!Distributed under the terms of the GNU General Public License version 2
! or any later version.

! ========================================================================== !
!                     North Sámi morphological analyser                      !
! ========================================================================== !
!
! sme-lex.txt
! The file contains morphological affixes for the nouns, verbs and adjectives
!




Multichar_Symbols

! Tags for POS
 +N +A +Adv +V
 +Pron +CS +CC +Adp +Po +Pr +Interj +Pcle +Num 
 +Coll ! Collective numerals

! Tags for sub-POS
 +Prop +Pers +Dem +Interr +Refl +Recipr +Rel +Indef

 +Use/Sub
 +Use/Marg
 +Use/Circ
 +Use/CircN
 +Use/Ped 
 +Use/NG 
 +Dial/-KJ
 +Dial/-GG
 +Dial/-GS


! Tags for Inflection
 +Ess +Sg +Du +Pl +Nom +Gen +Acc +Ill +Loc +Com
 +SgCmp +SgNomCmp +SgGenCmp +PlGenCmp +Cmpnd +Cmpnd+ +Guess +ShCmp !testing ShCmp
 +First +Last +None +CmpOnly +SgNomLeft +SgGenLeft +PlGenLeft +SgLeft +AllCmp
 +DefSgGenCmp +DefPlGenCmp +DefCmp
 +PxSg1 +PxSg2 +PxSg3 +PxDu1 +PxDu2 +PxDu3 +PxPl1 +PxPl2 +PxPl3
 +Comp +Superl
 +Attr +Card
 +Ord ! CHECK THIS!! In closed-sme there are +Ord entries without circ. tag
 +Ind +Prs +Prt +Pot +Cond +Imprt
 +Sg1 +Sg2 +Sg3 +Du1 +Du2 +Du3 +Pl1 +Pl2 +Pl3
 +Inf +Ger +ConNeg +ConNegII +Neg +ImprtII +PrsPrc +PrfPrc +Sup +VGen +VAbess
 +Actio +Actor +ABBR +ACR +CLB +PUNCT +LEFT +RIGHT ^GUESSNOUNROOT
 +TV +IV ! Transitivity tags
 +Multi ! Multiword phrase tag
 +G3 ! Grade 3 for homonymies

! Question and Focus particles:
 +Qst
 +Foc/naj+Qst
 +Qst+Foc/son
 +Foc/ge
 +Foc/gen
 +Foc/ges
 +Foc/gis
 +Foc/naj
 +Foc/ba
 +Foc/be
 +Foc/hal
 +Foc/han
 +Foc/bat
 +Foc/son

! Tags for derivation:

! Old tags:
! +Der/adda +Der/ahtti +Der/alla +Der/asti +Der/easti +Der/aš +Der/d +Der/eamoš
! +Der/amoš +Der/eapmi +Der/geahtes +Der/gielat !better: +Der/NuA
! +Der/h +Der/heapmi +Der/hudda +Der/huhtti +Der/huvva +Der/halla +Der/j +Der/l
! +Der/laš +Der/las +Der/hat +Der/meahttun +Der/muš +Der/n +Der/š +Der/st
! +Der/stuvva +Der/upmi +Der/supmi +Der/vuohta +Der/goahti
! +Der/lágan +Der/lágán +Der/lágaš +Der/jagáš
! +Dimin +Der/viđá +Der/viđi +Der/veara

! Old tags remaining to be checked for the new +Der123 tags:
!+Der/eaddji  ! XN = +Actor

! Explanation:
! Combinations 1, 2, 3, 12, 23, 13, 123 are ok, all other ones are blocked.
! The suffixes marked as +Der1+Der2 to the right cannot combine with Der2, they
! have already "saturated" their Der2-part.
! Phonotactically, Der1 are initial consonants C, Der2 are VCV, and
! Der2 are of a different kind, more like compounding.
! This whole Der123 business is to prevent back-derivation of
! boahtigoahtijuvvohallat and the like.
! Computationally, this is done as a filter composed on top of sme.save.

! Der#begin
! Derivation position in a derivation row:  Affix and
! 1              2            3             POS type
+Der1          +Der2        +Der3
! Der#1
+Der/t                                   ! NN
+Der/ár                                  !ACRO>N
+Der/Dimin                               ! NN (was: Der/aš & Der/š)
+Der/laš                                 ! NA
+Der/meahttun                            ! VA
+Der/d                                   ! VV
+Der/h                                   ! VV - -hit/Causative
+Der/huhtti                              ! VV
+Der/j                                   ! VV
+Der/l                                   ! VV
+Der/st                                  ! VV
+Der/las                                 ! VA * +Der1+Der2 - can only combine with Der3
+Der/heapmi                              ! NA * +Der1+Der2 - can only combine with Der3
+Der/lágan                               ! AA * +Der1+Der2 - can only combine with Der3
+Der/lágán                               ! AA * +Der1+Der2 - can only combine with Der3
+Der/halla                               ! VV * +Der1+Der2 - can only combine with Der3
+Der/huvva                               ! VV * +Der1+Der2 - can only combine with Der3
+Der/stuvva                              ! VV * +Der1+Der2 - can only combine with Der3
! Der#2
              +Actor
              +Der/Dimin                 ! NN
              +Der/eapmi                 ! VN
              +Der/adda                  ! VV
              +Der/ahtti                 ! VV
              +Der/alla                  ! VV
              +Der/asti                  ! VV
              +Der/easti                 ! VV
              +Der/gielat                ! QA
              +Der/jagáš                 ! QA
              +Der/lágaš                 ! QA
              +Der/lágáš                 ! QA ! - check this!
              +Der/lágan                 ! AA ! Check these!
              +Der/lágán                 ! AA ! Check these!
              +Der/PassL                 ! VV - long passive
! Der#3
                           +Der/amoš     ! VN
                           +Der/eamoš    ! VN
                           +Der/geahtes  ! VA
                           +Der/goahti   ! VV
                           +Der/muš      ! VN
                           +Der/supmi    ! VN
                           +Der/n        ! VN
                           +Der/vuohta   ! AN
                           +Der/upmi     ! VN

! Der#other
! Other/unclassified derivations, can appear in all positions:
+Der/veara    ! NA#
+Der/viđá     ! NA#
!+Der/viđi     ! NA# outcommented, since we have the noun vih0ti, gen:viđi

+Der/PassS    ! VV - short passive



! Der#end


! Semantic tags
 +Ani +Mal +Fem +Sur +Plc +Org +Obj
! +WEB

! Valency tags

+%<loc%> +%<ill%> +%<com%>                              !case
+%<inf%> +%<acc_inf%>                                   !infinitive
+%<po_lusa%> +%<po_ala%> +%<po_alde%> +%<po_birra%>     !adposition 
+%<sub%>                                                !clause 
+%<acc_loc%> +%<acc_ill%>                               !cases
+%<actio_ess%> +%<actio_loc%>                           !actio

! Triggers for morphophonological rules
 X1 X2 X3 X4 X5 X6 X7 X8 X9 Y1 Y2 Y3 Y4 Y5 Y6 Y7 Y8 Y9
 Q1 Q2 Q3 Q4 Q5 Q6 Q7 Q8 Q9 W1 W2 W3 W4 W5 W6 W7 W8 W9

! Morphophonemes and Sámi letters
 b9 e7 e9 d9 g8 g9 h8 h9 i7 j9 k9 m8 m9 n8 n9 o7 o9 p9
 s9 t9 u7 z9 '7 š9 r9 æ7 u6
 B9 E7 E9 D9 G8 G9 H8 H9 I7 J9 K9 M8 M9 N8 N9 O7 O9 P9
 S9 T9 U7 Z9 Š9 R9
! æ7 for Valkeapæ7æ7, a sub form not to be triggered by Valkeapää

! Aspell tags
! /A /B /C /D /E /F /G /H /I /J /K /L /M
! /N /O /P /Q /R /S /T /U /V /W /X /Y /Z

! Flag diacritics
 @P.NeedNoun.ON@  @D.NeedNoun.ON@  @C.NeedNoun@ ! (Dis)allowing compounds

! @P.Need3Part.ON@ @D.Need3Part.ON@ @C.Need3Part@ !3Part

 @U.Cap.Obl@  @U.Cap.Opt@			! Allowing downcasing of
        							! derived names: deatnulaš.
        							! Actually, downcasing should be obligatory

! Testing instruction:
! For testing purposes, the string !^C^ is added to every line that causes
! circularity. In order to use the "check-all" option of lexc (that lists all
! generated forms), the file  should be generated without the lines containing
! the sequence "^C^" This is done by the command "make rec-clean". The resulting
! binary file will be called nonrec-sme.save, and it will be stored in
! sme/int.

! Other similar textual flags include:
! !SUB = substandard forms
! ^P^  = pedagogical, i.e. forms to be removed for the pedagogical speller
! ^NG^ = not-generate, i.e. forms to be deprecated for natural language generation.
! ^N^  = Numerals, are removed with ^C^
! NOT-KJ = This form will not generated for the Kárášjohka dialect.
! NOT-GG = This form will not generated for the Guovdageaidnu dialect.
! NOT-GS = This form will not generated for the Gárasavvon dialect.





! Basic lexica, pointing to the other lexicon files
! =================================================


LEXICON Root
 +Use/Circ: Prefixes ;				  	! 
 +Cmpnd++Use/Circ:%- NounRoot ;	    ! 
 @U.Cap.Obl@ ProperNoun ;   ! These flags are for
 @U.Cap.Opt@ ProperNoun ;   ! downcasing the propernouns
! AspellProp ;			    ! Only for aspell target !!
 NounRoot ;
! AspellAffix ;			    ! Only for aspell target !!
! ProperNounFirstPart ;	  ! Merged with ProperNoun, but kept as group
 AdjectiveRoot ;
 VerbRoot ;
 Copula ;
 Negativeverb ;
 Adverb ;
 Particles ;
 Subjunction ;
 Conjunction ;
 Adposition ;
 Interjection ;
 Pronoun ;
 +Use/CircN: Numeral ;			       !  Circular 
 Acronym ;
 Abbreviation ;
 Punctuation ;
! VEARA ;	!commented out to prevent the reading Der/veara when the word stands alone		       ! For a very exceptional adjective.
 Rmiddle ;                 ! gaskbeaivi, this is the "new" R, not Rreal




! Prefixing and compounding
! =========================

LEXICON Prefixes	! ^C^
 ii%-+Use/Circ:ii%- AdjectiveRoot;        !    ii-biologalaš 
 ii%-+Use/Circ:ii%- NounRoot;			  !
 Lul^le%-+Use/Circ:Lul^le%- ProperNoun;        ! Lulli-Trøndelaga etc.
 Lul^li%-+Use/Circ:Lul^li%- ProperNoun;        !
 Lul^li^nuor^ta%-+Use/Circ:Lul^li^nuor^ta%- ProperNoun; !
 Mát^ta%-+Use/Circ:Mát^ta%- ProperNoun;        !
 Dav^vi%-+Use/Circ:Dav^vi%- ProperNoun;        !
 Dav^ve%-+Use/Circ:Dav^ve%- ProperNoun;        ! 76 i korpus, 17 i leksikon
 Gas^ka%-+Use/Circ:Gas^ka%- ProperNoun;       !
 Vuol^li%-+Use/Circ:Vuol^li%- ProperNoun;       !
 Vuol^le%-+Use/Circ:Vuol^le%- ProperNoun;       !
 Bad^je%-+Use/Circ:Bad^je%- ProperNoun;        !
 Oar^je%-+Use/Circ:Oar^je%- ProperNoun;        !
!Oar^jel%- ProperNoun ;       !^C^ Oarje 38 i korpus hard code oarjelsámi/-sápmelaš - brukes bare dær
 Orj^jel%-+Use/Circ:Orj^jel%- ProperNoun;       ! Orjje 0 i korpus  orjjelsápmi
 Orj^ješ%-+Use/Circ:Orj^ješ%- ProperNoun;       ! (vest)
 Mát^ta%-+Use/Circ:Mát^ta%- ProperNoun;        !
 Nuor^ta%-+Use/Circ:Nuor^ta%- ProperNoun;       ! (aust)
 Ođ^đa%-+Use/Circ:Ođ^đa%- ProperNoun;         !
 eah^pe#+Use/Circ:eah^pe# NounRoot;           !
 eah^pe#+Use/Circ:eah^pe# AdjectiveRoot;      !
 eah^pe#+Use/Circ:eah^pe# VerbRoot;           !

!"<Jus fylkkaboazodoallostivra gávnnaha ahte>"
!"<Ođđa siidaoasi dohkkeheami biehttaleami>"



LEXICON R ! lexicalising the 3-part compounds, with the tag ShCmp while investigating.
 Rreal ;  ! Business as usual: Normal compounds right on th Rreal
#                      Rmiddle ;

LEXICON Rmiddle
 al+ShCmp+Use/Sub:al           Rreal ;  !
 beai+ShCmp:beai       Rreal ;
 beal+ShCmp:beal       Rreal ;
 báldd+ShCmp+Use/Sub:báldd     Rreal ;  !
 gabb+ShCmp+Use/Sub:gabb	   Rreal ;  !
 garr+ShCmp+Use/Sub:garr	   Rreal ;  !
 gask+ShCmp+Use/Sub:gask	   Rreal ;  !
 geai+ShCmp+Use/Sub:geaj       Rreal ;  !
 geaš+ShCmp:geaš       Rreal ;
 gieh+ShCmp+Use/Sub:gieh       Rreal ;  !
 giet+ShCmp+Use/Sub:giet       Rreal ;  !
 guodd+ShCmp+Use/Sub:guodd     Rreal ;  !
 guoih+ShCmp+Use/Sub:guoih     Rreal ;  !
 guoikk+ShCmp+Use/Sub:guoikk   Rreal ;  !
 oahpaheai+ShCmp:oahpaheai  Rreal ;
 jot+ShCmp+Use/Sub:jot         Rinter ; !
 joh+ShCmp+Use/Sub:joh         Rreal ;  !
! #lih+ShCmp:lih	   Rreal ;
 liig+ShCmp+Use/Sub:liig	   Rreal ;  !
 miel+ShCmp:miel       Rreal ;
 mies+ShCmp+Use/Sub:mies	   Rreal ;  !
 muorr+ShCmp+Use/Sub:muorr     Rreal ;  !
! nii+ShCmp:nii        Rreal ;
 niib+ShCmp+Use/Sub:niib9	   Rreal ;  !
 njun+ShCmp+Use/Sub:njun       Rreal ;  !
 njár+ShCmp+Use/Sub:njár	   Rreal ;  !
 námm+ShCmp+Use/Sub:námm	   Rreal ;  !
 oaiv+ShCmp+Use/Sub:oaiv	   Rreal ;  !
 oai+ShCmp+Use/Sub:oai 	       Rreal ;  !
 ris+ShCmp+Use/Sub:ris	       Rreal ;  !
 sai+ShCmp+Use/Sub:sai         Rreal ;  !
 sis+ShCmp+Use/Sub:sis         Rreal ;  !
 vuohpp+ShCmp+Use/Sub:vuohpp   Rreal ;  !
 vuol+ShCmp:vuol       Rreal ;
 váh+ShCmp+Use/Sub:váh         Rreal ;  !
 vár+ShCmp+Use/Sub:vár         Rreal ;  !
 vát+ShCmp+Use/Sub:vát         Rreal ;  !
 čip+ShCmp+Use/Sub:čip	       Rreal ;  !
 čáz+ShCmp+Use/Sub:čáz	       Rreal ;  !
 šlubb+ShCmp+Use/Sub:šlubb     Rreal ;  !
 sáh+ShCmp+Use/Sub:sáh         Rreal ;  !
 sát+ShCmp+Use/Sub:sát         Rreal ;  !

LEXICON Rnoun
 Rreal ;
 +N+Attr+Use/Sub: # ;   !Kárášjot !
! Intermediate solution. Words pointing here come from
! the upper part of the NounRoot lexicon. They differ
! from inter in that they need a POS tag.

LEXICON Rinter
 Rreal ;
 +Use/Sub: # ;   !Kárášjot !

LEXICON Rreal ! This is the former R lexicon
 +Use/Circ: Rreal_nonhyph ;     !
 :%- Rreal_hyph ;

LEXICON Rreal_nonhyph   !^C^
 #+Use/Circ:# NounRoot;           ! This is the normal case.		         
 #+Use/Circ:# NounSecond;	        ! Testing some quasisuff, cf. noun file  
 #@P.NeedNoun.ON@+Use/Circ:#@P.NeedNoun.ON@ VerbRoot;           ! Flag diacr declares that the compound  
 #@P.NeedNoun.ON@+Use/Circ:#@P.NeedNoun.ON@ AdjectiveRoot;      ! needs a N tag later in the derivation 

LEXICON Rreal_hyph !
 #+Use/Circ:                 NounRoot ;                      ! These 3 cases add a hyphen, so         
 #+Use/Circ:@P.NeedNoun.ON@  VerbRoot ;      ! Sem-julggaštus and the like	         
 #+Use/Circ:@P.NeedNoun.ON@  AdjectiveRoot ; ! is allowed.			                 
 #+Use/Circ:                 ProperNoun ;    ! pounds. Thus: London-Hull, Hull-viessu  are now ok.      
 +Cmpnd:             # ;            ! This to take care of Oahpo- ja dutkandept.
                                     ! we want this in the speller
 +Der1+Der/lágan+Use/Circ:»lágan LAGAN ; ! ! biilalágan, joa, muhto maid biillalágan an. mielde...
                                     ! noaidelágán noaiddilágán beatnagalágán beanalágán all these goes
                                     ! Nielsen:beatnatlágán, beatnatlágáš, beanalágáš, giđalágáš, áhččelágáš,
 +Der1+Der/lágán+Use/Circ:»lágán LAGAN ; ! ! Oslolágán
 +Der1+Der/lágaš+Use/Circ:»lágaž LAGAN ; ! ! etc.
 +Der1+Der/lágáš+Use/Circ:»lágáž LAGAN ; !




! It seems the P flag in the AdjectiveRoot entry is irrelevant, since there
! are no N + [A-N] compounds. The pointers to AdjectiveRoot are temorarily
! (030129) left for inspection, they (line 3 and 6 of R) should be removed
! if no deadjectival nouns turn up.

!LEXICON R-middle
! :@P.Need3Part.ON@  NounRoot ;

!LEXICON R-end
! :@C.Need3Part@W3  NounRoot ;

LEXICON RAbbr !From abbreviations and acronyms to avoid two hyphens: a-- and ...
!#: R-middle ;
!#: R-end ;
 #+Use/Circ:# NounRoot;                           ! This is the normal case.		         
 #+Use/Circ:# NounSecond;			                ! Testing some quasisuff, cf. noun file  
 #@P.NeedNoun.ON@+Use/Circ:#@P.NeedNoun.ON@ VerbRoot;           ! Flag diacr declares that the compound  
 #@P.NeedNoun.ON@+Use/Circ:#@P.NeedNoun.ON@ AdjectiveRoot;      ! needs a N tag later in the derivation 
 #%-+Use/Circ:%- NounRoot ;                      ! These 3 cases add a hyphen, so         
 #%-+Use/Circ:%-@P.NeedNoun.ON@  VerbRoot ;      ! Sem-julggaštus and the like	         
 #%-+Use/Circ:%-@P.NeedNoun.ON@  AdjectiveRoot ; ! is allowed.			                 
 #+Use/Circ:# ProperNoun;       ! Now, let us allow proper nouns as the 2nd part of com-   
! #%-:%- ProperNoun ; ! pounds. Thus: London-Hull, LondonHull, Hull-viessu       ^C^
                      ! and viessuLondon are now all ok. Some refinement could   ^C^
                      ! perhaps be done, but corpus research is needed.	         ^C^
 +Cmpnd: # ;          ! This to take care of Oahpo- ja dutkandept.
!we want this in the speller



! Lexica for nominal declension classes
! =====================================

! Lexica for nouns
! ----------------

! Bisyllabic nouns
! - - - - - - - -

LEXICON GOAHTI !Bisyll. V-Nouns. Short nom-compound-forms goahte-,long/short gen
 +N:%> GOAHTICMP ;
 +N+Sg+Nom:%> K ;
 +N+Sg+Nom+Use/Ped:%> Px3V ; !
 +N+Der/viđá+Adv:»X7viđá K ;
! +N+Der/viđi+Adv:»X7viđi K ;
 +N:%> EssV ;
 +N:%> GOAHTI-OBL ;
 +N: DenominalAdjsV1 ;
 +N: DenominalAdjsV2 ;
 +N: DenominalNounsV ;

LEXICON GOAHTILONG !Long nom-compound-forms,long gen
 +N:%> GOAHTILONGCMP ;
 +N+Sg+Nom:%> K ;
 +N+Sg+Nom+Use/Ped:%> Px3V ; !
 +N+Der/viđá+Adv:»viđá K ;
! +N+Der/viđi+Adv:»viđi K ;
 +N:%> EssV ;
 +N:%>X2 GOAHTA- ; ! Px sublexicon
 +N:%>X3 GOAHTAI ; ! Ill sublexicon
 +N:%>X4 GOADI- ; ! weak grade abs decl
 +N:%>X5 GODII- ; ! weak gr dipth simpl
 +N:%>X6 GOADA- ; ! AG Px
 +N: DenominalAdjsV1 ;
 +N: DenominalAdjsV2 ;
 +N: DenominalNounsV ;

LEXICON GOAHTILONGSHORT !Sometimes long nom-compound-forms,long gen
 +N:%> GOAHTILONGSHORTCMP ;
 +N+Sg+Nom:%> K ;
 +N+Sg+Nom+Use/Ped:%> Px3V ; !
 +N+Der/viđá+Adv:»X7viđá K ;
! +N+Der/viđi+Adv:»X7viđi K ;
 +N:%> EssV ;
 +N:%>X2 GOAHTA- ; ! Px sublexicon
 +N:%>X3 GOAHTAI ; ! Ill sublexicon
 +N:%>X4 GOADI- ; ! weak grade abs decl
 +N:%>X5 GODII- ; ! weak gr dipth simpl
 +N:%>X6 GOADA- ; ! AG Px
! +N:%>X8 GOADE- ; ! Ditto (?)
! +N+SgGenCmp:%>X8 R ;
 +N: DenominalAdjsV1 ;
 +N: DenominalAdjsV2 ;
 +N: DenominalNounsV ;

LEXICON ALBMI !Bisyll. V-Nouns. Short nom-compound-forms, long gen.
 +N:%> GOAHTICMP ;
 +N+Sg+Nom:%> K ;
 +N+Sg+Nom+Use/Ped:%> Px3V ; !
 +N+Der/viđá+Adv:»X7viđá K ;
! +N+Der/viđi+Adv:»X7viđi K ;
 +N:%> EssV ;
 +N:%>X2 GOAHTA- ; ! Px sublexicon
 +N:%>X3 GOAHTAI ; ! Ill sublexicon
 +N:%>X4 GOADI- ; ! weak grade abs decl
 +N:%>X5 GODII- ; ! weak gr dipth simpl
 +N:%>X6 GOADA- ; ! AG Px
 +N+Sg+Gen+Use/NG:%>X8 K ; ! 
 +N+Use/Sub:%>X8 GOADE- ; ! short gen comp
 +N: DenominalAdjsV1Long ;
 +N: DenominalAdjsV2 ;
 +N: DenominalNounsV ;

LEXICON ALBMILONG !Bisyll. V-Nouns. Long nom-compound-forms, long gen.
 +N:%> GOAHTILONGCMP ;
 +N+Sg+Nom:%> K ;
 +N+Sg+Nom+Use/Ped:%> Px3V ; !
 +N+Der/viđá+Adv:»X7viđá K ;
! +N+Der/viđi+Adv:»X7viđi K ;
 +N:%> EssV ;
 +N:%>X2 GOAHTA- ; ! Px sublexicon
 +N:%>X3 GOAHTAI ; ! Ill sublexicon
 +N:%>X4 GOADI- ; ! weak grade abs decl
 +N:%>X5 GODII- ; ! weak gr dipth simpl
 +N:%>X6 GOADA- ; ! AG Px
! +N+Sg+Gen:%>X8 K ;  ! ^NG^
 +N: DenominalAdjsV1Long ;
 +N: DenominalAdjsV2 ;
 +N: DenominalNounsV ;

LEXICON ALBMILONGSHORT !Bisyll. V-Nouns. Long/SHORT nom-compound-forms, long gen.
 +N:%> GOAHTILONGCMP ;
 +N:%> GOAHTICMP ;
 +N+Sg+Nom:%> K ;
 +N+Sg+Nom+Use/Ped:%> Px3V ; !
 +N+Der/viđá+Adv:»X7viđá K ;
! +N+Der/viđi+Adv:»X7viđi K ;
 +N:%> EssV ;
 +N:%>X2 GOAHTA- ; ! Px sublexicon
 +N:%>X3 GOAHTAI ; ! Ill sublexicon
 +N:%>X4 GOADI- ; ! weak grade abs decl
 +N:%>X5 GODII- ; ! weak gr dipth simpl
 +N:%>X6 GOADA- ; ! AG Px
! +N+Sg+Gen:%>X8 K ;  ! ^NG^
 +N: DenominalAdjsV1Long ;
 +N: DenominalAdjsV2 ;
 +N: DenominalNounsV ;


LEXICON AIGI !Bisyll. V-Nouns. Short nom-compound-forms, short gen.
 +N:%> GOAHTICMP ;
 +N+Sg+Nom:%> K ;
 +N+Sg+Nom+Use/Ped:%> Px3V ; !
 +N+Der/viđá+Adv:»X7viđá K ;
! +N+Der/viđi+Adv:»X7viđi K ;
 +N:%> EssV ;
 +N:%>X2 GOAHTA- ; ! Px sublexicon
 +N:%>X3 GOAHTAI ; ! Ill sublexicon
 +N+Sg+Gen:%>X4 K ;
 +N+Sg+Acc:%>X4 K ;
 +N+Sg+Gen+Use/Ped:%>X4 Px3V ; !
 +N+Sg+Acc+Use/Ped:%>X4 Px3V ; !
 +N+Sg+Loc:%>X4s K ;
 +N+Sg+Loc+Use/Sub:%>X4n K ; ! !SOUTH
 +N+Sg+Loc+Use/Ped:%>X4st%> PxC ; !
 +N+Pl+Nom:%>X4t K ;
 +N:%>X5 GODII- ; ! weak gr dipth simpl
 +N:%>X6 GOADA- ; ! AG Px
 +N:%>X8 GOADE- ; ! Ditto (?)
 +N: DenominalAdjsV1Short ;
 +N: DenominalAdjsV2 ;
 +N: DenominalNounsV ;

LEXICON BASSI !Bisyll. V-Nouns. Short nom-compound-forms, short gen., long heapmi-caritive
 +N:%> GOAHTICMP ;
 +N+Sg+Nom:%> K ;
 +N+Sg+Nom+Use/Ped:%> Px3V ; !
 +N+Der/viđá+Adv:»X7viđá K ;
! +N+Der/viđi+Adv:»X7viđi K ;
 +N:%> EssV ;
 +N:%>X2 GOAHTA- ; ! Px sublexicon
 +N:%>X3 GOAHTAI ; ! Ill sublexicon
 +N+Sg+Gen:%>X4 K ;
 +N+Sg+Acc:%>X4 K ;
 +N+Sg+Gen+Use/Ped:%>X4 Px3V ; !
 +N+Sg+Acc+Use/Ped:%>X4 Px3V ; !
 +N+Sg+Loc:%>X4s K ;
 +N+Sg+Loc+Use/Sub:%>X4n K ; ! !SOUTH
 +N+Sg+Loc+Use/Ped:%>X4st%> PxC ; !
 +N+Pl+Nom:%>X4t K ;
 +N:%>X5 GODII- ; ! weak gr dipth simpl
 +N:%>X6 GOADA- ; ! AG Px
 +N:%>X8 GOADE- ; ! Ditto (?)
 +N: DenominalAdjsV1Long ;
 +N: DenominalAdjsV2 ;
 +N: DenominalNounsV ;

LEXICON EADNI !Bisyll. V-Nouns. Short nom-compound-forms, long gen.short caritive
 +N:%> GOAHTICMP ;
 +N+Sg+Nom:%> K ;
 +N+Sg+Nom+Use/Ped:%> Px3V ; !
 +N+Der/viđá+Adv:»X7viđá K ;
! +N+Der/viđi+Adv:»X7viđi K ;
 +N:%> EssV ;
 +N:%>X2 GOAHTA- ; ! Px sublexicon
 +N:%>X3 GOAHTAI ; ! Ill sublexicon
 +N:%>X4 GOADI- ; ! weak grade abs decl
 +N:%>X5 GODII- ; ! weak gr dipth simpl
 +N:%>X6 GOADA- ; ! AG Px
 +N+Sg+Gen+Use/NG:%>X8 K ;  ! 
 +N: DenominalAdjsV1Short ;
 +N: DenominalAdjsV2 ;
 +N: DenominalNounsV ;
 
LEXICON VALDI !Bisyll. V-Nouns. Short nom-compound-forms, long gen.short caritive
 +N:%> GOAHTICMP ;
 +N+Sg+Nom:%> K ;
 +N+Sg+Nom+Use/Ped:%> Px3V ; !
 +N+Der/viđá+Adv:»X7viđá K ;
! +N+Der/viđi+Adv:»X7viđi K ;
 +N:%> EssV ;
 +N:%>X2 GOAHTA- ; ! Px sublexicon
 +N:%>X3 GOAHTAI ; ! Ill sublexicon
 +N:%>X4 GOADI- ; ! weak grade abs decl
 +N:%>X5 GODII- ; ! weak gr dipth simpl
 +N:%>X6 GOADA- ; ! AG Px
! +N+Sg+Gen:%>X8 K ;  ! ^NG^
 +N: DenominalAdjsV1Short ;
 +N: DenominalAdjsV2 ;
 +N: DenominalNounsV ;


LEXICON RAFI !Bisyll. V-Nouns. Long nom-compound-forms, long gen. short heapmi-caritive
 +N:%> GOAHTILONGCMP ;
 +N+Sg+Nom:%> K ;
 +N+Sg+Nom+Use/Ped:%> Px3V ; !
 +N+Der/viđá+Adv:»X7viđá K ;
! +N+Der/viđi+Adv:»X7viđi K ;
 +N:%> EssV ;
 +N:%>X2 GOAHTA- ; ! Px sublexicon
 +N:%>X3 GOAHTAI ; ! Ill sublexicon
 +N:%>X4 GOADI- ; ! weak grade abs decl
 +N:%>X5 GODII- ; ! weak gr dipth simpl
 +N:%>X6 GOADA- ; ! AG Px
! +N+Sg+Gen:%>X8 K ;  ! ^NG^
 +N: DenominalAdjsV1Short ;
 +N: DenominalAdjsV2 ;
 +N: DenominalNounsV ;


LEXICON OLGU !Bisyll. V-Nouns. Short nom-compound-forms, short gen.
 +N:%> GOAHTICMP ;
 +N+Sg+Nom:%> K ;
 +N+Sg+Nom+Use/Ped:%> Px3V ; !
 +N+Der/viđá+Adv:»X7viđá K ;
! +N+Der/viđi+Adv:»X7viđi K ;
 +N:%> EssV ;
 +N+Sg+Nom+Use/Ped:%>X2 Px1V ; !
 +N+Sg+Gen+Use/Ped:%>X2 Px1V ; !
 +N+Sg+Acc+Use/Ped:%>X2 Px1V ; !
 +N+Sg+Nom+Use/Ped:%>X2 Px2V ; !
! +N:%>X3 GOAHTAI ; ! Ill sublexicon
 +N+Sg+Gen:%>X4 K ;
 +N+Sg+Acc:%>X4 K ;
 +N+Sg+Gen+Use/Ped:%>X4 Px3V ; !
 +N+Sg+Acc+Use/Ped:%>X4 Px3V ; !
! +N+Sg+Loc:%>X4s K ;
! +N+Sg+Loc:%>X4n K ; !SUB !SOUTH
! +N+Sg+Loc:%>X4st%> PxC ; !^P^
 +N+Pl+Nom:%>X4t K ;
 +N:%>X5 GODII- ; ! weak gr dipth simpl
 +N:%>X6 GOADA- ; ! AG Px
 +N:%>X8 GOADE- ; ! Ditto (?)
 +N: DenominalAdjsV1Short ;
 +N: DenominalAdjsV2 ;
 +N: DenominalNounsV ;

LEXICON MIEHTI !Bisyll. V-Nouns. Short nom-compound-forms, long gen.
 +N:%> GOAHTICMP ;
 +N+Sg+Nom:%> K ;
 +N+Sg+Nom+Use/Ped:%> Px3V ; !
 +N+Der/viđá+Adv:»X7viđá K ;
! +N+Der/viđi+Adv:»X7viđi K ;
 +N:%> EssV ;
 +N+Sg+Nom+Use/Ped:%>X2 Px1V ; !
 +N+Sg+Gen+Use/Ped:%>X2 Px1V ; !
 +N+Sg+Acc+Use/Ped:%>X2 Px1V ; !
 +N+Sg+Nom+Use/Ped:%>X2 Px2V ; !
! +N:%>X3 GOAHTAI ; ! Ill sublexicon
 +N+Sg+Gen:%>X4 K ;
 +N+Sg+Acc:%>X4 K ;
 +N+Sg+Gen+Use/Ped:%>X4 Px3V ; !
 +N+Sg+Acc+Use/Ped:%>X4 Px3V ; !
! +N+Sg+Loc:%>X4s K ;
! +N+Sg+Loc:%>X4n K ; !SUB !SOUTH
! +N+Sg+Loc:%>X4st%> PxC ; !^P^
 +N+Pl+Nom:%>X4t K ;
 +N:%>X5 GODII- ; ! weak gr dipth simpl
 +N:%>X6 GOADA- ; ! AG Px
! +N+Sg+Gen:%>X8 K ;  ! ^NG^
 +N: DenominalAdjsV1Long ;
 +N: DenominalAdjsV2 ;
 +N: DenominalNounsV ;

LEXICON LULLI !Bisyll. V-Nouns. Long/SHORT nom-compound-forms, long gen.
 +N:%> GOAHTILONGCMP ;
 +N:%> GOAHTICMP ;
 +N+Sg+Nom:%> K ;
 +N+Sg+Nom+Use/Ped:%> Px3V ; !
 +N+Der/viđá+Adv:»X7viđá K ;
! +N+Der/viđi+Adv:»X7viđi K ;
 +N:%> EssV ;
 +N+Sg+Nom+Use/Ped:%>X2 Px1V ; !
 +N+Sg+Gen+Use/Ped:%>X2 Px1V ; !
 +N+Sg+Acc+Use/Ped:%>X2 Px1V ; !
 +N+Sg+Nom+Use/Ped:%>X2 Px2V ; !
! +N:%>X3 GOAHTAI ; ! Ill sublexicon
 +N+Sg+Gen:%>X4 K ;
 +N+Sg+Acc:%>X4 K ;
 +N+Sg+Gen+Use/Ped:%>X4 Px3V ; !
 +N+Sg+Acc+Use/Ped:%>X4 Px3V ; !
! +N+Sg+Loc:%>X4s K ;
! +N+Sg+Loc:%>X4n K ; !SUB !SOUTH
! +N+Sg+Loc:%>X4st%> PxC ; !^P^
 +N+Pl+Nom:%>X4t K ;
 +N:%>X5 GODII- ; ! weak gr dipth simpl
 +N:%>X6 GOADA- ; ! AG Px
! +N+Sg+Gen:%>X8 K ;  ! ^NG^
 +N: DenominalAdjsV1Long ;
 +N: DenominalAdjsV2 ;
 +N: DenominalNounsV ;


!Unified with GOAHTI, we do not distinguish (in)animate.
!LEXICON VIVVA !Animate Bisyll. V-Nouns
! GOAHTI ;
!
!LEXICON VIVVALONG !Animate Bisyll. V-Nouns
! GOAHTILONG ;
!
!LEXICON VIVVALONGSHORT !Animate Bisyll. V-Nouns
! GOAHTILONGSHORT ;

LEXICON ACTOR !+SgNomCmp +SgGenCmp +PlGenCmp !Long compound-forms
 +N+Actor:%> GOAHTILONGCMP ;
 +N+Actor+Sg+Nom:%> K ;
 +N+Actor+Sg+Nom+SgNomCmp+SgGenCmp+PlGenCmp+Use/Ped:%> Px3V ; !
 +N+Der/viđá+Adv:»viđá K ;
! +N+Der/viđi+Adv:»viđi K ;
 +N+Actor:%> EssV ;
 +N+Actor:%>X2 GOAHTA- ; ! Px sublexicon
 +N+Actor:%>X3 GOAHTAI ; ! Ill sublexicon
 +N+Actor:%>X4 GOADI- ; ! weak grade abs decl
 +N+Actor:%>X5 GODII- ; ! weak gr dipth simpl
 +N+Actor:%>X6 GOADA- ; ! AG Px
! +N: DenominalAdjsV1Long ; !not plausible
! +N: DenominalAdjsV2 ; !not plausible
! +N: DenominalNounsV ; !not plausible

LEXICON ACTORLONGSHORT !+SgNomCmp +SgGenCmp +PlGenCmp !Sometimes long compound-forms
 +N:%> GOAHTILONGSHORTCMP ;
 +N+Actor+Sg+Nom:%> K ;
 +N+Actor+Sg+Nom+SgNomCmp+SgGenCmp+PlGenCmp+Use/Ped:%> Px3V ; !
 +N+Der/viđá+Adv:»X7viđá K ;
! +N+Der/viđi+Adv:»X7viđi K ;
 +N+Actor:%> EssV ;
 +N+Actor:%> GOAHTI-OBL ;
! +N: DenominalAdjsV1Long ; !not plausible
! +N: DenominalAdjsV2 ; !not plausible
! +N: DenominalNounsV ; !not plausible


!LEXICON ACTORTV !+SgNomCmp +SgGenCmp +PlGenCmp +SgLeft +SgNomLeft +SgGenLeft +PlGenLeft not in use now
! +N+SgNomCmp:%> R ;
! +N+Sg+Nom:%> K ;
! +N+Sg+Nom:%> Px3V ; !^P^
! +N+Der/viđá+Adv:»viđá K ;
!! +N+Der/viđi+Adv:»viđi K ;
! +N:%> EssV ;
! +N:%>X2 GOAHTA- ; ! Px sublexicon
! +N:%>X3 GOAHTAI ; ! Ill sublexicon
! +N:%>X4 GOADI- ; ! weak grade abs decl
! +N:%>X5 GODII- ; ! weak gr dipth simpl
! +N:%>X6 GOADA- ; ! AG Px
!! +N: DenominalAdjsV1Long ; !not plausible
!! +N: DenominalAdjsV2 ; !not plausible
!! +N: DenominalNounsV ; !not plausible

!LEXICON ACTORLONGSHORTTV not in use at the moment!+SgNomCmp +SgGenCmp +PlGenCmp +SgLeft +SgNomLeft +SgGenLeft +PlGenLeft
! +N+SgNomCmp:%> R ;
! +N+SgNomCmp:%>X7 R ;
! +N+SgCmp:%>W3 R ; !SUB
! +N+Sg+Nom:%> K ;
! +N+Sg+Nom:%> Px3V ; !^P^
! +N+Der/viđá+Adv:»X7viđá K ;
!! +N+Der/viđi+Adv:»X7viđi K ;
! +N:%> EssV ;
! +N:%> GOAHTI-OBL ;
!! +N: DenominalAdjsV1Long ; !not plausible
!! +N: DenominalAdjsV2 ; !not plausible
!! +N: DenominalNounsV ; !not plausible




LEXICON STAHTA !Bisyll. Non-Gradating a-Nouns; i-Illative
 +N:%> STAHTACASE ;
 +N:%>X3 GOAHTAI ;
! +N:%>W9 GOAHTAI ; illative -ai only for iija-words
 +N: DenominalAdjsV1 ;
 +N: DenominalAdjsV2 ;
 +N: DenominalNounsV ;

LEXICON IIJA !Bisyll. Non-Gradating a-Nouns; a-Illative
 +N:%> STAHTACASE ;
 +N:%> GOAHTAI ;
 +N:%>X3 GOAHTAI ;
 +N: DenominalAdjsV1 ;
 +N: DenominalAdjsV2 ;
 +N: DenominalNounsV ;

LEXICON GADDI !Bisyll. V-Nouns with Comparative Forms.  Short nom-compound-forms, long gen.
 +N+Sg+Nom:%> K ;
 +N+Sg+Nom+Use/Ped:%> Px3V ; !
 +N+SgNomCmp:%>X7 R ;
 +N+Der/viđá+Adv:»X7viđá K ;
! +N+Der/viđi+Adv:»X7viđi K ;
 +N+Ess:%>n K ;
 +N+Ess+Use/Ped:%>n%> PxC ; !
 +N:%>X2 GOAHTA- ; ! Px sublexicon
 +N:%>X3 GOAHTAI ; ! Ill sublexicon
 +N:%>X4 GOADI- ; ! weak grade abs decl
 +N:%>X5 GODII- ; ! weak gr dipth simpl
 +N:%>X6 GOADA- ; ! AG Px
 +N:%> GOAHTE- ;
 +N:%>X4 BU/MUS ;
 +N: DenominalNounsV ;
 +N: DenominalAdjsV1Long ;
 +N: DenominalAdjsV2 ;

LEXICON GADDILONG !long compound forms, short -heapme
 +N:%> GOAHTILONGCMP ;
 +N+Sg+Nom:%> K ;
 +N+Sg+Nom+Use/Ped:%> Px3V ; !
 +N+Der/viđá+Adv:»viđá K ;
! +N+Der/viđi+Adv:»viđi K ;
 +N:%> EssV ;
 +N:%>X2 GOAHTA- ; ! Px sublexicon
 +N:%>X3 GOAHTAI ; ! Ill sublexicon
 +N:%>X4 GOADI- ; ! weak grade abs decl
 +N:%>X5 GODII- ; ! weak gr dipth simpl
 +N:%>X6 GOADA- ; ! AG Px
 +N:%>X4 BU/MUS ;
 +N: DenominalAdjsV1Short ;
 +N: DenominalAdjsV2 ;
 +N: DenominalNounsV ;

LEXICON GADDILONGSHORT !NB! No SgIll and SgLoc because davvi is the only word this far Bisyll. V-Nouns with Comp. Forms, long-short nomcmp, long gencmp
 +N:%> GOAHTILONGCMP ;
 +N+Sg+Nom:%> K ;
 +N+Sg+Nom+Use/Ped:%> Px3V ; !
 +N+SgNomCmp:%>X7 R ;
 +N+Der/viđá+Adv:»X7viđá K ;
! +N+Der/viđi+Adv:»X7viđi K ;
 +N+Ess:%>n K ;
 +N+Ess+Use/Ped:%>n%> PxC ; !
 +N+Sg+Nom+Use/Ped:%>X2 Px1V ; !
 +N+Sg+Gen+Use/Ped:%>X2 Px1V ; !
 +N+Sg+Acc+Use/Ped:%>X2 Px1V ; !
 +N+Sg+Nom+Use/Ped:%>X2 Px2V ; !
! +N:%>X3 GOAHTAI ; ! Ill sublexicon
! +N:%>X4 GOADI- ; ! weak grade abs decl
 +N+Sg+Gen:%>X4 K ;
 +N+Sg+Acc:%>X4 K ;
 +N+SgGenCmp:%>X4 R ; !Note! Same entry under GOADE-
 +N+Sg+Gen+Use/Ped:%>X4 Px3V ; !
 +N+Sg+Acc+Use/Ped:%>X4 Px3V ; !
! +N+Sg+Loc:%>X4s K ;
! +N+Sg+Loc:%>X4n K ; !SUB !SOUTH
! +N+Sg+Loc:%>X4st%> PxC ; !^P^
 +N+Pl+Nom:%>X4t K ;
 +N:%>X5 GODII- ; ! weak gr dipth simpl
 +N:%>X6 GOADA- ; ! AG Px
! +N:%>X8 GOADE- ; ! Ditto (?)
 +N:%> GOAHTE- ;
 +N:%>X4 BU/MUS ;
 +N: DenominalNounsV ;
 +N: DenominalAdjsV1Long ;
 +N: DenominalAdjsV2 ;

LEXICON GADDISHORT !Bisyll. V-Nouns with Comparative Forms.  Short nom-compound-forms, SHORT gen.
 +N:%> GOAHTICMP ;
 +N+Sg+Nom:%> K ;
 +N+Sg+Nom+Use/Ped:%> Px3V ; !
 +N+Der/viđá+Adv:»X7viđá K ;
! +N+Der/viđi+Adv:»X7viđi K ;
 +N:%> EssV ;
 +N:%>X2 GOAHTA- ; ! Px sublexicon
 +N:%>X3 GOAHTAI ; ! Ill sublexicon
 +N+Sg+Gen:%>X4 K ;
 +N+Sg+Acc:%>X4 K ;
 +N+Sg+Gen+Use/Ped:%>X4 Px3V ; !
 +N+Sg+Acc+Use/Ped:%>X4 Px3V ; !
 +N+Sg+Loc:%>X4s K ;
 +N+Sg+Loc+Use/Sub:%>X4n K ; ! !SOUTH
 +N+Sg+Loc+Use/Ped:%>X4st%> PxC ; !
 +N+Pl+Nom:%>X4t K ;
 +N:%>X5 GODII- ; ! weak gr dipth simpl
 +N:%>X6 GOADA- ; ! AG Px
 +N:%>X8 GOADE- ; ! Ditto (?)
 +N:%>X4 BU/MUS ;
 +N: DenominalNounsV ;
 +N: DenominalAdjsV1Short ;
 +N: DenominalAdjsV2 ;

LEXICON OARJI !Bisyll. V-Nouns with Comparative Forms.  Short nom-compound-forms, long gen.
 +N+Sg+Nom:%> K ;
 +N+Sg+Nom+Use/Ped:%> Px3V ; !
 +N+SgNomCmp:%>X7 R ;
 +N+Der/viđá+Adv:»X7viđá K ;
! +N+Der/viđi+Adv:»X7viđi K ;
 +N+Ess:%>n K ;
 +N+Ess+Use/Ped:%>n%> PxC ; !
 +N+Sg+Nom+Use/Ped:%>X2 Px1V ; !
 +N+Sg+Gen+Use/Ped:%>X2 Px1V ; !
 +N+Sg+Acc+Use/Ped:%>X2 Px1V ; !
 +N+Sg+Nom+Use/Ped:%>X2 Px2V ; !
! +N:%>X3 GOAHTAI ; ! Ill sublexicon
 +N+Sg+Gen:%>X4 K ;
 +N+Sg+Acc:%>X4 K ;
 +N+Sg+Gen+Use/Ped:%>X4 Px3V ; !
 +N+Sg+Acc+Use/Ped:%>X4 Px3V ; !
! +N+Sg+Loc:%>X4s K ;
! +N+Sg+Loc:%>X4n K ; !SUB !SOUTH
! +N+Sg+Loc:%>X4st%> PxC ; !^P^
 +N+Pl+Nom:%>X4t K ;
 +N:%>X5 GODII- ; ! weak gr dipth simpl
 +N:%>X6 GOADA- ; ! AG Px
 +N:%> GOAHTE- ;
 +N:%>X4 BU/MUS ;
 +N: DenominalNounsV ;
 +N: DenominalAdjsV1Long ;
 +N: DenominalAdjsV2 ;

LEXICON LULLILONG !long compound forms
 +N:%> GOAHTILONGCMP ;
 +N+Sg+Nom:%> K ;
 +N+Sg+Nom+Use/Ped:%> Px3V ; !
 +N+Der/viđá+Adv:»viđá K ;
! +N+Der/viđi+Adv:»viđi K ;
 +N:%> EssV ;
 +N+Sg+Nom+Use/Ped:%>X2 Px1V ; !
 +N+Sg+Gen+Use/Ped:%>X2 Px1V ; !
 +N+Sg+Acc+Use/Ped:%>X2 Px1V ; !
 +N+Sg+Nom+Use/Ped:%>X2 Px2V ; !
! +N:%>X3 GOAHTAI ; ! Ill sublexicon
 +N+Sg+Gen:%>X4 K ;
 +N+Sg+Acc:%>X4 K ;
 +N+Sg+Gen+Use/Ped:%>X4 Px3V ; !
 +N+Sg+Acc+Use/Ped:%>X4 Px3V ; !
! +N+Sg+Loc:%>X4s K ;
! +N+Sg+Loc:%>X4n K ; !SUB !SOUTH
! +N+Sg+Loc:%>X4st%> PxC ; !^P^
 +N+Pl+Nom:%>X4t K ;
 +N:%>X5 GODII- ; ! weak gr dipth simpl
 +N:%>X6 GOADA- ; ! AG Px
 +N:%>X4 BU/MUS ;
 +N: DenominalAdjsV1Long ;
 +N: DenominalAdjsV2 ;
 +N: DenominalNounsV ;



LEXICON LUONDU !this word (+vuohta) because of behavior in compounds
 +N+Sg+Nom:%> K ;
 +N+Sg+Nom+Use/Ped:%> Px3V ; !
 +N+Ess:%>n K ;
 +N+Ess+Use/Ped:%>n%> PxC ; !
 +N:%>X2 GOAHTA- ; ! Px sublexicon
 +N:%>X3 GOAHTAI ; ! Ill sublexicon
 +N+Sg+Gen:%>X4 K ;
 +N+Sg+Acc:%>X4 K ;
 +N+SgGenCmp:%>X4 R ; !Note! Same entry under GOADE-
 +N+Sg+Gen+Use/Ped:%>X4 Px3V ; !
 +N+Sg+Acc+Use/Ped:%>X4 Px3V ; !
 +N+Sg+Loc:%>X4s K ;
 +N+Sg+Loc+Use/Sub:%>X4n K ; ! !SOUTH
 +N+Sg+Loc+Use/Ped:%>X4st%> PxC ; !
 +N+Pl+Nom:%>X4t K ;
 +N+Pl+Nom+Use/Sub:%>X4k K ; ! !Skániid dialect
 +N+Sg+Com:%>X5jn K ;
 +N+Sg+Com+Use/Ped:%>X5jn%> PxC ; !
 +N+Pl+Nom+Use/Ped:%>X5jd%> Px1C ; !
 +N+Pl+Gen:%>X5jd K ;
 +N+Pl+Gen+Use/Ped:%>X5jd%> PxC ; !
 +N+PlGenCmp:%>X5jd R ;
 +N+Pl+Acc:%>X5jd K ;
 +N+Pl+Acc+Use/Ped:%>X5jd%> PxC ; !
 +N+Pl+Ill:%>X5jde K ;
 +N+Pl+Ill+Use/Ped:%>X5jdasa%> PxV ; !
 +N+Pl+Loc:%>X5jn K ;
 +N+Pl+Loc+Use/Sub:%>X5js K ; ! !SOUTH
 +N+Pl+Loc+Use/Ped:%>X5jn%> PxC ; !
 +N+Pl+Com:%>X5jgujn K ;
 +N+Pl+Com+Use/Ped:%>X5jd%> PxPlComC ; !
 +N:%>X6 GOADA- ; ! AG Px
 +N: DenominalAdjsV1Long ;
 +N: DenominalAdjsV2 ;

LEXICON RUOKTU !only this word because of its behavior in compounds
 +N+Sg+Nom:%> K ;
 +N+Sg+Nom+Use/Ped:%> Px3V ; !
 +N+Ess:%>n K ;
 +N+Ess+Use/Ped:%>n%> PxC ; !
 +N:%>X2 GOAHTA- ; ! Px sublexicon
 +N:%>X3 GOAHTAI ; ! Ill sublexicon
 +N+Sg+Gen:%>X4 K ;
 +N+Sg+Acc:%>X4 K ;
 +N+SgGenCmp:%>X4 R ; !Note! Same entry under GOADE-
 +N+SgGenCmp:%>X8 R ;
 +N+Sg+Gen+Use/Ped:%>X4 Px3V ; !
 +N+Sg+Acc+Use/Ped:%>X4 Px3V ; !
 +N+Sg+Loc:%>X4s K ;
 +N+Sg+Loc+Use/Sub:%>X4n K ; ! !SOUTH
 +N+Sg+Loc+Use/Ped:%>X4st%> PxC ; !
 +N+Pl+Nom:%>X4t K ;
 +N+Pl+Nom+Use/Sub:%>X4k K ; ! !Skániid dialect
 +N+Sg+Com:%>X5jn K ;
 +N+Sg+Com+Use/Ped:%>X5jn%> PxC ; !
 +N+Pl+Nom+Use/Ped:%>X5jd%> Px1C ; !
 +N+Pl+Gen:%>X5jd K ;
 +N+Pl+Gen+Use/Ped:%>X5jd%> PxC ; !
 +N+PlGenCmp:%>X5jd R ;
 +N+Pl+Acc:%>X5jd K ;
 +N+Pl+Acc+Use/Ped:%>X5jd%> PxC ; !
 +N+Pl+Ill:%>X5jde K ;
 +N+Pl+Ill+Use/Ped:%>X5jdasa%> PxV ; !
 +N+Pl+Loc:%>X5jn K ;
 +N+Pl+Loc+Use/Sub:%>X5js K ; ! !SOUTH
 +N+Pl+Loc+Use/Ped:%>X5jn%> PxC ; !
 +N+Pl+Com:%>X5jgujn K ;
 +N+Pl+Com+Use/Ped:%>X5jd%> PxPlComC ; !
 +N:%>X6 GOADA- ; ! AG Px
 +N: DenominalAdjsV1Long ;
 !+N: DenominalAdjsV2 ;			does not seem plausible

LEXICON MADII  !Another peculiar word that deserves its own lex.
!commented out everything but SgNom and SgAcc, SgGen, follošing Pekkas comments
 +N+Sg+Nom+Use/Sub:%> K ; !
 +N+Sg+Nom:%>j K ;
!! +N+Sg+Nom:%> Px3V ; !^P^ !don't know if it is in use
! +N+Ess:%>n K ; !SUB
! +N+Ess:%>jn K ;
!! +N+Ess:%>n%> PxC ; !^P^ !don't know if it is in use
!! +N:%>X2 GOAHTA- ; ! Px sublexicon
!! +N:%>X3 GOAHTAI ; ! Ill sublexicon , don't know if it is in use
 +N+Sg+Gen+Use/Sub:%> K ; !
 +N+Sg+Gen:%>j K ;
 +N+Sg+Acc+Use/Sub:%> K ; !
 +N+Sg+Acc:%>j K ;
 +N+SgNomCmp+Use/Sub:%> R ; !
 +N+SgGenCmp+Use/Sub:%> R ; !
! +N+PlGenCmp:%>d9 R ; !SUB
 +N+SgNomCmp:%>j R ;
 +N+SgGenCmp:%>j R ;
! +N+PlGenCmp:%>jd9 R ;
!! +N+Sg+Gen:%>X4 Px3V ; !^P^ !don't know if it is in use
!! +N+Sg+Acc:%>X4 Px3V ; !^P^ !don't know if it is in use
! +N+Sg+Loc:%>s K ; !SUB
! +N+Sg+Loc:%>n K ; !SUB !SOUTH
! +N+Sg+Loc:%>js K ;
! +N+Sg+Loc:%>jn K ; !SUB !SOUTH
!! +N+Sg+Loc:%>X4st%> PxC ; !^P^ !don't know if it is in use
! +N+Pl+Nom:%>t K ; !SUB
! +N+Pl+Nom:%>jt K ;
! +N+Sg+Com:%>jn K ;
!! +N+Sg+Com:%>n%> PxC ; !^P^ !don't know if it is in use
!! +N+Pl+Nom:%>X5jd%> Px1C ; !^P^ !don't know if it is in use
! +N+Pl+Gen:%>jd9 K ;
!! +N+Pl+Gen:%>X5jd%> PxC ; !^P^ !don't know if it is in use
! +N+Pl+Acc:%>jd9 K ;
!! +N+Pl+Acc:%>X5jd%> PxC ; !^P^ !don't know if it is in use
! +N+Pl+Ill:%>jde K ;
!! +N+Pl+Ill:%>X5jdasa%> PxV ; !^P^ !don't know if it is in use
! +N+Pl+Loc:%>jn K ;
! +N+Pl+Loc:%>js K ; !SUB !SOUTH
!! +N+Pl+Loc:%>X5jn%> PxC ; !^P^ !don't know if it is in use
! +N+Pl+Com:%>jgujn K ;
!! +N+Pl+Com:%>X5jd%> PxPlComC ; !^P^ !don't know if it is in use
!! +N:%>X6 GOADA- ; ! AG Px !don't know if it is in use
! +N:%>j DenominalAdjsV1 ;
!! +N: DenominalAdjsV2 ; !not plausible


LEXICON GENTLEMAN ! cns-final bisyllabic loanwords (stem mana-)
 +N:%> GOAHTICMP ;
 +N+Sg+Nom:%> K ;           ! Nom is bare form
 +N+Sg+Nom+Use/Sub+Use/Ped:a Px3V ; ! !       ! Stem vowel a
 +N+Use/Sub:a%> EssV ;             ! ! Stem vowel a
 +N+Use/Sub:a%> STAHTACASE ;     !   ! No CG
 +N+Use/Sub:a%> GOAHTAI ;        !   ! No ill i > á
 +N+Use/Sub:a DenominalAdjsV1 ; !
 +N+Use/Sub:a DenominalAdjsV2 ; !
 +N+Use/Sub:a DenominalNounsV ; !

LEXICON DUOHKI !only this word so far for disamb. reasons
 +N:%> GOAHTICMP ;
 +N+Sg+Nom:%> K ;
 +N+Sg+Nom+Use/Ped:%> Px3V ; !
 +N:%> EssV ;
 +N:%>X2 GOAHTA- ; ! Px sublexicon
 +N:%>X3 GOAHTAI ; ! Ill sublexicon
! +N:%>X4 GOADI- ; ! weak grade abs decl
 +N:%>X5 GODII- ; ! weak gr dipth simpl
 +N:%>X6 GOADA- ; ! AG Px
 +N+Sg+Gen:%>X4 K ;
 +N+Sg+Acc:%>X4 K ;
 +N+Sg+Gen+Use/Ped:%>X4 Px3V ; !
 +N+Sg+Acc+Use/Ped:%>X4 Px3V ; !
 +N+Sg+Loc:%>X4s K ;
 +N+Sg+Loc+Use/Sub:%>X4n K ; ! !SOUTH
 +N+Sg+Loc+Use/Ped:%>X4st%> PxC ; !
 +N+Pl+Nom:%>X4t K ;
 +N:%>X8 GOADE- ; ! Ditto (?)



LEXICON BUDEITA !Rather special word
 +N:a%> GOAHTICMP ;
 +N+Sg+Nom:a%> K ;
 +N+Sg+Nom+Use/Ped:a%> Px3V ; !
 +N+Der/viđá+Adv:a»X7viđá K ;
! +N+Der/viđi+Adv:a»X7viđi K ;
 +N:a%> EssV ;
 +N:ta DenominalAdjsV1 ;
 +N:ta DenominalNounsV ;
 +N:ta%> GOADI- ;
 +N:ta%> GODII- ;
 +N:ta%> GOADA- ;
 +N+Sg+Nom+Use/Ped:a%> Px1V ; !
 +N+Sg+Gen+Use/Ped:a%> Px1V ; !
 +N+Sg+Acc+Use/Ped:a%> Px1V ; !
 +N+Sg+Nom+Use/Ped:a%> Px2V ; !
 +N+Sg+Ill+Use/Ped:as%> PxC ; !
 +N+Sg+Ill:i%>j K ;
 +Sg+Gen:ta%> K ;   ! This escape hatch for X8 gives gieldda as Gen of gieldá.
 +SgGenCmp:ta%> R ; !Note! Same entry under GOADI-

LEXICON MANNI !Bisyll. V-Nouns. Long/SHORT nom-compound-forms, long gen. ILL:mánnii/mánnái
 +N:%> GOAHTILONGCMP ;
 +N:%> GOAHTICMP ;
 +N+Sg+Nom:%> K ;
 +N+Sg+Nom+Use/Ped:%> Px3V ; !
 +N+Der/viđá+Adv:»X7viđá K ;
! +N+Der/viđi+Adv:»X7viđi K ;
 +N:%> EssV ;
 +N:%>X2 GOAHTA- ; ! Px sublexicon
 +N:%>X3 GOAHTAI ; ! Ill sublexicon
 +N+Sg+Ill:%>j K ;
 +N:%>X4 GOADI- ; ! weak grade abs decl
 +N:%>X5 GODII- ; ! weak gr dipth simpl
 +N:%>X6 GOADA- ; ! AG Px
 +N+Sg+Gen+Use/NG:%>X8 K ;  ! 
 +N: DenominalAdjsV1Long ;
 +N: DenominalAdjsV2 ;
 +N: DenominalNounsV ;

! Trisyllabic nouns
! - - - - - - - - -

LEXICON MATTAR !Tris. Anim. Gradating C-Nouns
 MALIS ;

LEXICON MALIS !Short compound-forms Tris. Inanim. Gradating C-Nouns
 +N:%>X4 MALIS0 ;
 +N:%>X8 MALES ;
 +N:%>X2 MALLAS- ;
 +N:%>X4 DenominalAdjsCShort ;
 +N:%>X2 DenominalNounsC ;
 +N:%>X8 GEAHTES ;
!+N+Der1+Der/Dimin:až»X2 DIMINC ; !redundant
!+N+Der2+Der/Dimin:až»X2 DIMINC ; !redundant


LEXICON MALISLONG ! Long compound-forms Tris. Inanim. Gradating C-Nouns
 +N+Sg+Nom:%>X4 K ;
 +N+SgNomCmp:%>X4 R ;
 +N+Der/viđá+Adv:»X4#viđá K ;
! +N+Der/viđi+Adv:»X4#viđi K ;
 +N+Ess:%>X4in K ;
 +N:%>X2 MALLAS- ;
 +N:%>X4 DenominalAdjsCLong ;
 +N:%>X2 DenominalNounsC ;
 +N:%>X4 GEAHTES ;
! +N+Der1+Der/Dimin:až»X2 DIMINC ; !redundant

LEXICON MALISLONGSHORT ! Long and short compound-forms. Tris. Inanim. Gradating C-Nouns
 +N+Sg+Nom:%>X4 K ;
 +N+SgNomCmp:%>X4 R ;
 +N+Der/viđá+Adv:»X4#viđá K ;
! +N+Der/viđi+Adv:»X4#viđi K ;
 +N+Ess:%>X4in K ;
 +N:%>X8 MALES ;
 +N:%>X2 MALLAS- ;
 +N:%>X4 DenominalAdjsC ;
 +N:%>X2 DenominalNounsC ;
 +N:%>X8 GEAHTES ;
 +N:%>X4 GEAHTES ;
! +N+Der1+Der/Dimin:až»X2 DIMINC ; !redundant


LEXICON OVCCIS ! Collective numerals
 +N+Coll+Sg+Nom:%>X4 K ;
 +N+Coll+Ess:%>X4in K ;
 +N+Coll:%>X2 MALLAS- ;


LEXICON BEANA !Trisyll. Anim. Gradating 0-Nouns
 SEAMU ;

LEXICON SEAMU !Short compound-forms. Trisyll. Inanim. Gradating 0-Nouns
 +N:%>X4 BOAZU-NE ; !NE
! +N:%>X8 MALES ;	this does render in a long compound-form
 +N:%>X2 MALLAS- ;
 +N:%>X2 DenominalNounsC ;
 +N: DenominalAdjsV1Short ;

LEXICON SEAMULONG !Long compound-forms. Trisyll. Inanim. Gradating 0-Nouns
 +N+Sg+Nom:%>X4 K ;
 +N+SgNomCmp:%>X4 R ;
 +N+Der/viđá+Adv:»X4viđá K ;
! +Der/viđi+Adv:»X4viđi K ;
 +N+Ess:%>X4n K ;
 +N+Ess+Use/Ped:%>X4n%> PxC ; !
 +N:%>X2 MALLAS- ;
 +N:%>X2 DenominalNounsC ;
 +N: DenominalAdjsV1Short ;


LEXICON GAHPIR !Short compound-forms. Trisyll. Non-Gradating C-Nouns
 +N+Sg+Nom:%> K ;
 +N+SgNomCmp:%>X7 R ; ! gahpergánda, čoahkkenordnet
 +N+Der/viđá+Adv:»X7#viđá K ;
! +N+Der/viđi+Adv:»X7#viđi K ;
 +N+Ess:%>in K ;
 +N:%> MALLAS- ;		! GAI, NPx, NPl
 +N: DenominalNounsC ;
 +N: DenominalAdjsCShort ;
 +N:%>X7 GEAHTES ;

LEXICON GAHPIRLONGSHORT !Long and short compound-forms. Trisyll. Non-Gradating C-Nouns
 +N+Sg+Nom:%> K ;
 +N+SgNomCmp:%> R ;
 +N+Der/viđá+Adv:»#viđá K ;
! +N+Der/viđi+Adv:»#viđi K ;
 +N+Ess:%>in K ;
 +N:%>X7 MALES ;		! This gives boagan# and boagán#
 +N:%> MALLAS- ;		! GAI, NPx, NPl
 +N: DenominalNounsC ;
 +N: DenominalAdjsC ;
 +N:%>X7 GEAHTES ;
 +N: GEAHTES ;


LEXICON GAHPIRLONG !Long compound-forms. Trisyll. Non-Gradating C-Nouns
 +N+Sg+Nom:%> K ;
 +N+SgNomCmp:%> R ; ! gahpirgánda, čoahkkinordnet
 +N+Der/viđá+Adv:»#viđá K ;
! +N+Der/viđi+Adv:»#viđi K ;
 +N+Ess:%>in K ;
 +N:%> MALLAS- ;		! GAI, NPx, NPl
 +N: DenominalNounsC ;
 +N: DenominalAdjsCLong ;
 +N: GEAHTES ;

LEXICON DAIVVAS !Tris. Gradating C-Nouns, The Troms declension: dáivvaš:dáivaha, bearaš:bearraha, njunuš:njunnoha
 +N:š%>X4 MALIS0 ;
 +N:š%>X4 R ;
 +N+Sg+Nom+Use/Ped:h%>X2 PxC ; !
 +N+Sg+Gen:h%>X2a K ;
 +N+Sg+Gen+Use/Sub:h%>X2 K ; !
 +N+SgGenCmp:h%>X2a R ; !compound also for these
 +N+SgGenCmp+Use/Sub:h%>X2 R ; ! !compound also for these
 +N+Sg+Gen+Use/Ped:h%>X2 PxC ; !
 +N+Sg+Acc:h%>X2a K ;
 +N+Sg+Acc+Use/Sub:h%>X2 K ; !
 +N+Sg+Acc+Use/Ped:h%>X2 PxC ; !
 +N+Pl+Nom:h%>X2at K ;
 +N+Pl+Nom+Use/Sub:h%>X2ak K ; !
 +N+Sg+Ill+Use/Ped:h%>X2asa%> PxV ; !
 +N+Pl+Nom+Use/Ped:h%>X2ijddá%> Px1V ; !
 +N:h%>X2i MALLASI-/NUORABU- ;
 +N:š%>X4 DenominalAdjsCLong ;
 +N:h%>X2 DenominalNounsC ;
 +N:š%>X4 GEAHTES ;



! What about Trisyll. Non-Gradating 0-Nouns ??? Are there some?
! Yes there are: "kamela" is one of them, and in corp the
! Pl Gen PxSg3 is kamelaiddis. Right or wrong?
! So, where to put this? STAHTA seems to be wrong place for it.

! Contracted nouns
! - - - - - - - -

LEXICON BOAZU !Anim. Contracted 0-Nouns
 SUOLU ;

LEXICON SUOLU !Short compound-forms. Inanim. Contracted 0-Nouns
 +N:%>X4 BOAZU-NE ;
 +N:%>X8 MALES ;
 +N:%>Y5 BOHCCO ;
 +N:%>Y6 BOHCCU ;
 +N:%>Y5 DenominalNounsV ;
 +N: DenominalAdjsV1Short ;

LEXICON SUOLULONG !Long compound-forms. Inanim. Contracted 0-Nouns
 +N+Sg+Nom:%>X4 K ;
 +N+Der/viđá+Adv:»X4viđá K ;
! +N+Der/viđi+Adv:»X4viđi K ;
 +N+Ess:%>X4n K ;
 +N+Ess+Use/Ped:%>X4n%> PxC ; !
 +N:%>X5 MALES ;
 +N:%>Y5 BOHCCO ;
 +N:%>Y6 BOHCCU ;
 +N:%>Y5 DenominalNounsV ;
 +N: DenominalAdjsV1Long ;


!LEXICON SATTU
! +N:%>Y5 SADDO ;
! +N:%>Y6 SADDU ;
! +N:%>X4 SATTU- ;
! +N: DenominalAdjsV1 ;
! +N:%>Y5 DenominalNounsV ;

LEXICON GISTTA !The Noun gistta, gist -
 +N:s'ta%>X4 BOAZU-NE ;
 +N:stá%>Y5 FALLA- ;
 +N:stá%>Y5 DenominalNounsV ;
 +N:stta DenominalAdjsV1 ;

LEXICON FALIS !Contracted Anim. C-Nouns
 +N:%>X4 MALIS0 ;
! +N:%>X7 MALES ;
 +N:%>Y5 FALLA- ;
 +N:%>Y5 DenominalNounsV ;
 +N: DenominalAdjsV1Short ;

LEXICON LASIS !Contracted Inanim. C-Nouns
!Tentatively copying entries from FALIS
!This must be checked! 020207 TT.
 +N:%>X4 MALIS0 ;
 +N:%>X7 MALES ;
 +N:%>Y5 FALLA- ;
 +N:%>Y5 DenominalNounsV ;
 +N: DenominalAdjsV1Short ;

LEXICON GUOVTTIS ! Collective numerals
 +N+Coll+Sg+Nom:%>X4 K ;
 +N+Coll:%>X2 MALLAS- ; !XXX tentative
 +N+Coll:%>Y5 FALLA- ;
!Guovttis doesn't have an essive.

LEXICON GUOVTTU !Here because other lexicons don't fit for it
 +N+Sg+Nom:ovtto%>s K ;
 +N+Sg+Gen:kto%> K ;
 +N+Sg+Gen+Use/Ped:kto%> PxV2 ; !
 +N+Sg+Gen:ovtto%> K ;
 +N+Sg+Gen+Use/Ped:ovtto%> PxV2 ; !
 +N+SgGenCmp:kto%> R ;
 +N+SgGenCmp:ovtto%> R ;
 +N+Sg+Acc:kto%> K ;
 +N+Sg+Acc+Use/Ped:kto%> PxV2 ; !
 +N+Sg+Acc:ovtto%> K ;
 +N+Sg+Acc+Use/Ped:ovtto%> PxV2 ; !
 +N+Sg+Ill:ktu%>j K ;
 +N+Sg+Ill+Use/Ped:kto%>s%> PxC ; !
 +N+Sg+Loc:kto%>s K ;
 +N+Sg+Loc+Use/Sub:kto%>n K ; ! !SOUTH
 +N+Sg+Loc+Use/Ped:kto%>st%> PxC ; !
 +N+Sg+Loc:ovtto%>s K ;
 +N+Sg+Loc+Use/Sub:ovtto%>s K ; ! !SOUTH
 +N+Sg+Loc+Use/Ped:ovtto%>st%> PxC ; !
 +N+Sg+Com:ktu%>jn K ;
 +N+Sg+Com+Use/Ped:ktu%>jn%> PxC ; !
 +N+Sg+Com:ovttu%>jn K ;
 +N+Sg+Com+Use/Ped:ovttu%>jn%> PxC ; !
 +N+Pl+Nom:kto%>t K ;
 +N+Pl+Nom:ovtto%>t K ;
 +N+Pl+Nom+Use/Ped:ovttu%>jd%> Px1C ; !
 +N+Pl+Nom+Use/Ped:ktu%>jd%> Px1C ; !
 +N+Pl+Gen:ovttu%>X5jd K ;
 +N+PlGenCmp:ovttu%>X5jd R ;
 +N+Pl+Gen+Use/Ped:ovttu%>X5jd%> PxC ; !
 +N+Pl+Gen:ktu%>X5jd K ;
 +N+PlGenCmp:ktu%>X5jd R ;
 +N+Pl+Gen+Use/Ped:ktu%>X5jd%> PxC ; !
 +N+Pl+Acc:ovttu%>X5jd K ;
 +N+Pl+Acc+Use/Ped:ovttu%>X5jd%> PxC ; !
 +N+Pl+Acc:ktu%>X5jd K ;
 +N+Pl+Acc+Use/Ped:ktu%>X5jd%> PxC ; !
 +N+Pl+Ill:ktu%>jde K ;
 +N+Pl+Ill+Use/Ped:ktu%>jdasa%> PxV ; !
 +N+Pl+Ill:ovttu%>jde K ;
 +N+Pl+Ill+Use/Ped:ovttu%>jdasa%> PxV ; !
 +N+Pl+Loc:ovttu%>jn K ;
 +N+Pl+Loc+Use/Sub:ovttu%>js K ; ! !SOUTH
 +N+Pl+Loc+Use/Ped:ovttu%>jn%> PxC ; !
 +N+Pl+Loc:ktu%>jn K ;
 +N+Pl+Loc+Use/Sub:ktu%>js K ; ! !SOUTH
 +N+Pl+Loc+Use/Ped:ktu%>jn%> PxC ; !
 +N+Pl+Com:ktu%>jgujn K ;
 +N+Pl+Com+Use/Ped:ktu%>jd%> PxPlComC ; !
 +N+Pl+Com:ovttu%>jgujn K ;
 +N+Pl+Com+Use/Ped:ovttu%>jd%> PxPlComC ; !


LEXICON GARGIA
! light fin syll, bisyll. on -o- that doesn't have change o:u in front of j (i): Kino
! gen = nom ill = -i
 +N+Sg+Nom:%> K ;
 +N+SgNomCmp:%> R ;
 +N+Sg+Gen:%> K ;
 +N+SgGenCmp:%> R ;
 +N+Sg+Acc:%> K ;
 +N+Sg+Ill:%>i K ;
 +N+Sg+Loc:%>s K ;
 +N+Sg+Loc+Use/Sub:%>n K ; ! !SOUTH
 +N+Sg+Com:%>in K ;
 +N+Ess:%>n K ;
 +N+Pl+Nom:%>t K ;
 +N+Pl+Gen:%>id9 K ;
 +N+PlGenCmp:%>id9 R ;
 +N+Pl+Acc:%>id9 K ;
 +N+Pl+Ill:%>ide K ;
 +N+Pl+Loc:%>in K ;
 +N+Pl+Com:%>igujn K ;
 +N+Sg+Nom+Use/Ped:%> PxA ; !
 +N+Sg+Gen+Use/Ped:%> PxA ; !
 +N+Sg+Acc+Use/Ped:%> PxA ; !
 +N+Sg+Ill+Use/Ped:%>sa%> PxA ; !
 +N+Sg+Loc+Use/Ped:%>st%> PxC ; !
 +N+Sg+Com+Use/Ped:%>in%> PxC ; !
 +N+Ess+Use/Ped:%>n%> PxC ; !
 +N+Pl+Nom+Use/Ped:%>id%> Px1C ; !
 +N+Pl+Gen+Use/Ped:%>id%> PxC ; !
 +N+Pl+Acc+Use/Ped:%>id%> PxC ; !
 +N+Pl+Ill+Use/Ped:%>idas%> PxC ; !
 +N+Pl+Loc+Use/Ped:%>in%> PxC ; !
 +N+Pl+Com+Use/Ped:%>id%> PxPlComC ; !
! +N:%> DenominalNounsV ; !This is not very plausible
 +N:%> DenominalAdjsV1Long ;
! +N:%> DenominalAdjsV2 ;				!This is not very plausible



LEXICON BUFFALO
 !heavy fin syll
 !gen = -a ill = -ii
 !parallel to NYSTØ
 +N+Sg+Nom:%> K ;
 +N+SgNomCmp:%>X7 R ;
 +N+Sg+Gen:a%> K ;
 +N+SgGenCmp:a%>X7 R ;
 +N+Sg+Acc:a%> K ;
 +N+Sg+Ill:i%>j K ;
 +N+Sg+Loc:a%>s K ;
 +N+Sg+Com:a%>jn K ;
 +N+Ess:a%>n K ;
 +N+Pl+Nom:a%>t K ;
 +N+Pl+Gen:a%>jd K ;
 +N+PlGenCmp:a%>jd R ;
 +N+Pl+Acc:a%>jd K ;
 +N+Pl+Ill:a%>jde K ;
 +N+Pl+Loc:a%>jn K ;
 +N+Pl+Com:a%>jgujn K ;
 +N+Sg+Nom+Use/Ped:%> PxC ; !
 +N+Sg+Gen+Use/Ped:%> PxC ; !
 +N+Sg+Acc+Use/Ped:%> PxC ; !
 +N+Sg+Ill+Use/Ped:a%>sa%> PxA ; !
 +N+Sg+Loc+Use/Ped:a%>st%> PxC ; !
 +N+Sg+Com+Use/Ped:a%>jn%> PxC ; !
 +N+Ess+Use/Ped:a%>n%> PxC ; !
 +N+Pl+Nom+Use/Ped:a%>jd%> Px1C ; !
 +N+Pl+Gen+Use/Ped:a%>jd%> PxC ; !
 +N+Pl+Acc+Use/Ped:a%>jd%> PxC ; !
 +N+Pl+Ill+Use/Ped:a%>jdas%> PxC ; !
 +N+Pl+Loc+Use/Ped:a%>jn%> PxC ; !
 +N+Pl+Com+Use/Ped:a%>jd%> PxPlComC ; !
 +N:a%> DenominalNounsV ;
 +N:a%> DenominalAdjsV1Long ;
! +N:a%> DenominalAdjsV2 ; !not very plausible
 
LEXICON ESSAYA !recent loanwords on vow+a
 +N+Sg+Nom:a%> K ;
 +N+SgNomCmp:a%>X7 R ;
 +N+Sg+Gen:a%> K ;
 +N+SgGenCmp:a%>X7 R ;
 +N+Sg+Acc:a%> K ;
 +N+Sg+Ill:i%>j K ;
 +N+Sg+Loc:a%>s K ;
 +N+Sg+Com:a%>jn K ;
 +N+Ess:a%>n K ;
 +N+Pl+Nom:a%>t K ;
 +N+Pl+Gen:a%>jd K ;
 +N+PlGenCmp:a%>jd R ;
 +N+Pl+Acc:a%>jd K ;
 +N+Pl+Ill:a%>jde K ;
 +N+Pl+Loc:a%>jn K ;
 +N+Pl+Com:a%>jgujn K ;
 +N+Sg+Nom+Use/Ped:%> PxA ; !
 +N+Sg+Gen+Use/Ped:%> PxA ; !
 +N+Sg+Acc+Use/Ped:%> PxA ; !
 +N+Sg+Ill+Use/Ped:a%>sa%> PxA ; !
 +N+Sg+Loc+Use/Ped:a%>st%> PxC ; !
 +N+Sg+Com+Use/Ped:a%>jn%> PxC ; !
 +N+Ess+Use/Ped:a%>n%> PxC ; !
 +N+Pl+Nom+Use/Ped:a%>jd%> Px1C ; !
 +N+Pl+Gen+Use/Ped:a%>jd%> PxC ; !
 +N+Pl+Acc+Use/Ped:a%>jd%> PxC ; !
 +N+Pl+Ill+Use/Ped:a%>jdas%> PxC ; !
 +N+Pl+Loc+Use/Ped:a%>jn%> PxC ; !
 +N+Pl+Com+Use/Ped:a%>jd%> PxPlComC ; !
 +N:a%> DenominalNounsV ;
 +N:a%> DenominalAdjsV1Long ;
! +N:a%> DenominalAdjsV2 ; !not very plausible


LEXICON MASAI
 !heavy fin syll
 !gen = -a ill = -ii
 !parallel to NYSTØ
 +N+Sg+Nom:%> K ;
 +N+SgNomCmp:%>X7 R ;
 +N+Sg+Gen:a%> K ;
 +N+SgGenCmp+Use/Sub:a%>X7 R ; !
 +N+SgGenCmp:%>X7 R ;
 +N+Sg+Acc:a%> K ;
 +N+Sg+Ill:i%> K ;
 +N+Sg+Loc:a%>s K ;
 +N+Sg+Com:a%>jn K ;
 +N+Ess:a%>n K ;
 +N+Pl+Nom:a%>t K ;
 +N+Pl+Gen:a%>jd K ;
 +N+PlGenCmp:a%>jd R ;
 +N+Pl+Acc:a%>jd K ;
 +N+Pl+Ill:a%>jde K ;
 +N+Pl+Loc:a%>jn K ;
 +N+Pl+Com:a%>jgujn K ;
 +N+Sg+Nom+Use/Ped:%> PxC ; !
 +N+Sg+Gen+Use/Ped:%> PxC ; !
 +N+Sg+Acc+Use/Ped:%> PxC ; !
 +N+Sg+Ill+Use/Ped:a%>sa%> PxA ; !
 +N+Sg+Loc+Use/Ped:a%>st%> PxC ; !
 +N+Sg+Com+Use/Ped:a%>jn%> PxC ; !
 +N+Ess+Use/Ped:a%>n%> PxC ; !
 +N+Pl+Nom+Use/Ped:a%>jd%> Px1C ; !
 +N+Pl+Gen+Use/Ped:a%>jd%> PxC ; !
 +N+Pl+Acc+Use/Ped:a%>jd%> PxC ; !
 +N+Pl+Ill+Use/Ped:a%>jdas%> PxC ; !
 +N+Pl+Loc+Use/Ped:a%>jn%> PxC ; !
 +N+Pl+Com+Use/Ped:a%>jd%> PxPlComC ; !
 +N:a%> DenominalNounsV ;
 +N:a%> DenominalAdjsV1Long ;
! +N:a%> DenominalAdjsV2 ; !not very plausible


LEXICON KULTUR !Recent loanwords on -vra with short cmp-form
 +N+SgNomCmp:r%> R ;
 +N+SgNomCmp+Use/Sub:v'ra%> R ;	!
 +N+Sg+Nom:v'ra%> K ;
 +N+Sg+Nom+Use/Ped:v'ra%> Px3V ; !
 +N:v'ra%> EssV ;
 +N:v'ra%> GOAHTI-OBL ;
! +N:v'ra%> GOAHTAI ; !ai-illativ only for iija-words
 +N:v'ra DenominalAdjsV1Long ;
 +N:v'ra DenominalAdjsV2 ;
 +N:v'ra DenominalNounsV ;

LEXICON KANTUR
 +N+SgNomCmp:ántor%> R ;
 +N+SgNomCmp:ántur%> R ;
 +N+SgNomCmp+Use/Sub:antuv'ra%> R ; !
 +N+Sg+Nom:antuv'ra%> K ;
 +N+Sg+Nom+Use/Ped:antuv'ra%> Px3V ; !
 +N:antuv'ra%> EssV ;
 +N:antuv'ra%> GOAHTI-OBL ;
! +N:antuv'ra%> GOAHTAI ; !ai-illativ only for iija-words
 +N:antuv'ra DenominalAdjsV1Long ;
 +N:antuv'ra DenominalAdjsV2 ;
 +N:antuv'ra DenominalNounsV ;

LEXICON MASKIN !Recent loanwords on -iidna with short cmp-form
 +N+SgNomCmp:in%> R ;
 +N+SgNomCmp:ijdna%> R ;
 +N+Sg+Nom:ijdna%> K ;
 +N+Sg+Nom+Use/Ped:ijdna%> Px3V ; !
 +N:ijdna%> EssV ;
 +N:ijdna%> GOAHTI-OBL ;
! +N:ijdna%> GOAHTAI ; !ai-illativ only for iija-words
 +N:ijdna DenominalAdjsV1Long ;
 +N:ijdna DenominalAdjsV2 ;
 +N:ijdna DenominalNounsV ;

LEXICON TELEFON !Recent loanwords on -vdna with short cmp-form
 +N+SgNomCmp:n%> R ;
 +N+SgNomCmp:vdna%> R ;
 +N+Sg+Nom:vdna%> K ;
 +N+Sg+Nom+Use/Ped:vdna%> Px3V ; !
 +N:vdna%> EssV ;
 +N:vdna%> GOAHTI-OBL ;
! +N:vdna%> GOAHTAI ; !ai-illativ only for iija-words
 +N:vdna DenominalAdjsV1Long ;
 +N:vdna DenominalAdjsV2 ;
 +N:vdna DenominalNounsV ;

LEXICON SOSIAL !Recent loanwords on -ála with both short and long cmp-form
 +N+SgNomCmp+Use/Sub:%> R ; !
 +N+SgNomCmp:a%> R ;
 +N+Sg+Nom:a%> K ;
 +N+Sg+Nom+Use/Ped:a%> Px3V ; !
 +N:a%> EssV ;
 +N:a%> GOAHTI-OBL ;
! +N:a%> GOAHTAI ; !ai-illativ only for iija-words
 +N:a DenominalAdjsV1Long ;
 +N:a DenominalAdjsV2 ;
 +N:a DenominalNounsV ;

! Miscellaneous noun types
! - - - - - - - - - - - -

LEXICON OLLUVUOHTA !Exceptional vuohta-Nouns
 +N: VUOHTAMORPH ; !^B^ vuohtamorph it is

LEXICON MAGASH
 +N+SgNomCmp:%>X7 R ;
 +N+Ess:%>in K ;
 +N+Sg+Gen:%>a K ;
 +N+Sg+Gen+Use/Sub:%> K ; !
 +N+Sg+Gen+Use/Ped:%> PxC ; !
 +N+Pl+Nom:%>at K ;
 +N+Pl+Nom+Use/Ped:%>ijddá%> Px1V ; !
 +N+Pl+Gen:%>ijd K ;
 +N+PlGenCmp:%>ijd R ;
 +N+Pl+Acc:%>ijd K ;
 +N+Pl+Ill:%>ijdda K ;
 +N+Pl+Loc:%>ijn K ;
 +N+Pl+Loc+Use/Sub:%>ijs K ; ! !SOUTH
 +N+Pl+Com:%>ijgujn K ;
 +N+Pl+Gen+Use/Ped:%>ijddi%> PxV ; !
 +N+Pl+Acc+Use/Ped:%>ijddi%> PxV ; !
 +N+Pl+Ill+Use/Ped:%>ijddás%> PxC ; !
 +N+Pl+Loc+Use/Ped:%>ijnni%> PxV ; !
 +N+Pl+Com+Use/Ped:%>ijddi%> PxPlComV1 ; !


LEXICON EGEZHAGAT
 +N+SgNomCmp:%> R ;
 +N+Sg+Gen:a%>X4 K ;
 +N+Sg+Gen+Use/Ped:a%>X4 Px1V ; !
 +N+Pl+Nom:a%>X4t K ;
 +N+Ess:a%>n K ;
 +N+Ess+Use/Ped:a%>n%> PxC ; !
 +N:a%>X5 EGEZHAHKII ;

LEXICON EGEZHAHKII
 +Pl+Nom+Use/Ped:jd%> Px1C ; !
 +Pl+Gen:jd K ;
 +PlGenCmp:jd R ;
 +Pl+Gen+Use/Ped:jd%> PxC ; !
 +Pl+Acc:jd K ;
 +Pl+Acc+Use/Ped:jd%> PxC ; !
 +Pl+Ill:jde K ;
 +Pl+Ill+Use/Ped:jdasa%> PxV ; !
 +Pl+Loc:jn K ;
 +Pl+Loc+Use/Ped:jn%> PxC ; !
 +Pl+Com:jgujn K ;
 +Pl+Com+Use/Ped:jd%> PxPlComC ; !

LEXICON BUVSSAT  !Pl.
 +N+SgNomCmp:%>X7 R ;
 +N+SgNomCmp+Use/Sub:%>X7 # ; ! (juovla CD)
 +N+Ess:%>n K ;
! +N+Sg+Gen:a%> K ;
! +N+Sg+Gen:%> K ; !SUB
! +N+Sg+Gen:%> PxC ; !^P^
 +N: DenominalAdjsV1 ;
! +N: DenominalAdjsV2 ;					!not very plausible
 +N+Pl+Nom:%>X4t K ;
 +N+Pl+Nom+Use/Ped:%>X5jd%> Px1C ; !
 +N+Pl+Gen:%>X5jd K ;
 +N+PlGenCmp:%>X5jd R ;
 +N+Pl+Gen+Use/Ped:%>X5jd%> PxC ; !
 +N+Pl+Acc:%>X5jd K ;
 +N+Pl+Acc+Use/Ped:%>X5jd%> PxC ; !
 +N+Pl+Ill:%>X5jde K ;
 +N+Pl+Ill+Use/Ped:%>X5jdasa%> PxV ; !
 +N+Pl+Loc:%>X5jn K ;
 +N+Pl+Loc+Use/Sub:%>X5js K ; ! !SOUTH
 +N+Pl+Loc+Use/Ped:%>X5jn%> PxC ; !
 +N+Pl+Com:%>X5jgujn K ;
 +N+Pl+Com+Use/Ped:%>X5jd%> PxPlComC ; !
 +N+Der1+Der/Dimin+N+Ess:»X6žin K ;
 +N+Der1+Der/Dimin+N+Pl+Nom:»X6žat K ;
 +N+Der1+Der/Dimin+N+Pl+Nom+Use/Ped:»X6žijddá%> Px1V ; !
 +N+Der1+Der/Dimin+N+Pl+Gen:»X6žijd K ;
 +N+Der1+Der/Dimin+N+PlGenCmp:»X6žijd R ;
 +N+Der1+Der/Dimin+N+Pl+Acc:»X6žijd K ;
 +N+Der1+Der/Dimin+N+Pl+Ill:»X6žijdda K ;
 +N+Der1+Der/Dimin+N+Pl+Loc:»X6žijn K ;
 +N+Der1+Der/Dimin+N+Pl+Loc+Use/Sub:»X6žijs K ; ! !SOUTH
 +N+Der1+Der/Dimin+N+Pl+Com:»X6žijgujn K ;
!+N+Der1+Der/Dimin+N+Pl+Nom:»X6žijddi%> PxV ; !^P^
 +N+Der1+Der/Dimin+N+Pl+Gen+Use/Ped:»X6žijddi%> PxV ; !
 +N+Der1+Der/Dimin+N+Pl+Acc+Use/Ped:»X6žijddi%> PxV ; !
 +N+Der1+Der/Dimin+N+Pl+Ill+Use/Ped:»X6žijddás%> PxC ; !
 +N+Der1+Der/Dimin+N+Pl+Loc+Use/Ped:»X6žijnni%> PxV ; !
 +N+Der1+Der/Dimin+N+Pl+Com+Use/Ped:»X6žijddi%> PxPlComV1 ; !

LEXICON BUVSSATLONG  !Pl.
 +N+SgNomCmp:%> R ;
 +N+SgNomCmp+Use/Sub:%>X7 # ; ! (juovla CD)
 +N+Ess:%>n K ;
! +N+Sg+Gen:a%> K ;
! +N+Sg+Gen:%> K ; !SUB
! +N+Sg+Gen:%> PxC ; !^P^
 +N: DenominalAdjsV1 ;
! +N: DenominalAdjsV2 ;					!not very plausible
 +N+Pl+Nom:%>X4t K ;
 +N+Pl+Nom+Use/Ped:%>X5jd%> Px1C ; !
 +N+Pl+Gen:%>X5jd K ;
 +N+PlGenCmp:%>X5jd R ;
 +N+Pl+Gen+Use/Ped:%>X5jd%> PxC ; !
 +N+Pl+Acc:%>X5jd K ;
 +N+Pl+Acc+Use/Ped:%>X5jd%> PxC ; !
 +N+Pl+Ill:%>X5jde K ;
 +N+Pl+Ill+Use/Ped:%>X5jdasa%> PxV ; !
 +N+Pl+Loc:%>X5jn K ;
 +N+Pl+Loc+Use/Sub:%>X5js K ; ! !SOUTH
 +N+Pl+Loc+Use/Ped:%>X5jn%> PxC ; !
 +N+Pl+Com:%>X5jgujn K ;
 +N+Pl+Com+Use/Ped:%>X5jd%> PxPlComC ; !
 +N+Der1+Der/Dimin+N+Ess:»X6žin K ;
 +N+Der1+Der/Dimin+N+Pl+Nom:»X6žat K ;
 +N+Der1+Der/Dimin+N+Pl+Nom+Use/Ped:»X6žijddá%> Px1V ; !
 +N+Der1+Der/Dimin+N+Pl+Gen:»X6žijd K ;
 +N+Der1+Der/Dimin+N+PlGenCmp:»X6žijd R ;
 +N+Der1+Der/Dimin+N+Pl+Acc:»X6žijd K ;
 +N+Der1+Der/Dimin+N+Pl+Ill:»X6žijdda K ;
 +N+Der1+Der/Dimin+N+Pl+Loc:»X6žijn K ;
 +N+Der1+Der/Dimin+N+Pl+Loc+Use/Sub:»X6žijs K ; ! !SOUTH
 +N+Der1+Der/Dimin+N+Pl+Com:»X6žijgujn K ;
!+N+Der1+Der/Dimin+N+Pl+Nom:»X6žijddi%> PxV ; !^P^
 +N+Der1+Der/Dimin+N+Pl+Gen+Use/Ped:»X6žijddi%> PxV ; !
 +N+Der1+Der/Dimin+N+Pl+Acc+Use/Ped:»X6žijddi%> PxV ; !
 +N+Der1+Der/Dimin+N+Pl+Ill+Use/Ped:»X6žijddás%> PxC ; !
 +N+Der1+Der/Dimin+N+Pl+Loc+Use/Ped:»X6žijnni%> PxV ; !
 +N+Der1+Der/Dimin+N+Pl+Com+Use/Ped:»X6žijddi%> PxPlComV1 ; !
 
LEXICON MUODUT !Like BASSI, but plural only
 +N:%> GOAHTICMP ;
 +N:%> EssV ;
 +N+Pl+Nom:%>X4t K ;
 +N+Pl+Nom+Use/Ped:%>X5jd%> Px1C ; !
 +N+Pl+Gen:%>X5jd9 K ;
 +N+PlGenCmp:%>X5jd R ;
 +N+Pl+Gen+Use/Ped:%>X5jd%> PxC ; !
 +N+Pl+Acc:%>X5jd9 K ;
 +N+Pl+Acc+Use/Ped:%>X5jd%> PxC ; !
 +N+Pl+Ill:%>X5jde K ;
 +N+Pl+Ill+Use/Ped:%>X5jdasa%> PxV ; !
 +N+Pl+Loc:%>X5jn K ;
 +N+Pl+Loc+Use/Sub:%>X5js K ; ! !SOUTH
 +N+Pl+Loc+Use/Ped:%>X5jn%> PxC ; !
 +N+Pl+Com:%>X5jgujn K ;
 +N+Pl+Com+Use/Ped:%>X5jd%> PxPlComC ; !
 +N: DenominalAdjsV1Long ;
! +N: DenominalAdjsV2 ; not very plausible
 +N+Der1+Der/Dimin+N+Ess:»X6žin K ;
 +N+Der1+Der/Dimin+N+Pl+Nom:»X6žat K ;
 +N+Der1+Der/Dimin+N+Pl+Nom+Use/Sub:»X6žak K ; !
 +N+Der1+Der/Dimin+N+Pl+Nom+Use/Ped:»X6žijddá%> Px1V ; !
 +N+Der1+Der/Dimin+N+Pl+Gen:»X6žijd K ;
 +N+Der1+Der/Dimin+N+PlGenCmp:»X6žijd R ;
 +N+Der1+Der/Dimin+N+Pl+Acc:»X6žijd K ;
 +N+Der1+Der/Dimin+N+Pl+Ill:»X6žijdda K ;
 +N+Der1+Der/Dimin+N+Pl+Loc:»X6žijn K ;
 +N+Der1+Der/Dimin+N+Pl+Loc+Use/Sub:»X6žijs K ; ! !SOUTH
 +N+Der1+Der/Dimin+N+Pl+Com:»X6žijgujn K ;
! +N+Der1+Der/Dimin+N+Pl+Nom:»X6žijddi%> PxV ; !^P^
 +N+Der1+Der/Dimin+N+Pl+Gen+Use/Ped:»X6žijddi%> PxV ; !
 +N+Der1+Der/Dimin+N+Pl+Acc+Use/Ped:»X6žijddi%> PxV ; !
 +N+Der1+Der/Dimin+N+Pl+Ill+Use/Ped:»X6žijddás%> PxC ; !
 +N+Der1+Der/Dimin+N+Pl+Loc+Use/Ped:»X6žijnni%> PxV ; !
 +N+Der1+Der/Dimin+N+Pl+Com+Use/Ped:»X6žijddi%> PxPlComV1 ; !

LEXICON DEAHKIT !like AIGI but plural only
 +N:%> GOAHTICMP ;
 +N:%> EssV ;
 +N+Pl+Nom:%>X4t K ;
 +N+Pl+Nom+Use/Ped:%>X5jd%> Px1C ; !
 +N+Pl+Gen:%>X5jd9 K ;
 +N+PlGenCmp:%>X5jd R ;
 +N+Pl+Gen+Use/Ped:%>X5jd%> PxC ; !
 +N+Pl+Acc:%>X5jd9 K ;
 +N+Pl+Acc+Use/Ped:%>X5jd%> PxC ; !
 +N+Pl+Ill:%>X5jde K ;
 +N+Pl+Ill+Use/Ped:%>X5jdasa%> PxV ; !
 +N+Pl+Loc:%>X5jn K ;
 +N+Pl+Loc+Use/Sub:%>X5js K ; ! !SOUTH
 +N+Pl+Loc+Use/Ped:%>X5jn%> PxC ; !
 +N+Pl+Com:%>X5jgujn K ;
 +N+Pl+Com+Use/Ped:%>X5jd%> PxPlComC ; !
 +N: DenominalAdjsV1Short ;
! +N: DenominalAdjsV2 ; not very plausible
 +N+Der1+Der/Dimin+N+Ess:»X6žin K ;
 +N+Der1+Der/Dimin+N+Pl+Nom:»X6žat K ;
 +N+Der1+Der/Dimin+N+Pl+Nom+Use/Sub:»X6žak K ; !
 +N+Der1+Der/Dimin+N+Pl+Nom+Use/Ped:»X6žijddá%> Px1V ; !
 +N+Der1+Der/Dimin+N+Pl+Gen:»X6žijd K ;
 +N+Der1+Der/Dimin+N+PlGenCmp:»X6žijd R ;
 +N+Der1+Der/Dimin+N+Pl+Acc:»X6žijd K ;
 +N+Der1+Der/Dimin+N+Pl+Ill:»X6žijdda K ;
 +N+Der1+Der/Dimin+N+Pl+Loc:»X6žijn K ;
 +N+Der1+Der/Dimin+N+Pl+Loc+Use/Sub:»X6žijs K ; ! !SOUTH
 +N+Der1+Der/Dimin+N+Pl+Com:»X6žijgujn K ;
! +N+Der1+Der/Dimin+N+Pl+Nom:»X6žijddi%> PxV ; !^P^
 +N+Der1+Der/Dimin+N+Pl+Gen+Use/Ped:»X6žijddi%> PxV ; !
 +N+Der1+Der/Dimin+N+Pl+Acc+Use/Ped:»X6žijddi%> PxV ; !
 +N+Der1+Der/Dimin+N+Pl+Ill+Use/Ped:»X6žijddás%> PxC ; !
 +N+Der1+Der/Dimin+N+Pl+Loc+Use/Ped:»X6žijnni%> PxV ; !
 +N+Der1+Der/Dimin+N+Pl+Com+Use/Ped:»X6žijddi%> PxPlComV1 ; !

LEXICON DIEDUT !like ALBMI but plural only
 +N:%> GOAHTICMP ;
 +N:%> EssV ;
 +N+Pl+Nom:%>X4t K ;
 +N+Pl+Nom+Use/Sub:%>X4k K ; !
 +N:%>X5 GODII- ; ! weak gr dipth simpl
 +N+Pl+Nom+Use/Ped:%>X5jd%> Px1C ; !
 +N+Pl+Gen:%>X5jd9 K ;
 +N+PlGenCmp:%>X5jd R ;
 +N+Pl+Gen+Use/Ped:%>X5jd%> PxC ; !
 +N+Pl+Acc:%>X5jd9 K ;
 +N+Pl+Acc+Use/Ped:%>X5jd%> PxC ; !
 +N+Pl+Ill:%>X5jde K ;
 +N+Pl+Ill+Use/Ped:%>X5jdasa%> PxV ; !
 +N+Pl+Loc:%>X5jn K ;
 +N+Pl+Loc+Use/Sub:%>X5js K ; ! !SOUTH
 +N+Pl+Loc+Use/Ped:%>X5jn%> PxC ; !
 +N+Pl+Com:%>X5jgujn K ;
 +N+Pl+Com+Use/Ped:%>X5jd%> PxPlComC ; !
 +N: DenominalAdjsV1Long ;
! +N: DenominalAdjsV2 ; not very plausible
 +N+Der1+Der/Dimin+N+Ess:»X6žin K ;
 +N+Der1+Der/Dimin+N+Pl+Nom:»X6žat K ;
 +N+Der1+Der/Dimin+N+Pl+Nom+Use/Sub:»X6žak K ; !
 +N+Der1+Der/Dimin+N+Pl+Nom+Use/Ped:»X6žijddá%> Px1V ; !
 +N+Der1+Der/Dimin+N+Pl+Gen:»X6žijd K ;
 +N+Der1+Der/Dimin+N+PlGenCmp:»X6žijd R ;
 +N+Der1+Der/Dimin+N+Pl+Acc:»X6žijd K ;
 +N+Der1+Der/Dimin+N+Pl+Ill:»X6žijdda K ;
 +N+Der1+Der/Dimin+N+Pl+Loc:»X6žijn K ;
 +N+Der1+Der/Dimin+N+Pl+Loc+Use/Sub:»X6žijs K ; ! !SOUTH
 +N+Der1+Der/Dimin+N+Pl+Com:»X6žijgujn K ;
! +N+Der1+Der/Dimin+N+Pl+Nom:»X6žijddi%> PxV ; !^P^
 +N+Der1+Der/Dimin+N+Pl+Gen+Use/Ped:»X6žijddi%> PxV ; !
 +N+Der1+Der/Dimin+N+Pl+Acc+Use/Ped:»X6žijddi%> PxV ; !
 +N+Der1+Der/Dimin+N+Pl+Ill+Use/Ped:»X6žijddás%> PxC ; !
 +N+Der1+Der/Dimin+N+Pl+Loc+Use/Ped:»X6žijnni%> PxV ; !
 +N+Der1+Der/Dimin+N+Pl+Com+Use/Ped:»X6žijddi%> PxPlComV1 ; !


LEXICON BADJOSAT   !Pl. bajus:badjosat
 +N+SgNomCmp:%>X4X7 R ;
 +N+SgNomCmp:%>X8 R ;
 +N+Ess:%>X4in K ;
! +N+Sg+Gen:%>a K ;
! +N+Sg+Gen:%> K ; !SUB
! +N+Sg+Gen:%> PxC ; !^P^
 +N+Pl+Nom:%>X2at K ;
 +N+Pl+Nom+Use/Ped:%>X2ijddá%> Px1V ; !
 +N+Pl+Gen:%>X2ijd K ;
 +N+PlGenCmp:%>X2ijd R ;
 +N+Pl+Acc:%>X2ijd K ;
 +N+Pl+Ill:%>X2ijdda K ;
 +N+Pl+Loc:%>X2ijn K ;
 +N+Pl+Loc+Use/Sub:%>X2ijs K ; ! !SOUTH
 +N+Pl+Com:%>X2ijgujn K ;
 +N+Pl+Gen+Use/Ped:%>X2ijddi%> PxV ; !
 +N+Pl+Acc+Use/Ped:%>X2ijddi%> PxV ; !
 +N+Pl+Ill+Use/Ped:%>X2ijddás%> PxC ; !
 +N+Pl+Loc+Use/Ped:%>X2ijnni%> PxV ; !
 +N+Pl+Com+Use/Ped:%>X2ijddi%> PxPlComV1 ; !
 +N+Der1+Der/Dimin+N+Ess:»X2ažžan K ;
 +N+Der1+Der/Dimin+N+Ess+Use/Ped:»X2ažža%>n%> PxC ; !
 +N+Der1+Der/Dimin+N+Pl+Nom:»X2ažža%>X4t K ;
 +N+Der1+Der/Dimin+N+Pl+Nom+Use/Ped:»X2ažža%>X5jd%> Px1C ; !
 +N+Der1+Der/Dimin+N+Pl+Gen:»X2ažža%>X5jd K ;
 +N+Der1+Der/Dimin+N+PlGenCmp:»X2ažža%>X5jd R ;
 +N+Der1+Der/Dimin+N+Pl+Gen+Use/Ped:»X2ažža%>X5jd%> PxC ; !
 +N+Der1+Der/Dimin+N+Pl+Acc:»X2ažža%>X5jd K ;
 +N+Der1+Der/Dimin+N+Pl+Acc+Use/Ped:»X2ažža%>X5jd%> PxC ; !
 +N+Der1+Der/Dimin+N+Pl+Ill:»X2ažža%>X5jde K ;
 +N+Der1+Der/Dimin+N+Pl+Ill+Use/Ped:»X2ažža%>X5jdasa%> PxV ; !
 +N+Der1+Der/Dimin+N+Pl+Loc:»X2ažža%>X5jn K ;
 +N+Der1+Der/Dimin+N+Pl+Loc+Use/Sub:»X2ažža%>X5js K ; ! !SOUTH
 +N+Der1+Der/Dimin+N+Pl+Loc+Use/Ped:»X2ažža%>X5jn%> PxC ; !
 +N+Der1+Der/Dimin+N+Pl+Com:»X2ažža%>X5jgujn K ;
 +N+Der1+Der/Dimin+N+Pl+Com+Use/Ped:»X2ažža%>X5jd%> PxPlComC ; !
 +N+Der1+Der2+Der/heapmi+A:»X4W4#heapmi%> HEAPMI ;
 +Der1+Der2+Der/heapmi+A+Ess:»X4W4#heapmi%>X1n K ;
 +Der1+Der2+Der/heapmi+A+Ess+Use/Sub:»X4W4#heapmi%>X7n K ; !
 +Der1+Der2+Der/heapmi+A+Ess+Use/Ped:»X4W4#heapmi%>X1n%> PxC ; !
 +Der1+Der2+Der/heapmi+A+Ess+Use/Ped:»X4W4#heapmi%>X7n%> PxC ; !
 +N+Der1+Der2+Der/heapmi+A+Attr:»X4W4#his ATTR ;
! +N+Der1+Der2+Der/heapmi+A:»X4W4#his VUOHTA ; !moved to LEXICON ATTR
 +N:%>X8 GEAHTES ;

LEXICON BADJOSATLONG   !Pl. bajus:badjosat
 +N+SgNomCmp:%>X4 R ;
! +N+SgNomCmp:%>X8 R ;
 +N+Ess:%>X4in K ;
! +N+Sg+Gen:%>a K ;
! +N+Sg+Gen:%> K ; !SUB
! +N+Sg+Gen:%> PxC ; !^P^
 +N+Pl+Nom:%>X2at K ;
 +N+Pl+Nom+Use/Ped:%>X2ijddá%> Px1V ; !
 +N+Pl+Gen:%>X2ijd K ;
 +N+PlGenCmp:%>X2ijd R ;
 +N+Pl+Acc:%>X2ijd K ;
 +N+Pl+Ill:%>X2ijdda K ;
 +N+Pl+Loc:%>X2ijn K ;
 +N+Pl+Loc+Use/Sub:%>X2ijs K ; ! !SOUTH
 +N+Pl+Com:%>X2ijgujn K ;
 +N+Pl+Gen+Use/Ped:%>X2ijddi%> PxV ; !
 +N+Pl+Acc+Use/Ped:%>X2ijddi%> PxV ; !
 +N+Pl+Ill+Use/Ped:%>X2ijddás%> PxC ; !
 +N+Pl+Loc+Use/Ped:%>X2ijnni%> PxV ; !
 +N+Pl+Com+Use/Ped:%>X2ijddi%> PxPlComV1 ; !
 +N+Der1+Der/Dimin+N+Ess:»X2ažžan K ;
 +N+Der1+Der/Dimin+N+Ess+Use/Ped:»X2ažža%>n%> PxC ; !
 +N+Der1+Der/Dimin+N+Pl+Nom:»X2ažža%>X4t K ;
 +N+Der1+Der/Dimin+N+Pl+Nom+Use/Ped:»X2ažža%>X5jd%> Px1C ; !
 +N+Der1+Der/Dimin+N+Pl+Gen:»X2ažža%>X5jd K ;
 +N+Der1+Der/Dimin+N+PlGenCmp:»X2ažža%>X5jd R ;
 +N+Der1+Der/Dimin+N+Pl+Gen+Use/Ped:»X2ažža%>X5jd%> PxC ; !
 +N+Der1+Der/Dimin+N+Pl+Acc:»X2ažža%>X5jd K ;
 +N+Der1+Der/Dimin+N+Pl+Acc+Use/Ped:»X2ažža%>X5jd%> PxC ; !
 +N+Der1+Der/Dimin+N+Pl+Ill:»X2ažža%>X5jde K ;
 +N+Der1+Der/Dimin+N+Pl+Ill+Use/Ped:»X2ažža%>X5jdasa%> PxV ; !
 +N+Der1+Der/Dimin+N+Pl+Loc:»X2ažža%>X5jn K ;
 +N+Der1+Der/Dimin+N+Pl+Loc+Use/Sub:»X2ažža%>X5js K ; ! !SOUTH
 +N+Der1+Der/Dimin+N+Pl+Loc+Use/Ped:»X2ažža%>X5jn%> PxC ; !
 +N+Der1+Der/Dimin+N+Pl+Com:»X2ažža%>X5jgujn K ;
 +N+Der1+Der/Dimin+N+Pl+Com+Use/Ped:»X2ažža%>X5jd%> PxPlComC ; !
 +N+Der1+Der2+Der/heapmi+A:»X4W4#heapmi%> HEAPMI ;
 +Der1+Der2+Der/heapmi+A+Ess:»X4W4#heapmi%>X1n K ;
 +Der1+Der2+Der/heapmi+A+Ess+Use/Sub:»X4W4#heapmi%>X7n K ; !
 +Der1+Der2+Der/heapmi+A+Ess+Use/Ped:»X4W4#heapmi%>X1n%> PxC ; !
 +Der1+Der2+Der/heapmi+A+Ess+Use/Ped:»X4W4#heapmi%>X7n%> PxC ; !
 +N+Der1+Der2+Der/heapmi+A+Attr:»X4W4#his ATTR ;
! +N+Der1+Der2+Der/heapmi+A:»X4W4#his VUOHTA ; !moved to LEXICON VUOHTA
 +N:%>X4 GEAHTES ;



LEXICON ALIMAT   !Pl. alin:alimat
 +N+SgNomCmp:%> R ;
 +N+Ess:%>in K ;
 +N+Pl+Nom:%>at K ;
 +N+Pl+Nom+Use/Ped:%>ijddá%> Px1V ; !
 +N+Pl+Gen:%>ijd K ;
 +N+PlGenCmp:%>ijd R ;
 +N+Pl+Acc:%>ijd K ;
 +N+Pl+Ill:%>ijdda K ;
 +N+Pl+Loc:%>ijn K ;
 +N+Pl+Loc+Use/Sub:%>ijs K ; ! !SOUTH
 +N+Pl+Com:%>ijgujn K ;
 +N+Pl+Gen+Use/Ped:%>ijddi%> PxV ; !
 +N+Pl+Acc+Use/Ped:%>ijddi%> PxV ; !
 +N+Pl+Ill+Use/Ped:%>ijddás%> PxC ; !
 +N+Pl+Loc+Use/Ped:%>ijnni%> PxV ; !
 +N+Pl+Com+Use/Ped:%>ijddi%> PxPlComV1 ; !
 +N+Der1+Der/Dimin+N+Ess:»ažža%>n K ;
 +N+Der1+Der/Dimin+N+Ess+Use/Ped:»ažža%>n%> PxC ; !
 +N+Der1+Der/Dimin+N+Pl+Nom:»ažža%>X4t K ;
 +N+Der1+Der/Dimin+N+Pl+Nom+Use/Ped:»ažža%>X5jd%> Px1C ; !
 +N+Der1+Der/Dimin+N+Pl+Gen:»ažža%>X5jd K ;
 +N+Der1+Der/Dimin+N+PlGenCmp:»ažža%>X5jd R ;
 +N+Der1+Der/Dimin+N+Pl+Gen+Use/Ped:»ažža%>X5jd%> PxC ; !
 +N+Der1+Der/Dimin+N+Pl+Acc:»ažža%>X5jd K ;
 +N+Der1+Der/Dimin+N+Pl+Acc+Use/Ped:»ažža%>X5jd%> PxC ; !
 +N+Der1+Der/Dimin+N+Pl+Ill:»ažža%>X5jde K ;
 +N+Der1+Der/Dimin+N+Pl+Ill+Use/Ped:»ažža%>X5jdasa%> PxV ; !
 +N+Der1+Der/Dimin+N+Pl+Loc:»ažža%>X5jn K ;
 +N+Der1+Der/Dimin+N+Pl+Loc+Use/Sub:»ažža%>X5js K ; ! !SOUTH
 +N+Der1+Der/Dimin+N+Pl+Loc+Use/Ped:»ažža%>X5jn%> PxC ; !
 +N+Der1+Der/Dimin+N+Pl+Com:»ažža%>X5jgujn K ;
 +N+Der1+Der/Dimin+N+Pl+Com+Use/Ped:»ažža%>X5jd%> PxPlComC ; !
 +N+Der1+Der2+Der/heapmi+A:»W4#heapmi%> HEAPMI ;
 +Der1+Der2+Der/heapmi+A+Ess:»W4#heapmi%>X1n K ;
 +Der1+Der2+Der/heapmi+A+Ess+Use/Sub:»W4#heapmi%>X7n K ; !
 +Der1+Der2+Der/heapmi+A+Ess+Use/Ped:»W4#heapmi%>X1n%> PxC ; !
 +Der1+Der2+Der/heapmi+A+Ess+Use/Ped:»W4#heapmi%>X7n%> PxC ; !
 +N+Der1+Der2+Der/heapmi+A+Attr:»W4#his ATTR ;
! +N+Der1+Der2+Der/heapmi+A:»W4#his VUOHTA ; !moved to LEXICON VUOHTA
 +N: GEAHTES ;


LEXICON CEAKCAGAT !Like seamu but plural only
 +N+SgNomCmp:%>X4X7 R ;
 +N+Ess:%>X4n K ;
 +N+Ess+Use/Ped:%>X4n%> PxC ; !
 +N+SgNomCmp:%>X8 R ;
 +N+Pl+Nom:%>X2at K ;
 +N+Pl+Nom+Use/Ped:%>X2ijddá%> Px1V ; !
 +N+Pl+Gen:%>X2ijd K ;
 +N+PlGenCmp:%>X2ijd R ;
 +N+Pl+Acc:%>X2ijd K ;
 +N+Pl+Ill:%>X2ijdda K ;
 +N+Pl+Loc:%>X2ijn K ;
 +N+Pl+Loc+Use/Sub:%>X2ijs K ; ! !SOUTH
 +N+Pl+Com:%>X2ijgujn K ;
! +N+Pl+Nom:%>X2ijddi%> PxV ; !^P^
 +N+Pl+Gen+Use/Ped:%>X2ijddi%> PxV ; !
 +N+Pl+Acc+Use/Ped:%>X2ijddi%> PxV ; !
 +N+Pl+Ill+Use/Ped:%>X2ijddás%> PxC ; !
 +N+Pl+Loc+Use/Ped:%>X2ijnni%> PxV ; !
 +N+Pl+Com+Use/Ped:%>X2ijddi%> PxPlComV1 ; !
 +N+Der1+Der/Dimin+N+Ess:»X2ažža%>n K ;
 +N+Der1+Der/Dimin+N+Ess+Use/Ped:»X2ažža%>n%> PxC ; !
 +N+Der1+Der/Dimin+N+Pl+Nom:»X2ažža%>X4t K ;
 +N+Der1+Der/Dimin+N+Pl+Nom+Use/Ped:»X2ažža%>X5jd%> Px1C ; !
 +N+Der1+Der/Dimin+N+Pl+Gen:»X2ažža%>X5jd K ;
 +N+Der1+Der/Dimin+N+PlGenCmp:»X2ažža%>X5jd R ;
 +N+Der1+Der/Dimin+N+Pl+Gen+Use/Ped:»X2ažža%>X5jd%> PxC ; !
 +N+Der1+Der/Dimin+N+Pl+Acc:»X2ažža%>X5jd K ;
 +N+Der1+Der/Dimin+N+Pl+Acc+Use/Ped:»X2ažža%>X5jd%> PxC ; !
 +N+Der1+Der/Dimin+N+Pl+Ill:»X2ažža%>X5jde K ;
 +N+Der1+Der/Dimin+N+Pl+Ill+Use/Ped:»X2ažža%>X5jdasa%> PxV ; !
 +N+Der1+Der/Dimin+N+Pl+Loc:»X2ažža%>X5jn K ;
 +N+Der1+Der/Dimin+N+Pl+Loc+Use/Sub:»X2ažža%>X5js K ; ! !SOUTH
 +N+Der1+Der/Dimin+N+Pl+Loc+Use/Ped:»X2ažža%>X5jn%> PxC ; !
 +N+Der1+Der/Dimin+N+Pl+Com:»X2ažža%>X5jgujn K ;
 +N+Der1+Der/Dimin+N+Pl+Com+Use/Ped:»X2ažža%>X5jd%> PxPlComC ; !
 +N: DenominalAdjsV1 ;

LEXICON BORALMASAT !like JOHTOLAT but plural only
 +N+SgNomCmp:%> R ;
!+N+Sg+Gen:a%>X4 K ;
! +N+SgGenCmp:a%>X4 R ;	!Note! Same entry under GOADE-
! +N+Sg+Gen:a%>X4 Px3V ; !^P^
 +N+Ess:a%>n K ;
 +N+Ess:a%>n%> PxC ;
 +N:a DenominalAdjsV1 ;
! +N:a DenominalAdjsV2 ;		!not very plausible
 +N+Pl+Nom:a%>X4t K ;
 +N+Pl+Nom+Use/Ped:a%>X5jd%> Px1C ; !
 +N+Pl+Gen:a%>X5jd K ;
 +N+PlGenCmp:a%>X5jd R ;
 +N+Pl+Gen+Use/Ped:a%>X5jd%> PxC ; !
 +N+Pl+Acc:a%>X5jd K ;
 +N+Pl+Acc+Use/Ped:a%>X5jd%> PxC ; !
 +N+Pl+Ill:a%>X5jde K ;
 +N+Pl+Ill+Use/Ped:a%>X5jdasa%> PxV ; !
 +N+Pl+Loc:a%>X5jn K ;
 +N+Pl+Loc+Use/Sub:a%>X5js K ; ! !SOUTH
 +N+Pl+Loc+Use/Ped:a%>X5jn%> PxC ; !
 +N+Pl+Com:a%>X5jgujn K ;
 +N+Pl+Com+Use/Ped:a%>X5jd%> PxPlComC ; !
 +N+Der1+Der/Dimin+N+Ess:a»X6žin K ;
 +N+Der1+Der/Dimin+N+Pl+Nom:a»X6žat K ;
 +N+Der1+Der/Dimin+N+Pl+Nom+Use/Ped:a»X6žijddá%> Px1V ; !
 +N+Der1+Der/Dimin+N+Pl+Gen:a»X6žijd K ;
 +N+Der1+Der/Dimin+N+PlGenCmp:a»X6žijd R ;
 +N+Der1+Der/Dimin+N+Pl+Acc:a»X6žijd K ;
 +N+Der1+Der/Dimin+N+Pl+Ill:a»X6žijdda K ;
 +N+Der1+Der/Dimin+N+Pl+Loc:a»X6žijn K ;
 +N+Der1+Der/Dimin+N+Pl+Loc+Use/Sub:a»X6žijs K ; ! !SOUTH
 +N+Der1+Der/Dimin+N+Pl+Com:a»X6žijgujn K ;
!+N+Der1+Der/Dimin+N+Pl+Nom:a»X6žijddi%> PxV ; !^P^
 +N+Der1+Der/Dimin+N+Pl+Gen+Use/Ped:a»X6žijddi%> PxV ; !
 +N+Der1+Der/Dimin+N+Pl+Acc+Use/Ped:a»X6žijddi%> PxV ; !
 +N+Der1+Der/Dimin+N+Pl+Ill+Use/Ped:a»X6žijddás%> PxC ; !
 +N+Der1+Der/Dimin+N+Pl+Loc+Use/Ped:a»X6žijnni%> PxV ; !
 +N+Der1+Der/Dimin+N+Pl+Com+Use/Ped:a»X6žijddi%> PxPlComV1 ; !

LEXICON DURVAT !like LASIS but pl. only
 +N+SgNomCmp:%>X4X7 R ;
 +N+Ess:%>X4in K ;
 +N+Pl+Nom:%>Y5t K ;
 +N+Pl+Gen:%>Y5jd K ;
 +N+PlGenCmp:%>Y5jd R ;
 +N+Pl+Nom+Use/Ped:%>Y5jd%> Px1C ; !
 +N+Pl+Gen+Use/Ped:%>Y5jd%> PxC ; !
 +N+Pl+Acc:%>Y5jd K ;
 +N+Pl+Acc+Use/Ped:%>Y5jd%> PxC ; !
 +N+Pl+Ill:%>Y5jde K ;
 +N+Pl+Ill+Use/Ped:%>Y5jdasa%> PxV ; !
 +N+Pl+Loc:%>Y5jn K ;
 +N+Pl+Loc+Use/Sub:%>Y5js K ; ! !SOUTH
 +N+Pl+Loc+Use/Ped:%>Y5jn%> PxC ; !
 +N+Pl+Com:%>Y5jgujn K ;
 +N+Pl+Com+Use/Ped:%>Y5jd%> PxPlComC ; !
 +N+Der1+Der/Dimin+N+Ess:»Y5žin K ;
 +N+Der1+Der/Dimin+N+Pl+Nom:»Y5žat K ;
 +N+Der1+Der/Dimin+N+Pl+Nom:»Y5žat K ;
 +N+Der1+Der/Dimin+N+Pl+Nom+Use/Ped:»Y5žijddá%> Px1V ; !
 +N+Der1+Der/Dimin+N+Pl+Gen:»Y5žijd K ;
 +N+Der1+Der/Dimin+N+PlGenCmp:»Y5žijd R ;
 +N+Der1+Der/Dimin+N+Pl+Acc:»Y5žijd K ;
 +N+Der1+Der/Dimin+N+Pl+Ill:»Y5žijdda K ;
 +N+Der1+Der/Dimin+N+Pl+Loc:»Y5žijn K ;
 +N+Der1+Der/Dimin+N+Pl+Loc+Use/Sub:»Y5žijs K ; ! !SOUTH
 +N+Der1+Der/Dimin+N+Pl+Com:»Y5žijgujn K ;
!+N+Der1+Der/Dimin+N+Pl+Nom:»Y5žijddi%> PxV ; !^P^
 +N+Der1+Der/Dimin+N+Pl+Gen+Use/Ped:»Y5žijddi%> PxV ; !
 +N+Der1+Der/Dimin+N+Pl+Acc+Use/Ped:»Y5žijddi%> PxV ; !
 +N+Der1+Der/Dimin+N+Pl+Ill+Use/Ped:»Y5žijddás%> PxC ; !
 +N+Der1+Der/Dimin+N+Pl+Loc+Use/Ped:»Y5žijnni%> PxV ; !
 +N+Der1+Der/Dimin+N+Pl+Com+Use/Ped:»Y5žijddi%> PxPlComV1 ; !
 +N: DenominalAdjsV1 ;

LEXICON GIRKOSADDOT !LIKE SATTU but pl, only
 +N+Pl+Nom:%>Y5t K ;
 +N+Pl+Nom+Use/Ped:%>Y6jd%> Px1C ; !
 +N+Pl+Gen:%>Y6jd K ;
 +N+PlGenCmp:%>Y6jd R ;
 +N+Pl+Gen+Use/Ped:%>Y6jd%> PxC ; !
 +N+Pl+Acc:%>Y6jd K ;
 +N+Pl+Acc+Use/Ped:%>Y6jd%> PxC ; !
 +N+Pl+Ill:%>Y6jde K ;
 +N+Pl+Ill+Use/Ped:%>Y6jdasa%> PxV ; !
 +N+Pl+Loc:%>Y6jn K ;
 +N+Pl+Loc+Use/Sub:%>Y6js K ; ! !SOUTH
 +N+Pl+Loc+Use/Ped:%>Y6jn%> PxC ; !
 +N+Pl+Com:%>Y6jgujn K ;
 +N+Pl+Com+Use/Ped:%>Y6jd%> PxPlComC ; !
 +N+SgNomCmp:%>X4X7 R ;
 +N+Ess:%>X4n K ;
 +N+Ess+Use/Ped:%>X4n%> PxC ; !
 +N: DenominalAdjsV1 ;
 +N+Der1+Der/Dimin+N+Ess:»Y5žin K ;
 +N+Der1+Der/Dimin+N+Pl+Nom:»Y5žat K ;
 +N+Der1+Der/Dimin+N+Pl+Nom:»Y5žat K ;
 +N+Der1+Der/Dimin+N+Pl+Nom+Use/Ped:»Y5žijddá%> Px1V ; !
 +N+Der1+Der/Dimin+N+Pl+Gen:»Y5žijd K ;
 +N+Der1+Der/Dimin+N+PlGenCmp:»Y5žijd R ;
 +N+Der1+Der/Dimin+N+Pl+Acc:»Y5žijd K ;
 +N+Der1+Der/Dimin+N+Pl+Ill:»Y5žijdda K ;
 +N+Der1+Der/Dimin+N+Pl+Loc:»Y5žijn K ;
 +N+Der1+Der/Dimin+N+Pl+Loc+Use/Sub:»Y5žijs K ; ! !SOUTH
 +N+Der1+Der/Dimin+N+Pl+Com:»Y5žijgujn K ;
!+N+Der1+Der/Dimin+N+Pl+Nom:»Y5žijddi%> PxV ; !^P^
 +N+Der1+Der/Dimin+N+Pl+Gen+Use/Ped:»Y5žijddi%> PxV ; !
 +N+Der1+Der/Dimin+N+Pl+Acc+Use/Ped:»Y5žijddi%> PxV ; !
 +N+Der1+Der/Dimin+N+Pl+Ill+Use/Ped:»Y5žijddás%> PxC ; !
 +N+Der1+Der/Dimin+N+Pl+Loc+Use/Ped:»Y5žijnni%> PxV ; !
 +N+Der1+Der/Dimin+N+Pl+Com+Use/Ped:»Y5žijddi%> PxPlComV1 ; !

LEXICON VUOIGNAHAT   !Like DAIVVAS but only Pl. vuoiŋŋaš:vuoigŋahat
 +N+SgNomCmp:š%>X4X7 R ;
 +N+SgNomCmp:š%>X8 R ;
 +N+Ess:%>X4šin K ;
 +N+Pl+Nom:h%>X2at K ;
 +N+Pl+Nom+Use/Ped:h%>X2ijddá%> Px1V ; !
 +N+Pl+Gen:h%>X2ijd K ;
 +N+PlGenCmp:h%>X2ijd R ;
 +N+Pl+Acc:h%>X2ijd K ;
 +N+Pl+Ill:h%>X2ijdda K ;
 +N+Pl+Loc:h%>X2ijn K ;
 +N+Pl+Loc+Use/Sub:h%>X2ijs K ; ! !SOUTH
 +N+Pl+Com:h%>X2ijgujn K ;
 +N+Pl+Gen+Use/Ped:h%>X2ijddi%> PxV ; !
 +N+Pl+Acc+Use/Ped:h%>X2ijddi%> PxV ; !
 +N+Pl+Ill+Use/Ped:h%>X2ijddás%> PxC ; !
 +N+Pl+Loc+Use/Ped:h%>X2ijnni%> PxV ; !
 +N+Pl+Com+Use/Ped:h%>X2ijddi%> PxPlComV1 ; !
 +N+Der1+Der/Dimin+N+Ess:h»X2ažža%>n K ;
 +N+Der1+Der/Dimin+N+Ess+Use/Ped:h»X2ažža%>n%> PxC ; !
 +N+Der1+Der/Dimin+N+Pl+Nom:h»X2ažža%>X4t K ;
 +N+Der1+Der/Dimin+N+Pl+Nom+Use/Ped:h»X2ažža%>X5jd%> Px1C ; !
 +N+Der1+Der/Dimin+N+Pl+Gen:h»X2ažža%>X5jd K ;
 +N+Der1+Der/Dimin+N+PlGenCmp:h»X2ažža%>X5jd R ;
 +N+Der1+Der/Dimin+N+Pl+Gen+Use/Ped:h»X2ažža%>X5jd%> PxC ; !
 +N+Der1+Der/Dimin+N+Pl+Acc:h»X2ažža%>X5jd K ;
 +N+Der1+Der/Dimin+N+Pl+Acc+Use/Ped:h»X2ažža%>X5jd%> PxC ; !
 +N+Der1+Der/Dimin+N+Pl+Ill:h»X2ažža%>X5jde K ;
 +N+Der1+Der/Dimin+N+Pl+Ill+Use/Ped:h»X2ažža%>X5jdasa%> PxV ; !
 +N+Der1+Der/Dimin+N+Pl+Loc:h»X2ažža%>X5jn K ;
 +N+Der1+Der/Dimin+N+Pl+Loc+Use/Sub:h»X2ažža%>X5js K ; ! !SOUTH
 +N+Der1+Der/Dimin+N+Pl+Loc+Use/Ped:h»X2ažža%>X5jn%> PxC ; !
 +N+Der1+Der/Dimin+N+Pl+Com:h»X2ažža%>X5jgujn K ;
 +N+Der1+Der/Dimin+N+Pl+Com+Use/Ped:h»X2ažža%>X5jd%> PxPlComC ; !
 +N+Der1+Der2+Der/heapmi+A:š»X4W4#heapmi%> HEAPMI ;
 +Der1+Der2+Der/heapmi+A+Ess:š»X4W4#heapmi%>X1n K ;
 +Der1+Der2+Der/heapmi+A+Ess+Use/Sub:š»X4W4#heapmi%>X7n K ; !
 +Der1+Der2+Der/heapmi+A+Ess+Use/Ped:š»X4W4#heapmi%>X1n%> PxC ; !
 +Der1+Der2+Der/heapmi+A+Ess+Use/Ped:š»X4W4#heapmi%>X7n%> PxC ; !
 +N+Der1+Der2+Der/heapmi+A+Attr:š»X4W4#his ATTR ;
! +N+Der1+Der2+Der/heapmi+A:š»X4W4#his VUOHTA ; !moved to LEXICON VUOHTA
 +N:š%>X8 GEAHTES ;



LEXICON FIRSTCOMPOUND  ! This lexicon for errors only
 +N+Cmpnd:%> # ;         ! they are of the isolated vuođđo skuvlla type.
 +N+Sg+Nom:%> # ;





! Lexica for adjectives
! ---------------------


! Bisyllabic adjectives
! - - - - - - - - - - -



LEXICON BUORRE ! For this adj only
! Positive
 +A:%>X7 NomV "good A" ;
 +A:%>X1 EssV "good A" ;
 +A:%>X7 EssV ;
 +A:%>   GOAHTI-OBL "good A" ;
 +A+Sg+Nom+Use/Ped:%> Px3V ; !
 +A+Sg+Gen+Use/Ped:%>X8 Px3V ; !
 +A+Pl+Nom+Use/Ped:%>X5jd%> Px1C ; !
 VUOHTA ;         ! ... to A > N -vuohta derivation

! Comparative and superlative
 +A+Comp:%>X8b BUStem ;
 +A+Superl:%>X8muss BUOREMUS ;

! Derivation and compounding
! +A+Der1+Der2+Der/lágan:»X4lágan LAGAN ;
! +A+Der1+Der2+Der/lágan:»X7lágan LAGAN ;
 +A#:»X7# NAMAT ; ! comp-only adj. Here since buorre has no Attr
 +A#+Use/Circ:»X7# ALIT ;  ! both comp and independent adj. Here for ditto reason. !

LEXICON BUOROT !SUB, Southern dialect

 +A+Comp+Sg+Nom+Use/Sub:%>buorot K ; !
 +A+Comp+Sg+Acc+Use/Sub:%>buorot K ; !
 +A+Comp+Sg+Gen+Use/Sub:%>buorot K ; !
 +A+Comp+Attr+Use/Sub:%>buorot K ;   !


LEXICON ALKI ! Bisyll V-Adj, -es-Attr, no WeG.
 +A+Attr:%>W2s ATTR ;
 +A:%> LAIKI0 ;
 +A:%> BU/MUS ; ! no CG in comparative?
 VUOHTA ;         ! ... to A > N -vuohta derivation

LEXICON SEARRA !Bisyll. V-Adj's with s-Attr in WeG.
 +A+Attr:%>W1s ATTR ;
 +A:%> LAIKI0 ;
 +A:%>X4 BU/MUS ;
 VUOHTA ;         ! ... to A > N -vuohta derivation

LEXICON HOHPI !Bisyll. V-Adj's with s-Attr. in WeG & Adv.
 +A+Attr:%>X4s ATTR ; ! X4 => WeG, not W1 => no vow ch
 +A:%> LAIKI0 ;
 +A:%>X4 BU/MUS ;
 +A:%> ADVV ;
 VUOHTA ;         ! ... to A > N -vuohta derivation

LEXICON LAIKI !Bisyll. V-Adj's with es-Attr. in WeG & Adv.
 +A+Attr:%>W1s ATTR ;
 +A:%> LAIKI0 ;
 +A:%>X4 BU/MUS ;
 +A:%> ADVV ;
 VUOHTA ;         ! ... to A > N -vuohta derivation

LEXICON LODJI !bisyll V-Adj with -es and -is Attr in WeG
 +A+Attr:%>X4s ATTR ; ! #lojis
 +A+Attr:%>W1s ATTR ; ! #lojes
 +A:%> LAIKI0 ;
 +A:%>X4 BU/MUS ;
 +A:%> ADVV ;
 VUOHTA ;         ! ... to A > N -vuohta derivation
! LODJI combines HOHPI and LAIKI. Hohpi now redirected here

!LEXICON VEADDJI ! bisyll, s Attr, no CG
!K ; ne, det er JUHKKIS som er riktig leksikon.

LEXICON JUHKKIS !Bisyll. V-Adj. with s-Attr; no Adv.
 +A+Attr:%>s ATTR ;
 +A:%> LAIKI0 ;
! +A:%>X4 BU/MUS ; !no comparatives for these

LEXICON HAHTTI !Bisyll. V-Adj. no Adv.
 +A+Attr:%> ATTR ;
 +A:%> LAIKI0 ;
! +A:%>X4 BU/MUS ; !no comparatives for these


LEXICON NUORRA !Bisyll. V-Adj. w/CG, w/o Sep. Attr; no Adv.
 +A+Attr:%> ATTR ;
 +A:%> LAIKI0 ;
 +A:%>X4 BU/MUS ;

LEXICON RIEKTA ! Bisyll adj w/o obl sg forms, WeG Attr
 +A+Attr:a%> ATTR ;     ! riekta
 +A+Attr:e%>X4s ATTR ;  ! rievttes
 +A+Attr:e%>X9s ATTR ;  ! rivttes
 +A+Attr+Sg+Nom:a%> K ; ! riekta
 +A+Sg+Nom:a%> K ;
 +A+Ess:a%>n K ;
 +A:ás%> EABBO/EAMOS ;
 +A+Use/Sub:as%> EABBO/EAMOS ; !
 +A:a%>X4 BU/MUS ;
 +A:a%> ADVV ;
 +A+Sg+Nom+Use/Ped:a%> PxV ; !
 +A+Ess+Use/Ped:a%>n%> PxC ; !
 :a  VUOHTA ;         ! ... to A > N -vuohta derivation



LEXICON VIELG ! adj with -es -attrib. (cns final adj)
 +A+Attr:e%>Y9s ATTR ;
 +A:ad VIELGAT ;

LEXICON VIELGAT
 :%> EABBO/EAMOS ;
 :%> GAPPUS- ;
 :%> GAPPUS0 ;
 +SgNomCmp#:»X7# NAMAT ;
! GARRAS- ; ! GAPPUS- instead

LEXICON CAHKK
! Double set of attr forms here
 +A+Attr:ad%>is ATTR ;
 +A+Attr:e%>Y9s ATTR ;
 :ad JOHTIL ;

LEXICON JALGAT
 +A+Attr:%>a ATTR ;
 VIELG ;

LEXICON UHCC
 +A+Attr:a%>W1 ATTR ;
 +A:i%> LAIKI0 ;
 +A:i%>X4 BU/MUS ;


LEXICON JEAGOHEAPMI
 +A+Attr:%>is ATTR ;
 +A+Sg+Nom+Use/Sub:%>in K ; !
 +A+Pl+Nom:%>eame%>t K ; ! parallel form, -it also poss.
 +A+Comp+Sg+Nom:%>at K ;   ! parallel form
 +A:%>eapmi%> HEAPMI ;
 +A+Use/Sub:%>eapme7%> HEAPMI ; !
 +A+Ess:%>eapmi%>X1n K ;
 +A+Ess+Use/Sub:%>eapmi%>X7n K ; !
 +A+Ess+Use/Ped:%>eapmi%>X1n%> PxC ; !
 +A+Ess+Use/Ped:%>eapmi%>X7n%> PxC ; !
 +A+Sg+Nom+PxSg3+Use/Ped:%>eapme%>s K ; ! !parallel form
 +A+Sg+Gen:%>eame%> R ;
 +A+Sg+Gen:%>eami%> R ;
 +A+Pl+Gen:%>emi%>jd R ;
 +A+Sg+Gen+PxSg3+Use/Ped:%>eame%>s K ; !  !parallel form
 +A+Sg+Acc+PxSg3+Use/Ped:%>eame%>s K ; !  !parallel form
 +A:%> EABBO/EAMOS ;
! +A:%>is VUOHTA ; !moved to LEXICON VUOHTA
 +A+Der1+Der2+Der/huvva+V+IV:»uvva%> BOAHTIINCH ;
 +A+Der1+Der/huhtti+V+TV:»uhtti%> DIEHTIStem ;

LEXICON OATNI !only this adj
 +A:%> LAIKI0 ;
 +A:%>X4 BU/MUS ;
 +A:%> ADVV ;


! Consonant-final even-syllabic adjectives
! - - - - - - - - - - - - - - - - - - - -

LEXICON ISSORAS ! issoras and certain as-adj. also derivations, final -s
 +A:%> EABBO/EAMOS_CONT ;
 +A+Use/Sub: VUOHTA ; ! = issorvuohta
 :ass DEARVVASLAS ;

LEXICON DABALAS ! -laš adjectives with short Adv/Comp forms
 +A+Dial/%-GG:%> EABBO/EAMOS_CONT ; ! 
 +Dial/%-KJ:ažž DEARVVASLAS ; ! 

LEXICON DEARVVASLAS ! -laš adjectives without short Adv/Comp forms.
 +A+Attr:%> ATTR ;
 +A: JOHTOLAT0 ;
 +A: VUOHTA ;
 +A:a%> ISSORASSA- ;
! word dearvvaslaš/dearvvašlaš not directed here, but to DABALAS
 
LEXICON STUORIBUS ! -buš comparatives
 +A+Comp+Attr:%> K ;
 +A+Comp: JOHTOLAT0 ;
 +A+Comp+Use/Sub: VUOHTA ; !
 +A+Comp+Ess:a%>n K ;
 +A+Comp:a%> EABBUCASE2 ;

! word dearvvaslaš/dearvvašlaš not directed here, but to DABALAS

LEXICON ASEHAS
 +A+Attr:%>is ATTR ;
 +A:%> EABBO/EAMOS_CONT ;
 +A:%>is VUOHTA ; !
 +A:ažž JOHTOLAT0 ;
 +A:ažža%> ISSORASSA- ;

LEXICON UNOHAS  ! for this word only
 +A+Attr:%>is ATTR ;
 +A:%> EABBO/EAMOS_CONT ;
 +A:is VUOHTA ; !moved to LEXICON VUOHTA
 +A:as JOHTOLAT0 ;
 +A:assa%> ISSORASSA- ;

LEXICON IPMAHA !Tris. Gradating C-adj:s, The Troms declension: imaš:ipmaha, gáđaš:gáhtaha
 +A:š%>X4 MALIS0 ;
 +A:š%>X4 R ;
 +A+Sg+Nom+Use/Ped:h%>X2 PxC ; !
 +A+Sg+Gen:h%>X2a K ;
 +A+Sg+Gen+Use/Sub:h%>X2 K ; !
 +A+SgGenCmp:h%>X2a R ; !compound also for these
 +A+SgGenCmp+Use/Sub:h%>X2 R ; ! !compound also for these
 +A+Sg+Gen+Use/Ped:h%>X2 PxC ; !
 +A+Sg+Acc:h%>X2a K ;
 +A+Sg+Acc+Use/Sub:h%>X2 K ; !
 +A+Sg+Acc+Use/Ped:h%>X2 PxC ; !
 +A+Pl+Nom:h%>X2at K ;
 +A+Pl+Nom+Use/Sub:h%>X2ak K ; !
 +A+Sg+Ill+Use/Ped:h%>X2asa%> PxV ; !
 +A+Pl+Nom+Use/Ped:h%>X2ijddá%> Px1V ; !
 +A:h%>X2i MALLASI-/NUORABU- ;
 +A:h%>X2 EABBO/EAMOS_CONT ;






! Trisyllabic adjectives
! - - - - - - - - - - -

LEXICON MEAHTTUS ! meahttun-adj. with comp. and superl. forms -seabbo, -seamos etc.
 +A+Attr:n%> ATTR ;
 +A:s%> EABBO/EAMOS ;
 +A:m%> ADVC ; !Adverb form -meahttumit
 +A:m%> GAPPUS0 ;   ! NE and vuohta
 +A+Sg+Gen:m%>a K ; ! Stem vowel -a-, no short genitive
 +A+Sg+Gen:m%>a R ; ! Stem vowel -a-, no short genitive
 +A+Sg+Acc:m%>a K ;
 +A+Pl+Nom:m%>at K ;
 +A:m%>i MALLASI-/NUORABU- ;  ! obl
 +A+Sg+Nom+Use/Ped:m%> PxC ; !
 +A+Sg+Gen+Use/Ped:m%> PxC ; !
 +A+Sg+Acc+Use/Ped:m%> PxC ; !
 +A+Sg+Ill+Use/Ped:m%>asa%> PxV ; !
 +A+Sg+Gen:m%> K ;
 +A+Sg+Acc:m%> K ;
 +A+Pl+Nom+Use/Ped:m%>iiddá%> Px1V ; !
 +A+Pl+Nom:m%>at VUOHTA ;

LEXICON BEAKKAN !Trisyll. Non-gradating C-Adj. without Separate Attr.
 +A+Attr:%> ATTR ;
 +A:%> EABBO/EAMOS ;
 +A:%> GAPPUS0 ;   ! NE and vuohta
 +A+Sg+Gen:%>a K ; ! Stem vowel -a-, no short genitive
 +A+Sg+Acc:%>a K ;
 +A+Pl+Nom:%>at K ;
 +A:%>i MALLASI-/NUORABU- ;  ! obl
! +A:%> GAPPUS- ;
! +A:%> GARRAS- ; ! id to GAPPUS0
 +A+Sg+Nom+Use/Ped:%> PxC ; !
 +A+Sg+Gen+Use/Ped:%> PxC ; !
 +A+Sg+Acc+Use/Ped:%> PxC ; !
 +A+Sg+Ill+Use/Ped:%>asa%> PxV ; !
 +A+Sg+Gen+Use/NG:%> K ; ! 
 +A+Sg+Acc:%> K ;
 +A+Pl+Nom+Use/Ped:%>iiddá%> Px1V ; !
 +A+Pl+Nom:%>at VUOHTA ;

LEXICON JOHTIL !Trisyll. Non-gradating C-Adj. with is-Attr.
 +A+Attr:%>is ATTR ;
 +A:%> EABBO/EAMOS ;
 +A:%> GAPPUS0 ;    ! NE and vuohta
 +A:%> GAPPUS- ;    ! leads to MALLAS- and then to MALLASI-/NUORABU-
                  ! Has stem vowel -a- but also short genitive

LEXICON GUOHCA !Trisyll. Gradating V-Adj., no sep. Attr.
 +A+Attr:%>X4 ATTR ;
 +A:%> EABBO/EAMOS ;
 +A:%>X2 MALLAS- ;
 +A:%>X4 BOAZU-NE ;


LEXICON GARAS !Trisyll. Gradating C-Adj. with Bisyll. a-Attr. and final s
 +A+Attr:%> ATTR ;
 +A:s%>X2 EABBO/EAMOS ;
 +A:s%>X2 GAPPUS- ;
 +A:s%>X4 GAPPUS0 ;

LEXICON LINIS !Trisyll. Gradating C-Adj. with Bisyll. a-Attr. and final s
 +A+Attr:a%> ATTR ;
 +A:ás%>X2 EABBO/EAMOS ;
 +A:ás%>X2 GAPPUS- ;
 +A:is%>X4 GAPPUS0 ;

LEXICON SUVRRIS  !Trisyll. Gradating C-Adj. with Bisyll. weak grade a-Attr. and final s
 +A+Attr:a%>X4 ATTR ;
 +A+Der2+Der/at+Adv:ás%>X2it K ;
 +A:ás%>X2 EABBO/EAMOS_CONT ;
 +A:is%>X4 GAPPUS0 ; ! Nom and Ess
 +A:ás%>X2 GAPPUS- ;

LEXICON NANUS  !Trisyll. Gradating C-Adj. with Bisyll. weak grade u-Attr. and final s
 +A+Attr:%>X4 ATTR ;
 +A+Der2+Der/at+Adv:s%>X2it K ;
 +A:s%>X2 EABBO/EAMOS_CONT ;
 +A:s%>X4 GAPPUS0 ; ! Nom and Ess
 +A:s%>X2 GAPPUS- ;

LEXICON LOSSAT !Trisyll. Gradating C-Adj. with Bisyll. a-Attr. and final t
 +A+Attr:a%> ATTR ;
 +A:ad%>X2 EABBO/EAMOS ;
 +A+Comp+Sg+Nom:i%>X4b K ;
 +A+Comp+Attr:i%>X4b ATTRCONT ;
 +A+Comp+Sg+Gen:i%>X4bu K ;
 +A+Comp+Sg+Gen+Use/Sub:i%>X4b K ; !
 +A+Comp+Sg+Acc:i%>X4bu K ;
 +A+Comp+Sg+Acc+Use/Sub:i%>X4b K ; !
 +A+Comp+Pl+Nom:i%>X4but K ;
 +A+Comp+Ess:i%>X4bun K ;
 +A+Comp+Der1+Der/Dimin+A+Attr:i»X4buš%> ATTRCONT ;
 +A+Comp+Der1+Der/Dimin+A:i»X4bužž JOHTOLAT0 ;
 +A+Comp+Der1+Der/Dimin+A:i»X4bužža%> BUOREMUSSA- ;
 +A+Comp:i%>X4bu MALLASI-/NUORABU- ;
! +A+Comp+Sg+Nom:i%>X4bu%> PxSgV ; !^P^
! +A+Comp+Sg+Gen:i%>X4bu%> PxSgV ; !^P^
! +A+Comp+Sg+Acc:i%>X4bu%> PxSgV ; !^P^
 +A+Comp+Sg+Nom+Use/Ped:i%>X4bu%> Px1V ; !
 +A+Comp+Sg+Nom+Use/Ped:i%>X4bu%> Px2V ; !
 +A+Comp+Sg+Nom+Use/Ped:i%>X4bu%> Px3V ; !
 +A+Comp+Sg+Gen+Use/Ped:i%>X4bu%> Px1V ; !
 +A+Comp+Sg+Gen+Use/Ped:i%>X4bu%> Px2V ; !
 +A+Comp+Sg+Gen+Use/Ped:i%>X4bu%> Px3V ; !
 +A+Comp+Sg+Acc+Use/Ped:i%>X4bu%> Px1V ; !
 +A+Comp+Sg+Acc+Use/Ped:i%>X4bu%> Px2V ; !
 +A+Comp+Sg+Acc+Use/Ped:i%>X4bu%> Px3V ; !
 +A+Comp+Sg+Ill+Use/Ped:i%>X4busa%> PxV ; !
 +A+Comp+Pl+Nom+Use/Ped:i%>X4buiddá%> Px1V ; !
! +A+Superl:i%>X4muss BUOREMUS ; !Replaced to avoid adverb losimusat etc.
 +A+Superl+Attr:i%>X4mus%> K ; ! Attributive superlatives
 +A+Superl:i%>X4muss JOHTOLAT0 ;
! +A+Superl:i%>X4mus VUOHTA ; !XXX Really?
 +A+Superl+Ess:i%>X4mussa%>n K ;
 +A+Superl+Der2+Der/at+Adv:%>ad%>epmos%>it K ;
 +A+Superl+Der2+Der/at+Adv:%>ad%>amos%>it K ;
 +A+Superl+Sg+Nom+Use/Ped:i%>X4mussa%> PxV ; !
 +A+Superl+Ess+Use/Ped:i%>X4mussa%>n%> PxC ; !
 +A+Superl:i%>X4mussa%> EABBUCASE2 ;
 +A:ad%>X2 GAPPUS- ;
 +A:ad%> GAPPUS0 ;
 +A+Superl+Der2+Der/at+Adv:i%>X4musat K ;
 +A+Comp+Der2+Der/at+Adv:i%>X4but K ;


LEXICON CAVGAT !Trisyll. Gradating C-Adj. with Bisyll. a/es-Attr. and final t, both -but and -eappot comparatives
 +A+Attr:a%> ATTR ;
 +A+Attr:e%>Y9s ATTR ;
 +A:ad%>X2 EABBO/EAMOS ;
! +A:ga%> BU/MUS ; causes adv čavggat, replaced by next two:
 +A+Comp:ga%>b BUStem ;
 +A+Superl:ga%>muss BUOREMUS ;
 +A:ad%>X2 GAPPUS- ;
 +A:ad%> GAPPUS0 ;

LEXICON CIENAL !Trisyll. Gradating C-Adj. with Strong Grade is-Attr.
 +A+Attr:%>X2is ATTR ;
 +A:%>X2 EABBO/EAMOS ;
 +A:%>X2 GAPPUS- ;
 +A:%>X4 GAPPUS0 ;
! +A:%>X2 GARRAS- ; ! GARRAS- removed
! +A:%>X4 GARAS0 ; ! GARAS0 removed

LEXICON NJUORAS !Trisyll. Gradating C-Adj., with Strong Grade a-Attr.
 +A+Attr:%> ATTR ;
 :s GAPPUS ;

LEXICON DILDDAS ! ,-ld-(#=is) Trisyll Grad., facult is-Attr.
 +A+Attr:%>X4is ATTR ;
 GAPPUS ;

LEXICON VUOGAS ! Trisyll. adj. with gradation I-III and no sep. attr.
 +A+Attr:%>X4 ATTR ;
 +A:%>X4 GAPPUS0 ;
 +A:%>Y9 GAPPUS- ;
 +A:%>Y9 EABBO/EAMOS ;

LEXICON HEAHKAS ! ,-hkk-#=is heahkka Trisyll Grad., is-Attr & heahkka
 +A+Attr:%>X4sis ATTR ;
 GARAS ;

LEXICON EATTAS ! ,-dd-#=is Trisyll. Grad. C-Adj. with WeG is-Attr.
 +A+Attr:%>X4is ATTR ;
 +A:%>X2 EABBO/EAMOS ;
 +A:%>X2 GAPPUS- ;
 +A:%>X4 GAPPUS0 ;

LEXICON BOAKKAS ! ,-gg-#boagge9- Trisyll
 +A:%>X2 EABBO/EAMOS ;
 +A:%>X2 GAPPUS- ;
 +A:%>X4 GAPPUS0 ;
 +A+SgNomCmp#:»X7# NAMAT ;


LEXICON FARGAT ! :d#Ø Trisyll
 +A:%> EABBO/EAMOS ;
 +A:%> GAPPUS- ;
 +A:%> GAPPUS0 ;
 +A+SgNomCmp#:»X7# NAMAT ;


LEXICON GAPPUS ! -bbo- Trisyll
 +A+Attr:%>X4 ATTR ;
 +A:%>X2 EABBO/EAMOS ;
 +A:%>X2 GAPPUS- ;
 +A:%>X4 GAPPUS0 ;

LEXICON VATTIS ! Trisyll CG, -es/-is Attr
 +A+Attr:%>W1 ATTR ;
 +A+Attr+Use/Sub:%>X4 ATTR ; !
 +A:%>X2 EABBO/EAMOS ;
 +A:%>X2 GAPPUS- ;
 +A:%>X4 GAPPUS0 ;

LEXICON BIEKKUS ! ,-iggo-#=is Trisyll Grad, is-Attr,
 +A+Attr:%>X4is ATTR ;
 +A:%>X2 EABBO/EAMOS ;
 +A:%>X2 GAPPUS- ;
 +A:%>X4 GAPPUS0 ;

LEXICON LIEKKUS ! ,-iggo-(#=is)
 +A+Attr:%>X4 ATTR ;
 BIEKKUS ;

LEXICON GUOROS
! guoro9s,-u8rro- = guorus,-u8rro-#guoro9s
 +A+Attr:%>W1 ATTR ;
 +A+Ess:%>W1in K ;
 +A+Sg+Nom:%>W1 K ;
 +A:%>X2 GAPPUS- ;
 +A:%>X2 EABBO/EAMOS ;


LEXICON NUOLUS ! ,-u8llo-(#nuolo9s)
 +A+Attr:%>W1 ATTR ;
! GAPPUS ; renders in attr nuolus, norm is nuolos
 +A+Attr+Use/Sub:%>X4 ATTR ; ! nuolus
 +A:%>X2 EABBO/EAMOS ;
 +A:%>X2 GAPPUS- ;
 +A:%>X4 GAPPUS0 ;


LEXICON GEARGGUS ! ,-ergo-#gearggo9s
 +A+Attr:%>W1 ATTR ;
 +A:%>X2 EABBO/EAMOS ;
 +A:%>X2 GAPPUS- ;
 +A:%>X4 GAPPUS0 ;

LEXICON VUDDJII !
! +A+Der2+Der/at+Adv:%>it K ; !these probably don´t form adverbs
 +A+Attr:%>Y5s ATTR ;
 +A:%>jW1 MALES ;
 +A:%>j GAPPUS0 ; ! also VUOHTA, but with j
 VUOHTA ;  ! VUOHTA, without j
 +A:%>Y5 FALLA- ;
! +A:%>Y5 BU/MUS ; ! Nickel: vanligvis ubøyelige

 LEXICON JIEDNAI
 +A+Der2+Der/at+Adv:%>jit K ;
 +A+Attr:%>Q3s ATTR ;
 +A:%>jW1 MALES ;
 +A:%>j GAPPUS0 ; ! VUOHTA j
 VUOHTA ;  ! VUOHTA, no j
 +A:%>Y5 FALLA- ;
! +A:%>Y5 BU/MUS ; !Replaced to prevent adv. form jiednát
 +A+Comp:%>Y5b BUStem ;
 +A+Superl:%>Y5muss BUOREMUS ;

LEXICON BOARIS ! As GAPPUS, but with different attr.
 +A+Attr:%>W1s ATTR ;
 +A:s%>X2 EABBO/EAMOS ;
 +A:s%>X2 GAPPUS- ;
 +A:s%>X4 GAPPUS0 ;


LEXICON AKTIIVA
 +A+Attr:%> ATTR ;
 +A:%> LAIKI0 ;
 +A:%>X4 BU/MUS ;

LEXICON BOREALA !AKTIIVA without comparatives
 +A+Attr:%> ATTR ;
 +A:%> LAIKI0 ;


LEXICON ALLAT
 +A+Attr:a%> ATTR ;
! +A+Comp:i%>X4b BUStem ; !Replaced to avoid adverb alibut etc.
 +A+Comp+Sg+Nom:i%>X4t K ;
 +A+Comp+Attr:i%>X4t K ;
 +A+Comp+Sg+Gen:i%>X4bu K ;
 +A+Comp+Sg+Gen+Use/Sub:i%>X4b K ; !
 +A+Comp+Sg+Acc:i%>X4bu K ;
 +A+Comp+Sg+Acc+Use/Sub:i%>X4b K ; !
 +A+Comp+Pl+Nom:i%>X4but K ;
 +A+Comp+Ess:i%>X4bun K ;
 +A+Comp+Der1+Der/Dimin+A+Attr:i»X4buš%> ATTRCONT ; 
 +A+Comp+Der1+Der/Dimin+A:i»X4bužž JOHTOLAT0 ;
! +A+Comp+Der1+Der/Dimin:i»X4bužž VUOHTA ; !XXX
 +A+Comp+Der1+Der/Dimin+A:i»X4bužža%> BUOREMUSSA- ;
 +A+Comp:i%>X4bu MALLASI-/NUORABU- ;
 +A+Comp+Der2+Der/at+Adv:ad%>eappo%>t K ;
 +A+Comp+Der2+Der/at+Adv:ag%>eappo%>t K ;
 +A+Comp+Der2+Der/at+Adv:ad%>abbo%>t K ;
 +A+Comp+Der2+Der/at+Adv:ag%>abbo%>t K ;
! +A+Comp+Sg+Nom:i%>X4bu%> PxSgV ; !^P^
! +A+Comp+Sg+Gen:i%>X4bu%> PxSgV ; !^P^
! +A+Comp+Sg+Acc:i%>X4bu%> PxSgV ; !^P^
 +A+Comp+Sg+Nom+Use/Ped:i%>X4bu%> Px1V ; !
 +A+Comp+Sg+Nom+Use/Ped:i%>X4bu%> Px2V ; !
 +A+Comp+Sg+Nom+Use/Ped:i%>X4bu%> Px3V ; !
 +A+Comp+Sg+Gen+Use/Ped:i%>X4bu%> Px1V ; !
 +A+Comp+Sg+Gen+Use/Ped:i%>X4bu%> Px2V ; !
 +A+Comp+Sg+Gen+Use/Ped:i%>X4bu%> Px3V ; !
 +A+Comp+Sg+Acc+Use/Ped:i%>X4bu%> Px1V ; !
 +A+Comp+Sg+Acc+Use/Ped:i%>X4bu%> Px2V ; !
 +A+Comp+Sg+Acc+Use/Ped:i%>X4bu%> Px3V ; !
 +A+Comp+Sg+Ill+Use/Ped:i%>X4busa%> PxV ; !
 +A+Comp+Pl+Nom+Use/Ped:i%>X4buiddá%> Px1V ; !
! +A+Superl:i%>X4muss BUOREMUS ; !!Replaced to avoid adverb alimusat etc.
 +A+Superl+Attr:i%>X4mus K ;
 +A+Superl:i%>X4muss JOHTOLAT0 ;
! +A+Superl:i%>X4mus VUOHTA ; !SUB
 +A+Superl+Ess:i%>X4mussa%>n K ;
 +A+Superl+Der2+Der/at+Adv:ad%>epmos%>it K ;
 +A+Superl+Der2+Der/at+Adv:ag%>epmos%>it K ;
 +A+Superl+Der2+Der/at+Adv:ad%>amos%>it K ;
 +A+Superl+Der2+Der/at+Adv:ag%>amos%>it K ;
 +A+Superl+Sg+Nom+Use/Ped:i%>X4mussa%> PxV ; !
 +A+Superl+Ess+Use/Ped:i%>X4mussa%>n%> PxC ; !
 +A+Superl:i%>X4mussa%> EABBUCASE2 ;
 +A:ad ALLAGA ;
 +A:ag ALLAGA ;
 +A:ad%> ADVC ;
 +A:ag%> ADVC ;
 +A+Superl+Der2+Der/at+Adv:i%>X4musat K ;
 +A+Comp+Der2+Der/at+Adv:i%>X4but K ;


LEXICON ALLAGA
 00:%>i MALLASI-/NUORABU- ; !^B^ doesn't work ...
! EABBO/EAMOS ; ! Comp her should only be -bu.
 :%> GAPPUS- ;
 :%> GAPPUS0 ;
 +SgNomCmp#:»X7# NAMAT ;





! Contracted adjectives
! - - - - - - - - - - -

LEXICON FIINNIS ! ,-dná-(:Ø)#fiinna
 +A+Attr:a%>X4 ATTR ;
! +A:%>X4 GAPPUS0 ; ! replaced
 +A+Dial/%-GG:ás%>X2 EABBO/EAMOS_CONT-contracted ; ! 
 +A:is%>X4 GAPPUS0 ; ! Nom and Ess
 +A:á%>Y5 BU/MUS ;
! +A:á%>Y5 FIIDNA- ; ! replaced
 +A:á%>Y5 FALLA- ;
 +A:á%>Y5s MALLAS- ;


 LEXICON DEAHTIS ! as fiinnis, but with StrGr in Attr
 +A+Attr:%>a ATTR ;
 +A+Dial/%-GG:ás%>X2 EABBO/EAMOS_CONT-contracted ;  ! 
 +A:is%>X4 GAPPUS0 ; ! Nom and Ess
 +A:á%>Y5 BU/MUS ;
 +A:á%>Y5 FALLA- ;
 +A:á%>Y5s MALLAS- ;

LEXICON SMAVIS ! as deahtis, but with even more Attr forms
! +A+Attr:i%>X4s ATTR ; !Smávislágán hardcoded, otherwise attr. is smávva
 +A+Comp:i%>X4b BUStem ; ! smávit
 +A+Superl:i%>X4muss BUOREMUS ; ! smávimus
 +A:ás%> ADVC ;
 : DEAHTIS ;

LEXICON STUORIS ! As fiinnis, but with different comparation
 +A+Attr+Dial/%-KJ:a%>X4 ATTR ; ! 
 +A:is%>X4 GAPPUS0 ;  ! Nom and Ess
 +A+Der2+Der/at+Adv:á%>Y5t K ;
 +A+Comp+Dial/%-KJ:i%>X4b BUStem ; ! stuorit 
 +A+Comp+Dial/%-GG:á%>X4b BUStem ; ! stuorát 
 +A+Superl+Dial/%-KJ:i%>X4muss BUOREMUS ; ! stuorimus  
 +A+Superl+Dial/%-GG:á%>X4muss BUOREMUS ; ! stuorámus 
 +A:á%>Y5 FALLA- ;

LEXICON NJALGGAT
! ,-lgá-:Ø#njálgga = njálggis,-lgá-: Ø#njálgga =
! njálgga,-lgá-:Ø#njálgga (komp., superl. njálgá- = njálga3s-)
 +A+Attr:a%>X4 ATTR ;
 +A:ah%>X4 GAPPUS0 ;
 +A+Dial/%-GG:ás%>X2 EABBO/EAMOS_CONT-contracted ;  ! 
 +A+Dial/%-KJ:á%>Y5 BU/MUS ; ! 
 +A:á%>Y5 FALLA- ;

LEXICON CAPPIS
 +A+Attr:a%>X4 ATTR ;
 +A:is%>X4 GAPPUS0 ;  ! Nom and Ess
 +A+Dial/%-GG:ás%>X2 EABBO/EAMOS_CONT-contracted ;  ! 
 +A:á%>Y5 BU/MUS ;
! +A:á%>Y5 FIIDNA- ; ! replaced
  +A:á%>Y5 FALLA- ;

LEXICON VIISSIS  ! Contr, CG and -is -> -á, attr -es/-is
 +A+Attr:es%>X4 ATTR ;
 +A+Attr+Use/NG:is%>X4 ATTR ; ! 
 +A:is%>X4 GAPPUS0 ;  ! Nom and Ess
 +A+Comp:át SHORTCOMP ;
! THEN COMPARATIVE, here tentative
 +A+Dial/%-GG:ás%>X2 EABBO/EAMOS_CONT-contracted ; ! 
 +A+Dial/%-KJ:á%>Y5 BU/MUS ;  ! 
! +A:á%>Y5 FIIDNA- ; ! replaced
 +A+Dial/%-KJ:á%>Y5 FALLA- ; ! 
 +A+Dial/%-GG:á%>Y5s MALLAS- ; ! 
 
LEXICON RAHPIS  ! Contr, CG and -is -> -á, attr -es
 +A+Attr:es%>X4 ATTR ;
 +A:is%>X4 GAPPUS0 ;  ! Nom and Ess
 +A+Comp:át SHORTCOMP ;
 +A:á%>Y5 BU/MUS ;
 +A:á%>Y5 FALLA- ;



! ------------- !
! Special cases !
! ------------- !

LEXICON VEARA
 +Der3+Der/veara+A+Sg+Nom:»veara%> K ;
 +Der3+Der/veara+A+Attr:»veara%> K ;
 +Der3+Der/veara+A+Sg+Ess:»veara%>n K ;




! Final note on the adjective sublexica
!-------------------------------------

! todo: Rewrite the adj lexica so that the attr variation is kept separate
! from the otherwise uniform declension.



! --------------------------- !
! Sublexica for nominal stems !
! --------------------------- !



! Declension
! ----------


! Noun declension
! - - - - - - - -

LEXICON DEVNVCASE
 GOAHTI-NE ;
 :X2 GOAHTA- ; ! Px sublexicon
 :X3 GOAHTAI ; ! Ill sublexicon
 :X4 GOADI- ; ! weak grade abs decl
 :X5 GODII- ; ! weak gr dipth simpl
 :X6 GOADA- ; ! AG Px
 +Use/Sub:X8 GOADE- ; ! ! Ditto (?)
 +Use/Sub: GOAHTE- ;	!

LEXICON GOAHTI-NE !Bisyll. V-Nouns; Nominative Sg. and Essive
 NomV ;
 EssV ;

LEXICON NomV
 +Sg+Nom: K ;
 +Sg+Nom+Use/Ped: Px3V ; !
 +SgNomCmp: R ;
 +Der/viđá+Adv:»viđá K ;
! +Der/viđi+Adv:»viđi K ;


LEXICON EssV
 +Ess:n K ;
 +Ess+Use/Ped:n%> PxC ; !

LEXICON GOAHTI-OBL
 :X2 GOAHTA- ; ! Px sublexicon
 :X3 GOAHTAI ; ! Ill sublexicon
 :X4 GOADI- ; ! weak grade abs decl
 :X5 GODII- ; ! weak gr dipth simpl
 :X6 GOADA- ; ! AG Px
 :X8 GOADE- ; ! Ditto (?)


LEXICON GOAHTE-
! +Sg+Nom:X7 R ;
 +SgCmp+Use/Sub:W3 R ; ! !Wild compounds. Check comment to next pointer (TO)
! +SgNomCmp: R ; ! No wild compounds, but Nom in the tag.I don't agree,
                 !  cause we don't know the case when there is second syllable deletion (TO)
 :X7 MALES ;

LEXICON GOAHTICMP
 +SgNomCmp:X7 R ;
 +SgCmp+Use/Sub:W3 R ; !

LEXICON GOAHTILONGCMP
 +SgNomCmp: R ;

LEXICON GOAHTILONGSHORTCMP
 +SgNomCmp: R ;
 +SgNomCmp:X7 R ;
 +SgCmp+Use/Sub:W3 R ;		!



LEXICON GOADE-
 +Sg+Gen+Use/NG: K ;   ! ! This escape hatch for X8 gives gieldda as Gen of gieldá.
 +SgGenCmp: R ; !Note! Same entry under GOADI-


LEXICON GOAHTA-
 +Sg+Nom+Use/Ped: Px1V ; !
 +Sg+Gen+Use/Ped: Px1V ; !
 +Sg+Acc+Use/Ped: Px1V ; !
 +Sg+Nom+Use/Ped: Px2V ; !
 +Sg+Ill+Use/Ped:s%> PxC ; !

LEXICON GOAHTAI
 +Sg+Ill:j K ;

LEXICON GOADI-
 +Sg+Gen: K ;
 +Sg+Acc: K ;
 +SgGenCmp+Use/NG: R ; !  !Note! Same entry under GOADE-
 +Sg+Gen+Use/Ped: Px3V ; !
 +Sg+Acc+Use/Ped: Px3V ; !
 +Sg+Loc:s K ;
 +Sg+Loc+Use/Sub:n K ; ! !SOUTH
 +Sg+Loc+Use/Ped:st%> PxC ; !
 +Pl+Nom:t K ;
 +Pl+Nom+Use/Sub:k K ; !

LEXICON GODII-
 +Sg+Com:jn K ;
 +Sg+Com+Use/Ped:jn%> PxC ; !
 +Pl+Nom+Use/Ped:jd%> Px1C ; !
 +Pl+Gen:jd9 K ;
 +PlGenCmp:jd R ;
 +Pl+Gen+Use/Ped:jd%> PxC ; !
 +Pl+Acc:jd9 K ;
 +Pl+Acc+Use/Ped:jd%> PxC ; !
 +Pl+Ill:jde K ;
 +Pl+Ill+Use/Ped:jdasa%> PxV ; !
 +Pl+Loc:jn K ;
 +Pl+Loc+Use/Sub:js K ; ! !SOUTH
 +Pl+Loc+Use/Ped:jn%> PxC ; !
 +Pl+Com:jgujn K ;
 +Pl+Com+Use/Ped:jd%> PxPlComC ; !

LEXICON GOADA-
 +Sg+Gen+Use/Ped: Px2V ; !
 +Sg+Acc+Use/Ped: Px2V ; !



LEXICON STAHTACASE
 GOAHTI-NE ;
 GOAHTA- ;
! :X3 GOAHTAI ; ! POINTED TO IN MOTHER LEXICA
 GOADI- ;
 GODII- ;
 GOADA- ;
 GOADE- ;
 MALES ;



LEXICON HEANDARAT-COMM ! this lexicon is differet from HEANDARAT in one
 +N:00 JOHTOLAT0 ;     ! respect: it does not have the Prop tag.
 +N:a%> JOHTOLAHKA- ;
 +N+Der1+Der/Dimin+N:a»X6ž DIMINC ;


LEXICON MALIS0
 +Sg+Nom: K ;
 +SgNomCmp:X7 R ;
 +Der/viđá+Adv:»X7#viđá K ;
! +Der/viđi+Adv:»X7#viđi K ;
 +Ess:in K ;
! +Ess:ini%> PxV ; !^P^ ! No +Px when 3-syll. Ess-form
! Almost id. to GAPPUS0.
! MALIS0 has no VUOHTA,
! GAPPUS0 has no Px Ess.

LEXICON MALLAS-
 +Sg+Nom+Use/Ped:00 PxC ; !
 +Sg+Gen:a K ;
 +Sg+Gen+Use/Sub: K ; !
 +SgGenCmp+Use/Sub:a R ; ! !compound also for these
 +SgGenCmp: R ; !compound also for these
 +Sg+Gen+Use/Ped: PxC ; !
 +Sg+Acc:a K ;
 +Sg+Acc+Use/Sub: K ; !
 +Sg+Acc+Use/Ped: PxC ; !
 +Pl+Nom:at K ;
 +Pl+Nom+Use/Sub:ak K ; !
 +Sg+Ill+Use/Ped:asa%> PxV ; !
 +Pl+Nom+Use/Ped:ijddá%> Px1V ; !
 :i MALLASI-/NUORABU- ;


LEXICON MALLASI-/NUORABU-
 +Sg+Ill:j K ;
 +Sg+Loc:s K ;
 +Sg+Loc+Use/Sub:n K ; ! !SOUTH
 +Sg+Com:jn K ;
 +Pl+Gen:jd K ;
 +PlGenCmp:jd R ;
 +Pl+Acc:jd K ;
 +Pl+Ill:jdda K ;
 +Pl+Loc:jn K ;
 +Pl+Loc+Use/Sub:js K ; ! !SOUTH
 +Pl+Com:jgujn K ;
 +Sg+Loc+Use/Ped:stti%> PxV ; !
 +Sg+Com+Use/Ped:jnni%> PxV ; !
! +Pl+Nom:jddi%> PxV ; !^P^
 +Pl+Gen+Use/Ped:jddi%> PxV ; !
 +Pl+Acc+Use/Ped:jddi%> PxV ; !
 +Pl+Ill+Use/Ped:jddás%> PxC ; !
 +Pl+Loc+Use/Ped:jnni%> PxV ; !
 +Pl+Com+Use/Ped:jddi%> PxPlComV1 ; !



LEXICON EAMOSH  ! Deverbal nouns
 +Sg+Nom:X4 K ;
 +Sg+Nom:X7 R ;
 +N+Der/viđá+Adv:»X7#viđá K ;
! +N+Der/viđi+Adv:»X7#viđi K ;
 +Ess:X4in K ;
 +Sg+Gen:X2a K ;
 +Sg+Gen+Use/Sub:X2 K ; !
 +Sg+Acc:X2a K ;
 +Sg+Acc:X2 K ;
 +Pl+Nom:X2at K ;
 +Pl+Nom+Use/Sub:X2ak K ; ! !Skániid dialect
 +Sg+Ill:X2ij K ;
 +Sg+Loc:X2is K ;
 +Sg+Loc+Use/Sub:X2in K ; ! !SOUTH
 +Sg+Com:X2ijn K ;
 +Pl+Gen:X2ijd K ;
 +Pl+Acc:X2ijd K ;
 +Pl+Ill:X2ijdda K ;
 +Pl+Loc:X2ijn K ;
 +Pl+Com:X2ijgujn K ;
 +Sg+Nom+Use/Ped:X2 PxC ; !
 +Sg+Gen+Use/Ped:X2 PxC ; !
 +Sg+Acc+Use/Ped:X2 PxC ; !
 +Sg+Ill+Use/Ped:X2asa%> PxV ; !
 +Sg+Loc+Use/Ped:X2istti%> PxV ; !
 +Sg+Com+Use/Ped:X2ijnni%> PxV ; !
 +Pl+Nom+Use/Ped:X2ijddá%> Px1V ; !
 +Pl+Gen+Use/Ped:X2ijddi%> PxV ; !
 +Pl+Acc+Use/Ped:X2ijddi%> PxV ; !
 +Pl+Ill+Use/Ped:X2ijddás%> PxC ; !
 +Pl+Loc+Use/Ped:X2ijnni%> PxV ; !
 +Pl+Com+Use/Ped:X2ijddi%> PxPlComV1 ; !

LEXICON AMOSH
 +N: MALLAS- ;
 +N+Sg+Nom: K ;
 +N+SgNomCmp:X7 R ;
 +N+Der/viđá+Adv:»X7#viđá K ;
! +N+Der/viđi+Adv:»X7#viđi K ;
 +N+Ess:in K ;
 +N+Sg+Nom+Use/Ped:00 PxC ; !
 +N+Sg+Gen:a K ;
 +N+Sg+Gen+Use/Sub: K ; !
 +N+Sg+Gen+Use/Ped: PxC ; !
 +N+Sg+Acc:a K ;
 +N+Sg+Acc: K ;
 +N+Sg+Acc+Use/Ped: PxC ; !
 +N+Pl+Nom:at K ;
 +N+Pl+Nom+Use/Sub:ak K ; ! !Skániid dialect
 +N+Sg+Ill+Use/Ped:asa%> PxV ; !
 +N+Pl+Nom+Use/Ped:ijddá%> Px1V ; !
 +N+Sg+Ill:ij K ;
 +N+Sg+Loc:is K ;
 +N+Sg+Loc+Use/Sub:in K ; ! !SOUTH
 +N+Sg+Com:ijn K ;
 +N+Pl+Gen:ijd K ;
 +N+Pl+Acc:ijd K ;
 +N+Pl+Ill:ijdda K ;
 +N+Pl+Loc:ijn K ;
 +N+Pl+Loc+Use/Sub:ijs K ; ! !SOUTH
 +N+Pl+Com:ijgujn K ;
 +N+Sg+Loc+Use/Ped:istti%> PxV ; !
 +N+Sg+Com+Use/Ped:ijnni%> PxV ; !
! +Pl+Nom:ijddi%> PxV ; !^P^
 +N+Pl+Gen+Use/Ped:ijddi%> PxV ; !
 +N+Pl+Acc+Use/Ped:ijddi%> PxV ; !
 +N+Pl+Ill+Use/Ped:ijddás%> PxC ; !
 +N+Pl+Loc+Use/Ped:ijnni%> PxV ; !
 +N+Pl+Com+Use/Ped:ijddi%> PxPlComV1 ; !



LEXICON BOAHTINLONGSHORT  ! Deverbal nouns
 +N+Sg+Nom:%> K ;
 +N+Sg+Nom+Use/Ped:%> PxC ; !
 +N+SgCmp:%>X7 R ;
 +N+SgCmp:%> R ;
 +N+Der/viđá+Adv:»X7#viđá K ;
! +N+Der/viđi+Adv:»X7#viđi K ;
 +N+Der/viđá+Adv:»#viđá K ;
! +N+Der/viđi+Adv:»#viđi K ;
 +N+SgNomCmp:X7# VEARA ;
 +N+SgNomCmp:# VEARA ;
 +N+Ess:%>in K ;   ! Dialects
 +N+Ess:%>en K ;   !Dialects
 +N+Ess:%>e K ;    ! Dialects
 +N+Sg+Gen:%>a K ;
 +N+Sg+Gen+Use/NG:%> K ;  ! 
 +N+Sg+Gen+Use/Ped:%> PxC ; !
 +N+SgGenCmp:%>a R ;
 +N+Sg+Acc:%>a K ;
!+Sg+Acc:%> K ; ! We suspect the Acc is never short
 +N+Sg+Acc+Use/Ped:%> PxC ; !
 +N+Pl+Nom:%>at K ;
 +N+Pl+Nom+Use/Sub:%>ak K ; ! !Skániid dialect
 +N+Pl+Nom+Use/Ped:%>ijddá%> Px1V ; !
 +N+Sg+Ill:%>ij K ;
 +N+Sg+Ill+Use/Ped:%>asa%> PxV ; !
 +N+Sg+Loc:%>is K ;
 +N+Sg+Loc+Use/Sub:%>in K ; ! !SOUTH
 +N+Sg+Com:%>ijn K ;
 +N+Pl+Gen:%>ijd K ;
 +N+PlGenCmp:%>ijd R ;
 +N+Pl+Acc:%>ijd K ;
 +N+Pl+Ill:%>ijdda K ;
 +N+Pl+Loc:%>ijn K ;
 +N+Pl+Loc+Use/Sub:%>ijs K ; ! !SOUTH
 +N+Pl+Com:%>ijgujn K ;
 +N+Sg+Loc+Use/Ped:%>istti%> PxV ; !
 +N+Sg+Com+Use/Ped:%>ijnni%> PxV ; !
! +Pl+Nom:%>ijddi%> PxV ; !^P^
 +N+Pl+Gen+Use/Ped:%>ijddi%> PxV ; !
 +N+Pl+Acc+Use/Ped:%>ijddi%> PxV ; !
 +N+Pl+Ill+Use/Ped:%>ijddás%> PxC ; !
 +N+Pl+Loc+Use/Ped:%>ijnni%> PxV ; !
 +N+Pl+Com+Use/Ped:%>ijddi%> PxPlComV1 ; !

LEXICON BOAHTIN  ! Long compound-forms
 +N+Sg+Nom:%> K ;
 +N+SgCmp:%> R ;
 +N+Der/viđá+Adv:»#viđá K ;
! +N+Der/viđi+Adv:»#viđi K ;
 +N+SgNomCmp:# VEARA ;
 +N+Ess:%>in K ;   ! Dialects
 +N+Ess:%>en K ;   !Dialects
 +N+Ess:%>e K ;    ! Dialects
 +N+Sg+Gen:%>a K ;
 +N+SgGenCmp:%>a R ;
 +N+Sg+Gen+Use/NG:%> K ; ! 
 +N+Sg+Acc:%>a K ;
!+Sg+Acc:%> K ; ! We suspect the Acc is never short
 +N+Pl+Nom:%>at K ;
 +N+Pl+Nom+Use/Sub:%>ak K ; ! !Skániid dialect
 +N+Sg+Ill:%>ij K ;
 +N+Sg+Loc:%>is K ;
 +N+Sg+Loc+Use/Sub:%>in K ; ! !SOUTH
 +N+Sg+Com:%>ijn K ;
 +N+Pl+Gen:%>ijd K ;
 +N+PlGenCmp:%>ijd R ;
 +N+Pl+Acc:%>ijd K ;
 +N+Pl+Ill:%>ijdda K ;
 +N+Pl+Loc:%>ijn K ;
 +N+Pl+Loc+Use/Sub:%>ijs K ; ! !SOUTH
 +N+Pl+Com:%>ijgujn K ;
 +N+Sg+Nom+Use/Ped:%> PxC ; !
 +N+Sg+Gen+Use/Ped:%> PxC ; !
 +N+Sg+Acc+Use/Ped:%> PxC ; !
 +N+Sg+Ill+Use/Ped:%>asa%> PxV ; !
 +N+Sg+Loc+Use/Ped:%>istti%> PxV ; !
 +N+Sg+Com+Use/Ped:%>ijnni%> PxV ; !
 +N+Pl+Nom+Use/Ped:%>ijddá%> Px1V ; !
! +Pl+Nom:%>ijddi%> PxV ; !^P^
 +N+Pl+Gen+Use/Ped:%>ijddi%> PxV ; !
 +N+Pl+Acc+Use/Ped:%>ijddi%> PxV ; !
 +N+Pl+Ill+Use/Ped:%>ijddás%> PxC ; !
 +N+Pl+Loc+Use/Ped:%>ijnni%> PxV ; !
 +N+Pl+Com+Use/Ped:%>ijddi%> PxPlComV1 ; !

LEXICON BOAHTINSHORT  ! Short compound-forms
 +N+Sg+Nom:%> K ;
 +N+SgCmp:%>X7 R ;
 +N+Der/viđá+Adv:»X7#viđá K ;
! +N+Der/viđi+Adv:»X7#viđi K ;
 +N+SgNomCmp:X7# VEARA ;
 +N+Ess:%>in K ;   ! Dialects
 +N+Ess:%>en K ;   !Dialects
 +N+Ess:%>e K ;    ! Dialects
 +N+Sg+Gen:%>a K ;
 +N+Sg+Gen+Use/NG:%> K ;  ! 
 +N+SgGenCmp:%>a R ;
 +N+Sg+Acc:%>a K ;
!+Sg+Acc:%> K ; ! We suspect the Acc is never short
 +N+Pl+Nom:%>at K ;
 +N+Pl+Nom+Use/Sub:%>ak K ; ! !Skániid dialect
 +N+Sg+Ill:%>ij K ;
 +N+Sg+Loc:%>is K ;
 +N+Sg+Loc+Use/Sub:%>in K ; ! !SOUTH
 +N+Sg+Com:%>ijn K ;
 +N+Pl+Gen:%>ijd K ;
 +N+PlGenCmp:%>ijd R ;
 +N+Pl+Acc:%>ijd K ;
 +N+Pl+Ill:%>ijdda K ;
 +N+Pl+Loc:%>ijn K ;
 +N+Pl+Loc+Use/Sub:%>ijs K ; ! !SOUTH
 +N+Pl+Com:%>ijgujn K ;
 +N+Sg+Nom+Use/Ped:%> PxC ; !
 +N+Sg+Gen+Use/Ped:%> PxC ; !
 +N+Sg+Acc+Use/Ped:%> PxC ; !
 +N+Sg+Ill+Use/Ped:%>asa%> PxV ; !
 +N+Sg+Loc+Use/Ped:%>istti%> PxV ; !
 +N+Sg+Com+Use/Ped:%>ijnni%> PxV ; !
 +N+Pl+Nom+Use/Ped:%>ijddá%> Px1V ; !
! +Pl+Nom:%>ijddi%> PxV ; !^P^
 +N+Pl+Gen+Use/Ped:%>ijddi%> PxV ; !
 +N+Pl+Acc+Use/Ped:%>ijddi%> PxV ; !
 +N+Pl+Ill+Use/Ped:%>ijddás%> PxC ; !
 +N+Pl+Loc+Use/Ped:%>ijnni%> PxV ; !
 +N+Pl+Com+Use/Ped:%>ijddi%> PxPlComV1 ; !

LEXICON BOAHTALADDAN  ! No compound-forms, but reintroduced
 +N+Sg+Nom:%> K ;
 +N+SgCmp:%> R ;
 +N+Der/viđá+Adv:»#viđá K ;
! +N+Der/viđi+Adv:»#viđi K ;
 +N+SgNomCmp:# VEARA ;
 +N+Ess:%>in K ;
 +N+Ess:%>en K ;   !Dialects
 +N+Ess:%>e K ;
 +N+Sg+Gen:%>a K ;
 +N+SgGenCmp:%>a R ;
 +N+Sg+Gen+Use/Sub:%> K ;	!
 +N+Sg+Acc:%>a K ;
!+Sg+Acc:%> K ; ! We suspect the Acc is never short
 +N+Pl+Nom:%>at K ;
 +N+Sg+Ill:%>ij K ;
 +N+Sg+Loc:%>is K ;
 +N+Sg+Loc+Use/Sub:%>in K ; ! !SOUTH
 +N+Sg+Com:%>ijn K ;
 +N+Pl+Gen:%>ijd K ;
 +N+PlGenCmp:%>ijd R ;
 +N+Pl+Acc:%>ijd K ;
 +N+Pl+Ill:%>ijdda K ;
 +N+Pl+Loc:%>ijn K ;
 +N+Pl+Loc+Use/Sub:%>ijs K ; ! !SOUTH
 +N+Pl+Com:%>ijgujn K ;
 +N+Sg+Nom+Use/Ped:%> PxC ; !
 +N+Sg+Gen+Use/Ped:%> PxC ; !
 +N+Sg+Acc+Use/Ped:%> PxC ; !
 +N+Sg+Ill+Use/Ped:%>asa%> PxV ; !
 +N+Sg+Loc+Use/Ped:%>istti%> PxV ; !
 +N+Sg+Com+Use/Ped:%>ijnni%> PxV ; !
! +Pl+Nom:%>ijddi%> PxV ; !^P^
 +N+Pl+Gen+Use/Ped:%>ijddi%> PxV ; !
 +N+Pl+Acc+Use/Ped:%>ijddi%> PxV ; !
 +N+Pl+Ill+Use/Ped:%>ijddás%> PxC ; !
 +N+Pl+Loc+Use/Ped:%>ijnni%> PxV ; !
 +N+Pl+Com+Use/Ped:%>ijddi%> PxPlComV1 ; !

LEXICON BOAHTINLONGSHORTTV   !+SgCmp +DefSgGenCmp +DefPlGenCmp +SgLeft +SgNomLeft +SgGenLeft +PlGenLeft
 +N+Sg+Nom:%> K ;
 +N+Sg+Nom+SgCmp+DefSgGenCmp+DefPlGenCmp+SgLeft+SgNomLeft+SgGenLeft+PlGenLeft+Use/Ped:%> PxC ; !
 +N+SgCmp:%>X7 R ;
 +N+SgCmp:%> R ;
 +N+Der/viđá+Adv:»X7#viđá K ;
! +N+Der/viđi+Adv:»X7#viđi K ;
 +N+Der/viđá+Adv:»#viđá K ;
! +N+Der/viđi+Adv:»#viđi K ;
 +N+SgNomCmp:X7# VEARA ;
 +N+SgNomCmp:# VEARA ;
 +N+Ess:%>in K ;   ! Dialects
 +N+Ess:%>en K ;   !Dialects
 +N+Ess:%>e K ;    ! Dialects
 +N+Sg+Gen:%>a K ;
 +N+SgGenCmp:%>a R ;
 +N+Sg+Gen+SgCmp+DefSgGenCmp+DefPlGenCmp+SgLeft+SgNomLeft+SgGenLeft+PlGenLeft+Use/NG:%> K ;  ! 
 +N+Sg+Gen+SgCmp+DefSgGenCmp+DefPlGenCmp+SgLeft+SgNomLeft+SgGenLeft+PlGenLeft+Use/Ped:%> PxC ; !
 +N+Sg+Acc:%>a K ;
!+Sg+Acc:%> K ; ! We suspect the Acc is never short
 +N+Sg+Acc+SgCmp+DefSgGenCmp+DefPlGenCmp+SgLeft+SgNomLeft+SgGenLeft+PlGenLeft+Use/Ped:%> PxC ; !
 +N+Pl+Nom:%>at K ;
 +N+Pl+Nom+SgCmp+DefSgGenCmp+DefPlGenCmp+SgLeft+SgNomLeft+SgGenLeft+PlGenLeft+Use/Sub:%>ak K ; ! !Skániid dialect
 +N+Pl+Nom+SgCmp+DefSgGenCmp+DefPlGenCmp+SgLeft+SgNomLeft+SgGenLeft+PlGenLeft+Use/Ped:%>ijddá%> Px1V ; !
 +N+Sg+Ill:%>ij K ;
 +N+Sg+Ill+SgCmp+DefSgGenCmp+DefPlGenCmp+SgLeft+SgNomLeft+SgGenLeft+PlGenLeft+Use/Ped:%>asa%> PxV ; !
 +N+Sg+Loc:%>is K ;
 +N+Sg+Loc+SgCmp+DefSgGenCmp+DefPlGenCmp+SgLeft+SgNomLeft+SgGenLeft+PlGenLeft+Use/Sub:%>in K ; ! !SOUTH
 +N+Sg+Com:%>ijn K ;
 +N+Pl+Gen:%>ijd K ;
 +N+PlGenCmp:%>ijd R ;
 +N+Pl+Acc:%>ijd K ;
 +N+Pl+Ill:%>ijdda K ;
 +N+Pl+Loc:%>ijn K ;
 +N+Pl+Loc+SgCmp+DefSgGenCmp+DefPlGenCmp+SgLeft+SgNomLeft+SgGenLeft+PlGenLeft+Use/Sub:%>ijs K ; ! !SOUTH
 +N+Pl+Com:%>ijgujn K ;
 +N+Sg+Loc+SgCmp+DefSgGenCmp+DefPlGenCmp+SgLeft+SgNomLeft+SgGenLeft+PlGenLeft+Use/Ped:%>istti%> PxV ; !
 +N+Sg+Com+SgCmp+DefSgGenCmp+DefPlGenCmp+SgLeft+SgNomLeft+SgGenLeft+PlGenLeft+Use/Ped:%>ijnni%> PxV ; !
! +Pl+Nom:%>ijddi%> PxV ; !^P^
 +N+Pl+Gen+SgCmp+DefSgGenCmp+DefPlGenCmp+SgLeft+SgNomLeft+SgGenLeft+PlGenLeft+Use/Ped:%>ijddi%> PxV ; !
 +N+Pl+Acc+SgCmp+DefSgGenCmp+DefPlGenCmp+SgLeft+SgNomLeft+SgGenLeft+PlGenLeft+Use/Ped:%>ijddi%> PxV ; !
 +N+Pl+Ill+SgCmp+DefSgGenCmp+DefPlGenCmp+SgLeft+SgNomLeft+SgGenLeft+PlGenLeft+Use/Ped:%>ijddás%> PxC ; !
 +N+Pl+Loc+SgCmp+DefSgGenCmp+DefPlGenCmp+SgLeft+SgNomLeft+SgGenLeft+PlGenLeft+Use/Ped:%>ijnni%> PxV ; !
 +N+Pl+Com+SgCmp+DefSgGenCmp+DefPlGenCmp+SgLeft+SgNomLeft+SgGenLeft+PlGenLeft+Use/Ped:%>ijddi%> PxPlComV1 ; !

LEXICON BOAHTINTV   !+SgCmp +DefSgGenCmp +DefPlGenCmp +SgLeft +SgNomLeft +SgGenLeft +PlGenLeft
 +N+Sg+Nom:%> K ;
 +N+SgCmp:%> R ;
 +N+Der/viđá+Adv:»#viđá K ;
! +N+Der/viđi+Adv:»#viđi K ;
 +N+SgNomCmp:# VEARA ;
 +N+Ess:%>in K ;   ! Dialects
 +N+Ess:%>en K ;   !Dialects
 +N+Ess:%>e K ;    ! Dialects
 +N+Sg+Gen:%>a K ;
 +N+SgGenCmp:%>a R ;
 +N+Sg+Gen+SgCmp+DefSgGenCmp+DefPlGenCmp+SgLeft+SgNomLeft+SgGenLeft+PlGenLeft+Use/NG:%> K ;  ! 
 +N+Sg+Acc:%>a K ;
!+Sg+Acc:%> K ; ! We suspect the Acc is never short
 +N+Pl+Nom:%>at K ;
 +N+Pl+Nom+SgCmp+DefSgGenCmp+DefPlGenCmp+SgLeft+SgNomLeft+SgGenLeft+PlGenLeft+Use/Sub:%>ak K ; ! !Skániid dialect
 +N+Sg+Ill:%>ij K ;
 +N+Sg+Loc:%>is K ;
 +N+Sg+Loc+SgCmp+DefSgGenCmp+DefPlGenCmp+SgLeft+SgNomLeft+SgGenLeft+PlGenLeft+Use/Sub:%>in K ; ! !SOUTH
 +N+Sg+Com:%>ijn K ;
 +N+Pl+Gen:%>ijd K ;
 +N+PlGenCmp:%>ijd R ;
 +N+Pl+Acc:%>ijd K ;
 +N+Pl+Ill:%>ijdda K ;
 +N+Pl+Loc:%>ijn K ;
 +N+Pl+Loc+SgCmp+DefSgGenCmp+DefPlGenCmp+SgLeft+SgNomLeft+SgGenLeft+PlGenLeft+Use/Sub:%>ijs K ; ! !SOUTH
 +N+Pl+Com:%>ijgujn K ;
 +N+Sg+Nom+SgCmp+DefSgGenCmp+DefPlGenCmp+SgLeft+SgNomLeft+SgGenLeft+PlGenLeft+Use/Ped:%> PxC ; !
 +N+Sg+Gen+SgCmp+DefSgGenCmp+DefPlGenCmp+SgLeft+SgNomLeft+SgGenLeft+PlGenLeft+Use/Ped:%> PxC ; !
 +N+Sg+Acc+SgCmp+DefSgGenCmp+DefPlGenCmp+SgLeft+SgNomLeft+SgGenLeft+PlGenLeft+Use/Ped:%> PxC ; !
 +N+Sg+Ill+SgCmp+DefSgGenCmp+DefPlGenCmp+SgLeft+SgNomLeft+SgGenLeft+PlGenLeft+Use/Ped:%>asa%> PxV ; !
 +N+Sg+Loc+SgCmp+DefSgGenCmp+DefPlGenCmp+SgLeft+SgNomLeft+SgGenLeft+PlGenLeft+Use/Ped:%>istti%> PxV ; !
 +N+Sg+Com+SgCmp+DefSgGenCmp+DefPlGenCmp+SgLeft+SgNomLeft+SgGenLeft+PlGenLeft+Use/Ped:%>ijnni%> PxV ; !
 +N+Pl+Nom+SgCmp+DefSgGenCmp+DefPlGenCmp+SgLeft+SgNomLeft+SgGenLeft+PlGenLeft+Use/Ped:%>ijddá%> Px1V ; !
! +Pl+Nom:%>ijddi%> PxV ; !^P^
 +N+Pl+Gen+SgCmp+DefSgGenCmp+DefPlGenCmp+SgLeft+SgNomLeft+SgGenLeft+PlGenLeft+Use/Ped:%>ijddi%> PxV ; !
 +N+Pl+Acc+SgCmp+DefSgGenCmp+DefPlGenCmp+SgLeft+SgNomLeft+SgGenLeft+PlGenLeft+Use/Ped:%>ijddi%> PxV ; !
 +N+Pl+Ill+SgCmp+DefSgGenCmp+DefPlGenCmp+SgLeft+SgNomLeft+SgGenLeft+PlGenLeft+Use/Ped:%>ijddás%> PxC ; !
 +N+Pl+Loc+SgCmp+DefSgGenCmp+DefPlGenCmp+SgLeft+SgNomLeft+SgGenLeft+PlGenLeft+Use/Ped:%>ijnni%> PxV ; !
 +N+Pl+Com+SgCmp+DefSgGenCmp+DefPlGenCmp+SgLeft+SgNomLeft+SgGenLeft+PlGenLeft+Use/Ped:%>ijddi%> PxPlComV1 ; !

LEXICON BOAHTINSHORTTV   !+SgCmp +DefSgGenCmp +DefPlGenCmp +SgLeft +SgNomLeft +SgGenLeft +PlGenLeft
 +N+Sg+Nom:%> K ;
 +N+SgCmp:%>X7 R ;
 +N+Der/viđá+Adv:»X7#viđá K ;
! +N+Der/viđi+Adv:»X7#viđi K ;
 +N+SgNomCmp:X7# VEARA ;
 +N+Ess:%>in K ;   ! Dialects
 +N+Ess:%>en K ;   !Dialects
 +N+Ess:%>e K ;    ! Dialects
 +N+Sg+Gen:%>a K ;
 +N+SgGenCmp:%>a R ;
 +N+Sg+Gen+SgCmp+DefSgGenCmp+DefPlGenCmp+SgLeft+SgNomLeft+SgGenLeft+PlGenLeft+Use/NG:%> K ;  ! 
 +N+Sg+Acc:%>a K ;
!+Sg+Acc:%> K ; ! We suspect the Acc is never short
 +N+Pl+Nom:%>at K ;
 +N+Pl+Nom+SgCmp+DefSgGenCmp+DefPlGenCmp+SgLeft+SgNomLeft+SgGenLeft+PlGenLeft+Use/Sub:%>ak K ; ! !Skániid dialect
 +N+Sg+Ill:%>ij K ;
 +N+Sg+Loc:%>is K ;
 +N+Sg+Loc+SgCmp+DefSgGenCmp+DefPlGenCmp+SgLeft+SgNomLeft+SgGenLeft+PlGenLeft+Use/Sub:%>in K ; ! !SOUTH
 +N+Sg+Com:%>ijn K ;
 +N+Pl+Gen:%>ijd K ;
 +N+PlGenCmp:%>ijd R ;
 +N+Pl+Acc:%>ijd K ;
 +N+Pl+Ill:%>ijdda K ;
 +N+Pl+Loc:%>ijn K ;
 +N+Pl+Loc+SgCmp+DefSgGenCmp+DefPlGenCmp+SgLeft+SgNomLeft+SgGenLeft+PlGenLeft+Use/Sub:%>ijs K ; ! !SOUTH
 +N+Pl+Com:%>ijgujn K ;
 +N+Sg+Nom+SgCmp+DefSgGenCmp+DefPlGenCmp+SgLeft+SgNomLeft+SgGenLeft+PlGenLeft+Use/Ped:%> PxC ; !
 +N+Sg+Gen+SgCmp+DefSgGenCmp+DefPlGenCmp+SgLeft+SgNomLeft+SgGenLeft+PlGenLeft+Use/Ped:%> PxC ; !
 +N+Sg+Acc+SgCmp+DefSgGenCmp+DefPlGenCmp+SgLeft+SgNomLeft+SgGenLeft+PlGenLeft+Use/Ped:%> PxC ; !
 +N+Sg+Ill+SgCmp+DefSgGenCmp+DefPlGenCmp+SgLeft+SgNomLeft+SgGenLeft+PlGenLeft+Use/Ped:%>asa%> PxV ; !
 +N+Sg+Loc+SgCmp+DefSgGenCmp+DefPlGenCmp+SgLeft+SgNomLeft+SgGenLeft+PlGenLeft+Use/Ped:%>istti%> PxV ; !
 +N+Sg+Com+SgCmp+DefSgGenCmp+DefPlGenCmp+SgLeft+SgNomLeft+SgGenLeft+PlGenLeft+Use/Ped:%>ijnni%> PxV ; !
 +N+Pl+Nom+SgCmp+DefSgGenCmp+DefPlGenCmp+SgLeft+SgNomLeft+SgGenLeft+PlGenLeft+Use/Ped:%>ijddá%> Px1V ; !
! +Pl+Nom:%>ijddi%> PxV ; !^P^
 +N+Pl+Gen+SgCmp+DefSgGenCmp+DefPlGenCmp+SgLeft+SgNomLeft+SgGenLeft+PlGenLeft+Use/Ped:%>ijddi%> PxV ; !
 +N+Pl+Acc+SgCmp+DefSgGenCmp+DefPlGenCmp+SgLeft+SgNomLeft+SgGenLeft+PlGenLeft+Use/Ped:%>ijddi%> PxV ; !
 +N+Pl+Ill+SgCmp+DefSgGenCmp+DefPlGenCmp+SgLeft+SgNomLeft+SgGenLeft+PlGenLeft+Use/Ped:%>ijddás%> PxC ; !
 +N+Pl+Loc+SgCmp+DefSgGenCmp+DefPlGenCmp+SgLeft+SgNomLeft+SgGenLeft+PlGenLeft+Use/Ped:%>ijnni%> PxV ; !
 +N+Pl+Com+SgCmp+DefSgGenCmp+DefPlGenCmp+SgLeft+SgNomLeft+SgGenLeft+PlGenLeft+Use/Ped:%>ijddi%> PxPlComV1 ; !

LEXICON BOAHTALADDANTV   !+SgCmp +DefSgGenCmp +DefPlGenCmp +SgLeft +SgNomLeft +SgGenLeft +PlGenLeft
 +N+Sg+Nom:%> K ;
 +N+SgCmp:%> R ;
 +N+Der/viđá+Adv:»#viđá K ;
! +N+Der/viđi+Adv:»#viđi K ;
 +N+SgNomCmp:# VEARA ;
 +N+Ess:%>in K ;
 +N+Ess:%>en K ;   !Dialects
 +N+Ess:%>e K ;
 +N+Sg+Gen:%>a K ;
 +N+SgGenCmp:a R ;
 +N+Sg+Gen+SgCmp+DefSgGenCmp+DefPlGenCmp+SgLeft+SgNomLeft+SgGenLeft+PlGenLeft+Use/Sub:%> K ;	!
 +N+Sg+Acc:%>a K ;
!+Sg+Acc:%> K ; ! We suspect the Acc is never short
 +N+Pl+Nom:%>at K ;
 +N+Sg+Ill:%>ij K ;
 +N+Sg+Loc:%>is K ;
 +N+Sg+Loc+SgCmp+DefSgGenCmp+DefPlGenCmp+SgLeft+SgNomLeft+SgGenLeft+PlGenLeft+Use/Sub:%>in K ; ! !SOUTH
 +N+Sg+Com:%>ijn K ;
 +N+Pl+Gen:%>ijd K ;
 +N+PlGenCmp:%>ijd R ;
 +N+Pl+Acc:%>ijd K ;
 +N+Pl+Ill:%>ijdda K ;
 +N+Pl+Loc:%>ijn K ;
 +N+Pl+Loc+SgCmp+DefSgGenCmp+DefPlGenCmp+SgLeft+SgNomLeft+SgGenLeft+PlGenLeft+Use/Sub:%>ijs K ; ! !SOUTH
 +N+Pl+Com:%>ijgujn K ;
 +N+Sg+Nom+SgCmp+DefSgGenCmp+DefPlGenCmp+SgLeft+SgNomLeft+SgGenLeft+PlGenLeft+Use/Ped:%> PxC ; !
 +N+Sg+Gen+SgCmp+DefSgGenCmp+DefPlGenCmp+SgLeft+SgNomLeft+SgGenLeft+PlGenLeft+Use/Ped:%> PxC ; !
 +N+Sg+Acc+SgCmp+DefSgGenCmp+DefPlGenCmp+SgLeft+SgNomLeft+SgGenLeft+PlGenLeft+Use/Ped:%> PxC ; !
 +N+Sg+Ill+SgCmp+DefSgGenCmp+DefPlGenCmp+SgLeft+SgNomLeft+SgGenLeft+PlGenLeft+Use/Ped:%>asa%> PxV ; !
 +N+Sg+Loc+SgCmp+DefSgGenCmp+DefPlGenCmp+SgLeft+SgNomLeft+SgGenLeft+PlGenLeft+Use/Ped:%>istti%> PxV ; !
 +N+Sg+Com+SgCmp+DefSgGenCmp+DefPlGenCmp+SgLeft+SgNomLeft+SgGenLeft+PlGenLeft+Use/Ped:%>ijnni%> PxV ; !
! +Pl+Nom:%>ijddi%> PxV ; !^P^
 +N+Pl+Gen+SgCmp+DefSgGenCmp+DefPlGenCmp+SgLeft+SgNomLeft+SgGenLeft+PlGenLeft+Use/Ped:%>ijddi%> PxV ; !
 +N+Pl+Acc+SgCmp+DefSgGenCmp+DefPlGenCmp+SgLeft+SgNomLeft+SgGenLeft+PlGenLeft+Use/Ped:%>ijddi%> PxV ; !
 +N+Pl+Ill+SgCmp+DefSgGenCmp+DefPlGenCmp+SgLeft+SgNomLeft+SgGenLeft+PlGenLeft+Use/Ped:%>ijddás%> PxC ; !
 +N+Pl+Loc+SgCmp+DefSgGenCmp+DefPlGenCmp+SgLeft+SgNomLeft+SgGenLeft+PlGenLeft+Use/Ped:%>ijnni%> PxV ; !
 +N+Pl+Com+SgCmp+DefSgGenCmp+DefPlGenCmp+SgLeft+SgNomLeft+SgGenLeft+PlGenLeft+Use/Ped:%>ijddi%> PxPlComV1 ; !

LEXICON IHTAMAT  !Actio plurals
 +N+SgCmp:%> R ;
 +N+Der/viđá+Adv:»#viđá K ;
! +N+Der/viđi+Adv:»#viđi K ;
 +N+SgNomCmp:# VEARA ;
 +N+Ess:%>in K ;
 +N+Ess:%>en K ;   !Dialects
! +N+Ess:%>e K ; !not for nouns
 +N+Pl+Nom:%>at K ;
 +N+Pl+Gen:%>ijd K ;
 +N+PlGenCmp:%>ijd R ;
 +N+Pl+Acc:%>ijd K ;
 +N+Pl+Ill:%>ijdda K ;
 +N+Pl+Loc:%>ijn K ;
 +N+Pl+Loc+Use/Sub:%>ijs K ; ! !SOUTH
 +N+Pl+Com:%>ijgujn K ;
 +N+Pl+Nom+Use/Ped:%>ijddá%> Px1V ; !
! +Pl+Nom:%>ijddi%> PxV ; !^P^
 +N+Pl+Gen+Use/Ped:%>ijddi%> PxV ; !
 +N+Pl+Acc+Use/Ped:%>ijddi%> PxV ; !
 +N+Pl+Ill+Use/Ped:%>ijddás%> PxC ; !
 +N+Pl+Loc+Use/Ped:%>ijnni%> PxV ; !
 +N+Pl+Com+Use/Ped:%>ijddi%> PxPlComV1 ; !


LEXICON IHTALUDDAMAT  ! No compound-forms, plural only, cmp-forms reintroduced
 +N+Der/viđá+Adv:»#viđá K ;
! +N+Der/viđi+Adv:»#viđi K ;
 +N+SgNomCmp:# VEARA ;
 +N+SgCmp:%> R ;
 +N+Ess:%>in K ;
 +N+Ess:%>en K ;   !SDialects
! +N+Ess:%>e K ; !not for nouns
 +N+Pl+Nom:%>at K ;
 +N+Pl+Gen:%>ijd K ;
 +N+PlGenCmp:%>ijd R ;
 +N+Pl+Acc:%>ijd K ;
 +N+Pl+Ill:%>ijdda K ;
 +N+Pl+Loc:%>ijn K ;
 +N+Pl+Loc+Use/Sub:%>ijs K ; ! !SOUTH
 +N+Pl+Com:%>ijgujn K ;
 +N+Pl+Nom+Use/Ped:%>ijddá%> Px1V ; !
! +Pl+Nom:%>ijddi%> PxV ; !^P^
 +N+Pl+Gen+Use/Ped:%>ijddi%> PxV ; !
 +N+Pl+Acc+Use/Ped:%>ijddi%> PxV ; !
 +N+Pl+Ill+Use/Ped:%>ijddás%> PxC ; !
 +N+Pl+Loc+Use/Ped:%>ijnni%> PxV ; !
 +N+Pl+Com+Use/Ped:%>ijddi%> PxPlComV1 ; !




LEXICON FALLA-
 BOHCCO ;
 BOHCCU ;

LEXICON BOAZU-NE
 +Sg+Nom: K ;
 +SgNomCmp:X7 R ;
 +Der/viđá+Adv:»X7viđá K ;
! +Der/viđi+Adv:»X7viđi K ;
 +Ess:n K ;
 +Ess+Use/Ped:n%> PxC ; !

LEXICON BOHCCO
 +Sg+Nom+Use/Ped: PxV2 ; !
 +Sg+Gen: K ;
 +Sg+Gen+Use/Ped: PxV2 ; !
 +SgGenCmp: R ; 		! Already in LEXICON BOAZU
 +Sg+Acc: K ;
 +Sg+Acc+Use/Ped: PxV2 ; !
 +Sg+Ill+Use/Ped:s%> PxC ; !
 +Sg+Loc:s K ;
 +Sg+Loc+Use/Sub:n K ; ! !SOUTH
 +Sg+Loc+Use/Ped:st%> PxC ; !
 +Pl+Nom:t K ;
 +Pl+Nom+Use/Sub:k K ; ! !Skániid dialect

LEXICON BOHCCU
 +Sg+Ill:j K ;
 +Sg+Com:jn K ;
 +Sg+Com+Use/Ped:jn%> PxC ; !
 +Pl+Gen:jd K ;
 +PlGenCmp:jd R ;
 +Pl+Nom+Use/Ped:jd%> Px1C ; !
 +Pl+Gen+Use/Ped:jd%> PxC ; !
 +Pl+Acc:jd K ;
 +Pl+Acc+Use/Ped:jd%> PxC ; !
 +Pl+Ill:jde K ;
 +Pl+Ill+Use/Ped:jdasa%> PxV ; !
 +Pl+Loc:jn K ;
 +Pl+Loc+Use/Sub:js K ; ! !SOUTH
 +Pl+Loc+Use/Ped:jn%> PxC ; !
 +Pl+Com:jgujn K ;
 +Pl+Com+Use/Ped:jd%> PxPlComC ; !

!LEXICON SADDO ! From contr noun SATTU
! +Pl+Nom:t K ;

!LEXICON SADDU ! From contr noun SATTU
! +Pl+Nom:jd%> Px1C ; !^P^
! +Pl+Gen:jd K ;
! +PlGenCmp:jd R ;
! +Pl+Gen:jd%> PxC ; !^P^
! +Pl+Acc:jd K ;
! +Pl+Acc:jd%> PxC ; !^P^
! +Pl+Ill:jde K ;
! +Pl+Ill:jdasa%> PxV ; !^P^
! +Pl+Loc:jn K ;
! +Pl+Loc:js K ; !SUB !SOUTH
! +Pl+Loc:jn%> PxC ; !^P^
! +Pl+Com:jgujn K ;
! +Pl+Com:jd%> PxPlComC ; !^P^

!LEXICON SATTU- ! From contr noun SATTU
! +SgNomCmp:X7 R ;
! +Der/viđá+Adv:»X7viđá K ;
! +Der/viđi+Adv:»X7viđi K ;
! +Ess:n K ;
! +Ess:n%> PxC ; !^P^








! Adjective declension
! - - - - - - - - - -

LEXICON ATTR ! This is the normal lexicon for ATTR forms
 K ;                  ! Plain attributive
 Rreal ;
 +Use/NG: VUOHTA ; ! ! Nielsen p. 212: vuottâ føiet til _nominativ_formen av adjektiver
! -:#%- ProperNoun ;   !Already i LEXICON R   !^C^
 #:»# NAMAT ; ! comp-only adj                       ! Added #
 #+Use/Circ:»# ALIT ; ! both comp and independent adj ! 

LEXICON ATTRCONT ! This lexicon is for forms with non-sub Attr, where we sub the rest.
 +Attr:%> K ;  ! Comp are also Attr.
 +Use/Sub: Rreal ;     !
 #+Use/Sub:»# NAMAT ; ! comp-only adj
 #+Use/Sub+Use/Circ:»# ALIT ;  ! both comp and independent adj !




LEXICON LAIKI0    ! Directing adjectives ...
 DEVNVCASE ;      ! ... to bisyllabic nominal declension
 VUOHTA ;         ! ... to A > N -vuohta derivation



LEXICON JOHTOLAT
! +Der3+Der/geahtes+A+Attr:»#geahtes K ; !This is not right
 @C.NeedNoun@ HEANDARAT-COMM ;
! The flag is there because verbs are derived via +Der/us suffix to
! JOHTOLAT, and then pick up their +N tag in HEANDARAT-COMM, but not
! via +Der/geahtes.

LEXICON JOHTOLAT0
 +Sg+Nom:%> K ;
 +SgNomCmp:%> R ;			! test this
 +SgGenCmp:%> R ;
! +Sg+Nom:%>X7 R ;   ! removed since cons-final.
! +Sg+Gen:%> K ;
! +Sg+Acc:%> K ;
! This must be a typo!


LEXICON JOHTOLAHKA-
 +Sg+Nom+Use/Ped:00 Px3V ; !
 +Ess:n K ;
 +Ess+Use/Ped:n%> PxC ; !
 :X2 GOAHTA- ; ! Px sublexicon
 :X3 GOAHTAI ; ! Ill sublexicon
 +Sg+Gen:X4 K ;
 +Sg+Acc:X4 K ;
 +SgGenCmp+Use/Sub:X4 R ; ! !Note! Same entry under GOADE-
 +Sg+Gen+Use/Ped:X4 Px3V ; !
 +Sg+Acc+Use/Ped:X4 Px3V ; !
 +Sg+Loc:X4s K ;
 +Sg+Loc+Use/Sub:X4n K ; ! !SOUTH
 +Sg+Loc+Use/Ped:X4st%> PxC ; !
 +Pl+Nom:X4t K ;
 +Pl+Nom+Use/Sub:X4k K ; !
 :X5 GODII- ; ! weak gr dipth simpl
 :X6 GOADA- ; ! AG Px
 +Use/Sub:X8 GOADE- ; !  ! Ditto (?)



LEXICON ISSORASSA-
 +Sg+Nom+Use/Ped: PxV ; ! ! tentative.
 +Ess:n K ;
 +Ess+Use/Ped:n%> PxC ; ! ! tentative, check.
 :X4 BU/MUS ;
 LASJOBL ;


LEXICON EABBO/EAMOS
 ADVC ;
 EABBO/EAMOS_CONT ;

LEXICON EABBO/EAMOS_CONT
 +Comp+Dial/%-GG:at SHORTCOMP ; ! 
 +Comp+Use/NG:it SHORTCOMP ; ! !In use in Gg, not in Kj. Not generated
 +Comp+Dial/%-KJ:et SHORTCOMP ; !
 +Comp+Use/NG:ut SHORTCOMP ; ! !In use in Kj, not in Gg. Not generated
 +Comp+Use/Sub+Dial/%-KJ:eabbu EABBU ;  ! Parallel form. Not standard.  !
 +Comp+Dial/%-KJ:eabbo EABBU ;  ! Parallel form. Standard. 
 +Comp+Dial/%-GG:ab'bo EABBU ;  ! Parallel form. Standard.   
 +Comp+Use/Sub+Dial/%-GG:ab'bu EABBU ;  ! Parallel form. Not standard.  !
 +Superl+Dial/%-GG:amos EAMOS ; !  
 +Superl+Dial/%-KJ:eapmo7s EAMOS ; ! 
 +Superl+Use/Sub:eapmus EAMOS ; !

LEXICON EABBO/EAMOS_CONT-contracted ! NOT-GG
 +Comp+Dial/%-GG:at SHORTCOMP ; !  
 +Comp+Use/NG:it SHORTCOMP ; !  !In use in Gg, not in Kj. Not generated
 +Comp+Use/NG:et SHORTCOMP ; !   
 +Comp+Use/NG:ut SHORTCOMP ; !  !In use in Kj, not in Gg. Not generated
 +Comp+Use/Sub+Use/NG+Dial/%-KJ:eabbu EABBU ;  ! Parallel form. Not standard.  ! !
 +Comp+Use/NG+Dial/%-KJ:eabbo EABBU ;  ! Parallel form. Standard.  !
 +Comp+Dial/%-GG:ab'bo EABBU ;  ! Parallel form. Standard.  
 +Comp+Use/Sub+Dial/%-GG:ab'bu EABBU ;  ! Parallel form. Not standard.  !
 +Superl+Dial/%-GG:amos EAMOS ; ! 
 +Superl+Use/NG:eapmo7s EAMOS ; !
 +Superl+Use/Sub+Use/NG:eapmus EAMOS ; ! !

LEXICON SHORTCOMP
 +Sg+Nom+Dial/%-GG:%> K ; ! 
 ATTRCONT ;


LEXICON EABBU
 +Der1+Der/Dimin+N+Sg+Nom:»X6ž K ;
 +Der1+Der/Dimin+N+Ess:»X6žin K ;
 +Der1+Der/Dimin+N+Sg+Nom+Use/Marg+Use/Ped:»X6ž%> PxC ; ! !
 +Der1+Der/Dimin+N+Sg+Gen:»X6ža K ;
 +Der1+Der/Dimin+N+Sg+Gen+Use/Sub:»X6ž K ; !
 +Der1+Der/Dimin+N+Sg+Gen+Use/Marg+Use/Ped:»X6ž%> PxC ; ! !
 +Der1+Der/Dimin+N+Sg+Acc:»X6ža K ;
 +Der1+Der/Dimin+N+Sg+Acc+Use/Sub:»X6ž K ; !
 +Der1+Der/Dimin+N+Sg+Acc+Use/Marg+Use/Ped:»X6ž%> PxC ; ! !
 +Der1+Der/Dimin+N+Pl+Nom:»X6žat K ;
 +Der1+Der/Dimin+N+Sg+Ill+Use/Marg+Use/Ped:»X6žasa%> PxV ; ! !
 +Der1+Der/Dimin+N+Pl+Nom+Use/Marg+Use/Ped:»X6žijddá%> Px1V ; ! !
 +Der1+Der/Dimin+N+Sg+Ill:»X6žij K ;
 +Der1+Der/Dimin+N+Sg+Loc:»X6žis K ;
 +Der1+Der/Dimin+N+Sg+Loc+Use/Sub:»X6žin K ; ! !SOUTH
 +Der1+Der/Dimin+N+Sg+Com:»X6žijn K ;
 +Der1+Der/Dimin+N+Pl+Gen:»X6žijd K ;
 +Der1+Der/Dimin+N+PlGenCmp:»X6žijd R ;
 +Der1+Der/Dimin+N+Pl+Acc:»X6žijd K ;
 +Der1+Der/Dimin+N+Pl+Ill:»X6žijdda K ;
 +Der1+Der/Dimin+N+Pl+Loc:»X6žijn K ;
 +Der1+Der/Dimin+N+Pl+Loc+Use/Sub:»X6žijs K ; ! !SOUTH
 +Der1+Der/Dimin+N+Pl+Com:»X6žijgujn K ;
 +Der1+Der/Dimin+N+Sg+Loc+Use/Marg+Use/Ped:»X6žistti%> PxV ; ! !
 +Der1+Der/Dimin+N+Sg+Com+Use/Marg+Use/Ped:»X6žijnni%> PxV ; ! !
! +Der1+Der/Dimin+N+Pl+Nom:»X6žijddi%> PxV ; !^P^ !MARG
 +Der1+Der/Dimin+N+Pl+Gen+Use/Marg+Use/Ped:»X6žijddi%> PxV ; ! !
 +Der1+Der/Dimin+N+Pl+Acc+Use/Marg+Use/Ped:»X6žijddi%> PxV ; ! !
 +Der1+Der/Dimin+N+Pl+Ill+Use/Marg+Use/Ped:»X6žijddás%> PxC ; ! !
 +Der1+Der/Dimin+N+Pl+Loc+Use/Marg+Use/Ped:»X6žijnni%> PxV ; ! !
 +Der1+Der/Dimin+N+Pl+Com+Use/Marg+Use/Ped:»X6žijddi%> PxPlComV1 ; ! !
 +Der1+Der/Dimin+A+Attr:»X6š%> ATTRCONT ;
! +Der1+Der/Dimin:»X6ž VUOHTA ;
 +Der1+Der/Dimin+A+Der2+Der/at+Adv:»X6žit K ;
! +Der2+Der/Dimin:»X6ž DIMINC ; !these line seems the same as above
! +Der2+Der/Dimin+Attr:»X6š ATTRCONT ; !these line seems the same as above
!! +Der2+Der/Dimin:»X6ž VUOHTA ; !these line seems the same as above
! +Der2+Der/Dimin+Der2+Der/at+Adv:»X6žit K ; !these line seems the same as above
 :%> EABBUCASE1 ;
 :%> EABBUCASE2 ;
 +Der2+Der/at+Adv:%>X8t K ;
 +Der2+Der/at+Adv+Use/Sub:%>X7t K ; !
 +Use/Sub: ATTR  ; !

LEXICON EABBUCASE1
 +Sg+Nom+Dial/%-KJ:X1 K ; ! 
 +Sg+Nom+Dial/%-KJ:X7 K ; ! 
! +Sg+Nom:X1 Px3V ; !^P^ !MARG ! tent. reintro
! +Sg+Nom:X7 Px3V ; !^P^ !MARG ! tent. reintro
 +Sg+Nom+Use/Marg+Use/Ped: PxV ; ! !
 +Ess:X1n K ;
 +Ess:X7n K ;
 +Ess+Use/Marg+Use/Ped:X1n%> PxC ; ! !
 +Ess+Use/Marg+Use/Ped:X7n%> PxC ; ! !

LEXICON EABBUCASE2
 +Sg+Gen:X4 K ;
 +Sg+Gen:X8 K ;
! +Sg+Gen:X4 PxV ; !^P^ !MARG
! +Sg+Gen:X8 PxV ; !^P^ !MARG
 +Sg+Gen+Use/Marg+Use/Ped:X2 Px1V ; ! !
 +Sg+Gen+Use/Marg+Use/Ped:X6 Px2V ; ! !
 +Sg+Gen+Use/Marg+Use/Ped:X4 Px3V ; ! !
 +Sg+Acc:X4 K ;
 +Sg+Acc:X8 K ;
 +Sg+Acc+Use/Marg+Use/Ped:X2 Px1V ; ! !
 +Sg+Acc+Use/Marg+Use/Ped:X6 Px2V ; ! !
 +Sg+Acc+Use/Marg+Use/Ped:X4 Px3V ; ! !
! +Sg+Acc:X4 PxV ; !^P^ !MARG
! +Sg+Acc:X8 PxV ; !^P^ !MARG
 +Sg+Ill:X3j K ;
! +Sg+Ill:s%> PxC ; !^P^ !MARG
 +Sg+Ill+Use/Marg+Use/Ped:X2s%> PxC ; ! !
 +Sg+Loc:X4s K ;
 +Sg+Loc:X8s K ;
 +Sg+Loc+Use/Sub:X4n K ; ! !SOUTH
 +Sg+Loc+Use/Sub:X8n K ; ! !SOUTH
 +Sg+Loc+Use/Marg+Use/Ped:X4st%> PxC ; ! !
 +Sg+Loc+Use/Marg+Use/Ped:X8st%> PxC ; ! !
 +Sg+Com:X5jn K ;
 +Sg+Com+Use/Marg+Use/Ped:X5jn%> PxC ; ! !
 +Pl+Nom:X4t K ;
 +Pl+Nom+Use/Sub:X4k K ; ! !Skániid dialect
 +Pl+Nom+Use/Marg+Use/Ped:X5jd%> Px1C ; ! !
 +Pl+Gen:X5jd K ;
! +PlGenCmp:X5jd R ;	!NOT PLAUSIBLE
 +Pl+Gen+Use/Marg+Use/Ped:X5jd%> PxC ; ! !
 +Pl+Acc:X5jd K ;
 +Pl+Acc+Use/Marg+Use/Ped:X5jd%> PxC ; ! !
 +Pl+Ill:X5jde K ;
 +Pl+Ill+Use/Marg+Use/Ped:X5jdasa%> PxV  ; ! !
 +Pl+Loc:X5jn K ;
 +Pl+Loc+Use/Marg+Use/Ped:X5jn%> PxC ; ! !
 +Pl+Com:X5jgujn K ;
 +Pl+Com+Use/Marg+Use/Ped:X5jd%> PxPlComC ; ! !

LEXICON BU/MUS
 +Comp:b BUStem ;
 +Superl:muss BUOREMUS ; 
 +Der2+Der/at+Adv:t K ;


LEXICON BUStem
 +Sg+Nom: K ;
 ATTRCONT ;
 +Sg+Gen:u K ;
 +Sg+Gen+Use/Sub: K ; !
 +Sg+Acc:u K ;
 +Sg+Acc+Use/Sub: K ; !
 +Pl+Nom:ut K ;
 +Ess:un K ;
 +Der1+Der/Dimin+A+Attr:»uš%> ATTRCONT ; 
 +Der1+Der/Dimin+A+Sg+Nom:»uš K ;
 +Der1+Der/Dimin+A:»užža%> BUOREMUSSA- ;
 +Sg+Ill:uj K ;
 +Sg+Loc:us K ;
 +Sg+Loc+Use/Sub:un K ; ! !SOUTH
 +Sg+Com:ujn K ;
 +Pl+Gen:ujd K ;
 +PlGenCmp:ujd R ;
 +Pl+Acc:ujd K ;
 +Pl+Ill:ujdda K ;
 +Pl+Loc:ujn K ;
 +Pl+Loc+Use/Sub:ujs K ; ! !SOUTH
 +Pl+Com:ujgujn K ;
 +Sg+Loc+Use/Marg+Use/Ped:ustti%> PxV ; ! !
 +Sg+Com+Use/Marg+Use/Ped:ujnni%> PxV ; ! !
! +Pl+Nom:ujddi%> PxV ; !^P^ !MARG
 +Pl+Gen+Use/Marg+Use/Ped:ujddi%> PxV ; ! !
 +Pl+Acc+Use/Marg+Use/Ped:ujddi%> PxV ; ! !
 +Pl+Ill+Use/Marg+Use/Ped:ujddás%> PxC ; ! !
 +Pl+Loc+Use/Marg+Use/Ped:ujnni%> PxV ; ! !
 +Pl+Com+Use/Marg+Use/Ped:ujddi%> PxPlComV1 ; ! !
 +Der2+Der/at+Adv:ut K ;
! +Sg+Nom:u%> PxSgV ; !^P^ !MARG
! +Sg+Gen:u%> PxSgV ; !^P^ !MARG
! +Sg+Acc:u%> PxSgV ; !^P^ !MARG
 +Sg+Nom+Use/Marg+Use/Ped:u%> Px1V ; ! !
 +Sg+Nom+Use/Marg+Use/Ped:u%> Px2V ; ! !
 +Sg+Nom+Use/Marg+Use/Ped:u%> Px3V ; ! !
 +Sg+Gen+Use/Marg+Use/Ped:u%> Px1V ; ! !
 +Sg+Gen+Use/Marg+Use/Ped:u%> Px2V ; ! !
 +Sg+Gen+Use/Marg+Use/Ped:u%> Px3V ; ! !
 +Sg+Acc+Use/Marg+Use/Ped:u%> Px1V ; ! !
 +Sg+Acc+Use/Marg+Use/Ped:u%> Px2V ; ! !
 +Sg+Acc+Use/Marg+Use/Ped:u%> Px3V ; ! !
 +Sg+Ill+Use/Marg+Use/Ped:usa%> PxV ; ! !
 +Pl+Nom+Use/Marg+Use/Ped:uiddá%> Px1V ; ! !

LEXICON EAMOS
! :%>X4 MALIS0 ;
! The 3 next lines are for MALIS0
! minus the pointer to Ess Px.
 +Sg+Nom:%>X4 K ;
! +SgNomCmp:%>X4X7 R ;
 +Ess:%>X4in K ;
! :%>X8 MALES ;	!no compound
 +Sg+Nom+Use/Marg+Use/Ped:%>X2 PxC ; ! !
 +Sg+Gen:%>X2a K ;
 +Sg+Gen+Use/Sub:%>X2 K ; !
 +Sg+Gen+Use/Marg+Use/Ped:%>X2 PxC ; ! !
 +Sg+Acc:%>X2a K ;
 +Sg+Acc+Use/Sub:%>X2 K ; !
 +Sg+Acc+Use/Marg+Use/Ped:%>X2 PxC ; ! !
 +Pl+Nom:%>X2at K ;
 +Sg+Ill+Use/Marg+Use/Ped:%>X2asa%> PxV ; ! !
 +Pl+Nom+Use/Marg+Use/Ped:%>X2ijddá%> Px1V ; ! !
 +Sg+Ill:%>X2ij K ;
 +Sg+Loc:%>X2is K ;
 +Sg+Loc+Use/Sub:%>X2in K ; ! !SOUTH
 +Sg+Com:%>X2ijn K ;
 +Pl+Gen:%>X2ijd K ;
 +PlGenCmp:%>X2ijd R ;
 +Pl+Acc:%>X2ijd K ;
 +Pl+Ill:%>X2ijdda K ;
 +Pl+Loc:%>X2ijn K ;
 +Pl+Loc+Use/Sub:%>X2ijs K ; ! !SOUTH
 +Pl+Com:%>X2ijgujn K ;
 +Sg+Loc+Use/Marg+Use/Ped:%>X2istti%> PxV ; ! !
 +Sg+Com+Use/Marg+Use/Ped:%>X2ijnni%> PxV ; ! !
! +Pl+Nom:%>X2ijddi%> PxV ; !^P^ !MARG
 +Pl+Gen+Use/Marg+Use/Ped:%>X2ijddi%> PxV ; ! !
 +Pl+Acc+Use/Marg+Use/Ped:%>X2ijddi%> PxV ; ! !
 +Pl+Ill+Use/Marg+Use/Ped:%>X2ijddás%> PxC ; ! !
 +Pl+Loc+Use/Marg+Use/Ped:%>X2ijnni%> PxV ; ! !
 +Pl+Com+Use/Marg+Use/Ped:%>X2ijddi%> PxPlComV1 ; ! !
! :X8 VUOHTA ;
 :%>X2 ADVC ;
 +Attr:%>X4 K ; ! Attributive superaltives
              ! Here and not in MALIS0 because
              ! also nouns go there.

!LEXICON VUDDJE- ! Nothing directed here anymore, but to FALLA-
! +Sg+Acc:%> K ;
! +Pl+Nom:%>t K ;
! +Attr:s K ;
! +Adv:t K ;

!LEXICON VUDDJI-  ! Nothing directed here anymore, but to FALLA-
! +Pl+Acc:%>jd K ;

LEXICON GAPPUS0
 +Sg+Nom: K ;
 +SgNomCmp+Use/Sub:X7 R ; !
 +SgNomCmp: R ;
 VUOHTA ;
 +Ess:in K ;

! Almost id. to MALIS0.
! MALIS0 has no VUOHTA,
! GAPPUS0 has no Px Ess., and
! shouldn't have either.

LEXICON GAPPUS-
 MALLAS- ; ! should be flipped with the rest.

! GOAL: Keep GAPPUS- and MALLAS- apart, because of
! the Px(1)V issue, but unify the rest.
! GAPPUS- and MALLAS- differ
! in the A and N treatment of
! Pl Nom Px (only 1st p. for A
! and all persons for N).
! Now that MALLASI- is deleted,
! GAPPUS- and MALLAS- are
! identical. We check by pointing
! GAPPUS- to MALLAS-. Look into this.
! and remove GAPPUS- for MALLAS-
! eventually.

LEXICON MEAHTTUN  ! Deverbal adjectives.
 +A+Attr:n%> ATTR ;
 +A:s%> EABBO/EAMOS ;
 +A:m%> GAPPUS0 ;   ! NE and vuohta
 +A+Sg+Gen:m%>a K ; ! Stem vowel -a-, no short genitive
 +A+Sg+Gen:m%>a R ; ! Stem vowel -a-, no short genitive
 +A+Sg+Acc:m%>a K ;
 +A+Pl+Nom:m%>at K ;
 +A:m%>i MALLASI-/NUORABU- ;  ! obl
 +A+Sg+Nom+Use/Ped:m%> PxC ; !
 +A+Sg+Gen+Use/Ped:m%> PxC ; !
 +A+Sg+Acc+Use/Ped:m%> PxC ; !
 +A+Sg+Ill+Use/Ped:m%>asa%> PxV ; !
 +A+Sg+Gen:m%> K ;
 +A+Sg+Acc:m%> K ;
 +A+Pl+Nom+Use/Ped:m%>iiddá%> Px1V ; !


!LEXICON FIIDNA-
! From contr adjs, all words that before were
! directed here are now directed to FALLA-, don't think we need this anymore
! +Sg+Gen:%> K ;
! +Sg+Acc:%> K ;
! +Sg+Ill:%>j K ;
! +Sg+Loc:%>s K ;
! +Sg+Com:%>jn K ;
! +Pl+Nom:%>t K ;
! +Pl+Gen:%>jd K ;
! +Pl+Gen:%>jd K ;
! +Pl+Acc:%>jd K ;
! +Pl+Ill:%>jde K ;
! +Pl+Loc:%>jn K ;
! +Pl+Com:%>jgujn K ;

LEXICON MALES
 +SgNomCmp: R ;


LEXICON GEAHTES
 +Der3+Der/geahtes+A+Attr:»#geahtes K ;
 +Der3+Der/geahtes+A+Attr:»#keahtes K ;

LEXICON OVDDIT ! Inherently comparative adjectives
 +A+Comp+Attr:%>b K ;
 +A+Comp:%>b BUStem ;
 +A+Superl:%>muss BUOREMUS ;

LEXICON MADDELEABBO ! Inherently comparative adjectives
 +A+Comp+Attr:%> K ;
 +A:%> EABBO/EAMOS_CONT ;










! Nominal derivation
! ------------------

! Noun derivation
! - - - - - - - -


LEXICON VUOHTA !+SgGenCmp +DefPlGenCmp
 +Der3+Der/vuohta+N:»#vuoh'ta@C.NeedNoun@ VUOHTAMORPH ;

LEXICON VUOHTAMORPH
! NomV ;
 +Sg+Nom:%> K ;
 +Sg+Nom+Use/Ped:%> Px3V ; !
 +SgNomCmp+Use/Sub:%> R ; !
 +Der/viđá+Adv:»viđá K ;
! +Der/viđi+Adv:»viđi K ;
 :%> EssV ;
 :%> GOAHTI-OBL ;
 :%> GOAHTE- ;
 +SgGenCmp:%>X4 R ;



LEXICON DenominalNounsV
 +Der1+Der/Dimin+N:»X6ž DIMINC ;
 +Der1+Der/Dimin+N+Der2+Der/Dimin+N:»X6žažž JOHTOLAT0 ;
 +Der1+Der/Dimin+N+Der2+Der/Dimin+N:»X6žažža%> JOHTOLAHKA- ;
! +Der1+Der/Dimin+N:»X6ž DIMINC ;
! This is what I want, do this at some point!
! +Der/laš+N:»lažž MUSH ;
! this one was removed bec. of +Der/laš+A in the DenominalAdjsV
! lexicon. But was there any good reason for the laš -> MUSH
! pointer in the first place?

LEXICON DenominalNounsC
 +Der1+Der/Dimin+N:»ažž DIMINV ;
 +Der1+Der/Dimin+N+Der2+Der/Dimin+N:»ačča»ž MALIS0 ;
 +Der1+Der/Dimin+N+Der2+Der/Dimin+N:»ačča»ž MALLAS- ;



LEXICON EAPMI
 +N+Sg+Nom:eapmi%> K ;
 +N+Sg+Nom+Use/Ped:eapmi%> Px3V ; !
 +N+SgCmp:%>an R ;
 +N+SgCmp+Der/viđá+Adv:»anviđá K ;
! +N+SgCmp+Der/viđi+Adv:»anviđi K ;
 +N+SgCmp:%>an VEARA ;
 +N+Ess:eapmi%>n K ;
 +N+Ess+Use/Ped:eapmi%>n%> PxC ; !
 +N+Ess:eame%>n K ;
 +N+Ess:eame%> K ;
 +N:eapmi%>X2 GOAHTA- ; ! Px sublexicon
 +N:eapmi%>X3 GOAHTAI ; ! Ill sublexicon
 +N+Sg+Gen:eapmi%>X4 K ;   
 +N+SgGenCmp:eapmi%>X4 R ;
 +N+Sg+Gen+Use/NG:%>an K ; !PP-frases  
 +N+Sg+Acc:eapmi%>X4 K ;
 +N+Sg+Gen+Use/Ped:eapmi%>X4 Px3V ; !
 +N+Sg+Acc+Use/Ped:eapmi%>X4 Px3V ; !
 +N+Sg+Loc:eapmi%>X4s K ;
 +N+Sg+Loc+Use/Sub:eapmi%>X4n K ; ! !SOUTH
 +N+Sg+Loc+Use/Ped:eapmi%>X4st%> PxC ; !
 +N+Pl+Nom:eapmi%>X4t K ;
 +N+Sg+Com:eapmi%>X5jn K ;
 +N+Sg+Com+Use/Ped:eapmi%>X5jn%> PxC ; !
 +N+Pl+Nom+Use/Ped:eapmi%>X5jd%> Px1C ; !
 +N+Pl+Gen:eapmi%>X5jd K ;
 +N+PlGenCmp:eapmi%>X5jd R ;
 +N+Pl+Gen+Use/Ped:eapmi%>X5jd%> PxC ; !
 +N+Pl+Acc:eapmi%>X5jd K ;
 +N+Pl+Acc+Use/Ped:eapmi%>X5jd%> PxC ; !
 +N+Pl+Ill:eapmi%>X5jde K ;
 +N+Pl+Ill+Use/Ped:eapmi%>X5jdasa%> PxV ; !
 +N+Pl+Loc:eapmi%>X5jn K ;
 +N+Pl+Loc+Use/Sub:eapmi%>X5js K ; ! !SOUTH
 +N+Pl+Loc+Use/Ped:eapmi%>X5jn%> PxC ; !
 +N+Pl+Com:eapmi%>X5jgujn K ;
 +N+Pl+Com+Use/Ped:eapmi%>X5jd%> PxPlComC ; !
 +N:eapmi%>X6 GOADA- ; ! AG Px
 +N+Sg+Gen+Use/NG:eapmi%>X8 K ; ! Ditto (?) 

LEXICON MUITTASJEAPMI
 +N+Sg+Nom:eapmi%> K ;
 +N+Sg+Nom+Use/Ped:eapmi%> Px3V ; !
 +N+SgCmp:%>an R ;	!no compounds for these, but reintroduced
 +N+SgCmp+Der/viđá+Adv:»anviđá K ;
! +N+SgCmp+Der/viđi+Adv:»anviđi K ;
 +N+SgCmp:%>an VEARA ;
 +N+Ess:eapmi%>n K ;
 +N+Ess+Use/Ped:eapmi%>n%> PxC ; !
 +N+Ess:eame%>n K ;
 +N+Ess:eame%> K ;
 +N:eapmi%>X2 GOAHTA- ; ! Px sublexicon
 +N:eapmi%>X3 GOAHTAI ; ! Ill sublexicon
 +N+Sg+Gen:eapmi%>X4 K ;
 +N+SgGenCmp:eapmi%>X4 R ;
 +N+Sg+Gen:%>an K ; !PP-frases
 +N+Sg+Acc:eapmi%>X4 K ;
 +N+Sg+Gen+Use/Ped:eapmi%>X4 Px3V ; !
 +N+Sg+Acc+Use/Ped:eapmi%>X4 Px3V ; !
 +N+Sg+Loc:eapmi%>X4s K ;
 +N+Sg+Loc+Use/Sub:eapmi%>X4n K ; ! !SOUTH
 +N+Sg+Loc+Use/Ped:eapmi%>X4st%> PxC ; !
 +N+Pl+Nom:eapmi%>X4t K ;
 +N+Sg+Com:eapmi%>X5jn K ;
 +N+Sg+Com+Use/Ped:eapmi%>X5jn%> PxC ; !
 +N+Pl+Nom+Use/Ped:eapmi%>X5jd%> Px1C ; !
 +N+Pl+Gen:eapmi%>X5jd K ;
 +N+PlGenCmp+Use/Ped:eapmi%>X5jd R ; !
 +N+Pl+Gen+Use/Ped:eapmi%>X5jd%> PxC ; !
 +N+Pl+Acc:eapmi%>X5jd K ;
 +N+Pl+Acc+Use/Ped:eapmi%>X5jd%> PxC ; !
 +N+Pl+Ill:eapmi%>X5jde K ;
 +N+Pl+Ill+Use/Ped:eapmi%>X5jdasa%> PxV ; !
 +N+Pl+Loc:eapmi%>X5jn K ;
 +N+Pl+Loc+Use/Sub:eapmi%>X5js K ; ! !SOUTH
 +N+Pl+Loc+Use/Ped:eapmi%>X5jn%> PxC ; !
 +N+Pl+Com:eapmi%>X5jgujn K ;
 +N+Pl+Com+Use/Ped:eapmi%>X5jd%> PxPlComC ; !
 +N:eapmi%>X6 GOADA- ; ! AG Px
 +N+Sg+Gen:eapmi%>X8 K ; ! Ditto (?)

LEXICON EAPMITV  !+SgCmp +DefSgGenCmp +DefPlGenCmp +SgLeft +SgNomLeft +SgGenLeft +PlGenLeft
 +N+Sg+Nom:eapmi%> K ;
 +N+Sg+Nom+SgCmp+DefSgGenCmp+DefPlGenCmp+SgLeft+SgNomLeft+SgGenLeft+PlGenLeft+Use/Ped:eapmi%> Px3V ; !
 +N+SgCmp:%>an R ;
 +N+SgCmp+Der/viđá+Adv:»anviđá K ;
! +N+SgCmp+Der/viđi+Adv:»anviđi K ;
 +N+SgCmp:%>an VEARA ;
 +N+Ess:eapmi%>n K ;
 +N+Ess+SgCmp+DefSgGenCmp+DefPlGenCmp+SgLeft+SgNomLeft+SgGenLeft+PlGenLeft+Use/Ped:eapmi%>n%> PxC ; !
 +N+Ess:eame%>n K ;
 +N+Ess:eame%> K ;
 +N:eapmi%>X2 GOAHTA- ; ! Px sublexicon
 +N:eapmi%>X3 GOAHTAI ; ! Ill sublexicon
 +N+Sg+Gen:eapmi%>X4 K ;
 +N+SgGenCmp:eapmi%>X4 R ;
 +N+Sg+Gen:%>an K ; !PP-frases
 +N+Sg+Acc:eapmi%>X4 K ;
 +N+Sg+Gen+SgCmp+DefSgGenCmp+DefPlGenCmp+SgLeft+SgNomLeft+SgGenLeft+PlGenLeft+Use/Ped:eapmi%>X4 Px3V ; !
 +N+Sg+Acc+SgCmp+DefSgGenCmp+DefPlGenCmp+SgLeft+SgNomLeft+SgGenLeft+PlGenLeft+Use/Ped:eapmi%>X4 Px3V ; !
 +N+Sg+Loc:eapmi%>X4s K ;
 +N+Sg+Loc+SgCmp+DefSgGenCmp+DefPlGenCmp+SgLeft+SgNomLeft+SgGenLeft+PlGenLeft+Use/Sub:eapmi%>X4n K ; ! !SOUTH
 +N+Sg+Loc+SgCmp+DefSgGenCmp+DefPlGenCmp+SgLeft+SgNomLeft+SgGenLeft+PlGenLeft+Use/Ped:eapmi%>X4st%> PxC ; !
 +N+Pl+Nom:eapmi%>X4t K ;
 +N+Sg+Com:eapmi%>X5jn K ;
 +N+Sg+Com+SgCmp+DefSgGenCmp+DefPlGenCmp+SgLeft+SgNomLeft+SgGenLeft+PlGenLeft+Use/Ped:eapmi%>X5jn%> PxC ; !
 +N+Pl+Nom+SgCmp+DefSgGenCmp+DefPlGenCmp+SgLeft+SgNomLeft+SgGenLeft+PlGenLeft+Use/Ped:eapmi%>X5jd%> Px1C ; !
 +N+Pl+Gen:eapmi%>X5jd K ;
 +N+PlGenCmp:eapmi%>X5jd R ;
 +N+Pl+Gen+SgCmp+DefSgGenCmp+DefPlGenCmp+SgLeft+SgNomLeft+SgGenLeft+PlGenLeft+Use/Ped:eapmi%>X5jd%> PxC ; !
 +N+Pl+Acc:eapmi%>X5jd K ;
 +N+Pl+Acc+SgCmp+DefSgGenCmp+DefPlGenCmp+SgLeft+SgNomLeft+SgGenLeft+PlGenLeft+Use/Ped:eapmi%>X5jd%> PxC ; !
 +N+Pl+Ill:eapmi%>X5jde K ;
 +N+Pl+Ill+SgCmp+DefSgGenCmp+DefPlGenCmp+SgLeft+SgNomLeft+SgGenLeft+PlGenLeft+Use/Ped:eapmi%>X5jdasa%> PxV ; !
 +N+Pl+Loc:eapmi%>X5jn K ;
 +N+Pl+Loc+SgCmp+DefSgGenCmp+DefPlGenCmp+SgLeft+SgNomLeft+SgGenLeft+PlGenLeft+Use/Sub:eapmi%>X5js K ; ! !SOUTH
 +N+Pl+Loc+SgCmp+DefSgGenCmp+DefPlGenCmp+SgLeft+SgNomLeft+SgGenLeft+PlGenLeft+Use/Ped:eapmi%>X5jn%> PxC ; !
 +N+Pl+Com:eapmi%>X5jgujn K ;
 +N+Pl+Com+SgCmp+DefSgGenCmp+DefPlGenCmp+SgLeft+SgNomLeft+SgGenLeft+PlGenLeft+Use/Ped:eapmi%>X5jd%> PxPlComC ; !
 +N:eapmi%>X6 GOADA- ; ! AG Px
 +N+Sg+Gen:eapmi%>X8 K ; ! Ditto (?)

LEXICON MUITTASJEAPMITV  !+SgCmp +DefSgGenCmp +DefPlGenCmp +SgLeft +SgNomLeft +SgGenLeft +PlGenLeft
 +N+Sg+Nom:eapmi%> K ;
 +N+Sg+Nom:eapmi%> Px3V ;
 +N+SgCmp:%>an R ;
 +N+SgCmp+Der/viđá+Adv:»anviđá K ;
! +N+SgCmp+Der/viđi+Adv:»anviđi K ;
 +N+SgCmp:%>an VEARA ;
 +N+Ess:eapmi%>n K ;
 +N+Ess+SgCmp+DefSgGenCmp+DefPlGenCmp+SgLeft+SgNomLeft+SgGenLeft+PlGenLeft+Use/Ped:eapmi%>n%> PxC ; !
 +N+Ess:eame%>n K ;
 +N+Ess:eame%> K ;
 +N:eapmi%>X2 GOAHTA- ; ! Px sublexicon
 +N:eapmi%>X3 GOAHTAI ; ! Ill sublexicon
 +N+Sg+Gen:eapmi%>X4 K ;
 +N+SgGenCmp:eapmi%>X4 R ;
 +N+Sg+Gen:%>an K ; !PP-frases
 +N+Sg+Acc:eapmi%>X4 K ;
 +N+Sg+Gen+SgCmp+DefSgGenCmp+DefPlGenCmp+SgLeft+SgNomLeft+SgGenLeft+PlGenLeft+Use/Ped:eapmi%>X4 Px3V ; !
 +N+Sg+Acc+SgCmp+DefSgGenCmp+DefPlGenCmp+SgLeft+SgNomLeft+SgGenLeft+PlGenLeft+Use/Ped:eapmi%>X4 Px3V ; !
 +N+Sg+Loc:eapmi%>X4s K ;
 +N+Sg+Loc+SgCmp+DefSgGenCmp+DefPlGenCmp+SgLeft+SgNomLeft+SgGenLeft+PlGenLeft+Use/Sub:eapmi%>X4n K ; ! !SOUTH
 +N+Sg+Loc+SgCmp+DefSgGenCmp+DefPlGenCmp+SgLeft+SgNomLeft+SgGenLeft+PlGenLeft+Use/Ped:eapmi%>X4st%> PxC ; !
 +N+Pl+Nom:eapmi%>X4t K ;
 +N+Sg+Com:eapmi%>X5jn K ;
 +N+Sg+Com+SgCmp+DefSgGenCmp+DefPlGenCmp+SgLeft+SgNomLeft+SgGenLeft+PlGenLeft+Use/Ped:eapmi%>X5jn%> PxC ; !
 +N+Pl+Nom+SgCmp+DefSgGenCmp+DefPlGenCmp+SgLeft+SgNomLeft+SgGenLeft+PlGenLeft+Use/Ped:eapmi%>X5jd%> Px1C ; !
 +N+Pl+Gen:eapmi%>X5jd K ;
 +N+PlGenCmp:eapmi%>X5jd R ;
 +N+Pl+Gen+SgCmp+DefSgGenCmp+DefPlGenCmp+SgLeft+SgNomLeft+SgGenLeft+PlGenLeft+Use/Ped:eapmi%>X5jd%> PxC ; !
 +N+Pl+Acc:eapmi%>X5jd K ;
 +N+Pl+Acc+SgCmp+DefSgGenCmp+DefPlGenCmp+SgLeft+SgNomLeft+SgGenLeft+PlGenLeft+Use/Ped:eapmi%>X5jd%> PxC ; !
 +N+Pl+Ill:eapmi%>X5jde K ;
 +N+Pl+Ill+SgCmp+DefSgGenCmp+DefPlGenCmp+SgLeft+SgNomLeft+SgGenLeft+PlGenLeft+Use/Ped:eapmi%>X5jdasa%> PxV ; !
 +N+Pl+Loc:eapmi%>X5jn K ;
 +N+Pl+Loc+SgCmp+DefSgGenCmp+DefPlGenCmp+SgLeft+SgNomLeft+SgGenLeft+PlGenLeft+Use/Sub:eapmi%>X5js K ; ! !SOUTH
 +N+Pl+Loc+SgCmp+DefSgGenCmp+DefPlGenCmp+SgLeft+SgNomLeft+SgGenLeft+PlGenLeft+Use/Ped:eapmi%>X5jn%> PxC ; !
 +N+Pl+Com:eapmi%>X5jgujn K ;
 +N+Pl+Com+SgCmp+DefSgGenCmp+DefPlGenCmp+SgLeft+SgNomLeft+SgGenLeft+PlGenLeft+Use/Ped:eapmi%>X5jd%> PxPlComC ; !
 +N:eapmi%>X6 GOADA- ; ! AG Px
 +N+Sg+Gen:eapmi%>X8 K ; ! Ditto (?)


LEXICON UPMI
 +N+Sg+Nom:upmi%> K ;
 +N+Sg+Nom+Use/Ped:upmi%> Px3V ; !
 +N+SgNomCmp:upme%> R ;
 +N+Ess:upmi%>n K ;
 +N+Ess+Use/Ped:upmi%>n%> PxC ; !
 +N:upmi%>X2 GOAHTA- ; ! Px sublexicon
 +N:upmi%>X3 GOAHTAI ; ! Ill sublexicon
 +N+Sg+Gen:upmi%>X4 K ;
 +N+Sg+Acc:upmi%>X4 K ;
 +N+Sg+Gen+Use/Ped:upmi%>X4 Px3V ; !
 +N+Sg+Acc+Use/Ped:upmi%>X4 Px3V ; !
 +N+Sg+Loc:upmi%>X4s K ;
 +N+Sg+Loc+Use/Sub:upmi%>X4n K ; ! !SOUTH
 +N+Sg+Loc+Use/Ped:upmi%>X4st%> PxC ; !
 +N+Pl+Nom:upmi%>X4t K ;
 +N+Sg+Com:upmi%>X5jn K ;
 +N+Sg+Com+Use/Ped:upmi%>X5jn%> PxC ; !
 +N+Pl+Nom+Use/Ped:upmi%>X5jd%> Px1C ; !
 +N+Pl+Gen:upmi%>X5jd K ;
 +N+PlGenCmp+Use/Sub:upmi%>X5jd R ;	!
 +N+Pl+Gen+Use/Ped:upmi%>X5jd%> PxC ; !
 +N+Pl+Acc:upmi%>X5jd K ;
 +N+Pl+Acc+Use/Ped:upmi%>X5jd%> PxC ; !
 +N+Pl+Ill:upmi%>X5jde K ;
 +N+Pl+Ill+Use/Ped:upmi%>X5jdasa%> PxV ; !
 +N+Pl+Loc:upmi%>X5jn K ;
 +N+Pl+Loc+Use/Sub:upmi%>X5js K ; ! !SOUTH
 +N+Pl+Loc+Use/Ped:upmi%>X5jn%> PxC ; !
 +N+Pl+Com:upmi%>X5jgujn K ;
 +N+Pl+Com+Use/Ped:upmi%>X5jd%> PxPlComC ; !
 +N:upmi%>X6 GOADA- ; ! AG Px
 +N+Sg+Gen+Use/NG:upmi%>X8 K ; ! 

LEXICON VUONAT !+SgNomCmp +SgGenCmp +PlGenCmp
 +Der1+Der/t+N+Sg+Nom:»t K ;
 +Der1+Der/t+N+SgNomCmp:»t R ;
 +Der1+Der/t+N+Ess:»gin K ;
 +Der1+Der/t+N+Sg+Nom+SgNomCmp+SgGenCmp+PlGenCmp+Use/Ped:»g%> PxC ; !
 +Der1+Der/t+N+Sg+Gen:»ga K ;
 +Der1+Der/t+N+SgGenCmp:»ga R ;
 +Der1+Der/t+N+Sg+Gen+SgNomCmp+SgGenCmp+PlGenCmp+Use/Sub:»t K ; !
 +Der1+Der/t+N+Sg+Gen+SgNomCmp+SgGenCmp+PlGenCmp+Use/Ped:»g%> PxC ; !
 +Der1+Der/t+N+Sg+Acc:»ga K ;
 +Der1+Der/t+N+Sg+Acc+SgNomCmp+SgGenCmp+PlGenCmp+Use/Sub:»t K ; !
 +Der1+Der/t+N+Sg+Acc+SgNomCmp+SgGenCmp+PlGenCmp+Use/Ped:»g%> PxC ; !
 +Der1+Der/t+N+Pl+Nom:»gat K ;
 +Der1+Der/t+N+Sg+Ill+SgNomCmp+SgGenCmp+PlGenCmp+Use/Ped:»gasa%> PxV ; !
 +Der1+Der/t+N+Pl+Nom+SgNomCmp+SgGenCmp+PlGenCmp+Use/Ped:»gijddá%> Px1V ; !
 +Der1+Der/t+N+Sg+Ill:»gij K ;
 +Der1+Der/t+N+Sg+Loc:»gis K ;
 +Der1+Der/t+N+Sg+Loc+SgNomCmp+SgGenCmp+PlGenCmp+Use/Sub:»gin K ; ! !SOUTH
 +Der1+Der/t+N+Sg+Com:»gijn K ;
 +Der1+Der/t+N+Pl+Gen:»gijd K ;
 +Der1+Der/t+N+PlGenCmp:»gijd R ;
 +Der1+Der/t+N+Pl+Acc:»gijd K ;
 +Der1+Der/t+N+Pl+Ill:»gijdda K ;
 +Der1+Der/t+N+Pl+Loc:»gijn K ;
 +Der1+Der/t+N+Pl+Loc+SgNomCmp+SgGenCmp+PlGenCmp+Use/Sub:»gijs K ; ! !SOUTH
 +Der1+Der/t+N+Pl+Com:»gijgujn K ;
 +Der1+Der/t+N+Sg+Loc+SgNomCmp+SgGenCmp+PlGenCmp+Use/Ped:»gistti%> PxV ; !
 +Der1+Der/t+N+Sg+Com+SgNomCmp+SgGenCmp+PlGenCmp+Use/Ped:»gijnni%> PxV ; !
! +Der1+Der/t+N+Pl+Nom:»gijddi%> PxV ; !^P^
 +Der1+Der/t+N+Pl+Gen+SgNomCmp+SgGenCmp+PlGenCmp+Use/Ped:»gijddi%> PxV ; !
 +Der1+Der/t+N+Pl+Acc+SgNomCmp+SgGenCmp+PlGenCmp+Use/Ped:»gijddi%> PxV ; !
 +Der1+Der/t+N+Pl+Ill+SgNomCmp+SgGenCmp+PlGenCmp+Use/Ped:»gijddás%> PxC ; !
 +Der1+Der/t+N+Pl+Loc+SgNomCmp+SgGenCmp+PlGenCmp+Use/Ped:»gijnni%> PxV ; !
 +Der1+Der/t+N+Pl+Com+SgNomCmp+SgGenCmp+PlGenCmp+Use/Ped:»gijddi%> PxPlComV1 ; !
 +Der1+Der/t+N+Ess:»hin K ;
 +Der1+Der/t+N+Sg+Nom+SgNomCmp+SgGenCmp+PlGenCmp+Use/Ped:»h%> PxC ; !
 +Der1+Der/t+N+Sg+Gen:»ha K ;
 +Der1+Der/t+N+SgGenCmp:»ha R ;
 +Der1+Der/t+N+Sg+Gen+SgNomCmp+SgGenCmp+PlGenCmp+Use/Ped:»h%> PxC ; !
 +Der1+Der/t+N+Sg+Acc:»ha K ;
 +Der1+Der/t+N+Sg+Acc+SgNomCmp+SgGenCmp+PlGenCmp+Use/Ped:»h%> PxC ; !
 +Der1+Der/t+N+Pl+Nom:»hat K ;
 +Der1+Der/t+N+Sg+Ill+SgNomCmp+SgGenCmp+PlGenCmp+Use/Ped:»hasa%> PxV ; !
 +Der1+Der/t+N+Pl+Nom+SgNomCmp+SgGenCmp+PlGenCmp+Use/Ped:»hijddá%> Px1V ; !
 +Der1+Der/t+N+Sg+Ill:»hij K ;
 +Der1+Der/t+N+Sg+Loc:»his K ;
 +Der1+Der/t+N+Sg+Loc+SgNomCmp+SgGenCmp+PlGenCmp+Use/Sub:»hin K ; ! !SOUTH
 +Der1+Der/t+N+Sg+Com:»hijn K ;
 +Der1+Der/t+N+Pl+Gen:»hijd K ;
 +Der1+Der/t+N+PlGenCmp:»hijd R ;
 +Der1+Der/t+N+Pl+Acc:»hijd K ;
 +Der1+Der/t+N+Pl+Ill:»hijdda K ;
 +Der1+Der/t+N+Pl+Loc:»hijn K ;
 +Der1+Der/t+N+Pl+Loc+SgNomCmp+SgGenCmp+PlGenCmp+Use/Sub:»hijs K ; ! !SOUTH
 +Der1+Der/t+N+Pl+Com:»hijgujn K ;
 +Der1+Der/t+N+Sg+Loc+SgNomCmp+SgGenCmp+PlGenCmp+Use/Ped:»histti%> PxV ; !
 +Der1+Der/t+N+Sg+Com+SgNomCmp+SgGenCmp+PlGenCmp+Use/Ped:»hijnni%> PxV ; !
! +Der1+Der/t+N+Pl+Nom:»hijddi%> PxV ; !^P^
 +Der1+Der/t+N+Pl+Gen+SgNomCmp+SgGenCmp+PlGenCmp+Use/Ped:»hijddi%> PxV ; !
 +Der1+Der/t+N+Pl+Acc+SgNomCmp+SgGenCmp+PlGenCmp+Use/Ped:»hijddi%> PxV ; !
 +Der1+Der/t+N+Pl+Ill+SgNomCmp+SgGenCmp+PlGenCmp+Use/Ped:»hijddás%> PxC ; !
 +Der1+Der/t+N+Pl+Loc+SgNomCmp+SgGenCmp+PlGenCmp+Use/Ped:»hijnni%> PxV ; !
 +Der1+Der/t+N+Pl+Com+SgNomCmp+SgGenCmp+PlGenCmp+Use/Ped:»hijddi%> PxPlComV1 ; !

LEXICON ACTORder !+SgNomCmp +SgGenCmp +PlGenCmp !Long compound-forms
 +N: GOAHTILONGCMP ;
 +N+Sg+Nom: K ;
 +N+Sg+Nom+SgNomCmp+SgGenCmp+PlGenCmp+Use/Ped: Px3V ; !
 +N+Der/viđá+Adv:»viđá K ;
! +N+Der/viđi+Adv:»viđi K ;
 +N: EssV ;
 +N:X2 GOAHTA- ; ! Px sublexicon
 +N:X3 GOAHTAI ; ! Ill sublexicon
 +N:X4 GOADI- ; ! weak grade abs decl
 +N:X5 GODII- ; ! weak gr dipth simpl
 +N:X6 GOADA- ; ! AG Px
! +N: DenominalAdjsV1Long ; !not plausible
! +N: DenominalAdjsV2 ; !not plausible
! +N: DenominalNounsV ; !not plausible

!LEXICON ACTORLONGSHORTder !+SgNomCmp +SgGenCmp +PlGenCmp !Sometimes long compound-forms not in use now
! +N: GOAHTILONGSHORTCMP ;
! +N+Sg+Nom: K ;
! +N+Sg+Nom: Px3V ; !^P^
! +N+Der/viđá+Adv:»X7viđá K ;
!! +N+Der/viđi+Adv:»X7viđi K ;
! +N: EssV ;
! +N: GOAHTI-OBL ;
! +N: DenominalAdjsV1Long ; !not plausible
! +N: DenominalAdjsV2 ; !not plausible
! +N: DenominalNounsV ; !not plausible


LEXICON ACTORTVder !+SgNomCmp +SgGenCmp +PlGenCmp +SgLeft +SgNomLeft +SgGenLeft +PlGenLeft
 +N+SgNomCmp: R ;
 +N+Sg+Nom: K ;
 +N+Sg+Nom+SgNomCmp+SgGenCmp+PlGenCmp+SgLeft+SgNomLeft+SgGenLeft+PlGenLeft+Use/Ped: Px3V ; !
 +N+Der/viđá+Adv:»viđá K ;
! +N+Der/viđi+Adv:»viđi K ;
 +N: EssV ;
 +N:X2 GOAHTA- ; ! Px sublexicon
 +N:X3 GOAHTAI ; ! Ill sublexicon
 +N:X4 GOADI- ; ! weak grade abs decl
 +N:X5 GODII- ; ! weak gr dipth simpl
 +N:X6 GOADA- ; ! AG Px
! +N: DenominalAdjsV1Long ; !not plausible
! +N: DenominalAdjsV2 ; !not plausible
! +N: DenominalNounsV ; !not plausible

!LEXICON ACTORLONGSHORTTVder not in use at the moment!+SgNomCmp +SgGenCmp +PlGenCmp +SgLeft +SgNomLeft +SgGenLeft +PlGenLeft
! +N+SgNomCmp: R ;
! +N+SgNomCmp:X7 R ;
! +N+SgCmp:W3 R ; !SUB
! +N+Sg+Nom: K ;
! +N+Sg+Nom: Px3V ; !^P^
! +N+Der/viđá+Adv:»X7viđá K ;
!! +N+Der/viđi+Adv:»X7viđi K ;
! +N: EssV ;
! +N: GOAHTI-OBL ;
!! +N: DenominalAdjsV1Long ; !not plausible
!! +N: DenominalAdjsV2 ; !not plausible
!! +N: DenominalNounsV ; !not plausible


! Adjective derivation
! - - - - - - - - - -


LEXICON LAS
 +Attr:%> ATTR ;  ! To capture the attributive forms before going to N lexica.
 VUOHTA ;
 MUSH ;

LEXICON LEXMUSH
 +N: MUSH ;

LEXICON MUSH  ! Deverbal nouns
 : JOHTOLAT0 ;
 :a MUSSHA ;
! +Der/viđi+Adv:»X7#viđi K ;
 +Der/viđá+Adv:»X7#viđá K ;

LEXICON MUSSHA
 +Sg+Nom+Use/Ped:%> PxV ; !
 +Ess:%>n K ;
 +Ess+Use/Ped:%>n%> PxC ; !
 :%> LASJOBL ;

LEXICON BUOREMUSS
 : BUOREMUS ;

LEXICON BUOREMUS
 +Attr:%> K ; ! Attributive superlatives
 +Sg+Nom:%> K ;
! JOHTOLAT0 ; !replaced to avoid compound
! VUOHTA ;
 :a%> BUOREMUSSA- ;

LEXICON BUOREMUSSA-
 +Ess:n K ;
 +Der2+Der/at+Adv:X8t K ;
 +Sg+Nom+Use/Marg+Use/Ped: PxV ; ! !
 +Ess+Use/Ped:n%> PxC ; !
 EABBUCASE2 ;

LEXICON LEXDIMINC
! +N:X4 DIMINC ;
 +N:%> DIMINC ;

LEXICON DIMINC
 MALIS0 ;
 MALLAS- ;

LEXICON DIMINV
 JOHTOLAT0 ;
 :a%> JOHTOLAHKA- ;

LEXICON HEAPMI
! +Der1+Der/Dimin+N:»X6ž DIMINC ; !no diminutives for these i think
 +Sg+Nom+Use/Sub:X1 K ; !
 +Sg+Nom:X7 K ;
! +Sg+Nom:X1 Px3V ; !^P^ ! tent. reintro
! +Sg+Nom:X7 Px3V ; !^P^ ! tent. reintro
 +Sg+Nom+Use/Ped: PxV ; !
 LASJOBL ;
 +Der2+Der/at+Adv:X8t K ;

LEXICON LAGAN
 +A+Attr:%> K ;
!:%> EABBO/EAMOS ;			!no comp.
! +A:%> GAPPUS- ; !REPLACED TO GET RID OF COMPOUND
! +A:%> GAPPUS0 ; !REPLACED TO GET RID OF COMPOUND
 +A+Sg+Nom:%> K ;
! +A+SgNomCmp:%>X7 R ;
 +A: VUOHTA ;
 +A+Ess:%>in K ;
 +A+Sg+Nom+Use/Ped:00%> PxC ; !
 +A+Sg+Gen:%>a K ;
 +A+Sg+Gen+Use/Sub:%> K ; !
 +A+SgGenCmp:%>a R ;
 +A+Sg+Gen+Use/Ped:%> PxC ; !
 +A+Sg+Acc:%>a K ;
 +A+Sg+Acc:%> K ;
 +A+Sg+Acc+Use/Ped:%> PxC ; !
 +A+Pl+Nom:%>at K ;
 +A+Sg+Ill+Use/Ped:%>asa%> PxV ; !
 +A+Pl+Nom+Use/Ped:%>ijddá%> Px1V ; !
 +A+Sg+Ill:%>ij K ;
 +A+Sg+Loc:%>is K ;
 +A+Sg+Loc+Use/Sub:%>in K ; ! !SOUTH
 +A+Sg+Com:%>ijn K ;
 +A+Pl+Gen:%>ijd K ;
 +A+PlGenCmp:%>ijd R ;
 +A+Pl+Acc:%>ijd K ;
 +A+Pl+Ill:%>ijdda K ;
 +A+Pl+Loc:%>ijn K ;
 +A+Pl+Loc+Use/Sub:%>ijs K ; ! !SOUTH
 +A+Pl+Com:%>ijgujn K ;
 +A+Sg+Loc+Use/Ped:%>istti%> PxV ; !
 +A+Sg+Com+Use/Ped:%>ijnni%> PxV ; !
! +A+Pl+Nom:%>ijddi%> PxV ; !^P^
 +A+Pl+Gen+Use/Ped:%>ijddi%> PxV ; !
 +A+Pl+Acc+Use/Ped:%>ijddi%> PxV ; !
 +A+Pl+Ill+Use/Ped:%>ijddás%> PxC ; !
 +A+Pl+Loc+Use/Ped:%>ijnni%> PxV ; !
 +A+Pl+Com+Use/Ped:%>ijddi%> PxPlComV1 ; !
 -+Use/Circ:#- ProperNoun ;		 ! ! Definitely circular x 35000.
! # AGADJECT ;          !delete, from nouns, not adjs
! +A tag added, since it now is pointed to directly from the adj
! file, and not from adjectival sublexica.

LEXICON AHKASAS
 +A+Attr:aš%> K ;
 +A+Sg+Nom:aš%> K ;
 +A+Sg+Nom+Use/Ped:ažža%> PxV ; ! ! tentative.
 +A+SgNomCmp:aš%> R ;
 +A+Ess:ažža%>n K ;
 +A+Ess+Use/Ped:ažža%>n%> PxC ; !
 +A:aš VUOHTA ;
! +A+Adv:ačča%>t K ; !adverbs for these? do not think so
 +A:ažža%> LASJOBL ;
! :ažž DEARVVASLAS ; !not here since these have no comp. forms

LEXICON ETNOLOGALAS	!like AHKASAS but with adverbs
 +A+Attr:aš%> K ;
 +A+Sg+Nom:aš%> K ;
 +A+Sg+Nom+Use/Ped:ažža%> PxV ; ! ! tentative.
 +A+SgNomCmp:aš%> R ;
 +A+Ess:ažža%>n K ;
 +A+Ess+Use/Ped:ažža%>n%> PxC ; !
 +A:aš VUOHTA ;
 +A+Der2+Der/at+Adv:ačča%>t K ;
 +A:ažža%> LASJOBL ;
! :ažž DEARVVASLAS ; !not here since these have no comp. forms


LEXICON SISKKALDAS
 +A+Attr:as%> K ;
 +A+Sg+Nom:as%> K ;
 +A+Sg+Nom+Use/Ped:assa%> PxV ; ! ! tentative.
 +A+SgNomCmp:as%> R ;
 +A+Ess:assa%>n K ;
 +A+Ess+Use/Ped:assa%>n%> PxC ; !
 +A:as VUOHTA ;
 +A+Der2+Der/at+Adv:asa%>t K ;
 +A:assa%> EABBUCASE2 ;	!not to LASJOBL
! :azz DEARVVASLAS ; !not here since these have no comp. forms


!LEXICON AttributeFormList - removed - it makes dublets
!!  garas+A+Attr:garra K "hard A" ;
!  galmmasA+Attr:galbma%> ATTR "cold A" ;
!  čáppat+A+Attr:čáppa%> ATTR "beautiful A" ;
!!  čáppis+A+Attr:čáppa K "beautiful A" ;
!!  fiinnis+A+Attr:fijnna K "fine A" ;
!! removed beacause lexicon FIINNA works




LEXICON DenominalAdjsV1
 +Der1+Der2+Der/heapmi+A:»W4heapmi%> HEAPMI ;
 +Der1+Der2+Der/heapmi+A+Ess:»W4heapmi%>X1n K ;
 +Der1+Der2+Der/heapmi+A+Ess+Use/Ped:»W4heapmi%>X1n%> PxC ; !
 +Der1+Der2+Der/heapmi+A+Ess+Use/Ped:»W4heapmi%>X7n%> PxC ; !
 +Der1+Der2+Der/heapmi+A+Sg+Nom+Use/Sub:»W4hin K ;		!
 +Der1+Der2+Der/heapmi+A+Attr:»W4his%> ATTR ;
! +Der1+Der2+Der/heapmi+A:»W4his VUOHTA ; !moved to LEXICON VUOHTA
 +Der1+Der2+Der/heapmi+A:»W4h EABBO/EAMOS_CONT ;
 +Der1+Der2+Der/huvva+V+IV:»W4huvva%> BOAHTIINCH ;
 +Der1+Der/huhtti+V+TV:»W4huhtti%> DIEHTIStem ;

LEXICON DenominalAdjsV1Long
 +Der1+Der2+Der/heapmi+A:»X4heapmi%> HEAPMI ;
 +Der1+Der2+Der/heapmi+A+Ess:»X4heapmi%>X1n K ;
 +Der1+Der2+Der/heapmi+A+Ess+Use/Sub:»X4heapmi%>X7n K ; !
 +Der1+Der2+Der/heapmi+A+Ess+Use/Ped:»X4heapmi%>X1n%> PxC ; !
 +Der1+Der2+Der/heapmi+A+Ess+Use/Ped:»X4heapmi%>X7n%> PxC ; !
 +Der1+Der2+Der/heapmi+A+Sg+Nom+Use/Sub:»X4hin K ;		!
 +Der1+Der2+Der/heapmi+A+Attr:»X4his%> ATTR ;
! +Der1+Der2+Der/heapmi+A:»X4his VUOHTA ; !moved to LEXICON VUOHTA
 +Der1+Der2+Der/heapmi+A:»X4h EABBO/EAMOS_CONT ;
 +Der1+Der2+Der/huvva+V+IV:»X4huvva%> BOAHTIINCH ;
 +Der1+Der/huhtti+V+TV:»X4huhtti%> DIEHTIStem ;

LEXICON DenominalAdjsV1Short
 +Der1+Der2+Der/heapmi+A:»X8heapmi%> HEAPMI ;
 +Der1+Der2+Der/heapmi+A+Ess:»X8heapmi%>X1n K ;
 +Der1+Der2+Der/heapmi+A+Ess+Use/Sub:»X8heapmi%>X7n K ; !
 +Der1+Der2+Der/heapmi+A+Ess+Use/Ped:»X8heapmi%>X1n%> PxC ; !
 +Der1+Der2+Der/heapmi+A+Ess+Use/Ped:»X8heapmi%>X7n%> PxC ; !
 +Der1+Der2+Der/heapmi+A+Sg+Nom+Use/Sub:»X8hin K ;		!
 +Der1+Der2+Der/heapmi+A+Attr:»X8his%> ATTR ;
! +Der1+Der2+Der/heapmi+A:»X8his VUOHTA ; !moved to LEXICON VUOHTA
 +Der1+Der2+Der/heapmi+A:»X8h EABBO/EAMOS_CONT ;
 +Der1+Der2+Der/huvva+V+IV:»X8huvva%> BOAHTIINCH ;
 +Der1+Der/huhtti+V+TV:»X8huhtti%> DIEHTIStem ;




LEXICON DenominalAdjsV2
 +Der1+Der/laš+A:»X6l EABBO/EAMOS_CONT ;		!WeG
 +Der1+Der/laš:»X6lažž DEARVVASLAS ;		!WeG
! +Der1+Der/laš+A:»X6l EABBO/EAMOS_CONT ; !double pointing

LEXICON DenominalAdjsC
 +Der1+Der/laš:»#l DABALAS ;
 +Der1+Der2+Der/heapmi+A:»W4#heapmi%> HEAPMI ;
 +Der1+Der2+Der/heapmi+A+Ess:»W4#heapmi%>X1n K ;
 +Der1+Der2+Der/heapmi+A+Ess+Use/Sub:»W4#heapmi%>X7n K ; !
 +Der1+Der2+Der/heapmi+A+Ess+Use/Ped:»W4#heapmi%>X1n%> PxC ; !
 +Der1+Der2+Der/heapmi+A+Ess+Use/Ped:»W4#heapmi%>X7n%> PxC ; !
 +Der1+Der2+Der/heapmi+A+Attr:»W4#his%> ATTR ;
! +Der1+Der2+Der/heapmi+A:»W4#his VUOHTA ; !moved to LEXICON VUOHTA

LEXICON DenominalAdjsCLong
 +Der1+Der/laš:»#l DABALAS ;
 +Der1+Der2+Der/heapmi+A:»#heapmi%> HEAPMI ;
 +Der1+Der2+Der/heapmi+A+Ess:»#heapmi%>X1n K ;
 +Der1+Der2+Der/heapmi+A+Ess+Use/Sub:»#heapmi%>X7n K ; !
 +Der1+Der2+Der/heapmi+A+Ess+Use/Ped:»#heapmi%>X1n%> PxC ; !
 +Der1+Der2+Der/heapmi+A+Ess+Use/Ped:»#heapmi%>X7n%> PxC ; !
 +Der1+Der2+Der/heapmi+A+Attr:»#his%> ATTR ;
! +Der1+Der2+Der/heapmi+A:»#his VUOHTA ; !moved to LEXICON VUOHTA

LEXICON DenominalAdjsCShort
 +Der1+Der/laš:»#l DABALAS ;
 +Der1+Der2+Der/heapmi+A:»X7#heapmi%> HEAPMI ;
 +Der1+Der2+Der/heapmi+A+Ess:»X7#heapmi%>X1n K ;
 +Der1+Der2+Der/heapmi+A+Ess+Use/Sub:»X7#heapmi%>X7n K ; !
 +Der1+Der2+Der/heapmi+A+Ess+Use/Ped:»X7#heapmi%>X1n%> PxC ; !
 +Der1+Der2+Der/heapmi+A+Ess+Use/Ped:»X7#heapmi%>X7n%> PxC ; !
 +Der1+Der2+Der/heapmi+A+Attr:»X7#his%> ATTR ;
! +Der1+Der2+Der/heapmi+A:»X7#his VUOHTA ; !moved to LEXICON VUOHTA


LEXICON DenominalAdjsV3 !+SgNomCmp +SgGenCmp +PlGenCmp !from Propernames
 +Der1+Der/laš+A+Attr:»X6lažž%> ATTR ;
 +Der1+Der/laš+A:»X6lažž JOHTOLAT0 ;
! +Der1+Der/laš+A:»X6lažž VUOHTA ;
 +Der1+Der/laš+A+Sg+Nom+SgNomCmp+SgGenCmp+PlGenCmp+Use/Ped:»X6lažža%> PxV ; ! ! tentative.
 +Der1+Der/laš+A+Ess:»X6lažža%>n K ;
 +Der1+Der/laš+A+Ess+SgNomCmp+SgGenCmp+PlGenCmp+Use/Ped:»X6lažža%>n%> PxC ; ! ! tentative, check.
 +Der1+Der/laš+A:»X6lažža%> LASJOBL ;


LEXICON DenominalAdjsC2 !+SgNomCmp +SgGenCmp +PlGenCmp	!from Propernames
 +Der1+Der/laš+A+Attr:»#lažž%> ATTR ;
 +Der1+Der/laš+A:»#lažž JOHTOLAT0 ;
! +Der1+Der/laš+A:»#lažž VUOHTA ;
 +Der1+Der/laš+A+Sg+Nom+SgNomCmp+SgGenCmp+PlGenCmp+Use/Ped:»#lažža%> PxV ; ! ! tentative.
 +Der1+Der/laš+A+Ess:»#lažža%>n K ;
 +Der1+Der/laš+A+Ess+SgNomCmp+SgGenCmp+PlGenCmp+Use/Ped:»#lažža%>n%> PxC ; ! ! tentative, check.
 +Der1+Der/laš+A:»#lažža%> LASJOBL ;

LEXICON DenominalAdjsV4 !+SgNomCmp +SgGenCmp +PlGenCmp  !from Propernames
 +Der1+Der/laš+A+Attr:»X6lažž%> ATTR ;
 +Der1+Der/laš+A:»X6lažž JOHTOLAT0 ;
! +Der1+Der/laš+A:»X6lažž VUOHTA ;
 +Der1+Der/laš+A+Sg+Nom+SgNomCmp+SgGenCmp+PlGenCmp+Use/Ped:»X6lažža%> PxV ; ! ! tentative.
 +Der1+Der/laš+A+Ess:»X6lažža%>n K ;
 +Der1+Der/laš+A+Ess+SgNomCmp+SgGenCmp+PlGenCmp+Use/Ped:»X6lažža%>n%> PxC ; ! ! tentative, check.
 +Der1+Der/laš+A:»X6lažža%> LASJOBL ;

LEXICON DenominalAdjsC3 !+SgNomCmp +SgGenCmp +PlGenCmp	 !from Propernames
 +Der1+Der/laš+A+Attr:»#lažž%> ATTR ;
 +Der1+Der/laš+A:»#lažž JOHTOLAT0 ;
! +Der1+Der/laš+A:»#lažž VUOHTA ;
 +Der1+Der/laš+A+Sg+Nom+SgNomCmp+SgGenCmp+PlGenCmp+Use/Ped:»#lažža%> PxV ; ! ! tentative.
 +Der1+Der/laš+A+Ess:»#lažža%>n K ;
 +Der1+Der/laš+A+Ess+SgNomCmp+SgGenCmp+PlGenCmp+Use/Ped:»#lažža%>n%> PxC ; ! ! tentative, check.
 +Der1+Der/laš+A:»#lažža%> LASJOBL ;

LEXICON LASJOBL
 +Sg+Gen:X4 K ;
 +Sg+Gen:X8 K ;
 +SgGenCmp:X4 R ;
 +SgGenCmp:X8 R ;
! +Sg+Gen:X4 PxV ; !^P^
! +Sg+Gen:X8 PxV ; !^P^
 +Sg+Gen+Use/Ped:X2 Px1V ; !
 +Sg+Gen+Use/Ped:X6 Px2V ; !
 +Sg+Gen+Use/Ped:X4 Px3V ; !
 +Sg+Acc:X4 K ;
 +Sg+Acc:X8 K ;
 +Sg+Acc+Use/Ped:X2 Px1V ; !
 +Sg+Acc+Use/Ped:X6 Px2V ; !
 +Sg+Acc+Use/Ped:X4 Px3V ; !
! +Sg+Acc:X4 PxV ; !^P^
! +Sg+Acc:X8 PxV ; !^P^
 +Sg+Ill:X3j K ;
! +Sg+Ill:s%> PxC ; !^P^
 +Sg+Ill+Use/Ped:X2s%> PxC ; !
 +Sg+Loc:X4s K ;
 +Sg+Loc:X8s K ;
 +Sg+Loc+Use/Sub:X4n K ; ! !SOUTH
 +Sg+Loc+Use/Sub:X8n K ; ! !SOUTH
 +Sg+Loc+Use/Ped:X4st%> PxC ; !
 +Sg+Loc+Use/Ped:X8st%> PxC ; !
 +Sg+Com:X5jn K ;
 +Sg+Com+Use/Ped:X5jn%> PxC ; !
 +Pl+Nom:X4t K ;
 +Pl+Nom+Use/Sub:X4k K ; ! !Skániid dialect
 +Pl+Nom+Use/Ped:X5jd%> Px1C ; !
 +Pl+Gen:X5jd K ;
 +PlGenCmp:X5jd R ;
 +Pl+Gen+Use/Ped:X5jd%> PxC ; !
 +Pl+Acc:X5jd K ;
 +Pl+Acc+Use/Ped:X5jd%> PxC ; !
 +Pl+Ill:X5jde K ;
 +Pl+Ill+Use/Ped:X5jdasa%> PxV  ; !
 +Pl+Loc:X5jn K ;
 +Pl+Loc+Use/Ped:X5jn%> PxC ; !
 +Pl+Com:X5jgujn K ;
 +Pl+Com+Use/Ped:X5jd%> PxPlComC ; !

!LEXICON AGADJECT !Denominal Adj's with Deriv. -ag/og
! agat:agag BEAKKAN "aged A" ;


! Adverbs from adjectives

LEXICON ADVV
 +Der2+Der/at+Adv:Q7t K ;

LEXICON ADVC
 +Der2+Der/at+Adv:it K ;




! Adjectives from nouns

LEXICON AGAdj
 +A+Attr:%> K ;
! +A: VUOHTA ; pointer to VUOHTA in GAPPUS0
 +A:%> GAPPUS0 ;
 +A+Sg+Gen:%>a K ; ! Stem vowel -a-, no short genitive
 +A+Sg+Acc:%>a K ;
 +A+Pl+Nom:%>at K ;
 +A:%>i MALLASI-/NUORABU- ;  ! obl
 +A+Sg+Nom+Use/Ped:%> PxC ; !
 +A+Sg+Gen+Use/Ped:%> PxC ; !
 +A+SgGenCmp:%> R ;
 +A+Sg+Acc+Use/Ped:%> PxC ; !
 +A+Sg+Ill+Use/Ped:%>asa%> PxV ; !
 +A+Sg+Gen+Use/Sub:%> K ; !
 +A+Sg+Acc+Use/Sub:%> K ; !
 +A+Pl+Nom+Use/Ped:%>iiddá%> Px1V ; !






! ------------------- !
! Possessive suffixes !
! ------------------- !

LEXICON PxV
 :X2 Px1V ;
 :X2 Px2V ;
 :X1 Px3V ;

LEXICON PxV2
 : Px1V ;
 : Px2V ;
 : Px3V ;

LEXICON Px1V
 +PxSg1:n K ;
 +PxSg1+Use/Sub:m9 K ; ! !SOUTH
 +PxDu1:me K ;
 +PxPl1:met K ;


LEXICON Px1C
 +PxSg1:an K ;
 +PxSg1+Use/Sub:am9 K ; ! !SOUTH
 +PxDu1:eame K ;
 +PxPl1:eamet K ;

LEXICON Px2V
 +PxSg2:t K ;
 +PxDu2:de K ;
 +PxPl2:det K ;

LEXICON Px3V
 +PxSg3:s K ;
 +PxDu3:ska K ;
 +PxPl3:set K ;

!LEXICON PxSgV !Sg only
! +PxSg1:n K;
! +PxSg1:m9 K; !SUB !SOUTH
! +PxSg2:t K;
! +PxSg3:s K;

LEXICON PxA
! symposiaskka
 +PxSg1:n K ;
 +PxSg1+Use/Sub:m9 K ; ! !SOUTH
 +PxSg2:t K ;
 +PxSg3:s K ;
 +PxDu1:me K ;
 +PxDu2:tte K ;
 +PxDu3:skka K ;
 +PxPl1:met K ;
 +PxPl2:ttet K ;
 +PxPl3:set K ;

LEXICON PxC
 +PxSg1:an K ;
 +PxSg1+Use/Sub:am9 K ; ! !SOUTH
 +PxSg2:at K ;
 +PxSg3:is K ;
 +PxDu1:eame K ;
 +PxDu2:eatte K ;
 +PxDu3:easkka K ;
 +PxPl1:eamet K ;
 +PxPl2:eattet K ;
 +PxPl3:easet K ;

LEXICON PxPlComC
 +PxSg1:angujn K ;
 +PxSg2:atgujn K ;
 +PxSg3:isgujn K ;
 +PxDu1:eamegujn K ;
 +PxDu2:eattegujn K ;
 +PxDu3:easkkagujn K ;
 +PxPl1:eametgujn K ;
 +PxPl2:eattetgujn K ;
 +PxPl3:easetgujn K ;

LEXICON PxPlComV1
 :X2 PxPlCom12V ;
 :X1 PxPlCom3V ;

LEXICON PxPlCom12V
 +PxSg1:ngujn K ;
 +PxSg2:tgujn K ;
 +PxDu1:megujn K ;
 +PxDu2:degujn K ;
 +PxPl1:metgujn K ;
 +PxPl2:detgujn K ;

LEXICON PxPlCom3V
 +PxSg3:sgujn K ;
 +PxDu3:skagujn K ;
 +PxPl3:setgujn K ;













! ================ !
! Verb conjugation !
! ================ !



! --------------------------------- !
! Basic lexica for bisyllabic verbs !
! --------------------------------- !


! Modals
! ------

! These are treated separately because
!  modals do not participate in derivation

LEXICON GALGA
 +V+IV+Ind+Prs:%> PrsV ;
 +V+IV+Ind+Prt:%> PrtV ;
 +V+IV+Pot+Prs:%>Q7ž PotC ;
 +V+IV+Cond:%> CondV1 ;
 +V+IV:%> NominalFormsV1 ;
 +V+IV:%>X2 NominalFormsV4 ;
 +V+IV+Der3+Der/muš+N:»mušš@C.NeedNoun@ MUSH ;



LEXICON FERTE
 +V+IV+Ind+Prs:%>Y5 VSufDOHPPE ;
 +V+IV+Cond:%>Y5 CondV2 ;
 +V+IV+Pot+Prs:%>Y5ž PotC ;
 +V+IV+Ind:%>j CSufDOHPPE ;
 +V+IV+Ind+Prt:%>Y6 PrtV1 ;
 +V+IV:%> NominalFormsV4 ;
 +V+IV:%> NominalFormsV1 ;
 +V+IV+Der3+Der/muš+N:»mušš@C.NeedNoun@ MUSH ;


! Ordinary bisyllabic verbs
! -------------------------


LEXICON ARVI !Bisyllabic Impersonal Verbs!
 +V+IV: DeverbalVerbsARVI ;
 :%> ARVICnj ;

LEXICON ARVALADDA !Already derived words (except words ending -uššat)
 :%> ARVICnj ;


LEXICON DIEHTI      !Bisyllabic i-verbs with Personal Passive
 +V+TV:%> DIEHTIStem ;
 +V+TV: DeverbalVerbsDIEHTI ;

LEXICON BORRA      !Bisyllabic a- and u-verbs with Personal Passive
 +V+TV:%> DIEHTIStem ;
 +V+TV: DeverbalVerbsBORRA ;
 
LEXICON OAHPPA      !Like BORRA but without Deverbal verb -stuvva
 +V+TV:%> DIEHTIStem ;
 +V+TV+Der1+Der/st+V:»W4st MUITALStem ;
 +V+TV+Der1+Der/st+V+Der2+Der/alla+V:»W5stalla%> DIEHTALADDAStem ;
 +V+TV+Der1+Der/st+V+Der2+Der/adda+V:»W5stadda%> DIEHTALADDAStem ;
 +V+TV+Der1+Der/st+V+Der2+Der/alla+V:»W7stalla%> DIEHTALADDAStem ;
 +V+TV+Der1+Der/st+V+Der2+Der/adda+V:»W7stadda%> DIEHTALADDAStem ;
 +V+TV+Der1+Der/st+V+Der2+Der/ahtti+V+TV:»W4stahtti%> DIEHTIStem ;
 +V+TV+Der1+Der/st+V+Der2+Der/asti+V:»W4stas'ti%> DIEHTALADDAStem ;
 +V+TV+Der1+Der/st+V+Der2+Der/easti+V:»W4steas'ti%> DIEHTALADDAStem ;
 +V+TV+Der1+Der/l+V:»l MUITALStem ;
 +V+TV+Der1+Der/l+V+Der2+Der/adda+V:»W6ladda%> DIEHTALADDAStem ;
 +V+TV+Der1+Der/l+V+Der2+Der/adda+V:»X2ladda%> DIEHTALADDAStem ;
 +V+TV+Der1+Der/l+V+Der2+Der/ahtti+TV:»lahtti%> DIEHTIStem ;
 +V+TV+Der1+Der/l+V+Der2+Der/asti:»las'ti%> DIEHTALADDAStem ;
 +V+TV+Der1+Der/l+V+Der2+Der/easti:»leas'ti%> DIEHTALADDAStem ;
 +V+TV+Der1+Der/h+V+TV:»X4h MUITALStem ;
 +V+TV+Der1+Der/h+V+Der2+Der/alla+V:»Q4halla%> DIEHTALADDAStem ;
 +V+TV+Der1+Der/h+V+Der2+Der/adda+V:»Q4hadda%> DIEHTALADDAStem ;
 +V+TV+Der1+Der/h+V+Der2+Der/ahtti+V+TV:»X4hahtti%> DIEHTIStem ;
 +V+TV+Der1+Der/h+V+Der2+Der/asti+V:»X4has'ti%> DIEHTALADDAStem ;
 +V+TV+Der1+Der/h+V+Der2+Der/easti+V:»X4heas'ti%> DIEHTALADDAStem ;
 +V+TV+Der1+Der2+Der/halla+V:»X6halla%> BOAHTIINCH ;
 +V+TV+Der1+Der/d+V:»Q8d MUITALStem ;


LEXICON DEAKCU  !as BORRA for u-verbs with dim -astit, and a-verbs šith dim -istit that are hardcoded
 +V+TV:%> DIEHTIStem ;
 +V+TV: DeverbalVerbsBOLTU ;

LEXICON DIEHTISHORT      !Short actio compound-form
 +V+TV:%> DIEHTISHORTStem ;
 +V+TV: DeverbalVerbsDIEHTI ;

LEXICON DIEHTILONGSHORT      !Long and short actio compound-form
 +V+TV:%> DIEHTILONGSHORTStem ;
 +V+TV: DeverbalVerbsDIEHTI ;



LEXICON DIEHTALADDA   !Already derived words (except words ending -uššat and -httit) - no actio as first part of compounds
 +V+TV:%> DIEHTALADDAStem ;

LEXICON HAHTTIT   !Four-syll kausatives on -httit
 +V+TV:%> DIEHTIStem ;

LEXICON DAHTU ! As diehti, but -ut verbs, thus without short passive
 +V+TV:%>Y7j PASSIVE ;
 +V+TV+Der2+Der/PassL+V+Der3+Der/supmi+N+Sg+Ill:»Y7supmái K ;
 +V+TV:%> DIEHTIINCH ;
 +V+TV: DeverbalVerbsBORRA ;

LEXICON BOLTU ! As dáhtu but with dim -astit that are harcoded
 +V+TV:%>Y7j PASSIVE ;
 +V+TV+Der2+Der/PassL+V+Der3+Der/supmi+N+Sg+Ill:»Y7supmái K ;
 +V+TV:%> DIEHTIINCH ;
 +V+TV: DeverbalVerbsBOLTU ;

LEXICON ALLU ! -ut verbs, thus without short passive
 +V+IV:%>Y7j SG3PASS ;
 +V+IV:%> BOAHTIINCH ;
 +V+IV: DeverbalVerbsDIEVVA ;



LEXICON BOAHTI ! Bisyllabic i-verbs without Personal Passive but with Actor
 +V+IV:%> BOAHTIStem ;
 +V+IV: DeverbalVerbsBOAHTI ;

LEXICON BOAHTILONGSHORT !!Long and short actio compound-form
 +V+IV:%> BOAHTILONGSHORTStem ;
 +V+IV: DeverbalVerbsBOAHTI ;

LEXICON DIEVVA ! Bisyllabic a- and u-verbs without Personal Passive but with Actor
 +V+IV:%> BOAHTIStem ;
 +V+IV: DeverbalVerbsDIEVVA ;

LEXICON BOAZZU !as DIEVVA for u-verbs with dim -astit, that are hardcoded
 +V+IV:%> BOAHTIStem ;
 +V+IV: DeverbalVerbsBINDU ;


LEXICON BINDU !as DIEVVA (but without short passive) for u-verbs with dim -astit, that are hardcoded
 +V+IV:%>Y7j SG3PASS ;
 +V+IV+Der2+Der/PassL+V+Der3+Der/supmi+N+Sg+Ill:»Y7supmái K ;
 +V+IV:%> BOAHTIINCH ;
 +V+IV: DeverbalVerbsBINDU ;


LEXICON BOAHTALADDA !Already derived words (except words ending -uššat) - no actio as first part of compounds
 +V+IV:%> BOAHTALADDAStem ;

LEXICON MAHTI ! Bisyllabic Verbs without Personal Passive but with Acc obj.
 +V+TV:%> DIEHTIStem ;
 +V+TV: DeverbalVerbsBOAHTI ;
! This lexicon goes as BOAHTI except for the TV tag.
! The reason is that máhtit takes acc objects, but does not have passive.

LEXICON MAHTALADDA !Already derived words (except words ending -uššat)
 +V+TV:%> DIEHTALADDAStem ;

LEXICON RAIMMAHALLA     !passives on -hallat and INCHOATIVES on -stuvvat
 +V+IV:%> BOAHTIINCH ;

LEXICON UVVA     !passives -uvvat
 +V+IV:uvva%> BOAHTIINCH ;
 +V+IV+Der2+Der/ahtti+V+TV:»uhtti%> DIEHTIStem ;

LEXICON DOAROSTUVVA     !INCHOATIVES on -stuvvat
 +V+TV:%> DIEHTIINCH ;


!LEXICON CIELGA  ! Bisyllabic Verbs without Personal Passive and without Actor
!no words directed here at the moment
!+V+IV: SG3PASSV ;
!+V+IV+Der3+Der/goahti+V:»goah'ti%> BOAHTICnj ;
!+V+IV:%> BOAHTICnj ;
!+V+IV: DeverbalNounsDOHPPE- ;



! Intermediate lexica for even-syllable verbs
!  - - - - - - - - - - - - - - - - - - - - - -


LEXICON DIEHTIStem
 :Y7j PASSIVE ;
 +Der2+Der/PassL+V+Der3+Der/supmi+N+Sg+Ill:»Y7supmái K ;
 +Der/PassS+V:»Y7  OT-PASSIVE ;
 DIEHTIINCH ;

LEXICON DIEHTALADDAStem
 :Y7j PASSIVE ;
! +Der2+Der/PassL+V+Der3+Der/supmi+N+Sg+Ill:»Y7supmái K ; !not necessary here
 +Der/PassS+V:»Y7  OT-PASSIVE ;
 DIEHTALADDAINCH ;

LEXICON DIEHTISHORTStem
 :Y7j PASSIVE ;
 +Der2+Der/PassL+V+Der3+Der/supmi+N+Sg+Ill:»Y7supmái K ;
 +Der/PassS+V:»Y7  OT-PASSIVE ;
 DIEHTISHORTINCH ;

LEXICON DIEHTILONGSHORTStem
 :Y7j PASSIVE ;
 +Der2+Der/PassL+V+Der3+Der/supmi+N+Sg+Ill:»Y7supmái K ;
 +Der/PassS+V:»Y7 OT-PASSIVE ;
 DIEHTILONGSHORTINCH ;


LEXICON BOAHTIStem
 SG3PASSV ;
 BOAHTIINCH ;

LEXICON BOAHTALADDAStem
 SG3PASSV ;
 BOAHTALADDAINCH ;

LEXICON BOAHTILONGSHORTStem
 SG3PASSV ;
 DIEHTILONGSHORTINCH ;

LEXICON DIEHTIINCH
 DeverbalNounsDIEHTI ;
 +Der3+Der/goahti+V:»goah'ti%> BOAHTICnj " INCH" ;
 BOAHTICnj ;

LEXICON BOAHTIINCH
 DeverbalNounsBOAHTI ;
 +Der3+Der/goahti+V:»goah'ti%> BOAHTICnj " INCH" ;
 BOAHTICnj ;

LEXICON BOAHTALADDAINCH
 DeverbalNounsBOAHTALADDA ;
 +Der3+Der/goahti+V:»goah'ti%> BOAHTICnj " INCH" ;
 BOAHTICnj ;

LEXICON DIEHTALADDAINCH
 DeverbalNounsDIEHTALADDA ;
 +Der3+Der/goahti+V:»goah'ti%> BOAHTICnj " INCH" ;
 BOAHTICnj ;

LEXICON DIEHTISHORTINCH
DeverbalNounsDIEHTISHORT ;
 +Der3+Der/goahti+V:»goah'ti%> BOAHTICnj ;
 BOAHTICnj ;

LEXICON DIEHTILONGSHORTINCH
DeverbalNounsDIEHTILONGSHORT ;
 +Der3+Der/goahti+V:»goah'ti%> BOAHTICnj ;
 BOAHTICnj ;


LEXICON BOAHTICnj
 +Ind+Prs: PrsV ;
 +Ind+Prt: PrtV ;
 +Pot+Prs:Q7ž PotC ;
 +Cond: CondV1 ;
 +Imprt: ImprtVA ;
 NominalFormsV ;


LEXICON CondV1
 +Prs:X6š CondBOAHTI ;         ! General -š- forms
 +Prs+Use/Sub:Q4l CondBOAHTI ;         ! !     -l- forms soappulin
 +Prs+Use/NG:X6l CondBOAHTI ;         !   ! -l- forms soppolin

LEXICON CondBOAHTI
 PrtC1 ;
 PrtC2 ;
 +ConNeg:e K ;

LEXICON ARVICnj
 +V+IV+Ind+Prs+Sg3:Q1 K ; ! Q1 because arvi is wrong
 +V+IV+Ind+Prt+Sg3:X4j K ; 
 +V+IV+Ind+Prs+ConNeg:Q6 K ;
 +V+IV+Cond+Prs+Sg3:X6šij K ;
 +V+IV+Cond+Prs+Sg3+Use/NG:X6lij K ;    !
 +V+IV+Cond+Prs+Sg3+Use/Sub:Q4lij K ;    !  
 +V+IV+Cond+Prs+ConNeg:X6še K ; 
 +V+IV+Cond+Prs+ConNeg+Use/NG:X6le K ;  ! ! X6 = i > á, 
 +V+IV+Cond+Prs+ConNeg+Use/Sub:Q4le K ;  !   !Q4 i > á "Stem Vowel shift i:á"

 +V+IV+Pot+Prs+Sg3:Q7ž K ;
 +V+IV+Pot+Prs+Sg3+Use/NG:Q7ža K ;      !
 +V+IV+Pot+Prs+ConNeg:Q7ž K ;
 +V+IV+Imprt+Sg3:Q3s # ; !Prs
 +V+IV+PrfPrc:X2n K ;
 +V+IV+Inf:t K ;
 +V+IV+Actio+Nom+Use/Sub:n K ; !
 +V+IV+Actio+Gen+Use/Sub:n K ; ! ! (Re?)introducing?
 +V+IV+Actio+Gen+Use/Sub:ma K ; !
 +V+IV+Actio+Acc+Use/Sub:n K ; ! ! (Re?)introducing?
 +V+IV+Actio+Acc+Use/Sub:ma K ; !
! +V+IV+Actio:n ACTIOCOMPOUNDS ; !SUB !!via BOAHTIN and EAPMI
 +V+IV+Actio+Ess+Use/Sub:me K ; !
 +V+IV+Actio+Ess+Use/Sub:min K ; !
 +V+IV+Actio+Ess+Use/Sub:men K ; !
 +V+IV+Actio+Loc+Use/Sub:mis K ; !
 +V+IV+Der3+Der/n+N+Ess+Use/NG:»min K ; !
 +V+IV+Der3+Der/n+N+Ess:»me K ;
 +V+IV+Der3+Der/n+N+Ess:»men K ;
 +V+IV+Der3+Der/n+N+SgCmp:»n R ;
 +V+IV+Der3+Der/n+N+Sg+Nom:»n K ;
 +V+IV+Der3+Der/n+N+Sg+Gen:»n K ;
 +V+IV+Der3+Der/n+N+Sg+Acc:»ma K ;
 +V+IV+Der3+Der/n+N+SgGenCmp:»ma R ;
 +V+IV+Der3+Der/n+N+Sg+Ill:»mij K ;
 +V+IV+Der3+Der/n+N+Sg+Loc:»mis K ;
 +V+IV+Der3+Der/n+N+Sg+Com:»mijn K ;
 +V+IV:X4 NominalFormsV7 ;
 +V+IV:Q6 NominalFormsV8 ;
 +V+IV:X6 NominalFormsV9 ;
 +V+IV: SG3PASSV ;
 +V+IV+Der3+Der/goahti+V:»goah'ti%> BOAHTICnj " INCH" ;
! Directly to this INCH, and not via the same path as the others, as arvi- does
! not get passive (& not deverbal nouns?). As a safety first -option, I do not add
! more than this one line now.




! Basic lexica for contracted verbs
! ---------------------------------

LEXICON BORGE !Contracted Impersonal Verbs
 +V+IV+Der3+Der/goahti+V:»goah'ti%> BOAHTICnj " INCH" ;
 +V+IV:%> ContrImpersonal ;
 +V+IV+Der1+Der/j+V:»j SG3PASS ;
! +V+IV:%> DOHPPEINCH ;  !replaced
 +V+IV: DeverbalVerbsBORGE ;
! +V+IV: DeverbalVerbsDOHPPE ;
! Here I have exchanged Pekka's original BORGE with DOHPPE. DeverbalVerbsBORGE
! was not defined, and since they are deverbal verbs, intransitive impersonal
! BORGE should behave like intransitive personal DOHPPE. TT 020108.
!LEXICON DeverbalVerbsBORGE now up and going. TO 020106

LEXICON BASSO ! Bisyllabic, inherently passive -ot verbs
 +V+IV: OT-PASSIVE-BASSO ;
 +V+IV+Der3+Der/n:»m@C.NeedNoun@ BOAHTALADDAN ;

LEXICON OT-PASSIVE-BASSO
! The first two entries from DOHPPE
! CIRROStem ; !replaced to avoid passive + actio
 +Der3+Der/muš+N:»mušš@C.NeedNoun@ MUSH ;
 +Der1+Der/meahttun+Use/Sub:»X7#meahttu MEAHTTUN ; !
 +Der1+Der/j:»j DeverbalNounsDOHPPEJ ;
! DOHPPEINCH ; !replaced to avoid passive + actio
 +Der3+Der/goahti+V:»goah'ti%> BOAHTICnj ; ! Der/goah0ti changed to Der/goahti, as 0 is bad in tag
 +Der3+Der/goahti+V:»šgoah'ti%> BOAHTICnj ; ! ditto
 :%>j jStemsDOHPPE ;
 +Ind+Prs:%>Y5 VSufDOHPPE ;
 +Cond:%>Y5 CondV2 ;
 +Pot+Prs:%>Y5ž PotC ;
 +Imprt:%>Y5 ImprtSg2 ; !Prs
 +Der3+Der/n+N+Ess:»Y5me K ;
 +Der3+Der/n+N+Ess+Use/NG:»Y5min K ;     !
 +Der3+Der/n+N+Ess:»Y5men K ;
 +Der3+Der/n+N+SgCmp:»Y5n R ;
 +Der3+Der/n+N+Sg+Nom:»Y5n K ;
 +Der3+Der/n+N+Sg+Gen:»Y5n K ;
 +Der3+Der/n+N+SgGenCmp:»Y5ma R ;
 +Der3+Der/n+N+Sg+Loc:»Y5mis K ;
 +Der3+Der/n+N+Sg+Com:»Y5mijn K ;
 +Der3+Der/n+N+Sg+Ill:»Y5mij K ;
 +Der3+Der/n+N+Sg+Acc:»Y5ma K ;
 :%>Y5 NominalFormsV2 ;
 :%>Y5 NominalFormsV4 ;
 +Inf:%>Y5t K ;
 +Actio+Nom+Use/Sub:%>Y5n K ; !
 +Actio+Gen+Use/Sub:%>Y5n K ; ! ! (Re?)introducing?
 +Actio+Gen+Use/Sub:%>Y5ma K ; !
 +Actio+Acc+Use/Sub:%>Y5n K ; ! ! (Re?)introducing?
 +Actio+Acc+Use/Sub:%>Y5ma K ; !
! +Actio:%>Y5n ACTIOCOMPOUNDS ; !SUB !!via BOAHTIN and EAPMI
 +Actio+Ess+Use/Sub:%>Y5me K ; !
 +Actio+Ess+Use/Sub:%>Y5min K ; !
 +Actio+Ess+Use/Sub:%>Y5men K ; !
 +Actio+Loc+Use/Sub:%>Y5mis K ; !
 :%>Y6 VjStemsDOHPPE ;
! The entry leading to PASSIVE in DOHPPE is omitted here.
! The next entries are the non-passive partS of the DeverbalVerbsDOHPPE entry.
 +Der1+Der/st+V:»st BASSO-MUITAL ;
 +Der1+Der/st+V+Der2+Der/alla+V:»stalla%> BOAHTIStem ;
 +Der1+Der/st+V+Der2+Der/adda+V:»stadda%> BOAHTIStem ;
 +Der1+Der/st+V+Der2+Der/asti+V:»stas'ti%> BOAHTIStem ;
 +Der1+Der/st+V+Der2+Der/easti+V:»steas'ti%> BOAHTIStem ;
 +Der1+Der/h+V+TV:»h BASSO-MUITAL ;
 +Der1+Der/h+V+Der2+Der/alla+V:»halla%> BOAHTIStem ;
 +Der1+Der/h+V+Der2+Der/adda+V:»hadda%> BOAHTIStem ;
 +Der1+Der/h+V+Der2+Der/asti+V:»has'ti%> BOAHTIStem ;
 +Der1+Der/h+V+Der2+Der/easti+V:»heas'ti%> BOAHTIStem ;
 +Der1+Der/d+V:»d BASSO-MUITAL ;

LEXICON OT-PASSIVE
! The first two entries from DOHPPE
! CIRROStem ; !replaced to avoid passive + actio
 +Der3+Der/muš+N:mušš@C.NeedNoun@ MUSH ;
 +Der1+Der/meahttun+Use/Sub:»X7#meahttu MEAHTTUN ; !
 +Der1+Der/j:j DeverbalNounsDOHPPEJ ;
! DOHPPEINCH ; !replaced to avoid passive + actio
 +Der3+Der/goahti+V:goah'ti%> BOAHTICnj ; ! Der/goah0ti changed to Der/goahti, as 0 is bad in tag
 +Der3+Der/goahti+V:šgoah'ti%> BOAHTICnj ; ! ditto
 :j jStemsDOHPPE ;
 +Ind+Prs:%>Y5 VSufDOHPPE ;
 +Cond:%>Y5 CondV2 ;
 +Pot+Prs:%>Y5ž PotC ;
 +Imprt:%>Y5 ImprtSg2 ; !Prs
 +Der3+Der/n+N+Ess:»Y5me K ;
 +Der3+Der/n+N+Ess+Use/NG:»Y5min K ;     !
 +Der3+Der/n+N+Ess:»Y5men K ;
 +Der3+Der/n+N+SgCmp:»Y5n R ;
 +Der3+Der/n+N+Sg+Nom:»Y5n K ;
 +Der3+Der/n+N+Sg+Gen:»Y5n K ;
 +Der3+Der/n+N+SgGenCmp:»Y5ma R ;
 +Der3+Der/n+N+Sg+Loc:»Y5mis K ;
 +Der3+Der/n+N+Sg+Com:»Y5mijn K ;
 +Der3+Der/n+N+Sg+Ill:»Y5mij K ;
 +Der3+Der/n+N+Sg+Acc:»Y5ma K ;
 :%>Y5 NominalFormsV2 ;
 :%>Y5 NominalFormsV4 ;
 +Inf:%>Y5t K ;
 +Actio+Nom+Use/Sub:%>Y5n K ; !
 +Actio+Gen+Use/Sub:%>Y5n K ; ! ! (Re?)introducing?
 +Actio+Gen+Use/Sub:%>Y5ma K ; !
 +Actio+Acc+Use/Sub:%>Y5n K ; ! ! (Re?)introducing?
 +Actio+Acc+Use/Sub:%>Y5ma K ; !
! +Actio:%>Y5n ACTIOCOMPOUNDS ; !SUB !!via BOAHTIN and EAPMI
 +Actio+Ess+Use/Sub:%>Y5me K ; !
 +Actio+Ess+Use/Sub:%>Y5min K ; !
 +Actio+Ess+Use/Sub:%>Y5men K ; !
 +Actio+Loc+Use/Sub:%>Y5mis K ; !
 :Y6 VjStemsDOHPPE ;
! The entry leading to PASSIVE in DOHPPE is omitted here.
! The next entries are the non-passive partS of the DeverbalVerbsDOHPPE entry.
 +Der1+Der/st+V:st BASSO-MUITAL ;
 +Der1+Der/st+V+Der2+Der/alla+V:stalla%> BOAHTIStem ;
 +Der1+Der/st+V+Der2+Der/adda+V:stadda%> BOAHTIStem ;
 +Der1+Der/st+V+Der2+Der/asti+V:stas'ti%> BOAHTIStem ;
 +Der1+Der/st+V+Der2+Der/easti+V:steas'ti%> BOAHTIStem ;
 +Der1+Der/h+V+TV:h BASSO-MUITAL ;
 +Der1+Der/h+V+Der2+Der/alla+V:halla%> BOAHTIStem ;
 +Der1+Der/h+V+Der2+Der/adda+V:hadda%> BOAHTIStem ;
 +Der1+Der/h+V+Der2+Der/asti+V:has'ti%> BOAHTIStem ;
 +Der1+Der/h+V+Der2+Der/easti+V:heas'ti%> BOAHTIStem ;
 +Der1+Der/d+V:d BASSO-MUITAL ;

LEXICON GILLE ! Contracted Verbs without Personal Passive
 +V+IV:%> CIRROStem ;
 +V+IV+Der1+Der/j+V:»j SG3PASS ;
 +V+IV:%> DOHPPEINCH ;
 +V+IV: DeverbalVerbsGILLE ;
 +V+IV:%> NominalFormsV9 ;


LEXICON CIRRO ! Inchoatives and essives on -á, -o, -e without Personal Passive - no actiocmps
 +V+IV:%> CIRROStem ;
 +V+IV+Der1+Der/j+V:»j SG3PASS ;
 +V+IV:%> DOHPPEINCH ;
 +V+IV: DeverbalVerbsGILLE ;
 +V+IV:%> NominalFormsV9 ;



LEXICON DOHPPE !Contracted Verbs with Personal Passive
 +V+TV:%> DOHPPEStem ;
 +V+TV+Der1+Der/j+V:»j PASSIVE ;
! +V+TV+Der2+Der/PassL+V+Der3+Der/supmi+N+Sg+Ill:»supmái K ; !just for evenstems
 +V+TV:%> DOHPPEINCH ;
 +V+TV: DeverbalVerbsDOHPPE ;
 +V+TV:%> NominalFormsV9 ;

LEXICON MUITA ! Inchoatives and essives on -á, -o, -e with Personal Passive  - no actiocmps
 +V+TV:%> CIRROStemTV ;
 +V+TV+Der1+Der/j+V:»j PASSIVE ;
! +V+TV+Der2+Der/PassL+V+Der3+Der/supmi+N+Sg+Ill:»supmái K ; !just for evenstems
 +V+TV:%> DOHPPEINCH ;
 +V+TV: DeverbalVerbsDOHPPE ;
 +V+TV:%> NominalFormsV9 ;



LEXICON MAHTA !Contracted Verbs without Personal Passive but with Acc obj.
 +V+TV+Der1+Der/j+V:»j SG3PASS ;
 +V+TV:%> DOHPPEINCH ;
 +V+TV: DeverbalVerbsGILLE ;
 +V+TV:%> NominalFormsV9 ;
! This lexicon goes as GILLE except for the TV tag.
! The reason is that máhttát takes acc objects, but does not have passive.




! Substems for contracted verbs
! - - - - - - - - - - - - - - -

LEXICON BASSO-MUITAL
 MUITALINCH ;
 DeverbalNounsC ;

LEXICON DOHPPEStem
 +Der1+Der/j:»j DeverbalNounsDOHPPEJTV ;
 DeverbalNounsDOHPPE- ;



LEXICON CIRROStem
 +Der1+Der/j:»j DeverbalNounsDOHPPEJ ;
 DeverbalNounsCIRRO- ;

LEXICON CIRROStemTV
 +Der1+Der/j:»j DeverbalNounsDOHPPEJTV ;
 DeverbalNounsCIRROTV- ;


LEXICON DOHPPEINCH
 +Der3+Der/goahti+V:»goah'ti%> BOAHTICnj ; ! Der/goah0ti changed to Der/goahti, as 0 is bad in tag
 +Der3+Der/goahti+V:»šgoah'ti%> BOAHTICnj ; ! ditto
 DOHPPECnj ;

LEXICON DOHPPECnj
 :j jStemsDOHPPE ;
 :Y5 VStemsDOHPPE ;
 :Y6 VjStemsDOHPPE ;
!removed "+Der/j" in front of ":»j"



LEXICON VStemsDOHPPE
 +Ind+Prs: VSufDOHPPE ;
 +Cond: CondV2 ;
 +Pot+Prs:ž PotC ;
 +Imprt: ImprtSg2 ; !Prs
 NominalFormsVC ;

LEXICON CondV2
 +Prs:š CondBOAHTI ;
 +Prs+Use/NG:l CondBOAHTI ; !


LEXICON VjStemsDOHPPE
 +Ind+Prt: PrtV1 ;

LEXICON jStemsDOHPPE
 +Ind: CSufDOHPPE ;
 ImprtC2 ;
 +Use/Sub: NominalFormsC2 ; !

LEXICON VSufDOHPPE
 PrsV1 ;
 PrsV2 ;
 PrsV4 ;
 PrsV5 ;

LEXICON CSufDOHPPE
 +Prs: PrsC1 ;
 +Prt: PrtC1 ;



! Basic lexica for trisyllabic verbs
! ----------------------------------

LEXICON COASKKIT  ! Trisyllabic impersonals
 COASKKITCnj ;
 +V+IV: DeverbalVerbsCOASKKIT ;

LEXICON COASKKITCnj
 +V+IV+Der3+Der/goahti+V:»išgoah'ti%> BOAHTICnj " INCH" ;
 SG3PASS ;
 +V+IV+Ind+Prs+Sg3:%>a K ;
!+V+IV+Ind+Prs+Sg3:%> K ; !SUB Poetic form
 +V+IV+Ind+Prt+Sg3:%>ij K ;
 +V+IV+Ind+Prs+ConNeg:%> K ;
 +V+IV+Cond+Prs+Sg3:%>ivčči%>i K ;
 +V+IV+Cond+Prs+ConNeg:%>ivčče%> K ;
 +V+IV+Pot+Prs+Sg3+Use/NG:%>eažžá%> K ;        !
 +V+IV+Pot+Prs+Sg3+Use/NG:%>eaš K ;          !
 +V+IV+Pot+Prs+Sg3:%>eš K ;
 +V+IV+Pot+Prs+ConNeg+Use/NG:%>eačča%> K ;     !
 +V+IV+Pot+Prs+ConNeg+Use/NG:%>eaš K ;	      !
 +V+IV+Pot+Prs+ConNeg:%>eš K ;	      
 +V+IV+Imprt+Sg3:%>ehko%>s # ;
 +V+IV+Inf:%>it K ;
 +V+IV+Der2+Der/eapmi+Sg+Nom:»eapmi%> K ;
 +V+IV+Der2+Der/eapmi+Sg+Gen+Use/NG:»an K ;   !  !in PP-frases
 +V+IV+Der2+Der/eapmi+Sg+Gen:»eami%> K ;
 +V+IV+Der2+Der/eapmi+SgGenCmp+Use/NG:»eami%> R ; !
 +V+IV+Der2+Der/eapmi+SgGenCmp:»eame%> R ;
 +V+IV+Der2+Der/eapmi+Sg+Acc+Use/NG:»eame%> K ;   !
 +V+IV+Der2+Der/eapmi+Sg+Acc:»eami%> K ;
 +V+IV+Der2+Der/eapmi+Sg+Gen:»eame%> K ;
 +V+IV+Der2+Der/eapmi+SgCmp:»an R ;
 +V+IV+Der2+Der/eapmi+Sg+Ill:»eapmá%>i K ;
 +V+IV+Der2+Der/eapmi+Ess:»eame%> K ;
 +V+IV+Der2+Der/eapmi+Ess+Use/Sub:»eami%> K ; !
 +V+IV+Der2+Der/eapmi+Ess+Use/Sub:»eami%>n K ;    !
 +V+IV+Der2+Der/eapmi+Ess:»eame%>n K ;
 +V+IV+Der2+Der/eapmi+Sg+Loc+Use/NG:»eami%>s K ; !
 +V+IV+Der2+Der/eapmi+Sg+Loc:»eame%>s K ;
 +V+IV+Der2+Der/eapmi+Sg+Com:»emi%>jn K ;
 +Actio+Nom+Use/Sub:%>eapmi%> K ; !
 +Actio+Nom+Use/Sub:%>eapme%> K ; !
 +Actio+Nom+Use/Sub:%>an K ; ! ! shortened (reintro)
 +Actio+Gen+Use/Sub:%>eami%> K ; !
 +Actio+Gen+Use/Sub:%>eame%> K ; !
 +Actio+Gen+Use/Sub:%>an K ; ! ! shortened (reintro?)
 +Actio+Acc+Use/Sub:%>eami%> K ; !
 +Actio+Acc+Use/Sub:%>eame%> K ; !
 +Actio+Acc+Use/Sub:%>an K ; ! ! shortened (reintro?)
! +Actio:%>an ACTIOCOMPOUNDS ; !SUB !!via BOAHTIN and EAPMI
 +Actio+Ess+Use/Sub:%>eame%> K ; !
 +Actio+Ess+Use/Sub:%>eami%> K ; !
 +Actio+Ess+Use/Sub:%>eami%>n K ; !
 +Actio+Ess+Use/Sub:%>eame%>n K ; !
 +Actio+Loc+Use/Sub:%>eame%>s K ; !
 +Actio+Loc+Use/Sub:%>eami%>s K ; !
 +V+IV+Ger:%>ettiin K ;
 +V+IV+Ger:%>ettiin%> PxC ;
 +V+IV+PrfPrc:%>an K ;
 +V+IV+VAbess:%>#keahttá K ; 
 +V+IV+VAbess:%>#keahttájin K ; 
 +V+IV+A+Attr:%>#keahtes K ;
 +V+IV+VAbess+Use/NG:%>#haga K ; ! 
 +V+IV+A+Attr+Use/Sub:%>#ha K ; !
 +V+IV+Sup:%>eažžat K ; ! Rare form !!!


LEXICON ARVVASJ  !Words ending -šit, -skit, smit, -idit, -ldit, -git and 5-syllables
 COASKKITCnj ;

LEXICON ARVIL !Trisyllabic Verbs ending -lit with Personal Passive
 COASKKITCnj ;
 +V+IV: DeverbalVerbsARVIL ;


LEXICON MUITAL !Trisyllabic Verbs with Personal Passive
 +V+TV:%> MUITALStem ;
 +V+TV: DeverbalVerbsMUITAL ;

LEXICON MUITTASJ !Words ending -šit, -skit, -ldit - no actiocmp
 +V+TV:%> MUITTASJStem ;
!directed here as well:
!Reciprocals on -dit
!Momentatives on -dit, -ádit, -ihit, -e7hit
!Frequentatives on -(u)hit
!Continuatives on -nit
!Inchoatives in -nit

LEXICON HALIID !Words ending -smit, -idit, -git - no actiocmp
 +V+TV:%> MUITTASJStem ;
 +V+Der2+Der/ahtti+V+TV:»ahtti%> DIEHTIStem ;

LEXICON BONJAT !!Cont/Freq on -dit, Continuatives on -(u)hit, Reciprocals, momentatives and frequentatives ending -alit - actio componds
 +V+TV:%> MUITALStem ;

LEXICON VUORDIL !Trisyllabic Verbs ending -lit, -rit with Personal Passive
 +V+TV:%> MUITALStem ;
 +V+TV: DeverbalVerbsVUORDIL ;

LEXICON MUITALStem
 PASSIVE ;
! +Der2+Der/PassL+V+Der3+Der/supmi+N+Sg+Ill:»supmái K ;  !not for unevenstems
 MUITALINCH ;
 DeverbalNounsCTV ;

LEXICON MUITTASJStem
 PASSIVE ;
! +Der2+Der/PassL+V+Der3+Der/supmi+N+Sg+Ill:»supmái K ; !not for unevenstems
 MUITALINCH ;
 DeverbalNounsMUITTASJTV ;


LEXICON MUITALINCH
 +Der3+Der/goahti+V:»išgoah'ti%> BOAHTICnj ;
 MUITALCnj ;

LEXICON MUITALCnj !Substems for Consonantal Verb Stems
 +Ind+Prs: PrsC ;
 +Ind+Prt: PrtC ;
 +Cond+Prs:ivčče%> CondC ;
 +Pot+Prs+Sg3+Use/NG:eaš K ; ! 
 +Pot+Prs+Sg3:eš K ;
 +Pot+Prs+ConNeg+Use/NG:eaš K ; ! 
 +Pot+Prs+ConNeg:eš K ;
! +Pot+Prs:eažža%> PrsV ; !replaced by individual pointers, because of ped. proj
 +Pot+Prs:eačča PrsV1 ; !1,2
 +Pot+Prs+Use/NG:eažžá PrsV2 ; !  !3
 +Pot+Prs:ežže PrsV3 ;
! +Pot+Prs:Q6 PrsV4 ;
 +Pot+Prs:eažža PrsV5 ;
 +Imprt: ImprtSg2 ;
 ImprtC ;
 NominalFormsC ;

LEXICON HURAIINCH
 +Der3+Der/goahti+V:d%>»išgoah'ti%> BOAHTICnj ;
 HURAICnj ;
 
LEXICON HURAICnj !Substems for Consonantal Verb Stems
 +Ind+Prs:d%> PrsC ;
 +Ind+Prt:d%> PrtC ;
 +Cond+Prs:d%>ivčče%> CondC ;
 +Pot+Prs+Sg3+Use/NG:d%>eaš K ; ! 
 +Pot+Prs+Sg3:d%>eš K ;
 +Pot+Prs+ConNeg+Use/NG:d%>eaš K ; ! 
 +Pot+Prs+ConNeg:d%>eš K ;
! +Pot+Prs:d%>eažža%> PrsV ; !replaced by individual pointers, because of ped. proj
 +Pot+Prs:d%>eačča PrsV1 ; !1,2
 +Pot+Prs+Use/NG:d%>eažžá PrsV2 ; !  !3
 +Pot+Prs:d%>ežže PrsV3 ;
! +Pot+Prs:d%>Q6 PrsV4 ;
 +Pot+Prs:d%>eažža PrsV5 ;
 +Imprt:d%> ImprtSg2 ;
 :d%> ImprtC ;
 +Inf:d%>it K ;
 +Sup:d%>eažžat K ; ! Rare form !!!
 +Actio+Nom:d%>eapmi%> K ;
 +Actio+Nom+Use/Sub:d%>eapme%> K ; !
 +Actio+Nom:d%>an K ; ! shortened (reintro)
 +Actio+Gen:d%>eami%> K ;
 +Actio+Gen+Use/Sub:d%>eame%> K ; !
 +Actio+Gen:d%>an K ; ! shortened (reintro?)
 +Actio+Acc:d%>eami%> K ;
 +Actio+Acc+Use/Sub:d%>eame%> K ; !
 +Actio+Acc:d%>an K ; ! shortened (reintro?)
! +Actio:d%>an ACTIOCOMPOUNDS ; !!via BOAHTIN and EAPMI
 +Actio+Ess:d%>eame%> K ;
 +Actio+Ess+Use/Sub:d%>eami%> K ; !
 +Actio+Ess+Use/Sub:d%>eami%>n K ; !
 +Actio+Ess+Dial/%-GG:d%>eame%>n K ; !
 +Actio+Loc:d%>eame%>s K ;
 +Actio+Loc:d%>eami%>s K ;
 +Ger:d%>ettiin K ;
 +Ger:d%>ettiin%> PxC ;
 +PrfPrc:d%>an K ;
 +VAbess:d%>#keahttá K ;  
 +VAbess:d%>#keahttájin K ; 
 +VAbess+A+Attr:d%>#keahtes K ; !XXX Why # here? because of final-cons, (TO)
 +VAbess+A+Attr+Use/Sub:d%>#ha K ; !
 +VAbess+Use/NG:d%>#haga K ; !
 +VGen:%> K ;
 +PrsPrc+Use/Sub:d%>eaddji@C.NeedNoun@ K ; !
 +Use/Sub: PRSPRCTOADJ ; !


LEXICON CondC
 +ConNeg: K ;
 PrtV ;


LEXICON ALIST !Trisyllabic Verbs without Personal Passive
 +V+IV:%> ALISTStem ;
 +V+IV: DeverbalVerbsALIST ;

LEXICON BEAGASJ !Words ending -šit, -skit -ldit, transitives on -hit - no actiocmp
 +V+IV:%> BEAGASJStem ;
!directed here as well:
!Reciprocals on -dit
!Momentatives on -dit, -ádit, -ihit, -e7hit
!Frequentatives on -(u)hit
!Continuatives on -nit
!Inchoatives in -nit

LEXICON JORGGIID !Words ending -smit, -idit, -git - no actiocmp
 +V+IV:%> BEAGASJStem ;
 +V+IV+Der2+Der/ahtti+V:»ahtti%> DIEHTIStem ;
 
LEXICON HURAI !Words ending -aidit no actiocmp
 +V+IV: HURAIStem ;
 +V+IV+Der2+Der/ahtti+V:d»ahtti%> DIEHTIStem ;


LEXICON BALAT !!Cont/Freq on -dit, Continuatives on -(u)hit, Reciprocals, momentatives and frequentatives ending -alit - actio compounds
 +V+IV:%> ALISTStem ;

LEXICON SUOTNJAL !Trisyllabic Verbs ending -lit, -rit without Personal Passive
 +V+IV:%> ALISTStem ;
 +V+IV: DeverbalVerbsSUOTNJAL ;

LEXICON BOTNJAS !Trisyllabic Verbs ending -sit without Personal Passive
 +V+IV:%> MUITALINCH ;
 +V+IV: DeverbalVerbsBOTNJAS ;
 +V+IV: DeverbalNounsC ;

LEXICON LASSAN !Trisyllabic Verbs ending -nit without Personal Passive
 +V+IV:%> MUITALINCH ;
 +V+IV: DeverbalVerbsLASSAN ;
 +V+IV: DeverbalNounsC ;

LEXICON ALISTStem
 SG3PASS ;
 MUITALINCH ;
 DeverbalNounsC ;

LEXICON BEAGASJStem
 SG3PASS ;
 MUITALINCH ;
 DeverbalNounsMUITTASJ ;

LEXICON HURAIStem
 :d%> SG3PASS ;
 HURAIINCH ;
 :d%> DeverbalNounsMUITTASJ ;


LEXICON GEAGAT ! Trisyllabic Verbs without Personal Passive but with Acc obj.
 +V+TV:%> ALISTStem ;
 +V+TV: DeverbalVerbsALIST ;
! This lexicon goes as ALIST except for the TV tag.
! The reason is that geagadit takes acc objects, but does not have passive.

LEXICON BUOVVAL ! Trisyllabic Verbs ending -lit without Personal Passive but with Acc obj.
 +V+TV:%> ALISTStem ;
 +V+TV: DeverbalVerbsSUOTNJAL ;




! Passives and impersonals
! ------------------------


LEXICON SG3PASSV
!  :Y7j SG3PASSinfl ;
! +Der/PassS+V:»Y7 SG3PASSinfl ; !The j was doubled, try w/o (TH, r)
 +Der/PassS+V:»Y7 SG3PASSinfl ; !The j was needed, back again. (TT, r19658, NOW removed again 080908 TO, it is already in single pointers in SG3PASSinfl, and with j here we get forms like:joavgat
 +Der2+Der/PassL+V:»Y7juvvo%> SG3PASSinfl ; ! Short and long, that is

LEXICON SG3PASS
 +Der2+Der/PassL+V:»uvvo%> SG3PASSinfl ;

LEXICON SG3PASSinfl
 +Actio+Acc+Use/Sub:»Y5ma K ;  !
 +Actio+Acc+Use/Sub:»Y5n K ;   ! ! (Re?)introducing?
 +Actio+Ess+Use/Sub:»Y5me K ;  !
 +Actio+Ess+Use/Sub:»Y5men K ; !
 +Actio+Ess+Use/Sub:»Y5min K ; !
 +Actio+Gen+Use/Sub:»Y5ma K ;  !
 +Actio+Gen+Use/Sub:»Y5n K ;   ! ! (Re?)introducing?
 +Actio+Loc+Use/Sub:»Y5mis K ; !
 +Actio+Nom+Use/Sub:»Y5n K ;   !
 +Cond+Prs+ConNeg+Use/NG:%>Y5le K ; ! 
 +Cond+Prs+ConNeg:%>Y5še K ;
 +Cond+Prs+Sg3+Use/NG:%>Y5lij K ;  ! 
 +Cond+Prs+Sg3:%>Y5šij K ;
 +Der3+Der/n+N+Ess:»Y5me K ;
 +Der3+Der/n+N+Ess:»Y5men K ;
 +Der3+Der/n+N+Ess:»Y5min K ;
 +Der3+Der/n+N+Sg+Acc:»Y5ma K ;
 +Der3+Der/n+N+Sg+Com:»Y5mijn K ;
 +Der3+Der/n+N+Sg+Gen:»Y5n K ;
 +Der3+Der/n+N+Sg+Ill:»Y5mij K ;
 +Der3+Der/n+N+Sg+Loc:»Y5mis K ;
 +Der3+Der/n+N+Sg+Nom:»Y5n K ;
 +Der3+Der/n+N+SgCmp:»Y5n R ;
 +Der3+Der/n+N+SgGenCmp:»Y5ma R ;
 +Imprt+ConNegII:jehko%> # ;
 +Imprt+Sg3:jehko%>s # ;
 +Ind+Prs+ConNeg:%>Y5 K ;
 +Ind+Prs+Sg3:%>Y5 K ;
 +Ind+Prt+Sg3:Y6j K ;
 +Inf:%>Y5t K ;
 +Pot+Prs+ConNeg:%>Y5ž K ;
 +Pot+Prs+Sg3:%>Y5ž K ;
 +Pot+Prs+Sg3:%>Y5ža K ;
!+PrfPrc:X2n K ; ! X2 gives i:á, e:á, u:0, comm. out. TT.
 +PrfPrc:%>Y5n K ;
 :%>Y5 NominalFormsV7 ;
 :%>Y5 NominalFormsV8 ;
 :%>Y5 NominalFormsV9 ;
! +Actio:n ACTIOCOMPOUNDS ; !SUB !!via BOAHTIN and EAPMI

LEXICON ContrImpersonal
 +Ind+Prs+Sg3:Q1 K ;
 +Ind+Prt+Sg3:j K ;
 +Ind+Prs+ConNeg: K ;
 +PrfPrc:n K ;
 +Cond+Prs+Sg3:šij K ;
 +Cond+Prs+Sg3+Use/NG:lij K ;  ! 
 +Cond+Prs+ConNeg:še K ;
 +Cond+Prs+ConNeg+Use/NG:le K ;  ! 
 +Pot+Prs+Sg3:ž K ;
 +Pot+Prs+Sg3:ža K ;
 +Pot+Prs+ConNeg:ž K ;
 +Imprt+Sg3:jehko%>s K ;
 +Imprt+ConNegII:jehko%> K ;
 +Inf:t K ;
 +Der3+Der/n+N+SgCmp:»n R ;
 +Der3+Der/n+N+Sg+Nom:»n K ;
 +Der3+Der/n+N+Sg+Gen:»n K ;
 +Der3+Der/n+N+SgGenCmp:»ma R ;
 +Der3+Der/n+N+Ess:»me K ;
 +Der3+Der/n+N+Ess:»min K ;
 +Der3+Der/n+N+Ess:»men K ;
 +Der3+Der/n+N+Sg+Acc:»ma K ;
 +Der3+Der/n+N+Sg+Ill:»mij K ;
 +Der3+Der/n+N+Sg+Loc:»mis K ;
 +Der3+Der/n+N+Sg+Com:»mijn K ;
 +Actio+Nom+Use/Sub:n K ; !
 +Actio+Gen+Use/Sub:n K ; ! ! (Re?)introducing?
 +Actio+Gen+Use/Sub:ma K ; !
 +Actio+Acc+Use/Sub:n K ; ! ! (Re?)introducing?
 +Actio+Acc+Use/Sub:ma K ; !
! +Actio:n ACTIOCOMPOUNDS ; !SUB !!via BOAHTIN and EAPMI
 +Actio+Ess+Use/Sub:me K ; !
 +Actio+Ess+Use/Sub:min K ; !
 +Actio+Ess+Use/Sub:men K ; !
 +Actio+Loc+Use/Sub:mis K ; !
 +PrfPrc:X2n K ;
 NominalFormsV7 ;
 NominalFormsV8 ;
 NominalFormsV9 ;

LEXICON PASSIVE
 !+Der2+Der/PassL+V:»uvvo%> DOHPPEINCH ; !replaced by individual pointers to avoid actio
 +Der2+Der/PassL+V+Der3+Der/goahti+V:»uvvo»goah'ti%> BOAHTICnj ; ! Der/goah0ti changed to Der/goahti, as 0 is bad in tag
 +Der2+Der/PassL+V+Der3+Der/goahti+V:»uvvo»šgoah'ti%> BOAHTICnj ; ! ditto
 +Der2+Der/PassL+V:»uvvoj%> jStemsDOHPPE ;
 +Der2+Der/PassL+V+Ind+Prs:»uvvo%>Y5 VSufDOHPPE ;
 +Der2+Der/PassL+V+Cond:»uvvo%>Y5 CondV2 ;
 +Der2+Der/PassL+V+Pot+Prs:»uvvo%>Y5ž PotC ;
 +Der2+Der/PassL+V+Imprt:»uvvo%>Y5 ImprtSg2 ;
 +Der2+Der/PassL+V:»uvvo%>Y5 NominalFormsV2 ;
 +Der2+Der/PassL+V:»uvvo%>Y5 NominalFormsV4 ;
 +Der2+Der/PassL+V+Inf:»uvvo%>Y5t K ;
 +Der2+Der/PassL+V:»uvvo%>Y6 VjStemsDOHPPE ;
 +Der2+Der/PassL+V+Der1+Der/meahttun+Use/Sub:»uvvo»meahttu MEAHTTUN ; !
 +Der2+Der/PassL+V+PrfPrc+Use/Sub:»un K ;  !
! +Der2+Der/PassL+V+PrsPrc:»uvvi@C.NeedNoun@ K ; !SUB! XXX evaluate this (should be huvvojeaddji (TO))
! +Der2+Der/PassL+V+Der2+Actor:»uvvo»jeaddji¤»@C.NeedNoun@ ACTORder ; !SUB
 +Der2+Der/PassL+V+Der2+Actor+Use/Sub:»uvvo»jeaddji¤» ACTORder ; ! ! no actor compound
 +Der2+Der/PassL+V+Der3+Der/upmi:»@C.NeedNoun@ UPMI ;
! +Der2+Der/PassL+V+Der3+Der/n+N+Ess:»uvvo»me K ; !doublet
! +Der2+Der/PassL+V+Der3+Der/n+N+Ess:»uvvo»min K ; !doublet
! +Der2+Der/PassL+V+Der3+Der/n+N+Ess:»uvvo»men K ; !doublet
!+Der2+Der/PassL+V+Der3+Der/n+N:»uvvo»m@C.NeedNoun@ BOAHTIN ; !replaced by ind. pointers
! +Der2+Der/PassL+V+Der3+Der/n+N+Sg+Nom:»uvvo»m@C.NeedNoun@ K ; !This is what causes disamb. problems
 +Der2+Der/PassL+V+Der3+Der/n+N+SgCmp:»uvvo»m@C.NeedNoun@ R ;
 +Der2+Der/PassL+V+Der3+Der/n+N+Der/viđá+Adv:»uvvo»m»@C.NeedNoun@#viđá K ;
! +Der2+Der/PassL+V+Der3+Der/n+N+Der/viđi+Adv:»uvvo»m»@C.NeedNoun@#viđi K ;
 +Der2+Der/PassL+V+Actio+Nom+Use/Sub:%>n K ; !
 +Der2+Der/PassL+V+Actio+Gen+Use/Sub:%>n K ; ! ! (Re?)introducing?
 +Der2+Der/PassL+V+Actio+Gen+Use/Sub:%>ma K ; !
 +Der2+Der/PassL+V+Actio+Acc+Use/Sub:%>n K ; ! ! (Re?)introducing?
 +Der2+Der/PassL+V+Actio+Acc+Use/Sub:%>ma K ; !
! +Der2+Der/PassL+V+Actio:%>n ACTIOCOMPOUNDS ; !SUB !!via BOAHTIN and EAPMI
 +Der2+Der/PassL+V+Actio+Ess+Use/Sub:%>me K ; !
 +Der2+Der/PassL+V+Actio+Ess+Use/Sub:%>min K ; !
 +Der2+Der/PassL+V+Actio+Ess+Use/Sub:%>men K ; !
 +Der2+Der/PassL+V+Actio+Loc+Use/Sub:%>mis K ; !
 +Der2+Der/PassL+V+Der3+Der/n+N+SgCmp:»uvvo»m@C.NeedNoun@# VEARA ;
 +Der2+Der/PassL+V+Der3+Der/n+N+Ess:»uvvo»m@C.NeedNoun@in K ;   ! Dialects
 +Der2+Der/PassL+V+Der3+Der/n+N+Ess:»uvvo»m@C.NeedNoun@en K ;   ! Dialects
 +Der2+Der/PassL+V+Der3+Der/n+N+Ess:»uvvo»m@C.NeedNoun@e K ;    ! Dialects
 +Der2+Der/PassL+V+Der3+Der/n+N+Sg+Gen:»uvvo»m@C.NeedNoun@a K ;
 +Der2+Der/PassL+V+Der3+Der/n+N+SgGenCmp:»uvvo»m@C.NeedNoun@a R ;
! +Der2+Der/PassL+V+Der3+Der/n+N+Sg+Gen:»uvvo»m@C.NeedNoun@ K ; !This is what causes disamb. problems
 +Der2+Der/PassL+V+Der3+Der/n+N+Sg+Acc:»uvvo»m@C.NeedNoun@a K ;
!+Der2+Der/PassL+V+Der3+Der/n+N+Sg+Acc:»uvvo»m@C.NeedNoun@ K ; ! We suspect the Acc is never short
 +Der2+Der/PassL+V+Der3+Der/n+N+Pl+Nom:»uvvo»m@C.NeedNoun@at K ;
 +Der2+Der/PassL+V+Der3+Der/n+N+Pl+Nom+Use/Sub:»uvvo»m@C.NeedNoun@ak K ; ! !Skániid dialect
 +Der2+Der/PassL+V+Der3+Der/n+N+Sg+Ill:»uvvo»m@C.NeedNoun@ij K ;
 +Der2+Der/PassL+V+Der3+Der/n+N+Sg+Loc:»uvvo»m@C.NeedNoun@is K ;
 +Der2+Der/PassL+V+Der3+Der/n+N+Sg+Loc+Use/Sub:»uvvo»m@C.NeedNoun@in K ; ! !SOUTH
 +Der2+Der/PassL+V+Der3+Der/n+N+Sg+Com:»uvvo»m@C.NeedNoun@ijn K ;
 +Der2+Der/PassL+V+Der3+Der/n+N+Pl+Gen:»uvvo»m@C.NeedNoun@ijd K ;
 +Der2+Der/PassL+V+Der3+Der/n+N+Pl+Gen:»uvvo»m@C.NeedNoun@ijd R ;
 +Der2+Der/PassL+V+Der3+Der/n+N+Pl+Acc:»uvvo»m@C.NeedNoun@ijd K ;
 +Der2+Der/PassL+V+Der3+Der/n+N+Pl+Ill:»uvvo»m@C.NeedNoun@ijdda K ;
 +Der2+Der/PassL+V+Der3+Der/n+N+Pl+Loc:»uvvo»m@C.NeedNoun@ijn K ;
 +Der2+Der/PassL+V+Der3+Der/n+N+Pl+Loc+Use/Sub:»uvvo»m@C.NeedNoun@ijs K ; ! !SOUTH
 +Der2+Der/PassL+V+Der3+Der/n+N+Pl+Com:»uvvo»m@C.NeedNoun@ijgujn K ;
 +Der2+Der/PassL+V+Der3+Der/n+N+Sg+Nom+Use/Ped:»uvvo»m@C.NeedNoun@%> PxC ; !
 +Der2+Der/PassL+V+Der3+Der/n+N+Sg+Gen+Use/Ped:»uvvo»m@C.NeedNoun@%> PxC ; !
 +Der2+Der/PassL+V+Der3+Der/n+N+Sg+Acc+Use/Ped:»uvvo»m@C.NeedNoun@%> PxC ; !
 +Der2+Der/PassL+V+Der3+Der/n+N+Sg+Ill+Use/Ped:»uvvo»m@C.NeedNoun@asa%> PxV ; !
 +Der2+Der/PassL+V+Der3+Der/n+N+Sg+Loc+Use/Ped:»uvvo»m@C.NeedNoun@istti%> PxV ; !
 +Der2+Der/PassL+V+Der3+Der/n+N+Sg+Com+Use/Ped:»uvvo»m@C.NeedNoun@ijnni%> PxV ; !
 +Der2+Der/PassL+V+Der3+Der/n+N+Pl+Nom+Use/Ped:»uvvo»m@C.NeedNoun@ijddá%> Px1V ; !
! +Der2+Der/PassL+V+Der3+Der/n+Pl+Nom:»uvvo»m@C.NeedNoun@ijddi%> PxV ; !^P^
 +Der2+Der/PassL+V+Der3+Der/n+N+Pl+Gen+Use/Ped:»uvvo»m@C.NeedNoun@ijddi%> PxV ; !
 +Der2+Der/PassL+V+Der3+Der/n+N+Pl+Acc+Use/Ped:»uvvo»m@C.NeedNoun@ijddi%> PxV ; !
 +Der2+Der/PassL+V+Der3+Der/n+N+Pl+Ill+Use/Ped:»uvvo»m@C.NeedNoun@ijddás%> PxC ; !
 +Der2+Der/PassL+V+Der3+Der/n+N+Pl+Loc+Use/Ped:»uvvo»m@C.NeedNoun@ijnni%> PxV ; !
 +Der2+Der/PassL+V+Der3+Der/n+N+Pl+Com+Use/Ped:»uvvo»m@C.NeedNoun@ijddi%> PxPlComV1 ; !
 !this was commented out (to, 1.374),
     ! but reintroduced (tt, ik), since it is frequent. Actually, it was commented in by to in 1.4888.
     ! Then it was commented out again (1.531) (la, tt), as it gave rise to wrong analyses (Ptc as N).
     ! Then it was replaced by individual pointer to be able to comment out SgNom and short SgGen (15.10.07 TO LA)
     ! Keep an eye on this. XXX


! ----------------- !
! Finite declension !
! ----------------- !


! Present tense
! -------------

! Vocalic stems

LEXICON PotPrsV !Present Tense in Vocalic Verb Stems
 :Q4 PrsV1 ;
 +Use/NG:Q1 PrsV2 ; ! 
 :Q2 PrsV3 ;
 +Use/NG:Q6 PrsV4 ; ! 
 :X1 PrsV5 ;

LEXICON PrsV !Present Tense in Vocalic Verb Stems
 :Q4 PrsV1 ;
 :Q1 PrsV2 ;
 :Q2 PrsV3 ;
 :Q6 PrsV4 ;
 :X1 PrsV5 ;

LEXICON PrsV1 !Present Tense Endings for Vocalic Verb Stems
 +Sg1:n K ;
 +Sg2:t K ;

LEXICON PrsV2 !Present Tense Endings for Vocalic Verb Stems
 +Sg3: K ;    

LEXICON PrsV3 !Present Tense Endings for Vocalic Verb Stems
 +Du1: K ;
 +Pl3:t K ;

LEXICON PrsV4 !Present Tense Endings for Vocalic Verb Stems
 +ConNeg: K ;

LEXICON PrsV5 !Present Tense Endings for Vocalic Verb Stems
 +Du2:beahtti%> K ;
 +Du3:ba K ;
 +Pl1:t K ;
 +Pl2:behte%>t K ;



! Consonantal stems

LEXICON PotC !Present Tense in Consonantal Verb Stems
 PrsC1 ;
 PotC2 ;


LEXICON PrsC !Present Tense in Consonantal Verb Stems
 PrsC1 ;
 PrsC2 ;

LEXICON PrsC1 !Present Tense in Contr/Non-Contr Consonantal Verb Stems
 +Du1+Use/Sub:e K ;  !
 +Du1+Use/Sub:edne%> K ;   !
 +Du1:etne%> K ;
 +Pl3:it K ;

LEXICON PotC2 !Potential in Non-Contracted Consonantal Verb Stems
 +Sg1:an K ;
 +Sg2:at K ;
 +Sg3+Dial/%-KJ:a K ;	! 
 +Sg3+Dial/%-GG: K ;     ! 
 +Du2:eahppi%> K ;
 +Du3:eaba%> K ;
 +Pl1+Dial/%-KJ:it K ; ! mii muitalit !
 +Pl1+Dial/%-GG:at K ; ! mii muitalat ! 
 +Pl2:ehpe%>t K ;
 +ConNeg: K ;


LEXICON PrsC2 !Present Tense in Non-Contracted Consonantal Verb Stems
 +Sg1:an K ;
 +Sg2:at K ;
 +Sg3:a K ;
!+Sg3: K ;     !SUB Poetic form
 +Du2:eahppi%> K ;
 +Du3:eaba%> K ;
 +Pl1+Dial/%-KJ:it K ; ! mii muitalit !
 +Pl1+Dial/%-GG:at K ; ! mii muitalat ! 
 +Pl2:ehpe%>t K ;
 +ConNeg: K ;






! Past tense
! ----------


LEXICON PrtV !Preterite Endings for Vocalic Verb Stems
 :X5 PrtV1 ;
 :Q2 PrtV2 ;

LEXICON PrtV1 !Preterite Endings for Vocalic Weak Grade Verb Stems
 +Sg3:j K ;
 +Du1:jme K ;
 +Du2:jde K ;
 +Du3:jga K ;
 +Pl1:jmet K ;
 +Pl2:jdet K ;

LEXICON PrtV2 !Preterite Endings for Vocalic Strong Grade Verb Stems
 +Sg1:n K ;
 +Sg2:t K ;
 +Pl3: K ;



LEXICON PrtC !Preterite Endings for Consonantal Verb Stems
 PrtC1 ;
 PrtC2 ;

LEXICON PrtC1 !Preterite Endings for Consonantal Contr./Non-Contr. Verb Stems
 +Sg1:in K ;     
 +Sg1+Use/NG:edje%>n K ; ! 
 +Sg2:it K ;     
 +Sg2+Use/NG:edje%>t K ; !
 +Pl3+Use/NG:e K ;       ! 
 +Pl3:edje%> K ; 

LEXICON PrtC2 !Preterite Endings for Consonantal Non-Contr. Verb Stems
 +Sg3:ij K ;
 +Du1:eimme%> K ;
 +Du2:eidde%> K ;
 +Du3:eigga%> K ;
 +Pl1:eimme%>t K ;
 +Pl2:eidde%>t K ;


! Imperative mood
! ---------------

LEXICON ImprtVA         ! Imperative Forms for Vocalic Verb Stems
 ImprtVB ;    !Prs: ImprtVB 
 :Q6 ImprtSg2 ; !Prs:Q6 ImprtSg2 

LEXICON ImprtVB         ! Imperative Forms for Vocalic Verb Stems
 ImprtV1 ;
 ImprtV2 ;	 

LEXICON ImprtV1         ! Imperative Forms for Vocalic Verb Stems
 +Sg1:Q3n ENDLEX ;       ! bohton
 +Sg3:Q3s ENDLEX ;       ! bohtos
 +Du2:Y1 ENDLEX ;        ! boahtti
 +Du3:Q3ska ENDLEX ;     ! bohtoska
 +Pl1+Dial/%-KJ:Q3t ENDLEX ;       ! bohtot       ! 
 +Pl1+Dial/%-GG:Y2t ENDLEX ;       ! boahttut       !  
 +Pl2+Dial/%-GG:Y1t ENDLEX ;       ! boahttit     !   
! +Pl1:Y3t ENDLEX ;      ! boahttut     ! This renders boahttet that are wrong
 +Pl2+Dial/%-KJ:Q2t ENDLEX ;       ! bohtet       ! 
 +Pl2+Use/NG+Dial/%-GG:Y3t ENDLEX ;       ! boahttet     !   !
 +Pl3:Q3set ENDLEX ;     ! bohtoset
 +ConNegII:Q3 ENDLEX ;

LEXICON ImprtV2 !Imperative Forms for Vocalic Verb Stems and Substems  
 +Du1:Y2 ENDLEX ;  
 +Pl1+Use/Sub:Q3t ENDLEX ; ! ! bohtot, muitaletnot
 +Pl1+Use/Sub:Y4t ENDLEX ; ! ! boahttut, muitaleatnot

LEXICON ImprtSg2 !Imperative Forms For Consonantal and Contracted Verb Stems
 +Sg2: ENDLEX ;
 +ConNeg: ENDLEX ;


LEXICON ImprtC          ! Imperative Substems for Consonantal Verb Stems - uneven syll.
 +Imprt+Use/Sub:eah'ki%> ImprtVB ; !
 +Imprt+Dial/%-KJ:eatni%> ImprtV2 ; !
 +Imprt+Sg1:ehko%>n ENDLEX ;
 +Imprt+Sg3:ehko%>s ENDLEX ;
 +Imprt+Sg3+Use/NG:us ENDLEX ;      !
 +Imprt+Du2:eahkki%> ENDLEX ;
 +Imprt+Du3:ehko%>ska ENDLEX ;
 +Imprt+Pl1+Dial/%-GG:ehko%>t ENDLEX ;	! 
 +Imprt+Pl1+Dial/%-KJ:eatno%>t ENDLEX ;   ! 
 +Imprt+Pl2:ehke%>t ENDLEX ;
 +Imprt+Pl3:ehko%>set ENDLEX ;

LEXICON ImprtC2          ! Imperative Substems for Consonantal Verb Stems - contracts
 +Imprt+Use/Sub:eah'ki%> ImprtVB ; !
 +Imprt+Dial/%-KJ:eatni%> ImprtV2 ; ! 
 +Imprt+Sg1:ehko%>n ENDLEX ;
 +Imprt+Sg3:ehko%>s ENDLEX ;
 +Imprt+Sg3+Use/NG:us ENDLEX ;    !
 +Imprt+Du1+Dial/%-GG:eahkku%> ENDLEX ; ! 
 +Imprt+Du2:eahkki%> ENDLEX ;
 +Imprt+Du3:ehko%>ska ENDLEX ;
 +Imprt+Pl1+Use/NG+Dial/%-KJ:ehko%>t ENDLEX ; !      !
 +Imprt+Pl1+Dial/%-KJ:edno%>t ENDLEX ; !      
 +Imprt+Pl1+Dial/%-GG:eahkko%>t ENDLEX ; !    
 +Imprt+Pl1+Use/NG+Dial/%-GG:eatno%>t ENDLEX ; !     !
 +Imprt+Pl2:ehke%>t ENDLEX ;
 +Imprt+Pl3:ehko%>set ENDLEX ;


! Infinite forms
! --------------


! V- and C-final
! - - - - - - -

LEXICON NominalFormsV  ! Vowel-final stems
 :X1 NominalFormsV1 ;
 :X4 NominalFormsV2 ;
 +Use/NG:Q6 NominalFormsV3 ;	!
 :X2 NominalFormsV4 ;
 :Q3 NominalFormsV5 ;
 +Use/Sub:Y1 NominalFormsV6 ; !
! check whether V7 and V8 should
! be deleted as V3 doublets!
 :X6 NominalFormsV9 ; ! supine forms

LEXICON NominalFormsC  ! Cons-final stems
 NominalFormsC1 ;
 +Use/Sub: NominalFormsC2 ; !


! Continuation lex
! - - - - - - - -

LEXICON NominalFormsVC
 NominalFormsV1 ;
 NominalFormsV2 ;
 NominalFormsV4 ;

LEXICON NominalFormsV1
 +Inf:t K ;
 +Actio+Nom:n K ;
 +Actio+Gen+Use/NG:n K ; ! (Re?)introducing?  !
 +Actio+Gen:ma K ;
 +Actio+Acc+Use/NG:n K ; ! (Re?)introducing? !
 +Actio+Acc:ma K ;
! +Actio:n ACTIOCOMPOUNDS ; !!via BOAHTIN and EAPMI
 +Actio+Ess:me K ;
 +Actio+Ess+Use/NG:min K ;  !
 +Actio+Ess+Use/NG:men K ;  !
 +Actio+Loc:mis K ;

LEXICON NominalFormsV2
 +Ger:dettiin K ;
 +Ger:dettiin%> PxC ;
 +Ger+Use/NG:din K ;            !
 +Ger+Use/NG:diin K ;           !
 +VAbess:keahttá K ; 
 +VAbess:keahttájin K ; 
 +VAbess+Use/NG:haga K ;     ! 
 +VAbess+A+Attr:keahtes K ;
 +VAbess+A+Attr+Use/Sub:ha K ; !
 +VGen: K ;

LEXICON NominalFormsV3	!^NG^
 +Ger+Use/NG:dettiin K ;	!
 +Ger+Use/NG:dettiin%> PxC ;	!
 +Ger+Use/NG:din K ;                 !
 +Ger+Use/NG:diin K ;                !
 +VAbess+Use/NG:keahttá K ;		!
 +VAbess+Use/NG:keahttájin K ;		!
 +VAbess+Use/NG:haga K ;            !
 +VAbess+A+Attr+Use/NG:keahtes K ;	!
 +VAbess+A+Attr+Use/Sub:ha K ; !

LEXICON NominalFormsV4
 +PrfPrc:n K ;

LEXICON NominalFormsV5
 +Imprt+ConNegII:00 # ; !Prs

LEXICON NominalFormsV6 !SUB
 +PrsPrc+Use/Sub:¤@C.NeedNoun@ K ; !
 +Use/Sub: PRSPRCTOADJ ; ! ! Deriving adjective

LEXICON NominalFormsV7
 +Ger:dettiin K ;
 +Ger+Use/NG:din K ;       !
 +Ger+Use/NG:diin K ;      !
 +VAbess:keahttá K ;
 +VAbess:keahttájin K ;
 +VAbess+Use/NG:haga K ;   !
 +VAbess+A+Attr:keahtes K ;
 +VAbess+A+Attr+Use/Sub:ha K ; !

LEXICON NominalFormsV8
 +Ger:dettiin K ;
 +Ger+Use/NG:din K ;     !
 +Ger+Use/NG:diin K ;     !
 +VAbess:keahttá K ;
 +VAbess:keahttájin K ;
 +VAbess+Use/NG:haga K ;      !
 +VAbess+A+Attr:keahtes K ;
 +VAbess+A+Attr+Use/Sub:ha K ; !

LEXICON NominalFormsV9
 +Sup:žit K ; ! Rare form !!!

LEXICON NominalFormsC1
 +Inf:it K ;
 +Sup:eažžat K ; ! Rare form !!!
 +Actio+Nom:eapmi%> K ;
 +Actio+Nom+Use/Sub:eapme%> K ; !
 +Actio+Nom:an K ; ! shortened (reintro)
 +Actio+Gen:eami%> K ;
 +Actio+Gen+Use/Sub:eame%> K ; !
 +Actio+Gen:an K ; ! shortened (reintro?)
 +Actio+Acc:eami%> K ;
 +Actio+Acc+Use/Sub:eame%> K ; !
 +Actio+Acc:an K ; ! shortened (reintro?)
! +Actio:an ACTIOCOMPOUNDS ; !!via BOAHTIN and EAPMI
 +Actio+Ess:eame%> K ;
 +Actio+Ess+Use/Sub:eami%> K ; !
 +Actio+Ess+Use/Sub:eami%>n K ; !
 +Actio+Ess+Dial/%-GG:eame%>n K ; !
 +Actio+Loc:eame%>s K ;
 +Actio+Loc:eami%>s K ;
 +Ger:ettiin K ;
 +Ger:ettiin%> PxC ;
 +PrfPrc:an K ;
 +VAbess:#keahttá K ;  
 +VAbess:#keahttájin K ; 
 +VAbess+A+Attr:#keahtes K ; !XXX Why # here? because of final-cons, (TO)
 +VAbess+A+Attr+Use/Sub:#ha K ; !
 +VAbess+Use/NG:#haga K ; !
 +VGen: K ;

LEXICON NominalFormsC2 !SUB
 +PrsPrc+Use/Sub:eaddji@C.NeedNoun@ K ; !
 +Use/Sub: PRSPRCTOADJ ; !



! ---------- !
! Derivation !
! ---------- !

LEXICON PRSPRCTOADJ !SUB ! This is for PrsPrc as Adj.
 +A+Attr+Use/Sub:%>eaddji # ; !     !Can only be Attr.
!+A+Sg+Nom:%> # ; !SUB
!+A+Sg+Gen:%> # ; !SUB
!+A+Sg+Acc:%> # ; !SUB

!LEXICON DeverbalNounsV !nothing directed here right now
! DeverbalNounsBOAHTI ;
! DeverbalNounsDOHPPE- ;

LEXICON DeverbalNounsC
 DeverbalNounsMUITAL ;
 DeverbalNounsDOHPPEJ ;

LEXICON DeverbalNounsCTV
 DeverbalNounsMUITALTV ;
 DeverbalNounsDOHPPEJTV ;

LEXICON DeverbalNounsBOAHTI
! +Der2+Actor:¤»@C.NeedNoun@ ACTORder ;
 +Der2+Actor:¤» ACTORder ; ! no compound
! +Der2+Actor:¤»@C.NeedNoun@ DenominalNounsV ; !Not very usual
 +Der1+Der2+Der/las+A:»X2lass LAS ;
! +Der/hat:»X6hah'k JOHTOLAT ;  !Not very usual
 +Der3+Der/n:»m@C.NeedNoun@ BOAHTIN ;
 +Der3+Der/muš+N:»mušš@C.NeedNoun@ MUSH ;
 +Der1+Der/meahttun:»W8meahttu MEAHTTUN ;

LEXICON DeverbalNounsBOAHTALADDA
 +Der2+Actor:¤»@C.NeedNoun@ ACTORder ;
! +Der2+Actor:¤»@C.NeedNoun@ DenominalNounsV ; !Not very usual
 +Der1+Der2+Der/las+A:»X2lass LAS ;
 +Der3+Der/n:»m@C.NeedNoun@ BOAHTALADDAN ;
 +Der3+Der/muš+N:»mušš@C.NeedNoun@ MUSH ;
 +Der1+Der/meahttun:»W8meahttu MEAHTTUN ;

LEXICON DeverbalNounsDIEHTALADDA
 +Der2+Actor:¤»@C.NeedNoun@ ACTORTVder ;
! +Der2+Actor:¤»@C.NeedNoun@ DenominalNounsV ; !Not very usual
 +Der1+Der2+Der/las+A:»X2lass LAS ;
 +Der3+Der/n:»m@C.NeedNoun@ BOAHTALADDANTV ;
 +Der3+Der/muš+N:»mušš@C.NeedNoun@ MUSH ;
 +Der1+Der/meahttun:»W8meahttu MEAHTTUN ;

LEXICON DeverbalNounsDIEHTI
 +Der2+Actor:¤»@C.NeedNoun@ ACTORTVder ;
! +Der2+Actor:¤»@C.NeedNoun@ DenominalNounsV ; !Not very usual
 +Der1+Der2+Der/las+A:»X2lass LAS ;
 +Der3+Der/n:»m@C.NeedNoun@ BOAHTINTV ;
 +Der3+Der/muš+N:»mušš@C.NeedNoun@ MUSH ;
 +Der1+Der/meahttun:»W8meahttu MEAHTTUN ;


LEXICON DeverbalNounsDIEHTISHORT
 +Der2+Actor:¤»@C.NeedNoun@ ACTORTVder ;
! +Der2+Actor:¤»@C.NeedNoun@ DenominalNounsV ; !Not very usual
 +Der1+Der2+Der/las+A:»X2lass LAS ;
 +Der3+Der/n:»m@C.NeedNoun@ BOAHTINSHORTTV ;
 +Der3+Der/muš+N:»mušš@C.NeedNoun@ MUSH ;
 +Der1+Der/meahttun:»W8meahttu MEAHTTUN ;

LEXICON DeverbalNounsDIEHTILONGSHORT
 +Der2+Actor:¤»@C.NeedNoun@ ACTORTVder ;
! +Der2+Actor:¤»@C.NeedNoun@ DenominalNounsV ; !Not very usual
 +Der1+Der2+Der/las+A:»X2lass LAS ;
 +Der3+Der/n:»m@C.NeedNoun@ BOAHTINLONGSHORTTV ;
 +Der3+Der/muš+N:»mušš@C.NeedNoun@ MUSH ;
 +Der1+Der/meahttun:»W8meahttu MEAHTTUN ;

LEXICON DeverbalNounsDOHPPE-
 +Der3+Der/n:»m@C.NeedNoun@ BOAHTINTV ;
 +Der3+Der/muš+N:»mušš@C.NeedNoun@ MUSH ;
 +Der1+Der/meahttun:»X7meahttu MEAHTTUN ;
! +Der/hat:»hah'k JOHTOLAT ;  !Not very usual

LEXICON DeverbalNounsCIRRO-
 +Der3+Der/n:»m@C.NeedNoun@ BOAHTALADDAN ;
 +Der3+Der/muš+N:»mušš@C.NeedNoun@ MUSH ;
 +Der1+Der/meahttun:»X7meahttu MEAHTTUN ;
! +Der/hat:»hah'k JOHTOLAT ;  !Not very usual

LEXICON DeverbalNounsCIRROTV-
 +Der3+Der/n:»m@C.NeedNoun@ BOAHTALADDANTV ;
 +Der3+Der/muš+N:»mušš@C.NeedNoun@ MUSH ;
 +Der1+Der/meahttun:»X7meahttu MEAHTTUN ;
! +Der/hat:»hah'k JOHTOLAT ;  !Not very usual


LEXICON DeverbalNounsDOHPPEJ
! +Der2+Actor:»eaddji¤»@C.NeedNoun@ ACTORder ;
 +Der2+Actor:»eaddji¤» ACTORder ; ! no compound
! +Der2+Actor+Der2+Der/Dimin+N:»eaddjá»ž@C.NeedNoun@ DIMINC ; !Not very usual

LEXICON DeverbalNounsDOHPPEJTV
! +Der2+Actor:»eaddji¤»@C.NeedNoun@ ACTORTVder ;
 +Der2+Actor:»eaddji¤» ACTORTVder ; ! no compound
! +Der2+Actor+Der2+Der/Dimin+N:»eaddjá»ž@C.NeedNoun@ DIMINC ; !Not very usual

LEXICON DeverbalNounsMUITALTV
 +Der2+Der/eapmi:»@C.NeedNoun@ EAPMITV ;
 +Der3+Der/eamoš+N:»eapmo7š%>@C.NeedNoun@ EAMOSH ;
 +Der3+Der/amoš:»amo7š%>@C.NeedNoun@ AMOSH ;
 +Der1+Der/meahttun:»#meahttu MEAHTTUN ;
! +Der/us:»X1uss JOHTOLAT ;   !Not very usual

LEXICON DeverbalNounsMUITTASJTV
 +Der2+Der/eapmi:»@C.NeedNoun@ MUITTASJEAPMITV ;
 +Der3+Der/eamoš+N:»eapmo7š%>@C.NeedNoun@ EAMOSH ;
 +Der3+Der/amoš:»amo7š%>@C.NeedNoun@ AMOSH ;
 +Der1+Der/meahttun:»#meahttu MEAHTTUN ;
! +Der2+Actor:»eaddji¤»@C.NeedNoun@ ACTORTVder ;
 +Der2+Actor:»eaddji¤» ACTORTVder ; ! no compound
! +Der2+Actor+Der2+Der/Dimin+N:»eaddjá»ž@C.NeedNoun@ DIMINC ; !Not very usual

LEXICON DeverbalNounsMUITAL
 +Der2+Der/eapmi:»@C.NeedNoun@ EAPMI ;
 +Der3+Der/eamoš+N:»eapmo7š%>@C.NeedNoun@ EAMOSH ;
 +Der3+Der/amoš:»amo7š%>@C.NeedNoun@ AMOSH ;
 +Der1+Der/meahttun:»#meahttu MEAHTTUN ;
! +Der/us:»X1uss JOHTOLAT ;   !Not very usual

LEXICON DeverbalNounsMUITTASJ
 +Der2+Der/eapmi:»@C.NeedNoun@ MUITTASJEAPMI ;
 +Der3+Der/eamoš+N:»eapmo7š%>@C.NeedNoun@ EAMOSH ;
 +Der3+Der/amoš:»amo7š%>@C.NeedNoun@ AMOSH ;
 +Der1+Der/meahttun:»#meahttu MEAHTTUN ;
! +Der2+Actor:»eaddji¤»@C.NeedNoun@ ACTORder ;
 +Der2+Actor:»eaddji¤» ACTORder ; ! no compound
! +Der2+Actor+Der2+Der/Dimin+N:»eaddjá»ž@C.NeedNoun@ DIMINC ; !Not very usual


LEXICON DeverbalVerbsBOAHTI
 +Der1+Der/st+V:»W4st ALISTStem ;
 +Der1+Der/st+V+Der2+Der/alla+V:»W5stalla%> BOAHTALADDAStem ;
 +Der1+Der/st+V+Der2+Der/adda+V:»W5stadda%> BOAHTALADDAStem ;
 +Der1+Der/st+V+Der2+Der/alla+V:»W7stalla%> BOAHTALADDAStem ;
 +Der1+Der/st+V+Der2+Der/adda+V:»W7stadda%> BOAHTALADDAStem ;
 +Der1+Der/st+V+Der2+Der/ahtti+V+TV:»W4stahtti%> DIEHTIStem ;
 +Der1+Der/st+V+Der2+Der/asti+V:»W4stas'ti%> BOAHTALADDAStem ;
 +Der1+Der/st+V+Der2+Der/easti+V:»W4steas'ti%> BOAHTALADDAStem ;
 +Der1+Der/l+V:»l ALISTStem ;
 +Der1+Der/l+V+Der2+Der/adda+V:»W6ladda%> BOAHTALADDAStem ;
 +Der1+Der/l+V+Der2+Der/adda+V:»X2ladda%> BOAHTALADDAStem ;
 +Der1+Der/l+V+Der2+Der/ahtti+V+TV:»lahtti%> DIEHTIStem ;
 +Der1+Der/l+V+Der2+Der/asti+V:»las'ti%> BOAHTALADDAStem ;
 +Der1+Der/l+V+Der2+Der/easti+V:»leas'ti%> BOAHTALADDAStem ;
 +Der1+Der/h+V+TV:»X4h MUITALStem ;
 +Der1+Der/h+V+Der2+Der/alla+V:»Q4halla%> DIEHTALADDAStem ;
 +Der1+Der/h+V+Der2+Der/adda+V:»Q4hadda%> DIEHTALADDAStem ;
 +Der1+Der/h+V+Der2+Der/ahtti+V+TV:»X4hahtti%> DIEHTIStem ;
 +Der1+Der/h+V+Der2+Der/asti+V:»X4has'ti%> DIEHTALADDAStem ;
 +Der1+Der/h+V+Der2+Der/easti+V:»X4heas'ti%> DIEHTALADDAStem ;
 +Der1+Der2+Der/stuvva+V:»W7stuvva%> BOAHTIINCH ;
! +Der1+Der2+Der/halla+V+TV:»X6halla%> BOAHTIINCH ; !only transitives

LEXICON DeverbalVerbsDIEVVA
 +Der1+Der/st+V:»W4st ALISTStem ;
 +Der1+Der/st+V+Der2+Der/alla+V:»W5stalla%> BOAHTALADDAStem ;
 +Der1+Der/st+V+Der2+Der/adda+V:»W5stadda%> BOAHTALADDAStem ;
 +Der1+Der/st+V+Der2+Der/alla+V:»W7stalla%> BOAHTALADDAStem ;
 +Der1+Der/st+V+Der2+Der/adda+V:»W7stadda%> BOAHTALADDAStem ;
 +Der1+Der/st+V+Der2+Der/ahtti+V+TV:»W4stahtti%> DIEHTIStem ;
 +Der1+Der/st+V+Der2+Der/asti+V:»W4stas'ti%> BOAHTALADDAStem ;
 +Der1+Der/st+V+Der2+Der/easti+V:»W4steas'ti%> BOAHTALADDAStem ;
 +Der1+Der/l+V:»l ALISTStem ;
 +Der1+Der/l+V+Der2+Der/adda+V:»W6ladda%> BOAHTALADDAStem ;
 +Der1+Der/l+V+Der2+Der/adda+V:»X2ladda%> BOAHTALADDAStem ;
 +Der1+Der/l+V+Der2+Der/ahtti+V+TV:»lahtti%> DIEHTIStem ;
 +Der1+Der/l+V+Der2+Der/asti+V:»las'ti%> BOAHTALADDAStem ;
 +Der1+Der/l+V+Der2+Der/easti+V:»leas'ti%> BOAHTALADDAStem ;
 +Der1+Der/h+V+TV:»X4h MUITALStem ;
 +Der1+Der/h+V+Der2+Der/alla+V:»Q4halla%> DIEHTALADDAStem ;
 +Der1+Der/h+V+Der2+Der/adda+V:»Q4hadda%> DIEHTALADDAStem ;
 +Der1+Der/h+V+Der2+Der/ahtti+V+TV:»X4hahtti%> DIEHTIStem ;
 +Der1+Der/h+V+Der2+Der/asti+V:»X4has'ti%> DIEHTALADDAStem ;
 +Der1+Der/h+V+Der2+Der/easti+V:»X4heas'ti%> DIEHTALADDAStem ;
 +Der1+Der2+Der/stuvva+V:»W7stuvva%> BOAHTIINCH ;
! +Der1+Der2+Der/halla+V+TV:»X6halla%> BOAHTIINCH ; !only transitives
 +Der1+Der/d+V:»Q8d ALISTStem ;

LEXICON DeverbalVerbsBINDU
 +Der1+Der/l+V:»l ALISTStem ;
 +Der1+Der/l+V+Der2+Der/adda+V:»W6ladda%> BOAHTALADDAStem ;
 +Der1+Der/l+V+Der2+Der/adda+V:»X2ladda%> BOAHTALADDAStem ;
 +Der1+Der/l+V+Der2+Der/ahtti+V+TV:»lahtti%> DIEHTIStem ;
 +Der1+Der/l+V+Der2+Der/asti+V:»las'ti%> BOAHTALADDAStem ;
 +Der1+Der/l+V+Der2+Der/easti+V:»leas'ti%> BOAHTALADDAStem ;
 +Der1+Der/h+V+TV:»X4h MUITALStem ;
 +Der1+Der/h+V+Der2+Der/alla+V:»Q4halla%> DIEHTALADDAStem ;
 +Der1+Der/h+V+Der2+Der/adda+V:»Q4hadda%> DIEHTALADDAStem ;
 +Der1+Der/h+V+Der2+Der/ahtti+V+TV:»X4hahtti%> DIEHTIStem ;
 +Der1+Der/h+V+Der2+Der/asti+V:»X4has'ti%> DIEHTALADDAStem ;
 +Der1+Der/h+V+Der2+Der/easti+V:»X4heas'ti%> DIEHTALADDAStem ;
 +Der1+Der2+Der/stuvva+V:»W7stuvva%> BOAHTIINCH ;
! +Der1+Der2+Der/halla+TV+V:»X6halla%> BOAHTIINCH ; !only transitives
 +Der1+Der/d+V:»Q8d ALISTStem ;


LEXICON DeverbalVerbsBORRA
 +Der1+Der/st+V:»W4st MUITALStem ;
 +Der1+Der/st+V+Der2+Der/alla+V:»W5stalla%> DIEHTALADDAStem ;
 +Der1+Der/st+V+Der2+Der/adda+V:»W5stadda%> DIEHTALADDAStem ;
 +Der1+Der/st+V+Der2+Der/alla+V:»W7stalla%> DIEHTALADDAStem ;
 +Der1+Der/st+V+Der2+Der/adda+V:»W7stadda%> DIEHTALADDAStem ;
 +Der1+Der/st+V+Der2+Der/ahtti+V+TV:»W4stahtti%> DIEHTIStem ;
 +Der1+Der/st+V+Der2+Der/asti+V:»W4stas'ti%> DIEHTALADDAStem ;
 +Der1+Der/st+V+Der2+Der/easti+V:»W4steas'ti%> DIEHTALADDAStem ;
 +Der1+Der/l+V:»l MUITALStem ;
 +Der1+Der/l+V+Der2+Der/adda+V:»W6ladda%> DIEHTALADDAStem ;
 +Der1+Der/l+V+Der2+Der/adda+V:»X2ladda%> DIEHTALADDAStem ;
 +Der1+Der/l+V+Der2+Der/ahtti+TV:»lahtti%> DIEHTIStem ;
 +Der1+Der/l+V+Der2+Der/asti:»las'ti%> DIEHTALADDAStem ;
 +Der1+Der/l+V+Der2+Der/easti:»leas'ti%> DIEHTALADDAStem ;
 +Der1+Der/h+V+TV:»X4h MUITALStem ;
 +Der1+Der/h+V+Der2+Der/alla+V:»Q4halla%> DIEHTALADDAStem ;
 +Der1+Der/h+V+Der2+Der/adda+V:»Q4hadda%> DIEHTALADDAStem ;
 +Der1+Der/h+V+Der2+Der/ahtti+V+TV:»X4hahtti%> DIEHTIStem ;
 +Der1+Der/h+V+Der2+Der/asti+V:»X4has'ti%> DIEHTALADDAStem ;
 +Der1+Der/h+V+Der2+Der/easti+V:»X4heas'ti%> DIEHTALADDAStem ;
 +Der1+Der2+Der/stuvva+V:»W7stuvva%> BOAHTIINCH ;
 +Der1+Der2+Der/halla+V:»X6halla%> BOAHTIINCH ;
 +Der1+Der/d+V:»Q8d MUITALStem ;

LEXICON DeverbalVerbsBOLTU
 +Der1+Der/l+V:»l MUITALStem ;
 +Der1+Der/l+V+Der2+Der/adda+V:»W6ladda%> DIEHTALADDAStem ;
 +Der1+Der/l+V+Der2+Der/adda+V:»X2ladda%> DIEHTALADDAStem ;
 +Der1+Der/l+V+Der2+Der/ahtti+V+TV:»lahtti%> DIEHTIStem ;
 +Der1+Der/l+V+Der2+Der/asti+V:»las'ti%> DIEHTALADDAStem ;
 +Der1+Der/l+V+Der2+Der/easti+V:»leas'ti%> DIEHTALADDAStem ;
 +Der1+Der/h+V+TV:»X4h MUITALStem ;
 +Der1+Der/h+V+Der2+Der/alla+V:»Q4halla%> DIEHTALADDAStem ;
 +Der1+Der/h+V+Der2+Der/adda+V:»Q4hadda%> DIEHTALADDAStem ;
 +Der1+Der/h+V+Der2+Der/ahtti+V+TV:»X4hahtti%> DIEHTIStem ;
 +Der1+Der/h+V+Der2+Der/asti+V:»X4has'ti%> DIEHTALADDAStem ;
 +Der1+Der/h+V+Der2+Der/easti+V:»X4heas'ti%> DIEHTALADDAStem ;
 +Der1+Der2+Der/stuvva+V:»W7stuvva%> BOAHTIINCH ;
 +Der1+Der2+Der/halla+V:»X6halla%> BOAHTIINCH ;
 +Der1+Der/d+V:»Q8d MUITALStem ;


LEXICON DeverbalVerbsDIEHTI
 +Der1+Der/st+V:»W4st MUITALStem ;
 +Der1+Der/st+V+Der2+Der/alla+V:»W5stalla%> DIEHTALADDAStem ;
 +Der1+Der/st+V+Der2+Der/adda+V:»W5stadda%> DIEHTALADDAStem ;
 +Der1+Der/st+V+Der2+Der/alla+V:»W7stalla%> DIEHTALADDAStem ;
 +Der1+Der/st+V+Der2+Der/adda+V:»W7stadda%> DIEHTALADDAStem ;
 +Der1+Der/st+V+Der2+Der/ahtti+V+TV:»W4stahtti%> DIEHTIStem ;
 +Der1+Der/st+V+Der2+Der/asti+V:»W4stas'ti%> DIEHTALADDAStem ;
 +Der1+Der/st+V+Der2+Der/easti+V:»W4steas'ti%> DIEHTALADDAStem ;
 +Der1+Der/l+V:»l MUITALStem ;
 +Der1+Der/l+V+Der2+Der/adda+V:»W6ladda%> DIEHTALADDAStem ;
 +Der1+Der/l+V+Der2+Der/adda+V:»X2ladda%> DIEHTALADDAStem ;
 +Der1+Der/l+V+Der2+Der/ahtti+V+TV:»lahtti%> DIEHTIStem ;
 +Der1+Der/l+V+Der2+Der/asti+V:»las'ti%> DIEHTALADDAStem ;
 +Der1+Der/l+V+Der2+Der/easti+V:»leas'ti%> DIEHTALADDAStem ;
 +Der1+Der/h+V:»X4h MUITALStem ;
 +Der1+Der/h+V+Der2+Der/alla+V:»Q4halla%> DIEHTALADDAStem ;
 +Der1+Der/h+V+Der2+Der/adda+V:»Q4hadda%> DIEHTALADDAStem ;
 +Der1+Der/h+V+Der2+Der/ahtti+V+TV:»X4hahtti%> DIEHTIStem ;
 +Der1+Der/h+V+Der2+Der/asti+V:»X4has'ti%> DIEHTALADDAStem ;
 +Der1+Der/h+V+Der2+Der/easti+V:»X4heas'ti%> DIEHTALADDAStem ;
 +Der1+Der2+Der/stuvva+V:»W7stuvva%> BOAHTIINCH ;
 +Der1+Der2+Der/halla+V:»X6halla%> BOAHTIINCH ;

LEXICON DeverbalVerbsARVI
 +Der1+Der/st+V:»W4st COASKKITCnj ;
 +Der1+Der/st+V+Der2+Der/alla+V:»W5stalla%> ARVICnj ;
 +Der1+Der/st+V+Der2+Der/adda+V:»W5stadda%> ARVICnj ;
 +Der1+Der/st+V+Der2+Der/alla+V:»W7stalla%> ARVICnj ;
 +Der1+Der/st+V+Der2+Der/adda+V:»W7stadda%> ARVICnj ;
 +Der1+Der/st+V+Der2+Der/asti+V:»W4stas'ti%> ARVICnj ;
 +Der1+Der/st+V+Der2+Der/easti+V:»W4steas'ti%> ARVICnj ;
 +Der1+Der/l+V:»l COASKKITCnj ;
 +Der1+Der/l+V+Der2+Der/adda+V:»W6ladda%> ARVICnj ;
 +Der1+Der/l+V+Der2+Der/adda+V:»X2ladda%> ARVICnj ;
 +Der1+Der/l+V+Der2+Der/asti+V:»las'ti%> ARVICnj ;
 +Der1+Der/l+V+Der2+Der/easti+V:»leas'ti%> ARVICnj ;
 +Der1+Der2+Der/stuvva+V:»W7stuvva%> ARVICnj ;


LEXICON DeverbalVerbsDOHPPE
 +Der1+Der/st+V:»st MUITALStem ;
 +Der1+Der/st+V+Der2+Der/alla+V:»stalla%> DIEHTALADDAStem ;
 +Der1+Der/st+V+Der2+Der/adda+V:»stadda%> DIEHTALADDAStem ;
 +Der1+Der/st+V+Der2+Der/ahtti+V+TV:»stahtti%> DIEHTIStem ;
 +Der1+Der/st+V+Der2+Der/asti+V:»stas'ti%> DIEHTALADDAStem ;
 +Der1+Der/st+V+Der2+Der/easti+V:»steas'ti%> DIEHTALADDAStem ;
 +Der1+Der/h+V:»h MUITALStem ;
 +Der1+Der/h+V+Der2+Der/alla+V:»halla%> DIEHTALADDAStem ;
 +Der1+Der/h+V+Der2+Der/adda+V:»hadda%> DIEHTALADDAStem ;
 +Der1+Der/h+V+Der2+Der/ahtti+V+TV:»hahtti%> DIEHTIStem ;
 +Der1+Der/h+V+Der2+Der/asti+V:»has'ti%> DIEHTALADDAStem ;
 +Der1+Der/h+V+Der2+Der/easti+V:»heas'ti%> DIEHTALADDAStem ;
 +Der1+Der2+Der/stuvva+V:»stuvva%> BOAHTIINCH ;
 +Der1+Der2+Der/halla+V:»halla%> BOAHTIINCH ;
 +Der1+Der/d+V:»d MUITALStem ;

LEXICON DeverbalVerbsGILLE
 +Der1+Der/st+V:»st ALISTStem ;
 +Der1+Der/st+V+Der2+Der/alla+V:»stalla%> BOAHTALADDAStem ;
 +Der1+Der/st+V+Der2+Der/adda+V:»stadda%> BOAHTALADDAStem ;
 +Der1+Der/st+V+Der2+Der/ahtti+V+TV:»stahtti%> DIEHTIStem ;
 +Der1+Der/st+V+Der2+Der/asti+V:»stas'ti%> BOAHTALADDAStem ;
 +Der1+Der/st+V+Der2+Der/easti+V:»steas'ti%> BOAHTALADDAStem ;
 +Der1+Der/h+V:»h MUITALStem ;
 +Der1+Der/h+V+Der2+Der/alla+V:»halla%> DIEHTALADDAStem ;
 +Der1+Der/h+V+Der2+Der/adda+V:»hadda%> DIEHTALADDAStem ;
 +Der1+Der/h+V+Der2+Der/ahtti+V+TV:»hahtti%> DIEHTIStem ;
 +Der1+Der/h+V+Der2+Der/asti+V:»has'ti%> DIEHTALADDAStem ;
 +Der1+Der/h+V+Der2+Der/easti+V:»heas'ti%> DIEHTALADDAStem ;
 +Der1+Der2+Der/stuvva+V:»stuvva%> BOAHTIINCH ;
 +Der1+Der/d+V:»d ALISTStem ;

LEXICON DeverbalVerbsBORGE
 +Der1+Der/st+V:»st COASKKITCnj ;
 +Der1+Der/st+V+Der2+Der/alla+V:»stalla%> ARVICnj ;
 +Der1+Der/st+V+Der2+Der/adda+V:»stadda%> ARVICnj ;
 +Der1+Der/st+V+Der2+Der/asti+V:»stas'ti%> ARVICnj ;
 +Der1+Der/st+V+Der2+Der/easti+V:»steas'ti%> ARVICnj ;
 +Der1+Der2+Der/stuvva+V:»stuvva%> ARVICnj ;



LEXICON DeverbalVerbsMUITAL
 +Der2+Der/ahtti+V+TV:»ahtti%> DIEHTIStem ;
 +Der2+Der/alla+V:»X1alla%> DIEHTALADDAStem ;
 +Der2+Der/adda+V:»X1adda%> DIEHTALADDAStem ;
 +Der2+Der/asti+V:»as'ti%> DIEHTALADDAStem ;
 +Der2+Der/easti+V:»eas'ti%> DIEHTALADDAStem ;

LEXICON DeverbalVerbsVUORDIL
 +Der2+Der/ahtti+V+TV:»ahtti%> DIEHTIStem ;
 +Der2+Der/adda+V:»X1adda%> DIEHTALADDAStem ;
 +Der2+Der/asti+V:»as'ti%> DIEHTALADDAStem ;
 +Der2+Der/easti+V:»eas'ti%> DIEHTALADDAStem ;


LEXICON DeverbalVerbsALIST
 +Der2+Der/ahtti+V+TV:»ahtti%> DIEHTIStem ;
 +Der2+Der/alla+V:»X1alla%> BOAHTALADDAStem ;
 +Der2+Der/adda+V:»X1adda%> BOAHTALADDAStem ;
 +Der2+Der/asti+V:»as'ti%> BOAHTALADDAStem ;
 +Der2+Der/easti+V:»eas'ti%> BOAHTALADDAStem ;

LEXICON DeverbalVerbsSUOTNJAL
 +Der2+Der/ahtti+V+TV:»ahtti%> DIEHTIStem ;
 +Der2+Der/adda+V:»X1adda%> BOAHTALADDAStem ;
 +Der2+Der/asti+V:»as'ti%> BOAHTALADDAStem ;
 +Der2+Der/easti+V:»eas'ti%> BOAHTALADDAStem ;

LEXICON DeverbalVerbsBOTNJAS
 +Der2+Der/alla+V:»X1alla%> BOAHTALADDAStem ;
 +Der2+Der/adda+V:»X1adda%> BOAHTALADDAStem ;

LEXICON DeverbalVerbsLASSAN
 +Der2+Der/adda+V:»X1adda%> BOAHTALADDAStem ;

LEXICON DeverbalVerbsCOASKKIT
 +Der2+Der/alla+V:»X1alla%> ARVICnj ;
 +Der2+Der/adda+V:»X1adda%> ARVICnj ;
 +Der2+Der/asti+V:»as'ti%> ARVICnj ;
 +Der2+Der/easti+V:»eas'ti%> ARVICnj ;

LEXICON DeverbalVerbsARVIL
 +Der2+Der/adda+V:»X1adda%> ARVICnj ;
 +Der2+Der/asti+V:»as'ti%> ARVICnj ;
 +Der2+Der/easti+V:»eas'ti%> ARVICnj ;






! -------
! Clitics
! -------

LEXICON K
 ENDLEX ;
 +Qst+Use/Circ:#go ENDLEX ;  	  ! !I removed the Circ symbol from these two, as they are common.
 +Foc/naj+Qst+Use/Circ:#naigo ENDLEX ;  !
 +Qst+Foc/son+Use/Circ:#goson ENDLEX ;  !
 +Foc/ge+Use/Circ:#ge ENDLEX ;	 ! !Alternatively, the K lexicon may be done at PL as a compound lexicon
 +Foc/gen+Use/Circ:#gen ENDLEX ;  ! ! Also, the symbol should be ^L^ (large), rather than ^-C-^
 +Foc/ges+Use/Circ:#ges ENDLEX ;  ! ! Attested for 'muges'. Others?
 +Foc/gis+Use/Circ:#gis ENDLEX ;  ! ! Means same as ges and is maybe more common
 +Foc/naj+Use/Circ:#nai ENDLEX ;	 !
 +Foc/ba+Use/Circ:#ba ENDLEX ;    !
 +Foc/ban+Use/Circ:#ban ENDLEX ;  !
 +Foc/be+Use/Circ:#be ENDLEX ;    !
 +Foc/hal+Use/Circ:#hal ENDLEX ;  !  ! XXX Is this required?
 +Foc/han+Use/Circ:#han ENDLEX ;  !
 +Foc/bat+Use/Circ:#bat ENDLEX ;  !
 +Foc/son+Use/Circ:#son ENDLEX ;  !  ! makkárson
 +Foc/ba+Use/Circ:#ba#hal ENDLEX ;    !
 +Foc/be+Use/Circ:#be#hal ENDLEX ;    !
 +Foc/ba+Use/Circ:#ba#han ENDLEX ;    !
 +Foc/be+Use/Circ:#be#han ENDLEX ;    !
 +Foc/ba+Use/Circ:#ba#son ENDLEX ;    !
 +Foc/be+Use/Circ:#be#son ENDLEX ;    !


LEXICON K-son
! K ;
 +Foc/son+Use/Circ:#son ENDLEX ; !
 +Foc/hal+Use/Circ:#hal ENDLEX ;  !  ! XXX Is this required?
 +Foc/bat+Use/Circ:#bat ENDLEX ;  !
 +Foc/ba+Use/Circ:#ba ENDLEX ;    !
 +Foc/be+Use/Circ:#be ENDLEX ;    !
 +Foc/ba+Use/Circ:#ba#hal ENDLEX ;    !
 +Foc/be+Use/Circ:#be#hal ENDLEX ;    !
 +Foc/ba+Use/Circ:#ba#han ENDLEX ;    !
 +Foc/be+Use/Circ:#be#han ENDLEX ;    !
 +Foc/ba+Use/Circ:#ba#son ENDLEX ;    !
 +Foc/be+Use/Circ:#be#son ENDLEX ;    !
 ENDLEX ;
! This is a Continuation Class for Interrogative Pronouns and Adverbs like
! gii(son), gosa(son) etc.. These have now been added to the lexicon(s).
! I tentatively direct it to K, so that they have #son plus the K clitics.
!outcommented K, added bat and hal (TO), makkárhal, makkárbat

LEXICON ENDLEX
 @D.NeedNoun.ON@ # ;
! @D.Need3Part.ON@ # ; !3part
! This ENDLEX business in order to remove illegal compounds.
!Distributed under the terms of the GNU General Public License version 2 
! or any later version.

! ===== !
! Verbs !
! ===== !

! ToC
! ---

! Negative verbs
! Copula
! Stray forms+
! Main verbs

! -------------- !
! Negative verbs !
! -------------- !

LEXICON Negativeverb

ii+V+IV+Neg:0 negmood ;

LEXICON negmood
+Ind:0 negind ;
+Imprt:0 negimp ;
+Sup:0 negsup ;

LEXICON negind
+Sg1:%>in K ;
+Sg2:%>it K ;
+Sg3:%>ii K ;
+Du1:%>ean K ;
 +Du2+Use/Sub:eahkki%> K ; ! !Polmak dialect
+Du2:eahppi%> K ;
+Du3:eaba%> K ;
 +Du3+Use/Sub:eava%> K ; ! !Kárášjohka dialect
+Pl1:%>eat K ;
 +Pl1+Use/Sub:%>eap9 K ; ! !Skániid dialect
+Pl2:ehpe%>t K ;
+Pl3:%>eai K ;

LEXICON negimp
+Sg1:allo%>n K ;
+Sg2:ale%> K ;
+Sg3:allo%>s K ;
+Du1:al'lu%> K ;
+Du2:al'li%> K ;
+Du3:allo%>ska K ;
+Pl1:allo%>t K ;
+Pl2:alle%>t K ;
+Pl3:allo%>set K ;

LEXICON negsup
+Sg1:ama%>n K ;
+Sg2:ama%>t K ;
+Sg3:ama%>s K ;
+Du1:ama%>me K ;
+Du2:ama%>de K ;
+Du3:ama%>ska K ;
+Pl1:ama%>met K ;
+Pl2:ama%>det K ;
+Pl3:ama%>set K ;

! ------ !
! Copula !
! ------ !

LEXICON Copula ! Dividing into finite and infinite
leat+V+IV:l Finitecop ;
leat+V+IV:l Infinitecop ;

LEXICON Finitecop ! Removed %>, they blocked diphtsim^pl
+Ind+Prs:0 Prscop ;
+Ind+Prs+ConNeg:%>eat K ;
+Ind+Prt:0 Prtcop ;
 +Cond+Prs:ivčče%> CondC ; ! regular cond, pointer to 3syll paradigm
 +Cond+Prs+Use/Sub:ivččo%> PrtV ;  ! alternate cond, pointer to 2syll par !
 +Cond+Prs+Sg3+Use/Sub:ivčče%> K ; ! special cond for Sg3 !
 +Pot+Prs+Sg3+Use/NG:%>eaš K ;    !  all Pot pointers copied from sme-lex
+Pot+Prs+Sg3:%>eš K ; 
 +Pot+Prs+ConNeg+Use/NG:%>eaš K ; ! 
+Pot+Prs+ConNeg:%>eš K ; 
+Pot+Prs:eažža%> PotPrsV ;
+Pot+Prt:eažža%> PrtV ;
+Imprt:0 Impcop ;
+Imprt+ConNeg:eage%> K ;
+Imprt+ConNegII:ehko%> K ;

! The boundary marks in the following 4 lexica were removed, as result of
! the discussion.
LEXICON Prscop
+Sg1:%>ean K ;
+Sg2:%>eat K ;
+Sg3:%>ea K ;
+Du1:etne%> K ;
 +Du1+Use/NG:edne%> K ; ! 
+Du2:eahppi%> K ;
+Du3:eaba%> K ;
+Pl1:%>eat K ;
+Pl2:ehpe%>t K ;
+Pl3:%>eat K ;

LEXICON Prtcop
+Sg1:edje%>n K ;
+Sg2:edje%>t K ;
+Sg3:%>ej K ;
 +Sg3+Use/NG:%>eaj K ; ! 
+Du1:ejmme%> K ;
+Du2:ejdde%> K ;
+Du3:ejgga%> K ;
 +Du3+Use/NG:eajgga%> K ; ! 
+Pl1:ejmme%>t K ;
+Pl2:ejdde%>t K ;
+Pl3:edje%> K ;

LEXICON Impcop
+Sg1:ehko%>n K ;
+Sg2:eage%> K ;
+Sg3:ehko%>s K ;
!+Sg3:%>eaj K ; !This is not right
 +Du1+Dial/%-KJ:eadnu%> K ; ! 
 +Du1+Dial/%-GG:eahkku%> K ;	! 
+Du2:eahkki%> K ;
+Du3:ehko%>ska K ;
 +Pl1+Dial/%-GG:ehko%>t K ;	! 
 +Pl1+Dial/%-KJ:eatno%>t K ; ! 
+Pl2:ehke%>t K ;
+Pl3:ehko%>set K ;

LEXICON Infinitecop
 +Inf+Use/NG:eahki%>t K ; ! 
 +Inf+Use/Sub:eahke%>t K ; !
+Inf:%>eat K ;
+Actio:eahki%>n K ;
 +Actio+Ess+Dial/%-GG:eame%>n K ;	! 
 +Actio+Ess+Dial/%-KJ:eame%> K ;		! 
 +Actio+Ess+Use/NG:eahki%>me K ;		! 
+Actio+Loc:eame%>s K ;
 +PrfPrc+Use/NG:%>ean K ; ! 
+PrfPrc:eama%>š K ;
 +PrfPrc+Use/NG:eama%>šan K ; ! 

! ----------- !
! Stray forms !
! ----------- !

LEXICON STRAYFORMS

 sorjankeahttá+V+IV+Abess:sorjan%>keahttá # ; ! Abess without verb.

! These forms added for the dictionary:

huraidit+V+IV+VGen:hurat K ;
huraidit+V+IV+Ind+Prs+ConNeg:hurat K ;
huraidit+V+IV+Imprt+Sg2:hurat K ;
háliidit+V+TV+VGen:hálit K ;
háliidit+V+TV+Ind+Prs+ConNeg:hálit K ;
háliidit+V+TV+Imprt+Sg2:hálit K ;

! ---------- !
! Main verbs !
! ---------- !

LEXICON VerbRoot
bassat:bassa BORRA ;
beassat:beassa DIEVVA ;
deattuhit:deattuh MUITAL ;
 du^pliseret:du^plisere DOHPPE ; ! ^LOAN NOR
geavahit:geavah MUITAL ;
 gullat:gulla BORRA ; ! changed from gul'lat, TT.
háliidit+V+TV+VGen:hálit K ;
háliidit+V+TV+Ind+Prs+ConNeg:hálit K ;
háliidit+V+TV+Imprt+Sg2:hálit K ;
háliidit:hálijd HALIID ;
ii+V+IV+Neg:0 negmood ;
jearrat:jearra BORRA ;
leat+V+IV:l Finitecop ;
leat+V+IV:l Infinitecop ;
lihkadit:lihkad BALAT ;
loh0kat:loh'ka BORRA ;
luohttit:luohtti BOAHTI ;
mannat:manna DIEVVA ;
njoal0lut:njoal'lu BORRA ;
oaidnit:oajdni DIEHTI ;
sárdnut:sárdnu BOLTU ;
vuoi0dat:vuoj'da BORRA ;
!Distributed under the terms of the GNU General Public License version 2
! or any later version.
 ! ========================================================================== !
!                     North Sámi noun lexicon                                !
! ========================================================================== !

! This is a lexicon to be used with aspell spell checker only.
! It is at the moment not in use. Remove the string "!aSPell: " if you want to use it.
! Target is to use as many sublexicons as possible with as many variables
! as possible to create aspell affix file.
!aSPell: LEXICON AspellAffix
!aSPell: 
!aSPell: !BISYLLABIC
!aSPell: ! GOAHTI lexicon has consonant gradation and dipthtong simplification
!aSPell: ! Cases: -i, -á, -u, -a, -e, and -o endings
!aSPell: ! Obsolete because GOAHTI has same endings as GADDI ??
!aSPell: !buohkki GOAHTI ;
!aSPell: !buohkká GOAHTI ;
!aSPell: !duohkku GOAHTI ;
!aSPell: !fuohkka GOAHTI ;
!aSPell: !fuohkke GOAHTI ;
!aSPell: !buohkko GOAHTI ;
!aSPell: ! GADDI lexicon has comparative forms
!aSPell: ! Cases: -i, -á, -u, -a, -e, and -o endings
!aSPell: buohkki GADDI ;
!aSPell: cuohkká GADDI ;
!aSPell: duohkku GADDI ;
!aSPell: fuohkka GADDI ;
!aSPell: guohkke GADDI ;
!aSPell: huohkko GADDI ;
!aSPell: ! IIJA non-gradating w/ a-ill
!aSPell: guohkkinymiija IIJA ; ! other case endings?
!aSPell: ! STAHTA non-gradating w/ a/i-ill/
!aSPell: buohkkistáhta STAHTA ;
!aSPell: 
!aSPell: !TRISYLLABIC
!aSPell: ! SEAMU gradating trisyllabic
!aSPell: ! Cases: -i, -a, and -u endings
!aSPell: jea0lu:jeallum8 SEAMU ;
!aSPell: kuo0mi:kuopmán8 SEAMU ;
!aSPell: muo0mu:muopmum8 SEAMU ;
!aSPell: nea0na:neatnag8 SEAMU ;
!aSPell: ! MALIS gradating w/ consonant endings
!aSPell: ! Cases: -is, -uš, and -ir endings
!aSPell: buoh0pis:buoh'pis MALIS ;
!aSPell: duoh0puš:duoh'puš MALIS ;
!aSPell: goah0pir:goah'pir MALIS ;
!aSPell: ! Cases: -is, -uš, and -ir endings
!aSPell: 
!aSPell: !CONTRACTED
!aSPell: ! SUOLU contracted
!aSPell: ! Cases: -u ending only?
!aSPell: suo00zu:suohccu SUOLU ;
!aSPell: ! FALIS contracted
!aSPell: ! Cases: -is only?
!aSPell: fálggis:fál'gis FALIS ;
!aSPell: 
!aSPell: !MISC
!aSPell: ! LEXDIMINC diminutives
!aSPell: beanáš:beanáž LEXDIMINC ;
!aSPell: 
!aSPell: ! Add more and correct these.

! LEXICON GuessNoun
! GOAHTI ;
! GOAHTI ;
! STAHTA ;
! IIJA ;
! ACCRA ;
! MATTAR ;
! MALIS ;
! BEANA ;
! SEAMU ;
! NIILLAS ;
! BOAZU ;
! SUOLU ;
! SATTU ;
! GISTTA ;-
! FALIS ;
! LASIS ;
! GADDI ;
! !OLLUVUOHTA ;
! MAGASH ;
! EGEZHAGAT ;
! GARGIA ;
! BUFFALO ;

LEXICON NounSecond
! some stray affixes, look at these
! Trying them without the initial hyphen
 bea0lis+Last+CmpOnly+SgLeft+SgNomLeft+PlGenLeft:beallis LASIS ; !
 čor0gi+Last+CmpOnly+SgLeft+SgNomLeft+PlGenLeft:čor'gi GOAHTI ; !
 giel+Last+CmpOnly+SgLeft+SgNomLeft+SgGenLeft+PlGenLeft:giel At; !
 miese#beas0ka+Last:miese#beas'ka GOAHTI ; !
 nammasaš+Last+CmpOnly+SgNomLeft+SgGenLeft+PlGenLeft:nammas AHKASAS ; !
 niehkki+Last+CmpOnly:niehkki AIGI ; !
 sahán+Last+CmpOnly:sahám BOAHTIN ; !
sis#muotkun:sis#muotkum BOAHTIN ;
!čiegahas:čiegahass JOHTOLAT ; !Especially with numerals, moved to LEXICON SAS

! Yes, this is what they used to look like.
! We remove these obsolete ones if we like the hyphenless ones.
!-bea0lis:-beallis LASIS ;
!-čor0gi:-čor'gi GOAHTI ;
!-giel At ;
!-miese#beas0ka:-miese#beas'ka GOAHTI ;
!-nammasaš:-nammasažž JOHTOLAT ;
!-niehkki:-niehkki AIGI ;
!-sahán:-sahám BOAHTIN ; !+SgCmp +SgLeft +SgNomLeft +SgGenLeft +PlGenLeft
!-sis#muotkun:-sis#muotkum BOAHTIN ; !+SgCmp +SgLeft +SgNomLeft +SgGenLeft +PlGenLeft


!LEXICON NOUNONLYAFTERNUMBER
!čiegahas:čiegahass JOHTOLAT ;

!LEXICON NOUNALSOAFTERNUMBER
!# ;

! bahá: Seamma subst ferte lea guokte geardde. Čiegahas ii gávdno okto.
! molssueaktu: Vqldit miellahtutut eret NounRoot:as, ja geavahit 121.

LEXICON NounRoot
 a0đa+Last:ađđam8 SEAMU "marrow N" ; !
 addi+SgNomCmp+SgGenCmp+PlGenCmp+SgLeft+SgNomLeft+SgGenLeft+PlGenLeft:addi¤ ACTOR "giver N" ; !
 addin#beai0vi+N+SgCmp+SgCmp:addin#beai%> Rreal ; !
 addin#beai0vi+SgNomCmp+SgGenCmp+PlGenCmp:addin#beaj'vi GOAHTI "day of giving N" ; !
 addin#ái0gi+SgNomCmp+SgGenCmp+PlGenCmp+SgLeft+SgNomLeft+SgGenLeft+PlGenLeft:addin#áj'gi AIGI "time of giving N" ; !
 addin+SgCmp+SgLeft+SgNomLeft+SgGenLeft+PlGenLeft:addim BOAHTIN ; !
 áhčáš+SgNomCmp+SgGenCmp+PlGenCmp:áhčáž GAHPIR ; !
 áhčči+SgNomCmp+SgGenCmp+PlGenCmp:áhčči ALBMI; !
 áhččivuoh0ta+SgGenCmp+DefPlGenCmp:áhččivuoh'ta LUONDU ; !
áh0ci:áh'ci GOAHTI ;
 áhkká+SgNomCmp+SgGenCmp+PlGenCmp:áhkká ALBMILONG; !
 áhkkár+SgNomCmp+SgGenCmp+PlGenCmp:áhkkár GAHPIRLONG; !
 áhkku+SgNomCmp+SgGenCmp+PlGenCmp:áhkku ALBMILONG; !
 áhkku#bealle+SgNomCmp+SgGenCmp+PlGenCmp:áhkku#bealle7 AIGI ; !
 áhkku#bealle+N+SgCmp+SgCmp:áhkku#beal%> Rreal ; !
 áhkkubaš+SgNomCmp+SgGenCmp+PlGenCmp:áhkkubažž JOHTOLAT ; !
 áhkkut+SgNomCmp+SgGenCmp+PlGenCmp:áhkkub GAHPIRLONGSHORT "niece, nephew N" ; !
 áhpi#guolle#bái0ki+SgNomCmp+SgGenCmp+PlGenCmp+Use/Sub:áhpi#guolle#báj'ki ALBMI ; ! !
 áh0pi+SgNomCmp+SgGenCmp+PlGenCmp:áh'pi ALBMI ; !
 áhpi#gáddi+Use/Sub:áhpi#gáddi AIGI; !
 ái0gi+SgNomCmp+SgGenCmp+PlGenCmp+SgLeft+SgNomLeft+SgGenLeft+PlGenLeft:áj'gi AIGI ; !
ái0ti:áj'ti AIGI ;
 albmi+SgNomCmp+SgGenCmp:albmi ALBMI "sky N" ; !
 álddagas#gaskin+SgCmp:álddagas#gaskim BOAHTIN ; !
álddagas:álddagass JOHTOLAT ;
 ál0gu+SgNomCmp+DefSgGenCmp+DefPlGenCmp+SgLeft+SgNomLeft+SgGenLeft+PlGenLeft:ál'gu AIGI ; !
 álgui#biddji+SgNomCmp+SgGenCmp+PlGenCmp:álgui#biddji¤ ACTOR ; !
 allatvuoh0ta+SgGenCmp+DefPlGenCmp:allatvuoh'ta LUONDU "highness N" ; !
almmuhus:almmuhuss JOHTOLAT "announcement N" ;
 almmustus#beai0vi+N+SgCmp+SgCmp:almmustus#beai%> Rreal ; !
 almmustus#beai0vi+SgNomCmp+SgGenCmp+PlGenCmp:almmustus#beaj'vi GOAHTI "apparition day N" ; !
almmustus:almmustuss JOHTOLAT "apparition N" ;
 aloe+SgNomCmp:aloe GOAHTI; !
áltár GAHPIRLONG ;
ámadad0ju:ámadad'ju GOAHTI ;
 ametys0ta:ametys'ta GOAHTI ; !^LOAN
áŋkor GAHPIR ;
 anti#kristus+SgNomCmp+SgGenCmp+PlGenCmp:anti#kristus GAHPIRLONG; !
 apoastal+SgNomCmp+SgGenCmp+PlGenCmp:apoastal GAHPIR; !
 apoasttal+Use/Sub:apoasttal GAHPIR; !
árbe#oassi AIGI ;
árbmu ALBMI ;
 árbmugasvuoh0ta+SgGenCmp+DefPlGenCmp:árbmugasvuoh'ta LUONDU ; !
ár0ka:ár'ka GOAHTI ;
 árka#bis0ma+SgNomCmp+SgGenCmp+PlGenCmp:árka#bis'ma GOAHTI ; !
 árvádus+SgNomCmp+DefSgGenCmp+DefPlGenCmp+SgLeft+SgNomLeft+SgGenLeft+PlGenLeft:árváduss JOHTOLAT ; !
arve#dáv0gi:arve#dáv'gi GOAHTI ;
 ar0vi+SgNomCmp+SgGenCmp+PlGenCmp:ar'vi GOAHTI ; !
 ár0vu+SgNomCmp+DefSgGenCmp:ár'vu GOAHTI ; !
 ásen+SgNomCmp+SgGenCmp+PlGenCmp:ásen GAHPIR; !
 as0ki+SgNomCmp+DefSgGenCmp:as'ki GOAHTI ; !
áŧestus:áŧestuss JOHTOLAT ;
 atnu+SgNomCmp+DefSgGenCmp+DefPlGenCmp+SgLeft+SgNomLeft+SgGenLeft+PlGenLeft:atnu ALBMILONG; !
 atnu#are^ála+SgNomCmp+SgGenCmp+PlGenCmp:atnu#are^ál SOSIAL ; !
 atnu#viidodat+SgNomCmp+SgGenCmp+PlGenCmp:atnu#viidodah'k JOHTOLAT ; !
áv0ju:áv'ju AIGI ;
áv0ki:áv'ki AIGI ;
bá00bir:báh'pi7r MALIS ;
bá00bir:báh'pir MALIS ;
 bábir#nuppádas+Use/Sub:bábir#nuppádass JOHTOLAT ; !
 bábir#ráiggan+Use/Sub:bábir#ráiggan GAHPIR; !
 bábir#čanan+Use/Sub:bábir#čanam GAHPIR ; !
bábir:báber%> R ;
bábir:báh'pi7r MALIS "paper N" ;
 bábir+Use/Sub:báhbi7r MALIS "paper N" ; !
báddi AIGI ;
 bagadeaddji+SgNomCmp+SgGenCmp+PlGenCmp+SgLeft+SgNomLeft+SgGenLeft+PlGenLeft:bagadeaddji¤ ACTOR ; !
bagadus:bagaduss JOHTOLAT ;
 bahčavuoh0ta+SgGenCmp+DefPlGenCmp:bahčavuoh'ta LUONDU ; !
 báhkin+SgNomCmp+SgGenCmp+PlGenCmp:báhkin GAHPIRLONGSHORT; !
 báhkinvuoh0ta+SgGenCmp+DefPlGenCmp:báhkinvuoh'ta LUONDU ; !
 báhppa+SgNomCmp+SgGenCmp+PlGenCmp:báhppa GOAHTI; !
 báhppa#goddi+SgNomCmp+DefSgGenCmp+PlGenCmp:báhppa#goddi AIGI; !
 báhppaluddan+SgCmp:báhppaluddam BOAHTALADDAN ; !
 báhppavuoh0ta+SgGenCmp+DefPlGenCmp:báhppavuoh'ta LUONDU ; !
 bái0ki+SgNomCmp+SgGenCmp+PlGenCmp:báj'ki ALBMI ; !
 báimman+SgNomCmp+SgGenCmp+PlGenCmp:báimman GAHPIR; !
bák0ti:bák'ti AIGI ;
 bál0da+SgNomCmp+DefSgGenCmp+DefPlGenCmp+SgGenLeft+PlGenLeft:bál'da GOAHTI ; !
bál0ká:bál'ká ALBMILONG ;
 bálká#bargi+SgNomCmp+SgGenCmp+PlGenCmp:bálká#bargi¤ ACTOR ; !
 bálká#lassáneapmi+SgCmp:bálká#lassán EAPMI ; !
 bálká#máksin+SgCmp:bálká#máksim BOAHTIN ; !
 bálká#soalddát+SgNomCmp+SgGenCmp+PlGenCmp:bálká#soalddáh GAHPIR ; !
 bálká#suohčan+SgCmp:bálká#suohčam BOAHTIN ; !
 bálká#váldi+SgNomCmp+SgGenCmp+PlGenCmp:bálká#váldi¤ ACTOR ; !
 bálká#šiehtadallan+SgCmp:bálká#šiehtadallam BOAHTIN ; !
 bálkálaš+SgNomCmp+SgGenCmp+PlGenCmp:bálkálažž JOHTOLAT ; !
 bálkáhan#kantov0ra+Use/Sub:bálkáhan#kantov'ra GOAHTI ; !
 bálkáhan#kantuv0ra+SgNomCmp+DefSgGenCmp+PlGenCmp:bálkáhan#k KANTUR ; !
bal0va:bal'va GOAHTI ;
 balva#dál0ki+SgNomCmp+SgGenCmp:balva#dál'ki GOAHTI ; !
 balva#johtin+SgCmp+SgLeft+SgNomLeft+SgGenLeft+PlGenLeft:balva#johtim BOAHTIN ; !
 bálvaleaddji+SgNomCmp+SgGenCmp+PlGenCmp+SgLeft+SgNomLeft+SgGenLeft+PlGenLeft:bálvaleaddji¤ ACTOR ; !
 bálvalus#appárahta+Use/Sub:bálvalus#appárahta STAHTA; !
 bálvalus#buvttadeapmi+SgCmp:bálvalus#buvttad EAPMI ; !
 bálvalus#geavaheaddji+SgNomCmp+SgGenCmp+PlGenCmp:bálvalus#geavaheaddji¤ ACTOR ; !
 bálvalus#kantuvra+SgNomCmp+DefSgGenCmp+PlGenCmp:bálvalus#k KANTUR ; !
bálvalus:bálvaluss JOHTOLAT ;
bá0nis:bátnis MALIS ;
 barbára+SgNomCmp+SgGenCmp+PlGenCmp:barbára GOAHTI; !
 bárdni+SgNomCmp+SgGenCmp+PlGenCmp:bárdni GOAHTI; !
 bárdnivuoh0ta+SgGenCmp+DefPlGenCmp:bárdnivuoh'ta LUONDU ; !
 bargi+SgNomCmp+SgGenCmp+PlGenCmp:bargi¤ ACTOR ; !
 bargiid#bellodat+SgNomCmp+DefSgGenCmp+PlGenCmp:bargiid9#bellodah'k JOHTOLAT ; !
 bargiid#luohkká+SgNomCmp+DefSgGenCmp:bargiid9#luohkká ALBMILONG ; !
 bargiid#organisašuvdna+SgNomCmp+DefSgGenCmp+PlGenCmp:bargiid9#organisašu TELEFON ; !
 bargiid#suodjalus+SgNomCmp+DefSgGenCmp+PlGenCmp:bargiid9#suodjaluss JOHTOLAT ; !
 bargiid#veah0ka+SgNomCmp+SgGenCmp+PlGenCmp:bargiid9#veah'ka GOAHTI ; !
 bargiid#oaivadeaddji+SgNomCmp+SgGenCmp+PlGenCmp:bargiid9#oaivadeaddji¤ ACTOR ; !
 bargiid#kantov0ra+Use/Sub:bargiid9#kantov'ra GOAHTI ; !
 bargiid#kantuv0ra+SgNomCmp+DefSgGenCmp+PlGenCmp:bargiid9#k KANTUR ; !
 bargiid#hoav0da+SgNomCmp+SgGenCmp+PlGenCmp:bargiid9#hoav'da GOAHTI ; !
 bargiid#seah0tu+SgNomCmp+DefSgGenCmp+PlGenCmp:bargiid9#seah'tu GOAHTI ; !
 bargiid#ossodat+SgNomCmp+DefSgGenCmp+PlGenCmp:bargiid9#ossodah'k JOHTOLAT ; !
 bargiid#latnja+SgNomCmp+SgGenCmp+PlGenCmp:bargiid9#latnja GOAHTI ; !
 bargiid#suodjalan#bire+SgGenCmp+PlGenCmp+Use/Sub:bargiid9#suodjalan#bire GOAHTI ;  !!
bar0gu:bar'gu ALBMI ;
 bargui#máhcahan#oad0ju+SgNomCmp+DefSgGenCmp:bargui#máhcahan#oad'ju GOAHTI ; !
 bargui#máhccan+SgCmp:bargui#máhccam BOAHTIN ; !
 bargui#máhcaheapmi+SgCmp:bargui#máhcah EAPMI ; !
 bártnáš+SgNomCmp+SgGenCmp+PlGenCmp:bártnáž LEXDIMINC ; !
bávkkas:báv'kas MALIS ;
 beaggin+SgCmp:beaggim BOAHTIN ; !
 beahttu+SgNomCmp+DefSgGenCmp+DefPlGenCmp+SgLeft+SgNomLeft+SgGenLeft+PlGenLeft:beahttu GOAHTI; !
 beah0tu+SgNomCmp+SgGenCmp:beah'tu GOAHTI ; !
 beai0vi+SgNomCmp+SgGenCmp+PlGenCmp:beaj'vi GOAHTI ; !
beal0du:beal'du GOAHTI ;
 bealuštus+SgNomCmp+DefSgGenCmp+DefPlGenCmp+SgLeft+SgNomLeft+SgGenLeft+PlGenLeft:bealuštuss JOHTOLAT ; !
 bea0na+SgNomCmp+SgGenCmp+PlGenCmp:beatnag8 BEANA ; !
 beana#gullan#bealli+N+SgCmp+SgCmp:beana#gullan#beal%> Rreal ; !
 beana#hullan+SgCmp:beana#hullam BOAHTIN ; !
 beanat#gullan+SgCmp:beanat#gullam BOAHTIN ; !
 beana#eaiggát+SgNomCmp+SgGenCmp+PlGenCmp:beana#eaiggád GAHPIRLONG ; !
beaŋ0ka:beaŋ'ka GOAHTI ;
bea0ral:bearral MALIS ;
 bearal#vággi+Use/Sub:bearal#vággi AIGI; !
 bearal#skuol0fi+SgNomCmp+SgGenCmp+PlGenCmp:bearal#skuol'fi GOAHTI ; !
 beargalat+SgNomCmp+SgGenCmp+PlGenCmp:beargalah'k JOHTOLAT ; !
beas0si+G3:beas'si AIGI ;
beassi GOAHTI ;
 beasti+SgNomCmp+SgGenCmp+PlGenCmp+SgLeft+SgNomLeft+SgGenLeft+PlGenLeft:beasti¤ ACTOR ; !
beav0di:beav'di GADDISHORT ;
 bellodat#njágadeaddji+SgNomCmp+SgGenCmp:bellodat#njágadeaddji¤ ACTOR ; !
 bellodat+SgNomCmp+DefSgGenCmp+PlGenCmp:bellodah'k JOHTOLAT ; !
 berylla+Use/Sub:berylla STAHTA; !
berylla GARGIA ;
bestojupmi:bestoj UPMI ;
 biegga+SgNomCmp+SgGenCmp+PlGenCmp:biegga GOAHTI; !
 biegga#dáv0da+SgNomCmp+DefSgGenCmp:biegga#dáv'da GOAHTI ; !
 biegga#fál0li+SgNomCmp+SgGenCmp+PlGenCmp:biegga#fál'li GOAHTI ; !
 biegga#gaikkohat+SgNomCmp+SgGenCmp+PlGenCmp:biegga#gaikkohah'k JOHTOLAT ; !
 biegga#gaccat+SgNomCmp+DefPlGenCmp:biegga#gazza BUVSSAT ; !
 biegga#hál0ti+SgNomCmp+SgGenCmp+DefPlGenCmp:biegga#hál'ti GOAHTI ; !
 biegga#millo#pár0ka+SgNomCmp+DefSgGenCmp+PlGenCmp:biegga#millo#pár'ka GOAHTI ; !
 biegga#oai0vi+N+SgCmp+SgCmp:biegga#oai%> Rreal ; !
 biegga#oai0vi+SgNomCmp+SgGenCmp+PlGenCmp:biegga#oaj'vi AIGI ; !
 biegga#olmmái+SgNomCmp+SgGenCmp+PlGenCmp:biegga#olbmáj FALIS ; !
 biegga#pár0ka+SgNomCmp+DefSgGenCmp+PlGenCmp:biegga#pár'ka GOAHTI ; !
 biegga#roassa+SgNomCmp+SgGenCmp+PlGenCmp:biegga#roassa GOAHTI; !
 biegga#veađahat+SgNomCmp+SgGenCmp+PlGenCmp:biegga#veađahah'k JOHTOLAT ; !
bierggas:bier'gas MALIS ;
 bierggasteapmi+SgCmp+SgLeft+SgNomLeft+SgGenLeft+PlGenLeft:bierggast EAPMI ; !
bihttá ALBMILONG ;
 bihttá#bordin+SgCmp:bihttá#bordim BOAHTIN ; !
 biila#vuodjin+SgCmp:biila#vuodjim BOAHTIN ; !
bii0la:bij'la GOAHTI ;
 biila#fuolahat+SgNomCmp+DefSgGenCmp+PlGenCmp:biila#fuolahah'k JOHTOLAT ; !
 biila#lihkohisvuoh0ta+SgGenCmp+DefPlGenCmp:biila#lihkohisvuoh'ta LUONDU ; !
 biila#láigohat+SgNomCmp+DefSgGenCmp+PlGenCmp:biila#láigohah'k JOHTOLAT ; !
 biila#vuoddji+SgNomCmp+SgGenCmp+PlGenCmp:biila#vuoddji¤ ACTOR ; !
 biila#divohat+SgNomCmp+DefSgGenCmp+PlGenCmp:biila#divohah'k JOHTOLAT ; !
 biila#eaiggáduššan+SgCmp:biila#eaiggáduššam BOAHTIN ; !
 biila#gáv0pi+SgNomCmp+DefSgGenCmp+PlGenCmp:biila#gáv'pi GOAHTI ; !
 biila#lihkuhisvuoh0ta+SgGenCmp+DefPlGenCmp:biila#lihkuhisvuoh'ta LUONDU ; !
 biila#eatnatvuoh0ta+SgGenCmp+DefPlGenCmp:biila#eatnatvuoh'ta LUONDU ; !
 biila#dárkkisteapmi+SgCmp:biila#dárkkist EAPMI ; !
 biila#doallan+SgCmp:biila#doallam BOAHTIN ; !
 biila#skuv0la+SgNomCmp+DefSgGenCmp+PlGenCmp:biila#skuv'la GOAHTI ; !
 bilkideaddji+SgNomCmp+SgGenCmp+PlGenCmp+SgLeft+SgNomLeft+SgGenLeft+PlGenLeft:bilkideaddji¤ ACTOR ; !
bil0ku:bil'ku GOAHTI ;
bivastat:bivastah'k JOHTOLAT ;
 bivdi+SgNomCmp+SgGenCmp+PlGenCmp+SgLeft+SgNomLeft+SgGenLeft+PlGenLeft:bivdi¤ ACTOR ; !
 bivttas#bas0ta+SgNomCmp:bivttas#bas'ta GOAHTI ; !
 bivttas#bažán+SgNomCmp+SgGenCmp+PlGenCmp:bivttas#bažán GAHPIRLONG; !
 bivttas#božán+SgNomCmp+SgGenCmp+PlGenCmp:bivttas#božán GAHPIRLONG; !
 bivttas#diŋ0ga+SgNomCmp+SgGenCmp+PlGenCmp:bivttas#diŋ'ga GOAHTI ; !
 bivttas#goarru+SgNomCmp+SgGenCmp+PlGenCmp:bivttas#goarru¤ ACTOR ; !
bivttas:bik'tas MALIS ;
 bivttas#hábmen+SgCmp:bivttas#hábmem BOAHTIN ; !
 bivttas#ráhkadeapmi+SgCmp:bivttas#ráhkad EAPMI ; !
 bivttas#gáv0pi+SgNomCmp+DefSgGenCmp+PlGenCmp:bivttas#gáv'pi GOAHTI ; !
bleahkka GOAHTI ;
 bleahkka#guolli+SgNomCmp+SgGenCmp+PlGenCmp:bleahkka#guolli AIGI; !
boardda:boar'dag8 SEAMU ;
boardda:boar'dah8 SEAMU ;
borjjas:bor'jas MALIS ;
bur0sa:bur'sa GOAHTI ;
 bursa#njunni+SgNomCmp+SgGenCmp+PlGenCmp:bursa#njunni AIGI; !
 bursa#rássi+SgNomCmp+SgGenCmp+DefPlGenCmp:bursa#rássi AIGI; !
čáhce#lihtti AIGI ;
 čáh0ci+SgNomCmp+SgGenCmp+PlGenCmp:čáh'ci AIGI "water N" ; !
čalbmi AIGI "eye N" ;
čáze#heah0ti:čáze#heah'ti AIGI ;
 čázit+SgNomCmp+SgGenCmp+DefPlGenCmp:čázih GAHPIRLONG ; !
čeabát:čeabáh GAHPIRLONG ;
 čeabet#galljideapmi+SgCmp:čeabet#galljid EAPMI ; !
 čeabet#čuohppi+SgNomCmp+SgGenCmp+PlGenCmp:čeabet#čuohppi¤ ACTOR ; !
čeabet:čeabeh GAHPIR ;
 čiehka#bái0ki+SgNomCmp+SgGenCmp+PlGenCmp:čiehka#báj'ki ALBMI ; !
čieh0ka:čieh'ka GOAHTI ;
 čiehka#dahkki+SgNomCmp+SgGenCmp+PlGenCmp:čiehka#dahkki¤ ACTOR ; !
 čiehka#geah0či+N+SgCmp+SgCmp:čiehka#geaš%> Rreal ; !
 čiehka#heaŋgán+SgCmp:čiehka#heaŋgám BOAHTIN ; !
 čiehka#mieigan+SgCmp:čiehka#mieigam BOAHTIN ; !
 čiehka#čievččasteapmi+SgCmp:čiehka#čievččast EAPMI ; !
 čiehkahpir+Use/Sub:čiehkahpir GAHPIR; !
čie0rus:čierrus MALISLONG ;
 cizáš#fál0li+SgNomCmp+SgGenCmp+PlGenCmp:cizáš#fál'li GOAHTI ; !
 cizáš#miel0ki+SgNomCmp+SgGenCmp+DefPlGenCmp:cizáš#miel'ki AIGI ; !
 cizáš+SgNomCmp+SgGenCmp+PlGenCmp:cizáž LEXDIMINC ; !
čižži GOAHTI ;
čoar0vi:čoar'vi AIGI ;
 čoavdda#gieh0ta+SgNomCmp+SgGenCmp+PlGenCmp:čoavdda#gieh'ta GOAHTI ; !
čoavdda:čoav'dag8 SEAMU ;
 čos0ka+SgNomCmp+DefSgGenCmp+PlGenCmp:čos'ka GOAHTI ; !
cum0má:cum'má ALBMILONG ;
 čuoh0ti+N+Attr:čuoh'te ATTR ; ! imprecise number
 čuoh0ti:čuoh'ti ALBMI ; ! imprecise number
čuol0da:čuol'da GOAHTI ;
čuo0mas:čuopmas MALIS ;
 čuomas#latnja+SgNomCmp+SgGenCmp+PlGenCmp:čuomas#latnja GOAHTI; !
 čuovga#máŋgen+SgCmp+SgLeft+SgNomLeft+SgGenLeft+PlGenLeft:čuovga#máŋgem BOAHTIN ; !
čuov0ga:čuov'ga GOAHTI ;
 čuovga#fápmu+SgNomCmp+DefSgGenCmp+DefPlGenCmp+SgLeft+SgNomLeft+SgGenLeft+PlGenLeft:čuovga#fápmu GOAHTI; !
 čuovga#jah0ki+SgNomCmp+SgGenCmp+PlGenCmp:čuovga#jah'ki ALBMI ; !
 čuovganeapmi+SgCmp:čuovgan EAPMI ; !
 čuovgatvuoh0ta+SgGenCmp+DefPlGenCmp:čuovgatvuoh'ta LUONDU ; !
dáhkádus:dáhkáduss JOHTOLAT ;
 dáhkádus#ár0vu+SgNomCmp+DefSgGenCmp:dáhkádus#ár'vu GOAHTI ; !
 dáhkádus#sear0vi+SgNomCmp+DefSgGenCmp+PlGenCmp:dáhkádus#sear'vi GOAHTI ; !
 dáhkádus#oasti+SgNomCmp+SgGenCmp+PlGenCmp:dáhkádus#oasti¤ ACTOR ; !
 dáhkádus#fitnodat+SgNomCmp+DefSgGenCmp+PlGenCmp:dáhkádus#fitnodah'k JOHTOLAT ; !
dáhkki AIGI ;
 dah0ku+SgNomCmp+DefSgGenCmp+DefPlGenCmp+SgLeft+SgNomLeft+SgGenLeft+PlGenLeft:dah'ku ALBMILONG ; !
 dahku#namma+SgNomCmp+DefSgGenCmp+DefPlGenCmp+SgLeft+SgNomLeft+SgGenLeft+PlGenLeft:dahku#namma GOAHTI; !
 dahku#vuov0di+SgNomCmp+SgGenCmp+PlGenCmp:dahku#vuov'di AIGI ; !
dáhttu ALBMILONG ;
 dáhttu+SgNomCmp+SgGenCmp+PlGenCmp+SgLeft+SgNomLeft+SgGenLeft+PlGenLeft:dáhttu¤ ACTOR ; !
dái0du:dáj'du ALBMI ;
dái0gi:dáj'gi GOAHTI ;
dák0ti:dák'ti AIGI ;
 dállu+SgNomCmp+SgGenCmp+PlGenCmp:dállu ALBMI; !
 dál0vi+SgNomCmp+SgGenCmp+PlGenCmp:dál'vi AIGI ; !
dáv0da:dáv'da GOAHTI ;
 dávda#bukti+SgNomCmp+SgGenCmp+PlGenCmp:dávda#bukti¤ ACTOR ; !
 dávda#jahkodat+SgNomCmp+SgGenCmp+PlGenCmp:dávda#jahkodah'k JOHTOLAT ; !
dávvir GAHPIRLONG ;
dieh0tu:dieh'tu ALBMI ;
 diehtun#addin+SgCmp:diehtun#addim BOAHTIN ; !
 diehtun#addi+SgNomCmp+SgGenCmp+PlGenCmp:diehtun#addi¤ ACTOR ; !
 diehtun#oažžun+SgCmp:diehtun#oažžun BOAHTIN ; !
die0nas:dietnas MALIS ;
 dienas#jah0ki+SgNomCmp+SgGenCmp+PlGenCmp:dienas#jah'ki ALBMI ; !
 dienas#vejolašvuoh0ta+SgGenCmp+DefPlGenCmp:dienas#vejolašvuoh'ta LUONDU ; !
 dierbmá#muor0ji+SgNomCmp+SgGenCmp+DefPlGenCmp:dierbmá#muor'ji GOAHTI ; !
 dierbmá#rássi+SgNomCmp+SgGenCmp+DefPlGenCmp:dierbmá#rássi AIGI "plant*** N"; !
dierbmá:dierbmá ALBMILONG ;
 digaštallan#sáhka#vuorru+SgNomCmp+SgGenCmp+PlGenCmp:digaštallan#sáhka#vuorru GOAHTI;  !
 digaštallan+SgCmp:digaštallam BOAHTALADDAN ; !
 digaštallan#jođiheaddji+SgNomCmp+SgGenCmp+PlGenCmp:digaštallan#jođiheaddji¤ ACTOR ; !
 digaštallan#sáhka#vuorru+SgNomCmp+SgGenCmp+PlGenCmp:digaštallan#sáhka#vuorru¤ GOAHTI ;  !
 diibmu+SgNomCmp+SgGenCmp+PlGenCmp:dijbmu GOAHTI ; !
 doaibma#joatkin+SgCmp:doaibma#joatkim BOAHTIN ; !
 doaibma#almmái+SgNomCmp+SgGenCmp+PlGenCmp:doaibma#albmáj FALIS ; !
 doaibma#biddjo#orohat+SgNomCmp+DefSgGenCmp+PlGenCmp:doaibma#biddjo#orohah'k JOHTOLAT ; !
 doaibma#biddjo-evttuhus+Use/Sub:doaibma#biddjo-evttuhuss JOHTOLAT ; !
 doaibma#bidjo#guov0lu+SgNomCmp+SgGenCmp+PlGenCmp:doaibma#bidjo#guov'lu ALBMI ; !
 doaibma#dilálašvuoh0ta+SgGenCmp+DefPlGenCmp:doaibma#dilálašvuoh'ta LUONDU ; !
 doaibma#doalli+SgNomCmp+SgGenCmp+PlGenCmp:doaibma#doalli¤ ACTOR ; !
 doaibma#goddi+SgNomCmp+DefSgGenCmp+PlGenCmp:doaibma#goddi AIGI; !
 doaibma#guov0di+SgNomCmp+SgGenCmp+PlGenCmp+Use/Sub:doaibma#guov'di GOAHTI ; ! !
 doaibma#guov0lu+SgNomCmp+SgGenCmp+PlGenCmp:doaibma#guov'lu ALBMI ; !
 doaibma#jah0ki+SgNomCmp+SgGenCmp+PlGenCmp:doaibma#jah'ki ALBMI ; !
 doaibma#jođiheaddji+SgNomCmp+SgGenCmp+PlGenCmp:doaibma#jođiheaddji¤ ACTOR ; !
 doaibma#juogadan#lávde#goddi+SgNomCmp+DefSgGenCmp+PlGenCmp:doaibma#juogadan#lávde#goddi AIGI; !
 doaibma#olmmoš+SgNomCmp+SgGenCmp+PlGenCmp:doaibma#olbmož FALIS ; !
 doaibma#olmmái+SgNomCmp+SgGenCmp+PlGenCmp:doaibma#olbmáj FALIS ; !
 doaibma#operator+Use/Sub:doaibma#operator GAHPIR; !
 doaibma#orgána+SgNomCmp+SgGenCmp+PlGenCmp:doaibma#orgána GOAHTI ; !
 doaibma#pro^grám0ma:doaibma#pro^grám'ma GOAHTI ; !^LOAN
 doaibma#vádjet+SgNomCmp+SgGenCmp+PlGenCmp:doajbma#vádjed GAHPIR ; !
 doaibma#ái0gi+SgNomCmp+SgGenCmp+PlGenCmp+SgLeft+SgNomLeft+SgGenLeft+PlGenLeft:doaibma#áj'gi GOAHTI ; !
doaibma:doajbma GOAHTI ;
 doaibman#ái0gi+SgNomCmp+SgGenCmp+PlGenCmp+SgLeft+SgNomLeft+SgGenLeft+PlGenLeft:doaibman#áj'gi GOAHTI ;  !
 doaibma#oaivadeaddji+SgNomCmp+SgGenCmp+PlGenCmp:doaibma#oaivadeaddji¤ ACTOR ; !
 doaibma#lobi#doalli+SgNomCmp+SgGenCmp+PlGenCmp:doaibma#lobi#doalli¤ ALBMILONGSHORT ; !
 doaibma#friddjavuoh0ta+SgGenCmp+DefPlGenCmp:doaibma#friddjavuoh'ta LUONDU ; !
 doaibma#geatnegasvuoh0ta+SgGenCmp+DefPlGenCmp:doaibma#geatnegasvuoh'ta LUONDU ; !
 doaibman#vuoigatvuoh0ta+SgGenCmp+DefPlGenCmp:doaibman#vuoigatvuoh'ta LUONDU ; !
 doaibma#gelbbolašvuoh0ta+SgGenCmp+DefPlGenCmp:doaibma#gelbbolašvuoh'ta LUONDU ; !
 doaibman#vejolašvuoh0ta+SgGenCmp+DefPlGenCmp:doaibman#vejolašvuoh'ta LUONDU ; !
 doaibma#dárkkisteapmi+SgCmp:doaibma#dárkkist EAPMI ; !
 doaibma#heaitin+SgCmp:doaibma#heaitim BOAHTIN ; !
 doaibma#latnja+SgNomCmp+SgGenCmp+PlGenCmp:doaibma#latnja GOAHTI; !
doaivva:doaj'vag8 SEAMU ;
dohppa GOAHTI ;
dolla GOAHTI ;
 dolla#buollin+SgCmp:dolla#buollim BOAHTIN ; !
 dolla#rieban+SgNomCmp+SgGenCmp+PlGenCmp:dolla#rieban GAHPIR; !
 dolla#sad0ji+SgNomCmp+SgGenCmp+PlGenCmp:dolla#sad'ji ALBMI ; !
 dollar+Use/Sub:dollar GAHPIR; !
dubmehus:dubmehuss JOHTOLAT ;
 duháhat-oassi+Use/Sub:duháhat-oassi AIGI; !
 duháhat#oassi+Use/Sub:duháhat#oassi AIGI; !
duháhat:duháhadd JOHTOLAT "thousandth Num" ;
 dul0vi+SgNomCmp+SgGenCmp+PlGenCmp:dul'vi GADDISHORT ; !
 duođaštus#váldin+SgCmp:duođaštus#váldim BOAHTIN ; !
 duođaštus#ávnnas+SgNomCmp+SgGenCmp+PlGenCmp:duođaštus#ávdnas MATTAR ; !
duođaštus:duođaštuss JOHTOLAT ;
 duođaštus#árvvoštallan+SgCmp:duođaštus#árvvoštallam BOAHTALADDAN ; !
 duopmár+SgNomCmp+SgGenCmp+PlGenCmp:duopmár GAHPIRLONG; !
 duopmár#vál0di+SgNomCmp+DefSgGenCmp+PlGenCmp:duopmár#vál'di VALDI ; !
duopmu GOAHTI ;
 duopmu#vuođuštus+Use/Sub:duopmu#vuođuštuss JOHTOLAT ; !
 dutkan#departemean0ta+SgNomCmp+DefSgGenCmp+PlGenCmp:dutkan#departemean'ta GOAHTI ; !
 dutkan#gelbbolašvuoh0ta+SgGenCmp+DefPlGenCmp:dutkan#gelbbolašvuoh'ta LUONDU ; !
 dutkan#loh0pi+SgNomCmp+SgGenCmp+PlGenCmp:dutkan#loh'pi ALBMI ; !
 dutkan#luopmu+SgNomCmp+SgGenCmp+PlGenCmp:dutkan#luopmu GOAHTI; !
 dutkan#lávde#goddi+SgNomCmp+DefSgGenCmp+PlGenCmp:dutkan#lávde#goddi AIGI; !
 dutkan#pro^grám0ma:dutkan#pro^grám'ma GOAHTI ; !^LOAN
 dutkan#profii0la:dutkan#profij'la GOAHTI ; !^LOAN
 dutkan#ráđđi+SgNomCmp+DefSgGenCmp+PlGenCmp:dutkan#ráđđi AIGI; !
 dutkan+SgCmp+SgLeft+SgNomLeft+SgGenLeft+PlGenLeft:dutkam BOAHTIN ; !
 dutkan#kommišuvdna+SgNomCmp+DefSgGenCmp+PlGenCmp:dutkan#kommišu TELEFON ; !
 eadni+SgNomCmp+SgGenCmp+PlGenCmp:eadni EADNI; !
 eadni#heagga+SgNomCmp+SgGenCmp+PlGenCmp:eadni#heagga GOAHTI; !
 eadnivuoh0ta+SgGenCmp+DefPlGenCmp:eadnivuoh'ta LUONDU ; !
 eahket#beale#id0ja+SgNomCmp+SgGenCmp+PlGenCmp:eahket#beale#id'ja GOAHTI ; !
 eahket#id0ja+SgNomCmp+SgGenCmp+PlGenCmp:eahket#id'ja GOAHTI ; !
 eahket#mállásat+SgNomCmp+DefPlGenCmp:eahket#mállis BADJOSAT ; !
 eahket#roađđi+SgNomCmp+SgGenCmp+DefPlGenCmp+Use/Sub:eahket#roađđi GOAHTI; ! !
 eahket#veai0gi+SgNomCmp+SgGenCmp+PlGenCmp:eahket#veaj'gi GOAHTI ; !
 eahket+SgNomCmp+SgGenCmp+PlGenCmp+Use/Sub:eahkeb GAHPIR ; !
 eahket+SgNomCmp+SgGenCmp+PlGenCmp:eahked GAHPIR ; !
 eahket#bodda+SgNomCmp+SgGenCmp+PlGenCmp:eahket#bodda GOAHTI; !
 eaiggát+SgNomCmp+SgGenCmp+PlGenCmp:eaiggád GAHPIRLONG ; !
 eaiggátvuoh0ta+SgGenCmp+DefPlGenCmp:eaiggátvuoh'ta LUONDU ; !
 eaiggát#gáibideaddji+SgNomCmp+SgGenCmp+PlGenCmp:eaiggát#gáibideaddji¤ ACTOR ; !
 eaiggát#molsun+SgCmp:eaiggát#molsum BOAHTIN ; !
 ealli#sil0ba+SgNomCmp+DefSgGenCmp+DefPlGenCmp:ealli#sil'ba GOAHTI ; !
 ealli#vuod0ja+SgNomCmp+DefSgGenCmp+DefPlGenCmp:ealli#vuod'ja GOAHTI ; !
 ealli+SgNomCmp+SgGenCmp+PlGenCmp:ealli¤ ACTOR ; !
 ealliid#gár0di+Use/Sub:ealliid9#gár'di GOAHTI ; !
 eallin#ah0ki+SgNomCmp+SgGenCmp+DefPlGenCmp:eallin#ah'ki ALBMI ; !
 eallin#bi0ras+SgNomCmp+SgGenCmp+PlGenCmp:eallin#birras MALIS ; !
 eallin#dilálašvuoh0ta+SgGenCmp+DefPlGenCmp:eallin#dilálašvuoh'ta LUONDU ; !
 eallin#vuor0bi+SgNomCmp+DefSgGenCmp+DefPlGenCmp:eallin#vuor'bi GOAHTI ; !
 eallin#ái0gi+SgNomCmp+SgGenCmp+SgLeft+SgNomLeft+SgGenLeft+PlGenLeft:eallin#áj'gi AIGI ; !
 eallin+SgCmp:eallim BOAHTINLONGSHORT ; !
 eallin#agi#ásodat+SgNomCmp+SgGenCmp+PlGenCmp:eallin#agi#ásodah'k JOHTOLAT ; !
 eallin#guov0lu+SgNomCmp+SgGenCmp+PlGenCmp:eallin#guov'lu ALBMI ; !
 eallin#ah0ki+SgNomCmp+SgGenCmp+DefPlGenCmp:eallin#ah'ki ALBMI ; !
 eallin#bi0ras+SgNomCmp+SgGenCmp+PlGenCmp:eallin#birras MALIS ; !
 eallin#dilálašvuoh0ta+SgGenCmp+DefPlGenCmp:eallin#dilálašvuoh'ta LUONDU ; !
 eallin#vuor0bi+SgNomCmp+DefSgGenCmp+DefPlGenCmp:eallin#vuor'bi GOAHTI ; !
 eallin#ái0gi+SgNomCmp+SgGenCmp+SgLeft+SgNomLeft+SgGenLeft+PlGenLeft:eallin#áj'gi AIGI ; !
 eallin+SgCmp:eallim BOAHTINLONGSHORT ; !
 eallin#agi#ásodat+SgNomCmp+SgGenCmp+PlGenCmp:eallin#agi#ásodah'k JOHTOLAT ; !
 eallin#guov0lu+SgNomCmp+SgGenCmp+PlGenCmp:eallin#guov'lu ALBMI ; !
eallin#láh0ki:eallin#láh'ki GOAHTI ;
eallu GOAHTI ;
 eamit+SgNomCmp+SgGenCmp+PlGenCmp:eamid GAHPIRLONG ; !
 ea0nan+SgNomCmp+SgGenCmp+PlGenCmp:eatnam MALIS ;  !
 eana#niehtti+SgNomCmp+SgGenCmp+DefPlGenCmp:eana#niehtti AIGI; !
 eanan#bargi+SgNomCmp+SgGenCmp+PlGenCmp:eanan#bargi¤ ACTOR ; !
 eanan#buollin+SgCmp:eanan#buollim BOAHTIN ; !
 eanan#doalli+SgNomCmp+SgGenCmp+PlGenCmp:eanan#doalli¤ ACTOR ; !
 eanan#doallo#are^ála+SgNomCmp+SgGenCmp+PlGenCmp:eanan#doallo#are^ál SOSIAL ; !
 eanan#doallo#departemean0ta+SgNomCmp+DefSgGenCmp+PlGenCmp+Use/Sub:eanan#doallo#departemean'ta GOAHTI ; ! !
 eanan#doallo#ea0na+SgNomCmp+SgGenCmp+PlGenCmp:eanan#doallo#eatnam8 SEAMU ; !
 eanan#doallo#eise#vál0di+SgNomCmp+DefSgGenCmp+PlGenCmp:eanan#doallo#eise#vál'di VALDI ; !
 eanan#doallo#gilli+SgNomCmp+SgGenCmp+PlGenCmp:eanan#doallo#gilli ALBMILONG; !
 eanan#doallo#kantuvra+SgNomCmp+DefSgGenCmp+PlGenCmp:eanan#doallo#k KANTUR ; !
 eanan#doallo#lávde#goddi+SgNomCmp+DefSgGenCmp+PlGenCmp:eanan#doallo#lávde#goddi AIGI; !
 eanan#geavaheapmi+SgCmp:eanan#geavah EAPMI ; !
 eanan#gilvi+SgNomCmp+SgGenCmp+PlGenCmp:eanan#gilvi¤ ACTOR ; !
 eanan#goddi+SgNomCmp+SgGenCmp+PlGenCmp:eanan#goddi AIGI; !
 eanan#guoppar+SgNomCmp+SgGenCmp+DefPlGenCmp:eanan#guobbar MALIS ; !
 eanan#hear0rá+SgNomCmp+SgGenCmp+PlGenCmp:eanan#hear'rá ALBMILONG ; !
 eanan#hálddašan#orgána+SgNomCmp+DefSgGenCmp+PlGenCmp:eanan#hálddašan#orgána GOAHTI; !
 eanan#hálddašeapmi+SgCmp:eanan#hálddaš EAPMI ; !
 eanan#juohkin#diggi+Use/Sub:eanan#juohkin#diggi AIGI; !
 eanan#loddi+SgNomCmp+SgGenCmp+PlGenCmp:eanan#loddi AIGI; !
 eanan#mihtideapmi+SgCmp:eanan#mihtid EAPMI ; !
 eanan#muolddat+SgNomCmp+SgGenCmp+PlGenCmp:eanan#muolddah GAHPIR ; !
 eanan#muor0ji+SgNomCmp+SgGenCmp+DefPlGenCmp:eanan#muor'ji GOAHTI ; !
 eanan#niehtti+SgNomCmp+SgGenCmp+DefPlGenCmp:eanan#niehtti AIGI; !
 eanan#oamasteaddji+SgNomCmp+SgGenCmp+PlGenCmp:eanan#oamasteaddji¤ ACTOR ; !
 eanan#prohtokol0la+Use/Sub:eanan#prohtokol'la GOAHTI ; !^LOAN !
 eanan#protokol0la:eanan#protokol'la GOAHTI ; !^LOAN
 eanan#vuoigatvuoh0ta+SgGenCmp+DefPlGenCmp:eanan#vuoigatvuoh'ta LUONDU ; !
 eanan#vuovdin#kantuvra+SgNomCmp+DefSgGenCmp+PlGenCmp:eanan#vuovdin#k KANTUR ; !
 eanan#vuovdin#stiv0ra+SgNomCmp+DefSgGenCmp+PlGenCmp:eanan#vuovdin#stiv'ra GOAHTI ; !
 eanan#vuođđu+SgNomCmp+DefSgGenCmp:eanan#vuođđu GOAHTI; !
 eanan#šir0rá+SgNomCmp+SgGenCmp+PlGenCmp:eanan#šir'rá ALBMILONG ; !
eanan+N+Ess:eanam%>in K ;
 eanan+N+Sg+Nom:eanan%> K ; !XXX eana
eanan+N+SgNomCmp:eanan%> R ;
 eanandat+SgNomCmp+SgGenCmp+PlGenCmp:eanandah'k JOHTOLAT ; !
 eanan#vuovdin#kantov0ra+Use/Sub:eanan#vuovdin#kantov'ra GOAHTI ; !
 eanan#vuovdin#kantuv0ra+SgNomCmp+DefSgGenCmp+PlGenCmp:eanan#vuovdin#k KANTUR ; !
eanan#roggi AIGI ;
 eapmi+SgNomCmp+SgGenCmp+DefPlGenCmp:eapmi ALBMI; !
 eatnu+SgNomCmp+SgGenCmp+DefPlGenCmp:eatnu AIGI; !
 efesoslaš+SgNomCmp+SgGenCmp+PlGenCmp:efesoslažž JOHTOLAT ; !
 eise#váldi+N+Pl+Gen+Use/Sub:eiseváldiid9 K ; ! Wrong, but 18x in corp.
 eise#váldi+N+Pl+Acc+Use/Sub:eiseváldiid9 K ; !
 eise#váldi+N+Pl+Nom+Use/Sub:eiseváldit K ; ! Wrong, but 97x in corp.
 eise#vál0di+SgNomCmp+DefSgGenCmp+PlGenCmp:eise#vál'di VALDI ; !
 eŋgel+SgNomCmp+SgGenCmp+PlGenCmp:eŋgel GAHPIR; !
 eŋgelas#giel#máhttu+Use/Sub:eŋgelas#giel#máhttu ALBMI; !
 eŋgelas#giel#fága+Use/Sub:eŋgelas#giel#fága GOAHTI; !
 eŋgelas#rái#suoidni+SgNomCmp+SgGenCmp+DefPlGenCmp:eŋgelas#rái#suojdni GOAHTI ; !
 erohus#eret#váldin+SgCmp:erohus#eret#váldim BOAHTIN ; !
 erohus#subs^trakšuvdna:erohus#subs^trakšu TELEFON ; !^LOAN
 erohus+SgNomCmp+DefSgGenCmp+DefPlGenCmp+SgLeft+SgNomLeft+PlGenLeft:erohuss JOHTOLAT ; !
 erohus#investeren+SgCmp:erohus#investerem BOAHTIN ; !
 evangelis0ta+SgNomCmp+SgGenCmp+PlGenCmp:evangelis'ta GOAHTI ; !
evangeli^um:evangeli^um9 BUFFALO ;
evangeli^um:evangeli^um9 GAHPIRLONG ;
 fák0ta+SgNomCmp+SgGenCmp+PlGenCmp:fák'ta GOAHTI ; !
 fákta#goddi+SgNomCmp+DefSgGenCmp+PlGenCmp:fákta#goddi AIGI; !
 fákta#molsun+SgCmp:fákta#molsum BOAHTIN ; !
 fákta#vuorru+SgNomCmp+SgGenCmp+PlGenCmp:fákta#vuorru GOAHTI; !
 fanas#beal#olmmái+SgNomCmp+SgGenCmp+PlGenCmp:fanas#beal#olbmáj FALIS ; !
fa0nas:fatnas MALIS ;
 fanas#gieddilaš+SgNomCmp+SgGenCmp+PlGenCmp:fanas#gieddilažž JOHTOLAT ; !
 fanas#ovttadat+SgNomCmp+DefSgGenCmp+PlGenCmp:fanas#ovttadah'k JOHTOLAT ; !
 fanas#vuoššahat+SgNomCmp+DefSgGenCmp+PlGenCmp:fanas#vuoššahah'k JOHTOLAT ; !
 fanas#láigo#vuoigatvuoh0ta+SgGenCmp+DefPlGenCmp:fanas#láigo#vuoigatvuoh'ta LUONDU ; !
 fanas#veah0ka+SgNomCmp+SgGenCmp+PlGenCmp:fanas#veah'ka GOAHTI ; !
 fáŋ0ga+SgNomCmp+SgGenCmp+PlGenCmp:fáŋ'ga GOAHTI ; !
 fáŋga#bargi+SgNomCmp+SgGenCmp+PlGenCmp:fáŋga#bargi¤ ACTOR ; !
 fáŋgavuoh0ta+SgGenCmp+DefPlGenCmp:fáŋgavuoh'ta LUONDU ; !
 fápmudan#lávde#goddi+SgNomCmp+DefSgGenCmp+PlGenCmp:fápmudan#lávde#goddi AIGI; !
 fápmu+SgNomCmp+DefSgGenCmp+DefPlGenCmp+SgLeft+SgNomLeft+SgGenLeft+PlGenLeft:fápmu GOAHTI; !
 fápmudus#lávde#goddi+SgNomCmp+DefSgGenCmp+PlGenCmp:fápmudus#lávde#goddi AIGI; !
 fápmui#boahtin+SgCmp:fápmui#boahtim BOAHTIN ; !
 farao+SgNomCmp+SgGenCmp+PlGenCmp:farao GARGIA; !
 farise^alaš+SgNomCmp+SgGenCmp+PlGenCmp:farise^alažž JOHTOLAT ; !
 fastivuoh0ta+SgGenCmp+DefPlGenCmp:fastivuoh'ta LUONDU ; !
 fáv0ru+SgNomCmp+SgGenCmp+PlGenCmp:fáv'ru GOAHTI ; !
feber GAHPIR ;
 feberastin+SgCmp:feberastim BOAHTIN ; !
 fidnu+SgNomCmp+DefSgGenCmp+DefPlGenCmp+SgLeft+SgNomLeft+SgGenLeft+PlGenLeft:fidnu GOAHTI; !
fidnu:fidnu¤ GOAHTI ;
fierbmi GOAHTI ;
 fiikkon+Use/Sub:fiikkon GAHPIR; ! The form used in the NT
 fiikkon#muorra+SgNomCmp+SgGenCmp+DefPlGenCmp+Use/Sub:fiikkon#muorra GOAHTI; ! !
 filippilaš+SgNomCmp+SgGenCmp+PlGenCmp:filippilažž JOHTOLAT ; !
 filosofa+SgNomCmp+SgGenCmp+PlGenCmp:filosofa GOAHTI; !
 fuol0ki+SgNomCmp+SgGenCmp+PlGenCmp:fuol'ki GOAHTI ; !
 fuolkivuoh0ta+SgGenCmp+DefPlGenCmp:fuolkivuoh'ta LUONDU ; !
 fuorrá+SgNomCmp+SgGenCmp+PlGenCmp:fuorrá ALBMILONGSHORT; !
 fuorrá#gávppašeapmi+SgCmp:fuorrá#gávppaš EAPMI ; !
 fuorrávuoh0ta+SgGenCmp+DefPlGenCmp:fuorrávuoh'ta LUONDU ; !
 gái0ca+SgNomCmp+SgGenCmp+PlGenCmp:gáj'ca GOAHTI ; !
 gáica#eadni+SgNomCmp+SgGenCmp+PlGenCmp:gáica#eadni EADNI; !
gái0vo:gáj'vo GOAHTI ;
gáivvo GOAHTI ;
 gáivvo#vin0di+Use/Sub:gáivvo#vin'di GOAHTI ; !
gal0ba:gal'ba GOAHTI ;
 galba#beahkki+SgNomCmp+SgGenCmp+PlGenCmp:galba#beahkki¤ ACTOR ; !
 galba#rihcci+SgNomCmp+SgGenCmp+PlGenCmp:galba#rihcci GOAHTI; !
gál0lu+G3:gál'lu ALBMI ;
 gállu+SgNomCmp+SgGenCmp+DefPlGenCmp:gállu GOAHTI; !
gám0mir:gám'mir MALIS ;
gámmir GAHPIRLONGSHORT ;
 gámmir#oahppavaš+SgNomCmp+SgGenCmp+PlGenCmp:gámmir#oahppavažž JOHTOLAT ; !
ga0njal:gatnjal MALIS ;
 garasvuoh0ta+SgGenCmp+DefPlGenCmp:garasvuoh'ta LUONDU ; !
garuhus:garuhuss JOHTOLAT ;
 gaska#beai0vi+N+SgCmp+SgCmp:gaska#beai%> Rreal ; !
 gaska#beai0vi+SgNomCmp+SgGenCmp:gaska#beaj'vi GOAHTI ; !
gás0ta:gás'ta GOAHTI ;
 gásta#namma+SgNomCmp+DefSgGenCmp+DefPlGenCmp+SgLeft+SgNomLeft+SgGenLeft+PlGenLeft:gásta#namma GOAHTI; !
 gásta#rist#eadni+SgNomCmp+SgGenCmp+PlGenCmp:gásta#rist9#eadni EADNI ; !
 gásta#rist#áhčči+SgNomCmp+SgGenCmp+PlGenCmp:gásta#rist9#áhčči ALBMI ; !
 gávpot#bi0ras+SgNomCmp+SgGenCmp+PlGenCmp:gávpot#birras MALIS ; !
 gávpot#dállu+SgNomCmp+SgGenCmp+PlGenCmp:gávpot#dállu ALBMI; !
 gávpot#stiv0ra+SgNomCmp+DefSgGenCmp+PlGenCmp:gávpot#stiv'ra GOAHTI ; !
 gávpot#te^áhter+SgNomCmp+DefSgGenCmp+PlGenCmp:gávpot#te^áhter GAHPIR; !
 gávpot+SgNomCmp+SgGenCmp+PlGenCmp:gávpog GAHPIR ; !
geađ0gi:geađ'gi AIGI ;
gear0di:gear'di GOAHTI ;
 giddagas#ásahus+SgNomCmp+DefSgGenCmp+PlGenCmp:giddagas#ásahuss JOHTOLAT ; !
 giddagas+SgNomCmp+DefSgGenCmp+PlGenCmp:giddagass JOHTOLAT ; !
 gieddi+SgNomCmp+SgGenCmp+PlGenCmp:gieddi AIGI; !
 giehta#beal:giehta#beal%> Rreal ;
gieh0ta:gieh'ta GOAHTI "hand N" ;
 giehta#duv0vá+SgNomCmp+SgGenCmp+PlGenCmp:giehta#duv'vá ALBMILONG ; !
 giehta#geah0či+N+SgCmp+SgCmp:giehta#geaš%> Rreal ; !
 giehta#geahčči+SgNomCmp+SgGenCmp+PlGenCmp:giehta#geahčči¤ ACTOR ; !
 giehta#gohčostat+SgNomCmp+SgGenCmp+PlGenCmp:giehta#gohčostah'k JOHTOLAT ; !
 giehta#hear0gi+SgNomCmp+SgGenCmp+PlGenCmp:giehta#hear'gi AIGI ; !
 giehta#láiddot+SgNomCmp+SgGenCmp+PlGenCmp:giehta#láiddoh GAHPIR ; !
 giehta#ruohtas#vuovdin+SgCmp+SgLeft+SgNomLeft+SgGenLeft+PlGenLeft:giehta#ruohtas#vuovdim BOAHTIN ; !
 giehta#ruovddit+SgNomCmp+DefPlGenCmp:giehta#ruov'di BUVSSAT ; !
 giehtat#bealle+N+SgCmp+SgCmp:giehtat#beal%> Rreal ; !
 giehtat#bealle+SgNomCmp+SgGenCmp+PlGenCmp:giehtat#bealle7 AIGI ; !
 giehtah#guhkit+N+Sg+Nom+Use/Sub:giehtah9#guhkit K ; !
 giehtah#guhkit+N+SgNomCmp+SgNomCmp+Use/Sub:giehtah9#guhkit R ; ! !
 giehtah#guhkit+N+Ess+Use/Sub:giehtah9#guhkibun K ; !
 giehtah#guhkit+N+Sg+Nom+Use/Sub+Use/Ped:giehtah9#guhkib PxC ; ! !
 giehtah#guhkit+N+Sg+Gen+Use/Sub:giehtah9#guhkibu K ; !
 giehtah#guhkit+N+Sg+Gen+Use/Sub:giehtah9#guhkit K ; ! !SUB
 giehtah#guhkit+N+SgGenCmp+SgGenCmp+Use/Sub:giehtah9#guhkibu R ; !  !SUB!compound also for these 
 giehtah#guhkit+N+SgGenCmp+SgGenCmp+Use/Sub:giehtah9#guhkibu R ;  !!compound also for these 
 giehtah#guhkit+N+Sg+Gen+Use/Sub+Use/Ped:giehtah9#guhkib PxC ; ! !
 giehtah#guhkit+N+Sg+Acc+Use/Sub:giehtah9#guhkibu K ; !
 giehtah#guhkit+N+Sg+Acc+Use/Sub:giehtah9#guhkit K ; ! !SUB
 giehtah#guhkit+N+Sg+Acc+Use/Sub+Use/Ped:giehtah9#guhkib PxC ; ! !
 giehtah#guhkit+N+Pl+Nom+Use/Sub:giehtah9#guhkibut K ; !
 giehtah#guhkit+N+Pl+Nom+Use/Sub:giehtah9#guhkibuk K ; ! !SUB
 giehtah#guhkit+N+Sg+Ill+Use/Sub+Use/Ped:giehtah9#guhkibusa%> PxV ; ! !
 giehtah#guhkit+N+Pl+Nom+Use/Sub+Use/Ped:giehtah9#guhkibujddá%> Px1V ; ! !
 giehtat#guhkit+N+SgNomCmp+SgNomCmp:giehtat#guhkit R ; !
 giehtat#guhkit+N+Sg+Nom+Use/Ped:giehtat#guhkib PxC ; !
 giehtat#guhkit+N+Sg+Gen+Use/Sub:giehtat#guhkit K ; !
 giehtat#guhkit+N+SgGenCmp+SgGenCmp+Use/Sub:giehtat#guhkibu R ;  !!compound also for these 
 giehtat#guhkit+N+SgGenCmp+SgGenCmp:giehtat#guhkibu R ; !compound also for these 
 giehtat#guhkit+N+Sg+Gen+Use/Ped:giehtat#guhkib PxC ; !
 giehtat#guhkit+N+Sg+Acc+Use/Sub:giehtat#guhkit K ; !
 giehtat#guhkit+N+Sg+Acc+Use/Ped:giehtat#guhkib PxC ; !
 giehtat#guhkit+N+Pl+Nom+Use/Sub:giehtat#guhkibuk K ; !
 giehtat#guhkit+N+Sg+Ill+Use/Ped:giehtat#guhkibusa%> PxV ; !
 giehtat#guhkit+N+Pl+Nom+Use/Ped:giehtat#guhkibujddá%> Px1V ; !
 giehtah#guhkit+N+PlGenCmp+Use/Sub:giehtah9#guhkibu MALLASI-/NUORABU- ; !
 giehtat#guhkit+N+PlGenCmp:giehtat#guhkibu MALLASI-/NUORABU- ; !
 giehta#bassan+SgCm:giehta#bassam BOAHTIN ; !
 giehta#speažžun+SgCmp:giehta#speažžum BOAHTIN ; !
 giehtah#bealli+N+SgCmp+SgCmp:giehtah#beal%> Rreal ; !
 giehtat#bealli+N+SgCmp+SgCmp:giehtat#beal%> Rreal ; !
giella GOAHTI ;
 giella#bargi+SgNomCmp+SgGenCmp+PlGenCmp:giella#bargi¤ ACTOR ; !
 giella#bea0raš+SgNomCmp+SgGenCmp+PlGenCmp:giella#bearraš MATTAR ; !
 giella#dikšun+SgCmp:giella#dikšum BOAHTIN ; !
 giella#dilálašvuoh0ta+SgGenCmp+DefPlGenCmp:giella#dilálašvuoh'ta LUONDU ; !
 giella#dut0ki+SgNomCmp+SgGenCmp+PlGenCmp:giella#dut'ki¤ ACTOR ; !
 giella#dutkan+SgCmp:giella#dutkam BOAHTIN ; !
 giella#geavahan#iskkadeapmi+SgCmp:giella#geavahan#iskkad EAPMI ; !
 giella#geavaheaddji+SgNomCmp+SgGenCmp+PlGenCmp:giella#geavaheaddji¤ ACTOR ; !
 giella#geavaheapmi+SgCmp:giella#geavah EAPMI ; !
 giella#gelbbolašvuoh0ta+SgGenCmp+DefPlGenCmp:giella#gelbbolašvuoh'ta LUONDU ; !
 giella#guovddáš+SgNomCmp+DefSgGenCmp+PlGenCmp:giella#guovddáž LEXDIMINC ; !
 giella#gáhtten+SgCmp:giella#gáhttem BOAHTIN ; !
 giella#iskkadeapmi+SgCmp:giella#iskkad EAPMI ; !
 giella#kantuvra+SgNomCmp+DefSgGenCmp+PlGenCmp:giella#k KANTUR ; !
 giella#konsulean0ta+SgNomCmp+SgGenCmp+PlGenCmp:giella#konsulean'ta GOAHTI ; !
 giella#konták0ta+SgNomCmp+SgGenCmp+PlGenCmp:giella#konták'ta GOAHTI ; !
 giella#lávde#goddi+SgNomCmp+DefSgGenCmp+PlGenCmp:giella#lávde#goddi AIGI; !
 giella#miel#bargi+SgNomCmp+SgGenCmp+PlGenCmp:giella#miel#bargi¤ ACTOR ; !
 giella#molsun+SgCmp:giella#molsum BOAHTIN ; !
 giella#orgána+SgNomCmp+SgGenCmp+PlGenCmp:giella#orgána GOAHTI; !
 giella#ovddideaddji+SgNomCmp+SgGenCmp+PlGenCmp:giella#ovddideaddji¤ ACTOR ; !
 giella#ovdáneapmi+SgCmp:giella#ovdán EAPMI ; !
 giella#ráđđi+SgNomCmp+DefSgGenCmp+PlGenCmp:giella#ráđđi AIGI; !
 giella#stiv0ra+SgNomCmp+DefSgGenCmp+PlGenCmp:giella#stiv'ra GOAHTI ;  !
 giella#veahkki+SgNomCmp+SgGenCmp+PlGenCmp:giella#veahkki AIGI; !
 giella#veađ0gu+SgNomCmp+SgGenCmp+PlGenCmp+Use/Sub:giella#veađ'gu GOAHTI ; !
 giella#veal0gu+SgNomCmp+SgGenCmp+PlGenCmp:giella#veal'gu GOAHTI ; !
 giella#váttisvuoh0ta+SgGenCmp+DefPlGenCmp:giella#váttisvuoh'ta LUONDU ; !
 giella#čeahppi+SgNomCmp+SgGenCmp+PlGenCmp:giella#čeahppi ALBMILONG; !
 giella#čear0da+SgNomCmp+DefSgGenCmp+PlGenCmp:giella#čear'da GOAHTI ; !
 giellan#oai0vi+N+SgCmp+SgCmp:giellan#oai%> Rreal ; !
 giellan#oai0vi+SgNomCmp+SgGenCmp+PlGenCmp:giellan#oaj'vi AIGI ; !
 giella#oaivadeaddji+SgNomCmp+SgGenCmp+PlGenCmp:giella#oaivadeaddji¤ ACTOR ; !
 giella#oamasteapmi+SgCmp:giella#oamast EAPMI ; !
gihppu GOAHTI ;
giittus:gij'tus MALIS ;
 giittus#sálbma+Use/Sub:giittus#sálbma GOAHTI; !
gii0tu:gij'tu GOAHTI ;
gik0si:gik'si GOAHTI ;
gillámuš:gillámušš LEXMUSH ;
gil0lar:gil'lar MALIS ;
 gilvva#gárde#bázahusat+SgNomCmp+DefPlGenCmp:gilvva#gárde#bázahuss BORALMASAT ; !
 gilvva#eppel#muorra+SgNomCmp+SgGenCmp+DefPlGenCmp:gilvva#eppel#muorra GOAHTI; !
 gilvva#krás0sa+SgNomCmp+SgGenCmp+DefPlGenCmp:gilvva#krás'sa GOAHTI ; !
 gilvva#sáhpal+SgNomCmp+SgGenCmp+DefPlGenCmp:gilvva#sáhpal GAHPIR; !
 gilvva#vuov0di+SgNomCmp+SgGenCmp+PlGenCmp:gilvva#vuov'di AIGI ; !
gilvva:gil'vag8 SEAMU ;
gir0ji:gir'ji GOAHTI ;
 goal0ki+SgNomCmp+SgGenCmp+PlGenCmp:goal'ki GOAHTI ; !
 goaskin+SgNomCmp+SgGenCmp+PlGenCmp:goaskim GAHPIRLONG ; !
goaŧŧu GOAHTI ;
 gobmi+SgNomCmp+SgGenCmp+PlGenCmp:gobmi GOAHTI; !
 gonagas#hoavva+SgNomCmp+DefSgGenCmp+PlGenCmp:gonagas#hoavva GOAHTI; !
 gonagas#niei0da+SgNomCmp+SgGenCmp+PlGenCmp:gonagas#niej'da GOAHTI ; !
 gonagas#reabbá+SgNomCmp+SgGenCmp+PlGenCmp:gonagas#reabbá ALBMILONG; !
 gonagas#rii0ka+SgNomCmp+SgGenCmp+PlGenCmp:gonagas#rij'ka GOAHTI ; !
 gonagas#vál0di+SgNomCmp+DefSgGenCmp+PlGenCmp:gonagas#vál'di VALDI ; !
 gonagas#čoal0či+SgNomCmp+SgGenCmp+DefPlGenCmp:gonagas#čoal'či GOAHTI ; !
 gonagas+SgNomCmp+SgGenCmp+PlGenCmp:gonagass JOHTOLAT ; !
 gonagas#bárdni+SgNomCmp+SgGenCmp+PlGenCmp:gonagas#bárdni GOAHTI; !
 gonagas#gohččun+SgCmp:gonagas#gohččum BOAHTIN ; !
govva GOAHTI ;
 govva#dáiddár+SgNomCmp+SgGenCmp+PlGenCmp:govva#dáiddár GAHPIRLONG; !
 govva#laboratoria+SgNomCmp+DefSgGenCmp+PlGenCmp:govva#laboratoria GARGIA;  !
 govva#laboratoriija+SgNomCmp+DefSgGenCmp+PlGenCmp+Use/Sub:govva#laboratoriija IIJA;  ! !
 govva#ruk0tu+Use/Sub:govva#ruk'tu GOAHTI ; !
 govva#váldi+SgNomCmp+SgGenCmp+PlGenCmp:govva#váldi¤ ACTOR ; !
 govva#čeahppi+SgNomCmp+SgGenCmp+PlGenCmp:govva#čeahppi ALBMILONG; !
 govva#čuollan+SgCmp:govva#čuollam BOAHTIN ; !
 govva#čuolli+SgNomCmp+SgGenCmp+PlGenCmp:govva#čuolli¤ ACTOR ; !
 govva#čállin+SgCmp:govva#čállim BOAHTIN ; !
 govvadus+Use/Sub:govvaduss JOHTOLAT ; !
 govva#iskkadeapmi+SgCmp:govva#iskkad EAPMI ; !
 greikalaš+SgNomCmp+SgGenCmp+PlGenCmp:greikalažž JOHTOLAT ; !
gudni ALBMI ;
gudni:gudni¤ AIGI ;
 gui0gu+SgNomCmp+SgGenCmp+PlGenCmp:guj'gu GOAHTI ; !
 gum0pe+SgNomCmp+SgGenCmp+PlGenCmp:gum'pe GOAHTI ; !
 gumpe#jea00gil+SgNomCmp+SgGenCmp+DefPlGenCmp:gumpe#jeah'kil MALIS ; !
 guohtun#bái0ki+SgNomCmp+SgGenCmp+PlGenCmp:guohtun#báj'ki ALBMI ; !
 guohtun#oaivadeaddji+SgNomCmp+SgGenCmp+PlGenCmp:guohtun#oaivadeaddji¤ ACTOR ; !
 guohtun#dilálašvuoh0ta+SgGenCmp+DefPlGenCmp:guohtun#dilálašvuoh'ta LUONDU ; !
 guohtun#ea0na+SgNomCmp+SgGenCmp+PlGenCmp:guohtun#eatnam8 SEAMU ;  !
 guohtun#geavaheapmi+SgCmp:guohtun#geavah EAPMI ; !
 guohtun#hálddašeapmi+SgCmp:guohtun#hálddaš EAPMI ; !
 guohtun#ráfi+SgNomCmp:guohtun#ráfi RAFI; !
 guohtun#vuoigatvuoh0ta+SgGenCmp+DefPlGenCmp:guohtun#vuoigatvuoh'ta LUONDU ; !
 guohtun#ái0gi+SgNomCmp+SgGenCmp+PlGenCmp:guohtun#áj'gi AIGI ; !
 guohtun+SgCmp+SgLeft+SgNomLeft+SgGenLeft+PlGenLeft:guohtum BOAHTINLONGSHORT ; !
 guohtun#iskan+SgCmp:guohtun#iskam BOAHTIN ; !
 guolli+SgNomCmp+SgGenCmp+PlGenCmp:guolli AIGI "fish N"; !
 guos0si+SgNomCmp+SgGenCmp+PlGenCmp:guos'si GOAHTI ; !
 guossi#guolle#bivdi+SgNomCmp+SgGenCmp+PlGenCmp:guossi#guolle#bivdi¤ ACTOR ; !
 guov0lu+SgNomCmp+SgGenCmp+PlGenCmp:guov'lu ALBMI ; !
 guovlu#departemean0ta+Use/Sub:guovlu#departemean'ta GOAHTI ; !
 guovlu#departemen0ta+Use/Sub:guovlu#departemen'ta GOAHTI ; !
 guovlu#gullevaš#vuoh0ta+SgGenCmp+DefPlGenCmp:guovlu#gullevaš#vuoh'ta LUONDU ; !
 guovlu#pro^grám0ma+Use/Sub:guovlu#pro^grám'ma GOAHTI ; !
 guovlu+N+Pl+Loc+Use/Sub:guovlluis K ; ! !SOUTH
haddi AIGI ;
 haksin+SgCmp+SgLeft+SgNomLeft+SgGenLeft+PlGenLeft:haksim BOAHTIN ; !
hál0du:hál'du GOAHTI ;
 háldui#váldin+SgCmp:háldui#váldim BOAHTIN ; !
hállu ALBMI ;
hápmi AIGI ;
hárdu:hárdu¤ AIGI ;
 hárjehallan#bái0ki+SgNomCmp+SgGenCmp+PlGenCmp:hárjehallan#báj'ki ALBMI ; !
 hárjehallan#ái0gi+SgNomCmp+SgGenCmp+PlGenCmp+SgLeft+SgNomLeft+SgGenLeft+PlGenLeft:hárjehallan#áj'gi AIGI ; !
 hárjehallan+SgCmp+SgLeft+SgNomLeft+SgGenLeft+PlGenLeft:hárjehallam BOAHTIN ; !
 háv0di+SgNomCmp+DefSgGenCmp+DefPlGenCmp+SgLeft+SgNomLeft+SgGenLeft+PlGenLeft:háv'di GOAHTI ; !
hávvi GOAHTI ;
 head0ju+SgNomCmp+SgGenCmp+PlGenCmp:head'ju GOAHTI ; !
 heajat+SgNomCmp+DefPlGenCmp:head'ja BUVSSAT ; !
 hear0rá+SgNomCmp+SgGenCmp+PlGenCmp:hear'rá ALBMILONG ; !
 hear0rávuoh0ta+SgGenCmp+DefPlGenCmp:hear'rávuoh'ta LUONDU ; !
 hearrá#beaivvit+SgNomCmp+PlGenCmp:hearrá#beaj'vi BUVSSAT ; !
 hearrá#beaivvit+N+SgCmp+SgCmp:hearrá#beai%> Rreal ; !
 hearrás#beaivvit+SgNomCmp+PlGenCmp:hearrás#beaj'vi BUVSSAT ; !
 hearrás#beaivvit+N+SgCmp+SgCmp:hearrás#beai%> Rreal ; !
 hearrástallan+SgCmp:hearrástallam BOAHTALADDAN ; !
 hearrás#olmmái+SgNomCmp+SgGenCmp+PlGenCmp:hearrás#olbmáj FALIS ; !
 hear0rávuoh0ta+SgGenCmp+DefPlGenCmp:hear'rávuoh'ta LUONDU ; !
 heasta#deappu+SgNomCmp+SgGenCmp+DefPlGenCmp:heasta#deabbu SUOLU ; !
 heas0ta+SgNomCmp+SgGenCmp+PlGenCmp:heas'ta GOAHTI ; !
 heasta#fápmu+SgNomCmp+DefSgGenCmp+DefPlGenCmp+SgLeft+SgNomLeft+SgGenLeft+PlGenLeft:heasta#fápmu GOAHTI; !
 heasta#gohrát+SgNomCmp+SgGenCmp+PlGenCmp:heasta#gohráh GAHPIRLONG ; !
 heasta#vuodjin+SgCmp+SgLeft+SgNomLeft+SgGenLeft+PlGenLeft:heasta#vuodjim BOAHTINLONGSHORT ; !
 heasta#biergasat+SgNomCmp+DefPlGenCmp:heasta#bier'gas BADJOSAT ; !
 hebre^alaš+SgNomCmp+SgGenCmp+PlGenCmp:hebre^alažž JOHTOLAT ; !
 hellodagat+SgNomCmp+PlGenCmp:hellodah'k BORALMASAT ; !
helvet:helveh GAHPIR ;
hilla GOAHTI ;
 hilla#gabba+SgNomCmp+SgGenCmp+PlGenCmp:hilla#gabba GOAHTI; !
 hilla#ruovssut+SgNomCmp+SgGenCmp+PlGenCmp:hilla#ruovssuh GAHPIRLONGSHORT ; !
hoahppu AIGI ;
 honnet#rássi+SgNomCmp+SgGenCmp+DefPlGenCmp:honnet#rássi AIGI; !
honnet:honneg GAHPIR ;
 hovdejeaddji+SgNomCmp+SgGenCmp+PlGenCmp+SgLeft+SgNomLeft+SgGenLeft+PlGenLeft:hovdejeaddji¤ ACTOR ; !
hy^asinta STAHTA ;
 hy^asin0ta:hy^asin'ta GOAHTI ; !^LOAN
 iđit#gáffe+SgNomCmp+SgGenCmp+DefPlGenCmp:iđit#gáffe GOAHTI; !
 iđit#beai0vi+SgNomCmp+SgGenCmp+PlGenCmp:iđit#beaj'vi GOAHTI ; !
 iđit#beai0vi+N+SgCmp+SgCmp:iđit#beai%> Rreal ; !
 iđit#beale#id0ja+SgNomCmp+SgGenCmp+PlGenCmp:iđit#beale#id'ja GOAHTI ; !
 iđit#bodda+SgNomCmp+SgGenCmp+DefPlGenCmp:iđit#bodda GOAHTI; !
 iđit#boddu+SgNomCmp+SgGenCmp+DefPlGenCmp:iđit#boddu GOAHTI; !
 iđit#guovssu+SgNomCmp+SgGenCmp+PlGenCmp:iđit#guok'su SUOLU ; !
 iđit#id0ja+SgNomCmp+SgGenCmp+PlGenCmp:iđit#id'ja GOAHTI ; !
 iđit#livat+SgNomCmp+DefPlGenCmp:iđit#livva BUVSSAT ; !
 iđit#o0đas:iđit#ođđas MALIS ; !(pl.)
 iđit#veai0gi+SgNomCmp+SgGenCmp+PlGenCmp:iđit#veaj'gi GOAHTI ; !
 iđit+SgNomCmp+SgGenCmp+PlGenCmp:iđid GAHPIRLONG ; !
 id0ja+SgNomCmp+SgGenCmp+PlGenCmp:id'ja GOAHTI ; !
 idja#buo0laš+SgNomCmp+SgGenCmp+PlGenCmp:idja#buollaš MALIS ; !
 idja#fák0ta+SgNomCmp+SgGenCmp+PlGenCmp:idja#fák'ta GOAHTI ; !
 idja#gerbmosat+SgNomCmp+DefPlGenCmp:idja#gearbmus BADJOSAT ; !
 idja#gozán+SgNomCmp+SgGenCmp+PlGenCmp:idja#gozán GAHPIRLONG; !
 idja#gálut+SgNomCmp+PlGenCmp:idja#gállu BUVSSAT ; !
 idja#lahkki+SgNomCmp+SgGenCmp+PlGenCmp:idja#lahkki GOAHTI; !
 idja#livat+SgNomCmp+DefPlGenCmp:idja#livva BUVSSAT ; !
 idja#loddi+SgNomCmp+SgGenCmp+PlGenCmp:idja#loddi AIGI; !
 idja#ráv0ga+SgNomCmp+SgGenCmp+PlGenCmp:idja#ráv'ga GOAHTI ; !
 idja#sad0ji+SgNomCmp+SgGenCmp+PlGenCmp:idja#sad'ji ALBMI ; !
 idja#skeaiki+SgNomCmp+SgGenCmp+PlGenCmp:idja#skeajki¤ ACTOR ; !
 idja#stállu+SgNomCmp+SgGenCmp+PlGenCmp:idja#stállu GOAHTI; !
 idja#čor0gi+SgNomCmp+SgGenCmp+DefPlGenCmp:idja#čor'gi GOAHTI ; !
 idja#gáranas+SgNomCmp+SgGenCmp+PlGenCmp:idja#gáranass JOHTOLAT ;  !
illu ALBMILONG ;
 illu#beai0vi+SgNomCmp+SgGenCmp+PlGenCmp:illu#beaj'vi GOAHTI ; !
 illu#beai0vi+N+SgCmp+SgCmp:illu#beai%> Rreal ; !
 illustrašuvdna:illustrašu TELEFON ; !^LOAN
 illusjonis0ma:illusjonis'ma GOAHTI ; !^LOAN
 ipmil+SgNomCmp+SgGenCmp+PlGenCmp:ipmil GAHPIRLONG; !
 ipmil#balolašvuoh0ta+SgGenCmp+DefPlGenCmp:ipmil#balolašvuoh'ta LUONDU ; !
 ipmil#biehttaleaddji+SgNomCmp+SgGenCmp+PlGenCmp:ipmil#biehttaleaddji¤ ACTOR ; !
 ipmil#bálvaleaddji+SgNomCmp+SgGenCmp+PlGenCmp:ipmil#bálvaleaddji¤ ACTOR ; !
 ipmil#gonagas+SgNomCmp+SgGenCmp+PlGenCmp:ipmil#gonagass JOHTOLAT ; !
 ipmilvuoh0ta+SgGenCmp+DefPlGenCmp:ipmilvuoh'ta LUONDU ; !
 isit+SgNomCmp+SgGenCmp+PlGenCmp:isid GAHPIRLONG ; !
 isitvuoh0ta+SgGenCmp+DefPlGenCmp:isitvuoh'ta LUONDU ; !
 jábmi+SgNomCmp+SgGenCmp+PlGenCmp:jábmi¤ ACTOR ; !
 jábmiid#rii0ka+SgNomCmp+SgGenCmp+PlGenCmp:jábmiid9#rij'ka GOAHTI ; !
 jábmiid#áibmu+SgNomCmp+SgGenCmp+PlGenCmp:jábmiid9#ájbmu ALBMI ; !
 jáffu:jáffu¤ AIGI ; !(pl.)
 jah0ki+SgNomCmp+SgGenCmp+PlGenCmp:jah'ki ALBMI ; !
 jápmin#hoagga+SgNomCmp+SgGenCmp+PlGenCmp:jápmin#hoagga GOAHTI; !
 jápmin#jah0ki+SgNomCmp+SgGenCmp+PlGenCmp:jápmin#jah'ki ALBMI ; !
 jápmin+SgCmp:jápmim BOAHTIN ; !
 jápminvuoh0ta+SgGenCmp+DefPlGenCmp:jápminvuoh'ta LUONDU ; !
 jápmin#boddu+SgNomCmp+SgGenCmp+PlGenCmp:jápmin#boddu GOAHTI ; !
jaspis GAHPIRLONG ;
jáv0ri:jáv'ri AIGI ;
 jietna#lohkki+SgNomCmp+SgGenCmp+PlGenCmp:jietna#lohkki¤ ACTOR ; !
 jietna#bádden+SgCmp+SgLeft+SgNomLeft+SgGenLeft+PlGenLeft:jietna#báddem BOAHTIN ; !
jietna GOAHTI ;
 jietna#geavaheapmi+SgCmp:jietna#geavah EAPMI ; !
 jietna#guoddi+SgNomCmp+SgGenCmp+PlGenCmp:jietna#guoddi¤ ACTOR ; !
 jietnadat#gaskavuoh0ta+SgGenCmp+DefPlGenCmp:jietnadat#gaskavuoh'ta LUONDU ; !
 jietna#dusten#iešvuoh0ta+SgGenCmp+DefPlGenCmp:jietna#dusten#iešvuoh'ta LUONDU ; !
 johka#gáh+Use/Sub:johka#gáh Rreal ; !
 johka#gát+Use/Sub:johka#gát Rreal ; !
 joh0ka+SgNomCmp+SgGenCmp+PlGenCmp:joh'ka GOAHTI ; !
 johka#buoidda+SgNomCmp+SgGenCmp+PlGenCmp:johka#buoj'dag8 BEANA ; !
 johka#buođđun+SgCmp:johka#buođđum BOAHTIN ; !
 johka#gáddi+SgNomCmp+SgGenCmp+PlGenCmp:johka#gáddi AIGI; !
 johka#njálbmi+SgNomCmp+SgGenCmp+PlGenCmp+Use/Sub:johka#njálbmi AIGI; ! !
 johka#roggi+SgNomCmp+SgGenCmp+PlGenCmp:johka#roggi AIGI; !
 johka#sad0ji+SgNomCmp+SgGenCmp+PlGenCmp:johka#sad'ji ALBMI ; !
 johka#šir0rá+SgNomCmp+SgGenCmp+PlGenCmp:johka#šir'rá ALBMILONG ; !
 joh0tu:joh'tu GOAHTILONG ; !Actually the short form is more used, f. ex. johtopokála, only once johtupokála
 johtu#guolli+SgNomCmp+SgGenCmp+PlGenCmp:johtu#guolli AIGI; !
 johtu#luossa+SgNomCmp+SgGenCmp+PlGenCmp:johtu#luossa GOAHTI; !
juol0gi:juol'gi AIGI ;
juotna GOAHTI ;
jurra GOAHTI ;
 kamela+SgNomCmp+SgGenCmp+PlGenCmp:kamela STAHTA; !
 kanela GOAHTI ; !^LOAN
 keaissir+SgNomCmp+SgGenCmp+PlGenCmp:keaj'sir MATTAR ; !
 keruba+SgNomCmp+SgGenCmp+PlGenCmp:keruba GOAHTI; !
kristál0la:kristál'la GOAHTI ;
kruvdno GOAHTI ;
kruvdnu GOAHTI ;
la0đas:lađđas MALIS ;
 lađas#soddjilvuoh0ta+SgGenCmp+DefPlGenCmp:lađas#soddjilvuoh'ta LUONDU ; !
 lađas#juolggat+SgNomCmp+SgGenCmp+PlGenCmp:lađas#juolggag GAHPIR ; !
 lađas#máh0tu+SgNomCmp+SgGenCmp+PlGenCmp:lađas#máh'tu GOAHTI ; !
 lađas#suoidni+SgNomCmp+SgGenCmp+DefPlGenCmp:lađas#suojdni GOAHTI ; !
 lađastallan+SgCmp+SgLeft+SgNomLeft+SgGenLeft+PlGenLeft:lađastallam BOAHTALADDAN ; !
 lađas#bohtaneapmi+SgCmp:lađas#bohtan EAPMI ; !
láđđi GOAHTI ;
láđđi+G3:láđđi¤ GOAHTI ;
lád0ju:lád'ju AIGI ;
ladni GOAHTI ;
 lága GOAHTI ; ! In dict XXX
 lága#mán0ni+SgNomCmp+SgGenCmp+PlGenCmp:lága#mán'ni MANNI ; !
 lága#rihkkun+SgCmp:lága#rihkkum BOAHTIN ; !
 lágadeapmi+SgCmp:lágad EAPMI ; !
 lágalašvuoh0ta+SgGenCmp+DefPlGenCmp:lágalašvuoh'ta LUONDU ; !
 láhka#riekte#almmái+SgNomCmp+SgGenCmp+PlGenCmp:láhka#riekte#albmáj FALIS ; !
 láhka#dieđut+SgNomCmp+DefPlGenCmp:láhka#dieh'tu BUVSSAT ; !
 láhka#mieđisvuoh0ta+SgGenCmp+DefPlGenCmp:láhka#mieđisvuoh'ta LUONDU ; !
 láhka#čađaheapmi+SgCmp:láhka#čađah EAPMI ; !
 láhka#hálddašeapmi+SgCmp:láhka#hálddaš EAPMI ; !
láh0ka:láh'ka GOAHTI ;
 láhka#addi+SgNomCmp+SgGenCmp+PlGenCmp:láhka#addi¤ ACTOR ; !
 láhka#addin+SgCmp+SgLeft+SgNomLeft+SgGenLeft+PlGenLeft:láhka#addim BOAHTIN ; !
 láhka#almmái+SgNomCmp+SgGenCmp+PlGenCmp:láhka#albmáj FALIS ; !
 láhka#dovdi+SgNomCmp+SgGenCmp+PlGenCmp:láhka#dovdi¤ ACTOR ; !
 láhka#duopmo#stuollu+SgNomCmp+DefSgGenCmp+PlGenCmp:láhka#duopmo#stuollu GOAHTI; !
 láhka#hear0rá+SgNomCmp+SgGenCmp+PlGenCmp:láhka#hear'rá ALBMILONG ; !
 láhka#lávde#goddi+SgNomCmp+DefSgGenCmp+PlGenCmp:láhka#lávde#goddi AIGI; !
 láhka#mánne#riek0ti+SgNomCmp+DefSgGenCmp+PlGenCmp:láhka#mánne#riek'ti ALBMI ; !
 láhka#olmmái+SgNomCmp+SgGenCmp+PlGenCmp:láhka#olbmáj FALIS ; !
 láhka#riekte#olmmái+SgNomCmp+SgGenCmp+PlGenCmp:láhka#riekte#olbmáj FALIS ; !
 láhka#rievdadeapmi+SgCmp:láhka#rievdad EAPMI ; !
 láhka#vuoddu+Use/Sub:láhka#vuoddu GOAHTI; !
 láhka#duopmár+SgNomCmp+SgGenCmp+PlGenCmp:láhka#duopmár GAHPIRLONG; !
 láhka#atnin+SgCmp:láhka#atnim BOAHTIN ; !
 láhka#nannen+SgCmp:láhka#nannem BOAHTIN ; !
 láhka#rihkkun+SgCmp:láhka#rihkkum BOAHTIN ; !
 láhka#diggi+SgNomCmp+DefSgGenCmp+PlGenCmp:láhka#diggi AIGI; !
 láhka#ásahus#vál0di+SgNomCmp+DefSgGenCmp+PlGenCmp:láhka#ásahus#vál'di VALDI ; !
 láhka#rihkkun+SgCmp:láhka#rihkkum BOAHTIN ; !
láhkka GOAHTI ;
láhkki:láhkki¤ GOAHTI ;
láh0tu:láh'tu GOAHTI ;
lái0bi:láj'bi GOAHTI ;
lám0pá:lám'pá ALBMILONG ;
 láppis+SgNomCmp+SgGenCmp+PlGenCmp:lábbis FALIS ; !
láse GOAHTI ;
 lasta#muor+Use/Sub:lasta#muor Rreal ; !
las0ta:las'ta GOAHTI ;
 lasta#muorra+SgNomCmp+SgGenCmp+DefPlGenCmp:lasta#muorra GOAHTI; !
 lasta#máh0tu+SgNomCmp+SgGenCmp+PlGenCmp:lasta#máh'tu GOAHTI ; !
 lasta#rássi+SgNomCmp+SgGenCmp+DefPlGenCmp:lasta#rássi AIGI; !
 lasta#vuov0di+SgNomCmp+SgGenCmp+PlGenCmp:lasta#vuov'di AIGI ; !
 latiidna+SgGenCmp+PlGenCmp:lat MASKIN ; !
láv0ka:láv'ka GOAHTI ;
 láv0ki+SgNomCmp+SgGenCmp+DefPlGenCmp:láv'ki GOAHTI ; !
lávlla:láv'lag8 SEAMU ;
láv0lu:láv'lu GOAHTI ;
 lávlu+SgNomCmp+SgGenCmp+PlGenCmp+SgLeft+SgNomLeft+SgGenLeft+PlGenLeft:lávlu¤ ACTOR ; !
 lávlun#goarra+SgNomCmp+DefSgGenCmp+PlGenCmp:lávlun#goarra GOAHTI; !
 lávlun+SgCmp+SgLeft+SgNomLeft+SgGenLeft+PlGenLeft:lávlum BOAHTIN ; !
 lávlun#joav0ku+SgNomCmp+DefSgGenCmp+PlGenCmp:lávlun#joav'ku GOAHTI ; !
 leah0ki+SgNomCmp+SgGenCmp+PlGenCmp:leah'ki GOAHTI ; !
 leahkin+SgCmp:leahkim BOAHTALADDAN ; !
 leas0ka+SgNomCmp+SgGenCmp+PlGenCmp:leas'ka GOAHTI ; !
 leaska#almmái+SgNomCmp+SgGenCmp+PlGenCmp:leaska#albmáj FALIS ; !
 leaska#lohko#jah0ki+SgNomCmp+SgGenCmp+PlGenCmp:leaska#lohko#jah'ki ALBMI ; !
 leaska#lohku#jah0ki+SgNomCmp+SgGenCmp+PlGenCmp:leaska#lohku#jah'ki ALBMI ; !
 leaska#ni0su+SgNomCmp+SgGenCmp+PlGenCmp:leaska#nissun8 BEANA ; !
 leaska#olmmái+SgNomCmp+SgGenCmp+PlGenCmp:leaska#olbmáj FALIS ; !
 le^opár0da+SgNomCmp+SgGenCmp+PlGenCmp:le^opár'da GOAHTI ; !
 lihttu+SgNomCmp+SgGenCmp+PlGenCmp:lihttu GOAHTI; !
 lii0ka+SgNomCmp+SgGenCmp+PlGenCmp:lij'ka GOAHTI ; !
 liika#várjjut+SgNomCmp+DefPlGenCmp:liika#vár'ju BUVSSAT ; !
 lilljá+SgNomCmp+SgGenCmp+DefPlGenCmp:lilljá ALBMILONG; !
 loahppa#sáhka#vuorru+SgNomCmp+SgGenCmp+PlGenCmp:loahppa#sáhka#vuorru GOAHTI;  !
 loahppa#ár0vu+SgNomCmp+DefSgGenCmp:loahppa#ár'vu GOAHTI ; !
 loahppa#meanut+SgNomCmp+DefPlGenCmp:loahppa#meannu BUVSSAT ; !
 loahppa+SgNomCmp+SgGenCmp+PlGenCmp+SgLeft+SgNomLeft+SgGenLeft+PlGenLeft:loahppa GOAHTI; !
 loahppa#geah0či+N+SgCmp+SgCmp:loahppa#geaš%> Rreal ; !
 loahppa#kommunikeá+Use/Sub:loahppa#kommunikeá STAHTA; !
 loahppa#kommuniké+Use/Sub:loahppa#kommuniké BUFFALO; !
 loahppa#geahččaleapmi+SgCmp:loahppa#geahččal EAPMI ; !
 loahppa#diŋgon+SgCmp:loahppa#diŋgom BOAHTIN ; !
 loahppa#šiehtadallan+SgCmp:loahppa#šiehtadallam BOAHTIN ; !
 loahppa#sáhka#vuorru+SgNomCmp+SgGenCmp+PlGenCmp:loahppa#sáhka#vuorru¤ GOAHTI ;  !
 loddi+SgNomCmp+SgGenCmp+PlGenCmp:loddi AIGI; !
loh0ku:loh'ku ALBMILONGSHORT ;
 lohku#guolli+SgNomCmp+SgGenCmp+PlGenCmp:lohku#guolli AIGI; !
lohpádus:lohpáduss JOHTOLAT ;
 loh0pi+SgNomCmp+SgGenCmp+PlGenCmp:loh'pi ALBMI ; !
lonástus:lonástuss JOHTOLAT ;
 luohttámuš#olmmoš+SgNomCmp+SgGenCmp+PlGenCmp:luohttámuš#olbmož FALIS ; !
luohttámuš:luohttámušš LEXMUSH ;
 luok0ta+SgNomCmp+SgGenCmp+PlGenCmp:luok'ta GOAHTI ; !
 luon0du+SgGenCmp:luon'du LUONDU ; !
máidnu:májdnu GOAHTI ;
 má^ilbmi+SgGenCmp:má^ilbmi ALBMI; !
 makedoni^alaš+SgNomCmp+SgGenCmp+PlGenCmp:makedoni^alažž JOHTOLAT ; !
má0lis:mállis MALIS ;
mammon GAHPIR ;
 mánna+Use/Sub:mánna GOAHTI; !
 mánna#bii0gá+SgNomCmp+SgGenCmp+PlGenCmp:mánna#bij'gá ALBMILONG ; !
 mánna#fuolaheapmi+SgCmp+Use/Sub:mánna#fuolah EAPMI ; ! !
 mánná#fuolaheapmi+SgCmp:mánná#fuolah EAPMI ; !
 mánná+SgNomCmp+SgGenCmp+PlGenCmp:mánná ALBMILONG; !
 mánná#bii0gá+SgNomCmp+SgGenCmp+PlGenCmp:mánná#bij'gá ALBMILONG ; !
 mánná#geahčči+SgNomCmp+SgGenCmp+PlGenCmp:mánná#geahčči¤ ACTOR ; !
 mánná#goddi+SgNomCmp+SgGenCmp+PlGenCmp:mánná#goddi¤ ACTOR ; !
 mánná#oaidni+SgNomCmp+SgGenCmp+PlGenCmp:mánná#oajdni¤ ACTOR ; !
 mánná#olmmoš+SgNomCmp+SgGenCmp+PlGenCmp:mánná#olbmož FALIS ; !
 mánnálaš+SgNomCmp+SgGenCmp+PlGenCmp:mánnálažž JOHTOLAT ; !
 mánnávuoh0ta+SgGenCmp+DefPlGenCmp:mánnávuoh'ta LUONDU ; !
 mannji+SgNomCmp+SgGenCmp+PlGenCmp:mannji GOAHTI; !
 mánnu+SgNomCmp+SgGenCmp+PlGenCmp:mánnu AIGI; !
mánus:mánus GAHPIRLONG ;
márkan#šillju AIGI ;
 mátki+N+Pl+Gen+Use/Sub:mátkiid K ; ! Wrong.
mát0ki:mát'ki GOAHTI ;
 mát0ki+Use/Sub:mátk'ki GOAHTI ; !
 mátta#rii0ka+SgNomCmp+SgGenCmp+PlGenCmp:mátta#rij'ka GOAHTI ; !
 máttar#máddu+SgNomCmp+SgGenCmp+PlGenCmp:máttar#máddu GOAHTI; !
 máttar#áddjá+SgNomCmp+SgGenCmp+PlGenCmp:máttar#áddjá ALBMILONG; !
 máttar#áhkku+SgNomCmp+SgGenCmp+PlGenCmp:máttar#áhkku ALBMILONG ; !
 máttar#ái0gi+SgNomCmp+SgGenCmp+PlGenCmp:máttar#áj'gi AIGI ; !
 máttar#váhnen+SgNomCmp+SgGenCmp+PlGenCmp:máttar#váhnem GAHPIR ; !
 máttar#vánhen+SgNomCmp+SgGenCmp+PlGenCmp:máttar#vánhem GAHPIR ; !
 máttar+SgNomCmp+SgGenCmp+PlGenCmp:máddar MATTAR ; !
 meahcci+SgNomCmp+SgGenCmp+DefPlGenCmp:meahcci ALBMI; !
 mearka#logahallan+SgCmp:mearka#logahallam BOAHTALADDAN ; !
mear0ka:mear'ka GOAHTI ;
 mearka#vuoigatvuoh0ta+SgGenCmp+DefPlGenCmp:mearka#vuoigatvuoh'ta LUONDU ; !
 mearra#gáh+Use/Sub:mearra#gáh Rreal ; !
 mearra#gát+Use/Sub:mearra#gát Rreal ; !
 mearra#sápmelaš+SgNomCmp+SgGenCmp+PlGenCmp:mearra#sápmelažž JOHTOLAT ; !
 mearra#loddi+SgNomCmp+SgGenCmp+PlGenCmp:mearra#loddi AIGI; !
 mearra#bodni+SgNomCmp+SgGenCmp+PlGenCmp:mearra#bodni ALBMI; !
 mearra+SgNomCmp+SgGenCmp+DefPlGenCmp:mearra GOAHTI; !
 mearra#are^ála+SgNomCmp+SgGenCmp+PlGenCmp:mearra#are^ál SOSIAL ; !
 mearra#bivdi+SgNomCmp+SgGenCmp+PlGenCmp:mearra#bivdi¤ ACTOR ; !
 mearra#dárrá+SgNomCmp+SgGenCmp+DefPlGenCmp:mearra#dárrá ALBMILONG; !
 mearra#fámut+SgNomCmp+DefPlGenCmp:mearra#fápmu BUVSSAT ; !
 mearra#goaskin+SgNomCmp+SgGenCmp+PlGenCmp:mearra#goaskim GAHPIRLONG ; !
 mearra#guolli+SgNomCmp+SgGenCmp+PlGenCmp:mearra#guolli AIGI; !
 mearra#gáddi+SgNomCmp+SgGenCmp+PlGenCmp:mearra#gáddi AIGI; !
 mearra#háskil+SgNomCmp+SgGenCmp+PlGenCmp:mearra#háskil GAHPIRLONGSHORT; !
 mearra#johtin+SgCmp:mearra#johtim BOAHTIN ; !
 mearra#johtti+SgNomCmp+SgGenCmp+PlGenCmp:mearra#johtti¤ ACTOR ; !
 mearra#lilljá+SgNomCmp+SgGenCmp+DefPlGenCmp:mearra#lilljá ALBMILONG; !
 mearra#rávdnji+SgNomCmp+SgGenCmp+PlGenCmp:mearra#rávdnji AIGI; !
 mearra#spire+SgNomCmp+SgGenCmp+PlGenCmp:mearra#spire GOAHTI; !
 mearra#suodjalus+SgNomCmp+DefSgGenCmp+PlGenCmp:mearra#suodjaluss JOHTOLAT ; !
 mearra#suv0lá+SgNomCmp+SgGenCmp+PlGenCmp:mearra#suv'lá ALBMILONG ; !
 mearra#sámmelaš+Use/Sub:mearra#sámmelažž JOHTOLAT ; !
 mearra#sápmelaš+SgNomCmp+SgGenCmp+PlGenCmp:mearra#sápmelažž JOHTOLAT ; !
 mearra#sápmi+SgGenCmp+PlGenCmp:mearra#sápmi AIGI; !
 mearra#álbmot+SgNomCmp+SgGenCmp+PlGenCmp:mearra#álbmog GAHPIR ; !
 mearra#čuo0njá+SgNomCmp+SgGenCmp+PlGenCmp:mearra#čuotnjág8 BEANA ; !
 mearra#soahte#veah0ka+SgNomCmp+SgGenCmp+PlGenCmp:mearra#soahte#veah'ka GOAHTI ; !
 mearra#nás0ti+SgNomCmp+SgGenCmp+PlGenCmp:mearra#nás'ti GOAHTI ; !
miehkki GOAHTI ;
 miella#ráfihisvuoh0ta+SgGenCmp+DefPlGenCmp:miella#ráfihisvuoh'ta LUONDU ; !
 miel#lahtto#jienasteapmi+SgCmp:miel#lahtto#jienast EAPMI ; !
 miel#lahtto#rii0ka+SgNomCmp+SgGenCmp+PlGenCmp:miel#lahtto#rij'ka GOAHTI ; !
 miel#lahttovuoh0ta+SgGenCmp+DefPlGenCmp:miel#lahttovuoh'ta LUONDU ; !
 miel#lahttu+SgNomCmp+SgGenCmp+PlGenCmp:miel#lahttu GOAHTILONGSHORT; !
 miel#lahttuvuoh0ta+SgGenCmp+DefPlGenCmp:miel#lahttuvuoh'ta LUONDU ; !
 miel#lahtto#stáhta+SgNomCmp+SgGenCmp+PlGenCmp:miel#lahtto#stáhta STAHTA; !
 miel#lahtto#stáda+SgNomCmp+SgGenCmp+PlGenCmp:miel#lahtto#stáda GOAHTI; !
miella GOAHTI ;
 miella#dearvvašvuoh0ta+SgGenCmp+DefPlGenCmp:miella#dearvvašvuoh'ta LUONDU ; !
 miella#govahallan+SgCmp+SgLeft+SgNomLeft+SgGenLeft+PlGenLeft:miella#govahallam BOAHTALADDAN ; !
 miella#vádjet+SgNomCmp+SgGenCmp+PlGenCmp:miella#vádjed GAHPIR ; !
 miella#čájeheapmi+SgCmp:miella#čájeh EAPMI ; !
miella+N+Sg+Gen:miela Rmiddle ;
mil0lu:mil'lu GOAHTI ;
min0ta:min'ta GOAHTI ;
mir0ko:mir'ko GOAHTI ;
 mirko#guov0di+SgNomCmp+SgGenCmp+PlGenCmp:mirko#guov'di GOAHTI ; !
 mirko#urttas+SgNomCmp+SgGenCmp+DefPlGenCmp:mirko#ur'tas MALIS ; !
 mirko#ruskkat+SgNomCmp+DefPlGenCmp:mirko#rus'ka BUVSSAT ; !
 moarsi#bii0gá+SgNomCmp+SgGenCmp+PlGenCmp:moarsi#bij'gá ALBMILONG ; !
 moarsi+SgNomCmp+SgGenCmp+PlGenCmp:moarsi¤ GOAHTI ; !
 monni+SgNomCmp+SgGenCmp+DefPlGenCmp:monni GOAHTI; !
mo0raš:morraš MALIS ;
mo0raš:morra DAIVVAS ;
 morašteaddji+SgNomCmp+SgGenCmp+PlGenCmp+SgLeft+SgNomLeft+SgGenLeft+PlGenLeft:morašteaddji¤ ACTOR ; !
mui0tu:muj'tu AIGI ;
 muoh0cu+SgNomCmp+SgGenCmp+PlGenCmp:muoh'cu GOAHTI ; !
 muohta#áddjá+SgNomCmp+SgGenCmp+PlGenCmp:muohta#áddjá ALBMILONG; !
 muoh0ta+SgNomCmp+SgGenCmp+PlGenCmp:muohttag8 SEAMU ; !
 muohta#civzza+SgNomCmp+SgGenCmp+DefPlGenCmp:muohta#civ'zag8 SEAMU ; !
 muohta#giel0ka+Use/Sub:muohta#giel'ka GOAHTI ; !
 muohta#nar0ti+SgNomCmp+SgGenCmp+DefPlGenCmp:muohta#nar'ti GOAHTI ; !
 muohta#par0ka+Use/Sub:muohta#par'ka GOAHTI ; !
 muohta#riđđu+SgNomCmp+SgGenCmp+PlGenCmp:muohta#riđđu ALBMI; !
 muohta#rui0vi+SgNomCmp+SgGenCmp+PlGenCmp:muohta#ruj'vi GOAHTI ; !
 muohta#čuo0njá+SgNomCmp+SgGenCmp+PlGenCmp:muohta#čuotnjág8 BEANA ; !
 muohta#mur0ku+SgNomCmp+SgGenCmp+PlGenCmp:muohta#mur'ku GOAHTI ; !
 muohta#boltun+SgCmp:muohta#boltum BOAHTIN ; !
 muorra+SgNomCmp+SgGenCmp+DefPlGenCmp:muorra GOAHTI; !
 muorra#bealli+N+SgCmp+SgCmp:muorra#beal%> Rreal ; !
 muorra#civkkán+SgNomCmp+SgGenCmp+PlGenCmp:muorra#civkkán9 GAHPIR ; !
 muorra#ea0na+SgNomCmp+SgGenCmp+PlGenCmp:muorra#eatnam8 SEAMU ;  !
 muorra#ea0nan+SgNomCmp+SgGenCmp+PlGenCmp:muorra#eatnam MALIS ;  !
 muorra#gakcu+SgNomCmp+SgGenCmp+PlGenCmp:muorra#gakcu¤ ACTOR ; !
 muorra#meahcci+SgNomCmp+SgGenCmp+DefPlGenCmp:muorra#meahcci ALBMI; !
 muorra#ul0lu+SgNomCmp+SgGenCmp+DefPlGenCmp:muorra#ul'lu GOAHTI ; !
 muorra#vuoigatvuoh0ta+SgGenCmp+DefPlGenCmp:muorra#vuoigatvuoh'ta LUONDU ; !
 muorra#ávnnas#gávppašeaddji+SgNomCmp+SgGenCmp+PlGenCmp:muorra#ávnnas#gávppašeaddji¤ ACTOR ; !
 muorra#ávnnas#vuoigatvuoh0ta+SgGenCmp+DefPlGenCmp:muorra#ávnnas#vuoigatvuoh'ta LUONDU ; !
 muorra#čuohppan+SgCmp:muorra#čuohppam BOAHTIN ; !
 muorra#čuollan#sad0ji+SgNomCmp+SgGenCmp+PlGenCmp:muorra#čuollan#sad'ji ALBMI ; !
 muorra#cih0ci+SgNomCmp+SgGenCmp+PlGenCmp:muorra#cih'ci GOAHTI ; !
muv0ra:muv'ra GOAHTI ;
 myrra+Use/Sub:myrra STAHTA; !
myrra GARGIA ;
 nammasaš+Last+CmpOnly+SgNomLeft+SgGenLeft+PlGenLeft:nammas AHKASAS ; !
 namma#goddi+SgNomCmp+DefSgGenCmp+PlGenCmp:namma#goddi AIGI; !
 namma#arkii0va+SgNomCmp+DefSgGenCmp+PlGenCmp:namma#arkij'va GOAHTI ; !
 namma+SgNomCmp+DefSgGenCmp+DefPlGenCmp+SgLeft+SgNomLeft+SgGenLeft+PlGenLeft:namma GOAHTI; !
 namma#beai0vi+SgNomCmp+SgGenCmp+PlGenCmp:namma#beaj'vi GOAHTI ; !
 namma#beai0vi+N+SgCmp+SgCmp:namma#beai%> Rreal ; !
 namma#boa00zu+SgNomCmp+SgGenCmp+PlGenCmp:namma#boah'cu BOAZU ; !
 namma#loahppa+SgNomCmp+SgGenCmp+PlGenCmp:namma#loahppa GOAHTI; !
 namma#láhpan+SgNomCmp+SgGenCmp+PlGenCmp:namma#láhpan GAHPIR; !
 namma#láhpat+SgNomCmp+SgGenCmp+PlGenCmp:namma#láhpag GAHPIR ; !
 namma#vahkku+SgNomCmp+SgGenCmp+PlGenCmp:namma#vahkku GOAHTI; !
 namma#vahkku+SgNomCmp+SgGenCmp+PlGenCmp:namma#vahkku¤ AIGI ; !
 namma#vuolggahan#olmmoš+SgNomCmp+SgGenCmp+PlGenCmp:namma#vuolggahan#olbmož FALIS ; !
 namma#mánni+SgNomCmp+SgGenCmp+PlGenCmp:namma#mán'ni MANNI ; !
 namma#čuorvun+SgCmp:namma#čuorvum BOAHTIN ; !
 nás0ti+SgNomCmp+SgGenCmp+PlGenCmp:nás'ti GOAHTI ; !
 neah0pi+SgNomCmp+SgGenCmp+PlGenCmp:neah'pi GOAHTI ; !
neal0gi:neal'gi GADDI ;
nieh0ku:nieh'ku GOAHTI ;
 niehkulaš+SgNomCmp+SgGenCmp+PlGenCmp:niehkulažž JOHTOLAT ; !
 nieida#bealli+SgNomCmp+SgGenCmp+PlGenCmp:nieida#bealli GOAHTI; !
 nieida#bealli+N+SgCmp+SgCmp:nieida#beal%> Rreal ; !
 niei0da+SgNomCmp+SgGenCmp+PlGenCmp:niej'da GOAHTI ; !
 nieida#bealle+SgNomCmp+DefSgGenCmp:nieida#bealle7 AIGI ; !
 nieida#bealle+N+SgCmp+SgCmp:nieida#beal%> Rreal ; !
 nieida#gearret+SgNomCmp+SgGenCmp:nieida#gearreg GAHPIR ; !
 nieida#lihtor+SgNomCmp+SgGenCmp+PlGenCmp:nieida#lihtor GAHPIR; !
 nieida#mánná+SgNomCmp+SgGenCmp+PlGenCmp:nieida#mánná ALBMILONG;  !
 nieida#olmmoš+SgNomCmp+SgGenCmp+PlGenCmp:nieida#olbmož FALIS ; !
 nieida#sahpal+SgNomCmp+SgGenCmp+PlGenCmp:nieida#sahpal GAHPIR; !
 nieida#soh0ti+SgNomCmp+SgGenCmp+PlGenCmp:nieida#soh'ti GOAHTI ; !
 nieidalaš+SgNomCmp+SgGenCmp+PlGenCmp:nieidalažž JOHTOLAT ; !
 nieidavuoh0ta+SgGenCmp+DefPlGenCmp:nieidavuoh'ta LUONDU ; !
 nieida#čiv0ga+SgNomCmp+SgGenCmp+PlGenCmp:nieida#čiv'ga GOAHTI ; !
nis0ki:nis'ki AIGI ;
 ni0su+SgNomCmp+SgGenCmp+PlGenCmp:nissun8 BEANA ; !
 nisu#bargo#sad0ji+SgNomCmp+SgGenCmp+PlGenCmp+Use/Sub:nisu#bargo#sad'ji ALBMI ; ! !
 nisu#guov0di+Use/Sub:nisu#guov'di GOAHTI ; !
 nisu#ovddasteaddji+SgNomCmp+SgGenCmp+PlGenCmp+Use/Sub:nisu#ovddasteaddji¤ ACTOR ; ! !
 nisu#per^spektii0va+Use/Sub:nisu#per^spektij'va GOAHTI ; !
 nisu#prošeak0ta+Use/Sub:nisu#prošeak'ta GOAHTI ; !
 nisut+SgNomCmp+DefPlGenCmp:nisu BUVSSAT ; !
 nisut+SgNomCmp+DefPlGenCmp:nisu BUVSSATLONG ; !
 nisu#gordne#skahpusat+SgNomCmp+DefPlGenCmp:nisu#gordne#skah'pus BADJOSAT ; !
 nisut+SgNomCmp+DefPlGenCmp:nisu BUVSSAT ; !
 nisut+SgNomCmp+DefPlGenCmp:nisu BUVSSATLONG ; !
 njoammu#spire+SgNomCmp+SgGenCmp+PlGenCmp:njoammu#spire GOAHTI; !
 njoammu+SgNomCmp+SgGenCmp+PlGenCmp+SgLeft+SgNomLeft+SgGenLeft+PlGenLeft:njoammu¤ ACTOR ; !
njuolla GOAHTI ;
nuohtti GOAHTI ;
 oabbá+SgNomCmp+SgGenCmp+PlGenCmp:oabbá ALBMILONG; !
 oahpahus#goziheaddji+SgNomCmp+SgGenCmp+PlGenCmp:oahpahus#goziheaddji¤ ACTOR ; !
 oahpahus#bargi+SgNomCmp+SgGenCmp+PlGenCmp:oahpahus#bargi¤ ACTOR ; !
 oahpahus#departemean0ta+SgNomCmp+DefSgGenCmp+PlGenCmp:oahpahus#departemean'ta GOAHTI ; !
 oahpahus#duoh0ki+SgNomCmp+DefSgGenCmp+DefPlGenCmp+SgGenLeft+PlGenLeft:oahpahus#duoh'ki DUOHKI ; !
 oahpahus#inspektev0ra+SgNomCmp+SgGenCmp+PlGenCmp:oahpahus#inspektev'ra GOAHTI ; !
 oahpahus#in^stitušuvdna+SgNomCmp+DefSgGenCmp+PlGenCmp:oahpahus#in^stitušu TELEFON ; !
 oahpahus#kantuvra+SgNomCmp+DefSgGenCmp+PlGenCmp:oahpahus#k KANTUR ; !
 oahpahus#latnja+SgNomCmp+SgGenCmp+PlGenCmp:oahpahus#latnja GOAHTI; !
 oahpahus#ministeriija+SgNomCmp+DefSgGenCmp+PlGenCmp:oahpahus#ministeriija IIJA; !
 oahpahus#mánná+SgNomCmp+SgGenCmp+PlGenCmp:oahpahus#mánná ALBMILONG ;  !
 oahpahus#pro^grám0ma:oahpahus#pro^grám'ma GOAHTI ; !^LOAN
 oahpahus#vuoigatvuoh0ta+SgGenCmp+DefPlGenCmp:oahpahus#vuoigatvuoh'ta LUONDU ; !
oahpahus:oahpahuss JOHTOLAT ;
 oahpahus#ossodat+SgNomCmp+DefSgGenCmp+PlGenCmp:oahpahus#ossodah'k JOHTOLAT ; !
 oahpisteaddji+SgNomCmp+SgGenCmp+PlGenCmp+SgLeft+SgNomLeft+SgGenLeft+PlGenLeft:oahpisteaddji¤ ACTOR ; !
oahppu AIGI ;
oainnáhus:oainnáhuss JOHTOLAT ;
 oaivil#dovddaheapmi+SgCmp:oaivil#dovddah EAPMI ; !
oai0vi:oaj'vi AIGI ;
 oaivil#iskkadeapmi+SgCmp:oaivil#iskkad EAPMI ; !
 oaivila#iskkadeapmi+SgCmp+Use/Sub:oaivila#iskkad EAPMI ; !
oak0si:oak'si AIGI ;
oal0ga:oal'ga GOAHTI ;
 oalga#suoidni+SgNomCmp+SgGenCmp+DefPlGenCmp:oalga#suojdni GOAHTI ; !
oassi AIGI ;
 oljo#muorra+SgNomCmp+SgGenCmp+DefPlGenCmp:oljo#muorra GOAHTI; !
 oljo#muorra#šaddu+SgNomCmp+SgGenCmp+PlGenCmp:oljo#muorra#šaddu GOAHTI; !
ol0ju:ol'ju GOAHTI ;
 olmmoš#sihkkarvuoh0ta+SgGenCmp+DefPlGenCmp:olmmoš#sihkkarvuoh'ta LUONDU ; !
 olmmoš#dovddiideapmi+SgCmp:olmmoš#dovddiid EAPMI ; !
 olmmoš#laskan+SgCmp:olmmoš#laskam BOAHTIN ; !
 olmmoš#bivdi+SgNomCmp+SgGenCmp+PlGenCmp:olmmoš#bivdi¤ ACTOR ; !
 olmmoš#borri+SgNomCmp+SgGenCmp+PlGenCmp:olmmoš#borri¤ ACTOR ; !
 olmmoš#goddi+Use/Sub:olmmoš#goddi GOAHTI; !
 olmmoš#goddi+SgNomCmp+SgGenCmp+PlGenCmp:olmmoš#goddi¤ ACTOR ; !
 olmmoš#goddin+SgCmp:olmmoš#goddim BOAHTIN ; !
 olmmoš#govvideapmi+SgCmp:olmmoš#govvid EAPMI ; !
 olmmoš#gávppašeapmi+SgCmp:olmmoš#gávppaš EAPMI ; !
 olmmoš#joav0ku+SgNomCmp+DefSgGenCmp+PlGenCmp:olmmoš#joav'ku GOAHTI ; !
 olmmoš#lohkan+SgCmp:olmmoš#lohkam BOAHTIN ; !
 olmmoš#soh0ka+SgNomCmp+SgGenCmp+PlGenCmp:olmmoš#soh'ka GOAHTI ; !
 olmmoš#sohka#goddi+SgNomCmp+SgGenCmp+PlGenCmp:olmmoš#sohka#goddi AIGI; !
 olmmoš#vuoigatvuoh0ta+SgGenCmp+PlGenCmp:olmmoš#vuoigatvuoh'ta LUONDU ; !
 olmmoš#vuoigatvuohta#komiteá+Use/Sub:olmmoš#vuoigatvuohta#komiteá GOAHTI; !
 olmmoš#vuoigatvuođa#komitea+SgNomCmp+SgGenCmp+PlGenCmp:olmmoš#vuoigatvuođa#komite ESSAYA ; !
 olmmoš#vuoigatvuođa#komiteá+Use/Sub:olmmoš#vuoigatvuođa#komiteá GOAHTI; !
 olmmoš#vuoigatvuođa#lávde#goddi+SgNomCmp+DefSgGenCmp+PlGenCmp:olmmoš#vuoigatvuođa#lávde#goddi AIGI; !
 olmmoš#áhppa+SgNomCmp+SgGenCmp+PlGenCmp:olmmoš#áhppa GOAHTI; !
 olmmoš#ár0vu+SgNomCmp+DefSgGenCmp:olmmoš#ár'vu GOAHTI ; !
 olmmoš#čear0da+SgNomCmp+DefSgGenCmp+PlGenCmp:olmmoš#čear'da GOAHTI ; !
 olmmoš+SgNomCmp+SgGenCmp+PlGenCmp:olbmož FALIS ; !
 olmmošvuoh0ta+SgGenCmp+DefPlGenCmp:olmmošvuoh'ta LUONDU ; !
 olmmoš#vuoigatvuođaid#kommišuvnna+SgNomCmp+DefSgGenCmp+PlGenCmp:olmmoš#vuoigatvuođaid9#kommišu TELEFON ; !
 oskkoldat#ovttas#goddi+SgNomCmp+DefSgGenCmp+PlGenCmp:oskkoldat#ovttas#goddi AIGI; !
oskkoldat:oskkoldah'k JOHTOLAT ;
 osku#dus0ki+SgNomCmp+DefSgGenCmp:osku#dus'ki AIGI ; !
 os0ku+SgNomCmp+SgGenCmp+DefPlGenCmp:os'ku ALBMILONG ; !
 osku#guoibmi+SgNomCmp+SgGenCmp+PlGenCmp:osku#guojbmi GOAHTI ; !
 osku#viellja+SgNomCmp+SgGenCmp+PlGenCmp:osku#viellja GOAHTI; !
 oskumuš#ealli+SgNomCmp+SgGenCmp+PlGenCmp:oskumuš#ealli¤ ACTOR ; !
 ovda#govva+SgNomCmp+SgGenCmp+PlGenCmp:ovda#govva GOAHTI; !
ovda#munni GOAHTI ;
 ovdáneapmi+SgCmp:ovdán EAPMI ; !
 paradi^ás+SgNomCmp+SgGenCmp+PlGenCmp+Use/Sub:paradi^ás GAHPIRLONG; ! !
pean0na:pean'na GOAHTI ;
poar0ta:poar'ta GOAHTI ;
 profehta+SgNomCmp+SgGenCmp+PlGenCmp:profehta STAHTA; !
profetiija IIJA ;
purpur GAHPIRLONG ;
rábát:rábáh GAHPIRLONG ;
raddi GOAHTI ;
ráfi GADDILONG ;
 ráhkká+SgNomCmp+SgGenCmp+PlGenCmp:ráhkká ALBMILONG; !
 ráhkkásaš+SgNomCmp+SgGenCmp+PlGenCmp:ráhkkásažž JOHTOLAT ;  !
ráhkkanus:ráhkkanuss JOHTOLAT ;
rái0gi:ráj'gi GOAHTI ;
 ravda#caggan+SgCmp:ravda#caggam BOAHTIN ; !
rav0da:rav'da GADDI ;
 ravda#čuollan+SgCmp:ravda#čuollam BOAHTIN ; !
 ravda#čiek0či+SgNomCmp+SgGenCmp+PlGenCmp:ravda#čiek'či¤ ACTOR ; !
 rehket#čállin+SgCmp:rehket#čállim BOAHTIN ; !
 rehket#doallo#lađastallan+SgCmp:rehket#doallo#lađastallam BOAHTALADDAN ; !
 rehket#doalli+SgNomCmp+SgGenCmp+PlGenCmp:rehket#doalli¤ ACTOR ; !
 rehket#doallo#dárkkisteaddji+SgNomCmp+SgGenCmp+PlGenCmp:rehket#doallo#dárkkisteaddji¤ ACTOR ; !
rehket:rehkeg GAHPIR ;
 rieban+SgNomCmp+SgGenCmp+PlGenCmp:rieban GAHPIR; !
 rieban#gál0ku+SgNomCmp+SgGenCmp+PlGenCmp:rieban#gál'ku GOAHTI ; !
 rieban#ruovddit+SgNomCmp+DefPlGenCmp:rieban#ruov'di BUVSSAT ; !
ried0ja:ried'ja GOAHTI ;
riekkis:rieggis LASIS ;
 rievvár+SgNomCmp+SgGenCmp+PlGenCmp:rievvár GAHPIRLONG; !
 rievvárheata+Use/Sub:rievvárheata GOAHTI; ! !Should be rievvárvuohta
 rih0kus#politiija+SgNomCmp+SgGenCmp+PlGenCmp:rih0kus#politiija IIJA; !
rih0kus:rihkkus MALISLONG ;
rih0pa:rih'pa GOAHTI ;
 rihpat+SgNomCmp+DefPlGenCmp:rihppa BUVSSAT ; !
rii0du:rij'du ALBMI ;
 riika#soabaheaddji+SgNomCmp+SgGenCmp+PlGenCmp:riika#soabaheaddji¤ ACTOR ; !
 rii0ka+SgNomCmp+SgGenCmp+PlGenCmp:rij'ka GOAHTI ; !
 riika#antikvára+Use/Sub:riika#antikvára GOAHTI; !
 riika#oasse#lávde#goddi+SgNomCmp+DefSgGenCmp+PlGenCmp+Use/Sub:riika#oasse#lávde#goddi AIGI; ! !
 riika#revišuvdna+Use/Sub:riika#revišu TELEFON ; !
 riika#rád0ji+Use/Sub:riika#rád'ji GOAHTI ; !
 riika#ráđđe#adel+SgNomCmp+DefSgGenCmp+PlGenCmp:riika#ráđđe#adel GAHPIR; !
 rikkis+SgNomCmp+SgGenCmp+PlGenCmp:riggis FALIS ; !
 rikkisvuoh0ta+SgGenCmp+DefPlGenCmp:rikkisvuoh'ta LUONDU ; !
riš0ša+G3:riš'ša GOAHTI ;
rišša GOAHTI ;
 rišša#gabba+SgNomCmp+SgGenCmp+PlGenCmp:rišša#gabba GOAHTI; !
roak0či:roak'či GOAHTI ;
rohkos GAHPIR ;
 rohkos#beai0vi+SgNomCmp+SgGenCmp+PlGenCmp:rohkos#beaj'vi GOAHTI ; !
 rohkos#beai0vi+N+SgCmp+SgCmp:rohkos#beai%> Rreal ; !
 rohkos#sotna#beai0vi+SgNomCmp+SgGenCmp+PlGenCmp:rohkos#sotna#beaj'vi GOAHTI ; !
 rohkos#sotna#beai0vi+N+SgCmp+SgCmp:rohkos#sotna#beai%> Rreal ; !
 rohkos#viessu+SgNomCmp+SgGenCmp+PlGenCmp:rohkos#viessu GOAHTI; !
 rohkos#vis0ti+SgNomCmp+SgGenCmp+PlGenCmp:rohkos#vis'ti GOAHTI ; !
 ruhta#áš0šit+SgNomCmp+DefPlGenCmp:ruhta#áš'ši BUVSSAT ; !
 ruhtadan#hálden+SgCmp:ruhtadan#háldem BOAHTIN ; !
 ruhta#luvvejeaddji+SgNomCmp+SgGenCmp+PlGenCmp:ruhta#luvvejeaddji¤ ACTOR ; !
 ruhta#kantov0ra+Use/Sub:ruhta#kantov'ra GOAHTI ; !
 ruhta#kantuv0ra+SgNomCmp+DefSgGenCmp+PlGenCmp:ruhta#k KANTUR ; !
 ruhta#doallo#hoav0da+SgNomCmp+SgGenCmp+PlGenCmp:ruhta#doallo#hoav'da GOAHTI ; !
 ruhtadeami#lađastallan+SgCmp:ruhtadeami#lađastallam BOAHTALADDAN ; !
 ruhta#lonuheaddji+SgNomCmp+SgGenCmp+PlGenCmp:ruhta#lonuheaddji¤ ACTOR ; !
 ruhta#lonejeaddji+SgNomCmp+SgGenCmp+PlGenCmp:ruhta#lonejeaddji¤ ACTOR ; !
 ruhta#cuvkeheaddji+SgNomCmp+SgGenCmp+PlGenCmp:ruhta#cuvkeheaddji¤ ACTOR ; !
ruh0ta:ruh'ta GOAHTI ;
 ruhta#doalli+SgNomCmp+SgGenCmp+PlGenCmp:ruhta#doalli¤ ACTOR ; !
 ruhta#geavaheapmi+SgCmp:ruhta#geavah EAPMI ; !
 ruhta#juolludeapmi+SgCmp:ruhta#juollud EAPMI ; !
 ruhta#ministtar+SgNomCmp+SgGenCmp+PlGenCmp:ruhta#minis'tar MATTAR ; !
 ruhta#rássi+SgNomCmp+SgGenCmp+DefPlGenCmp:ruhta#rássi AIGI; !
 ruhta#veahkki+SgNomCmp+SgGenCmp+PlGenCmp:ruhta#veahkki AIGI;  !
 ruhta#čoaggin+SgCmp:ruhta#čoaggim BOAHTIN ; !
 ruhtadan#vejolašvuoh0ta+SgGenCmp+DefPlGenCmp:ruhtadan#vejolašvuoh'ta LUONDU ; !
 ruhta#bur0sa+SgNomCmp+SgGenCmp+DefPlGenCmp:ruhta#bur'sa GOAHTI ; !
 ruhta#bidjan+SgCmp:ruhta#bidjam BOAHTIN ; !
 ruhtadan#ásahus+SgNomCmp+DefSgGenCmp+PlGenCmp:ruhtadan#ásahuss JOHTOLAT ; !
 ruhta#doallo#ossodat+SgNomCmp+DefSgGenCmp+PlGenCmp:ruhta#doallo#ossodah'k JOHTOLAT ; !
 ruhta#bur0sa+SgNomCmp+SgGenCmp+DefPlGenCmp:ruhta#bur'sa GOAHTI ; !
ru0maš:rupmaš MALIS ;
ru0maš:rupma DAIVVAS ;
 rumaš#liekkasvuoh0ta+SgGenCmp+DefPlGenCmp:rumaš#liekkasvuoh'ta LUONDU ; !
 rumaš#loavkadeapmi+SgCmp:rumaš#loavkad EAPMI ; !
 rumaš#muolddut+SgNomCmp+DefPlGenCmp:rumaš#muol'du BUVSSAT ; !
 rumaš#rahpan+SgCmp:rumaš#rahpam BOAHTIN ; !
 rumašvuogáiduvvan+SgCmp:rumašvuogáiduvvam BOAHTALADDAN ; !
ruoh0tas:ruohttas MALIS ;
 ruohtas#šaddu+SgNomCmp+SgGenCmp+PlGenCmp:ruohtas#šaddu GOAHTI; !
 ruok0tu+SgGenCmp+PlGenCmp:ruok'tu RUOKTU ; !
ruonas:ruotnas MALIS ;
 ruonas#deappu+SgNomCmp+SgGenCmp+DefPlGenCmp:ruonas#deabbu SUOLU ; !
 ruos0sa#násttit+SgNomCmp+DefPlGenCmp:ruos'sa#nás'ti BUVSSAT ; !
ruos0sa:ruos'sa GOAHTI ;
 ruossa#heavdni+SgNomCmp+SgGenCmp+PlGenCmp:ruossa#heavdni ALBMI; !
 ruossa#reabbá+SgNomCmp+SgGenCmp+PlGenCmp:ruossa#reabbá ALBMILONG; !
 ruossa#riddár+SgNomCmp+SgGenCmp+PlGenCmp:ruossa#riddár GAHPIRLONG; !
 ruossa#rieban+SgNomCmp+SgGenCmp+PlGenCmp:ruossa#rieban GAHPIR; !
 ruossa#suor0sá+SgNomCmp+SgGenCmp+PlGenCmp:ruossa#suor'sá ALBMILONG ; !
 ruossa#čoar0vi+SgNomCmp+SgGenCmp+PlGenCmp:ruossa#čoar'vi AIGI ; !
ruos0ta:ruos'ta GOAHTI ;
 ruosta#suor0sá+SgNomCmp+SgGenCmp+PlGenCmp:ruosta#suor'sá ALBMILONG ; !
 ruosta#vih0ti+SgNomCmp+SgGenCmp+DefPlGenCmp:ruosta#vih'ti GOAHTI ; !
 sábbát+Use/Sub:sábbáh GAHPIRLONG ; !
 šaddu+SgNomCmp+SgGenCmp+PlGenCmp:šaddu GOAHTI; !
 saddukealaš+SgNomCmp+SgGenCmp+PlGenCmp:saddukealažž JOHTOLAT ; !
safira STAHTA ;
sáhppi GOAHTI ;
 sáhtán+SgNomCmp+SgGenCmp:sáhtán GAHPIRLONG; !
sái0ti:sáj'ti AIGI ;
sá0laš:sállaš MALIS ;
sá0laš:sálla DAIVVAS ;
sálbma GOAHTI ;
 sálbma#lávlun+SgCmp:sálbma#lávlum BOAHTIN ; !
sál0ti:sál'ti AIGI ;
sárdni GOAHTI ;
 sárdnideaddji+SgNomCmp+SgGenCmp+PlGenCmp:sárdnideaddji¤ ACTOR ; !
sátne#vá00jas:sátne#vád'jas MALIS ;
sátni AIGI ;
sávdnji GOAHTI ;
 sáv0za+SgNomCmp+SgGenCmp+PlGenCmp:sáv'za GOAHTI ; !
 sávza#bier0gu+Use/Sub:sávza#bier'gu GOAHTI ; !
 sávza#eadni+SgNomCmp+SgGenCmp+PlGenCmp:sávza#eadni EADNI; !
 sávza#geahčči+SgNomCmp+SgGenCmp+PlGenCmp:sávza#geahčči¤ ACTOR ; !
seaguhus:seaguhuss JOHTOLAT ;
seaidni:seajdni GADDISHORT ;
seai0la:seaj'la GOAHTI ;
seal0gi:seal'gi AIGI ;
seaŋ0ga:seaŋ'ga GOAHTI ;
 seaŋga#bái0ki+SgNomCmp+SgGenCmp+PlGenCmp:seaŋga#báj'ki ALBMI ; !
 seaŋga#guoibmi+SgNomCmp+SgGenCmp+PlGenCmp:seaŋga#guojbmi GOAHTI ; !
 seaŋga#latnja+SgNomCmp+SgGenCmp+PlGenCmp:seaŋga#latnja GOAHTI; !
 seaŋga#ni0su+SgNomCmp+SgGenCmp+PlGenCmp:seaŋga#nissun8 BEANA ; !
 seaŋga#nisson+SgNomCmp+SgGenCmp+PlGenCmp:seaŋga#nisson GAHPIR; !
 siellu+SgNomCmp+SgGenCmp+PlGenCmp:siellu ALBMI; !
sil0ba:sil'ba GOAHTI ;
 silba#heajat+SgNomCmp+DefPlGenCmp:silba#head'ja BUVSSAT ; !
sil0ki:sil'ki GOAHTI ;
sir0pe:sir'pe GOAHTI ;
sis#eanan+N+Sg+Nom:sis#eanan%> K ;
sis#eanan+N+SgNomCmp:sis#eanan%> R ;
 siski+N+SgNomCmp+Cmpnd:siskká%>%- # ; !ovdda- ja maŋábealli
sis0ki:sis'ki GADDI ;
siskiluš:siskilušš LEXMUSH ;
skii0pa:skij'pa GOAHTI ;
 skiipa#cuovkaneapmi+SgCmp:skiipa#cuovkan EAPMI ; !
 skorpi^ovdna+SgNomCmp+SgGenCmp+PlGenCmp:skorpi^ovdna GOAHTI; !
 skuvla#fáttar+SgNomCmp+SgGenCmp+PlGenCmp:skuvla#fáddar MATTAR ; !
 skuvla#kantov0ra+Use/Sub:skuvla#kantov'ra GOAHTI ; !
 skuvla#kantuv0ra+SgNomCmp+DefSgGenCmp+PlGenCmp:skuvla#k KANTUR ; !
 skuvla#servodat+SgNomCmp+DefSgGenCmp+PlGenCmp:skuvla#servodah'k JOHTOLAT ; !
 skuvla#beai0vi+SgNomCmp+SgGenCmp+PlGenCmp:skuvla#beaj'vi GOAHTI ; !
 skuvla#beai0vi+N+SgCmp+SgCmp:skuvla#beai%> Rreal ; !
 skuvla#latnja+SgNomCmp+SgGenCmp+PlGenCmp:skuvla#latnja GOAHTI; !
 skuvla#árvvoštallan+SgCmp:skuvla#árvvoštallam BOAHTALADDAN ; !
 skuv0la+SgNomCmp+DefSgGenCmp+PlGenCmp:skuv'la GOAHTI ; !
 skuvla#ah0ki+SgNomCmp+DefSgGenCmp+DefPlGenCmp+SgLeft+SgNomLeft+SgGenLeft+PlGenLeft:skuvla#ah'ki ALBMI ; !
 skuvla#almmái+SgNomCmp+SgGenCmp+PlGenCmp:skuvla#albmáj FALIS ; !
 skuvla#biire+SgNomCmp+SgGenCmp+PlGenCmp:skuvla#biire GOAHTI; !
 skuvla#doaimma#jođiheaddji+SgNomCmp+SgGenCmp+PlGenCmp:skuvla#doaimma#jođiheaddji¤ ACTOR ; !
 skuvla#doaimmahat+SgNomCmp+DefSgGenCmp+PlGenCmp:skuvla#doaimmahah'k JOHTOLAT ; !
 skuvla#eise#vál0di+SgNomCmp+DefSgGenCmp+PlGenCmp:skuvla#eise#vál'di VALDI ; !
 skuvla#guov0di+SgNomCmp+SgGenCmp+PlGenCmp+Use/Sub:skuvla#guov'di GOAHTI ; ! !
 skuvla#guovddáš+SgNomCmp+DefSgGenCmp+PlGenCmp:skuvla#guovddáž LEXDIMINC ; !
 skuvla#hoav0da+SgNomCmp+SgGenCmp+PlGenCmp:skuvla#hoav'da GOAHTI ; !
 skuvla#internáhtta+SgNomCmp+DefSgGenCmp+PlGenCmp:skuvla#internáhtta GOAHTI; !
 skuvla#jah0ki+SgNomCmp+SgGenCmp+PlGenCmp:skuvla#jah'ki ALBMI ; !
 skuvla#jođiheaddji+SgNomCmp+SgGenCmp+PlGenCmp:skuvla#jođiheaddji¤ ACTOR ; !
 skuvla#kantiidna+SgNomCmp+DefSgGenCmp+PlGenCmp:skuvla#kantijdna GOAHTI ; !
 skuvla#kantuv0ra+SgNomCmp+DefSgGenCmp+PlGenCmp:skuvla#k KANTUR ; !
 skuvla#luohkká+SgNomCmp+DefSgGenCmp+PlGenCmp:skuvla#luohkká ALBMILONG; !
 skuvla#lávde#goddi+SgNomCmp+DefSgGenCmp+PlGenCmp:skuvla#lávde#goddi AIGI; !
 skuvla#mánná+SgNomCmp+SgGenCmp+PlGenCmp:skuvla#mánná ALBMILONG; !
 skuvla#olmmái+SgNomCmp+SgGenCmp+PlGenCmp:skuvla#olbmáj FALIS ; !
 skuvla#ossodat+SgNomCmp+DefSgGenCmp+PlGenCmp:skuvla#ossodah'k JOHTOLAT ; !
 skuvla#rivgu+SgNomCmp+SgGenCmp+PlGenCmp:skuvla#rivgu¤ AIGI ; !
 skuvla#ráđđehus+SgNomCmp+DefSgGenCmp+PlGenCmp:skuvla#ráđđehuss JOHTOLAT ; !
 skuvla#ski00bir+SgNomCmp+SgGenCmp+PlGenCmp:skuvla#skih'pir MATTAR ; !
 skuvla#skihpár+SgNomCmp+SgGenCmp+PlGenCmp:skuvla#skihpár GAHPIRLONG; !
 skuvla#stiv0ra+SgNomCmp+DefSgGenCmp+PlGenCmp:skuvla#stiv'ra GOAHTI ; !
 skuvla#viellja+SgNomCmp+SgGenCmp+PlGenCmp:skuvla#viellja GOAHTI; !
 skuvla#váibasat+SgNomCmp+DefPlGenCmp:skuvla#váj'bas BADJOSAT ; !
 skuvla#vázzin+SgCmp:skuvla#vázzim BOAHTIN ; !
 skuvla#álggaheaddji+SgNomCmp+SgGenCmp+PlGenCmp:skuvla#álggaheaddji¤ ACTOR ; !
 skuvl#almmái+SgNomCmp+SgGenCmp+PlGenCmp+Use/Sub:skuvl#albmáj FALIS ; !
 šlávva+SgNomCmp+SgGenCmp+PlGenCmp:šlávva GOAHTI; !
 šlávvavuoh0ta+SgGenCmp+DefPlGenCmp:šlávvavuoh'ta LUONDU ; !
smarág0da:smarág'da GOAHTI ;
 soabahus#ráđđi+SgNomCmp+DefSgGenCmp+PlGenCmp:soabahus#ráđđi GOAHTI; !
soabahus:soabahuss JOHTOLAT ;
soad0já:soad'já AIGI ;
 soalddát+SgNomCmp+SgGenCmp+PlGenCmp:soalddáh GAHPIR ; !
 soh0ka+SgNomCmp+SgGenCmp+PlGenCmp:soh'ka GOAHTI ; !
 sohka#beal#juogadeapmi+SgCmp:sohka#beal#juogad EAPMI ; !
 sohka#bealli+SgNomCmp+SgGenCmp+PlGenCmp:sohka#bealli GOAHTI; !
 sohka#bealli+N+SgCmp+SgCmp:sohka#beal%> Rreal ; !
 sohka#buol0va+SgNomCmp+SgGenCmp+PlGenCmp:sohka#buol'va GOAHTI ; !
 sohka#goddi+SgNomCmp+SgGenCmp+PlGenCmp:sohka#goddi AIGI; !
 sohka#namma+SgNomCmp+DefSgGenCmp+DefPlGenCmp+SgLeft+SgNomLeft+SgGenLeft+PlGenLeft:sohka#namma GOAHTI; !
 sohka#seal0la+SgNomCmp+SgGenCmp+PlGenCmp:sohka#seal'la GOAHTI ; !
 sohkar#náhpoš+SgNomCmp+SgGenCmp+DefPlGenCmp:sohkar#náhpož LEXDIMINC ; !
 sohkar#ruoh0tas+SgNomCmp+SgGenCmp+DefPlGenCmp:sohkar#ruohttas MALIS ; !
 sohkavuoh0ta+SgGenCmp+DefPlGenCmp:sohkavuoh'ta LUONDU ; !
spáiddar:spáj'dar MALIS ;
 spiidni+SgNomCmp+SgGenCmp+PlGenCmp:spijdni AIGI ; !
 suddu+SgNomCmp+SgGenCmp+DefPlGenCmp:suddu ALBMI; !
 suddui#jorraleapmi+SgCmp:suddui#jorral EAPMI ; !
suhttu GOAHTI ;
 sulloš+SgNomCmp+SgGenCmp+PlGenCmp:sullož LEXDIMINC ; !
 suoidni+SgNomCmp+SgGenCmp+DefPlGenCmp:suojdni GOAHTI ; !
 suola#skái0ti+SgNomCmp+SgGenCmp+PlGenCmp:suola#skáj'ti GOAHTI ; !
 suo0la+SgNomCmp+SgGenCmp+PlGenCmp:suollag8 BEANA ; !
 suoladeapmi+SgCmp+SgLeft+SgNomLeft+SgGenLeft+PlGenLeft+Use/Sub:suolad EAPMI ; ! !
 suolavuoh0ta+SgGenCmp+DefPlGenCmp:suolavuoh'ta LUONDU ; !
 suolavuoh0ta+SgGenCmp+DefPlGenCmp:suolavuoh'ta LUONDU ; !
 suollemassan#doallan#geatnegasvuoh0ta+SgGenCmp+DefPlGenCmp:suollemassan#doallan#geatnegasvuoh'ta LUONDU ; !
 suollemassan#doallan+SgCmp+SgLeft+SgNomLeft+SgGenLeft+PlGenLeft:suollemassan#doallam BOAHTIN ; !
 suo0lu+SgNomCmp+SgGenCmp+PlGenCmp:suollu SUOLU ; !
suorbma GOAHTI ;
 suorbma#bađve#rássi+SgNomCmp+SgGenCmp+DefPlGenCmp:suorbma#bađve#rássi AIGI; !
 suorbma#geah0či+N+SgCmp+SgCmp:suorbma#geaš%> Rreal ; !
 suorbma#rássi+SgNomCmp+SgGenCmp+DefPlGenCmp:suorbma#rássi AIGI; !
 suorbma#vázzi+SgNomCmp+SgGenCmp+PlGenCmp:suorbma#vázzi¤ ACTOR ; !
suorpmat:suorpmah GAHPIR ;
 suovva#buok0či+SgNomCmp+SgGenCmp+PlGenCmp:suovva#buok'či¤ ACTOR ; !
 suovva#viidáneapmi+SgCmp:suovva#viidán EAPMI ; !
 suovva#gássa#kondenseren+SgCmp:suovva#gássa#kondenserem BOAHTIN ; !
 suovva#buokčan+SgCmp:suovva#buokčam BOAHTIN ; !
 suovva+SgNomCmp+SgGenCmp+PlGenCmp:suovva GOAHTI; !
 suovva#gássa#konsenderen+SgCmp:suovva#gássa#konsenderem BOAHTIN ; !
 suovva#rieban+SgNomCmp+SgGenCmp+PlGenCmp:suovva#rieban GAHPIR; !
távval GAHPIR ;
tempel GAHPIR ;
 testamen0ta+Use/Sub:testamen'ta GOAHTI ; !
 topasa+Use/Sub:topasa STAHTA; !
truvdnu GOAHTI ;
 tuol0lu+SgNomCmp+DefSgGenCmp+PlGenCmp:tuol'lu GOAHTI ; !
 tuollu+SgNomCmp+SgGenCmp+PlGenCmp:tuollu GOAHTI; !
 uksa#fák0ta+SgNomCmp+SgGenCmp+PlGenCmp:uksa#fák'ta GOAHTI ; !
uk0sa:uk'sa GADDI ;
ul0lu:ul'lu GOAHTI ;
 ustit+SgNomCmp+SgGenCmp+PlGenCmp:ustib GAHPIRLONG ; !
 ustitlašvuoh0ta+SgGenCmp+DefPlGenCmp:ustitlašvuoh'ta LUONDU ; !
 ustitvuoh0ta+SgGenCmp+DefPlGenCmp:ustitvuoh'ta LUONDU ; !
 ustitvuoh0ta+SgGenCmp+DefPlGenCmp:ustitvuoh'ta LUONDU ; !
 vahkku+SgNomCmp+SgGenCmp+PlGenCmp:vahkku GOAHTI; !
 vahkku+SgNomCmp+SgGenCmp+PlGenCmp:vahkku¤ AIGI ; !
váibmu:vájbmu AIGI ;
váldo#áš0ši:váldo#áš'ši GOAHTI ;
válli ALBMI ;
varra GOAHTI ;
 varra#addi+SgNomCmp+SgGenCmp+PlGenCmp:varra#addi¤ ACTOR ; !
 varra#bea0na+SgNomCmp+SgGenCmp+PlGenCmp:varra#beatnag8 BEANA ; !
 varra#johtin+SgCmp:varra#johtim BOAHTIN ; !
 varra#ruoh0tas+SgNomCmp+SgGenCmp+DefPlGenCmp:varra#ruohttas MALIS ; !
 varra#sirdin+SgCmp:varra#sirdim BOAHTIN ; !
 varra#vár0bu+SgNomCmp+SgGenCmp+DefPlGenCmp:varra#vár'bu GOAHTI ; !
 varra#čoar0vi+SgNomCmp+SgGenCmp+PlGenCmp:varra#čoar'vi AIGI ; !
 varra#iskan+SgCmp:varra#iskam BOAHTIN ; !
 varra#dahppon+SgCmp:varra#dahppom BOAHTIN ; !
várri GADDISHORT ;
 vár0sá+SgNomCmp+SgGenCmp+PlGenCmp:vár'sá ALBMILONG ; !
 vašálaš+SgNomCmp+SgGenCmp+PlGenCmp:vašálažž JOHTOLAT ; !
 vástádus+SgNomCmp+DefSgGenCmp+DefPlGenCmp+SgLeft+SgNomLeft+SgGenLeft+PlGenLeft:vástáduss JOHTOLAT ; !
 veahkki+SgNomCmp+SgGenCmp+PlGenCmp:veahkki AIGI; !
 veahkkivuoh0ta+SgGenCmp+DefPlGenCmp:veahkkivuoh'ta LUONDU ; !
veai0ki:veaj'ki GOAHTI ;
veak0ta:veak'ta GOAHTI ;
 veardádus+SgNomCmp+DefSgGenCmp+DefPlGenCmp+SgLeft+SgNomLeft+SgGenLeft+PlGenLeft:veardáduss JOHTOLAT ; !
vear0ju:vear'ju AIGI ;
vearru GOAHTI ;
 vesá+SgNomCmp+SgGenCmp+DefPlGenCmp:vesá ALBMILONG; !
 viellja+SgNomCmp+SgGenCmp+PlGenCmp:viellja GOAHTI; !
 viellja#bealli+SgNomCmp+SgGenCmp+PlGenCmp:viellja#bealli GOAHTI; !
 viellja#bealli+N+SgCmp+SgCmp:viellja#beal%> Rreal ; !
 viellja#beležat+SgNomCmp+PlGenCmp:viellja#belež MAGASH ; !
 viellja#beležagat+PlGenCmp:viellja#beležah'k EGEZHAGAT ; !
 viellja#álbmot+SgNomCmp+SgGenCmp+PlGenCmp:viellja#álbmog GAHPIR ; !
 vielljavuoh0ta+SgGenCmp+DefPlGenCmp:vielljavuoh'ta LUONDU ; !
 viessu+SgNomCmp+SgGenCmp+PlGenCmp:viessu GOAHTI; !
viidni:vijdni AIGI ;
viidu+N+Sg+Gen:viiddu # ;
viisodat:viisodah'k JOHTOLAT ;
 virge#olmmái+SgNomCmp+SgGenCmp+PlGenCmp:virge#olbmáj FALIS ; !
vovdna GOAHTI ;
vuoiddas:vuoj'das MALIS ;
 vuoigŋa#friddjavuoh0ta+SgGenCmp+DefPlGenCmp:vuoigŋa#friddjavuoh'ta LUONDU ; !
 vuoigŋa+SgNomCmp+SgGenCmp+PlGenCmp:vuojgŋa GOAHTI ; !
 vuoigŋamat+SgNomCmp+DefPlGenCmp:vuoigŋam ALIMAT ;  !
 vuoigŋan+SgCmp:vuoigŋam BOAHTIN ; !
 vuoigŋahat+SgNomCmp+DefPlGenCmp:vuojgŋa VUOIGNAHAT ; !
 vuoigŋašat+SgNomCmp+DefPlGenCmp:vuojgŋaš BADJOSAT ; !
vuoiŋŋanas:vuoiŋŋanass JOHTOLAT ;
 vuoiti+SgNomCmp+SgGenCmp+PlGenCmp+SgLeft+SgNomLeft+SgGenLeft+PlGenLeft:vuojti¤ ACTOR ; !
vuoi0tu:vuoj'tu GOAHTI ;
 vuok0sá+SgNomCmp+SgGenCmp+PlGenCmp:vuok'sá ALBMILONG ; !
 vuoksá#doarrun#bái0ki+SgNomCmp+SgGenCmp+PlGenCmp:vuoksá#doarrun#báj'ki ALBMI ; !
 vuo0ni+SgNomCmp+SgGenCmp+PlGenCmp:vuotnim8 BEANA ; !
vuor0ru+G3:vuor'ru GOAHTI ;
 vuorru+SgNomCmp+SgGenCmp+PlGenCmp:vuorru GOAHTI;  !
 vuostái#váldin#doalut+SgNomCmp+DefPlGenCmp:vuostái#váldin#doallu BUVSSAT ; !
 vuostálastin#nák0ca+SgNomCmp+DefSgGenCmp+DefPlGenCmp+SgLeft+SgNomLeft+SgGenLeft+PlGenLeft:vuostálastin#nák'ca GOAHTI ; !
vuos0tá:vuos'tá ALBMILONGSHORT ;
 vuostá#váldin+SgCmp+SgLeft+SgNomLeft+SgGenLeft+PlGenLeft:vuostá#váldim BOAHTIN ; !
 vuostái#váldin#dearvvuođat+PlGenCmp:vuostái#váldin#dearvvuoh'ta BUVSSAT ; !
 vuostái#váldin#dearvuođat+PlGenCmp:vuostái#váldin#dearvuoh'ta BUVSSAT ; !
 vuostái#váldin#stašuvdna+SgNomCmp+DefSgGenCmp+PlGenCmp:vuostái#váldin#stašu TELEFON ; !
 vuostálas#sii0du:vuostálas#sij'du GOAHTI ; !(pl.)
 vuostálas#čieh0ka:vuostálas#čieh'ka GOAHTI ; !(pl.)
 vuostálasti+SgNomCmp+SgGenCmp+PlGenCmp+SgLeft+SgNomLeft+SgGenLeft+PlGenLeft:vuostálasti¤ ACTOR ; !
 vuostálasvuoh0ta+SgGenCmp+DefPlGenCmp:vuostálasvuoh'ta LUONDU ; !
 vuostálat+SgNomCmp+SgGenCmp+PlGenCmp:vuostálah'k JOHTOLAT ; !
 vuostáleaddji+SgNomCmp+SgGenCmp+PlGenCmp+SgLeft+SgNomLeft+SgGenLeft+PlGenLeft:vuostáleaddji¤ ACTOR ; !
 vuoste#biegga+SgNomCmp+SgGenCmp+PlGenCmp:vuoste#biegga GOAHTI; !
 vuoste#háh0ku+SgNomCmp+SgGenCmp:vuoste#háh'ku GOAHTI ; !
vuovssanas:vuovssanass JOHTOLAT ;
!Distributed under the terms of the GNU General Public License version 2 
! or any later version.

! ========================================================================== !
!                     North Sámi adjective lexicon                           !
! ========================================================================== !


! Some adjectival lexica, the main part of them is found in the
! file sme-lex.txt

LEXICON LEXATTR  ! This lexicon is here to give the tags to the compounding
 +A+Attr:%> ATTR ; ! attributive forms.

LEXICON At !NB Have commented out everything except K ; here to avoid strange
           ! compounds like -šlailágán etc. Attr. that can be compounded with
           ! NAMAT etc are redirected to LEXATTR
+A+Attr:%> K ;
+A+Attr:%>%- RAbbr ;
!+A+Attr-:#%- ProperNoun ;   ! Compounds
!+A+Attr:# AGADJECT ;
!+A+Attr+lágan:lágan LAGAN ; ! Derivation !tentative !
!+A+Attr:# NAMAT ; ! comp-only adj
!+A+Attr:# ALIT ;  ! both comp and independent adj !^C^


LEXICON FINJU- !compounds only
+A+Attr:%> Rreal ; 
+A+Attr:» NAMAT ;



LEXICON ALIT 								   !^C^
! Both second-part compound and independent adj!^C^
! čáhppesalit bábir							   !^C^
! alit bábir								   !^C^
 alit+Use/Circ:alih BEAKKAN ;   ! blue				   !
 ruoksat+Use/Circ:ruoks VIELG ; ! red					   !
 háváš+Use/Circ:háváž BEAKKAN ; ! -times				   !
 stábat+Use/Circ:stábag AGAdj ; !						   !



LEXICON NAMAT ! second-part compounds
+Der1+Der/lágan:lágan LAGAN ;
+Der1+Der/lágán:lágán LAGAN ;
+Der1+Der/lágaš:lágaž LAGAN ;
+Der1+Der/lágáš:lágáž LAGAN ;
 +Der1+Der/jagáš+SgNomCmp+SgGenCmp+PlGenCmp:jagáž AGAdj ; !
 +Der1+Der/jagaš+SgNomCmp+SgGenCmp+PlGenCmp:jagaž AGAdj ; !


! TODO! make these +Der/agat etc. tags.
! They did not work before the Der conversion either, 
! since they were not declared anywhere...

 +Der2+Der/agat+SgNomCmp+SgGenCmp+PlGenCmp:agag AGAdj ; !
+Der2+Der/bealat:bealag AGAdj "sided A" ;
 +Der2+Der/bealjat+SgNomCmp+SgGenCmp+PlGenCmp:bealjag AGAdj "eared A" ; !
+Der2+Der/borat:borag AGAdj "edged A" ;
 +Der2+Der/bánat+SgNomCmp+SgGenCmp+PlGenCmp:bánag AGAdj "toothed A" ; !
 +Der2+Der/dábat+SgNomCmp+SgGenCmp+PlGenCmp:dábag AGAdj "mannered A" ; !
+Der2+Der/dáfot:dáfog AGAdj "faceted A" ;
 +Der2+Der/dáhtot+SgNomCmp+SgGenCmp+PlGenCmp:dáhtog AGAdj "willed A" ; !
+Der2+Der/dásat:dásag AGAdj ;
+Der2+Der/dávddat:dávddag AGAdj "diseased A" ;
 +Der2+Der/dávttat+SgNomCmp+SgGenCmp+PlGenCmp:dávttag AGAdj "boned A" ; !
 +Der2+Der/fárddat+SgNomCmp+SgGenCmp+PlGenCmp:fárddag AGAdj "bodied A" ; !
 +Der2+Der/gaccat+SgNomCmp+SgGenCmp+PlGenCmp:gaccag AGAdj "nailed A" ; !
+Der2+Der/garat:garag AGAdj "crusted A" ;
+Der2+Der/gearddat:gearddag AGAdj "layered A" ;
+Der2+Der/geažat:geažag AGAdj "tipped A" ;
 +Der2+Der/gielat+SgNomCmp+SgGenCmp+PlGenCmp:gielag AGAdj "-ish A" ; !
 +Der2+Der/gieđat+SgNomCmp+SgGenCmp+PlGenCmp:gieđag AGAdj "handed A" ; !
+Der2+Der/gieškkat:gieškkag AGAdj "longnotched A" ;
+Der2+Der/gilggat:gilggag AGAdj "sided A" ;
+Der2+Der/girjjat:girjjag AGAdj ;
+Der2+Der/guvllot:guvllog AGAdj "orientated A" ;
 +Der2+Der/heakkat+SgNomCmp+SgGenCmp+PlGenCmp:heakkag AGAdj "headed A" ; !
+Der2+Der/hájat:hájag AGAdj "smelled A" ;
+Der2+Der/hámat:hámag AGAdj "formed A" ;
+Der2+Der/ivnnat:ivnnag AGAdj "coloured A" ;
 +Der2+Der/jagat+SgNomCmp+SgGenCmp+PlGenCmp:jagag AGAdj ; !
 +Der2+Der/jearggat+SgNomCmp+SgGenCmp+PlGenCmp:jearggag AGAdj "sensed A" ; !
 +Der2+Der/jienat+SgNomCmp+SgGenCmp+PlGenCmp:jienag AGAdj "voiced A" ; !
 +Der2+Der/jierpmat+SgNomCmp+SgGenCmp+PlGenCmp:jierpmag AGAdj "sensed A" ; !
+Der2+Der/joccat:joccag AGAdj "heeled A" ;
 +Der2+Der/juolggat+SgNomCmp+SgGenCmp+PlGenCmp:juolggag AGAdj "legged A" ; !
+Der2+Der/juvllat:juvllag AGAdj "wheeled A" ;
+Der2+Der/kultuvrrat:kultuvrrag AGAdj "cultured A" ;
+Der2+Der/asat:asag AGAdj ;
+Der2+Der/lahkat:lahkag AGAdj "parted A" ;
+Der2+Der/lahtot:lahtog AGAdj "membered A" ;
+Der2+Der/lanjat:lanjag AGAdj "roomed A" ;
+Der2+Der/leakkat:leakkag AGAdj "shafted A" ;
 +Der2+Der/liikkat+SgNomCmp+SgGenCmp+PlGenCmp:liikkag AGAdj "skinned A" ; !
+Der2+Der/linjjat:linjjag AGAdj "lined A" ;
 +Der2+Der/lunddot+SgNomCmp+SgGenCmp+PlGenCmp:lunddog AGAdj "natured A" ; !
+Der2+Der/luottat:luottag AGAdj ;
+Der2+Der/láiddat:láiddag AGAdj ;
 +Der2+Der/mearkkat+SgNomCmp+SgGenCmp+PlGenCmp:mearkkag AGAdj "marked A" ; !
 +Der2+Der/mielat+SgNomCmp+SgGenCmp+PlGenCmp:mielag AGAdj "sensed A" ; !
+Der2+Der/mohkat:mohkag AGAdj "bended A" ;
 +Der2+Der/muđot+SgNomCmp+SgGenCmp+PlGenCmp:muđog AGAdj "cheeked A" ; !
+Der2+Der/máhtat:máhtag AGAdj "belted A" ;
+Der2+Der/mállet:málleg AGAdj "modelled A" ;
 +Der2+Der/namat+SgNomCmp+SgGenCmp+PlGenCmp:namag AGAdj "named A" ; !
+Der2+Der/nađat:nađag AGAdj "shafted A" ;
 +Der2+Der/nierat+SgNomCmp+SgGenCmp+PlGenCmp:nierag AGAdj "cheeked A" ; !
 +Der2+Der/njunat+SgNomCmp+SgGenCmp+PlGenCmp:njunag AGAdj "nosed A" ; !
 +Der2+Der/njálmmat+SgNomCmp+SgGenCmp+PlGenCmp:njálmmag AGAdj "mouthed A" ; !
+Der2+Der/nuo0lus:nuollus AHKASAS "unravelled? A" ;
 +Der2+Der/náittot+SgNomCmp+SgGenCmp+PlGenCmp:náittog AGAdj "-gamic A" ; !
+Der2+Der/sorttat:sorttag AGAdj ;
 +Der2+Der/nálat+SgNomCmp+SgGenCmp+PlGenCmp:nálag AGAdj "lineaged A" ; !
 +Der2+Der/oaivvat+SgNomCmp+SgGenCmp+PlGenCmp:oaivvag AGAdj "headed A" ; !
+Der2+Der/oasat:oasag AGAdj "parted A" ;
+Der2+Der/áissat:ájssag AGAdj ;
+Der2+Der/olat:olag AGAdj "dimensioned A" ;
+Der2+Der/orddat:orddag AGAdj "edged A" ;
+Der2+Der/pláhtat:pláhtag AGAdj "plated A" ;
 +Der2+Der/rattat+SgNomCmp+SgGenCmp+PlGenCmp:rattag AGAdj "voiced A" ; !
+Der2+Der/ravddat:ravddag AGAdj "edged A" ;
+Der2+Der/rávnnjat:rávnnjag AGAdj "edged A" ;
+Der2+Der/seagat:seagag AGAdj "mixed A" ;
 +Der2+Der/seaibbat+SgNomCmp+SgGenCmp+PlGenCmp:seaibbag AGAdj "walled A" ; !
+Der2+Der/seainnat:seainnag AGAdj "walled A" ;
+Der2+Der/siiddot:siiddog AGAdj "sided A" ;
 +Der2+Der/soajat+SgNomCmp+SgGenCmp+PlGenCmp:soajag AGAdj "winged A" ; !
 +Der2+Der/sogat+SgNomCmp+SgGenCmp+PlGenCmp:sogag AGAdj "familied A" ; !
+Der2+Der/soarttat:soarttag AGAdj ;
+Der2+Der/stábat:stábag AGAdj ;
+Der2+Der/stávval:stávval AGAdj "syllabled A" ;
+Der2+Der/suorat:suorag AGAdj "forked A" ;
+Der2+Der/suorggat:suorggag AGAdj "forked A" ;
 +Der2+Der/suorpmat+SgNomCmp+SgGenCmp+PlGenCmp:suorpmag AGAdj "fingered A" ; !
+Der2+Der/suttat:suttag AGAdj ;
 +Der2+Der/sánat+SgNomCmp+SgGenCmp+PlGenCmp:sánag AGAdj "worded A" ; !
+Der2+Der/sávnnjat:sávnnjag AGAdj "seamed A" ;
+Der2+Der/šlájat:šlájag AGAdj ;
+Der2+Der/uvssat:uvssag AGAdj "doored A" ;
+Der2+Der/uvssot:uvssog AGAdj ;
 +Der2+Der/varat+SgNomCmp+SgGenCmp+PlGenCmp:varag AGAdj "blooded A" ; !
+Der2+Der/vigat:vigag AGAdj ;
 +Der2+Der/vuovttat+SgNomCmp+SgGenCmp+PlGenCmp:vuovttag AGAdj "haired A" ; !
+Der2+Der/vuđot:vuđog AGAdj "bottomed A" ;
 +Der2+Der/váillat+SgNomCmp+SgGenCmp+PlGenCmp:váillag AGAdj ; !
 +Der2+Der/váimmot+SgNomCmp+SgGenCmp+PlGenCmp:váimmog AGAdj "hearted A" ; !
+Der2+Der/válddat:válddag AGAdj "powered A" ;
 +Der2+Der/váttot+SgNomCmp+SgGenCmp+PlGenCmp:váttog AGAdj "injured A" ; !
+Der2+Der/ávjjot:ávjjog AGAdj "edged A" ;
 +Der2+Der/čalmmat+SgNomCmp+SgGenCmp+PlGenCmp:čalmmag AGAdj "eyed A" ; !
 +Der2+Der/čeavžžat+SgNomCmp+SgGenCmp+PlGenCmp:čeavžžag AGAdj ; !
+Der2+Der/čiegat:čiegag AGAdj "cornered A" ;
 +Der2+Der/čielggat+SgNomCmp+SgGenCmp+PlGenCmp:čielggag AGAdj "backed A" ; !
 +Der2+Der/čoalat+SgNomCmp+SgGenCmp+PlGenCmp:čoalag AGAdj "gutted A" ; !
 +Der2+Der/čoarvvat+SgNomCmp+SgGenCmp+PlGenCmp:čoarvvag AGAdj "horned A" ; !
+Der2+Der/čuolmmat:čuolmmag AGAdj "knotted A" ;
 +Der2+Der/čuvddat+SgNomCmp+SgGenCmp+PlGenCmp:čuvddag AGAdj ; !
+Der2+Der/hámat:hámag AGAdj ;


LEXICON SAS !FROM NUMERALS
 +Der2+Der/vahkkosaš+SgNomCmp+SgGenCmp+PlGenCmp:vahkkos AHKASAS ; !
+Der2+Der/čiegahas:čiegah JOHTOLAT ;
 +Der2+Der/luohkálaš+SgNomCmp+SgGenCmp+PlGenCmp:luohkál AHKASAS ; !
 +Der2+Der/luohkkálaš+SgNomCmp+SgGenCmp+PlGenCmp:luohkkál AHKASAS ; !
+Der2+Der/viidosaš:viidos AHKASAS ;
+Der2+Der/kilosaš:kilos AHKASAS ;
 +Der2+Der/diibmosaš+SgNomCmp+SgGenCmp+PlGenCmp:diibmos AHKASAS ; !
+Der2+Der/dássásaš:dássás AHKASAS ;
 +Der2+Der/mánnosaš+SgNomCmp+SgGenCmp+PlGenCmp:mánnos AHKASAS ; !
+Der2+Der/buddásaš:buddás AHKASAS ;
+Der2+Der/geardásaš:geardás AHKASAS ;
 +Der2+Der/áigásaš+Use/Sub:áigás AHKASAS ; !
 +Der2+Der/ahkásaš+Use/Sub:ahkás AHKASAS ; !
 +Der2+Der/jahkásaš+SgNomCmp+SgGenCmp+PlGenCmp:jahkás AHKASAS ; !
 +Der2+Der/beaivásaš+SgNomCmp+SgGenCmp+PlGenCmp:beaivás AHKASAS ; !
 +Der2+Der/vahkosaš+Use/Sub:vahkos AHKASAS ; !
 +Der2+Der/mannosaš+Use/Sub:mánnos AHKASAS ; !
+Der2+Der/siessat:siessag AGAdj ;


! LEXICON NAMMASAS !XXXFROM NAMES ! Still not in use. XXX
!+Der2+Der/nammasaš:nammas AHKASAS ; !+SgNomCmp +SgGenCmp +PlGenCmp





LEXICON AdjectiveRoot
 aktii0va+SgNomCmp+SgGenCmp+PlGenCmp:aktij'va AKTIIVA "active A" ; !
ávdin:ávdim BEAKKAN ;
 bahá+SgNomCmp+SgGenCmp+PlGenCmp:bahá LAIKI; !
 bahá LEXATTR ;  ! This one is for "bahá vuoiŋŋat"
 baháneahkkán+SgNomCmp+SgGenCmp+PlGenCmp:baháneahkkán JOHTIL; !
 bahánihkkán+SgNomCmp+SgGenCmp+PlGenCmp:bahánihkkán JOHTIL; !
 bahás#mielalaš+SgNomCmp+SgGenCmp+PlGenCmp:bahás#mielal ETNOLOGALAS ; !
 bahá#mielalaš+SgNomCmp+SgGenCmp+PlGenCmp:bahá#mielal ETNOLOGALAS ; !
 bahá#juonalaš+SgNomCmp+SgGenCmp+PlGenCmp:bahá#juonal DABALAS ; !
 bahá#dáhtolaš+SgNomCmp+SgGenCmp+PlGenCmp:bahá#dáhtol DABALAS ; !
 bahá#dábálaš+SgNomCmp+SgGenCmp+PlGenCmp:bahá#dábál DABALAS ; !
 bahá#náhkálaš+SgNomCmp+SgGenCmp+PlGenCmp:bahá#náhkál DABALAS ; !
 bahá#beakkálmas+SgNomCmp+SgGenCmp+PlGenCmp:bahá#beakkálmass DEARVVASLAS ; !
 bahá#mielat+SgNomCmp+SgGenCmp+PlGenCmp:bahá#mielag AGAdj ; !
 bahá#nálat+SgNomCmp+SgGenCmp+PlGenCmp:bahá#nálag AGAdj ; !
 bahá#lunddot+SgNomCmp+SgGenCmp+PlGenCmp:bahá#lu7nddog AGAdj ; !
bastil JOHTIL ;
 boaris+A+Pl+Nom+Use/Sub:boarrasat K ;    !  should be -á-
 boaris+A+Comp+Attr+Use/Sub:boarrasat K ; !  should be -á-
 boaris+SgNomCmp+SgGenCmp+PlGenCmp:boarri BOARIS ; !
eambbo+A+Comp+Sg+Acc:eambbo%> K ;
eambbo+A+Comp+Sg+Nom:eambbo%> K ;
eambbo+A+Comp+Pl+Nom:eambbo%>t K ;
eambbo At ;
 jaskatlaš+SgNomCmp+SgGenCmp+PlGenCmp:jaskatl DABALAS ; !
 mahtosaš+SgNomCmp+SgGenCmp+PlGenCmp+SgGenLeft+PlGenLeft:mahtos AHKASAS ; !
 nuorra+SgNomCmp+SgGenCmp+PlGenCmp:nuorra NUORRA ; !
 ráhkislaš+SgNomCmp+SgGenCmp+PlGenCmp:ráhkisl DABALAS ; !
 ráh0kis+SgNomCmp+SgGenCmp+PlGenCmp:ráhkkis VATTIS ; !
 ráhkis+SgNomCmp+SgGenCmp+PlGenCmp:ráhkkis VATTIS ; !
 ráhkismeahttun+SgNomCmp+SgGenCmp+PlGenCmp:ráhkismeahttu MEAHTTUS ; !
 vanhurskkis+SgNomCmp+SgGenCmp+PlGenCmp:vanhurs'kis GAPPUS ; !
 vanhurskkismeahttun+Use/Sub:vanhurskkismeahttu MEAHTTUS ; !
!Distributed under the terms of the GNU General Public License version 2
! or any later version.

! ============ !
! Proper nouns !
! ============ !

! Note: the final non-Sámi consonants:
!          b  d  g  h  m  n  p  t  z
! write as b9 d9 g9 h9 m9 n9 p9 t9 z9

! (t9 in consonant clusters)
! Note: the final vowel e9, used for e-stems that NEVER may have illatives
! in -ii (Mandrake:Mandrakei, iige *Mandrakii)

! j that shall always be j (also in V_C) is written j9, as eg. in Ajja (Aj9ja)

! Table of content
! ----------------
! Aspell lexica
! Continuation lexica
!  Firstpart tag
!  Case etc tags
! Personal names
!  First names
!  Surnames
! Place names
! ----------------

! Aspell lexica
! =============

! This is a lexicon to be used with aspell spell ^checker only.
! It is not in use for the moment. In order to put it into use,
! remove the string "!aSPell: "
! Target is to use as many sublexicons as possible with as many variables
! as possible to create aspell affix file.

!aSPell: LEXICON AspellProp
!aSPell: Aspell LONDON ;
!aSPell: Spelle ACCRA ;
!aSPell: ! MARJA-plc & MARJA use same affixes as GOAHTI
!aSPell: Cbern:Cbern9 BERN ;		! Same^ as BLIND
!aSPell: Duominen:Duomi C-FI-NEN ;
!aSPell: Blondon:Blondon9 LONDON-sur ;		! VUOLAB goes here
!aSPell: ENYSTØ NYSTØ ;
!aSPell: ! PLACE-DIM is same as DIMINC
!aSPell: Ejeakkit:Ejeaggi ALEUHTAT ;

! Continuation lexica
! ===================

! FirstTag

LEXICON FirstTag
@U.Cap.Obl@+N+Prop+Attr:%>@U.Cap.Obl@ # ;

! Names Proper

! Some of the entries point to continuation lexica in the sme-lex.txt
! file, su^ch as GOAHTI. This implies that names have the same inflection as
! ordinary nouns, whi^ch is probably not true. These lexica must thus be re-
! vised as soon as the lexica for names become more accurate.

! Continuation lexica for personal names
! --------------------------------------

! Vowel final names
! - - - - - - - - -

LEXICON ACCRA-ani
 +N+Prop+Ani:%> ACCRADECL ;
! @U.Cap.Obl@+N+Prop+Ani+Der/š+Der/Dimin:%>ž@U.Cap.Obl@ PLACE-DIMDECL ; !From PIERADECL
 @U.Cap.Obl@+N+Prop+Ani+Der/š+Der/Dimin:%>ž@U.Cap.Obl@ PLACE-DIMDECL ; !From PIERADECL

LEXICON ACCRA-obj
 +N+Prop+Obj:%> ACCRADECL ;
 
LEXICON ACCRA-LOAN-obj
 +N+Prop+Obj:%> ACCRADECL-LOAN ;

LEXICON ACCRA-objplc
 +N+Prop+Obj:%> ACCRADECL ;
 +N+Prop+Plc:%> ACCRADECL ;

LEXICON ACCRA-org
 +N+Prop+Org:%> ACCRADECL ;

LEXICON ACCRA-LOAN-org
 +N+Prop+Org:%> ACCRADECL-LOAN ;

LEXICON ACCRA-mal
 +N+Prop+Mal:%>  ACCRADECL ;
 @U.Cap.Obl@+N+Prop+Mal+Sg+Attr+Use/Sub:%>@U.Cap.Obl@ # ; ! ! it shall be used in cases like Konrad Nielsenii
 @U.Cap.Obl@+N+Prop+Mal+Der/š+Der/Dimin:%>ž@U.Cap.Obl@ PLACE-DIMDECL ; !From PIERADECL

LEXICON ACCRA-malsur
 +N+Prop+Mal:%>  ACCRADECL ;
 +N+Prop+Sur:%>  ACCRADECL ;
 @U.Cap.Obl@+N+Prop+Mal+Sg+Attr+Use/Sub:%>@U.Cap.Obl@ # ; ! ! it shall be used in cases like Konrad Nielsenii

LEXICON ACCRA-fem
 +N+Prop+Fem:%>  ACCRADECL ;
 @U.Cap.Obl@+N+Prop+Fem+Sg+Attr+Use/Sub:%>@U.Cap.Obl@ # ; ! ! it shall be used in cases like Konrad Nielsenii
! @U.Cap.Obl@+N+Prop+Fem+Der/š+Der/Dimin:%>ž@U.Cap.Obl@ PLACE-DIMDECL ; !From PIERADECL
 @U.Cap.Obl@+N+Prop+Fem+Der/š+Der/Dimin:%>ž@U.Cap.Obl@ PLACE-DIMDECL ; !From PIERADECL

LEXICON ACCRA-femsur
 +N+Prop+Fem:%>  ACCRADECL ;
 +N+Prop+Sur:%>  ACCRADECL ;
 @U.Cap.Obl@+N+Prop+Fem+Sg+Attr+Use/Sub:%>@U.Cap.Obl@ # ; ! ! it shall be used in cases like Konrad Nielsenii

LEXICON ACCRA-femplc !Names that are both female names and place names
 +N+Prop+Fem:%>  ACCRADECL ;
 +N+Prop+Plc:%> ACCRADECL ;
:%> PLACELASH ;
 @U.Cap.Obl@+N+Prop+Fem+Sg+Attr+Use/Sub:%>@U.Cap.Obl@ # ; ! ! it shall be used in cases like Konrad Nielsenii

LEXICON ACCRA-malfem
 +N+Prop+Fem:%>  ACCRADECL ;
 +N+Prop+Mal:%>  ACCRADECL ;
 @U.Cap.Obl@+N+Prop+Fem+Sg+Attr+Use/Sub:%>@U.Cap.Obl@ # ; ! ! it shall be used in cases like Konrad Nielsenii
 @U.Cap.Obl@+N+Prop+Mal+Sg+Attr+Use/Sub:%>@U.Cap.Obl@ # ; ! ! it shall be used in cases like Konrad Nielsenii
 @U.Cap.Obl@+N+Prop+Fem+Der/š+Der/Dimin:%>ž@U.Cap.Obl@ PLACE-DIMDECL ; !From PIERADECL
 @U.Cap.Obl@+N+Prop+Mal+Der/š+Der/Dimin:%>ž@U.Cap.Obl@ PLACE-DIMDECL ; !From PIERADECL

LEXICON ACCRA-sur
 +N+Prop+Sur:%> ACCRADECL ;
 @U.Cap.Obl@+N+Prop+Sur+Sg+Attr+Use/Sub:%>@U.Cap.Obl@ # ; ! ! it shall be used in cases like Konrad Nielsenii

LEXICON ACCRA-LOAN-plc ! Place names
 +N+Prop+Plc:%>  ACCRADECL-LOAN ;
 +Use/Sub:%> PLACELASH ; !

LEXICON ACCRA-plc ! Place names
 +N+Prop+Plc:%>  ACCRADECL ;
:%> PLACELASH ;

LEXICON ACCRA-LOAN-surplc ! Names that are both surnames and place names
 +N+Prop+Sur:%> ACCRADECL ;
 @U.Cap.Obl@+N+Prop+Sur+Sg+Attr+Use/Sub:%>@U.Cap.Obl@ # ; ! ! it shall be used in cases like Konrad Nielsenii
 +N+Prop+Plc:%> ACCRADECL-LOAN ;
 +Use/Sub:%> PLACELASH ; !

LEXICON ACCRA-surplc ! Names that are both surnames and place names
 +N+Prop+Sur:%> ACCRADECL ;
 @U.Cap.Obl@+N+Prop+Sur+Sg+Attr+Use/Sub:%>@U.Cap.Obl@ # ; ! ! it shall be used in cases like Konrad Nielsenii
 +N+Prop+Plc:%> ACCRADECL ;
:%> PLACELASH ;

LEXICON ACCRA ! Vowel-final names without Gradation and Ill ^change
 +N+Prop:%> ACCRADECL ;

LEXICON ACCRADECL
! These sublexica are irrelevant for ACCRA, but added
! for the sake of the lexicon MARJA
 ACCRA-DC ;
 @U.Cap.Obl@ ACCRA-I ;		! correct suffixes
 @U.Cap.Obl@ ACCRA-OBL ;
 @U.Cap.Obl@ ACCRA-IICASE ;
 
LEXICON ACCRADECL-LOAN
! These sublexica are irrelevant for ACCRA, but added
! for the sake of the lexicon MARJA
 ACCRA-DC-LOAN ;
 @U.Cap.Obl@+Use/Sub:@U.Cap.Obl@ ACCRA-I; !		! correct suffixes
 @U.Cap.Obl@+Use/Sub:@U.Cap.Obl@ ACCRA-OBL; !
 @U.Cap.Obl@+Use/Sub:@U.Cap.Obl@ ACCRA-IICASE; !


LEXICON HAWAII-plc
 +N+Prop+Plc:%> ACCRA-DC ;
 @U.Cap.Obl@+N+Prop+Plc:%>@U.Cap.Obl@ ACCRA-OBL ;
 @U.Cap.Obl@+N+Prop+Plc:%>@U.Cap.Obl@ ACCRA-IICASE ;
 @U.Cap.Opt@+N+Prop+Plc+Der/laš+A+Attr:%>@U.Cap.Opt@lažž ATTR ;
 @U.Cap.Opt@+N+Prop+Plc+Der/laš+A:@U.Cap.Opt@lažž JOHTOLAT0 ;
 @U.Cap.Opt@+N+Prop+Plc+Der/laš+A+Sg+Nom:@U.Cap.Opt@lažža PxV ; ! tentative.
 @U.Cap.Opt@+N+Prop+Plc+Der/laš+A+Ess:@U.Cap.Opt@lažžan K ;
 @U.Cap.Opt@+N+Prop+Plc+Der/laš+A+Ess:@U.Cap.Opt@lažžan PxC ;
 @U.Cap.Opt@+N+Prop+Plc+Der/laš+A:@U.Cap.Opt@lažža LASJOBL ; ! Under ISSORASSA-


 LEXICON HAWAII-sur
 +N+Prop+Sur:%> ACCRA-DC ;
 @U.Cap.Obl@+N+Prop+Sur:%>@U.Cap.Obl@ ACCRA-OBL ;
 @U.Cap.Obl@+N+Prop+Sur:%>@U.Cap.Obl@ ACCRA-IICASE ;

LEXICON SKOHTERMADII-plc
 +N+Prop+Plc:%> SKOHTERMADIIDECL ;
! @U.Cap.Opt@+N+Prop+Plc+Der/laš+A+Attr:%>@U.Cap.Opt@jlažž ATTR ;
! @U.Cap.Opt@+N+Prop+Plc+Der/laš+A:@U.Cap.Opt@jlažž JOHTOLAT0 ;
! @U.Cap.Opt@+N+Prop+Plc+Der/laš+A+Sg+Nom:@U.Cap.Opt@jlažža PxV ; ! tentative.
! @U.Cap.Opt@+N+Prop+Plc+Der/laš+A+Ess:@U.Cap.Opt@jlažžan K ;
! @U.Cap.Opt@+N+Prop+Plc+Der/laš+A+Ess:@U.Cap.Opt@jlažžan PxC ;
! @U.Cap.Opt@+N+Prop+Plc+Der/laš+A:@U.Cap.Opt@jlažža LASJOBL ;

LEXICON SKOHTERMADIIDECL !This lexicon now fixed according to Pekkas comments, TO
 +Sg+Nom+Use/Sub:i K ; !
 +Sg+Nom:ij K ;
 +Sg+Nom:id'ja K ;
 +Sg+Nom:ead'ji K ;
! +Ess:in K ; !SUB
! +Ess:ijn K ;
 +Sg+Gen+Use/Sub:i K ; !
 +Sg+Gen:ij K ;
  +Sg+Gen:ija K ;
 +Sg+Gen:eaji K ;
  +Sg+Acc:ija K ;
 +Sg+Acc:eaji K ;
 +SgNomCmp+Use/Sub:i Rreal ; !
 +SgGenCmp+Use/Sub:i Rreal ; !
! +PlGenCmp:id9 Rreal ; !SUB
 +SgNomCmp:ij Rreal ;
 +SgGenCmp:ij Rreal ;
   +SgGenCmp:ija Rreal ;
 +SgGenCmp:eaji Rreal ;
! +PlGenCmp:ijd9 Rreal ;
+PlGenCmp:ijajd9 Rreal ;
+PlGenCmp:ejijd9 Rreal ;
 +SgNomCmp-+Use/Sub:i- Rreal ; !
 +SgGenCmp-+Use/Sub:i- Rreal ; !
! +PlGenCmp-:id9- Rreal ; !SUB
 +SgNomCmp-+Use/Sub:ij- Rreal ; !
 +SgGenCmp-+Use/Sub:ij- Rreal ; !
 +SgGenCmp-+Use/Sub:ija- Rreal ; !
 +SgGenCmp-+Use/Sub:eaji- Rreal ; !
! +PlGenCmp-:ijd9- Rreal ; !SUB
 +PlGenCmp-+Use/Sub:ijajd9- Rreal ; !
 +PlGenCmp-+Use/Sub:ejijd9- Rreal ; !
! +Sg+Loc:is K ; !SUB
! +Sg+Loc:in K ; !SUB !SOUTH
! +Sg+Loc:ijs K ;
 +Sg+Ill:idjij K ;
 +Sg+Ill:eadjáj K ;
 +Sg+Loc:ijas K ;
 +Sg+Loc:eajis K ;
! +Sg+Loc:ijn K ; !SUB !SOUTH
! +Pl+Nom:it K ; !SUB
! +Pl+Nom:ijt K ;
! +Sg+Com:ijn K ;
! +Pl+Gen:ijd9 K ;
! +Pl+Acc:ijd9 K ;
! +Pl+Ill:ijde K ;
! +Pl+Loc:ijn K ;
! +Pl+Loc:ijs K ; !SUB !SOUTH
! +Pl+Com:ijgujn K ;
 +Pl+Nom:ijat K ;
  +Pl+Nom:eajit K ;
 +Sg+Com:ijajn K ;
  +Sg+Com:ejijn K ;
 +Pl+Gen:ijajd9 K ;
  +Pl+Gen:ejijd9 K ;
 +Pl+Acc:ijajd9 K ;
  +Pl+Acc:ejijd9 K ;
 +Pl+Ill:ijajde K ;
  +Pl+Ill:ejijde K ;
 +Pl+Loc:ijajn K ;
  +Pl+Loc:ejijn K ;
 +Pl+Com:ejijgujn K ;
 +Pl+Com:ijajgujn K ;

LEXICON NIKOSIIJA-obj
 +N+Prop+Plc:%> NIKOSIIJADECL ;

LEXICON NIKOSIIJA-plc
 +N+Prop+Plc:%> NIKOSIIJADECL ;
:%> PLACELASH ;

LEXICON NIKOSIIJADECL !Names with ending -iija, a-illative
ACCRA-DC ;
@U.Cap.Obl@ ACCRA-I ;
@U.Cap.Obl@ ACCRA-OBL ;
!@U.Cap.Obl@+Der/š+Der/Dimin:%>ž@U.Cap.Obl@ PLACE-DIMDECL ; !just to ani, mal, fem

!LEXICON GIEDDI-obj
!! +N+Prop+Obj:%> GIEDDIDECL ;

!LEXICON GIEDDI-org
! +N+Prop+Org:%> GIEDDIDECL ;

!LEXICON GIEDDI-mal
! +N+Prop+Mal:%>  GIEDDIDECL ;

!LEXICON GIEDDI-fem
! +N+Prop+Fem:%>  GIEDDIDECL ;

!LEXICON GIEDDI-sur
! +N+Prop+Sur:%> GIEDDIDECL ;

!LEXICON GIEDDI-plc ! Place names
! +N+Prop+Plc:%>  GIEDDIDECL ;
! @U.Cap.Opt@+N+Prop+Plc+Sg+Gen:X4@U.Cap.Opt@ VUONAT ;

!LEXICON GIEDDI
! +N+Prop:%> GIEDDIDECL ;

!LEXICON GIEDDIDECL ! Vowel final names with Gradation and Comp. forms
! @U.Cap.Obl@ GIEDDI-OBL ;
! @U.Cap.Opt@ GIEDDI-DC ;

!LEXICON GIEDDI-OBL
! +Sg+Nom: K ;
! +Ess:n K ;
! +Sg+Ill:X3j K ;
! +Sg+Gen:X4 K ;
! +Sg+Acc:X4 K ;
! +Sg+Loc:X4s K ;
! +Sg+Loc:X4n K ; !SUB !SOUTH
! +Pl+Nom:X4t K ;
! +Sg+Gen:X5 K ;
! +Pl+Gen:X5jd K ;
! +Pl+Acc:X5jd K ;
! +Pl+Ill:X5jde K ;
! +Pl+Loc:X5jn K ;
! +Pl+Com:X5jgujn K ;
! +Sg+Nom:X6 K ;
! +Sg+Nom:X8 K ;
! +Comp+Sg+Nom:X4b K ;
! +Comp+Sg+Gen:X4bu K ;
! +Comp+Sg+Gen:X4b K ;
! +Comp+Sg+Acc:X4bu K ;
! +Comp+Sg+Acc:X4b K ;
! +Comp+Sg+Ill:X4buj K ;
! +Comp+Sg+Loc:X4bus K ;
! +Comp+Sg+Com:X4bujn K ;
! +Comp+Pl+Nom:X4but K ;
! +Comp+Pl+Gen:X4bujd K ;
! +Comp+Pl+Acc:X4bujd K ;
! +Comp+Pl+Ill:X4bujdda K ;
! +Comp+Pl+Loc:X4bujn K ;
! +Comp+Pl+Com:X4bujgujn K ;
! +Comp+Ess:X4bun K ;
! +Superl+Attr:%>X4muss K ;
! +Superl+Sg+Nom:X4muss K ;
! +Superl+Sg+Nom:X4muss Rreal ;
! +Superl+Sg+Gen:X4musa K ;
! +Superl+Sg+Acc:X4musa K ;
! +Superl+Sg+Ill:X4mussij K ;
! +Superl+Sg+Loc:X4musas K ;
! +Superl+Sg+Com:X4musajn K ;
! +Superl+Pl+Nom:X4musat K ;
! +Superl+Pl+Gen:X4musajd K ;
! +Superl+Pl+Acc:X4musajd K ;
! +Superl+Pl+Ill:X4musaide K ;
! +Superl+Pl+Loc:X4musajn K ;
! +Superl+Pl+Com:X4musajgujn K ;
! +Superl+Ess:X4mussan K ;
! +Der/š+Der/Dimin:%>X8ž PLACE-DIMDECL ;
! DenominalNounsV ;

!LEXICON GIEDDI-DC
! DenominalAdjsV1 ;
! DenominalAdjsV2 ;


LEXICON DAVVISUOLU-plc
 +N+Prop+Plc:%> DAVVISUOLUDECL ;
! @U.Cap.Opt@+N+Prop+Plc:%>@U.Cap.Opt@ DenominalAdjsV1 ; !SUB
! @U.Cap.Opt@+N+Prop+Plc:%>@U.Cap.Opt@ DenominalAdjsV2 ; !SUB
 @U.Cap.Opt@+N+Prop+Plc:%>Y5@U.Cap.Opt@ DenominalAdjsV3 ;
 @U.Cap.Opt@+N+Prop+Plc+Use/Sub:%>Y5@U.Cap.Opt@ DenominalAdjsV4 ; !
 @U.Cap.Opt@+N+Prop+Plc+Sg+Gen:%>Y5@U.Cap.Opt@ VUONAT ;


LEXICON DAVVISUOLUDECL !Inanim. Contracted 0-Names - from DAVVISUOLU
 @U.Cap.Obl@ DAVVISUOLU-OBL ;
! @U.Cap.Opt@ DAVVISUOLU-DC ;

LEXICON DAVVISUOLU-OBL
 +Sg+Nom:X4 K ;
 +Ess:X4n K ;
 +SgNomCmp+Use/Sub:X8 Rreal ; !
 +SgNomCmp:X4 Rreal ;
 +SgNomCmp-+Use/Sub:X8- Rreal ; !
 +SgNomCmp-+Use/Sub:X4- Rreal ; !
 +Sg+Gen:Y5 K ;
 +Sg+Acc:Y5 K ;
 +Sg+Loc:Y5s K ;
 +Sg+Loc+Use/Sub:Y5n K ; ! !SOUTH
 +Pl+Nom:Y5 K ;
 +Sg+Ill:Y6j K ;
 +Sg+Com:Y6jn K ;
 +Pl+Gen:Y6jd K ;
 +Pl+Acc:Y6jd K ;
 +Pl+Ill:Y6jde K ;
 +Pl+Loc:Y6jn K ;
 +Pl+Com:Y6jgujn K ;
! :Y5 DenominalNounsV ;			!only to ani, fem, mal

!LEXICON DAVVISUOLU-DC !lifted up to -plc

LEXICON MARJA-ani
 +N+Prop+Ani:%> MARJADECL ;
 @U.Cap.Obl@+N+Prop+Ani+Der/š+Der/Dimin:%>X6ž@U.Cap.Obl@ PLACE-DIMDECL ; !From PIERADECL

LEXICON MARJA-fem
 +N+Prop+Fem:%> MARJADECL ;
 @U.Cap.Obl@+N+Prop+Fem+Sg+Attr+Use/Sub:%>@U.Cap.Obl@ # ; ! ! it shall be used in cases like Konrad Nielsenii
 @U.Cap.Obl@+N+Prop+Fem+Der/š+Der/Dimin:%>X6ž@U.Cap.Obl@ PLACE-DIMDECL ; !From PIERADECL

LEXICON MARJA-mal
 +N+Prop+Mal:%> MARJADECL ;
 @U.Cap.Obl@+N+Prop+Mal+Sg+Attr+Use/Sub:%>@U.Cap.Obl@ # ; ! ! it shall be used in cases like Konrad Nielsenii
 @U.Cap.Obl@+N+Prop+Mal+Der/š+Der/Dimin:%>X6ž@U.Cap.Obl@ PLACE-DIMDECL ; !From PIERADECL

LEXICON MARJA-obj
 +N+Prop+Obj:%> MARJADECL ;

LEXICON MARJA-org
 +N+Prop+Org:%> MARJADECL ;
 
LEXICON MARJA-LOAN-plc ! Vowel final names with Gradation and Ill ^change (place names)
 +N+Prop+Plc:%> MARJADECL-LOAN ;
 +Use/Sub:%> PLACELASH ; !
 @U.Cap.Opt@+N+Prop+Plc+Sg+Gen+Use/Sub:%>X4@U.Cap.Opt@ VUONAT ; !


LEXICON MARJA-plc ! Vowel final names with Gradation and Ill ^change (place names)
 +N+Prop+Plc:%> MARJADECL ;
 :%> PLACELASH ;
 @U.Cap.Opt@+N+Prop+Plc+Sg+Gen:%>X4@U.Cap.Opt@ VUONAT ;

LEXICON MARJA-sur
 +N+Prop+Sur:%> MARJADECL ;
 @U.Cap.Obl@+N+Prop+Sur+Sg+Attr+Use/Sub:%>@U.Cap.Obl@ # ; ! ! it shall be used in cases like Konrad Nielsenii

!LEXICON MARJA ! No longer in use, all members are tagged.
! +N+Prop:%> MARJADECL ;

LEXICON MARJADECL ! Vowel-final names with Gradation and Ill ^change (person names)
 ACCRA-DC ;
 @U.Cap.Obl@:@U.Cap.Obl@X3 ACCRA-I ;
 @U.Cap.Obl@:@U.Cap.Obl@X4 ACCRA-OBL ;
 @U.Cap.Obl@:@U.Cap.Obl@X8 MARJA-SHORTGEN ;
 @U.Cap.Obl@:@U.Cap.Obl@X5 ACCRA-IICASE ;

LEXICON MARJADECL-LOAN ! Vowel-final names with Gradation and Ill ^change (person names)
 ACCRA-DC-LOAN ;
 @U.Cap.Obl@+Use/Sub:@U.Cap.Obl@X3 ACCRA-I ; !
 @U.Cap.Obl@+Use/Sub:@U.Cap.Obl@X4 ACCRA-OBL ; !
 @U.Cap.Obl@+Use/Sub:@U.Cap.Obl@X8 MARJA-SHORTGEN ; !
 @U.Cap.Obl@+Use/Sub:@U.Cap.Obl@X5 ACCRA-IICASE ; !

LEXICON MARJA-SHORTGEN  ! Gásakjávrre
 +Sg+Gen+Use/NG: K ; ! 
 +Sg+Gen-:- Rreal ; !    for placenames
 +Sg+Gen+Use/Sub:   Rreal ; ! for placenames
! +Sg+Acc: K ;

LEXICON SUOPMA-plc !for Sápmi, Suopma, Ruoŧŧa, no laš, no VUONAK
 +N+Prop+Plc:%> MARJADECL ;


!LEXICON SIJTE-ani
! +N+Prop+Ani:%> SIJTEDECL ;

LEXICON SIJTE-obj
 +N+Prop+Obj:%> SIJTEDECL ;

!LEXICON SIJTE-objplc
! +N+Prop+Obj:%> SIJTEDECL ;
! +N+Prop+Plc:%> SIJTEDECL ;

LEXICON SIJTE-org
 +N+Prop+Org:%> SIJTEDECL ;

LEXICON SIJTE-mal
 +N+Prop+Mal:%>  SIJTEDECL ;
 @U.Cap.Obl@+N+Prop+Mal+Sg+Attr+Use/Sub:%>@U.Cap.Obl@ # ; ! ! it shall be used in cases like Konrad Nielsenii

LEXICON SIJTE-fem
 +N+Prop+Fem:%>  SIJTEDECL ;
 @U.Cap.Obl@+N+Prop+Fem+Sg+Attr+Use/Sub:%>@U.Cap.Obl@ # ; ! ! it shall be used in cases like Konrad Nielsenii

!LEXICON SIJTE-femsur
! +N+Prop+Fem:%>  SIJTEDECL ;
! +N+Prop+Sur:%>  SIJTEDECL ;
! @U.Cap.Obl@+N+Prop+Fem+Sg+Attr:%>@U.Cap.Obl@ # ; !SUB ! it shall be used in cases like Konrad Nielsenii

!LEXICON SIJTE-malfem
! +N+Prop+Fem:%>  SIJTEDECL ;
! +N+Prop+Mal:%>  SIJTEDECL ;
! @U.Cap.Obl@+N+Prop+Fem+Sg+Attr:%>@U.Cap.Obl@ # ; !SUB ! it shall be used in cases like Konrad Nielsenii
! @U.Cap.Obl@+N+Prop+Mal+Sg+Attr:%>@U.Cap.Obl@ # ; !SUB ! it shall be used in cases like Konrad Nielsenii

LEXICON SIJTE-sur
 +N+Prop+Sur:%> SIJTEDECL ;
 @U.Cap.Obl@+N+Prop+Sur+Sg+Attr+Use/Sub:%>@U.Cap.Obl@ # ; ! ! it shall be used in cases like Konrad Nielsenii

LEXICON SIJTE-plc ! Place names
 +N+Prop+Plc:%>  SIJTEDECL ;
:%> PLACELASH ;

LEXICON SIJTE-surplc ! Names that are both surnames and place names
 @U.Cap.Obl@+N+Prop+Sur+Sg+Attr+Use/Sub:%>@U.Cap.Obl@ # ; ! ! it shall be used in cases like Konrad Nielsenii
 +N+Prop+Sur:%> SIJTEDECL ;
 +N+Prop+Plc:%> SIJTEDECL ;
:%> PLACELASH ;



LEXICON SIJTEDECL
! These sublexica are irrelevant for SIJTE, but added
! for the sake of the lexicon MARJA ! Muhto gč. dat kommentára... Imaštallan dan gal veha...
 ACCRA-DC ;                          !Nom, Ess
 @U.Cap.Obl@+Use/Sub:@U.Cap.Obl@W9 ACCRA-I ; ! ! Here, we allow for Illative Sijtei
  !Dát ii oro doibmamin, go Sijtei lea dovdameahttun lookupis. W9hmm, sáhtá leat konv-feailla.
  !Does not work, W9 is commented out in twol.
  !NB! Sijtii is norm, Sijtei is SUB, the -ei-illative should just be used in cases like Marie (where it already works)
 @U.Cap.Obl@ ACCRA-I ;      !Here, we allow for Illative Sijtii
 @U.Cap.Obl@ ACCRA-OBL ;
 @U.Cap.Obl@ ACCRA-IICASE ;

!! ! \\\\\\\\\\\\\\\\\\\\\\\\\\\\\\\\\\\\\\\\\\\\\
!! ! Discussing e- and o-final wds:
!! ! e (appr 2100 of these in corpus)

!! ! e-fin __with_ Grad and __with__ Ill change ++  Ánde, Ándde, Ándii           sme names
!! ! e-fin inab to Grad and __with_  Ill change *+  Lene, Lene, Lenii            sme and foreign names
!! ! e-fin without Grad and __with__ Ill change -+  Brende, Brende, Brendii      foreign names
!! !
!! ! e-fin __with_ Grad and optional Ill change +%  *
!! ! e-fin inab to Grad and optional Ill change *%  Sijte, Sijte, Sijtei/Sijtii  foreign (sma?) names
!! ! e-fin without Grad and optional Ill change -%  ?                            Perhaps other sma names
!! !
!! ! e-fin __with_ Grad but without  Ill change +-  *
!! ! e-fin inab to Grad and without  Ill change *-  *
!! ! e-fin without Grad and without  Ill change --  Valle, Valle, Vallei.        Loans
!! !
!! ! o (appr. 90 of these in corpus)
!! ! o-fin __with_ Grad and __with_  Ill change ++
!! ! o-fin inab to Grad and __with_  Ill change *+
!! ! o-fin without Grad but __with_  Ill change -+  Áilo, Áilo, Áilui ?? *

!! ! o-fin without Grad and without  Ill change *+  Teppo9j:Teppoi

!! ! Solution
!! ! Lexicon structure according to Ill. Forms inable to Grad go with Grad, as for GOAHTI
!! ! Suggestion:
!! ! ACCRA  is -CG and -Illchange Valle
!! ! MARJA  is +CG and +Illchange Ánde
!! ! BRENDE is -CG and +Illchange Brende
!! ! SIJTE  is +CG and %Illchange Sijte
!! ! ?????  is -CG and %Illchange
!! ! Lene can be MARJA or BRENDE, but according to GOAHTI practice, we assign it to MARJA

!! ! Now:
!! ! ACCRA: only   Sijtei -CG
!! ! MARJA: only   Sijtii +CG
!! ! SIJTE: Sijtii Sijtei -CG
!! !
!! ! Previous suggestion for future fix: ideal lexicon structure:
!! ! a. forms common to all of the above 3
!! ! b. cg
!! !    b.i.  alternating
!! !    b.ii. insensitive to alternation
!! ! c. ill-change
!! !    c.i change in front of i
!! !    c.ii no change in front of i
!! !
!! ! ACCRA a, bii, cii
!! ! MARJA a, bi,  ci
!! ! SIJTE a, bii, ci, cii
!! ! ????? a, bii, ci
!! ! Sijte guoská dušše namaid, maid loahpus lea -e.
!! ! joa, muhto prinsiphas livččii vejolaš čállit ođđasit dákar ábc-systema. Ok
!!
!!
!! ! //////////////////////////////////////



!LEXICON PIERA-mal
! +N+Prop+Mal:%> PIERADECL ;
! @U.Cap.Obl@+N+Prop+Mal+Sg+Attr:%>@U.Cap.Obl@ # ; !SUB ! it shall be used in cases like Konrad Nielsenii

!LEXICON PIERA !Bisyll. a-Proper Names without Gradation ; a/i-Illative
! +N+Prop:%>PIERADECL ;
! This one has not been split yet.

!LEXICON PIERADECL
! @U.Cap.Obl@+Sg+Ill:j@U.Cap.Obl@ K ; ! <=== What is this
! ACCRA-DC ;
! @U.Cap.Obl@ ACCRA-OBL ;

!These ones still not in use.
!LEXICON GUOLBBA-obj
! GUOLBBADECL ;
!LEXICON GUOLBBA-org
! GUOLBBADECL ;
!LEXICON GUOLBBA-mal
! GUOLBBADECL ;
!LEXICON GUOLBBA-fem
! GUOLBBADECL ;
!LEXICON GUOLBBA-sur
! GUOLBBADECL ;
LEXICON GUOLBBA-plc ! Place names
 +N+Prop+Plc:%> GUOLBBADECL ;
! @U.Cap.Opt@+N+Prop+Plc:%>@U.Cap.Opt@ DenominalAdjsC ; !SUB
 @U.Cap.Opt@+N+Prop+Plc:%>X4@U.Cap.Opt@ DenominalAdjsC2 ;
 @U.Cap.Opt@+N+Prop+Plc+Use/Sub:%>X4@U.Cap.Opt@ DenominalAdjsC3 ;  !
 @U.Cap.Opt@+N+Prop+Plc+Sg+Nom:X4@U.Cap.Opt@ VUONAT ;



!LEXICON GUOLBBA ! Trisyll. Inanim. Gradating 0-Nouns
! +N+Prop:%>GUOLBBADECL ;

LEXICON GUOLBBADECL
 @U.Cap.Obl@ GUOLBBA-OBL ;
! @U.Cap.Opt@ GUOLBBA-DC ;

LEXICON GUOLBBA-OBL
 +Sg+Nom:X4 K ;
 +Ess:X4n K ;
 +SgNomCmp+Use/Sub:X8 Rreal ; !
 +SgNomCmp:X4 Rreal ;
 +SgNomCmp-+Use/Sub:X8- Rreal ; !
 +SgNomCmp-+Use/Sub:X4- Rreal ; !
 +Sg+Gen:X2a K ; ! MALLAS- but for Prop
 +Sg+Gen+Use/Sub:X2 K ; !
 +Sg+Gen:X2a Rreal ; !compound also for these
 +Sg+Gen:X2 Rreal ;  !compound also for these
 +Sg+Gen-+Use/Sub:X2a- Rreal ; ! !compound also for these
 +Sg+Gen-+Use/Sub:X2- Rreal ;  ! !compound also for these
 +Sg+Acc:X2a K ;
 +Sg+Acc+Use/Sub:X2 K ; !
 +Pl+Nom:X2at K ;
 +Sg+Ill:X2ij K ;
 +Sg+Loc:X2is K ;
 +Sg+Loc+Use/Sub:X2in K ; ! !SOUTH
 +Sg+Com:X2ijn K ;
 +Pl+Gen:X2ijd K ;
 +Pl+Gen:X2ijd Rreal ;
 +Pl+Acc:X2ijd K ;
 +Pl+Ill:X2ijdda K ;
 +Pl+Loc:X2ijn K ;
 +Pl+Com:X2ijgujn K ;

!LEXICON GUOLBBA-DC !moved up to -plc

LEXICON ACCRA-DC          ! a. Earlier solution   | b. Ideal solution
 @U.Cap.Obl@ ACCRA-NE ;   ! U.Cap.Obl Accra       | Accra
! @U.Cap.Opt@ ACCRA-ADJ ; ! U.Cap.Opt [Aa]ccralaš | U.Cap.Down accralaš  !moved to -plc

 ! Now, we have b., in principle, but with different-named tags:
 ! The .Obl@ diacritic tag is not used at all.
 ! The .Opt@ diacritic is now somewhat contraintuitively used for compulsatory downcasing.
 ! Then downcase.regex takes care of downcasing, and case.regex of optional upcasing.
 ! downcase.regex: A  ->  a || .#. %@U%.Cap%.Opt%@ _ ;
 ! case.regex:     A (->) a || .#. _ ;

LEXICON ACCRA-NE
 +Sg+Nom: K ;
 +Sg+Nom: Rreal ;
 +Sg+Nom-+Use/Sub:- Rreal ; !
 +Ess:n K ;
 
LEXICON ACCRA-DC-LOAN     ! a. Earlier solution   | b. Ideal solution
 @U.Cap.Obl@ ACCRA-NE-LOAN ;   ! U.Cap.Obl Accra       | Accra
! @U.Cap.Opt@ ACCRA-ADJ ; !SUB ! U.Cap.Opt [Aa]ccralaš | U.Cap.Down accralaš  !moved to -plc

 ! Now, we have b., in principle, but with different-named tags:
 ! The .Obl@ diacritic tag is not used at all.
 ! The .Opt@ diacritic is now somewhat contraintuitively used for compulsatory downcasing.
 ! Then downcase.regex takes care of downcasing, and case.regex of optional upcasing.
 ! downcase.regex: A  ->  a || .#. %@U%.Cap%.Opt%@ _ ;
 ! case.regex:     A (->) a || .#. _ ;

LEXICON ACCRA-NE-LOAN
 +Sg+Nom: K ;
 +Sg+Nom: Rreal ;
 +Sg+Nom-+Use/Sub:- Rreal ; !
 +Ess+Use/Sub:n K ; !


!LEXICON ACCRA-ADJ
! +Der/laš:lažž DEARVVASLAS ;

LEXICON ACCRA-I
 +Sg+Ill:j K ;

LEXICON ACCRA-OBL
 +Sg+Gen: K ;
 +Sg+Gen+Use/Sub: Rreal ;   ! ! for placenames
 +Sg+Gen-+Use/Sub:- Rreal ; ! ! for placenames
 +Sg+Acc: K ;
 +Sg+Loc:s K ;
 +Sg+Loc+Use/Sub:n K ; ! !SOUTH
 +Sg+Com:jn K ;
 +Pl+Nom:t K ;

LEXICON ACCRA-IICASE
 +Pl+Gen:jd9 K ;
 +Pl+Acc:jd9 K ;
 +Pl+Ill:jde K ;
 +Pl+Loc:jn K ;
 +Pl+Com:jgujn K ;

! Vowel-final names where the final vowel carries
! primary or secondary stress. Monosyllables and
! Scandinavian stressed compounds in -V belong here.

LEXICON NYSTØ-ani
 +N+Prop+Ani:%> NYSTØDECL ;
 @U.Cap.Obl@+N+Prop+Ani+Sg+Attr+Use/Sub:%>@U.Cap.Obl@ # ; ! ! it shall be used in cases like Konrad Nielsenii

LEXICON NYSTØ-fem
 +N+Prop+Fem:%> NYSTØDECL ;
 @U.Cap.Obl@+N+Prop+Fem+Sg+Attr+Use/Sub:%>@U.Cap.Obl@ # ;  ! ! it shall be used in cases like Konrad Nielsenii

LEXICON NYSTØ-mal
 +N+Prop+Mal:%>  NYSTØDECL ;
 @U.Cap.Obl@+N+Prop+Mal+Sg+Attr+Use/Sub:%>@U.Cap.Obl@ # ;  ! ! it shall be used in cases like Konrad Nielsenii

LEXICON NYSTØ-obj
 +N+Prop+Obj:%>  NYSTØDECL ;

LEXICON NYSTØ-org
 +N+Prop+Org:%>  NYSTØDECL ;

LEXICON NYSTØ-LOAN-org
 +N+Prop+Org:%>  NYSTØDECL-LOAN ;

LEXICON NYSTØ-sur
 +N+Prop+Sur:%>  NYSTØDECL ;
 @U.Cap.Obl@+N+Prop+Sur+Sg+Attr+Use/Sub:%>@U.Cap.Obl@ # ;  ! ! it shall be used in cases like Konrad Nielsenii

LEXICON NYSTØ-femsur
 +N+Prop+Sur:%>  NYSTØDECL ;
 @U.Cap.Obl@+N+Prop+Sur+Sg+Attr+Use/Sub:%>@U.Cap.Obl@ # ;  ! ! it shall be used in cases like Konrad Nielsenii
 +N+Prop+Fem:%> NYSTØDECL ;
 @U.Cap.Obl@+N+Prop+Fem+Sg+Attr+Use/Sub:%>@U.Cap.Obl@ # ;  ! ! it shall be used in cases like Konrad Nielsenii

LEXICON NYSTØ-surplc
 +N+Prop+Sur:%>  NYSTØDECL ;
 @U.Cap.Obl@+N+Prop+Sur+Sg+Attr+Use/Sub:%>@U.Cap.Obl@ # ;  ! ! it shall be used in cases like Konrad Nielsenii
 +N+Prop+Plc:%>  NYSTØDECL ;
:%> PLACELASH ;

LEXICON NYSTØ-LOAN-plc ! Place names
 +N+Prop+Plc:%>  NYSTØDECL-LOAN ;
 +Use/Sub:%> PLACELASH ; !

LEXICON NYSTØ-plc ! Place names
 +N+Prop+Plc:%>  NYSTØDECL ;
:%> PLACELASH ;

LEXICON NYSTØ ! Vowel-final, heavy syll
 +N+Prop:%> NYSTØDECL ;
 
LEXICON NYSTØ-LOAN ! Vowel-final, heavy syll
 +N+Prop:%> NYSTØDECL-LOAN ;


LEXICON NYSTØDECL
 @U.Cap.Obl@ NYSTØ-OBL ;
! @U.Cap.Opt@ NYSTØ-DC ; !moved up to -plc

LEXICON NYSTØDECL-LOAN
 @U.Cap.Obl@ NYSTØ-OBL-LOAN ;
! @U.Cap.Opt@ NYSTØ-DC ; !moved up to -plc

LEXICON NYSTØ-OBL
 +Sg+Nom: K ;
 +Sg+Nom: Rreal ;
 +Sg+Loc+Use/Sub:%:s K ; ! Ny^stø:s
 +Sg+Gen+Use/Sub+Use/Circ:a   Rreal ; ! ! for placenames !
 +Sg+Gen-+Use/Sub+Use/Circ:a- Rreal ; ! ! for placenames !
 +Sg+Gen-+Use/Sub+Use/Circ:-  Rreal ; ! ! for placenames !
 +Sg+Gen+Use/Sub+Use/Circ:    Rreal ; ! ! for placenames !
 NYOBL ;
 +Use/Sub:%: NYOBL ; ! to NYOBL, optional delimiter marks. sub?
 +Use/Sub:%- NYOBL ; !
 +Use/Sub:'7 NYOBL ; !

!LEXICON NYSTØ-DC						!moved up to -plc

LEXICON NYSTØ-OBL-LOAN
 +Sg+Nom: K ;
 +Sg+Nom: Rreal ;
 +Sg+Loc+Use/Sub:%:s K ; ! Ny^stø:s
 +Sg+Gen+Use/Sub+Use/Circ:a   Rreal ; ! ! for placenames !
 +Sg+Gen-+Use/Sub+Use/Circ:a- Rreal ; ! ! for placenames !
 +Sg+Gen-+Use/Sub+Use/Circ:-  Rreal ; ! ! for placenames !
 +Sg+Gen+Use/Sub+Use/Circ:    Rreal ; ! ! for placenames !
 +Use/Sub: NYOBL ; !
 +Use/Sub:%: NYOBL ; ! to NYOBL, optional delimiter marks. sub?
 +Use/Sub:%- NYOBL ; !
 +Use/Sub:'7 NYOBL ; !

LEXICON NYOBL
 +Sg+Gen: K ;
 +Sg+Acc: K ;
 +Sg+Ill:j K ;
 +Sg+Loc:s K ;
 +Sg+Loc+Use/Sub:n K ; ! !SOUTH
 +Sg+Com:jn K ;
 +Ess:n K ;
 +Pl+Nom:t K ;
 +Pl+Gen:jd K ;
 +Pl+Acc:jd K ;
 +Pl+Ill:jde K ;
 +Pl+Loc:jn K ;
 +Pl+Com:jgujn K ;
 +Sg+Gen+Use/Sub:a K ; !
 +Sg+Acc+Use/Sub:a K ; !
 +Sg+Ill+Use/Sub:aj K ; !
 +Sg+Ill+Use/Sub:ij K ; !
 +Sg+Loc+Use/Sub:as K ; !
 +Sg+Loc+Use/Sub:an K ; ! !SOUTH
 +Sg+Com+Use/Sub:ajn K ; !
 +Ess+Use/Sub:an K ; !
 +Pl+Nom+Use/Sub:at K ; !
 +Pl+Gen+Use/Sub:ajd K ; !
 +Pl+Acc+Use/Sub:ajd K ; !
 +Pl+Ill+Use/Sub:ajde K ; !
 +Pl+Loc+Use/Sub:ajn K ; !
 +Pl+Com+Use/Sub:ajgujn K ; !

! Consonant-final names
! - - - - - - - - - - -
! These CNAME lexica are not longer used, shall be removed
!LEXICON CNAME ! Cns final, not yet specified
! @U.Cap.Obl@ CNAME-UCASE ;
! @U.Cap.Opt@ CNAME-DC ;

!LEXICON CNAME-UCASE
! +N+Prop+Sg+Nom: K ;
! +N+Prop+Sg+Attr:%> K ; !SUB
! +N+Prop+Sg+Nom:# Rreal ; ! for place names
! +N+Prop+Sg+Loc:%:s K ; ! Ty^dal:s  !SUB
!     CNAME-OBL ;
! :%: CNAME-OBL ;	 !SUB
! :%- CNAME-OBL ;	 !SUB
! :%: CNAME-SUBSTANDARD ; !SUB
! :%- CNAME-SUBSTANDARD ; !SUB

!LEXICON CNAME-DC						!moved up to -plc
! +N+Prop+Der/laš:alažž DEARVVASLAS ;		!SUB

!LEXICON CNAME-OBL
! +N+Prop+Sg+Gen:a K ;
! +N+Prop+Sg+Gen:a Rreal ; ! for place names
! +N+Prop+Sg+Acc:a K ;
! +N+Prop+Sg+Ill:ij K ;
! +N+Prop+Sg+Loc+isuf:is K ;
! +N+Prop+Sg+Com+isuf:ijn K ;
! +N+Prop+Ess+isuf:in K ;
! +N+Prop+Sg+Loc+asuf:as K ;
! +N+Prop+Sg+Com+asuf:ajn K ;
! +N+Prop+Ess+asuf:an K ;
! +N+Prop+Pl+Nom:at K ;
! +N+Prop+Pl+Gen:ijd K ;
! +N+Prop+Pl+Acc:ijd K ;
! +N+Prop+Pl+Ill:ijdda K ;
! +N+Prop+Pl+Loc:ijn K ;
! +N+Prop+Pl+Com:ijgujn K ;

LEXICON LONDON-SUBSTANDARD !SUB
 +Sg+Ill+Use/Sub:i K ; !
 ! This is for "Statskog:i"

!These not yet in use.
!LEXICON PLACE-DIM-obj
! +N+Prop+Obj:%> PLACE-DIMDECL ;
!
!LEXICON PLACE-DIM-org
! +N+Prop+Org:%> PLACE-DIMDECL ;

!LEXICON PLACE-DIM-mal
! +N+Prop+Mal:%>  PLACE-DIMDECL ;

!LEXICON PLACE-DIM-fem
! +N+Prop+Fem:%>  PLACE-DIMDECL ;
!
LEXICON PLACE-DIM-sur
 +N+Prop+Sur:%> PLACE-DIMDECL ;
!
LEXICON PLACE-DIM-plc
 +N+Prop+Plc:%> PLACE-DIMDECL ;
:%> PLACELASH ;

LEXICON PLACE-DIM-ani
 +N+Prop+Ani:%> PLACE-DIMDECL ;


!LEXICON PLACE-DIM
! +Der/š+Der/Dimin:%> PLACE-DIMDECL ;
!
LEXICON PLACE-DIMDECL
 @U.Cap.Obl@ PLACE-DIM-OBL ;
! @U.Cap.Opt@ PLACE-DIM-DC ;

LEXICON PLACE-DIM-OBL
 +Sg+Nom: K ;
 +Sg+Nom+Use/Sub:X7 Rreal ; !
 +Sg+Nom: Rreal ;
 +Sg+Nom-+Use/Sub:X7- Rreal ; !
 +Sg+Nom-+Use/Sub:- Rreal ; !
 +Ess:in K ;
 +Sg+Gen:a K ;
 +Sg+Gen+Use/Sub: K ; !
 +Sg+Gen:a Rreal ; !compound also for these
 +Sg+Gen: Rreal ;  !compound also for these
 +Sg+Gen-+Use/Sub:a- Rreal ; ! !compound also for these
 +Sg+Gen-+Use/Sub:- Rreal ;  ! !compound also for these
 +Sg+Acc:a K ;
 +Sg+Acc+Use/Sub: K ; !
 +Pl+Nom:at K ;
 :i PLACE-DIM-i ;

LEXICON PLACE-DIM-i
 +Sg+Ill:j K ;
 +Sg+Loc:s K ;
 +Sg+Loc+Use/Sub:n K ; ! !SOUTH
 +Sg+Com:jn K ;
 +Pl+Gen:jd K ;
 +Pl+Gen:jd Rreal ;
 +Pl+Acc:jd K ;
 +Pl+Ill:jdda K ;
 +Pl+Loc:jn K ;
 +Pl+Com:jgujn K ;

LEXICON PLACE-DIMV !DIMINV for propernouns
 +Sg+Nom: K ;
 +Sg+Nom: Rreal ;                    !Test this
 +Sg+Nom-+Use/Sub:- Rreal ; !
 +Sg+Acc:aX4 K ;
 +Sg+Gen:aX4 K ;
 +Sg+Gen:aX4 Rreal ;
 +Sg+Gen-+Use/Sub:aX4- Rreal ; !
 +Sg+Ill:aX3j K ;
 +Sg+Loc:aX4s K ;
 +Sg+Loc+Use/Sub:aX4n K ; ! !SOUTH
 +Sg+Com:aX5jn K ;
 +Pl+Nom:aX4t K ;
 +Pl+Gen:aX5jd K ;
 +Pl+Acc:aX5jd K ;
 +Pl+Ill:aX5jde K ;
 +Pl+Loc:aX5jn K ;
 +Pl+Com:aX5jgujn K ;
 +Ess:an K ;

LEXICON C-FI-NEN-sur
! For Finnish surnames. Itkonen.
 +N+Prop+Sur:%> C-FI-NENDECL ;

LEXICON C-FI-NEN-plc
! For Finnish placenames with ending -nen. Kaustinen.
 +N+Prop+Plc:%> C-FI-NENDECL ;
 NENPLACELASH ;



LEXICON C-FI-NEN-surplc
! For Finnish names with ending -nen that are used both surnames and placenames. Huittinen.
 +N+Prop+Sur:%> C-FI-NENDECL ;
 NENPLACELASH ;






! Finnish Itkonen, lexicon for Finnish nen-names

LEXICON C-FI-NEN
 +N+Prop:%> C-FI-NENDECL ;

LEXICON C-FI-NENDECL  ! Finnish names
 :s FI-S ;            ! In Fin^land, they are declined with
                      ! Itkosa as the oblique stem.
 :nen9 LONDONDECL ;   ! In Norway, they are declined as CNAME
                      ! with ordinary genitive Itkonena

! Finnish Itkosa
LEXICON FI-S
 @U.Cap.Obl@ FI-S-OBL ;
! @U.Cap.Opt@ FI-S-DC ; !moved up to -plc

LEXICON FI-S-OBL
 +Sg+Gen+Use/Sub:   Rreal ; ! For names
 +Sg+Gen-:- Rreal ; !    For names
 +Sg+Gen:a K ;
 +Sg+Acc:a K ;
 +Sg+Ill:ij K ;
 +Sg+Loc:is K ;
 +Sg+Loc+Use/Sub:in K ; ! !SOUTH
 +Sg+Com:ijn K ;
 +Ess:in K ;
 +Pl+Nom:at K ;
 +Pl+Gen:ijd K ;
 +Pl+Acc:ijd K ;
 +Pl+Ill:ijdda K ;
 +Pl+Loc:ijn K ;
 +Pl+Com:ijgujn K ;

!LEXICON FI-S-DC						!moved up to -plc
! +Der/laš:lažž DEARVVASLAS ;

LEXICON LONDON-atr		!SUB
 @U.Cap.Obl@+N+Prop+Attr+Use/Sub:%>@U.Cap.Obl@ # ; !

LEXICON LONDON-sur ! Final foot structure (X.) and (X..) => Loc:is
! Different lexicon for personal surnames.
 +N+Prop+Sur:%> LONDONDECL ;
 @U.Cap.Obl@+N+Prop+Sur+Sg+Attr+Use/Sub:%>@U.Cap.Obl@ # ;  ! ! it shall be used in cases like Konrad Nielsenii

LEXICON LONDON-ani
 +N+Prop+Ani:%> LONDONDECL ;

LEXICON LONDON-org
 +N+Prop+Org:%> LONDONDECL ;

LEXICON LONDON-LOAN-org
 +N+Prop+Org:%> LONDONDECL-LOAN ;

LEXICON LONDON-orgsur
 +N+Prop+Org:%> LONDONDECL ;
 +N+Prop+Sur:%> LONDONDECL ;

LEXICON LONDON-mal
 +N+Prop+Mal:%> LONDONDECL ;
 @U.Cap.Obl@+N+Prop+Mal+Sg+Attr+Use/Sub:%>@U.Cap.Obl@ # ;  ! ! it shall be used in cases like Konrad Nielsenii

LEXICON LONDON-malplc
 +N+Prop+Plc:%> LONDONDECL ;
 +N+Prop+Mal:%> LONDONDECL ;
:%> PLACELASH ;

LEXICON LONDON-malsur
 +N+Prop+Mal:%> LONDONDECL ;
 @U.Cap.Obl@+N+Prop+Mal+Sg+Attr+Use/Sub:%>@U.Cap.Obl@ # ;  ! ! it shall be used in cases like Konrad Nielsenii
 +N+Prop+Sur:%> LONDONDECL ;

LEXICON LONDON-fem
 +N+Prop+Fem:%> LONDONDECL ;
 @U.Cap.Obl@+N+Prop+Fem+Sg+Attr+Use/Sub:%>@U.Cap.Obl@ # ;  ! ! it shall be used in cases like Konrad Nielsenii

LEXICON LONDON-malfem
 +N+Prop+Fem:%> LONDONDECL ;
 +N+Prop+Mal:%> LONDONDECL ;

LEXICON LONDON-LOAN-plc
 +N+Prop+Plc:%> LONDONDECL-LOAN ;
 +Use/Sub:%> PLACELASH ; !

LEXICON LONDON-plc
 +N+Prop+Plc:%> LONDONDECL ;
:%> PLACELASH ;


LEXICON LONDON-surplc
 +N+Prop+Plc:%> LONDONDECL ;
 +N+Prop+Sur:%> LONDONDECL ;
 @U.Cap.Obl@+N+Prop+Sur+Sg+Attr+Use/Sub:%>@U.Cap.Obl@ # ;  ! ! it shall be used in cases like Konrad Nielsenii
:%> PLACELASH ;


LEXICON LONDON-obj
 +N+Prop+Obj:%> LONDONDECL ;

LEXICON LONDON-LOAN-obj
 +N+Prop+Obj:%> LONDONDECL-LOAN ;

LEXICON LONDON
 +N+Prop:%> LONDONDECL ;

LEXICON LONDONDECL ! Final foot structure (X.) and (X..) => Loc:is
 @U.Cap.Obl@ LONDON-UCASE ;
! @U.Cap.Opt@ LONDON-DC ;

LEXICON LONDONDECL-LOAN ! Final foot structure (X.) and (X..) => Loc:is
 @U.Cap.Obl@ LONDON-UCASE-LOAN ;
! @U.Cap.Opt@ LONDON-DC ;


LEXICON LONDON-UCASE
 +Sg+Nom: K ;
 +Sg+Nom: Rreal ;
 +Sg+Nom-+Use/Sub:- Rreal ; !
 +Sg+Loc+Use/Sub:%:s K ; ! ! Ty^dal:s
     LONDON-OBL ;
 +Use/Sub:%: LONDON-OBL ; ! (If we understand SGL correctly)
 +Use/Sub:%- LONDON-OBL ; !
 +Use/Sub:%: LONDON-SUBSTANDARD ; ! (:i ill only)
 +Use/Sub:%- LONDON-SUBSTANDARD ; ! (-i ill only)
 
LEXICON LONDON-UCASE-LOAN
 +Sg+Nom: K ;
 +Sg+Nom: Rreal ;
 +Sg+Nom-+Use/Sub:- Rreal ; !
 +Sg+Loc+Use/Sub:%:s K ; ! ! Ty^dal:s
 +Use/Sub: LONDON-OBL ; !
 +Use/Sub:%: LONDON-OBL ; ! (If we understand SGL correctly)
 +Use/Sub:%- LONDON-OBL ; !
 +Use/Sub:%: LONDON-SUBSTANDARD ; ! (:i ill only)
 +Use/Sub:%- LONDON-SUBSTANDARD ; ! (-i ill only)


!LEXICON LONDON-DC
! +Der/laš:lažž DEARVVASLAS ;

LEXICON LONDON-OBL
 +Sg+Gen: K ;
 +Sg+Gen:a K ;
 +Sg+Acc:a K ;
 +Sg+Ill:ij K ;
 +Sg+Loc:is K ;
 +Sg+Loc+Use/Sub:in K ; ! !SOUTH
 +Sg+Com:ijn K ;
 +Ess:in K ;
 +Pl+Nom:at K ;
 +Pl+Gen:ijd K ;
 +Pl+Acc:ijd K ;
 +Pl+Ill:ijdda K ;
 +Pl+Loc:ijn K ;
 +Pl+Com:ijgujn K ;
 
LEXICON DUBAI-plc
!Like BERN for names ending Vowel-i
 +N+Prop+Plc:%> BERN-UCASE-LOAN ;
:%>a PLACELASH ;

LEXICON DUBAI-fem
!Like BERN for names ending Vowel-i
 +N+Prop+Fem:%> BERN-UCASE-LOAN ;
 @U.Cap.Obl@+N+Prop+Fem+Sg+Attr+Use/Sub:%>@U.Cap.Obl@ # ;

LEXICON DUBAI-mal
!Like BERN for names ending Vowel-i
 +N+Prop+Mal:%> BERN-UCASE-LOAN ;
 @U.Cap.Obl@+N+Prop+Mal+Sg+Attr+Use/Sub:%>@U.Cap.Obl@ # ;
 
LEXICON DUBAI-sur
!Like BERN for names ending Vowel-i
 +N+Prop+Sur:%> BERN-UCASE-LOAN ;
 @U.Cap.Obl@+N+Prop+Sur+Sg+Attr+Use/Sub:%>@U.Cap.Obl@ # ; !
 
LEXICON DUBAI-LOAN-surplc
!Like BERN for names ending Vowel-i
 +N+Prop+Sur:%> BERN-UCASE-LOAN ;
 +N+Prop+Plc:%> BERN-UCASE-LOAN ;
 +Use/Sub:%>a PLACELASH ; !


LEXICON DUBAI-org
!Like BERN for names ending Vowel-i
 +N+Prop+Org:%> BERN-UCASE-LOAN ;


LEXICON BERN-ani
!Different lexicon for animals. Eurokas.
 +N+Prop+Ani:%> BERNDECL ;

LEXICON BERN-mal
! Different lexicon for male persons. Finn. Torfinn.
 +N+Prop+Mal:%> BERNDECL ;
 @U.Cap.Obl@+N+Prop+Mal+Sg+Attr+Use/Sub:%>@U.Cap.Obl@ # ; !

LEXICON BERN-surmal
! Different lexicon for male persons & personal surnames.
 +N+Prop+Mal:%> BERNDECL ;
 +N+Prop+Sur:%> BERNDECL ;
 @U.Cap.Obl@+N+Prop+Mal+Sg+Attr+Use/Sub:%>@U.Cap.Obl@ # ; !

LEXICON BERN-fem
! Different lexicon for female persons. Aud^hild.
 +N+Prop+Fem:%> BERNDECL ;
 @U.Cap.Obl@+N+Prop+Fem+Sg+Attr+Use/Sub:%>@U.Cap.Obl@ # ; !

LEXICON BERN-femplc
! Different lexicon for female persons and place names.
 +N+Prop+Fem:%> BERNDECL ;
 +N+Prop+Plc:%> BERNDECL ;
 @U.Cap.Obl@+N+Prop+Fem+Sg+Attr+Use/Sub:%>@U.Cap.Obl@ # ; !

!LEXICON BERN-surfem ! Not in use.
! Different lexicon for female persons & personal surnames.
! +N+Prop+Fem:%> BERNDECL ;
! +N+Prop+Sur:%> BERNDECL ;
! @U.Cap.Obl@+N+Prop+Fem+Sg+Attr:%>@U.Cap.Obl@ # ; !SUB

LEXICON BERN-sur
! Different lexicon for personal surnames. Blind
 +N+Prop+Sur:%> BERNDECL ;
 @U.Cap.Obl@+N+Prop+Sur+Sg+Attr+Use/Sub:%>@U.Cap.Obl@ # ; !

LEXICON BERN-LOAN-plc
! Different lexicon for place names. Bern.
 +N+Prop+Plc:%> BERNDECL-LOAN ;
 +Use/Sub:%>a PLACELASH ; !

LEXICON BERN-plc
! Different lexicon for place names. Bern.
 +N+Prop+Plc:%> BERNDECL ;
:%>a PLACELASH ;

LEXICON BERN-LOAN-surplc
! Different lexicon for names that are both surnames and places.
 +N+Prop+Sur:%> BERNDECL ;
 +N+Prop+Plc:%> BERNDECL-LOAN ;
 +Use/Sub:%>a PLACELASH ; !

LEXICON BERN-surplc
! Different lexicon for names that are both surnames and places.
 +N+Prop+Sur:%> BERNDECL ;
 +N+Prop+Plc:%> BERNDECL ;
:%>a PLACELASH ;


LEXICON BERN-org
! Different lexicon for organisations. Microsoft.
 +N+Prop+Org:%> BERNDECL ;
 
LEXICON BERN-LOAN-org
! Different lexicon for organisations. Microsoft.
 +N+Prop+Org:%> BERNDECL-LOAN ;

LEXICON BERN-orgsur
 +N+Prop+Org:%> BERNDECL ;
 +N+Prop+Sur:%> BERNDECL ;

LEXICON BERN-obj
! Different lexicon for objects, concrete and abstract. Word.
 +N+Prop+Obj:%> BERNDECL ;
 
LEXICON BERN-LOAN-obj
! Different lexicon for objects, concrete and abstract. Word.
 +N+Prop+Obj:%> BERNDECL-LOAN ;


LEXICON BERN-objsur
! Different lexicon for names that are both objects and surnames.
 +N+Prop+Obj:%> BERNDECL ;
 +N+Prop+Sur:%> BERNDECL ;
 @U.Cap.Obl@+N+Prop+Sur+Sg+Attr+Use/Sub:%>@U.Cap.Obl@ # ; !

LEXICON BERN
 +N+Prop:%> BERNDECL ;

LEXICON BERNDECL ! Final foot structure (X) => Loc:as
 @U.Cap.Obl@ BERN-UCASE ;
! @U.Cap.Opt@ BERN-DC ; !moved up to -plc

LEXICON BERNDECL-LOAN ! Final foot structure (X) => Loc:as
 @U.Cap.Obl@ BERN-UCASE-LOAN ;
! @U.Cap.Opt@ BERN-DC ; !moved up to -plc

LEXICON BERN-UCASE
 +Sg+Nom: K ;
! +Sg+Attr:%> K ; !SUB
 +Sg+Nom: Rreal ;
 +Sg+Nom-+Use/Sub:- Rreal ; !
 +Sg+Loc+Use/Sub:%:s K ; ! ! Ty^dal:s
     BERN-OBL ;
 +Use/Sub:%: BERN-OBL ; !
 +Use/Sub:%- BERN-OBL ; !
 +Use/Sub:%: LONDON-SUBSTANDARD ; !
 +Use/Sub:%- LONDON-SUBSTANDARD ; !
 
LEXICON BERN-UCASE-LOAN
 +Sg+Nom: K ;
! +Sg+Attr:%> K ; !SUB
 +Sg+Nom: Rreal ;
 +Sg+Nom-+Use/Sub:- Rreal ; !
 +Sg+Loc+Use/Sub:%:s K ; ! ! Ty^dal:s
 +Use/Sub: BERN-OBL ; !
 +Use/Sub:%: BERN-OBL ; !
 +Use/Sub:%- BERN-OBL ; !
 +Use/Sub:%: LONDON-SUBSTANDARD ; !
 +Use/Sub:%- LONDON-SUBSTANDARD ; !
 +Sg+Gen: K ;
 +Sg+Gen:a K ;
 +Sg+Gen:a Rreal ;
 +Sg+Gen-+Use/Sub:a- Rreal ; !
 +Sg+Acc:a K ;
 +Sg+Acc: K ;
 +Sg+Ill:i K ;
 +Sg+Loc:as K ;
 +Sg+Loc+Use/Sub:an K ; ! !SOUTH
 +Sg+Com:ain K ;
 +Ess:an K ;
 +Pl+Nom:at K ;
 +Pl+Gen:ajd9 K ;
 +Pl+Acc:ajd9 K ;
 +Pl+Ill:ajde K ;
 +Pl+Loc:ain K ;
 +Pl+Com:aigujn K ;



!LEXICON BERN-DC						!moved up to -plc
! +Der/laš:alažž DEARVVASLAS ;

LEXICON BERN-OBL
 +Sg+Gen: K ;
 +Sg+Gen:a K ;
 +Sg+Gen:a Rreal ;
 +Sg+Gen-+Use/Sub:a- Rreal ; !
 +Sg+Acc:a K ;
 +Sg+Acc: K ;
 +Sg+Ill:ij K ;
 +Sg+Loc:as K ;
 +Sg+Loc+Use/Sub:an K ; ! !SOUTH
 +Sg+Com:ain K ;
 +Ess:an K ;
 +Pl+Nom:at K ;
 +Pl+Gen:ajd9 K ;
 +Pl+Acc:ajd9 K ;
 +Pl+Ill:ajde K ;
 +Pl+Loc:ain K ;
 +Pl+Com:aigujn K ;

!The BERN plural forms are different from CNAME because there is
!a form Peraid from Per in coprus.

LEXICON HEIM-sur   !only for -heim:-heimas/-heim:-heimmas
 +N+Prop+Sur:%> BERNDECL ;
 @U.Cap.Obl@+N+Prop+Sur+Sg+Attr+Use/Sub:%>@U.Cap.Obl@ # ; !
 +N+Prop+Sur:%> HEIMDECL ;
 @U.Cap.Obl@+N+Prop+Sur+Sg+Attr+Use/Sub:%>@U.Cap.Obl@ # ;  ! ! it shall be used in cases like Konrad Nielsenii

LEXICON HEIM-LOAN-plc !only for -heim:-heimas/-heim:-heimmas
 +N+Prop+Plc:%> BERNDECL-LOAN ;
 +N+Prop+Plc+Use/Sub:%> HEIMDECL ; !
 +Use/Sub:%>a PLACELASH ; ! ! @U.Cap.Opt@

LEXICON HEIM-plc !only for -heim:-heimas/-heim:-heimmas
 +N+Prop+Plc:%> BERNDECL ;
 +N+Prop+Plc+Use/Sub:%> HEIMDECL ; !
 :%>a PLACELASH ;! @U.Cap.Opt@


LEXICON HEIMDECL
 HEIM-DC ;
 @U.Cap.Obl@:@U.Cap.Obl@i ACCRA-I ;
 @U.Cap.Obl@:@U.Cap.Obl@ma ACCRA-OBL ;
 @U.Cap.Obl@:@U.Cap.Obl@ MARJA-SHORTGEN ;
 @U.Cap.Obl@:@U.Cap.Obl@ma ACCRA-IICASE ;
! @U.Cap.Obl@+Der/š+Der/Dimin:%>maž@U.Cap.Obl@ PLACE-DIMDECL ; !From PIERADECL !Just to mal, fem, ani

LEXICON HEIM-DC
 @U.Cap.Obl@ HEIM-NE ;
! @U.Cap.Opt@ ACCRA-ADJ ;

LEXICON HEIM-NE
 +Sg+Nom: K ;
 +Sg+Nom: Rreal ;
 +Sg+Nom-+Use/Sub:- Rreal ; !
 +Ess:an K ;

LEXICON SUND-sur !only for -sund:-sundas/-sund:-sunddas
 +N+Prop+Sur:%> BERNDECL ;
 @U.Cap.Obl@+N+Prop+Sur+Sg+Attr+Use/Sub:%>@U.Cap.Obl@ # ; !
 +N+Prop+Sur:%> SUNDDECL ;
 @U.Cap.Obl@+N+Prop+Sur+Sg+Attr+Use/Sub:%>@U.Cap.Obl@ # ;  ! ! it shall be used in cases like Konrad Nielsenii

LEXICON SUND-LOAN-plc !only for -sund:-sundas/-sund:-sunddas
 +N+Prop+Plc:%> BERNDECL-LOAN ;
 +N+Prop+Plc+Use/Sub:%> SUNDDECL ; !
! @U.Cap.Obl@+N+Prop+Plc:%>@U.Cap.Obl@ DenominalAdjsC ; !SUB
 @U.Cap.Obl@+N+Prop+Plc+Use/Sub:%>@U.Cap.Obl@ DenominalAdjsC2 ; !
! @U.Cap.Obl@+N+Prop+Plc:%>@U.Cap.Obl@a DenominalAdjsC2 ; !SUB
 @U.Cap.Obl@+N+Prop+Plc+Use/Sub:%>@U.Cap.Obl@ DenominalAdjsC3 ;    !

LEXICON SUND-plc !only for -sund:-sundas/-sund:-sunddas
 +N+Prop+Plc:%> BERNDECL ;
 +N+Prop+Plc+Use/Sub:%> SUNDDECL ; !
! @U.Cap.Obl@+N+Prop+Plc:%>@U.Cap.Obl@ DenominalAdjsC ; !SUB
 @U.Cap.Obl@+N+Prop+Plc:%>@U.Cap.Obl@ DenominalAdjsC2 ;
! @U.Cap.Obl@+N+Prop+Plc:%>@U.Cap.Obl@a DenominalAdjsC2 ;
 @U.Cap.Obl@+N+Prop+Plc+Use/Sub:%>@U.Cap.Obl@ DenominalAdjsC3 ;    !


LEXICON SUNDDECL
 HEIM-DC ;
 @U.Cap.Obl@:@U.Cap.Obl@i ACCRA-I ;
 @U.Cap.Obl@:@U.Cap.Obl@da ACCRA-OBL ;
 @U.Cap.Obl@:@U.Cap.Obl@ MARJA-SHORTGEN ;
 @U.Cap.Obl@:@U.Cap.Obl@da ACCRA-IICASE ;
! @U.Cap.Obl@+Der/š+Der/Dimin:%>daž@U.Cap.Obl@ PLACE-DIMDECL ; !From PIERADECL !just to mal, fem, ani



! From MALIS
!LEXICON DUORTNUS-fem
! +N+Prop+Fem:%> DUORTNUSDECL ;

LEXICON DUORTNUS-mal
 +N+Prop+Mal:%> DUORTNUSDECL ;

!LEXICON DUORTNUS-sur
! +N+Prop+Plc:%> DUORTNUSDECL ;

LEXICON DUORTNUS-obj
 +N+Prop+Obj:%> DUORTNUSDECL ;

LEXICON DUORTNUS-org
 +N+Prop+Org:%> DUORTNUSDECL ;

LEXICON DUORTNUS-plc
 +N+Prop+Plc:%> DUORTNUSDECL ;
! @U.Cap.Opt@+N+Prop+Plc:%>@U.Cap.Opt@ DenominalAdjsC ; !SUB
 @U.Cap.Opt@+N+Prop+Plc:%>X4@U.Cap.Opt@ DenominalAdjsC2 ;
 @U.Cap.Opt@+N+Prop+Plc+Use/Sub:%>X4@U.Cap.Opt@ DenominalAdjsC3 ; !


!LEXICON DUORTNUS
! +N+Prop:%>DUORTNUSDECL ;

LEXICON DUORTNUSDECL ! Cns-final, cons.grad.
 @U.Cap.Obl@ DUORTNUS-OBL ;
! @U.Cap.Opt@ DUORTNUS-DC ; !moved up to -plc

LEXICON DUORTNUS-OBL
 +Sg+Nom:X4 K ;
 +SgNomCmp+Use/Sub:X7 Rreal ; !
 +SgNomCmp+Use/Sub:X8 Rreal ; !
 +SgNomCmp:X4 Rreal ;
 +SgNomCmp-+Use/Sub:X7- Rreal ; !
 +SgNomCmp-+Use/Sub:X8- Rreal ; !
 +SgNomCmp-+Use/Sub:X4- Rreal ; !
 +Ess:X4in K ;
 +Sg+Gen:X2a K ;
 +Sg+Gen+Use/Sub:X2 K ; !
 +Sg+Gen:X2 Rreal ;
 +Sg+Gen:X2a Rreal ;
 +Sg+Gen-+Use/Sub:X2- Rreal ; !
 +Sg+Gen-+Use/Sub:X2a- Rreal ; !
 +Sg+Acc:X2a K ;
 +Sg+Acc+Use/Sub:X2 K ; !
 +Sg+Ill:X2ij K ;
 +Sg+Loc:X2is K ;
 +Sg+Loc+Use/Sub:X2in K ; ! !SOUTH
 +Sg+Com:X2ijn K ;
 +Pl+Nom:X2at K ;
 +Pl+Gen:X2ijd K ;
 +Pl+Acc:X2ijd K ;
 +Pl+Ill:X2ijdda K ;
 +Pl+Loc:X2ijn K ;
 +Pl+Com:X2ijguin K ;

!LEXICON DUORTNUS-DC	!moved up to -plc
! From GAHPIR

LEXICON RANES-plc !Ráneš:Rátnáhii
 @U.Cap.Obl@+N+Prop+Plc:%>@U.Cap.Obl@ RANES-OBL ;
 @U.Cap.Opt@+N+Prop+Plc:e%>X4š@U.Cap.Opt@ DenominalAdjsC2 ;


LEXICON RANES-OBL
 +Sg+Nom:eX4š K ;
 +SgNomCmp+Use/Sub:eX7š Rreal ; !
 +SgNomCmp+Use/Sub:eX8š Rreal ; !
 +SgNomCmp:eX4š Rreal ;
 +Ess:eX4šin K ;
 +Sg+Gen:áX2ha K ;
 +Sg+Gen+Use/Sub:áX2t K ; !
 +Sg+Gen+Use/Sub:áX2t Rreal ; !
 +Sg+Gen:áX2ha Rreal ;
 +Sg+Acc:áX2ha K ;
 +Sg+Acc+Use/Sub:áX2t K ; !
 +Sg+Ill:áX2hij K ;
 +Sg+Loc:áX2his K ;
 +Sg+Loc+Use/Sub:áX2hin K ; ! !SOUTH
 +Sg+Com:áX2hijn K ;
 +Pl+Nom:áX2hat K ;
 +Pl+Gen:áX2hijd K ;
 +Pl+Acc:áX2hijd K ;
 +Pl+Ill:áX2hijdda K ;
 +Pl+Loc:áX2hijn K ;
 +Pl+Com:áX2hijguin K ;

LEXICON CAVKKUS-plc !Čávkkus:Čávkohii
 @U.Cap.Obl@+N+Prop+Plc:%>@U.Cap.Obl@ CAVKKUS-OBL ;
 @U.Cap.Opt@+N+Prop+Plc:%>@U.Cap.Opt@us DenominalAdjsC2 ;


LEXICON CAVKKUS-OBL
 +Sg+Nom:kus K ;
 +SgNomCmp+Use/Sub:kos Rreal ; !
 +SgNomCmp:kus Rreal ; 
 +Ess:kusin K ;
 +Sg+Gen:oha K ;
 +Sg+Gen+Use/Sub:ot K ; !
 +Sg+Gen+Use/Sub:ot Rreal ; !
 +Sg+Gen:oha Rreal ;
 +Sg+Acc:oha K ;
 +Sg+Acc+Use/Sub:ot K ; !
 +Sg+Ill:ohij K ;
 +Sg+Loc:ohis K ;
 +Sg+Loc+Use/Sub:ohin K ; ! !SOUTH
 +Sg+Com:ohijn K ;
 +Pl+Nom:ohat K ;
 +Pl+Gen:ohijd K ;
 +Pl+Acc:ohijd K ;
 +Pl+Ill:ohijdda K ;
 +Pl+Loc:ohijn K ;
 +Pl+Com:ohijguin K ;


LEXICON ANAR-ani
 +N+Prop+Ani:%> ANARDECL ;
 +N+Prop+Ani+Der/š+Der/Dimin:%>ažž PLACE-DIMV ;

LEXICON ANAR-obj
 +N+Prop+Obj:%> ANARDECL ;

LEXICON ANAR-org
 +N+Prop+Org:%> ANARDECL ;

LEXICON ANAR-mal
 +N+Prop+Mal:%> ANARDECL ;
 +N+Prop+Mal+Der/š+Der/Dimin:%>ažž PLACE-DIMV ;

LEXICON ANAR-fem
 +N+Prop+Fem:%>  ANARDECL ;
 +N+Prop+Fem+Der/š+Der/Dimin:%>ažž PLACE-DIMV ;

LEXICON ANAR-sur
 +N+Prop+Sur:%> ANARDECL ;

LEXICON ANAR-plc ! Place names
 +N+Prop+Plc:%> ANARDECL ;
! @U.Cap.Opt@+N+Prop+Plc:%>@U.Cap.Opt@ DenominalAdjsC ; !SUB
 @U.Cap.Opt@+N+Prop+Plc:%>@U.Cap.Opt@ DenominalAdjsC2 ;
 @U.Cap.Opt@+N+Prop+Plc+Use/Sub:%>@U.Cap.Opt@ DenominalAdjsC3 ; !

LEXICON ANAR
 +N+Prop:%> ANARDECL ;

LEXICON ANARDECL ! Cns-fin, no cons.grad.
 @U.Cap.Obl@ ANAR-OBL ;
! @U.Cap.Opt@ ANAR-DC ; !moved up to -plc

LEXICON ANAR-OBL
 +Attr+Use/Sub: K ;  !
 +Sg+Nom: K ;
 +Sg+Nom+Use/Sub:X7 Rreal ; !
 +Sg+Nom-+Use/Sub:X7- Rreal ; !
 +Sg+Nom: Rreal ;
 +Ess:in K ;
 +Sg+Gen:a K ;
 +Sg+Gen+Use/Sub: K ; !
 +Sg+Gen:X2 Rreal ;
 +Sg+Gen:X2a Rreal ;
 +Sg+Gen-+Use/Sub:X2- Rreal ; !
 +Sg+Gen-+Use/Sub:X2a- Rreal ; !
 +Sg+Acc:a K ;
 +Sg+Acc+Use/Sub: K ; !
 +Sg+Ill:ij K ;
 +Sg+Loc:is K ;
 +Sg+Loc+Use/Sub:in K ; ! !SOUTH
 +Sg+Com:ijn K ;
 +Pl+Nom:at K ;
 +Pl+Gen:ijd K ;
 +Pl+Acc:ijd K ;
 +Pl+Ill:ijdda K ;
 +Pl+Loc:ijn K ;
 +Pl+Com:ijguin K ;


!LEXICON ANAR-DC	!moved up to -plc

!LEXICON HEANDARAT-ani
! +N+Prop+Ani:%> HEANDARATDECL ;
! +N+Prop+Ani+Der/Dimin:%>aX6ž PLACE-DIMDECL ;


LEXICON HEANDARAT-obj
 +N+Prop+Obj:%> HEANDARATDECL ;

LEXICON HEANDARAT-org
 +N+Prop+Org:%> HEANDARATDECL ;

LEXICON HEANDARAT-mal
 +N+Prop+Mal:%>  HEANDARATDECL ;
 +N+Prop+Mal+Der/Dimin:%>aX6ž PLACE-DIMDECL ;

LEXICON HEANDARAT-fem
 +N+Prop+Fem:%>  HEANDARATDECL ;
 +N+Prop+Fem+Der/Dimin:%>aX6ž PLACE-DIMDECL ;

!LEXICON HEANDARAT-sur
! +N+Prop+Sur:%> HEANDARATDECL ;

LEXICON HEANDARAT-plc ! Place names
 +N+Prop+Plc:%>  HEANDARATDECL ;
! @U.Cap.Opt@+N+Prop+Plc:%>@U.Cap.Opt@ DenominalAdjsC ; !SUB
 @U.Cap.Opt@+N+Prop+Plc:%>@U.Cap.Opt@ DenominalAdjsC2 ;
 @U.Cap.Opt@+N+Prop+Plc+Use/Sub:%>@U.Cap.Opt@ DenominalAdjsC3 ; !
 @U.Cap.Opt@+N+Prop+Plc+Sg+Gen:aX4@U.Cap.Opt@ VUONAT ;


!LEXICON HEANDARAT ! No longer in use, all members are tagged.
! +N+Prop:%> HEANDARATDECL ;

LEXICON HEANDARATDECL ! Bisyll. Non-Gradating C-Proper Names
 @U.Cap.Obl@ HEANDARAT-OBL ;
! @U.Cap.Opt@ HEANDARAT-DC ; !moved up to -plc

LEXICON HEANDARAT-OBL
 +Attr+Use/Sub: K ;  !
 +Sg+Nom: K ;
 +Sg+Nom: Rreal ;
 +Sg+Nom-:- Rreal ;
 +Sg+Gen:aX4 K ;
 +Sg+Acc:aX4 K ;
 +Sg+Ill:aX3j K ;
 +Sg+Loc:aX4s K ;
 +Sg+Loc+Use/Sub:aX4n K ; ! !SOUTH
 +Sg+Com:aX5jn K ;
 +Pl+Nom:aX4t K ;
 +Pl+Gen:aX5jd K ;
 +Pl+Acc:aX5jd K ;
 +Pl+Ill:aX5jde K ;
 +Pl+Loc:aX5jn K ;
 +Pl+Com:aX5jgujn K ;
 +Ess:an K ;


!LEXICON HEANDARAT-DC	!moved up to -plc

!The following lexicon has been taken off because all words from it have been moved
!to lexicon ANAR or PLACE-DIM. IK

!LEXICON NIILLAS-obj
! +N+Prop+Obj:%> NIILLASDECL ;

!LEXICON NIILLAS-ani
! +N+Prop+Ani:%> NIILLASDECL ;
! +N+Prop+Ani+Der/š+Der/Dimin:%>ažž PLACE-DIMV ;

!LEXICON NIILLAS-org
! +N+Prop+Org:%> NIILLASDECL ;

!LEXICON NIILLAS-mal
! +N+Prop+Mal:%>  NIILLASDECL ;
! +N+Prop+Mal+Der/š+Der/Dimin:%>ažž PLACE-DIMV ;

!LEXICON NIILLAS-fem
! +N+Prop+Fem:%>  NIILLASDECL ;
! +N+Prop+Fem+Der/š+Der/Dimin:%>ažž PLACE-DIMV ;

!LEXICON NIILLAS-sur
! +N+Prop+Sur:%> NIILLASDECL ;

!LEXICON NIILLAS-plc ! Place names
! +N+Prop+Plc:%>  NIILLASDECL ;
! @U.Cap.Opt@+N+Prop+Plc:%>@U.Cap.Opt@ DenominalAdjsC ; !SUB
! @U.Cap.Opt@+N+Prop+Plc:%>@U.Cap.Opt@ DenominalAdjsC2 ;
! @U.Cap.Opt@+N+Prop+Plc:%>@U.Cap.Opt@ DenominalAdjsC3 ; !SUB

!LEXICON NIILLAS ! No longer in use, all members are tagged.
! +N+Prop:%> NIILLASDECL ;

!LEXICON NIILLASDECL ! Trisyll. Non-Gradating C-Proper Names
! @U.Cap.Obl@ NIILLAS-OBL ;
! @U.Cap.Opt@ BERN-DC ; !moved up to -plc

!LEXICON NIILLAS-OBL
! +Attr: K ; !SUB
! +Sg+Nom:X7 Rreal ; !SUB
! +Sg+Nom: Rreal ;
! +Sg+Nom: K ;
! +Ess:in K ;
! +Sg+Gen:a K ;
! +Sg+Gen: K ; !SUB
! +Sg+Gen:X2 Rreal ;
! +Sg+Gen:X2a Rreal ;
! +Sg+Acc:a K ;
! +Sg+Acc: K ; !SUB
! +Sg+Ill:ij K ;
! +Sg+Loc:is K ;
! +Sg+Loc:in K ; !SUB !SOUTH
! +Sg+Com:ijn K ;
! +Pl+Nom:at K ;
! +Pl+Gen:ijd K ;
! +Pl+Acc:ijd K ;
! +Pl+Ill:ijdda K ;
! +Pl+Loc:ijn K ;
! +Pl+Com:ijgujn K ;


!LEXICON GEAVNNIS-obj
! +N+Prop+Obj:%> GEAVNNISDECL ;

!LEXICON GEAVNNIS-org
! +N+Prop+Org:%> GEAVNNISDECL ;

LEXICON GEAVNNIS-mal
 +N+Prop+Mal:%>  GEAVNNISDECL ;

!LEXICON GEAVNNIS-fem
! +N+Prop+Fem:%>  GEAVNNISDECL ;

!LEXICON GEAVNNIS-sur
! +N+Prop+Sur:%> GEAVNNISDECL ;

LEXICON GEAVNNIS-plc ! Place names
 +N+Prop+Plc:%> GEAVNNISDECL ;
! @U.Cap.Opt@+N+Prop+Plc:%>@U.Cap.Opt@ DenominalAdjsC ; !SUB
 @U.Cap.Opt@+N+Prop+Plc:%>Y5@U.Cap.Opt@ DenominalAdjsC2 ;
 @U.Cap.Opt@+N+Prop+Plc+Use/Sub:%>Y5@U.Cap.Opt@ DenominalAdjsC3 ; !


!LEXICON GEAVNNIS
! +N+Prop:%> GEAVNNISDECL ;

LEXICON GEAVNNISDECL
 @U.Cap.Obl@ GEAVNNIS-OBL ;
! @U.Cap.Opt@ GEAVNNIS-DC ; !moved up to -plc

LEXICON GEAVNNIS-OBL
 +Sg+Nom:X4 K ;
 +Ess:X4in K ;
 +Use/Sub:X8 Rreal ; !
 :X4 Rreal ;
 +Use/Sub:X8- Rreal ; !
 +Use/Sub:X4- Rreal ; !
 +Sg+Gen:Y5 K ;
 +Sg+Gen:Y5 Rreal ;
 +Sg+Gen-+Use/Sub:Y5- Rreal ; !
 +Sg+Acc:Y5 K ;
 +Sg+Ill:Y5j K ;
 +Sg+Loc:Y5s K ;
 +Sg+Loc+Use/Sub:Y5n K ; ! !SOUTH
 +Sg+Com:Y5jn K ;
 +Pl+Nom:Y5t K ;
 +Pl+Gen:Y5jd K ;
 +Pl+Gen:jd Rreal ;
 +Pl+Acc:Y5jd K ;
 +Pl+Ill:Y5jde K ;
 +Pl+Loc:Y5jn K ;
 +Pl+Com:Y5jgujn K ;

!LEXICON GEAVNNIS-DC	!moved up to -plc

LEXICON BALAK-plc !singulars on -k
 @U.Cap.Obl@+N+Prop+Plc:%>@U.Cap.Obl@ BALAK-UCASE ;
 @U.Cap.Opt@+N+Prop+Plc:%>@U.Cap.Opt@k DenominalAdjsC2 ;

LEXICON BALAK-fem !singulars on -k
 @U.Cap.Obl@+N+Prop+Fem:%>@U.Cap.Obl@ BALAK-UCASE ;
 @U.Cap.Obl@+N+Prop+Fem+Sg+Attr+Use/Sub:@U.Cap.Obl@ # ; ! ! it shall be used in cases like Konrad Nielsenii

LEXICON BALAK-org !singulars on -k
 @U.Cap.Obl@+N+Prop+Org:%>@U.Cap.Obl@ BALAK-UCASE ;

LEXICON BALAK-sur !singulars on -k
 @U.Cap.Obl@+N+Prop+Sur:%>@U.Cap.Obl@ BALAK-UCASE ;

LEXICON BALAK-UCASE
 +Sg+Nom:k K ;
 +Sg+Nom:k Rreal ;
 +Sg+Nom-+Use/Sub:k- Rreal ; !
 +Attr+Use/Sub:k K ; !
 +Ess:gin K ;
 +Pl+Nom:gat K ;
 +Pl+Ill:gijdda K ; ! 2-syll stem
 +Sg+Gen:ga K ;
 +Sg+Gen+Use/Sub:k K ; !
 +Sg+Gen:k Rreal ;
 +Sg+Gen:ga Rreal ;
 +Sg+Gen-+Use/Sub:k- Rreal ; !
 +Sg+Gen-+Use/Sub:ga- Rreal ; !
 +Sg+Acc:ga K ;
 +Sg+Acc+Use/Sub:k K ; !
 +Sg+Ill:gij K ;
 +Sg+Loc:gis K ;
 +Sg+Loc+Use/Sub:gin K ; ! !SOUTH
 +Sg+Com:gijn K ;
 +Pl+Gen:gijd K ;
 +Pl+Acc:gijd K ;
 +Pl+Loc:gijn K ;
 +Pl+Com:gijguin K ;

LEXICON SARAK-fem !Sarak:Sarahis
 @U.Cap.Obl@+N+Prop+Fem:%>@U.Cap.Obl@ SARAK-UCASE ;
 @U.Cap.Obl@+N+Prop+Fem+Sg+Attr+Use/Sub:%>@U.Cap.Obl@ # ; ! ! it shall be used in cases like Konrad Nielsenii

LEXICON SARAK-plc !singulars on -k
 @U.Cap.Obl@+N+Prop+Plc:%>@U.Cap.Obl@ SARAK-UCASE ;
 @U.Cap.Opt@+N+Prop+Plc:%>@U.Cap.Opt@k DenominalAdjsC2 ;


LEXICON SARAK-UCASE
 +Sg+Nom:k K ;
 +Sg+Nom:k Rreal ;
 +Attr+Use/Sub:k K ; !
 +Ess:hin K ;
 +Pl+Nom:hat K ;
 +Pl+Ill:hijdda K ; ! 2-syll stem
 +Sg+Gen:ha K ;
 +Sg+Gen+Use/Sub:k K ; !
 +Sg+Gen:k Rreal ;
 +Sg+Gen:ha Rreal ;
 +Sg+Acc:ha K ;
 +Sg+Acc+Use/Sub:k K ; !
 +Sg+Ill:hij K ;
 +Sg+Loc:his K ;
 +Sg+Loc+Use/Sub:hin K ; ! !SOUTH
 +Sg+Com:hijn K ;
 +Pl+Gen:hijd K ;
 +Pl+Acc:hijd K ;
 +Pl+Loc:hijn K ;
 +Pl+Com:hijguin K ;


! Plural lexica
! -------------
LEXICON VARGGAT-plc
 +N+Prop+Plc:%> VARGGATDECL ;
 @U.Cap.Opt@+N+Prop+Plc+Sg+Gen:X4@U.Cap.Opt@ VUONAT ;
 @U.Cap.Opt@+N+Prop+Plc:%>X4t@U.Cap.Opt@ DenominalAdjsC2 ;

LEXICON VARGGAT-org
 +N+Prop+Org:%> VARGGATDECL ;

LEXICON VARGGAT-obj
 +N+Prop+Obj:%> VARGGATDECL ;

!LEXICON VARGGAT
! +N+Prop:%> VARGGATDECL ;

LEXICON VARGGATDECL
! As aleuhtat, but with a marginal leakage
! to sg forms in some cases. (substandard?)
 ALEUHTATDECL ; ! Default.
 @U.Cap.Obl@+Sg+Gen+Use/Sub:ha@U.Cap.Obl@ K ; ! Várggáha   !
 @U.Cap.Obl@+Sg+Loc+Use/Sub:his@U.Cap.Obl@ K ; ! Várggáhis !

LEXICON ALEUHTAT-plc
 +N+Prop+Plc:%> ALEUHTATDECL ;
! @U.Cap.Opt@+N+Prop+Plc:%>@U.Cap.Opt@ DenominalAdjsC ; !SUB
 @U.Cap.Opt@+N+Prop+Plc:%>X4t@U.Cap.Opt@ DenominalAdjsC2 ;
 @U.Cap.Opt@+N+Prop+Plc+Use/Sub:%>@U.Cap.Opt@ DenominalAdjsC3 ; !

LEXICON ALEUHTAT-org
 +N+Prop+Org:%> ALEUHTATDECL ;
 
LEXICON ALEUHTAT-obj
 +N+Prop+Obj:%> ALEUHTATDECL ;


LEXICON ALEUHTAT
 +N+Prop:%> ALEUHTATDECL ;

LEXICON ALEUHTATDECL
 @U.Cap.Obl@ ALEUHTAT-UCASE ;
! @U.Cap.Opt@ ALEUHTAT-DC ; !moved up to -plc

LEXICON ALEUHTAT-UCASE
 +Ess:n K ;
 +Pl+Nom:X4t K ;
! +Pl+Gen:X4t K ; ! The Muosát suohkanstivra fix (Gen in -t for Pl names)
 +Pl+Ill:X5jde K ; ! 2-syll stem
 +Pl:X5 ALEUHTAT-OBL ;

!LEXICON ALEUHTAT-DC	!moved up to -plc

LEXICON ALEUHTAT-OBL ! 2-syll stem
 +Gen:jd K ;
 +Acc:jd K ;
 +Loc:jn K ;
 +Com:jgujn K ;



LEXICON SULLOT-plc
 +N+Prop+Plc:%> SULLOTDECL ;
! @U.Cap.Opt@+N+Prop+Plc:%>@U.Cap.Opt@ DenominalAdjsC ; !SUB
 @U.Cap.Opt@+N+Prop+Plc:%>Y5@U.Cap.Opt@ DenominalAdjsC2 ;
 @U.Cap.Opt@+N+Prop+Plc+Use/Sub:%>Y5@U.Cap.Opt@ DenominalAdjsC3 ; !
 @U.Cap.Opt@+N+Prop+Plc+Sg+Gen:%>Y5@U.Cap.Opt@ VUONAT ;

LEXICON SULLOT-obj
 +N+Prop+Obj:%> SULLOTDECL ;

!LEXICON SULLOT
! +N+Prop:%> SULLOTDECL ;

LEXICON SULLOTDECL
 @U.Cap.Obl@ SULLOT-OBL ;
! @U.Cap.Opt@ SULLOT-DC ; !moved up to -plc

LEXICON SULLOT-OBL
 +Ess:X4n K ;
 +Pl+Nom:Y5t K ;
 +Pl+Ill:Y6jde K ; ! 2-syll stem
 +Pl:Y6 ALEUHTAT-OBL ;

!LEXICON SULLOT-DC	!moved up to -plc

LEXICON EATNAMAT-plc
 +N+Prop+Plc:%> EATNAMATDECL ;
! @U.Cap.Opt@+N+Prop+Plc:%>@U.Cap.Opt@ DenominalAdjsC ; !SUB
 @U.Cap.Opt@+N+Prop+Plc:%>X2@U.Cap.Opt@ DenominalAdjsC2 ;
 @U.Cap.Opt@+N+Prop+Plc+Use/Sub:%>@U.Cap.Opt@ DenominalAdjsC3 ; !


LEXICON EATNAMAT-org
 +N+Prop+Org:%> EATNAMATDECL ;

LEXICON EATNAMAT-obj
 +N+Prop+Obj:%> EATNAMATDECL ;

!LEXICON EATNAMAT
! +N+Prop:%> EATNAMATDECL ;

LEXICON EATNAMATDECL
 @U.Cap.Obl@ EATNAMAT-OBL ;
! @U.Cap.Opt@ EATNAMAT-DC ; !moved up to -plc

LEXICON EATNAMAT-OBL
 +Ess:X4in K ;
 +Ess:X7in K ;
 +Pl+Nom:X2at K ;
 +Pl+Ill:ijdda K ; ! 3-syll stem
 +Pl:X2i ALEUHTAT-OBL ;

!LEXICON EATNAMAT-DC	!moved up to -plc

LEXICON LASSAT-plc ! Place names
 +N+Prop+Plc:%> LASSATDECL ;
! @U.Cap.Opt@+N+Prop+Plc:%>@U.Cap.Opt@ DenominalAdjsC ; !SUB
 @U.Cap.Opt@+N+Prop+Plc:%>Y5@U.Cap.Opt@ DenominalAdjsC2 ;
 @U.Cap.Opt@+N+Prop+Plc+Use/Sub:%>Y5@U.Cap.Opt@ DenominalAdjsC3 ; !


LEXICON LASSATDECL
 @U.Cap.Obl@ LASSAT-OBL ;
! @U.Cap.Opt@ LASSAT-DC ; !moved up to -plc

LEXICON LASSAT-OBL
 +Ess:X4in K ;
 +Use/Sub:X8 Rreal ; !
 +Use/Sub:X4 Rreal ; !
 +Use/Sub:X8- Rreal ; !
 +Use/Sub:X4- Rreal ; !
 +Pl+Nom:Y5t K ;
 +Pl+Gen:Y5jd K ;
 +Pl+Gen:jd Rreal ;
 +Pl+Acc:Y5jd K ;
 +Pl+Ill:Y5jde K ;
 +Pl+Loc:Y5jn K ;
 +Pl+Com:Y5jgujn K ;
 
 
LEXICON ADJAGAT-plc ! Place names
 +N+Prop+Plc:%> ADJAGATDECL ;
! @U.Cap.Opt@+N+Prop+Plc:%>@U.Cap.Opt@ DenominalAdjsC ; !SUB
 @U.Cap.Opt@+N+Prop+Plc:%>X4@U.Cap.Opt@ DenominalAdjsC2 ;
 @U.Cap.Opt@+N+Prop+Plc+Use/Sub:%>X4@U.Cap.Opt@ DenominalAdjsC3 ;  !
 @U.Cap.Opt@+N+Prop+Plc+Sg+Nom:X4@U.Cap.Opt@ VUONAT ;


LEXICON ADJAGATDECL
 @U.Cap.Obl@ ADJAGAT-OBL ;
! @U.Cap.Opt@ ADJAGAT-DC ;

LEXICON ADJAGAT-OBL
 +Ess:X4n K ;
 +SgNomCmp+Use/Sub:X8 Rreal ; !
 +SgNomCmp+Use/Sub:X4 Rreal ; !
 +SgNomCmp-+Use/Sub:X8- Rreal ; !
 +SgNomCmp-+Use/Sub:X4- Rreal ; !
 +Pl+Nom:X2at K ;
 +Pl+Gen:X2ijd K ;
 +Pl+Gen:X2ijd Rreal ;
 +Pl+Acc:X2ijd K ;
 +Pl+Ill:X2ijdda K ;
 +Pl+Loc:X2ijn K ;
 +Pl+Com:X2ijgujn K ;



LEXICON SKANIK-plc !plurals on -k
 @U.Cap.Obl@+N+Prop+Plc:%>@U.Cap.Obl@ SKANIK-UCASE ;
 @U.Cap.Opt@+N+Prop+Plc+Sg+Gen:%>X4@U.Cap.Opt@ VUONAT ;
 @U.Cap.Opt@+N+Prop+Plc:%>k@U.Cap.Opt@ DenominalAdjsC2 ;

LEXICON SKANIK-org !plurals on -k
 +N+Prop+Org:%> SKANIK-UCASE ;



LEXICON SKANIK-UCASE
 +Ess:n K ;
 +Pl+Nom:X4k K ;
 +Pl+Gen:X4k K ; ! The Muosát suohkanstivra fix (Gen in -t for Pl names)
 +Pl+Ill:jde K ; ! 2-syll stem
 +Pl:X5 ALEUHTAT-OBL ;
 

LEXICON ALBMOTMUSEA-org !vow+a
 +N+Prop+Org:%>@U.Cap.Obl@ ALBMOTMUSEA-OBL ;


LEXICON ALBMOTMUSEA-OBL
 +Sg+Nom:a%> K ;
 +SgNomCmp+Use/Sub:a%>X7 Rreal ; !
 +Sg+Gen:a%> K ;
 +SgGenCmp+Use/Sub:a%>X7 Rreal ; !
 +Sg+Acc:a%> K ;
 +Sg+Ill:i%>j K ;
 +Sg+Loc:a%>s K ;
 +Sg+Com:a%>jn K ;
 +Ess:a%>n K ;
 +Pl+Nom:a%>t K ;
 +Pl+Gen:a%>jd K ;
 +PlGenCmp+Use/Sub:a%>jd Rreal ; !
 +Pl+Acc:a%>jd K ;
 +Pl+Ill:a%>jde K ;
 +Pl+Loc:a%>jn K ;
 +Pl+Com:a%>jgujn K ;

! ========================== !
! Common continuation lexica !
! ========================== !


! Lexica making laš-adjectives out of names.

LEXICON PLACELASH
! @U.Cap.Opt@+N+Prop+Plc+Der1+Der/laš:@U.Cap.Opt@lažž DEARVVASLAS ;		!SUB
 @U.Cap.Opt@+N+Prop+Plc+Der1+Der/laš+A+Attr:@U.Cap.Opt@lažž ATTR ;
 @U.Cap.Opt@+N+Prop+Plc+Der1+Der/laš+A:@U.Cap.Opt@lažž JOHTOLAT0 ;
 @U.Cap.Opt@+N+Prop+Plc+Der1+Der/laš+A+Sg+Nom:@U.Cap.Opt@lažža PxV ; ! tentative.
 @U.Cap.Opt@+N+Prop+Plc+Der1+Der/laš+A+Ess:@U.Cap.Opt@lažžan K ;
 @U.Cap.Opt@+N+Prop+Plc+Der1+Der/laš+A+Ess:@U.Cap.Opt@lažžan PxC ;
 @U.Cap.Opt@+N+Prop+Plc+Der1+Der/laš+A:@U.Cap.Opt@lažža LASJOBL ; ! Under ISSORASSA-


LEXICON NENPLACELASH
! @U.Cap.Opt@+N+Prop+Plc+Der1+Der/laš:@U.Cap.Opt@nenlažž DEARVVASLAS ;		!SUB
 @U.Cap.Opt@+N+Prop+Plc+Der1+Der/laš+A+Attr:@U.Cap.Opt@nenlažž ATTR ;
 @U.Cap.Opt@+N+Prop+Plc+Der1+Der/laš+A:@U.Cap.Opt@nenlažž JOHTOLAT0 ;
 @U.Cap.Opt@+N+Prop+Plc+Der1+Der/laš+A+Sg+Nom:@U.Cap.Opt@lažža PxV ; ! tentative.
 @U.Cap.Opt@+N+Prop+Plc+Der1+Der/laš+A+Ess:@U.Cap.Opt@lažžan K ;
 @U.Cap.Opt@+N+Prop+Plc+Der1+Der/laš+A+Ess:@U.Cap.Opt@lažžan PxC ;
 @U.Cap.Opt@+N+Prop+Plc+Der1+Der/laš+A+Sg+Nom:@U.Cap.Opt@nenlažža PxV ; ! tentative.
 @U.Cap.Opt@+N+Prop+Plc+Der1+Der/laš+A+Ess:@U.Cap.Opt@nenlažžan K ;
 @U.Cap.Opt@+N+Prop+Plc+Der1+Der/laš+A+Ess:@U.Cap.Opt@nenlažžan PxC ; ! tentative, check.
 @U.Cap.Opt@+N+Prop+Plc+Der1+Der/laš+A:@U.Cap.Opt@nenlažža LASJOBL ;






!Distributed under the terms of the GNU General Public License version 2
! or any later version.

! The lexica
! ==========


LEXICON ProperNoun
Albánia ACCRA-plc ;
Dán^már0ku:Dán^már'ku MARJA-plc ;
Duis0ka:Duis'ka MARJA-plc ;
Egypta MARJA-plc ;
Est^lán0da:Est^lán'da MARJA-plc ;
Grei0ka:Grej'ka MARJA-plc ;
Ipmil LONDON-mal ;
Is^lán0da:Is^lán'da MARJA-plc ;
Isra^el BERN-plc ;
Isra^el LONDON-plc ;
Itália ACCRA-plc ;
Japána MARJA-plc ;
Jesus LONDON-mal ;
 Kanáda+Use/Sub:Kanáda ACCRA-plc ; !
Látvia ACCRA-plc ;
Li^etuva ACCRA-plc ;
Már0já:Már'já MARJA-fem ;
Meksiko:Meksiko9 ACCRA-plc ;
Nicaragua ACCRA-plc ;
Nigeria ACCRA-plc ;
Nor0ga:Nor'ga MARJA-plc ;
 Polen+Use/Sub:Polen9 LONDON-plc ; !
Ruoš0ša:Ruoš'ša MARJA-plc ;
 Ruošša^várri MARJA-plc ; !FIN
 Ruošša^vár^seaibbuš:Ruošša^vár^seaj'buš DUORTNUS-plc ; !FIN
Ruoŧŧa SUOPMA-plc ;
 Ruoŧ0ŧa+Use/Sub:Ruoŧ'ŧa SUOPMA-plc ; !
Spánia ACCRA-plc ;
 Suopma+SgGenCmp:Suopma SUOPMA-plc ; !
Šveica ACCRA-plc ;
Thai^ea0na:Thai^eatnam8 GUOLBBA-plc ;
Tibet BERN-plc ;
Tommi ACCRA-mal ;
Ukraina ACCRA-plc ;
Vilges-Ruošša:Vilges-Ruoš'ša MARJA-plc ;
!Distributed under the terms of the GNU General Public License version 2 
! or any later version.

! ################################## !
!This file contains the Conjunctions !
! ################################## !



! Conjunction
! ===========


LEXICON Conjunction

 ahte Cc ; ! In expressions like "heajut ahte heajut"
ja  Cc ;
 ja/dahje Cc ;
dahe Cc ;
dahje Cc ;
dahjege Cc ;
dahege Cc ;
de Cc ;
dehe Cc ;
dehege Cc ;
ele Cc ;
elege Cc ;
ele% ge Cc ;
muhto Cc ;
sihke Cc ;
vai Cc ;

LEXICON Cc

 +CC:%>0 # ;



LEXICON gadv ! adv that can form compounds
+Adv:%> R ;
adv ;

LEXICON adv
+Adv:%>0 K ;

LEXICON CSadv
+Adv:%>0 # ;


LEXICON adv-comp
+Adv+Comp:%>0 K ;

LEXICON adv-sup
+Adv+Superl:%>0 K ;

LEXICON IHTTAS
 +Adv:ž JOHTOLAT0 ; ! Sg Nom -> K, R
+Adv+Ess:ž%>an K ;
+Adv+Sg+Gen:ž%>a K ;
+Adv+Sg+Ill:ž%>ij K ;
+Adv+Sg+Loc:ž%>is K ;
+Adv+Sg+Com:ž%>ijn K ;
+Adv+Pl+Gen:ž%>ijd9 K ;
+Adv+Pl+Ill:ž%>ijdda K ;
+Adv+Pl+Loc:ž%>ijn K ;
+Adv+Pl+Com:ž%>ijgujn K ;

LEXICON DABBELAS
 +Adv+Adv+Sg+Nom:š%> K ; ! no 
+Adv:žža DABBELACCA- ;

LEXICON DABBELACCA-
 +Ess:%>n K ;
 +Adv:%>X4t K ;		    ! BU/MUS entry, without 
 +Sg+Ill:%>X3j K ;
 +Sg+Loc:%>X4s K ;
 +Sg+Loc:%>X8s K ;
 +Sg+Com:%>X5jn K ;
 +Pl+Gen:%>X5jd9 K ;
 +Pl+Acc:%>X5jd9 K ;
 +Pl+Ill:%>X5jde K ;
 +Pl+Loc:%>X5jn K ;
 +Pl+Com:%>X5jgujn K ;




LEXICON COMPADV
 :%>t adv ;
 
LEXICON SUPADVmus
 :%>mus adv-sup ;
 
LEXICON SUPADVmusj
 :%>muš adv ;

 

!Distributed under the terms of the GNU General Public License version 2 
! or any later version.

LEXICON Adverb
aktii adv ;
eambbo adv ;
jaska adv ;
veaháš adv ;
!Distributed under the terms of the GNU General Public License version 2 
! or any later version.

! ################################## !
!This file contains the Subjunctions !
! ################################## !





! Subjunction
! ===========


LEXICON Subjunction

ahte Cs ;
 aht+Use/Sub:aht Cs; !
amas Cs ;
dađe Cs ;
dađi Cs ;
!dahje Cs ; ! CC only (?)
dan% botta% go Cs ;
danin% go Cs ;
daningo Cs ;
danne% go Cs ;
das% go Cs ;
dasgo Cs ;
dasságo Cs ;
!de Cs ; Moved to CC
dego Cs ;
dugo Cs ;
dušše% go Cs ;
duššego Cs ;
!eará% go Cs ; ! Cs takes a clause, "eará go" can take a NP.
 earágo Cs ; ! The Cs tag is not ideal, CS is a barrier in many rules.
earetgo Cs ;
!earret% go Cs ;
earretgo Cs ;
ehte Cs ;
!ele% ge Cs ; ! CC only (?)
geardde Cs ;
gearddi Cs ;
go Cs ;
 nu% guhkásgo Cs ; ! Deviant, "guhkás go" expected
jes Cs ;
jis Cs ;
joas  Cs ;
!jogo Cs ; ! Moved to adv
jos Cs ;
josba Cs ;
!juogo Cs ; Moved to adv
juos Cs ;
juos% go Cs ;
juosgo Cs ;
jus Cs ;
mađe Cs ;
mađi Cs ;
 maŋŋágo+Use/Sub:maŋ'ŋágo Cs ; !
maŋŋágo Cs ;
!maŋŋel% go Cs ;
maŋŋelgo Cs ;
!maŋŋil% go Cs ;
maŋŋilgo Cs ;
!maŋŋá% go Cs ;
 mo Cs ; !XXX
 mov Cs ; !XXX
 movt  Cs ; !XXX
muhte Cs ;
!muhto Cs ; ! CC instead?
nu% ahte Cs ;
nuvt% ahte Cs ;
nugo Cs ;
!ovdal Cs ; ! Pp only without go (?)
ovdal% go Cs ;
ovdalgo Cs ;
plus Cs ;
 seammaládjego+Use/Sub:seammaládjego Cs; !
 seammáládjego+Use/Sub:seammáládjego Cs; !
 seammaláhkaigo+Use/Sub:seammaláhkaigo Cs; !
 seammáláhkaigo+Use/Sub:seammáláhkaigo Cs; !
 seammaláhkáigo+Use/Sub:seammaláhkáigo Cs; !
 seammáláhkáigo+Use/Sub:seammáláhkáigo Cs; !
seammás% go Cs ;
 sehke Cs ; !Not in corpus.
!sihke Cs ; ! moved to conj
vái Cs ;
váikko Cs ;
vai Cs ;
vaikke Cs ;
vaikkeba Cs ;
vaikko Cs ;
vaikkoba Cs ;
 vuoikke+Use/Sub:vuoikke Cs; !
váikke Cs ;

LEXICON Cs

 +CS:%>0 # ;




!Distributed under the terms of the GNU General Public License version 2 
! or any later version.

! ############################## !
!This file contains the Pronouns !
! ############################## !



! Pronoun
! =======

!Pointing to all the subgrops, presented in this order below.
LEXICON Pronoun
 Personal ;
 Interrogative ;
 Relative ;
 Demonstrative ;
 Reflexive ;
 Reciprocal ;
 Indefinite ;


! Personal pronouns
! -----------------

!Personal pronouns, splitting in 1st, 2nd, 3rd
LEXICON Personal
mun+Pron+Pers+Sg1:m firstperspronsg ;
mun+Pron+Pers+Du1:m firstpersprondu ;
mun+Pron+Pers+Pl1:m perspronpl ;
don+Pron+Pers+Sg2:d nonfirstperspronsg ;
don+Pron+Pers+Du2:d nonfirstpersprondu ;
don+Pron+Pers+Pl2:d perspronpl ;
son+Pron+Pers+Sg3:s nonfirstperspronsg ;
son+Pron+Pers+Du3:s nonfirstpersprondu ;
son+Pron+Pers+Pl3:s perspronpl ;
dat+Pron+Pers:da%> datpers ;                ! Dat lea ruovttus.

!Case suffixes for 1st Sg, pointing to K lexicon
LEXICON firstperspronsg
 +Nom:u%>n K ;
 +Nom+Use/NG:o%>n K ; ! 
 +Acc:u%> K ;
 +Gen:u%> K ;
 +Gen:u»# NAMAT ;
 +Ill:u%>nnje K ;
 +Loc:u%>s K ;
 +Com:u%>jnna K ;
 +Ess:u%>nin K ;

!Case suffixes for noŋst Sg, pointing to K lexicon
LEXICON nonfirstperspronsg
 +Nom:o%>n K ;
 +Acc:u%> K ;
 +Gen:u%> K ;
 +Gen:u»# NAMAT ;
 +Ill:u%>tnje K ;
 +Loc:u%>s K ;
 +Com:u%>jnna K ;
 +Ess:u%>nin K ;

!Case suffixes for 1st Du, pointing to K lexicon
LEXICON firstpersprondu
 +Nom:oaj%> K ;
 +Acc:unno%> K ;
 +Gen:unno%> K ;
 +Gen:unno»# NAMAT ;
 +Ill:unnu%>jde K ;
 +Loc:unno%>s K ;
 +Com:unnu%>jn K ;
 +Ess:unno%>n K ;

!Case suffixes for noŋst Du, pointing to K lexicon
LEXICON nonfirstpersprondu
 +Nom:oaj%> K ;
 +Acc:udno%> K ;
 +Gen:udno%> K ;
 +Acc+Use/Sub:utno%> K ; !
 +Gen+Use/Sub:utno%> K ; !
 +Gen:udno»# NAMAT ;
 +Ill:udnu%>jde K ;
 +Ill+Use/Sub:utnu%>jde K ; !
 +Loc:udno%>s K ;
 +Loc+Use/Sub:utno%>s K ; !
 +Com:udnu%>jn K ;
 +Com+Use/Sub:utnu%>jn K ; !
 +Ess:udno%>n K ;
 +Ess+Use/Sub:utno%>n K ; !

!Case suffixes for all Pl forms, pointing to K lexicon
LEXICON perspronpl
 +Nom:i%>j K ;
 +Acc:i%>n K ;
 +Gen:i%>n K ;
 +Gen:i%>n»# NAMAT ;
 +Ill+Use/Sub:i%>nsij K ; !
 +Ill:i%>djijde K ;
 +Ill+Use/Sub:i%>nsiidda K ; 
 +Loc:i%>s K ;
 +Loc+Use/Sub:i%>js K ; ! !SOUTH
 +Com:i%>ngujn K ;
 +Ess:i%>nin K ;

LEXICON datpers
 +Sg3:0 demcassg ;
 +Pl3:0 demcaspl ;
 +Ess:nin K ;


! Interrogative pronouns
! ----------------------

!Giving ideosyncratic Sg Nom of gii, mii lexically
!Sending the oblique forms of gii, mii to an oblique sublexicon
!Giving the stem of guhte, guhtemuš, goabbá
LEXICON Interrogative
mii+Pron+Interr+Sg+Nom:mij%> K-son ;
 mii+Pron+Interr+Sg+Acc+Use/Sub:májd9 K-son ; !
gii+Pron+Interr+Sg+Nom:gij%> K-son ;
gii+Pron+Interr+Sg+Ill+Foc:gea%>sagii # ;
mii+Pron+Interr:ma%> oblintercas ;
gii+Pron+Interr:gea%>X5 oblintercas ;
guh0te+Pron+Interr:guh'te GUHTECASE ;
guhte+Pron+Interr+Sg+Nom:guhte%>s K ;
guhtemuš+Pron+Interr:guđemužž GUHTEMUŠCASE ;
 guhtemuš+Pron+Interr:guhtemuš%> K-son ; !deviating Nom alternant.
goabbá+Pron+Interr:goabbá GUHTECASE ;
makkár+Pron+Interr:makkár DAKKARInterr ;
 man% láhkái+Pron+Interr+Sg+Com+Use/Sub:mainna#lágiin K-son ; !


! Relative pronouns
! -----------------

LEXICON Relative
mii+Pron+Rel+Sg+Nom:mij%> K-son ;
 mii+Pron+Rel+Sg+Acc+Use/Sub:májd9 K-son ; !
gii+Pron+Rel+Sg+Nom:gij%> K-son ;
mii+Pron+Rel:ma%> oblintercas ;
gii+Pron+Rel:gea%>X5 oblintercas ;
guh0te+Pron+Rel:guh'te GUHTECASE ;
guhte+Pron+Rel+Sg+Nom:guhte%>s K ;
guhtemuš+Pron+Rel:guđemužž GUHTEMUŠCASE ;
 guhtemuš+Pron+Rel:guhtemuš%> K-son ; !deviating Nom alternant.
goabbá+Pron+Rel:goabbá GUHTECASE ;
man% láhkái+Pron+Rel+Sg+Com:mainna#lági%>in K-son ;

LEXICON oblintercas
 +Sg+Acc:jd9 K-son ;
 +Pl+Nom:t K ;
 +Ess:nin K ;
 +Sg:0 obldemcassg ;
 +Pl:0 obldemcaspl ;
!Then going directly to the case paradigm of the demonstratives

! guhte
LEXICON GUHTECASE
 GUHTE-NE ;
 GU-GU-OBL ;

! Nom and Ess of guhte
LEXICON GUHTE-NE
 +Sg+Nom:%> K-son ;
 +Ess:%>n K-son ;

! guhtemuš
LEXICON GUHTEMUŠCASE
 GUHTEMUŠ-NE ;
 :a GU-GU-OBL ;

! Nom and Ess of guhtemuš
LEXICON GUHTEMUŠ-NE
 +Sg+Nom:%> K-son ;
 +Ess:a%>n K-son ;

! Oblique paradigm for guhte and guhtemuš
LEXICON GU-GU-OBL
 +Sg+Gen:%>X8 K-son ;
 +Sg+Gen:%>X8»# NAMAT ;
 +Sg+Acc:%>X8 K-son ;
 +Sg+Ill:%>X3j K-son ;
!+Sg+Gen:%> K-son ; ! this should go out
 +Sg+Loc:%>X4s K-son ;
 +Sg+Loc+Use/Sub:%>X4n K-son ; ! !SOUTH
 +Sg+Com:%>X5jn K-son ;
 +Pl+Nom:%>X4t K-son ;
 +Pl+Gen:%>X5jd9 K-son ;
 +Pl+Gen:%>X5jd9»# NAMAT ;
 +Pl+Acc:%>X5jd9 K-son ;
 +Pl+Ill:%>X5jde K-son ;
 +Pl+Com:%>X5jgujn K-son ;


! Demonstrative pronouns
! ----------------------

!Giving baseform + all demonstrative stems
!Pointing to case paradigms

LEXICON Demonstrative
dat+Pron+Dem:da%> datdemcas ;
die-dat+Pron+Dem:die-da%> demcas ;
diet+Pron+Dem:die%> demcas ;
die-diet+Pron+Dem:die-die%> demcas ;
dát+Pron+Dem:dá%> demcas ;
dá-dát+Pron+Dem:dá-dá%> demcas ;
duot+Pron+Dem:duo%> demcas ;
duo-duot+Pron+Dem:duo-duo%> demcas ;
dot+Pron+Dem:do%> demcas ;
do-dot+Pron+Dem:do-do%> demcas ;
 doot+Pron+Dem+Use/Sub:doo demcas ; !

dahtanaga+Pron+Dem:da%> Dahtanaga-par ;
dakkár+Pron+Dem:dakkár DAKKAR ;
 dákkar+Pron+Dem+Use/Sub:dákkar DAKKAR ; ! XXX
 dakkar+Pron+Dem+Use/Sub:dakkar DAKKAR ; ! XXX
dákkár+Pron+Dem:dákkár DAKKAR ;
diekkár+Pron+Dem:diekkár DAKKAR ;
duokkár+Pron+Dem:duokkár DAKKAR ;
dokkár+Pron+Dem:dokkár DAKKAR ;
!makkár+Pron+Dem:makkár DAKKAR ; ! Give this one Interr

dakkáraš+Pron+Dem:dakkáražž DAKKARAS ;
dákkáraš+Pron+Dem:dákkáražž DAKKARAS ;
diekkáraš+Pron+Dem:diekkáražž DAKKARAS ;
duokkáraš+Pron+Dem:duokkáražž DAKKARAS ;
dokkáraš+Pron+Dem:dokkáražž DAKKARAS ;
makkáraš+Pron+Dem:makkáražž DAKKARAS ;


!Splitting into Sg, Pl and Ess, different paradigms
LEXICON demcas
 +Sg:0 demcassg ;
 +Pl:0 demcaspl ;
 +Ess:%>nin K ;

!Splitting into Sg, Pl and Ess, different paradigms
LEXICON datdemcas
 +Sg:0 datdemcassg ;
 +Pl:0 demcaspl ;
 +Ess:%>nin K ;

LEXICON datdemcassg
 nomdemcassg ;
 obldatdemcassg ;


!Splitting into oblique and nonoblique
!This is because of the interrogatives
LEXICON demcassg
 nomdemcassg ;
 obldemcassg ;
LEXICON demcaspl
 nomdemcaspl ;
 obldemcaspl ;

LEXICON nomdemcassg
!The nominative, then pointing to clitics
!This could be conflated, but look out for interr
 +Nom:t K ;
LEXICON nomdemcaspl
 +Nom:t K ;


LEXICON obldemcassg
!The other cases, then pointing to clitics
 +Gen:n K ;
 +Gen:n»# NAMAT ;
 +Acc:n K ;
 +Ill:sa K ;
 +Loc:s K ;
 +Com:jnna K ; !dáinna Sg Com

LEXICON obldatdemcassg
!The other cases, then pointing to clitics
 +Gen:n K ;
 +Gen:n»# NAMAT ;
 +Acc:n K ;
 +Com:jnna K ; !dainna Sg Com


LEXICON obldemcaspl
 +Gen:jd9 K ;
 +Gen:jd9»# NAMAT ;
 +Acc:jd9 K ;
 +Ill:jdda K ;
 +Loc:jn K ;   !dain   Pl Loc
!+Loc:jnna K ; !dainna Pl Loc is deemed out in contemporary language.
 +Com:jguin K ;

!This case paradigm is exceptional and partial.
LEXICON Dahtanaga-par
 +Sg+Nom:%>htanaga # ;
 +Sg+Gen:%>mmanaga # ;
 +Sg+Gen:%>mmanaga»# NAMAT ;
 +Sg+Acc:%>mmanaga # ;
 +Sg+Ill:%>sanaga # ;
 +Sg+Loc:%>sttánaga # ;
 +Sg+Com:%>jnnanaga # ;
 +Pl+Ill:%>jddanaga # ;
 +Pl+Loc:%>jnnanaga # ;

LEXICON DAKKAR
 +Sg+Nom:%> K ;
 +Attr:%> K ;
 +Attr:»# NAMAT ;
 +Ess:%>in K ;
 +Sg+Gen:%>a K ;
 +Sg+Acc:%>a K ;
 +Pl+Nom:%>at K ;
 00:%>i DAKKARI- ;

LEXICON DAKKARI-
 +Sg+Ill:j K ;
 +Sg+Loc:s K ;
 +Sg+Loc+Use/Sub:n K ; ! !SOUTH
 +Sg+Com:jn K ;
 +Pl+Gen:jd9 K ;
 +Pl+Gen:jd9»# NAMAT ;
 +Pl+Acc:jd9 K ;
 +Pl+Ill:jdda K ;
 +Pl+Loc:jn K ;
 +Pl+Com:jgujn K ;
 
LEXICON DAKKARInterr
 +Sg+Nom:%> K-son ;
 +Attr:%> K-son ;
 +Attr:»# NAMAT ;
 +Ess:%>in K-son ;
 +Sg+Gen:%>a K-son ;
 +Sg+Acc:%>a K-son ;
 +Pl+Nom:%>at K-son ;
 00:%>i DAKKARI-Interr ;

LEXICON DAKKARI-Interr
 +Sg+Ill:j K-son ;
 +Sg+Loc:s K-son ;
 +Sg+Loc+Use/Sub:n K-son ; ! !SOUTH
 +Sg+Com:jn K-son ;
 +Pl+Gen:jd9 K-son ;
 +Pl+Gen:jd9»# NAMAT ;
 +Pl+Acc:jd9 K-son ;
 +Pl+Ill:jdda K-son ;
 +Pl+Loc:jn K-son ;
 +Pl+Com:jgujn K-son ;


LEXICON DAKKARAS
 +Sg+Nom:%> K ;
 +Sg+Nom:%>X7 R ;
 +Ess:%>an K ;
 :a%> DAKKARASSA- ;

LEXICON DAKKARASSA-
  +Sg+Gen:X4 K ;
  +Sg+Gen:X8 K ;
  +Sg+Gen:X4»# NAMAT ;
  +Sg+Gen:X8»# NAMAT ;
  +Sg+Acc:X4 K ;
  +Sg+Acc:X8 K ;
  +Sg+Ill:X3j K ;
  +Sg+Loc:X4s K ;
  +Sg+Loc:X8s K ;
 +Sg+Loc+Use/Sub:X4n K ; ! !SOUTH
 +Sg+Loc+Use/Sub:X8n K ; ! !SOUTH
  +Sg+Com:X5jn K ;
  +Pl+Nom:X4t K ;
  +Pl+Gen:X5jd9 K ;
  +Pl+Gen:X5jd9»# NAMAT ;
  +Pl+Acc:X5jd9 K ;
  +Pl+Ill:X5jde K ;
  +Pl+Loc:X5jn K ;
  +Pl+Com:X5jgujn K ;



! Reflexive pronouns
! ------------------

LEXICON Reflexive
!Two nominative reflexives, and pointer to the rest
!The Pl one is used for Du as well, here given two entries.
!Should one of them be removed?
ieš+Pron+Refl+Sg+Nom:ieš%> K ;
 ieš+Pron+Refl+Sg+Nom:ieš»# NAMAT ;  ! <======= ok
ieš+Pron+Refl+Du+Nom:ieža%> K ;
 ieš+Pron+Refl+Du+Nom+Use/Sub:ieža»# NAMAT ; !
ieš+Pron+Refl+Pl+Nom:ieža%> K ;
 ieš+Pron+Refl+Pl+Nom+Use/Sub:ieža»# NAMAT ; !
 ieš+Pron+Refl+Gen+PxSg3+Use/Sub:ald9 # ;   ! !SOUTH
ieš+Pron+Refl+Ess:iehča%>nassij K ;
ieš+Pron+Refl:0 reflobl ;
jieš+Pron+Refl+Sg+Nom:jieš%> K ;
 jieš+Pron+Refl+Sg+Nom:jieš»# NAMAT ;  ! <======= ok
jieš+Pron+Refl+Du+Nom:jieža%> K ;
 jieš+Pron+Refl+Du+Nom+Use/Sub:jieža»# NAMAT ; !
jieš+Pron+Refl+Pl+Nom:jieža%> K ;
 jieš+Pron+Refl+Pl+Nom+Use/Sub:jieža»# NAMAT ; !
jieš+Pron+Refl+Ess:jiehča%>nassij K ;
jieš+Pron+Refl:j refloblalt ;

LEXICON reflobl
!The V/V2 alternation due to 3rd person vocalism
!Pointing directly to 1st and 3rd person sublexica for AG & Loc.
!Pointing to exceptional Pl sublexicon for AG and Loc.
+Acc:ieža%> PxV2 ;
+Gen:ieža%> PxV2 ;
+Gen+PxSg1:ieža%>n»# NAMAT ;
 +Gen+PxSg1+Use/Sub:ieža%>m9»# NAMAT ;  ! !SOUTH
+Gen+PxSg2:ieža%>t»# NAMAT ;
 +Gen+PxSg3:ieža%>s»# NAMAT ;     ! <========= ??
+Gen+PxDu1:ieža%>me»# NAMAT ;
+Gen+PxDu2:ieža%>de»# NAMAT ;
+Gen+PxDu3:ieža%>ska»# NAMAT ;
+Gen+PxPl1:ieža%>met»# NAMAT ;
+Gen+PxPl2:ieža%>det»# NAMAT ;
+Gen+PxPl3:ieža%>set»# NAMAT ;
+Acc:iehča%> Px1V ;
+Gen:iehča%> Px1V ;
+Gen+PxSg1:iehča%>n»# NAMAT ;
+Gen+PxDu1:iehča%>me»# NAMAT ;
+Gen+PxPl1:iehča%>met»# NAMAT ;
+Acc:ieža%>jd PxCPlstem ;
+Gen:ieža%>jd PxCPlstem ;
 +Gen+PxDu1+Use/Sub:ieža%>jdeame»# NAMAT ;     !
 +Gen+PxDu2+Use/Sub:ieža%>jdeatte»# NAMAT ;     !
 +Gen+PxDu3+Use/Sub:ieža%>jdeaskka»# NAMAT ; !
 +Gen+PxPl1+Use/Sub:ieža%>jdeamet»# NAMAT ;     !
 +Gen+PxPl2+Use/Sub:ieža%>jdeattet»# NAMAT ; !
 +Gen+PxPl3+Use/Sub:ieža%>jdeaset»# NAMAT ;     !
+Ill:alcce%>s PxC ;
+Ill:alcca%> Px1V ;
+Ill:alcca%> Px2V ;
+Ill:alcci%> Px3V ;
+Ill:alcce%> PxV2 ;
+Ill:alla%>s PxC ;
 +Ill+PxSg1+Use/Sub:allasim9# K ; ! !SOUTH
+Loc:alddi%> PxV ;
+Loc:aldde%> Px3V ;
+Loc:aldde%>st PxC ;
 +Loc+Use/Sub:alddi%>n PxCPlstem ; !
+Loc:alddi%>jn PxCPlstem ;
+Loc:alddá%>n PxCPlstem ;
+Com:ieža%>jn PxC ;
+Com:ieža%>jd PxCPlCom ;
+Ess:iehča%>n PxC ;

LEXICON refloblalt
!The V/V2 alternation due to 3rd person vocalism
!Pointing directly to 1st and 3rd person sublexica for AG & Loc.
!Pointing to exceptional Pl sublexicon for AG and Loc.
+Acc:ieža%> PxV2 ;
+Gen:ieža%> PxV2 ;
+Gen+PxSg1:ieža%>n»# NAMAT ;
 +Gen+PxSg1+Use/Sub:ieža%>m9»# NAMAT ;  ! !SOUTH
+Gen+PxSg2:ieža%>t»# NAMAT ;
 +Gen+PxSg3:ieža%>s»# NAMAT ;     ! <========= ??
+Gen+PxDu1:ieža%>me»# NAMAT ;
+Gen+PxDu2:ieža%>de»# NAMAT ;
+Gen+PxDu3:ieža%>ska»# NAMAT ;
+Gen+PxPl1:ieža%>met»# NAMAT ;
+Gen+PxPl2:ieža%>det»# NAMAT ;
+Gen+PxPl3:ieža%>set»# NAMAT ;
+Acc:iehča%> Px1V ;
+Gen:iehča%> Px1V ;
+Gen+PxSg1:iehča%>n»# NAMAT ;
+Gen+PxDu1:iehča%>me»# NAMAT ;
+Gen+PxPl1:iehča%>met»# NAMAT ;
+Acc:ieža%>jd PxCPlstem ;
+Gen:ieža%>jd PxCPlstem ;
 +Gen+PxDu1+Use/Sub:ieža%>jdeame»# NAMAT ;     !
 +Gen+PxDu2+Use/Sub:ieža%>jdeatte»# NAMAT ;     !
 +Gen+PxDu3+Use/Sub:ieža%>jdeaskka»# NAMAT ; !
 +Gen+PxPl1+Use/Sub:ieža%>jdeamet»# NAMAT ;     !
 +Gen+PxPl2+Use/Sub:ieža%>jdeattet»# NAMAT ; !
 +Gen+PxPl3+Use/Sub:ieža%>jdeaset»# NAMAT ;     !
+Com:ieža%>jn PxC ;
+Com:ieža%>jd PxCPlCom ;
+Ess:iehča%>n PxC ;


LEXICON PxCPlstem
!This lexicon is here since it only applies to Reflexives.
!It handles the exeptional AG and Loc DuPl plural stem forms of ieš.
 +PxDu1:eame K ;
 +PxDu2:eatte K ;
 +PxDu3:easkka K ;
 +PxPl1:eamet K ;
 +PxPl2:eattet K ;
 +PxPl3:easet K ;


LEXICON PxCPlCom
! This lexicon for archaic biblical forms like iežaideasetguin.
 +PxDu1:eameguin K ;
 +PxDu2:eatteguin K ;
 +PxDu3:easkkaguin K ;
 +PxPl1:eametguin K ;
 +PxPl2:eattetguin K ;
 +PxPl3:easetguin K ;


! Reciprocal pronouns
! -------------------

! The first 6 entries handle the first element of the recipr.
! The next 12 handle the 2nd part of the non-Px recipr.
! The members of the third section  point to Px lexica.

LEXICON Reciprocal
!nubbi+Pron+Recipr+Du:nubbi # ;     
!nubbi+Pron+Recipr+Pl:nuppit # ;    
goabbat+Pron+Recipr+Du:goabbat # ; 
goabbat+Pron+Recipr+Pl:guhtet # ;  
 goabbat+Pron+Recipr+Du+Use/Sub:goappat # ; ! ! Dialectal forms. Norm?
 goabbat+Pron+Recipr+Pl+Use/Sub:guđet # ;   ! ! Dialectal forms. Norm?

!nuppi+Pron+Recipr+Du+Acc:nuppi K ;   ! it follows now the same path as Indef
!nuppi+Pron+Recipr+Du+Gen:nuppi K ;   
!nuppi+Pron+Recipr+Du+Ill:nubbái K ;  
!nuppi+Pron+Recipr+Du+Loc:nuppis K ;  
!nuppi+Pron+Recipr+Du+Com:nuppiin K ; 
!nuppi+Pron+Recipr+Du+Ess:nubbin K ;  
!nuppi+Pron+Recipr+Pl+Acc:nuppiid K ; 
!nuppi+Pron+Recipr+Pl+Gen:nuppiid K ; 
!nuppi+Pron+Recipr+Pl+Ill:nuppiide K ;
!nuppi+Pron+Recipr+Pl+Loc:nuppiin K ; 
!nuppi+Pron+Recipr+Pl+Com:nuppiiguin K ; 
!nuppi+Pron+Recipr+Pl+Ess:nubbin K ;     


guoibmi+Pron+Recipr+Sg+Acc:guoibmá Px1VRecipr ;   
guoibmi+Pron+Recipr+Sg+Gen:guoibmá Px1VRecipr ;   
!guoibmi+Pron+Recipr+Sg+Acc:guoimmá Px2VRecipr ;  
!guoibmi+Pron+Recipr+Sg+Gen:guoimmá Px2VRecipr ;  
guoibmi+Pron+Recipr+Sg+Acc:guoimmi Px23VRecipr ;  
guoibmi+Pron+Recipr+Sg+Gen:guoimmi Px23VRecipr ;  
guoibmi+Pron+Recipr+Sg+Acc:guoimmi Px3VPlStem ;  
guoibmi+Pron+Recipr+Sg+Gen:guoimmi Px3VPlStem ;  
guoibmi+Pron+Recipr+Sg+Ill:guoibmás PxCPlstem ;   
guoibmi+Pron+Recipr+Sg+Loc:guoimmist PxCPlstem ;  
guoibmi+Pron+Recipr+Sg+Com:guimmiin PxCPlstem ;  

guoibmi+Pron+Recipr+Pl+Acc:guimmiid PxCPlstem ;   
guoibmi+Pron+Recipr+Pl+Gen:guimmiid PxCPlstem ;   
guoibmi+Pron+Recipr+Pl+Ill:guimmiidasa PxVPlStemRecipr ; 
guoibmi+Pron+Recipr+Pl+Loc:guimmiin PxCPlstem ;    
guoibmi+Pron+Recipr+Pl+Com:guimmiid PxCPlComRecipr ; 

nubbi+Pron+Recipr+Pl+Gen:nuppi%>id nubbiPxDu ;
nubbi+Pron+Recipr+Pl+Acc:nuppi%>id nubbiPxDu ;
nubbi+Pron+Recipr+Pl+Ill:nuppi%>idasa Px1VRecipr ;
nubbi+Pron+Recipr+Pl+Loc:nuppi%>in nubbiPxDu ;
nubbi+Pron+Recipr+Pl+Com:nuppi%>id nubbiPxDuCom ;

nubbi+Pron+Recipr+Pl+Gen:nuppi%>id nubbiPxPl ;
nubbi+Pron+Recipr+Pl+Acc:nuppi%>id nubbiPxPl ;
nubbi+Pron+Recipr+Pl+Ill:nuppi%>idasa Px23VRecipr ;
nubbi+Pron+Recipr+Pl+Ill:nuppi%>idasa Px3VPlStem ;
nubbi+Pron+Recipr+Pl+Loc:nuppi%>in nubbiPxPl ;
nubbi+Pron+Recipr+Pl+Com:nuppi%>id nubbiPxPlCom ;

LEXICON Px1VRecipr      
 +PxDu1:me K ;          
 +PxPl1:met K ;         

LEXICON Px23VRecipr 
!LEXICON Px2VPlStem     !SUB
 +PxDu2:X2de K ;
 +PxPl2:X2det K ;

LEXICON Px3VPlStem     
 +PxDu3:ska K ;         
 +PxPl3:set K ;         

LEXICON PxVPlStemRecipr 
 +PxPl1:met K ;         
 +PxPl2:det K ;         
 +PxPl3:set K ;         

LEXICON PxCPlComRecipr  
 +PxPl1:eametguin K ;   
 +PxPl2:eadetguin K ;   
 +PxPl3:easetguin K ;   

LEXICON nubbiPxDu
 +PxDu1:eame K ;
 +PxDu2:eatte K ;
 +PxDu3:easkka K ;

LEXICON nubbiPxPl
 +PxPl1:eamet K ;
 +PxPl2:eattet K ;
 +PxPl3:easet K ;
 
LEXICON nubbiPxDuCom
 +PxDu1:eameguin K ;
 +PxDu2:eatteguin K ;
 +PxDu3:easkkaguin K ;

LEXICON nubbiPxPlCom
 +PxPl1:eametguin K ;
 +PxPl2:eattetguin K ;
 +PxPl3:easetguin K ;


! Indefinite pronouns
! -------------------

! Dividing the indefinites in three groups
LEXICON Indefinite
 declindef-cl ;
 declindef ;
 declindef-idiosync ;
 indeclindef ;
 +Use/Sub: indefmulti ; ! feara mii

! Declineable indefinite pronouns with case + clitic
! - - - - - - - - - - - - - - - - - - - - - - - - -

LEXICON declindef-cl

! Exceptional nominatives
mihkkege+Pron+Indef+Sg+Nom:mihkke%>ge # ;
mihkkege+Pron+Indef+Pl+Nom:mahkke%>ge # ;
mihkkege+Pron+Indef+Pl+Gen:maide%>ge # ;
mihkke+Pron+Indef+Sg+Nom:mihkke%> # ;
 mihkket+Pron+Indef+Sg+Nom+Use/Sub:mihkke%>t # ; !
mihkkige+Pron+Indef+Sg+Nom:mihkki%>ge # ;
mihkkige+Pron+Indef+Pl+Nom:mahkki%>ge # ;
mihkkige+Pron+Indef+Pl+Gen:maidi%>ge # ;
giige+Pron+Indef+Sg+Nom:gii%>ge # ;
giinai+Pron+Indef+Sg+Nom:gii%>nai # ;
giijai+Pron+Indef+Sg+Nom:gii%>jai # ;
giiat+Pron+Indef+Sg+Nom:gii%>at # ;
dahtai+Pron+Indef+Sg+Nom:daht%>ai # ;
miinai+Pron+Indef+Sg+Nom:mii%>nai # ;
miijai+Pron+Indef+Sg+Nom:mii%>jai # ;
ieš#giige+Pron+Indef+Sg+Nom:ieš#gii%>ge # ;
ieš#giinai+Pron+Indef+Sg+Nom:ieš#gii%>nai # ;
ieš#giijai+Pron+Indef+Sg+Nom:ieš#gii%>jai # ;

! Pointers to obl sublexicon
mihkkege+Pron+Indef:ma%> oblindefcas ;
giige+Pron+Indef:gea%> oblindefcas ;
giinai+Pron+Indef:gea%> oblindefcas-giinai ;
miinai+Pron+Indef:ma%> oblindefcas-miinai ;
ieš#giige+Pron+Indef:ieš#gea%> oblindefcas ;
ieš#giinai+Pron+Indef:ieš#gea%> oblindefcas-giinai ;
guhtege+Pron+Indef:guh'te GUHTEGECASE ;
guhtenai+Pron+Indef:guh'te GUHTENAI ;
!ieš#guh0te+Pron+Indef:ieš#guh'te GUHTECASE ;
ieš#guhtege+Pron+Indef:ieš#guh'te GUHTEGECASE ;
ieš#guhtenai+Pron+Indef:ieš#guh'te GUHTENAI ;
guhtemušge+Pron+Indef:guđemužž GUHTEMUSGECASE ;
 guhtemušge+Pron+Indef:guhtemuš%>ge # ; !deviating Nom altarnant.
goabbáge+Pron+Indef:goabbá GUHTEGECASE ;
goabbánai+Pron+Indef:goabbá GUHTENAI ;
!makkárge+Pron+Indef (have a look at this one)
!oktage+Pron+Indef (wait with this one until numerals are treated)

!The difference between mihkkege and mihkkige
!continues through declination (maidege-maidige etc.).
!Should they be separated in different lexicons to make it logical? IK

LEXICON oblindefcas
 +Sg:0 oblindemcassg ;
 +Pl:0 oblindemcaspl ;


LEXICON oblindemcassg
!The other cases, then pointing to clitics
 +Gen:nge # ;
 +Gen:nge»# NAMAT ;
 +Acc:nge # ;
 +Ill:sage # ;
 +Loc:sge # ;
 +Loc:stege # ;
 +Com:jnnage # ;

LEXICON oblindemcaspl
 +Gen:jde # ;
 +Gen:jde»# NAMAT ;
 +Acc:jde # ;
 +Gen:jdege # ;
 +Gen:jdege»# NAMAT ;
 +Acc:jdege # ;
 +Gen:jdige # ;
 +Gen:jdige»# NAMAT ;
 +Acc:jdige # ;
 +Ill:jddage # ;
 +Loc:jnge # ;
!Here we do not go to the case paradigm of the demonstratives,
!since the clitic path is different. ComPl lacks (intentionally) from paradigm.

LEXICON oblindefcas-giinai
 +Gen:nnai # ;
 +Gen:nnai»# NAMAT ;
 +Acc:nnai # ;
 +Gen:nai # ;
 +Gen:nai»# NAMAT ;
 +Acc:nai # ;
 +Ill:sanai # ;
 +Ill:sai # ;
 +Loc:snai # ;
 +Loc:sai # ;
 +Loc:stenai # ;
 +Loc:stai # ;
 +Com:jnnanai # ;
 +Com:jnnai # ;
 +Gen:jdnai # ;
 +Gen:jdnai»# NAMAT ;
 +Acc:jdnai # ;
 +Gen:jdai # ;
 +Gen:jdai»# NAMAT ;
 +Acc:jdai # ;
 +Ill:jddanai # ;
 +Ill:jddai # ;
 +Loc:jnnai # ;
 +Loc:jnai # ;
 
LEXICON oblindefcas-miinai
 +Gen:nnai # ;
 +Gen:nnai»# NAMAT ;
 +Acc:nnai # ;
! +Gen:nai # ; !commented out disamb reasons
 +Gen:nai»# NAMAT ;
! +Acc:nai # ; !commented out disamb reasons
 +Ill:sanai # ;
 +Ill:sai # ;
 +Loc:snai # ;
 +Loc:sai # ;
 +Loc:stenai # ;
 +Loc:stai # ;
 +Com:jnnanai # ;
 +Com:jnnai # ;
 +Gen:jdnai # ;
 +Gen:jdnai»# NAMAT ;
 +Acc:jdnai # ; !commented out disamb reasons
! +Gen:jdai # ; !commented out disamb reasons
 +Gen:jdai»# NAMAT ;
! +Acc:jdai # ; !commented out disamb reasons
 +Ill:jddanai # ;
! +Ill:jddai # ; !commented out disamb reasons
 +Loc:jnnai # ;
 +Loc:jnai # ;




! guhtege
LEXICON GUHTEGECASE
 GUHTEGE-NE ;
 GUGE-GUGE-OBL ;


! Nom and Ess of guhtege
LEXICON GUHTEGE-NE
 +Sg+Nom:%>ge # ;
 +Ess:%>nge # ;

! guhtemušge
LEXICON GUHTEMUSGECASE
 GUHTEMUSGE-NE ;
 :a%> GUGE-GUGE-OBL ;

! Nom and Ess of guhtemušge
LEXICON GUHTEMUSGE-NE
 +Sg+Nom:%>ge # ;
 +Ess:a%>nge # ;

! Oblique paradigm for guhtege and guhtemušGE
LEXICON GUGE-GUGE-OBL
 +Sg+Gen:X8ge # ;
 +Sg+Gen:X8ge»# NAMAT ;
 +Sg+Acc:X8ge # ;
 +Sg+Ill:X3jge # ;
!+Sg+Gen:ge # ; ! this should go out
 +Sg+Loc:X4sge # ;
 +Sg+Loc+Use/Sub:X4nge K ; ! !SOUTH
 +Sg+Com:X5jnge # ;
 +Pl+Nom:X4tge # ;
 +Pl+Gen:X5jdge # ;
 +Pl+Gen:X5jdge»# NAMAT ;
 +Pl+Acc:X5jdge # ;
 +Pl+Ill:X5jdege # ;
 +Pl+Loc+Use/Sub:X5jnge # ; ! because of speller
!+Pl+Com:X5jgujnge # ; !ComPl is out.

LEXICON GUHTENAI
 +Sg+Nom:%>nai # ;
 +Sg+Gen:%>X8nai # ;
 +Sg+Gen:%>X8nai»# NAMAT ;
 +Sg+Acc:%>X8nai # ;
 +Sg+Ill:%>X3jnai # ;
 +Sg+Loc:%>X4snai # ;
 +Sg+Com:%>X5jnnai # ;
 +Ess:%>nnai # ;
 +Pl+Nom:X4tnai # ;
 +Pl+Gen:%>X5jdnai # ;
 +Pl+Gen:%>X5jdnai»# NAMAT ;
 +Pl+Acc:%>X5jdnai # ;
 +Pl+Ill:%>X5jdenai # ;
 +Pl+Loc+Use/Sub:%>X5jnnai # ; ! because of speller



! Declineable indefinites with normal case paradigms
! - - - - - - - - - - - - - - - - - - - - - - - - - -

LEXICON declindef

eará+Pron+Indef:eará%>               indef-a-even-v ;
iežá+Pron+Indef:iežá%>                   indef-a-even-v ;
uhccánaš+Pron+Indef:uhccánažž       indef-a-even-c ;
unnánaš+Pron+Indef:unnánažž           indef-a-even-c ;

ea0nas+Pron+Indef:eatnas%>           indef-a-uneven ;
ea0naš+Pron+Indef:eatnaš%>               indef-a-uneven ;

muhtin+Pron+Indef:muhtim%>           indef-a-uneven-gahpir ;
muhtun+Pron+Indef:muhtum%>           indef-a-uneven-gahpir ;
 muhtun+Pron+Indef+Use/Sub:muhtom%>           indef-a-uneven-gahpir ; !

muhtin+Pron+Indef+Sg+Gen:muhtin»#       NAMAT ;
muhtun+Pron+Indef+Sg+Gen:muhtun»#       NAMAT ;
muhtin+Pron+Indef+Pl+Gen:muhtim%>ijd9»#       NAMAT ;
muhtun+Pron+Indef+Pl+Gen:muhtum%>ijd9»#       NAMAT ;
 muhtin+Pron+Indef+Pl+Loc+Use/Sub:muhttuin K ; !


uhccán+Pron+Indef:uhccán%>       indef-a-uneven-gahpir ;

unnán+Pron+Indef:unnán%>           indef-a-uneven-gahpir ;
veháš+Pron+Indef:veháž%>           indef-a-uneven-gahpir ;
váháš+Pron+Indef:váháž%>           indef-a-uneven-gahpir ;
veaháš+Pron+Indef:veaháž%>           indef-a-uneven-gahpir ;

soa0mes+Pron+Indef+Sg+Nom:soames%>   K ;
soa0mes+Pron+Indef+Ess:soapmás%>in   K ;
soa0mes+Pron+Indef:soapmás%>          indefattr ;
soa0mes+Pron+Indef:soapmás%>X2      indefdeclsguneven-ag ;
soa0mes+Pron+Indef:soapmás%>          indefdeclsguneven-ilc ;
soa0mes+Pron+Indef:soapmás%>X2      indefdeclpluneven-n ;
soa0mes+Pron+Indef:soapmás%>i          indefdeclpluneven-obl ;

nuppát+Pron+Indef:nuppád%>              indefsg-a-uneven ;

duobbá+Pron+Indef:duobbá%>              indef-a-even-v ;
dábbá+Pron+Indef:dábbá%>              indef-a-even-v ;
juobbá+Pron+Indef:juobbá%>              indef-a-even-v ;
juobbá#goabbá+Pron+Indef: JUOBBAGOABBA ;

nubbi+Pron+Indef:nubbi%>             nubbicase ;
nubbi+Pron+Recipr:nubbi%>             nubbicase ;

juohkehaš+Pron+Indef:juohkehažž         indef-a-even-c ;

ollut+Pron+Indef:ollu%>           indefdeclpleven ;
olut+Pron+Indef:olu%>           indefdeclpleven ;
moanat+Pron+Indef:moana%>           indefdeclpleven ;
gallát+Pron+Indef+Attr:gallát%>       K ;
buohkat+Pron+Indef:buohka%>       indefdeclpleven ;
gait#divnnat+Pron+Indef:gait#divnna%> indefdeclpleven ;
gait#diinnat+Pron+Indef:gait#dijnna%> indefdeclpleven ;
gait#tiinnat+Pron+Indef:gait#tijnna%> indefdeclpleven ;
gaikkat+Pron+Indef:gajkka%>       indefdeclpleven ;
goappašagat+Pron+Indef:goappašaga%>  indefdeclpleven ;

ollugat+Pron+Indef:ollug%>       indu-pl-gahpir ;
oallugat+Pron+Indef:oallug%>       indu-pl-gahpir ;
olugat+Pron+Indef:olug%>           indu-pl-gahpir ;
gal0lis+Pron+Indef:gal'lis%>       indefdecluneven ;
olus+Pron+Indef:olus%>           indefdecluneven ;
 ol0lus+Pron+Indef+Use/Sub:ol'lus%>           indefdecluneven ; ! substandard
soamis+Pron+Indef:soamis%>       indefdecluneven ;

eambbosat+Pron+Indef:eambbos%>       indu-pl-gahpir ;
eambbogat+Pron+Indef:eambbog%>       indu-pl-gahpir ;
guoktásat+Pron+Indef:guoktás%>       indu-pl-gahpir ;
goappašat+Pron+Indef:goappaš%>       indu-pl-gahpir ;
goappašat+Pron+Indef+Pl+Gen:goappaš%>ijd9»# NAMAT ;
goappešat+Pron+Indef:goappeš%>        indu-pl-gahpir ;

eanebut+Pron+Indef+Nom:eaneb%>ut       K ;
eanebut+Pron+Indef:eaneb%>u       indefdeclpluneven-obl ;
eanemusat+Pron+Indef:eanemus%>X2       indefdeclpluneven-n ;
eanemusat+Pron+Indef:eanemus%>iX2       indefdeclpluneven-obl ;

eanebat+Pron+Indef+Nom:eaneb%>at       K ;
eanebat+Pron+Indef:eaneb%>i       indefdeclpluneven-obl ;

eatnagat+Pron+Indef:eatnag%>       indu-pl-gahpir ;
galládat+Pron+Indef:gallád%>       indu-pl-gahpir ;


! Declension lexica for the declineable indefinites
! - - - - - - - - - - - - - - - - - - - - - - - - -

!splitting v- and c-final evensyll in two for NomEss, as usual.
LEXICON indef-a-even-v
 indefattr ;
 indefdecleven-v-ne ;
 indefdecleven-obl ;

LEXICON indef-a-even-c
 :%> indefattr ;
 :%> indefdecleven-c-ne ;
 :a%> indefdecleven-obl ;

LEXICON indefdecleven-obl
 indefdeclsgeven ;
 indefdeclpleven ;

LEXICON indefdecleven-v-ne
 +Sg+Nom: K ;
 +Ess:n K ;

LEXICON indefdecleven-c-ne
 +Sg+Nom: K ;
 +Ess:an K ;

LEXICON indefdeclsgeven
 +Sg+Gen:X4 K ;
 +Sg+Gen:X4»# NAMAT ;
 +Sg+Acc:X4 K ;
 +Sg+Ill:X3j K ;
 +Sg+Loc:X4s K ;
 +Sg+Loc+Use/Sub:X4n K ; ! !SOUTH
 +Sg+Com:X5jn K ;

LEXICON indefdeclpleven
 +Pl+Nom:X4t K ;
 +Pl+Gen:X5jd9 K ;
 +Pl+Gen:X5jd9»# NAMAT ;
 +Pl+Acc:X5jd9 K ;
 +Pl+Ill:X5jde K ;
 +Pl+Loc:X5jn K ;
 +Pl+Com:X5jgujn K ;
 
LEXICON nubbicase
 +Attr:0 K ;
 +Sg+Nom: K ;
 +Ess:n K ;
 +Sg+Gen:X4 K ;
 +Sg+Gen:X4X7 K ;
 +Sg+Gen:X4X7»# NAMAT ;
 +Sg+Acc:X4 K ;
 +Sg+Acc:X4X7 K ;
 +Sg+Ill:X3j K ;
 +Sg+Loc:X4s K ;
 +Sg+Loc+Use/Sub:X4n K ; ! !SOUTH
 +Sg+Com:X5jn K ;
 +Pl+Nom:X4t K ;
 +Pl+Gen:X5jd9 K ;
 +Pl+Gen:X5jd9»# NAMAT ;
 +Pl+Acc:X5jd9 K ;
 +Pl+Ill:X5jde K ;
 +Pl+Loc:X5jn K ;
 +Pl+Com:X5jgujn K ;


LEXICON JUOBBAGOABBA
 +Sg+Nom:juobbá%>#goabbá%> K ;
 +Sg+Gen:juoppá%>#goappá%> K ;
 +Sg+Gen:juoppá%>#goappá»# NAMAT ;
 +Sg+Acc:juoppá%>#goappá%> K ;
 +Sg+Ill:juobbá%>i#goabbá%>i K ;
 +Sg+Loc:juoppá%>s#goappá%>s K ;
 +Sg+Com:juoppá%>in#goappá%>in K ;
 +Ess:juobbá%>n#goabbá%>n K ;
 +Pl+Nom:juobbá%>t#goabbá%>t K ;
 +Pl+Gen:juoppá%>jd9#goappá%>jd9 K ;
 +Pl+Gen:juoppá%>jd9#goappá%>jd9»# NAMAT ;
 +Pl+Acc:juoppá%>jd9#goappá%>jd9 K ;
 +Pl+Ill:juobbá%>jde#goabbá%>jde K ;
 +Pl+Loc:juoppá%>jn#goappá%>jn K ;
 +Pl+Com:juoppá%>jgujn#goappá%>jgujn K ;

! Intermediate lexica for uneven indefinite pronouns
! - - - - - - - - - - - - - - - - - - - - - - - - - -

LEXICON indef-a-uneven
 indefattr ;
 indefdecluneven ;

LEXICON indef-a-uneven-gahpir
 indefattr ;
 indefdecluneven-gahpir ;

LEXICON indefsg-a-uneven
 indefattr ;
 indu-sg ;

LEXICON indefdecluneven
 indu-sg ;
 indu-pl-gahpir ;

LEXICON indu-sg
 :X4 indef-sg-u-n ;
 indef-sg-u-e ;
 :X2 indefdeclsguneven-ag ;
 indefdeclsguneven-ilc ;

LEXICON indefdecluneven-gahpir
 indu-sg-gahpir ;
 indu-pl-gahpir ;

LEXICON indu-sg-gahpir
 indefdeclsguneven-ne ;
 indefdeclsguneven-ag ;
 indefdeclsguneven-ilc ;

LEXICON indu-pl-gahpir
 indefdeclpluneven-n ;
 :i indefdeclpluneven-obl ;
 indef-sg-u-e ; !For eatnagin

! Suffix lexica for uneven indefinite pronouns
! - - - - - - - - - - - - - - - - - - - - - - -

LEXICON indefdeclsguneven-ne
 indef-sg-u-n ;
 indef-sg-u-e ;

LEXICON indef-sg-u-n
 +Sg+Nom: K ;

LEXICON indef-sg-u-e
 +Ess:in K ;

LEXICON indefdeclsguneven-ag
 +Sg+Gen:a K ;
 +Sg+Acc:a K ;

LEXICON indefdeclsguneven-ilc
 +Sg+Ill:ij K ;
 +Sg+Loc:is K ;
 +Sg+Loc+Use/Sub:in K ; ! !SOUTH
 +Sg+Com:ijn K ;

LEXICON indefdeclpluneven-n
 +Pl+Nom:at K ;

LEXICON indefdeclpluneven-obl
 +Pl+Gen:jd9 K ;
 +Pl+Acc:jd9 K ;
 +Pl+Ill:jdda K ;
 +Pl+Loc:jn K ;
 +Pl+Com:jgujn K ;

LEXICON indefattr
 +Attr:0 K ;


! Multiword indefinites
! - - - - - - - - - - -

LEXICON indefmulti !SUB added this lexicon, because otherwise these would be in indefattr
 feara% mii+Pron+Indef+Sg+Nom+Use/Sub:feara% mij K-son ; ! spellera dihte
 feara% mii+Pron+Indef+Sg+Acc+Use/Sub:feara% májd9 K-son ; ! spellera dihte
 feara% gii+Pron+Indef+Sg+Nom+Use/Sub:feara% gij K-son ; ! spellera dihte
 feara% mii+Pron+Indef+Use/Sub:feara% ma oblintercas ; ! spellera dihte
 feara% gii+Pron+Indef+Use/Sub:feara% gea oblintercas ; ! spellera dihte

 vaikko% mii+Pron+Indef+Sg+Nom+Use/Sub:vaikko% mij K-son ; ! spellera dihte
 vaikko% mii+Pron+Indef+Sg+Acc+Use/Sub:vaikko% májd9 K-son ; ! spellera dihte
 vaikko% gii+Pron+Indef+Sg+Nom+Use/Sub:vaikko% gij K-son ; ! spellera dihte
 vaikko% mii+Pron+Indef+Use/Sub:vaikko% ma oblintercas ; ! spellera dihte
 vaikko% gii+Pron+Indef+Use/Sub:vaikko% gea oblintercas ; ! spellera dihte
 vaikko% makkár+Pron+Indef+Use/Sub:vaikko% makkár DAKKAR ;  ! spellera dihte
 vaikko% guh0te+Pron+Interr+Use/Sub:vaikko% guh'te GUHTECASE ;  ! spellera dihte
 vaikko% guhtemuš+Pron+Interr+Use/Sub:vaikko% guđemužž GUHTEMUŠCASE ; ! spellera dihte
 vaikko% goabbá+Pron+Interr+Use/Sub:vaikko% goabbá GUHTECASE ; ! spellera dihte

! some multiword prons, according to Nickel
!feara% mii iind ;
!feara% gii iind ;
 mii% nu+Use/Sub:mii% nu iind;  ! spellera
 gii% nu+Use/Sub:gii% nu iind;  ! spellera
 makkár% nu+Use/Sub:makkár% nu iind;  ! spellera
 makkáraš% nu+Use/Sub:makkáraš% nu iind;  ! spellera


! The indeclineable indefinites
! - - - - - - - - - - - - - - -

LEXICON indeclindef
 ald+Use/Sub:ald9 iind ; !
buot iind ;
buot:buot»# NAMAT ;
gait:gajt iind ;
gait:gajt»# NAMAT ;
eatnat iind ;
eatnat:eatnat»# NAMAT ;
!fal iind ; ! cf. Nickel s. 126.
gallát iind ;
goabbat iind ;
goabbat:goabbat»# NAMAT ;
goappaš iind ;
goappaš:goappaš»# NAMAT ;
!goappašat iind ; ! thus both Nom and non-Nom. XXX.
guhtet iind ;
ieš#guhtet iind ;
ieš#guđet iind ;
ieš#guđet:ieš#guđet»# NAMAT ;
ieš#guhtet:ieš#guhtet»# NAMAT ;
ihkinassii iind ;
juohke iind ;
juohke:juohke»# NAMAT ;
ollu iind ;
olu iind ;
!vaikko iind ; !This is CS, not pron


LEXICON iind
 +Pron+Indef:%>0 K ;



! Separate lexica for exceptional entries
! - - - - - - - - - - - - - - - - - - - -

LEXICON declindef-idiosync
! separate lexica for these entries:
! oktat
oktahat:ovttaha OVTTAHAT ;
 seammahat+Use/Sub:seammaha OVTTAHAT ; !
 seammahat+Pron+Indef+Attr+Use/Sub:seammahat # ; !
 seammahat+Pron+Indef+Nom+Sg+Use/Sub:seammahat # ; !
oktahat+Pron+Indef+Attr:oktahat%> K ;
aktahat+Pron+Indef+Attr:aktahat%> K ;
oktahat+Pron+Indef+Nom+Sg:oktahat%> K ;
aktahat+Pron+Indef+Nom+Sg:aktahat%> K ;

earrás+Pron+Indef:earrás EARRAS ;
ieš#guhtet+Pron+Indef+Nom:ieš#guhtet%> K ;
 ieš#guhtet+Pron+Indef+Gen+Use/Sub:ieš#guđet%> K ; !
 ieš#guhtet+Pron+Indef+Gen+Use/Sub:ieš#guđet»# NAMAT ; !
 ieš#guhtet+Pron+Indef+Acc+Use/Sub:ieš#guđet%> K ; !
 simme+Pron+Indef+Use/Sub:simme SIMME ; !
 seamma+Pron+Indef+Use/Sub:seamma SEAMMA ; !
seammá+Pron+Indef:seammá SEAMMA ;
seamma+Pron+Indef+Attr:seamma»# NAMAT ;
seamma+Pron+Indef+Attr:seamma%> K ;
 seammá+Pron+Indef+Attr+Use/Sub:seammá # ; !, dict says seamma ~ seammá (#seamma)
juoga+Pron+Indef:juo JUOGA ;
 gal0le+Pron+Indef+Use/CircN:gal'l GUOKTE ; !
guktot+Pron+Indef:gukto indefdeclplcontr ;
juogamii+Pron+Indef+Sg+Nom:juogamij%> K-son ;
 juogamii+Pron+Indef+Sg+Acc+Use/Sub:juogamájd9 K-son ; !
juogamii+Pron+Indef:juogama%> oblintercas ;

! okta
! juoga mii
!oktahat         +       no      OKTAHAT => indefeven / Nom=aktahat / OKTAttr
!        OKTattr:n=oktahat, aktahat, oktat, aktat
!                o=ovttahat, ovttat
!hárvvis        +       a       indef-a-      uneven  hárve, hárvves
!hárvvis        +       a       indef-a-      contr   hárve, hárvves
!Some problematic ones, one form for nsg, one for the rest
!oktat+Pron+Indef+Sg+Nom:oktat%> K ;
!oktat+Pron+Indef:ovttat%> K ;
!oktahat+Pron+Indef+Sg+Nom:oktahat%> K ;
!oktahat+Pron+Indef+:ovttahat%> K ;

LEXICON indefdeclplcontr ! so far guktot
 +Pl+Nom:%>t K ;
 +Pl+Gen:%>jd9 K ;
 +Pl+Gen:%>jd9»# NAMAT ;
 +Pl+Acc:%>jd9 K ;
 +Pl+Ill:%>jde K ;
 +Pl+Loc:%>jn K ;
 +Pl+Com:%>jn K ;

LEXICON EARRAS
 +Sg+Acc:%>a K ;
 +Sg+Gen:%>a K ;
 +Sg+Ill:%>ij K ;
 +Sg+Loc:%>is K ;
 +Sg+Loc+Use/Sub:%>in K ; ! !SOUTH
 +Sg+Com:%>iin K ;
 +Ess:%>in K ;
 +Pl+Nom:%>at K ;
 +Pl+Gen:%>ijd9 K ;
 +Pl+Acc:%>ijd9 K ;
 +Pl+Ill:%>ijdda K ;
 +Pl+Loc:%>ijn K ;
 +Pl+Com:%>ijgujn K ;


LEXICON SEAMMA
 +Sg+Nom:%> K ;
 +Sg+Acc:%> K ;
 +Sg+Gen:%> K ;
 +Sg+Gen+Use/Sub:»# NAMAT ; !
 +Sg+Ill:%>j K ;  ! Let's await the verdict of the jury..
! +Sg+Loc:%>s K ; ! Let's settle for the Adv reading
 +Sg+Loc+Use/Sub:%>n K ;  ! !SOUTH, well..., probably this one should Adv as well
 +Sg+Com:%>jn K ; ! Let's await the verdict of the jury..
 +Pl+Nom:%>t K ;
 +Pl+Acc:%>jd9 K ;
 +Pl+Gen:%>jd9 K ;
 +Pl+Gen+Use/Sub:%>jd9»# NAMAT ; !

LEXICON SIMME !SUB
 +Sg+Nom:%> K ;
 +Sg+Acc:%> K ;
 +Sg+Gen:%> K ;
 +Sg+Ill:%>j K ;
 +Sg+Loc:%>n K ;
 +Sg+Com:%>jn K ;
 +Pl+Nom:%>t K ;
 +Pl+Acc:%>jd9 K ;
 +Pl+Gen:%>jd9 K ;
 +Pl+Gen:%>jd9»# NAMAT ;



LEXICON JUOGA
 +Sg+Nom:ga%> K ;
 +Sg+Acc:ga%> K ;
 +Sg+Acc:jdá%> K ;
 +Pl+Acc:jdá%>jd9 K ;
 +Sg+Acc+Use/Sub:jddá K ; !
 +Sg+Acc+Use/Sub:jaaájd9 K ; !
 +Sg+Gen:ga%> K ;
 +Sg+Gen:ga»# NAMAT ;
 +Sg+Ill:sa%>t K ;
 +Sg+Loc:stá%> K ;
 +Sg+Com:jdá%>jn K ;
 +Ess:jdá%>n K ;
 +Ess:ni%>n K ;
 +Attr+Use/Sub:da K ; !
 
LEXICON OVTTAHAT
 +Sg+Acc:g%>a K ;
 +Sg+Gen:g%>a K ;
 +Sg+Gen:t»# NAMAT ;
 +Sg+Ill:hk%>ii K ;
 +Sg+Loc:g%>as K ;
 +Sg+Com:g%>ajn K ;
 +Ess:hk%>an K ;
 +Pl+Nom:g%>at K ;
 +Pl+Acc:g%>ajd9 K ;
 +Pl+Gen:g%>ajd9 K ;
 +Pl+Ill:g%>ajde K ;
 +Pl+Loc:g%>ajn K ;
 +Pl+Com:g%>ajgujn K ;



!Distributed under the terms of the GNU General Public License version 2 
! or any later version.

! ############################### !
!This file contains the Particles !
! ############################### !


! Particles
! =========


LEXICON Particles
abai pcle ;
ahteson pcle ;
aitto pcle ;
almma pcle ;
ama pcle ;
amal pcle ;
amat pcle ;
amma pcle ;
ammahal pcle ;
ammahan:ammahan9 pcle ;
ammal pcle ;
ammat pcle ;
ammes pcle ;
appason pcle ;
ba pcle ;
ban:ban9 pcle ;
bat pcle ;
!be pcle ; only in Finland as clitic?
dat pcle ;
eaigga pcle ;
eiddo pcle ;
eigga pcle ;
eitto pcle ;
galahal pcle ;
galahan pcle ;
galhal pcle ;
ge pcle ;
ges pcle ;
gis pcle ;
go pcle ;
goit:gojt pcle ;
goittot:gojttot pcle ;
goittotge:gojttotge pcle ;
got pcle ;
hás pcle ;
hal pcle ;
han pcle ;
na pcle ;
nai:naj pcle ;
no pcle ;
noa pcle ;
son pcle ;

LEXICON pcle
+Pcle:%>0 # ;
! Perhaps this should be opened to  a direction to K
! and all the ge versions should be removed.
! (i.e. only goit, not goitge). This errouneously
! permits gege, goge, etc., though, and we thus leave
! things as they are.

!Distributed under the terms of the GNU General Public License version 2 
! or any later version.

! Adposition lexicon
! ===================

! First come the 3 continuation lexica, the division is based on Nickel
! and should probably be revised. Then comes the adpositions themselves.
! The uninflecting ones are pointed to the 3 tag lexica, the Px ones to the
! Px lexica in sme-lex.txt and closed-sme-lex.txt.


LEXICON Pp
 +Po:%>0 K ;
 +Pr:%>0 K ;
! +Adp:%>0 K ; !Let's try this instead.

LEXICON Postp
 +Po:%>0 K ;

LEXICON Prep
 +Pr:%>0 K ;


LEXICON Adposition

áigi Postp ;
aisttan Prep ;
aistton Prep ;
ala Postp ;
alde+Po:alddi%> PxV ;
alde Postp ;
asu Postp ;
báldal Postp ;
bálddas+Po:bálda%>s PxC ;
báldda Postp ;
bálddas Postp ;
bálddas+Po:báldda%>st PxC ;
báldii Postp ;
bále Postp ;
báli Postp ;
báras Pp ;
bárrii Pp ;
badjebealde Pp ;
badjel Pp ;
badjelii+Adp:badjel%>asa PxV ;
badjelaš Pp ;
 badjelii Pp ; ! Ill
 badjelis Pp ; ! Loc
badjelis+Adp:badjel%>istti PxV ; 
bajá#bealde Pp ;
 bajá#beal+Use/Sub:bajá#beal Pp; !
bajá#beale Pp ;
bajá#beali Pp ;
bajá#beallai Pp ;
bajá#beallái Pp ;
bajil Pp ;
beald:beald9 Pp ;
bealde Pp ;
bealde+Adp:bealddi%> PxV ;
beal Postp ;
beale Pp ;
beales Postp ;
beali Postp ; 
bealis Postp ;
bealis+Po:beali%>st PxC ;
beallái+Adp:beallá%>s PxC ;
beallai Pp ;
beallái Pp ;
buorrin Postp ;
sealgge#bealde Pp ;
 siskko#beal+Use/Sub:siskko#beal Pp; !
siskko#bealde Pp ;
siskko#beale Pp ;
siskko#beali Pp ;
siskko#beallai Pp ;
siskko#beallái Pp ;
 siskka#beal+Use/Sub:siskka#beal Pp; !
siskka#bealde Pp ;
siskka#beale Pp ;
siskka#beali Pp ; 
siskka#beallai Pp ;
siskka#beallái Pp ;
 olgeš#beal+Use/Sub:olgeš#beal Pp; !
olgeš#bealde Pp ;
olgeš#beale Pp ;
olgeš#beali Pp ;
olgeš#beallai Pp ;
olgeš#beallái Pp ;
 olgo#bealde+Use/Sub:olgo#bealde Pp; !
 olggo#beal+Use/Sub:olggo#beal Prep; !
olggo#bealde Pp ;
olggo#beale Pp ;
olggo#beali Pp ;
olggo#beallai Pp ;
olggo#beallái Pp ;
davá#bealde Pp ;
davá#beale Pp ;
davá#beali Pp ;
davá#beallai Pp ;
davá#beallái Pp ;
oarjja#bealde Pp ;
oarjja#beale Pp ;
oarjja#beali Pp ;
oarjja#beallai Pp ;
oarjja#beallái Pp ;
lulá#bealde Pp ;
lulá#beale Pp ;
lulá#beali Pp ;
lulá#beallai Pp ;
lulá#beallái Pp ;
máttá#bealde Pp ;
máttá#beale Pp ;
máttá#beali Pp ;
máttá#beallai Pp ;
máttá#beallái Pp ;
nuortta#bealde Pp ;
nuortta#beale Pp ;
nuortta#beali Pp ;
nuortta#beallai Pp ;
nuortta#beallái Pp ;
 duogá#beal+Use/Sub:duogá#beal Pp; !
duogá#bealde Pp ;
duogá#beale Pp ;
duogá#beali Pp ;
duogá#beallai Pp ;
duogá#beallái Pp ;
birra+Adp:bira%> PxV2 ;
birra Pp ;
bokte Postp ;
bakte Postp ;
 bakto+Use/Sub:bakto Postp; !
bokti Postp ;
buohta Postp ;
čađa Pp ;
dáfos Postp ;
 dáfun+Use/Sub:dáfun Postp; ! !SOUTH
dáfus Postp ;
dáfus+Po:dáfu%>st PxC ;
dihte Postp ;
dihtii Postp ;
duoge Postp ;
duogi Postp ;
duohkai+Po:duohká%>s PxC ;
duohkai Postp ;
duohken Postp ;
duohkin Postp ;
duohkin+Po:duohki%>n PxC ;
earet Prep ;
earret Prep ;
ektui Postp ;
 eret Postp ; !Oslos eret
 heret+Use/Sub:heret Postp; ! !Kárášjohka dialect
fárrui Postp ;
fárus Postp ;
gaskal Pp ;
gaskan Pp ;
 gaskan+Adp:gaska%>n PxCPlstem ; !DuPl only, found in closed-sme-lex.txt
gaskii Postp ;
gaskka Postp ;
gaskkal Prep ;
gaskkas Postp ;
 gaskkas+Po:gaskka%>st PxCPlstem ; !as for gaskan
gasku Pp ;
geahčai Pp ;
geahčen Postp ;
geahčil Pp ;
geažes Pp ;
geažis Pp ;
geažil Pp ;
guhkkot Pp ;
guhkkut Pp ;
!guhku Pp ;
gullut Pp ;
guora Postp ;
guoras Postp ;
guovdalas Pp ;
guovddáš Pp ;
guovdelas Pp ;
guovdelaš Pp ;
guovdu Pp ;
gurrii Postp ;
 gurut#beal+Use/Sub:gurut#beal Pp; !
gurut#beale Pp ;
gurut#beali Pp ;
gurut#bealde Pp ;
gurut#beallai Pp ;
gurut#beallái Pp ;
 hárrai+Use/Sub:hárraj Postp ; !
hárrái:hárráj Pp ;
 hárráj+Use/Sub:hárráj9 Pp ; !
hárrái+Adp:hárrá%>s PxC ;
haga Postp ;
hahttá Pp ;
labi Pp ;
labis Pp ;
lahka Pp ;
ládje Postp ;
loahpageahčai Pp ;
loahpageahčen Pp ;
luhtte+Po:luhti%> PxV ;
luhtte Postp ;
lusa Postp ;
lusa+Po:lusa%> PxV2 ;
mađe Postp ;
mađi Postp ;
mađo Postp ;
mađu Postp ;
maŋil Postp "from behind" ;
maŋis Postp "behind" ;
maŋis+Po:maŋi%>st PxC ;
maŋŋá Pp ;
maŋŋái Postp ;
maŋŋái+Po:maŋŋá%>s PxC ;
maŋŋil Pp "after" ;
maŋŋegeahčai Pp ;
maŋŋegeahčen Pp ;
maŋŋel Pp ;
 mannjel Pp ; !dialectal form
mano Postp ;
manu Postp ;
meaddel Pp ;
meaddil Pp ;
 meattil Pp ; !Southern dialect
meattá Pp ;
miehtá Pp ;
miel Postp ;
mielde+Po:mielddi%> PxV ;
 mielde+Po+Use/Sub:mielddá%> PxV2 ; ! !SOUTH
mielde Postp ;
 mieldi+Use/Sub:mieldi Postp; !
muttos Postp ;
nala Postp ;
nalde Postp ;
njeaiga Postp ;
njeaigga Postp ;
nuortta#bealde Pp ;
!oaidnut Postp ; !Pp includes this.
oaidnut Pp ;
oasil Pp ;
 oarjjá#beal+Use/Sub:oarjjá#beal Pp; !
olggil Postp ;
olis Pp ;
ollái Pp ;
 ovda#beal+Use/Sub:ovda#beal Pp; !
ovdal Pp ;
ovdii+Po:ovda%>s PxC ;
ovdasii Postp ;
ovdda#beale Postp ;
 ovdda#beal+Use/Sub:ovdda#beal Postp; !
ovdda#bealde Postp ;
ovdda#beallai Postp ;
ovdda#beallái Postp ;
ovdda#beali Postp ;
ovddal Postp ;
 ovddan+Use/Sub:ovddan Postp; ! !SOUTH
ovddas Postp ;
ovddas+Po:ovdda%>st PxC ;
ovdii Postp ;
rádjai Postp ;
rádjái Postp ;
ráje Postp ;
rájes Postp ;
ráji Postp ;
rájis Postp ;
rastá Pp ;
sadjái Postp ;
sajes Postp ; 
sajis Postp ;
seahká Postp ;
sisa Postp ;
sisa:sisa%> PxV2 ;
sisa:siskkil Postp ;
siste Postp ;
siste+Po:sistti%> PxV ;
sivas Pp ;
skivhlái Pp ;
suktii Pp ;
várás Postp ;
várte Pp ;
váste Postp ;
vehkii Pp ;
!veagal Postp ; ! Adv
veagas Postp ;
!veara Postp ; ! Only A?
veardde Pp ;
vehkii Postp ;
vehkiin Postp ;
viđá Postp ;
viđe Postp ;
!viiddu Pp ;
 vuđđosin+Use/Sub:vuđđosin Postp; !
vuođul Postp ;
vuolde+Po:vuolddi%> PxV ;
vuolde Postp ;
vuole Postp ;
vuoli Postp ;
vuolil Pp ;
 vuolin+Use/Sub:vuolin Postp; ! !SOUTH
vuolis Postp ;
vuollai+Po:vuollá%>s PxC ;
vuollai Postp ;
vuollái Postp ;
vuollel Pp ;
vuollil Pp;
 vulo#beal+Use/Sub:vulo#beal Pp; !
vulo#beale Pp ;
vulo#beali Pp ;
vulo#bealde Pp ;
vulo#beallai Pp ;
vulo#beallái Pp ;
 vuolá#beal+Use/Sub:vuolá#beal Pp; !
vuolá#beale Pp ;
vuolá#beali Pp ;
vuolá#bealde Pp ;
vuolá#beallai Pp ;
vuolá#beallái Pp ;
vuostá Pp ;
vuostái Pp ;
!Distributed under the terms of the GNU General Public License version 2 
! or any later version.

! ############################## !
!This file contains the numerals !
! ############################## !




! Numerals
! ========

! The initial lexica
! ------------------

LEXICON Numeral
 MILJON ;           ! a noun of its own
 UNDERDUHAT ;       ! for generator under 1000
 JUSTDUHAT ;        ! going via 1000
 OVERDUHAT ;     ! for generator over 1000
 OLD ;           ! for "thirteen hundred, etc.
num-imprecise ;
num-collective ;
 +Use/Circ: ARABIC ;          ! for the arabic numerals        !
 +Use/Circ: ROMAN ;           ! for the roman numerals         !
 +Use/Circ: NUM-PREFIXES ;    ! for §34 etc.                   !
 +Use/Circ: ISOLATED-NUMEXP ; ! for ½ etc.                     !
11TO99F ;
21TO99 ;
DUHAT ;
1TO9DUHAT ;
O-NUPPELOHKAI ;
NUPPELOHKAICUODI ;


! We now run through the alphabetic numerals, ending up with the case
! inflection of the final number.

! Million, a noun of its own
! --------------------------

LEXICON MILJON
 miljon+Num+Sg+Nom:miljon%> K ;                !Num or N?
 miljon+Num+Sg+Nom+Use/Sub:miljun%> K ;                         !
miljon:miljovdna OKTA ;
miljon:millijovdna OKTA ;
 miljovnnat+A+Ord:miljovnnag VUOSTTAS ;    ! This should NOT be N, since it is the starting point of the Ordinal
miljovnnat+A+Ord:millijovnnag VUOSTTAS ;
miljovnnat+A+Ord:miljonag VUOSTTAS ;
 miljárda:miljár'da OKTA ;         !Num or N?
miljárddat+A+Ord:miljárddag VUOSTTAS ;



! Overduhat, for the numerals over 1000
! --------------------------------------

LEXICON OVERDUHAT
O-OKTAF ;
O-2TO9F ;
 O-JUSTLOGIF ; ! 10000
 O-2TO9LOG ;   ! 20000, 30000, ...
 O-NUPPELOT ;  ! 11000, 12000, ...
 O-CUODI ;     ! 100000
 O-2TO9CUO ;   ! 200000, 300000, ...

! All the child lexica of OVERDUHAT have the prefix O-.
! They are directed via their respective numerals to the lexicon JUSTDUHAT.


! Thousands

LEXICON O-OKTAF
okta# JUSTDUHAT ;
akta# JUSTDUHAT ;
JUSTDUHAT ;
DUHAT ;


LEXICON O-2TO9F
guokte#   JUSTDUHAT ;
golbma#   JUSTDUHAT ;
njeallje# JUSTDUHAT ;
njeallja# JUSTDUHAT ;
vihtta#   JUSTDUHAT ;
guhtta#   JUSTDUHAT ;
čieža#    JUSTDUHAT ;
gieža#    JUSTDUHAT ;
gávcci#   JUSTDUHAT ;
ovcci#    JUSTDUHAT ;

LEXICON 1TO9DUHAT
ok0ta#duhát:ok'ta OKTADUHAT ;
guokte#duhát:guok't GUOKTEDUHAT ;
nubbe#duhát:nubb NUBBEDUHAT ;
golbma#duhát:golbma GOLBMADUHAT ;
njeallje#duhát:njeallj GUOKTEDUHAT ;
njeallja#duhát+Num+Sg+Nom:njeallja#duhát%> K ;
njeallja#duhát+Num+Sg+Acc:njeallja#duhát%> K ;
njeallja#duhát+Num+Sg+Gen:njealja#duhát%> K ;
njeallja#duhát+Num+Sg+Acc:njeallja#duháh%>a K ;
njeallja#duhát+Num+Sg+Gen:njealja#duháh%>a K ;                                                                                                                                                                                                                                                                                                                                                                                                                     vihtta#duhát:vi VIHTTADUHAT ;
guhtta#duhát:gu VIHTTADUHAT ;
čieža#duhát:či CIEZADUHAT ;
gieža#duhát:gi CIEZADUHAT ;
gávcci#duhát:gák'ci GAVCCIDUHAT ;
ovcci#duhát:ok'ci GAVCCIDUHAT ;



! Tens of thousands

LEXICON O-JUSTLOGIF
logi# JUSTDUHAT ;
logi# DUHAT ;
! This lexicon is for the number 10000 only. it is separated from the
! rest to avoid forms like *logivihttaduhát, etc.


LEXICON O-LOGIF
logi# JUSTDUHAT ;
logi# DUHAT ;
logi#okta# JUSTDUHAT ;
logi#akta# JUSTDUHAT ;
logi#guokte# JUSTDUHAT ;
logi#golbma# JUSTDUHAT ;
logi#njeallje# JUSTDUHAT ;
logi#njeallja# JUSTDUHAT ;
logi#vihtta# JUSTDUHAT ;
logi#guhtta# JUSTDUHAT ;
logi#čieža# JUSTDUHAT ;
logi#gieža# JUSTDUHAT ;
logi#gávcci# JUSTDUHAT ;
logi#ovcci# JUSTDUHAT ;
logi#okta# DUHAT ;
logi#akta# DUHAT ;
logi#guokte# DUHAT ;
logi#golbma# DUHAT ;
logi#njeallje# DUHAT ;
logi#njeallja# DUHAT ;
logi#vihtta# DUHAT ;
logi#guhtta# DUHAT ;
logi#čieža# DUHAT ;
logi#gieža# DUHAT ;
logi#gávcci# DUHAT ;
logi#ovcci# DUHAT ;


! this lexicon is accessed only via other O-lexica, and not directly
! from OVERDUHAT. Thus, *logivihttaduhát, etc. is avoided.

LEXICON O-2TO9LOG
guokte# O-LOGIF ;
golbma# O-LOGIF ;
njeallje# O-LOGIF ;
njeallja# O-LOGIF ;
vihtta# O-LOGIF ;
guhtta# O-LOGIF ;
čieža# O-LOGIF ;
gieža# O-LOGIF ;
gávcci# O-LOGIF ;
ovcci# O-LOGIF ;


! Teens of thousands

LEXICON O-NUPPELOT
okta# O-NL ;
akta# O-NL ;
guokte# O-NL ;
golbma# O-NL ;
njeallje# O-NL ;
njeallja# O-NL ;
vihtta# O-NL ;
guhtta# O-NL ;
čieža# O-NL ;
gieža# O-NL ;
gávcci# O-NL ;
ovcci# O-NL ;

LEXICON O-NL
nuppe#lohkái# JUSTDUHAT ;
nuppe#lohkái# DUHAT ;
nuppe#lot# JUSTDUHAT ;
nuppe#lot# DUHAT ;
goalmmát#lohkái# JUSTDUHAT ;
goalmmát#lohkái# DUHAT ;
goalmmát#lot# JUSTDUHAT ;
goalmmát#lot# DUHAT ;
njealját#lohkái# JUSTDUHAT ;
njealját#lohkái# DUHAT ;
njealját#lot# JUSTDUHAT ;
njealját#lot# DUHAT ;
viđát#lohkái# JUSTDUHAT ;
viđát#lohkái# DUHAT ;
viđát#lot# JUSTDUHAT ;
viđát#lot# DUHAT ;
guđát#lohkái# JUSTDUHAT ;
guđát#lohkái# DUHAT ;
guđát#lot# JUSTDUHAT ;
guđát#lot# DUHAT ;
čihččet#lohkái# JUSTDUHAT ;
čihččet#lohkái# DUHAT ;
čihččet#lot# JUSTDUHAT ;
čihččet#lot# DUHAT ;
gávccát#lohkái# JUSTDUHAT ;
gávccát#lohkái# DUHAT ;
gávccát#lot# JUSTDUHAT ;
gávccát#lot# DUHAT ;
ovccát#lohkái# JUSTDUHAT ;
ovccát#lohkái# DUHAT ;
ovccát#lot# JUSTDUHAT ;
ovccát#lot# DUHAT ;
logát#lohkái# JUSTDUHAT ;
logát#lohkái# DUHAT ;
logát#lot# JUSTDUHAT ;
logát#lot# DUHAT ;

LEXICON O-NUPPELOHKAI
nuppe#lohkái# DUHAT ;
nuppe#lot# DUHAT ;
goalmmát#lohkái# DUHAT ;
goalmmát#lot# DUHAT ;
njealját#lohkái# DUHAT ;
njealját#lot# DUHAT ;
viđát#lohkái# DUHAT ;
viđát#lot# DUHAT ;
guđát#lohkái# DUHAT ;
guđát#lot# DUHAT ;
čihččet#lohkái# DUHAT ;
čihččet#lot# DUHAT ;
gávccát#lohkái# DUHAT ;
gávccát#lot# DUHAT ;
ovccát#lohkái# DUHAT ;
ovccát#lot# DUHAT ;
logát#lohkái# DUHAT ;
logát#lot# DUHAT ;


! Hundreds of thousands

LEXICON O-CUODI
 čuođi# JUSTDUHAT ;  ! 100000
 čuođi# DUHAT ;  ! 100000
 čuođi# O-OKTAF ;  ! 101000
čuođi#okta# JUSTDUHAT ;
čuođi#akta# JUSTDUHAT ;
čuođi#guokte# JUSTDUHAT ;
čuođi#golbma# JUSTDUHAT ;
čuođi#njeallje# JUSTDUHAT ;
čuođi#njeallja# JUSTDUHAT ;
čuođi#vihtta# JUSTDUHAT ;
čuođi#guhtta# JUSTDUHAT ;
čuođi#čieža# JUSTDUHAT ;
čuođi#gieža# JUSTDUHAT ;
čuođi#gávcci# JUSTDUHAT ;
čuođi#ovcci# JUSTDUHAT ;
čuođi#okta# DUHAT ;
čuođi#akta# DUHAT ;
čuođi#guokte# DUHAT ;
čuođi#golbma# DUHAT ;
čuođi#njeallje# DUHAT ;
čuođi#njeallja# DUHAT ;
čuođi#vihtta# DUHAT ;
čuođi#guhtta# DUHAT ;
čuođi#čieža# DUHAT ;
čuođi#gieža# DUHAT ;
čuođi#gávcci# DUHAT ;
čuođi#ovcci# DUHAT ;
 čuođi# O-LOGIF ; ! 110000, 113000, ...
 čuođi# O-2TO9LOG ;  ! 120000, 123000, ...
 čuođi# O-NUPPELOT ; ! 115000, ...
 okta#čuohti# JUSTDUHAT ;  ! 100000
 okta#čuohti# DUHAT ;  ! 100000
 okta#čuohti# O-OKTAF ;  ! 101000
okta#čuohti#okta# JUSTDUHAT ;
okta#čuohti#akta# JUSTDUHAT ;
okta#čuohti#guokte# JUSTDUHAT ;
okta#čuohti#golbma# JUSTDUHAT ;
okta#čuohti#njeallje# JUSTDUHAT ;
okta#čuohti#njeallja# JUSTDUHAT ;
okta#čuohti#vihtta# JUSTDUHAT ;
okta#čuohti#guhtta# JUSTDUHAT ;
okta#čuohti#čieža# JUSTDUHAT ;
okta#čuohti#gieža# JUSTDUHAT ;
okta#čuohti#gávcci# JUSTDUHAT ;
okta#čuohti#ovcci# JUSTDUHAT ;
okta#čuohti#okta# DUHAT ;
okta#čuohti#akta# DUHAT ;
okta#čuohti#guokte# DUHAT ;
okta#čuohti#golbma# DUHAT ;
okta#čuohti#njeallje# DUHAT ;
okta#čuohti#njeallja# DUHAT ;
okta#čuohti#vihtta# DUHAT ;
okta#čuohti#guhtta# DUHAT ;
okta#čuohti#čieža# DUHAT ;
okta#čuohti#gieža# DUHAT ;
okta#čuohti#gávcci# DUHAT ;
okta#čuohti#ovcci# DUHAT ;
 okta#čuohti# O-LOGIF ; ! 110000, 113000, ...
 okta#čuohti# O-2TO9LOG ;  ! 120000, 123000, ...
 okta#čuohti# O-NUPPELOT ; ! 115000, ...
!Troms:
čuohte# JUSTDUHAT ;
čuohte# DUHAT ;
čuohte# O-OKTAF ;
 čuohti# JUSTDUHAT ;  ! 100000
 čuohti# DUHAT ;  ! 100000
 čuohti# O-OKTAF ;  ! 101000
čuohti#okta# JUSTDUHAT ;
čuohti#akta# JUSTDUHAT ;
čuohti#guokte# JUSTDUHAT ;
čuohti#golbma# JUSTDUHAT ;
čuohti#njeallje# JUSTDUHAT ;
čuohti#njeallja# JUSTDUHAT ;
čuohti#vihtta# JUSTDUHAT ;
čuohti#guhtta# JUSTDUHAT ;
čuohti#čieža# JUSTDUHAT ;
čuohti#gieža# JUSTDUHAT ;
čuohti#gávcci# JUSTDUHAT ;
čuohti#ovcci# JUSTDUHAT ;
čuohti#okta# DUHAT ;
čuohti#akta# DUHAT ;
čuohti#guokte# DUHAT ;
čuohti#golbma# DUHAT ;
čuohti#njeallje# DUHAT ;
čuohti#njeallja# DUHAT ;
čuohti#vihtta# DUHAT ;
čuohti#guhtta# DUHAT ;
čuohti#čieža# DUHAT ;
čuohti#gieža# DUHAT ;
čuohti#gávcci# DUHAT ;
čuohti#ovcci# DUHAT ;
 čuohti# O-LOGIF ; ! 110000, 113000, ...
 čuohti# O-2TO9LOG ;  ! 120000, 123000, ...
 čuohti# O-NUPPELOT ; ! 115000, ...

LEXICON O-2TO9CUO
guokte# O-GCUO ;
golbma# O-GCUO ;
njeallje# O-GCUO ;
njeallja# O-GCUO ;
vihtta# O-GCUO ;
guhtta# O-GCUO ;
čieža# O-GCUO ;
gieža# O-GCUO ;
gávcci# O-GCUO ;
ovcci# O-GCUO ;

LEXICON O-GCUO
 čuođi# JUSTDUHAT ;  ! 100000
 čuođi# DUHAT ;  ! 100000
 čuođi# O-OKTAF ;  ! 101000
čuođi#okta# JUSTDUHAT ;
čuođi#akta# JUSTDUHAT ;
čuođi#guokte# JUSTDUHAT ;
čuođi#golbma# JUSTDUHAT ;
čuođi#njeallje# JUSTDUHAT ;
čuođi#njeallja# JUSTDUHAT ;
čuođi#vihtta# JUSTDUHAT ;
čuođi#guhtta# JUSTDUHAT ;
čuođi#čieža# JUSTDUHAT ;
čuođi#gieža# JUSTDUHAT ;
čuođi#gávcci# JUSTDUHAT ;
čuođi#ovcci# JUSTDUHAT ;
čuođi#okta# DUHAT ;
čuođi#akta# DUHAT ;
čuođi#guokte# DUHAT ;
čuođi#golbma# DUHAT ;
čuođi#njeallje# DUHAT ;
čuođi#njeallja# DUHAT ;
čuođi#vihtta# DUHAT ;
čuođi#guhtta# DUHAT ;
čuođi#čieža# DUHAT ;
čuođi#gieža# DUHAT ;
čuođi#gávcci# DUHAT ;
čuođi#ovcci# DUHAT ;
 čuođi# O-LOGIF ; ! 110000, 113000, ...
 čuođi# O-2TO9LOG ;  ! 120000, 123000, ...
 čuođi# O-NUPPELOT ; ! 115000, ...


LEXICON DUHAT
duhát:duháh DUHATCASE ;

! Justduhat, for numrals going via 1000
! -------------------------------------

LEXICON JUSTDUHAT
 duhát# UNDERDUHAT ;  ! Thousand-and-something
duháhat+A+Ord:duháha DUHAHAT ;
duhát# 111TO119 ;
duhát# 21TO99 ;
duhát# LOGIF ;


! Old, for the old counting thirteen hundred etc.
! -----------------------------------------------

LEXICON OLD
okta# NLX ;
akta# NLX ;
guokte# NLX ;
golbma# NLX ;
njeallje# NLX ;
njeallja# NLX ;
vihtta# NLX ;
guhtta# NLX ;
čieža# NLX ;
gieža# NLX ;
gávcci# NLX ;
ovcci# NLX ;

LEXICON NLX
nuppe#lohkái# CUODI ;
nuppe#lohkái# 2TO9CUO ;
nuppe#lot# CUODI ;
nuppe#lot# 2TO9CUO ;
goalmmát#lohkái# CUODI ;
goalmmát#lohkái# 2TO9CUO ;
goalmmát#lot# CUODI ;
goalmmát#lot# 2TO9CUO ;
njealját#lohkái# CUODI ;
njealját#lohkái# 2TO9CUO ;
njealját#lot# CUODI ;
njealját#lot# 2TO9CUO ;
viđát#lohkái# CUODI ;
viđát#lohkái# 2TO9CUO ;
viđát#lot# CUODI ;
viđát#lot# 2TO9CUO ;
guđát#lohkái# CUODI ;
guđát#lohkái# 2TO9CUO ;
guđát#lot# CUODI ;
guđát#lot# 2TO9CUO ;
čihččet#lohkái# CUODI ;
čihččet#lohkái# 2TO9CUO ;
čihččet#lot# CUODI ;
čihččet#lot# 2TO9CUO ;
gávccát#lohkái# CUODI ;
gávccát#lohkái# 2TO9CUO ;
gávccát#lot# CUODI ;
gávccát#lot# 2TO9CUO ;
ovccát#lohkái# CUODI ;
ovccát#lohkái# 2TO9CUO ;
ovccát#lot# CUODI ;
ovccát#lot# 2TO9CUO ;
logát#lohkái# CUODI ;
logát#lohkái# 2TO9CUO ;
logát#lot# CUODI ;
logát#lot# 2TO9CUO ;


LEXICON NUPPELOHKAICUODI
nuppe#lohkái# CUODICASE ;
nuppe#lot# CUODICASE ;
goalmmát#lohkái# CUODICASE ;
goalmmát#lot# CUODICASE ;
njealját#lohkái# CUODICASE ;
njealját#lot# CUODICASE ;
viđát#lohkái# CUODICASE ;
viđát#lot# CUODICASE ;
guđát#lohkái# CUODICASE ;
guđát#lot# CUODICASE ;
čihččet#lohkái# CUODICASE ;
čihččet#lot# CUODICASE ;
gávccát#lohkái# CUODICASE ;
gávccát#lot# CUODICASE ;
ovccát#lohkái# CUODICASE ;
ovccát#lot# CUODICASE ;
logát#lohkái# CUODICASE ;
logát#lot# CUODICASE ;


! Underduhat, the numerals under 1000
! -----------------------------------


LEXICON UNDERDUHAT
 OKTAF ;     ! 1, 11
 2TO9F ;     ! 2-9
 BARELOGIF ;     ! 10
NUPPELOHKAI ;
 2TO9LOG ; ! 20-90
 CUODI ;     ! 100
 2TO9CUO ; ! 200-999
1TO9CUODI ;
LOHKI ;


LEXICON OKTAF
ok0ta:ok'ta OKTA ;
ok0ta#lohki:ok'ta OKTALOHKI ;
akta+Num+Sg+Nom:akta%> K ;
akta#lohki+Num+Sg+Nom:akta#lohki%> K ;
vuosttas+A+Ord:vuosttas VUOSTTAS ;
vuosttaš+A+Ord:vuosttaž VUOSTTAS ;
! K ; this lead to "go +Clt" as an analysis, and was removed.
! Thus, direction to K should be made at an earlier point


LEXICON 2TO9F
guok0te:guok't GUOKTE ;
nubbi+A+Ord:nubbi%> nubbicase ;
guovttis+N+Coll+Sg+Nom:guovttes%> K ;
guovttis:guok'tis GUOVTTIS ;
golbma GOLBMA ;
goalmmát+A+Ord:goalmmád VUOSTTAS ;
golmmas:golbmas OVCCIS ;
njeallje:njeallj GUOKTE ;
njeallja+Num+Sg+Nom:njeallja%> K ;
njeallja+Num+Sg+Gen:njealja%> K ;
njeallja+Num+Sg+Acc:njealja%> K ;
njealját+A+Ord:njealjád VUOSTTAS ;
njealjis:njealljis OVCCIS ;
vihtta:vi VIHTTA ;
viđát+A+Ord:viđád VUOSTTAS ;
viđas:vi VIDAS ;
guhtta:gu VIHTTA ;
guđát+A+Ord:guđád VUOSTTAS ;
guđas:gu VIDAS ;
čieža:či CIEZA ;
gieža:gi CIEZA ;
čihččet+A+Ord:čihččed VUOSTTAS ;
gihččet+A+Ord:gihččed VUOSTTAS ;
čie00žas:čieh'čas OVCCIS ;
gie00žas:gieh'čas OVCCIS ;
gávcci:gák'ci GAVCCI ;
gávccát+A+Ord:gávccád VUOSTTAS ;
gávccis:gák'cis OVCCIS ;
ovcci:ok'ci GAVCCI ;
ovccát+A+Ord:ovccád VUOSTTAS ;
ovccis:ok'cis OVCCIS ;


LEXICON 11TO99F
ok0ta#nuppe#lohkái:ok'ta OKTANUPPELOHKAI ;
 ok0ta#nuppe#lohkái+Num+Sg+Loc:okta%>#nuppe#logi%>s K ; !time
 ok0ta#nuppe#lohkái+Num+Sg+Ill:okta%>#nuppe#lohká%>j K ; !time
 ok0ta#nuppe#lohkái+Num+Sg+Attr:okta%>#nuppe#logi%> K ; !time
ok0ta#goalmmát#lohkái:ok'ta OKTAGOALMMATLOHKAI ;
ok0ta#njealját#lohkái:ok'ta OKTANJEALJATLOHKAI ;
ok0ta#viđát#lohkái:ok'ta OKTAVIDATLOHKAI ;
ok0ta#guđát#lohkái:ok'ta OKTAGUDATLOHKAI ;
ok0ta#čihččet#lohkái:ok'ta OKTACIHCCETLOHKAI ;
ok0ta#gávccát#lohkái:ok'ta OKTAGAVCCATLOHKAI ;
ok0ta#ovccát#lohkái:ok'ta OKTAOVCCATLOHKAI ;
ok0ta#logát#lohkái:ok'ta OKTALOGATLOHKAI ;
guok0te#nuppe#lohkái:guok't GUOKTENUPPELOHKAI ;
 guok0te#nuppe#lohkái+Num+Sg+Loc:guokte%>#nuppe#logi%>s K ; !time
 guok0te#nuppe#lohkái+Num+Sg+Ill:guokte%>#nuppe#lohká%>j K ; !time
 guok0te#nuppe#lohkái+Num+Sg+Attr:guokte%>#nuppe#logi%> K ; !time
guok0te#goalmmát#lohkái:guok't GUOKTEGOALMMATLOHKAI ;
guok0te#njealját#lohkái:guok't GUOKTENJEALJATLOHKAI ;
guok0te#viđát#lohkái:guok't GUOKTEVIDATLOHKAI ;
guok0te#guđát#lohkái:guok't GUOKTEGUDATLOHKAI ;
guok0te#čihččet#lohkái:guok't GUOKTECIHCCETLOHKAI ;
guok0te#gávccát#lohkái:guok't GUOKTEGAVCCATLOHKAI ;
guok0te#ovccát#lohkái:guok't GUOKTEOVCCATLOHKAI ;
guok0te#logát#lohkái:guok't GUOKTELOGATLOHKAI ;
nubbe#nuppe#lohkái:nubb NUBBENUPPELOHKAI ;
 nubbe#nuppe#lohkái+Num+Sg+Loc:nubbe%>#nuppe#logi%>s K ; !time
 nubbe#nuppe#lohkái+Num+Sg+Ill:nubbe%>#nuppe#lohká%>j K ; !time
 nubbe#nuppe#lohkái+Num+Sg+Attr:nubbe%>#nuppe#logi%> K ; !time
nubbe#goalmmát#lohkái:nubb NUBBEGOALMMATLOHKAI ;
nubbe#njealját#lohkái:nubb NUBBENJEALJATLOHKAI ;
nubbe#viđát#lohkái:nubb NUBBEVIDATLOHKAI ;
nubbe#guđát#lohkái:nubb NUBBEGUDATLOHKAI ;
nubbe#čihččet#lohkái:nubb NUBBECIHCCETLOHKAI ;
nubbe#gávccát#lohkái:nubb NUBBEGAVCCATLOHKAI ;
nubbe#ovccát#lohkái:nubb NUBBEOVCCATLOHKAI ;
nubbe#logát#lohkái:nubb NUBBELOGATLOHKAI ;
golbma#nuppe#lohkái:golbma GOLBMANUPPELOHKAI ;
golbma#goalmmát#lohkái:golbma GOLBMAGOALMMATLOHKAI ;
golbma#njealját#lohkái:golbma GOLBMANJEALJATLOHKAI ;
golbma#viđát#lohkái:golbma GOLBMAVIDATLOHKAI ;
golbma#guđát#lohkái:golbma GOLBMAGUDATLOHKAI ;
golbma#čihččet#lohkái:golbma GOLBMACIHCCETLOHKAI ;
golbma#gávccát#lohkái:golbma GOLBMAGAVCCATLOHKAI ;
golbma#ovccát#lohkái:golbma GOLBMAOVCCATLOHKAI ;
golbma#logát#lohkái:golbma GOLBMALOGATLOHKAI ;
njeallje#nuppe#lohkái:njeallj GUOKTENUPPELOHKAI ;
njeallje#goalmmát#lohkái:njeallj GUOKTEGOALMMATLOHKAI ;
njeallje#njealját#lohkái:njeallj GUOKTENJEALJATLOHKAI ;
njeallje#viđát#lohkái:njeallj GUOKTEVIDATLOHKAI ;
njeallje#guđát#lohkái:njeallj GUOKTEGUDATLOHKAI ;
njeallje#čihččet#lohkái:njeallj GUOKTECIHCCETLOHKAI ;
njeallje#gávccát#lohkái:njeallj GUOKTEGAVCCATLOHKAI ;
njeallje#ovccát#lohkái:njeallj GUOKTEOVCCATLOHKAI ;
njeallje#logát#lohkái:njeallj GUOKTELOGATLOHKAI ;
vihtta#nuppe#lohkái:vi VIHTTANUPPELOHKAI ;
vihtta#goalmmát#lohkái:vi VIHTTAGOALMMATLOHKAI ;
vihtta#njealját#lohkái:vi VIHTTANJEALJATLOHKAI ;
vihtta#viđát#lohkái:vi VIHTTAVIDATLOHKAI ;
vihtta#guđát#lohkái:vi VIHTTAGUDATLOHKAI ;
vihtta#čihččet#lohkái:vi VIHTTACIHCCETLOHKAI ;
vihtta#gávccát#lohkái:vi VIHTTAGAVCCATLOHKAI ;
vihtta#ovccát#lohkái:vi VIHTTAOVCCATLOHKAI ;
vihtta#logát#lohkái:vi VIHTTALOGATLOHKAI ;
guhtta#nuppe#lohkái:gu VIHTTANUPPELOHKAI ;
guhtta#goalmmát#lohkái:gu VIHTTAGOALMMATLOHKAI ;
guhtta#njealját#lohkái:gu VIHTTANJEALJATLOHKAI ;
guhtta#viđát#lohkái:gu VIHTTAVIDATLOHKAI ;
guhtta#guđát#lohkái:gu VIHTTAGUDATLOHKAI ;
guhtta#čihččet#lohkái:gu VIHTTACIHCCETLOHKAI ;
guhtta#gávccát#lohkái:gu VIHTTAGAVCCATLOHKAI ;
guhtta#ovccát#lohkái:gu VIHTTAOVCCATLOHKAI ;
guhtta#logát#lohkái:gu VIHTTALOGATLOHKAI ;
čieža#nuppe#lohkái:či CIEZANUPPELOHKAI ;
čieža#goalmmát#lohkái:či CIEZAGOALMMATLOHKAI ;
čieža#njealját#lohkái:či CIEZANJEALJATLOHKAI ;
čieža#viđát#lohkái:či CIEZAVIDATLOHKAI ;
čieža#guđát#lohkái:či CIEZAGUDATLOHKAI ;
čieža#čihččet#lohkái:či CIEZACIHCCETLOHKAI ;
čieža#gávccát#lohkái:či CIEZAGAVCCATLOHKAI ;
čieža#ovccát#lohkái:či CIEZAOVCCATLOHKAI ;
čieža#logát#lohkái:či CIEZALOGATLOHKAI ;
gieža#nuppe#lohkái:gi CIEZANUPPELOHKAI ;
gieža#goalmmát#lohkái:gi CIEZAGOALMMATLOHKAI ;
gieža#njealját#lohkái:gi CIEZANJEALJATLOHKAI ;
gieža#viđát#lohkái:gi CIEZAVIDATLOHKAI ;
gieža#guđát#lohkái:gi CIEZAGUDATLOHKAI ;
gieža#gihččet#lohkái:gi CIEZACIHCCETLOHKAI ;
gieža#gávccát#lohkái:gi CIEZAGAVCCATLOHKAI ;
gieža#ovccát#lohkái:gi CIEZAOVCCATLOHKAI ;
gieža#logát#lohkái:gi CIEZALOGATLOHKAI ;
gávcci#nuppe#lohkái:gák'ci GAVCCINUPPELOHKAI ;
gávcci#goalmmát#lohkái:gák'ci GAVCCIGOALMMATLOHKAI ;
gávcci#njealját#lohkái:gák'ci GAVCCINJEALJATLOHKAI ;
gávcci#viđát#lohkái:gák'ci GAVCCIVIDATLOHKAI ;
gávcci#guđát#lohkái:gák'ci GAVCCIGUDATLOHKAI ;
gávcci#čihččet#lohkái:gák'ci GAVCCICIHCCETLOHKAI ;
gávcci#gávccát#lohkái:gák'ci GAVCCIGAVCCATLOHKAI ;
gávcci#ovccát#lohkái:gák'ci GAVCCIOVCCATLOHKAI ;
gávcci#logát#lohkái:gák'ci GAVCCILOGATLOHKAI ;
ovcci#nuppe#lohkái:ok'ci GAVCCINUPPELOHKAI ;
ovcci#goalmmát#lohkái:ok'ci GAVCCIGOALMMATLOHKAI ;
ovcci#njealját#lohkái:ok'ci GAVCCINJEALJATLOHKAI ;
ovcci#viđát#lohkái:ok'ci GAVCCIVIDATLOHKAI ;
ovcci#guđát#lohkái:ok'ci GAVCCIGUDATLOHKAI ;
ovcci#čihččet#lohkái:ok'ci GAVCCICIHCCETLOHKAI ;
ovcci#gávccát#lohkái:ok'ci GAVCCIGAVCCATLOHKAI ;
ovcci#ovccát#lohkái:ok'ci GAVCCIOVCCATLOHKAI ;
ovcci#logát#lohkái:ok'ci GAVCCILOGATLOHKAI ;
okta# NUPPELOHKAI ;
guokte# NUPPELOHKAI ;
golbma# NUPPELOHKAI ;
njeallje# NUPPELOHKAI ;
njeallja# NUPPELOHKAI ;
vihtta# NUPPELOHKAI ;
guhtta# NUPPELOHKAI ;
čieža# NUPPELOHKAI ;
gieža# NUPPELOHKAI ;
gávcci# NUPPELOHKAI ;
ovcci# NUPPELOHKAI ;

LEXICON LOGIF
logi: LOGI ;
logi+Num+Sg+Nom:lot%> K ;
logi+Num+Sg+Acc+Attr:lot%> K ;
logi#+Num+Sg+Acc+Attr:lot»# NUMERALCOMPOUNDS ;
logát+A+Ord:logád VUOSTTAS ;
logis:loh'kis OVCCIS ;


LEXICON BARELOGIF
logi: LOGI ;
logát+A+Ord:logád VUOSTTAS ;
logis:loh'kis OVCCIS ;
máŋga#logis:máŋga#loh'kis OVCCIS ;

LEXICON LOHKI
lohki+Num+Sg+Nom:lohki%> K ;

!LEXICON NL
!NUPPELOHKAI ;

LEXICON 2TO9LOG
guok0te#logi:guok't GUOKTELOGI ;
golbma#logi:golbma GOLBMALOGI ;
njeallje#logi:njeallj GUOKTELOGI ;
njeallja#logi+Num+Sg+Nom:njeallja#logi%> K ;
njeallja#logi+Num+Sg+Acc:njeallja#logi%> K ;
njeallja#logi+Num+Sg+Gen:njealja#logi%> K ;
vihtta#logi:vi VIHTTALOGI ;
guhtta#logi:gu VIHTTALOGI ;
čieža#logi:či CIEZALOGI ;
gieža#logi:gi CIEZALOGI ;
gávcci#logi:gák'ci GAVCCILOGI ;
ovcci#logi:ok'ci GAVCCILOGI ;
nubbe#logi:nubb NUBBELOGI ;
nubbe# LOHKAI-END ;
guok0te# LOHKAI-END ;
golbma# LOHKAI-END ;
njeallje# LOHKAI-END ;
njeallja# LOHKAI-END ;
vihtta# LOHKAI-END ;
guhtta# LOHKAI-END ;
čieža# LOHKAI-END ;
gieža# LOHKAI-END ;
gávcci# LOHKAI-END ;
ovcci# LOHKAI-END ;


LEXICON 21TO99
guok0te#logi#:guok't GUOKTELOGIOKTA ;
guok0te#logi#:guok't GUOKTELOGIGUOKTE ;
guok0te#logi#:guok't GUOKTELOGIGOLBMA ;
guok0te#logi#:guok't GUOKTELOGINJEALLJE ;
guok0te#logi#:guok't GUOKTELOGIVIHTTA ;
guok0te#logi#:guok't GUOKTELOGIGUHTTA ;
guok0te#logi#:guok't GUOKTELOGICIEZA ;
guok0te#logi#:guok't GUOKTELOGIGAVCCI ;
guok0te#logi#:guok't GUOKTELOGIOVCCI ;
golbma#logi#:golbma GOLBMALOGIOKTA ;
golbma#logi#:golbma GOLBMALOGIGUOKTE ;
golbma#logi#:golbma GOLBMALOGIGOLBMA ;
golbma#logi#:golbma GOLBMALOGINJEALLJE ;
golbma#logi#:golbma GOLBMALOGIVIHTTA ;
golbma#logi#:golbma GOLBMALOGIGUHTTA ;
golbma#logi#:golbma GOLBMALOGICIEZA ;
golbma#logi#:golbma GOLBMALOGIGAVCCI ;
golbma#logi#:golbma GOLBMALOGIOVCCI ;
njeallje#logi#:njeallj GUOKTELOGIOKTA ;
njeallje#logi#:njeallj GUOKTELOGIGUOKTE ;
njeallje#logi#:njeallj GUOKTELOGIGOLBMA ;
njeallje#logi#:njeallj GUOKTELOGINJEALLJE ;
njeallje#logi#:njeallj GUOKTELOGIVIHTTA ;
njeallje#logi#:njeallj GUOKTELOGIGUHTTA ;
njeallje#logi#:njeallj GUOKTELOGICIEZA ;
njeallje#logi#:njeallj GUOKTELOGIGAVCCI ;
njeallje#logi#:njeallj GUOKTELOGIOVCCI ;
vihtta#logi#:vi VIHTTALOGIOKTA ;
vihtta#logi#:vi VIHTTALOGIGUOKTE ;
vihtta#logi#:vi VIHTTALOGIGOLBMA ;
vihtta#logi#:vi VIHTTALOGINJEALLJE ;
vihtta#logi#:vi VIHTTALOGIVIHTTA ;
vihtta#logi#:vi VIHTTALOGIGUHTTA ;
vihtta#logi#:vi VIHTTALOGICIEZA ;
vihtta#logi#:vi VIHTTALOGIGAVCCI ;
vihtta#logi#:vi VIHTTALOGIOVCCI ;
guhtta#logi#:gu VIHTTALOGIOKTA ;
guhtta#logi#:gu VIHTTALOGIGUOKTE ;
guhtta#logi#:gu VIHTTALOGIGOLBMA ;
guhtta#logi#:gu VIHTTALOGINJEALLJE ;
guhtta#logi#:gu VIHTTALOGIVIHTTA ;
guhtta#logi#:gu VIHTTALOGIGUHTTA ;
guhtta#logi#:gu VIHTTALOGICIEZA ;
guhtta#logi#:gu VIHTTALOGIGAVCCI ;
guhtta#logi#:gu VIHTTALOGIOVCCI ;
čieža#logi#:čieža GOLBMALOGIOKTA ;
gieža#logi#:gieža GOLBMALOGIOKTA ;
čieža#logi#:čieža GOLBMALOGIGUOKTE ;
gieža#logi#:gieža GOLBMALOGIGUOKTE ;
čieža#logi#:čieža GOLBMALOGIGOLBMA ;
gieža#logi#:gieža GOLBMALOGIGOLBMA ;
čieža#logi#:čieža GOLBMALOGINJEALLJE ;
gieža#logi#:gieža GOLBMALOGINJEALLJE ;
čieža#logi#:čieža GOLBMALOGIVIHTTA ;
gieža#logi#:gieža GOLBMALOGIVIHTTA ;
čieža#logi#:čieža GOLBMALOGIGUHTTA ;
gieža#logi#:gieža GOLBMALOGIGUHTTA ;
čieža#logi#:čieža GOLBMALOGICIEZA ;
gieža#logi#:gieža GOLBMALOGICIEZA ;
čieža#logi#:čieža GOLBMALOGIGAVCCI ;
gieža#logi#:gieža GOLBMALOGIGAVCCI ;
čieža#logi#:čieža GOLBMALOGIOVCCI ;
gieža#logi#:gieža GOLBMALOGIOVCCI ;
gávcci#logi#:gák'ci GAVCCILOGIOKTA ;
gávcci#logi#:gák'ci GAVCCILOGIGUOKTE ;
gávcci#logi#:gák'ci GAVCCILOGIGOLBMA ;
gávcci#logi#:gák'ci GAVCCILOGINJEALLJE ;
gávcci#logi#:gák'ci GAVCCILOGIVIHTTA ;
gávcci#logi#:gák'ci GAVCCILOGIGUHTTA ;
gávcci#logi#:gák'ci GAVCCILOGICIEZA ;
gávcci#logi#:gák'ci GAVCCILOGIGAVCCI ;
gávcci#logi#:gák'ci GAVCCILOGIOVCCI ;
ovcci#logi#:ok'ci GAVCCILOGIOKTA ;
ovcci#logi#:ok'ci GAVCCILOGIGUOKTE ;
ovcci#logi#:ok'ci GAVCCILOGIGOLBMA ;
ovcci#logi#:ok'ci GAVCCILOGINJEALLJE ;
ovcci#logi#:ok'ci GAVCCILOGIVIHTTA ;
ovcci#logi#:ok'ci GAVCCILOGIGUHTTA ;
ovcci#logi#:ok'ci GAVCCILOGICIEZA ;
ovcci#logi#:ok'ci GAVCCILOGIGAVCCI ;
ovcci#logi#:ok'ci GAVCCILOGIOVCCI ;
guokte#logi#:guokte#logi num-ordinal ;
golbma#logi#:golbma#logi# num-ordinal ;
njeallje#logi#:njeallje#logi# num-ordinal ;
njeallja#logi#:njeallja#logi# num-ordinal ;
vihtta#logi#:vihtta#logi# num-ordinal ;
guhtta#logi#:guhtta#logi# num-ordinal ;
čieža#logi#:čieža#logi# num-ordinal ;
gieža#logi#:gieža#logi# num-ordinal ;
gávcci#logi#:gávcci#logi# num-ordinal ;
ovcci#logi#:ovcci#logi# num-ordinal ;
guokte#logi# num-collective ;
golbma#logi# num-collective ;
njeallje#logi# num-collective ;
njeallja#logi# num-collective ;
vihtta#logi# num-collective ;
guhtta#logi# num-collective ;
čieža#logi# num-collective ;
gieža#logi# num-collective ;
gávcci#logi# num-collective ;
ovcci#logi# num-collective ;


LEXICON 111TO119
ok0ta#nuppe#lohkái:ok'ta OKTANUPPELOHKAI ;
ok0ta#goalmmát#lohkái:ok'ta OKTAGOALMMATLOHKAI ;
ok0ta#njealját#lohkái:ok'ta OKTANJEALJATLOHKAI ;
ok0ta#viđát#lohkái:ok'ta OKTAVIDATLOHKAI ;
ok0ta#guđát#lohkái:ok'ta OKTAGUDATLOHKAI ;
ok0ta#čihččet#lohkái:ok'ta OKTACIHCCETLOHKAI ;
ok0ta#gávccát#lohkái:ok'ta OKTAGAVCCATLOHKAI ;
ok0ta#ovccát#lohkái:ok'ta OKTAOVCCATLOHKAI ;
ok0ta#logát#lohkái:ok'ta OKTALOGATLOHKAI ;
guok0te#nuppe#lohkái:guok't GUOKTENUPPELOHKAI ;
guok0te#goalmmát#lohkái:guok't GUOKTEGOALMMATLOHKAI ;
guok0te#njealját#lohkái:guok't GUOKTENJEALJATLOHKAI ;
guok0te#viđát#lohkái:guok't GUOKTEVIDATLOHKAI ;
guok0te#guđát#lohkái:guok't GUOKTEGUDATLOHKAI ;
guok0te#čihččet#lohkái:guok't GUOKTECIHCCETLOHKAI ;
guok0te#gávccát#lohkái:guok't GUOKTEGAVCCATLOHKAI ;
guok0te#ovccát#lohkái:guok't GUOKTEOVCCATLOHKAI ;
guok0te#logát#lohkái:guok't GUOKTELOGATLOHKAI ;
nubbe#nuppe#lohkái:nubb NUBBENUPPELOHKAI ;
nubbe#goalmmát#lohkái:nubb NUBBEGOALMMATLOHKAI ;
nubbe#njealját#lohkái:nubb NUBBENJEALJATLOHKAI ;
nubbe#viđát#lohkái:nubb NUBBEVIDATLOHKAI ;
nubbe#guđát#lohkái:nubb NUBBEGUDATLOHKAI ;
nubbe#čihččet#lohkái:nubb NUBBECIHCCETLOHKAI ;
nubbe#gávccát#lohkái:nubb NUBBEGAVCCATLOHKAI ;
nubbe#ovccát#lohkái:nubb NUBBEOVCCATLOHKAI ;
nubbe#logát#lohkái:nubb NUBBELOGATLOHKAI ;
golbma#nuppe#lohkái:golbma GOLBMANUPPELOHKAI ;
golbma#goalmmát#lohkái:golbma GOLBMAGOALMMATLOHKAI ;
golbma#njealját#lohkái:golbma GOLBMANJEALJATLOHKAI ;
golbma#viđát#lohkái:golbma GOLBMAVIDATLOHKAI ;
golbma#guđát#lohkái:golbma GOLBMAGUDATLOHKAI ;
golbma#čihččet#lohkái:golbma GOLBMACIHCCETLOHKAI ;
golbma#gávccát#lohkái:golbma GOLBMAGAVCCATLOHKAI ;
golbma#ovccát#lohkái:golbma GOLBMAOVCCATLOHKAI ;
golbma#logát#lohkái:golbma GOLBMALOGATLOHKAI ;
njeallje#nuppe#lohkái:njeallj GUOKTENUPPELOHKAI ;
njeallje#goalmmát#lohkái:njeallj GUOKTEGOALMMATLOHKAI ;
njeallje#njealját#lohkái:njeallj GUOKTENJEALJATLOHKAI ;
njeallje#viđát#lohkái:njeallj GUOKTEVIDATLOHKAI ;
njeallje#guđát#lohkái:njeallj GUOKTEGUDATLOHKAI ;
njeallje#čihččet#lohkái:njeallj GUOKTECIHCCETLOHKAI ;
njeallje#gávccát#lohkái:njeallj GUOKTEGAVCCATLOHKAI ;
njeallje#ovccát#lohkái:njeallj GUOKTEOVCCATLOHKAI ;
njeallje#logát#lohkái:njeallj GUOKTELOGATLOHKAI ;
vihtta#nuppe#lohkái:vi VIHTTANUPPELOHKAI ;
vihtta#goalmmát#lohkái:vi VIHTTAGOALMMATLOHKAI ;
vihtta#njealját#lohkái:vi VIHTTANJEALJATLOHKAI ;
vihtta#viđát#lohkái:vi VIHTTAVIDATLOHKAI ;
vihtta#guđát#lohkái:vi VIHTTAGUDATLOHKAI ;
vihtta#čihččet#lohkái:vi VIHTTACIHCCETLOHKAI ;
vihtta#gávccát#lohkái:vi VIHTTAGAVCCATLOHKAI ;
vihtta#ovccát#lohkái:vi VIHTTAOVCCATLOHKAI ;
vihtta#logát#lohkái:vi VIHTTALOGATLOHKAI ;
guhtta#nuppe#lohkái:gu VIHTTANUPPELOHKAI ;
guhtta#goalmmát#lohkái:gu VIHTTAGOALMMATLOHKAI ;
guhtta#njealját#lohkái:gu VIHTTANJEALJATLOHKAI ;
guhtta#viđát#lohkái:gu VIHTTAVIDATLOHKAI ;
guhtta#guđát#lohkái:gu VIHTTAGUDATLOHKAI ;
guhtta#čihččet#lohkái:gu VIHTTACIHCCETLOHKAI ;
guhtta#gávccát#lohkái:gu VIHTTAGAVCCATLOHKAI ;
guhtta#ovccát#lohkái:gu VIHTTAOVCCATLOHKAI ;
guhtta#logát#lohkái:gu VIHTTALOGATLOHKAI ;
čieža#nuppe#lohkái:či CIEZANUPPELOHKAI ;
čieža#goalmmát#lohkái:či CIEZAGOALMMATLOHKAI ;
čieža#njealját#lohkái:či CIEZANJEALJATLOHKAI ;
čieža#viđát#lohkái:či CIEZAVIDATLOHKAI ;
čieža#guđát#lohkái:či CIEZAGUDATLOHKAI ;
čieža#čihččet#lohkái:či CIEZACIHCCETLOHKAI ;
čieža#gávccát#lohkái:či CIEZAGAVCCATLOHKAI ;
čieža#ovccát#lohkái:či CIEZAOVCCATLOHKAI ;
čieža#logát#lohkái:či CIEZALOGATLOHKAI ;
gieža#nuppe#lohkái:gi CIEZANUPPELOHKAI ;
gieža#goalmmát#lohkái:gi CIEZAGOALMMATLOHKAI ;
gieža#njealját#lohkái:gi CIEZANJEALJATLOHKAI ;
gieža#viđát#lohkái:gi CIEZAVIDATLOHKAI ;
gieža#guđát#lohkái:gi CIEZAGUDATLOHKAI ;
gieža#gihččet#lohkái:gi CIEZACIHCCETLOHKAI ;
gieža#gávccát#lohkái:gi CIEZAGAVCCATLOHKAI ;
gieža#ovccát#lohkái:gi CIEZAOVCCATLOHKAI ;
gieža#logát#lohkái:gi CIEZALOGATLOHKAI ;
gávcci#nuppe#lohkái:gák'ci GAVCCINUPPELOHKAI ;
gávcci#goalmmát#lohkái:gák'ci GAVCCIGOALMMATLOHKAI ;
gávcci#njealját#lohkái:gák'ci GAVCCINJEALJATLOHKAI ;
gávcci#viđát#lohkái:gák'ci GAVCCIVIDATLOHKAI ;
gávcci#guđát#lohkái:gák'ci GAVCCIGUDATLOHKAI ;
gávcci#čihččet#lohkái:gák'ci GAVCCICIHCCETLOHKAI ;
gávcci#gávccát#lohkái:gák'ci GAVCCIGAVCCATLOHKAI ;
gávcci#ovccát#lohkái:gák'ci GAVCCIOVCCATLOHKAI ;
gávcci#logát#lohkái:gák'ci GAVCCILOGATLOHKAI ;
ovcci#nuppe#lohkái:ok'ci GAVCCINUPPELOHKAI ;
ovcci#goalmmát#lohkái:ok'ci GAVCCIGOALMMATLOHKAI ;
ovcci#njealját#lohkái:ok'ci GAVCCINJEALJATLOHKAI ;
ovcci#viđát#lohkái:ok'ci GAVCCIVIDATLOHKAI ;
ovcci#guđát#lohkái:ok'ci GAVCCIGUDATLOHKAI ;
ovcci#čihččet#lohkái:ok'ci GAVCCICIHCCETLOHKAI ;
ovcci#gávccát#lohkái:ok'ci GAVCCIGAVCCATLOHKAI ;
ovcci#ovccát#lohkái:ok'ci GAVCCIOVCCATLOHKAI ;
ovcci#logát#lohkái:ok'ci GAVCCILOGATLOHKAI ;
okta# NUPPELOHKAI ;
guokte# NUPPELOHKAI ;
golbma# NUPPELOHKAI ;
njeallje# NUPPELOHKAI ;
njeallja# NUPPELOHKAI ;
vihtta# NUPPELOHKAI ;
guhtta# NUPPELOHKAI ;
čieža# NUPPELOHKAI ;
gieža# NUPPELOHKAI ;
gávcci# NUPPELOHKAI ;
ovcci# NUPPELOHKAI ;
!okta#:okta# 111TO119NUPPELOHKAI ;
!guokte#:guokte# 111TO119NUPPELOHKAI ;
!golbma#:golbma# 111TO119NUPPELOHKAI ;
!njeallje#:njeallje# 111TO119NUPPELOHKAI ;
!njeallja#:njeallja# 111TO119NUPPELOHKAI ;
!vihtta#:vihtta# 111TO119NUPPELOHKAI ;
!guhtta#:guhtta# 111TO119NUPPELOHKAI ;
!čieža#:čieža# 111TO119NUPPELOHKAI ;
!gieža#:gieža# 111TO119NUPPELOHKAI ;
!gávcci#:gávcci# 111TO119NUPPELOHKAI ;
!ovcci#:ovcci# 111TO119NUPPELOHKAI ;

!LEXICON 121TO199
!guokte#logi#:guokte#logi# OKTAF ;
!golbma#logi#:golbma#logi# OKTAF ;
!njeallje#logi#:njeallje#logi# OKTAF ;
!vihtta#logi#:vihtta#logi# OKTAF ;
!guhtta#logi#:guhtta#logi# OKTAF ;
!čieža#logi#:čieža#logi# OKTAF ;
!gieža#logi#:gieža#logi# OKTAF ;
!gávcci#logi#:gávcci#logi# OKTAF ;
!ovcci#logi#:ovcci#logi# OKTAF ;
!guokte#logi#:guokte#logi# 2TO9F ;
!golbma#logi#:golbma#logi# 2TO9F ;
!njeallje#logi#:njeallje#logi# 2TO9F ;
!njeallja#logi#:njeallja#logi# 2TO9F ;
!vihtta#logi#:vihtta#logi# 2TO9F ;
!guhtta#logi#:guhtta#logi# 2TO9F ;
!čieža#logi#:čieža#logi# 2TO9F ;
!gieža#logi#:gieža#logi# 2TO9F ;
!gávcci#logi#:gávcci#logi# 2TO9F ;
!ovcci#logi#:ovcci#logi# 2TO9F ;
!guokte#logi#:guokte#logi# num-ordinal ;
!golbma#logi#:golbma#logi# num-ordinal ;
!njeallje#logi#:njeallje#logi# num-ordinal ;
!vihtta#logi#:vihtta#logi# num-ordinal ;
!guhtta#logi#:guhtta#logi# num-ordinal ;
!čieža#logi#:čieža#logi# num-ordinal ;
!gieža#logi#:gieža#logi# num-ordinal ;
!gávcci#logi#:gávcci#logi# num-ordinal ;
!ovcci#logi#:ovcci#logi# num-ordinal ;
!guokte#logi#:guokte#logi# num-collective ;
!golbma#logi#:golbma#logi# num-collective ;
!njeallje#logi#:njeallje#logi# num-collective ;
!vihtta#logi#:vihtta#logi# num-collective ;
!guhtta#logi#:guhtta#logi# num-collective ;
!čieža#logi#:čieža#logi# num-collective ;
!gieža#logi#:gieža#logi# num-collective ;
!gávcci#logi#:gávcci#logi# num-collective ;
!ovcci#logi#:ovcci#logi# num-collective ;


LEXICON CUODI
čuođi#:čuođi# LOGIF ;
čuođi#+Num+Sg+Gen:čuođi»# NUMERALCOMPOUNDS ;
čuođi#guokte#logi:čuođi#guok't GUOKTELOGI  ;
čuođi#golbma#logi:čuođi#golbma GOLBMALOGI ;
čuođi#njeallje#logi:čuođi#njeallj GUOKTELOGI ;
čuođi#vihtta#logi:čuođi#vi VIHTTALOGI ;
čuođi#guhtta#logi:čuođi#gu VIHTTALOGI ;
čuođi#čieža#logi:čuođi#či CIEZALOGI ;
čuođi#gieža#logi:čuođi#gi CIEZALOGI ;
čuođi#gávcci#logi:čuođi#gák'ci GAVCCILOGI ;
čuođi#ovcci#logi:čuođi#ok'ci GAVCCILOGI ;
čuođi#ovttas:čuođi#ok'tas OVCCIS ;
čuođi#guokte# LOHKAI-END  ;
čuođi#golbma# LOHKAI-END ;
čuođi#njeallje# LOHKAI-END ;
čuođi#vihtta# LOHKAI-END ;
čuođi#guhtta# LOHKAI-END ;
čuođi#čieža# LOHKAI-END ;
čuođi#gieža# LOHKAI-END ;
čuođi#gávcci# LOHKAI-END ;
čuođi#ovcci# LOHKAI-END ;
čuođi#:čuođi# OKTAF ;
čuođi#:čuođi# 2TO9F ;
čuođát+A+Ord:čuođád VUOSTTAS ;
čuođi#:čuođi# LOHKI ;
čuođi# 21TO99 ;
čuođi# 111TO119 ;
okta#čuohti#:okta#čuohti# LOGIF ;
okta#čuohti#guokte#logi:okta#čuohti#guok't GUOKTELOGI ;
okta#čuohti#golbma#logi:okta#čuohti#golbma GOLBMALOGI ;
okta#čuohti#njeallje#logi:okta#čuohti#njeallj GUOKTELOGI ;
okta#čuohti#vihtta#logi:okta#čuohti#vi VIHTTALOGI ;
okta#čuohti#guhtta#logi:okta#čuohti#gu VIHTTALOGI ;
okta#čuohti#čieža#logi:okta#čuohti#či CIEZALOGI ;
okta#čuohti#gieža#logi:okta#čuohti#gi CIEZALOGI ;
okta#čuohti#gávcci#logi:okta#čuohti#gák'ci GAVCCILOGI ;
okta#čuohti#ovcci#logi:okta#čuohti#ok'ci GAVCCILOGI ;
okta#čuohti#ovttas:okta#čuohti#ok'tas OVCCIS ;
okta#čuohti#guokte# LOHKAI-END  ;
okta#čuohti#golbma# LOHKAI-END ;
okta#čuohti#njeallje# LOHKAI-END ;
okta#čuohti#vihtta# LOHKAI-END ;
okta#čuohti#guhtta# LOHKAI-END ;
okta#čuohti#čieža# LOHKAI-END ;
okta#čuohti#gieža# LOHKAI-END ;
okta#čuohti#gávcci# LOHKAI-END ;
okta#čuohti#ovcci# LOHKAI-END ;
okta#čuohti#:okta#čuohti# OKTAF ;
okta#čuohti#:okta#čuohti# 2TO9F ;
okta#čuohti#:okta#čuohti# LOHKI ;
okta#čuohti# 21TO99 ;
okta#čuohti# 111TO119 ;
čuođi+Num+Sg+Nom:čuođi%> K ;
!Troms:
čuoh0ti+Num+Attr:čuohti%> K ;
čuoh0ti#+Num+Attr:čuohti»# NUMERALCOMPOUNDS ;
čuohti+Num+Sg+Nom:čuohti%> K ;
čuohti+Num+Sg+Acc:čuođi%> K ;
čuohti+Num+Sg+Gen:čuođi%> K ;
čuohti+Num+Sg+Loc:čuođi%>s K ;
 čuohti+Num+Sg+Loc+Use/Sub:čuođi%>n K ; ! !SOUTH
čuohti+Num+Pl+Nom:čuođi%>t K ;
čuohti+Num+Sg+Ill:čuohtá%>j K ;
čuohti+Num+Sg+Com:čuđi%>jn K ;
čuohti+Num+Pl+Acc:čuđi%>X5jd K ;
čuohti+Num+Pl+Gen:čuđi%>X5jd K ;
čuohti+Num+Pl+Ill:čuđi%>jde K ;
čuohti+Num+Pl+Loc:čuđi%>jn K ;
čuohti+Num+Pl+Com:čuđi%>jgujn K ;
čuohti+Num+Ess:čuohti%>n K ;
čuohti#:čuohti# LOGIF ;
čuohti#guokte#logi:čuohti#guok't GUOKTELOGI ;
čuohti#golbma#logi:čuohti#golbma GOLBMALOGI ;
čuohti#njeallje#logi:čuohti#njeallj GUOKTELOGI ;
čuohti#vihtta#logi:čuohti#vi VIHTTALOGI ;
čuohti#guhtta#logi:čuohti#gu VIHTTALOGI ;
čuohti#čieža#logi:čuohti#či CIEZALOGI ;
čuohti#gieža#logi:čuohti#gi CIEZALOGI ;
čuohti#gávcci#logi:čuohti#gák'ci GAVCCILOGI ;
čuohti#ovcci#logi:čuohti#ok'ci GAVCCILOGI ;
čuohti#guokte# LOHKAI-END  ;
čuohti#golbma# LOHKAI-END ;
čuohti#njeallje# LOHKAI-END ;
čuohti#vihtta# LOHKAI-END ;
čuohti#guhtta# LOHKAI-END ;
čuohti#čieža# LOHKAI-END ;
čuohti#gieža# LOHKAI-END ;
čuohti#gávcci# LOHKAI-END ;
čuohti#ovcci# LOHKAI-END ;
čuohti#:čuohti# OKTAF ;
čuohti#:čuohti# 2TO9F ;
čuohti#:čuohti# LOHKI ;
čuohti# 21TO99 ;
čuohti# 111TO119 ;
akta#čuohti+Num+Sg+Nom:akta#čuohti%> K ;



LEXICON 2TO9CUO
guokte# GCUODI ;
golbma# GCUODI ;
njeallje# GCUODI ;
njeallja# GCUODI ;
vihtta# GCUODI ;
guhtta# GCUODI ;
čieža# GCUODI ;
gieža# GCUODI ;
gávcci# GCUODI ;
ovcci# GCUODI ;

LEXICON GCUODI
čuođi#:čuođi# LOGIF ;
čuođi#guokte#logi:čuođi#guok't GUOKTELOGI  ;
čuođi#golbma#logi:čuođi#golbma GOLBMALOGI ;
čuođi#njeallje#logi:čuođi#njeallj GUOKTELOGI ;
čuođi#vihtta#logi:čuođi#vi VIHTTALOGI ;
čuođi#guhtta#logi:čuođi#gu VIHTTALOGI ;
čuođi#čieža#logi:čuođi#či CIEZALOGI ;
čuođi#gieža#logi:čuođi#gi CIEZALOGI ;
čuođi#gávcci#logi:čuođi#gák'ci GAVCCILOGI ;
čuođi#ovcci#logi:čuođi#ok'ci GAVCCILOGI ;
čuođi#guokte# LOHKAI-END  ;
čuođi#golbma# LOHKAI-END ;
čuođi#njeallje# LOHKAI-END ;
čuođi#vihtta# LOHKAI-END ;
čuođi#guhtta# LOHKAI-END ;
čuođi#čieža# LOHKAI-END ;
čuođi#gieža# LOHKAI-END ;
čuođi#gávcci# LOHKAI-END ;
čuođi#ovcci# LOHKAI-END ;
čuođi#:čuođi# OKTAF ;
čuođi#:čuođi# 2TO9F ;
čuođát+A+Ord:čuođád VUOSTTAS ;
čuođi# 21TO99 ;
čuođi# 111TO119 ;
čuođi#:čuođi# LOHKI ;


LEXICON 1TO9CUODI
akta#čuohti+Num+Sg+Nom:akta#čuohti%> K ;
ok0ta#čuohti:ok'ta OKTACUOHTI ;
guokte#čuođi:guok't GUOKTECUODI ;
nubbe#čuohti:nubb NUBBECUOHTI ;
golbma#čuođi:golbma GOLBMACUODI ;
njeallje#čuođi:njeallj GUOKTECUODI ;
njeallja#čuođi+Num+Sg+Nom:njeallja#čuođi%> K ;
njeallja#čuođi+Num+Sg+Acc:njeallja#čuođi%> K ;
njeallja#čuođi+Num+Sg+Gen:njealja#čuođi%> K ;
vihtta#čuođi:vi VIHTTACUODI ;
guhtta#čuođi:gu VIHTTACUODI ;
čieža#čuođi:či CIEZACUODI ;
gieža#čuođi:gi CIEZACUODI ;
gávcci#čuođi:gák'ci GAVCCICUODI ;
ovcci#čuođi:ok'ci GAVCCICUODI ;


! Case forms of the basic digits
! ------------------------------

LEXICON OKTA
 +Num+Sg+Nom:%> K ;
 +Num+Ess:%>n K ;
 +Num+Sg+Acc:%>X4 K ;
 +Num+Sg+Gen:%>X4 K ;
 +Num+Sg+Gen:»X4# NUMERALCOMPOUNDS ;            ! golmmagielat
 +Num+Sg+Loc:%>X4s K ;
 +Num+Sg+Loc+Use/Sub:%>X4n K ; ! !SOUTH
 +Num+Pl+Nom:%>X4t K ;
 +Num+Sg+Ill:%>X3j K ;
 +Num+Sg+Com:%>X5jn K ;
 +Num+Pl+Acc:%>X5jd K ;
 +Num+Pl+Gen:%>X5jd K ;
 +Num+Pl+Ill:%>X5jde K ;
 +Num+Pl+Loc:%>X5jn K ;
 +Num+Pl+Com:%>X5jgujn K ;

LEXICON OKTANUPPELOHKAI
 +Num+Sg+Nom:%>#nuppe#lohká%>j K ;
 +Num+Ess:%>#nuppe#lohki%>n K ;
 +Num+Ess:%>#nuppe#logi%>n K ;
 +Num+Sg+Acc:%>#nuppe#lohká%>j K ;
 +Num+Sg+Gen:%>X4#nuppe#logi%> K ;
 +Num+Sg+Gen:%>X4#nuppe#logi»# NUMERALCOMPOUNDS ;            ! golmmagielat
 +Num+Sg+Nom+Attr:%>X4#nuppe#lot»# NUMERALCOMPOUNDS ;            ! golmmagielat
 +Num+Sg+Nom+Attr:%>#nuppe#lot%> K ;
 +Num+Sg+Nom+Attr:%>n#nuppe#lot%> K ;
 +Num+Sg+Nom+Attr:%>X4#nuppe#lot%> K ;
 +Num+Sg+Nom+Attr:%>X5jn#nuppe#lot%> K ;
 +Num+Sg+Acc+Attr:%>#nuppe#lot%> K ;
 +Num+Sg+Acc+Attr:%>n#nuppe#lot%> K ;
 +Num+Sg+Acc+Attr:%>X4#nuppe#lot%> K ;
 +Num+Sg+Acc+Attr:%>X5jn#nuppe#lot%> K ;
 +Num+Sg+Loc:%>X4#nuppe#logi%>s K ;
 +Num+Sg+Loc+Use/Sub:%>X4#nuppe#logi%>n K ; ! !SOUTH
 +Num+Pl+Nom:%>#nuppe#logi%>t K ;
 +Num+Sg+Ill:%>X4#nuppe#lohká%>j K ;
 +Num+Sg+Com:%>X5jn#nuppe#logi%>jn K ;
 +Num+Pl+Acc:%>#nuppe#logi%>X5jd K ;
 +Num+Pl+Gen:%>#nuppe#logi%>X5jd K ;
 +Num+Pl+Ill:%>#nuppe#logi%>jde K ;
 +Num+Pl+Loc:%>X5jn#nuppe#logi%>jn K ;
 +Num+Pl+Com:%>#nuppe#logi%>jgujn K ;
 +Num+Pl+Loc:%>#nuppe#logi%>jn K ; !Nickel 91 from here downwards
 +Num+Pl+Attr:%>X4t#nuppe#lot%> K ;
 +Num+Pl+Attr:%>X5jd#nuppe#lot%> K ;
 +Num+Pl+Attr:%>X5jn#nuppe#lot%> K ;
 +Num+Pl+Nom:%>X4t#nuppe#logi%>t K ;
 +Num+Pl+Acc:%>X5jd#nuppe#logi%>X5jd K ;
 +Num+Pl+Gen+Use/Sub:%>X5jd#nuppe#logi%>X5jd K ; ! because of speller
 +Num+Pl+Ill+Use/Sub:%>X5jd#nuppe#logi%>X5jd K ; ! because of speller
 +Num+Pl+Com+Use/Sub:%>X5jd#nuppe#logi%>X5jd K ; ! because of speller
 +Num+Pl+Ess:%>X4t#nuppe#logi%>n K ;


LEXICON OKTAGOALMMATLOHKAI
 +Num+Sg+Nom:%>#goalmmát#lohká%>j K ;
 +Num+Ess:%>#goalmmát#lohki%>n K ;
 +Num+Ess:%>#goalmmát#logi%>n K ;
 +Num+Sg+Acc:%>#goalmmát#lohká%>j K ;
 +Num+Sg+Gen:%>X4#goalmmát#logi%> K ;
 +Num+Sg+Gen:%>X4#goalmmát#logi»# NUMERALCOMPOUNDS ;            ! golmmagielat
 +Num+Sg+Nom+Attr:%>X4#goalmmát#lot»# NUMERALCOMPOUNDS ;            ! golmmagielat
 +Num+Sg+Nom+Attr:%>X4#goalmmát#lot%> K ;
 +Num+Sg+Nom+Attr:%>#goalmmát#lot%> K ;
 +Num+Sg+Nom+Attr:%>X5jn#goalmmát#lot%> K ;
 +Num+Sg+Nom+Attr:%>n#goalmmát#lot%> K ;
 +Num+Sg+Acc+Attr:%>X4#goalmmát#lot%> K ;
 +Num+Sg+Acc+Attr:%>#goalmmát#lot%> K ;
 +Num+Sg+Acc+Attr:%>X5jn#goalmmát#lot%> K ;
 +Num+Sg+Acc+Attr:%>n#goalmmát#lot%> K ;
 +Num+Sg+Loc:%>X4#goalmmát#logi%>s K ;
 +Num+Sg+Loc+Use/Sub:%>X4#goalmmát#logi%>n K ; ! !SOUTH
 +Num+Pl+Nom:%>#goalmmát#logi%>t K ;
 +Num+Sg+Ill:%>X4#goalmmát#lohká%>j K ;
 +Num+Sg+Com:%>X5jn#goalmmát#logi%>jn K ;
 +Num+Pl+Acc:%>#goalmmát#logi%>X5jd K ;
 +Num+Pl+Gen:%>#goalmmát#logi%>X5jd K ;
 +Num+Pl+Ill:%>#goalmmát#logi%>jde K ;
 +Num+Pl+Loc:%>X5jn#goalmmát#logi%>jn K ;
 +Num+Pl+Com:%>#goalmmát#logi%>jgujn K ;
 +Num+Pl+Loc:%>#goalmmát#logi%>jn K ; !Nickel 91 from here downwards
 +Num+Pl+Attr:%>X4t#goalmmát#lot%> K ;
 +Num+Pl+Attr:%>X5jd#goalmmát#lot%> K ;
 +Num+Pl+Attr:%>X5jn#goalmmát#lot%> K ;
 +Num+Pl+Nom:%>X4t#goalmmát#logi%>t K ;
 +Num+Pl+Acc:%>X5jd#goalmmát#logi%>X5jd K ;
 +Num+Pl+Gen+Use/Sub:%>X5jd#goalmmát#logi%>X5jd K ; ! because of speller
 +Num+Pl+Ill+Use/Sub:%>X5jd#goalmmát#logi%>X5jd K ; ! because of speller
 +Num+Pl+Com+Use/Sub:%>X5jd#goalmmát#logi%>X5jd K ; ! because of speller
 +Num+Pl+Ess:%>X4t#goalmmát#logi%>n K ;


LEXICON OKTANJEALJATLOHKAI
 +Num+Sg+Nom:%>#njealját#lohká%>j K ;
 +Num+Ess:%>#njealját#lohki%>n K ;
 +Num+Ess:%>#njealját#logi%>n K ;
 +Num+Sg+Acc:%>#njealját#lohká%>j K ;
 +Num+Sg+Gen:%>X4#njealját#logi%> K ;
 +Num+Sg+Gen:%>X4#njealját#logi»# NUMERALCOMPOUNDS ;            ! golmmagielat
 +Num+Sg+Nom+Attr:%>X4#njealját#lot»# NUMERALCOMPOUNDS ;            ! golmmagielat
 +Num+Sg+Nom+Attr:%>X4#njealját#lot%> K ;
 +Num+Sg+Nom+Attr:%>#njealját#lot%> K ;
 +Num+Sg+Nom+Attr:%>X5jn#njealját#lot%> K ;
 +Num+Sg+Nom+Attr:%>n#njealját#lot%> K ;
 +Num+Sg+Acc+Attr:%>X4#njealját#lot%> K ;
 +Num+Sg+Acc+Attr:%>#njealját#lot%> K ;
 +Num+Sg+Acc+Attr:%>X5jn#njealját#lot%> K ;
 +Num+Sg+Acc+Attr:%>n#njealját#lot%> K ;
 +Num+Sg+Loc:%>X4#njealját#logi%>s K ;
 +Num+Sg+Loc+Use/Sub:%>X4#njealját#logi%>n K ; ! !SOUTH
 +Num+Pl+Nom:%>#njealját#logi%>t K ;
 +Num+Sg+Ill:%>X4#njealját#lohká%>j K ;
 +Num+Sg+Com:%>X5jn#njealját#logi%>jn K ;
 +Num+Pl+Acc:%>#njealját#logi%>X5jd K ;
 +Num+Pl+Gen:%>#njealját#logi%>X5jd K ;
 +Num+Pl+Ill:%>#njealját#logi%>jde K ;
 +Num+Pl+Loc:%>X5jn#njealját#logi%>jn K ;
 +Num+Pl+Com:%>#njealját#logi%>jgujn K ;
 +Num+Pl+Loc:%>#njealját#logi%>jn K ; !Nickel 91 from here downwards
 +Num+Pl+Attr:%>X4t#njealját#lot%> K ;
 +Num+Pl+Attr:%>X5jd#njealját#lot%> K ;
 +Num+Pl+Attr:%>X5jn#njealját#lot%> K ;
 +Num+Pl+Nom:%>X4t#njealját#logi%>t K ;
 +Num+Pl+Acc:%>X5jd#njealját#logi%>X5jd K ;
 +Num+Pl+Gen+Use/Sub:%>X5jd#njealját#logi%>X5jd K ; ! because of speller
 +Num+Pl+Ill+Use/Sub:%>X5jd#njealját#logi%>X5jd K ; ! because of speller
 +Num+Pl+Com+Use/Sub:%>X5jd#njealját#logi%>X5jd K ; ! because of speller
 +Num+Pl+Ess:%>X4t#njealját#logi%>n K ;


LEXICON OKTAVIDATLOHKAI
 +Num+Sg+Nom:%>#viđát#lohká%>j K ;
 +Num+Ess:%>#viđát#lohki%>n K ;
 +Num+Ess:%>#viđát#logi%>n K ;
 +Num+Sg+Acc:%>#viđát#lohká%>j K ;
 +Num+Sg+Gen:%>X4#viđát#logi%> K ;
 +Num+Sg+Gen:%>X4#viđát#logi»# NUMERALCOMPOUNDS ;            ! golmmagielat
 +Num+Sg+Nom+Attr:%>X4#viđát#lot»# NUMERALCOMPOUNDS ;            ! golmmagielat
 +Num+Sg+Nom+Attr:%>X4#viđát#lot%> K ;
 +Num+Sg+Nom+Attr:%>X5jn#viđát#lot%> K ;
 +Num+Sg+Nom+Attr:%>#viđát#lot%> K ;
 +Num+Sg+Nom+Attr:%>n#viđát#lot%> K ;
 +Num+Sg+Acc+Attr:%>X4#viđát#lot%> K ;
 +Num+Sg+Acc+Attr:%>X5jn#viđát#lot%> K ;
 +Num+Sg+Acc+Attr:%>#viđát#lot%> K ;
 +Num+Sg+Acc+Attr:%>n#viđát#lot%> K ;
 +Num+Sg+Loc:%>X4#viđát#logi%>s K ;
 +Num+Sg+Loc+Use/Sub:%>X4#viđát#logi%>n K ; ! !SOUTH
 +Num+Pl+Nom:%>#viđát#logi%>t K ;
 +Num+Sg+Ill:%>X4#viđát#lohká%>j K ;
 +Num+Sg+Com:%>X5jn#viđát#logi%>jn K ;
 +Num+Pl+Acc:%>#viđát#logi%>X5jd K ;
 +Num+Pl+Gen:%>#viđát#logi%>X5jd K ;
 +Num+Pl+Ill:%>#viđát#logi%>jde K ;
 +Num+Pl+Loc:%>X5jn#viđát#logi%>jn K ;
 +Num+Pl+Com:%>#viđát#logi%>jgujn K ;
 +Num+Pl+Loc:%>#viđát#logi%>jn K ; !Nickel 91 from here downwards
 +Num+Pl+Attr:%>X4t#viđát#lot%> K ;
 +Num+Pl+Attr:%>X5jd#viđát#lot%> K ;
 +Num+Pl+Attr:%>X5jn#viđát#lot%> K ;
 +Num+Pl+Nom:%>X4t#viđát#logi%>t K ;
 +Num+Pl+Acc:%>X5jd#viđát#logi%>X5jd K ;
 +Num+Pl+Gen+Use/Sub:%>X5jd#viđát#logi%>X5jd K ; ! because of speller
 +Num+Pl+Ill+Use/Sub:%>X5jd#viđát#logi%>X5jd K ; ! because of speller
 +Num+Pl+Com+Use/Sub:%>X5jd#viđát#logi%>X5jd K ; ! because of speller
 +Num+Pl+Ess:%>X4t#viđát#logi%>n K ;


LEXICON OKTAGUDATLOHKAI
 +Num+Sg+Nom:%>#guđát#lohká%>j K ;
 +Num+Ess:%>#guđát#lohki%>n K ;
 +Num+Ess:%>#guđát#logi%>n K ;
 +Num+Sg+Acc:%>#guđát#lohká%>j K ;
 +Num+Sg+Gen:%>X4#guđát#logi%> K ;
 +Num+Sg+Gen:%>X4#guđát#logi»# NUMERALCOMPOUNDS ;            ! golmmagielat
 +Num+Sg+Nom+Attr:%>X4#guđát#lot»# NUMERALCOMPOUNDS ;            ! golmmagielat
 +Num+Sg+Nom+Attr:%>X4#guđát#lot%> K ;
 +Num+Sg+Nom+Attr:%>X5jn#guđát#lot%> K ;
 +Num+Sg+Nom+Attr:%>#guđát#lot%> K ;
 +Num+Sg+Nom+Attr:%>n#guđát#lot%> K ;
 +Num+Sg+Acc+Attr:%>X4#guđát#lot%> K ;
 +Num+Sg+Acc+Attr:%>X5jn#guđát#lot%> K ;
 +Num+Sg+Acc+Attr:%>#guđát#lot%> K ;
 +Num+Sg+Acc+Attr:%>n#guđát#lot%> K ;
 +Num+Sg+Loc:%>X4#guđát#logi%>s K ;
 +Num+Sg+Loc+Use/Sub:%>X4#guđát#logi%>n K ; ! !SOUTH
 +Num+Pl+Nom:%>#guđát#logi%>t K ;
 +Num+Sg+Ill:%>X4#guđát#lohká%>j K ;
 +Num+Sg+Com:%>X5jn#guđát#logi%>jn K ;
 +Num+Pl+Acc:%>#guđát#logi%>X5jd K ;
 +Num+Pl+Gen:%>#guđát#logi%>X5jd K ;
 +Num+Pl+Ill:%>#guđát#logi%>jde K ;
 +Num+Pl+Loc:%>X5jn#guđát#logi%>jn K ;
 +Num+Pl+Com:%>#guđát#logi%>jgujn K ;
 +Num+Pl+Loc:%>#guđát#logi%>jn K ; !Nickel 91 from here downwards
 +Num+Pl+Attr:%>X4t#guđát#lot%> K ;
 +Num+Pl+Attr:%>X5jd#guđát#lot%> K ;
 +Num+Pl+Attr:%>X5jn#guđát#lot%> K ;
 +Num+Pl+Nom:%>X4t#guđát#logi%>t K ;
 +Num+Pl+Acc:%>X5jd#guđát#logi%>X5jd K ;
 +Num+Pl+Gen+Use/Sub:%>X5jd#guđát#logi%>X5jd K ; ! because of speller
 +Num+Pl+Ill+Use/Sub:%>X5jd#guđát#logi%>X5jd K ; ! because of speller
 +Num+Pl+Com+Use/Sub:%>X5jd#guđát#logi%>X5jd K ; ! because of speller
 +Num+Pl+Ess:%>X4t#guđát#logi%>n K ;


LEXICON OKTACIHCCETLOHKAI
 +Num+Sg+Nom:%>#čihččet#lohká%>j K ;
 +Num+Ess:%>#čihččet#lohki%>n K ;
 +Num+Ess:%>#čihččet#logi%>n K ;
 +Num+Sg+Acc:%>#čihččet#lohká%>j K ;
 +Num+Sg+Gen:%>X4#čihččet#logi%> K ;
 +Num+Sg+Gen:%>X4#čihččet#logi»# NUMERALCOMPOUNDS ;            ! golmmagielat
 +Num+Sg+Nom+Attr:%>X4#čihččet#lot»# NUMERALCOMPOUNDS ;            ! golmmagielat
 +Num+Sg+Loc:%>X4#čihččet#logi%>s K ;
 +Num+Sg+Nom+Attr:%>X4#čihččet#lot%> K ;
 +Num+Sg+Nom+Attr:%>X5jn#čihččet#lot%> K ;
 +Num+Sg+Nom+Attr:%>n#čihččet#lot%> K ;
 +Num+Sg+Nom+Attr:%>#čihččet#lot%> K ;
 +Num+Sg+Acc+Attr:%>X4#čihččet#lot%> K ;
 +Num+Sg+Acc+Attr:%>X5jn#čihččet#lot%> K ;
 +Num+Sg+Acc+Attr:%>n#čihččet#lot%> K ;
 +Num+Sg+Acc+Attr:%>#čihččet#lot%> K ;
 +Num+Sg+Loc+Use/Sub:%>X4#čihččet#logi%>n K ; ! !SOUTH
 +Num+Pl+Nom:%>#čihččet#logi%>t K ;
 +Num+Sg+Ill:%>X4#čihččet#lohká%>j K ;
 +Num+Sg+Com:%>X5jn#čihččet#logi%>jn K ;
 +Num+Pl+Acc:%>#čihččet#logi%>X5jd K ;
 +Num+Pl+Gen:%>#čihččet#logi%>X5jd K ;
 +Num+Pl+Ill:%>#čihččet#logi%>jde K ;
 +Num+Pl+Loc:%>X5jn#čihččet#logi%>jn K ;
 +Num+Pl+Com:%>#čihččet#logi%>jgujn K ;
 +Num+Pl+Loc:%>#čihččet#logi%>jn K ; !Nickel 91 from here downwards
 +Num+Pl+Attr:%>X4t#čihččet#lot%> K ;
 +Num+Pl+Attr:%>X5jd#čihččet#lot%> K ;
 +Num+Pl+Attr:%>X5jn#čihččet#lot%> K ;
 +Num+Pl+Nom:%>X4t#čihččet#logi%>t K ;
 +Num+Pl+Acc:%>X5jd#čihččet#logi%>X5jd K ;
 +Num+Pl+Gen+Use/Sub:%>X5jd#čihččet#logi%>X5jd K ; ! because of speller
 +Num+Pl+Ill+Use/Sub:%>X5jd#čihččet#logi%>X5jd K ; ! because of speller
 +Num+Pl+Com+Use/Sub:%>X5jd#čihččet#logi%>X5jd K ; ! because of speller
 +Num+Pl+Ess:%>X4t#čihččet#logi%>n K ;



LEXICON OKTAGAVCCATLOHKAI
 +Num+Sg+Nom:%>#gávccát#lohká%>j K ;
 +Num+Ess:%>#gávccát#lohki%>n K ;
 +Num+Ess:%>#gávccát#logi%>n K ;
 +Num+Sg+Acc:%>#gávccát#lohká%>j K ;
 +Num+Sg+Gen:%>X4#gávccát#logi%> K ;
 +Num+Sg+Gen:%>X4#gávccát#logi»# NUMERALCOMPOUNDS ;            ! golmmagielat
 +Num+Sg+Nom+Attr:%>X4#gávccát#lot»# NUMERALCOMPOUNDS ;            ! golmmagielat
 +Num+Sg+Nom+Attr:%>X4#gávccát#lot%> K ;
 +Num+Sg+Nom+Attr:%>X5jn#gávccát#lot%> K ;
 +Num+Sg+Nom+Attr:%>X4#gávccát#lot%> K ;
 +Num+Sg+Nom+Attr:%>n#gávccát#lot%> K ;
 +Num+Sg+Acc+Attr:%>X4#gávccát#lot%> K ;
 +Num+Sg+Acc+Attr:%>X5jn#gávccát#lot%> K ;
 +Num+Sg+Acc+Attr:%>X4#gávccát#lot%> K ;
 +Num+Sg+Acc+Attr:%>n#gávccát#lot%> K ;
 +Num+Sg+Loc:%>X4#gávccát#logi%>s K ;
 +Num+Sg+Loc+Use/Sub:%>X4#gávccát#logi%>n K ; ! !SOUTH
 +Num+Pl+Nom:%>#gávccát#logi%>t K ;
 +Num+Sg+Ill:%>X4#gávccát#lohká%>j K ;
 +Num+Sg+Com:%>X5jn#gávccát#logi%>jn K ;
 +Num+Pl+Acc:%>#gávccát#logi%>X5jd K ;
 +Num+Pl+Gen:%>#gávccát#logi%>X5jd K ;
 +Num+Pl+Ill:%>#gávccát#logi%>jde K ;
 +Num+Pl+Loc:%>X5jn#gávccát#logi%>jn K ;
 +Num+Pl+Com:%>#gávccát#logi%>jgujn K ;
 +Num+Pl+Loc:%>#gávccát#logi%>jn K ; !Nickel 91 from here downwards
 +Num+Pl+Attr:%>X4t#gávccát#lot%> K ;
 +Num+Pl+Attr:%>X5jd#gávccát#lot%> K ;
 +Num+Pl+Attr:%>X5jn#gávccát#lot%> K ;
 +Num+Pl+Nom:%>X4t#gávccát#logi%>t K ;
 +Num+Pl+Acc:%>X5jd#gávccát#logi%>X5jd K ;
 +Num+Pl+Gen+Use/Sub:%>X5jd#gávccát#logi%>X5jd K ; ! because of speller
 +Num+Pl+Ill+Use/Sub:%>X5jd#gávccát#logi%>X5jd K ; ! because of speller
 +Num+Pl+Com+Use/Sub:%>X5jd#gávccát#logi%>X5jd K ; ! because of speller
 +Num+Pl+Ess:%>X4t#gávccát#logi%>n K ;

LEXICON OKTAOVCCATLOHKAI
 +Num+Sg+Nom:%>#ovccát#lohká%>j K ;
 +Num+Ess:%>#ovccát#lohki%>n K ;
 +Num+Ess:%>#ovccát#logi%>n K ;
 +Num+Sg+Acc:%>#ovccát#lohká%>j K ;
 +Num+Sg+Gen:%>X4#ovccát#logi%> K ;
 +Num+Sg+Gen:%>X4#ovccát#logi»# NUMERALCOMPOUNDS ;            ! golmmagielat
 +Num+Sg+Nom+Attr:%>X4#ovccát#lot»# NUMERALCOMPOUNDS ;            ! golmmagielat
 +Num+Sg+Nom+Attr:%>X4#ovccát#lot%> K ;
 +Num+Sg+Nom+Attr:%>X5jn#ovccát#lot%> K ;
 +Num+Sg+Nom+Attr:%>#ovccát#lot%> K ;
 +Num+Sg+Nom+Attr:%>n#ovccát#lot%> K ;
 +Num+Sg+Acc+Attr:%>X4#ovccát#lot%> K ;
 +Num+Sg+Acc+Attr:%>X5jn#ovccát#lot%> K ;
 +Num+Sg+Acc+Attr:%>#ovccát#lot%> K ;
 +Num+Sg+Acc+Attr:%>n#ovccát#lot%> K ;
 +Num+Sg+Loc:%>X4#ovccát#logi%>s K ;
 +Num+Sg+Loc+Use/Sub:%>X4#ovccát#logi%>n K ; ! !SOUTH
 +Num+Pl+Nom:%>#ovccát#logi%>t K ;
 +Num+Sg+Ill:%>X4#ovccát#lohká%>j K ;
 +Num+Sg+Com:%>X5jn#ovccát#logi%>jn K ;
 +Num+Pl+Acc:%>#ovccát#logi%>X5jd K ;
 +Num+Pl+Gen:%>#ovccát#logi%>X5jd K ;
 +Num+Pl+Ill:%>#ovccát#logi%>jde K ;
 +Num+Pl+Loc:%>X5jn#ovccát#logi%>jn K ;
 +Num+Pl+Com:%>#ovccát#logi%>jgujn K ;
 +Num+Pl+Loc:%>#ovccát#logi%>jn K ; !Nickel 91 from here downwards
 +Num+Pl+Attr:%>X4t#ovccát#lot%> K ;
 +Num+Pl+Attr:%>X5jd#ovccát#lot%> K ;
 +Num+Pl+Attr:%>X5jn#ovccát#lot%> K ;
 +Num+Pl+Nom:%>X4t#ovccát#logi%>t K ;
 +Num+Pl+Acc:%>X5jd#ovccát#logi%>X5jd K ;
 +Num+Pl+Gen+Use/Sub:%>X5jd#ovccát#logi%>X5jd K ; ! because of speller
 +Num+Pl+Ill+Use/Sub:%>X5jd#ovccát#logi%>X5jd K ; ! because of speller
 +Num+Pl+Com+Use/Sub:%>X5jd#ovccát#logi%>X5jd K ; ! because of speller
 +Num+Pl+Ess:%>X4t#ovccát#logi%>n K ;


LEXICON OKTALOGATLOHKAI
 +Num+Sg+Nom:%>#logát#lohká%>j K ;
 +Num+Ess:%>#logát#lohki%>n K ;
 +Num+Ess:%>#logát#logi%>n K ;
 +Num+Sg+Acc:%>#logát#lohká%>j K ;
 +Num+Sg+Gen:%>X4#logát#logi%> K ;
 +Num+Sg+Gen:%>X4#logát#logi»# NUMERALCOMPOUNDS ;            ! golmmagielat
 +Num+Sg+Nom+Attr:%>X4#logát#lot»# NUMERALCOMPOUNDS ;            ! golmmagielat
 +Num+Sg+Nom+Attr:%>X4#logát#lot%> K ;
 +Num+Sg+Nom+Attr:%>X5jn#logát#lot%> K ;
 +Num+Sg+Nom+Attr:%>#logát#lot%> K ;
 +Num+Sg+Nom+Attr:%>n#logát#lot%> K ;
 +Num+Sg+Acc+Attr:%>X4#logát#lot%> K ;
 +Num+Sg+Acc+Attr:%>X5jn#logát#lot%> K ;
 +Num+Sg+Acc+Attr:%>#logát#lot%> K ;
 +Num+Sg+Acc+Attr:%>n#logát#lot%> K ;
 +Num+Sg+Loc:%>X4#logát#logi%>s K ;
 +Num+Sg+Loc+Use/Sub:%>X4#logát#logi%>n K ; ! !SOUTH
 +Num+Pl+Nom:%>#logát#logi%>t K ;
 +Num+Sg+Ill:%>X4#logát#lohká%>j K ;
 +Num+Sg+Com:%>X5jn#logát#logi%>jn K ;
 +Num+Pl+Acc:%>#logát#logi%>X5jd K ;
 +Num+Pl+Gen:%>#logát#logi%>X5jd K ;
 +Num+Pl+Ill:%>#logát#logi%>jde K ;
 +Num+Pl+Loc:%>X5jn#logát#logi%>jn K ;
 +Num+Pl+Com:%>#logát#logi%>jgujn K ;
 +Num+Pl+Loc:%>#logát#logi%>jn K ; !Nickel 91 from here downwards
 +Num+Pl+Attr:%>X4t#logát#lot%> K ;
 +Num+Pl+Attr:%>X5jd#logát#lot%> K ;
 +Num+Pl+Attr:%>X5jn#logát#lot%> K ;
 +Num+Pl+Nom:%>X4t#logát#logi%>t K ;
 +Num+Pl+Acc:%>X5jd#logát#logi%>X5jd K ;
 +Num+Pl+Gen+Use/Sub:%>X5jd#logát#logi%>X5jd K ; ! because of speller
 +Num+Pl+Ill+Use/Sub:%>X5jd#logát#logi%>X5jd K ; ! because of speller
 +Num+Pl+Com+Use/Sub:%>X5jd#logát#logi%>X5jd K ; ! because of speller
 +Num+Pl+Ess:%>X4t#logát#logi%>n K ;


LEXICON OKTALOHKI
 +Num+Sg+Nom:%>#lohki%> K ;
 +Num+Ess:%>n#lohki%>n K ;
 +Num+Ess:%>n#logi%>n K ;
 +Num+Sg+Acc:%>X4#logi%> K ;
 +Num+Sg+Gen:%>X4#logi%> K ;
 +Num+Sg+Gen:%>X4#logi»# NUMERALCOMPOUNDS ;            ! golmmagielat
 +Num+Sg+Nom+Attr:%>X4#lot»# NUMERALCOMPOUNDS ;            ! golmmagielat
 +Num+Sg+Nom+Attr:%>X4#lot%> K ;
 +Num+Sg+Nom+Attr:%>X5jn#lot%> K ;
 +Num+Sg+Nom+Attr:%>#lot%> K ;
 +Num+Sg+Nom+Attr:%>n#lot%> K ;
 +Num+Sg+Acc+Attr:%>X4#lot%> K ;
 +Num+Sg+Acc+Attr:%>X5jn#lot%> K ;
 +Num+Sg+Acc+Attr:%>#lot%> K ;
 +Num+Sg+Acc+Attr:%>n#lot%> K ;
 +Num+Sg+Loc:%>X4#logi%>s K ;
 +Num+Sg+Loc+Use/Sub:%>X4#logi%>n K ; ! !SOUTH
 +Num+Pl+Nom:%>X4t#logi%>t K ;
 +Num+Sg+Ill:%>X4#lohká%>j K ;
 +Num+Sg+Com:%>X5jn#logi%>jn K ;
 +Num+Pl+Acc:%>X5jd9#logi%>X5jd K ;
 +Num+Pl+Gen:%>X5jd9#logi%>X5jd K ;
 +Num+Pl+Ill:%>X5jde#logi%>jde K ;
 +Num+Pl+Loc:%>X5jn#logi%>jn K ;
 +Num+Pl+Com:%>X5jd9#logi%>jgujn K ;
 +Num+Pl+Com:%>X5jgujn#logi%>jgujn K ;
 +Num+Sg+Nom+Attr:%>X4t#lot%> K ; !Nickel 91 from here downwards
 +Num+Sg+Nom+Attr:%>X5jd#lot%> K ;
 +Num+Sg+Acc+Attr:%>X4t#lot%> K ; !Nickel 91 from here downwards
 +Num+Sg+Acc+Attr:%>X5jd#lot%> K ;
 +Num+Pl+Nom:%>#logi%>t K ;
 +Num+Pl+Acc:%>#logi%>X5jd K ;
 +Num+Pl+Gen+Use/Sub:%>#logi%>X5jd K ; ! because of speller
 +Num+Pl+Ill+Use/Sub:%>#logi%>X5jd K ; ! because of speller
 +Num+Pl+Com+Use/Sub:%>#logi%>X5jd K ; ! because of speller
 +Num+Pl+Loc:%>#logi%>jn K ;
 +Num+Pl+Ess:%>#lohki%>n K ;
 +Num+Pl+Nom:%>X4t#logi%>t K ;
 +Num+Pl+Acc:%>X5jd#logi%>X5jd K ;
 +Num+Pl+Gen+Use/Sub:%>X5jd#logi%>X5jd K ; ! because of speller
 +Num+Pl+Ill+Use/Sub:%>X5jd#logi%>X5jd K ; ! because of speller
 +Num+Pl+Com+Use/Sub:%>X5jd#logi%>X5jd K ; ! because of speller
 +Num+Pl+Loc:%>X5jn#logi%>jn K ;
 +Num+Pl+Ess:%>X4t#logi%>n K ;

LEXICON GUOKTE
 +Num+Sg+Nom:e%> K ;
 +Num+Ess:i%>n K ;
 +Num+Sg+Acc:e%> K ;
 +Num+Sg+Gen:i%>X4 K ;
 +Num+Sg+Gen:e»X4%- # ; !guovtte- ja njealje- ja guđajagat
 +Num+Sg+Gen:e»X4# NUMERALCOMPOUNDS ;            ! guovttegielat 
 +Num+Sg+Loc:i%>X4s K ;
 +Num+Sg+Loc+Use/Sub:i%>X4n K ; ! !SOUTH
 +Num+Pl+Nom:i%>X4t K ;
 +Num+Sg+Ill:á%>j K ;
 +Num+Sg+Com:i%>X5jn K ;
 +Num+Pl+Acc:i%>X5jd K ;
 +Num+Pl+Gen:i%>X5jd K ;
 +Num+Pl+Ill:i%>X5jde K ;
 +Num+Pl+Loc:i%>X5jn K ;
 +Num+Pl+Com:i%>X5jgujn K ;

LEXICON GUOKTENUPPELOHKAI
 +Num+Sg+Nom:e%>#nuppe#lohká%>j K ;
 +Num+Ess:e%>#nuppe#lohki%>n K ;
 +Num+Ess:e%>#nuppe#logi%>n K ;
 +Num+Sg+Acc:e%>#nuppe#lohká%>j K ;
 +Num+Sg+Gen:e%>X4#nuppe#logi%> K ;
 +Num+Sg+Gen:e%>X4#nuppe#logi»# NUMERALCOMPOUNDS ;            ! golmmagielat
 +Num+Sg+Nom+Attr:e%>X4#nuppe#lot»# NUMERALCOMPOUNDS ;            ! golmmagielat
 +Num+Sg+Nom+Attr:e%>X4#nuppe#lot%> K ;
 +Num+Sg+Nom+Attr:i%>X5jn#nuppe#lot%> K ;
 +Num+Sg+Nom+Attr:e%>#nuppe#lot%> K ;
 +Num+Sg+Nom+Attr:i%>n#nuppe#lot%> K ;
 +Num+Sg+Acc+Attr:e%>X4#nuppe#lot%> K ;
 +Num+Sg+Acc+Attr:i%>X5jn#nuppe#lot%> K ;
 +Num+Sg+Acc+Attr:e%>#nuppe#lot%> K ;
 +Num+Sg+Acc+Attr:i%>n#nuppe#lot%> K ;
 +Num+Sg+Loc:e%>X4#nuppe#logi%>s K ;
 +Num+Sg+Loc+Use/Sub:e%>X4#nuppe#logi%>n K ; ! !SOUTH
 +Num+Pl+Nom:e%>#nuppe#logi%>t K ;
 +Num+Sg+Ill:e%>X4#nuppe#lohká%>j K ;
 +Num+Sg+Com:i%>X5jn#nuppe#logi%>jn K ;
 +Num+Pl+Acc:e%>#nuppe#logi%>X5jd K ;
 +Num+Pl+Gen:e%>#nuppe#logi%>X5jd K ;
 +Num+Pl+Ill:e%>#nuppe#logi%>jde K ;
 +Num+Pl+Loc:i%>X5jn#nuppe#logi%>jn K ;
 +Num+Pl+Com:e%>#nuppe#logi%>jgujn K ;
 +Num+Pl+Loc:e%>#nuppe#logi%>jn K ; !Nickel 91 from here downwards
 +Num+Pl+Attr:i%>X4t#nuppe#lot%> K ;
 +Num+Pl+Attr:i%>X5jd#nuppe#lot%> K ;
 +Num+Pl+Attr:i%>X5jn#nuppe#lot%> K ;
 +Num+Pl+Nom:i%>X4t#nuppe#logi%>t K ;
 +Num+Pl+Acc:i%>X5jd#nuppe#logi%>X5jd K ;
 +Num+Pl+Gen+Use/Sub:i%>X5jd#nuppe#logi%>X5jd K ; ! because of speller
 +Num+Pl+Ill+Use/Sub:i%>X5jd#nuppe#logi%>X5jd K ; ! because of speller
 +Num+Pl+Com+Use/Sub:i%>X5jd#nuppe#logi%>X5jd K ; ! because of speller
 +Num+Pl+Ess:i%>X4t#nuppe#logi%>n K ;

LEXICON GUOKTEGOALMMATLOHKAI
 +Num+Sg+Nom:e%>#goalmmát#lohká%>j K ;
 +Num+Ess:e%>#goalmmát#lohki%>n K ;
 +Num+Ess:e%>#goalmmát#logi%>n K ;
 +Num+Sg+Acc:e%>#goalmmát#lohká%>j K ;
 +Num+Sg+Gen:e%>X4#goalmmát#logi%> K ;
 +Num+Sg+Gen:e%>X4#goalmmát#logi»# NUMERALCOMPOUNDS ;            ! golmmagielat
 +Num+Sg+Nom+Attr:e%>X4#goalmmát#lot»# NUMERALCOMPOUNDS ;            ! golmmagielat
 +Num+Sg+Nom+Attr:e%>X4#goalmmát#lot%> K ;
 +Num+Sg+Nom+Attr:e%>#goalmmát#lot%> K ;
 +Num+Sg+Nom+Attr:i%>X5jn#goalmmát#lot%> K ;
 +Num+Sg+Nom+Attr:i%>n#goalmmát#lot%> K ;
 +Num+Sg+Acc+Attr:e%>X4#goalmmát#lot%> K ;
 +Num+Sg+Acc+Attr:e%>#goalmmát#lot%> K ;
 +Num+Sg+Acc+Attr:i%>X5jn#goalmmát#lot%> K ;
 +Num+Sg+Acc+Attr:i%>n#goalmmát#lot%> K ;
 +Num+Sg+Loc:e%>X4#goalmmát#logi%>s K ;
 +Num+Sg+Loc+Use/Sub:e%>X4#goalmmát#logi%>n K ; ! !SOUTH
 +Num+Pl+Nom:e%>#goalmmát#logi%>t K ;
 +Num+Sg+Ill:e%>X4#goalmmát#lohká%>j K ;
 +Num+Sg+Com:i%>X5jn#goalmmát#logi%>jn K ;
 +Num+Pl+Acc:e%>#goalmmát#logi%>X5jd K ;
 +Num+Pl+Gen:e%>#goalmmát#logi%>X5jd K ;
 +Num+Pl+Ill:e%>#goalmmát#logi%>jde K ;
 +Num+Pl+Loc:i%>X5jn#goalmmát#logi%>jn K ;
 +Num+Pl+Com:e%>#goalmmát#logi%>jgujn K ;
 +Num+Pl+Loc:e%>#goalmmát#logi%>jn K ; !Nickel 91 from here downwards
 +Num+Pl+Attr:i%>X4t#goalmmát#lot%> K ;
 +Num+Pl+Attr:i%>X5jd#goalmmát#lot%> K ;
 +Num+Pl+Attr:i%>X5jn#goalmmát#lot%> K ;
 +Num+Pl+Nom:i%>X4t#goalmmát#logi%>t K ;
 +Num+Pl+Acc:i%>X5jd#goalmmát#logi%>X5jd K ;
 +Num+Pl+Gen+Use/Sub:i%>X5jd#goalmmát#logi%>X5jd K ; ! because of speller
 +Num+Pl+Ill+Use/Sub:i%>X5jd#goalmmát#logi%>X5jd K ; ! because of speller
 +Num+Pl+Com+Use/Sub:i%>X5jd#goalmmát#logi%>X5jd K ; ! because of speller
 +Num+Pl+Ess:i%>X4t#goalmmát#logi%>n K ;


LEXICON GUOKTENJEALJATLOHKAI
 +Num+Sg+Nom:e%>#njealját#lohká%>j K ;
 +Num+Ess:e%>#njealját#lohki%>n K ;
 +Num+Ess:e%>#njealját#logi%>n K ;
 +Num+Sg+Acc:e%>#njealját#lohká%>j K ;
 +Num+Sg+Gen:e%>X4#njealját#logi%> K ;
 +Num+Sg+Gen:e%>X4#njealját#logi»# NUMERALCOMPOUNDS ;            ! golmmagielat
 +Num+Sg+Nom+Attr:e%>X4#njealját#lot»# NUMERALCOMPOUNDS ;            ! golmmagielat
 +Num+Sg+Nom+Attr:e%>X4#njealját#lot%> K ;
 +Num+Sg+Nom+Attr:e%>#njealját#lot%> K ;
 +Num+Sg+Nom+Attr:i%>X5jn#njealját#lot%> K ;
 +Num+Sg+Nom+Attr:i%>n#njealját#lot%> K ;
 +Num+Sg+Acc+Attr:e%>X4#njealját#lot%> K ;
 +Num+Sg+Acc+Attr:e%>#njealját#lot%> K ;
 +Num+Sg+Acc+Attr:i%>X5jn#njealját#lot%> K ;
 +Num+Sg+Acc+Attr:i%>n#njealját#lot%> K ;
 +Num+Sg+Loc:e%>X4#njealját#logi%>s K ;
 +Num+Sg+Loc+Use/Sub:e%>X4#njealját#logi%>n K ; ! !SOUTH
 +Num+Pl+Nom:e%>#njealját#logi%>t K ;
 +Num+Sg+Ill:e%>X4#njealját#lohká%>j K ;
 +Num+Sg+Com:i%>X5jn#njealját#logi%>jn K ;
 +Num+Pl+Acc:e%>#njealját#logi%>X5jd K ;
 +Num+Pl+Gen:e%>#njealját#logi%>X5jd K ;
 +Num+Pl+Ill:e%>#njealját#logi%>jde K ;
 +Num+Pl+Loc:i%>X5jn#njealját#logi%>jn K ;
 +Num+Pl+Com:e%>#njealját#logi%>jgujn K ;
 +Num+Pl+Loc:e%>#njealját#logi%>jn K ; !Nickel 91 from here downwards
 +Num+Pl+Attr:i%>X4t#njealját#lot%> K ;
 +Num+Pl+Attr:i%>X5jd#njealját#lot%> K ;
 +Num+Pl+Attr:i%>X5jn#njealját#lot%> K ;
 +Num+Pl+Nom:i%>X4t#njealját#logi%>t K ;
 +Num+Pl+Acc:i%>X5jd#njealját#logi%>X5jd K ;
 +Num+Pl+Gen+Use/Sub:i%>X5jd#njealját#logi%>X5jd K ; ! because of speller
 +Num+Pl+Ill+Use/Sub:i%>X5jd#njealját#logi%>X5jd K ; ! because of speller
 +Num+Pl+Com+Use/Sub:i%>X5jd#njealját#logi%>X5jd K ; ! because of speller
 +Num+Pl+Ess:i%>X4t#njealját#logi%>n K ;

LEXICON GUOKTEVIDATLOHKAI
 +Num+Sg+Nom:e%>#viđát#lohká%>j K ;
 +Num+Ess:e%>#viđát#lohki%>n K ;
 +Num+Ess:e%>#viđát#logi%>n K ;
 +Num+Sg+Acc:e%>#viđát#lohká%>j K ;
 +Num+Sg+Gen:e%>X4#viđát#logi%> K ;
 +Num+Sg+Gen:e%>X4#viđát#logi»# NUMERALCOMPOUNDS ;            ! golmmagielat
 +Num+Sg+Nom+Attr:e%>X4#viđát#lot»# NUMERALCOMPOUNDS ;            ! golmmagielat
 +Num+Sg+Nom+Attr:e%>X4#viđát#lot%> K ;
 +Num+Sg+Nom+Attr:e%>#viđát#lot%> K ;
 +Num+Sg+Nom+Attr:i%>Xjn#viđát#lot%> K ;
 +Num+Sg+Nom+Attr:i%>n#viđát#lot%> K ;
 +Num+Sg+Acc+Attr:e%>X4#viđát#lot%> K ;
 +Num+Sg+Acc+Attr:e%>#viđát#lot%> K ;
 +Num+Sg+Acc+Attr:i%>Xjn#viđát#lot%> K ;
 +Num+Sg+Acc+Attr:i%>n#viđát#lot%> K ;
 +Num+Sg+Loc:e%>X4#viđát#logi%>s K ;
 +Num+Sg+Loc+Use/Sub:e%>X4#viđát#logi%>n K ; ! !SOUTH
 +Num+Pl+Nom:e%>#viđát#logi%>t K ;
 +Num+Sg+Ill:e%>X4#viđát#lohká%>j K ;
 +Num+Sg+Com:i%>X5jn#viđát#logi%>jn K ;
 +Num+Pl+Acc:e%>#viđát#logi%>X5jd K ;
 +Num+Pl+Gen:e%>#viđát#logi%>X5jd K ;
 +Num+Pl+Ill:e%>#viđát#logi%>jde K ;
 +Num+Pl+Loc:i%>X5jn#viđát#logi%>jn K ;
 +Num+Pl+Com:e%>#viđát#logi%>jgujn K ;
 +Num+Pl+Loc:e%>#viđát#logi%>jn K ; !Nickel 91 from here downwards
 +Num+Pl+Attr:i%>X4t#viđát#lot%> K ;
 +Num+Pl+Attr:i%>X5jd#viđát#lot%> K ;
 +Num+Pl+Attr:i%>X5jn#viđát#lot%> K ;
 +Num+Pl+Nom:i%>X4t#viđát#logi%>t K ;
 +Num+Pl+Acc:i%>X5jd#viđát#logi%>X5jd K ;
 +Num+Pl+Gen+Use/Sub:i%>X5jd#viđát#logi%>X5jd K ; ! because of speller
 +Num+Pl+Ill+Use/Sub:i%>X5jd#viđát#logi%>X5jd K ; ! because of speller
 +Num+Pl+Com+Use/Sub:i%>X5jd#viđát#logi%>X5jd K ; ! because of speller
 +Num+Pl+Ess:i%>X4t#viđát#logi%>n K ;


LEXICON GUOKTEGUDATLOHKAI
 +Num+Sg+Nom:e%>#guđát#lohká%>j K ;
 +Num+Ess:e%>#guđát#lohki%>n K ;
 +Num+Ess:e%>#guđát#logi%>n K ;
 +Num+Sg+Acc:e%>#guđát#lohká%>j K ;
 +Num+Sg+Gen:e%>X4#guđát#logi%> K ;
 +Num+Sg+Gen:e%>X4#guđát#logi»# NUMERALCOMPOUNDS ;            ! golmmagielat
 +Num+Sg+Nom+Attr:e%>X4#guđát#lot»# NUMERALCOMPOUNDS ;            ! golmmagielat
 +Num+Sg+Nom+Attr:e%>X4#guđát#lot%> K ;
 +Num+Sg+Nom+Attr:e%>#guđát#lot%> K ;
 +Num+Sg+Nom+Attr:i%>X5jn#guđát#lot%> K ;
 +Num+Sg+Nom+Attr:i%>n#guđát#lot%> K ;
 +Num+Sg+Acc+Attr:e%>X4#guđát#lot%> K ;
 +Num+Sg+Acc+Attr:e%>#guđát#lot%> K ;
 +Num+Sg+Acc+Attr:i%>X5jn#guđát#lot%> K ;
 +Num+Sg+Acc+Attr:i%>n#guđát#lot%> K ;
 +Num+Sg+Loc:e%>X4#guđát#logi%>s K ;
 +Num+Sg+Loc+Use/Sub:e%>X4#guđát#logi%>n K ; ! !SOUTH
 +Num+Pl+Nom:e%>#guđát#logi%>t K ;
 +Num+Sg+Ill:e%>X4#guđát#lohká%>j K ;
 +Num+Sg+Com:i%>X5jn#guđát#logi%>jn K ;
 +Num+Pl+Acc:e%>#guđát#logi%>X5jd K ;
 +Num+Pl+Gen:e%>#guđát#logi%>X5jd K ;
 +Num+Pl+Ill:e%>#guđát#logi%>jde K ;
 +Num+Pl+Loc:i%>X5jn#guđát#logi%>jn K ;
 +Num+Pl+Com:e%>#guđát#logi%>jgujn K ;
 +Num+Pl+Loc:e%>#guđát#logi%>jn K ; !Nickel 91 from here downwards
 +Num+Pl+Attr:i%>X4t#guđát#lot%> K ;
 +Num+Pl+Attr:i%>X5jd#guđát#lot%> K ;
 +Num+Pl+Attr:i%>X5jn#guđát#lot%> K ;
 +Num+Pl+Nom:i%>X4t#guđát#logi%>t K ;
 +Num+Pl+Acc:i%>X5jd#guđát#logi%>X5jd K ;
 +Num+Pl+Gen+Use/Sub:i%>X5jd#guđát#logi%>X5jd K ; ! because of speller
 +Num+Pl+Ill+Use/Sub:i%>X5jd#guđát#logi%>X5jd K ; ! because of speller
 +Num+Pl+Com+Use/Sub:i%>X5jd#guđát#logi%>X5jd K ; ! because of speller
 +Num+Pl+Ess:i%>X4t#guđát#logi%>n K ;

LEXICON GUOKTECIHCCETLOHKAI
 +Num+Sg+Nom:e%>#čihččet#lohká%>j K ;
 +Num+Ess:e%>#čihččet#lohki%>n K ;
 +Num+Ess:e%>#čihččet#logi%>n K ;
 +Num+Sg+Acc:e%>#čihččet#lohká%>j K ;
 +Num+Sg+Gen:e%>X4#čihččet#logi%> K ;
 +Num+Sg+Gen:e%>X4#čihččet#logi»# NUMERALCOMPOUNDS ;            ! golmmagielat
 +Num+Sg+Nom+Attr:e%>X4#čihččet#lot»# NUMERALCOMPOUNDS ;            ! golmmagielat
 +Num+Sg+Nom+Attr:e%>X4#čihččet#lot%> K ;
 +Num+Sg+Nom+Attr:e%>#čihččet#lot%> K ;
 +Num+Sg+Nom+Attr:i%>X5jn#čihččet#lot%> K ;
 +Num+Sg+Nom+Attr:i%>n#čihččet#lot%> K ;
 +Num+Sg+Acc+Attr:e%>X4#čihččet#lot%> K ;
 +Num+Sg+Acc+Attr:e%>#čihččet#lot%> K ;
 +Num+Sg+Acc+Attr:i%>X5jn#čihččet#lot%> K ;
 +Num+Sg+Acc+Attr:i%>n#čihččet#lot%> K ;
 +Num+Sg+Loc:e%>X4#čihččet#logi%>s K ;
 +Num+Sg+Loc+Use/Sub:e%>X4#čihččet#logi%>n K ; ! !SOUTH
 +Num+Pl+Nom:e%>#čihččet#logi%>t K ;
 +Num+Sg+Ill:e%>X4#čihččet#lohká%>j K ;
 +Num+Sg+Com:i%>X5jn#čihččet#logi%>jn K ;
 +Num+Pl+Acc:e%>#čihččet#logi%>X5jd K ;
 +Num+Pl+Gen:e%>#čihččet#logi%>X5jd K ;
 +Num+Pl+Ill:e%>#čihččet#logi%>jde K ;
 +Num+Pl+Loc:i%>X5jn#čihččet#logi%>jn K ;
 +Num+Pl+Com:e%>#čihččet#logi%>jgujn K ;
 +Num+Pl+Loc:e%>#čihččet#logi%>jn K ; !Nickel 91 from here downwards
 +Num+Pl+Attr:i%>X4t#čihččet#lot%> K ;
 +Num+Pl+Attr:i%>X5jd#čihččet#lot%> K ;
 +Num+Pl+Attr:i%>X5jn#čihččet#lot%> K ;
 +Num+Pl+Nom:i%>X4t#čihččet#logi%>t K ;
 +Num+Pl+Acc:i%>X5jd#čihččet#logi%>X5jd K ;
 +Num+Pl+Gen+Use/Sub:i%>X5jd#čihččet#logi%>X5jd K ; ! because of speller
 +Num+Pl+Ill+Use/Sub:i%>X5jd#čihččet#logi%>X5jd K ; ! because of speller
 +Num+Pl+Com+Use/Sub:i%>X5jd#čihččet#logi%>X5jd K ; ! because of speller
 +Num+Pl+Ess:i%>X4t#čihččet#logi%>n K ;
 

LEXICON GUOKTEGAVCCATLOHKAI
 +Num+Sg+Nom:e%>#gávccát#lohká%>j K ;
 +Num+Ess:e%>#gávccát#lohki%>n K ;
 +Num+Ess:e%>#gávccát#logi%>n K ;
 +Num+Sg+Acc:e%>#gávccát#lohká%>j K ;
 +Num+Sg+Gen:e%>X4#gávccát#logi%> K ;
 +Num+Sg+Gen:e%>X4#gávccát#logi»# NUMERALCOMPOUNDS ;            ! golmmagielat
 +Num+Sg+Nom+Attr:e%>X4#gávccát#lot»# NUMERALCOMPOUNDS ;            ! golmmagielat
 +Num+Sg+Nom+Attr:e%>X4#gávccát#lot%> K ;
 +Num+Sg+Nom+Attr:e%>X4#gávccát#lot%> K ;
 +Num+Sg+Nom+Attr:i%>n#gávccát#lot%> K ;
 +Num+Sg+Nom+Attr:i%>X5jn#gávccát#lot%> K ;
 +Num+Sg+Acc+Attr:e%>X4#gávccát#lot%> K ;
 +Num+Sg+Acc+Attr:e%>X4#gávccát#lot%> K ;
 +Num+Sg+Acc+Attr:i%>n#gávccát#lot%> K ;
 +Num+Sg+Acc+Attr:i%>X5jn#gávccát#lot%> K ;
 +Num+Sg+Loc:e%>X4#gávccát#logi%>s K ;
 +Num+Sg+Loc+Use/Sub:e%>X4#gávccát#logi%>n K ; ! !SOUTH
 +Num+Pl+Nom:e%>#gávccát#logi%>t K ;
 +Num+Sg+Ill:e%>X4#gávccát#lohká%>j K ;
 +Num+Sg+Com:i%>X5jn#gávccát#logi%>jn K ;
 +Num+Pl+Acc:e%>#gávccát#logi%>X5jd K ;
 +Num+Pl+Gen:e%>#gávccát#logi%>X5jd K ;
 +Num+Pl+Ill:e%>#gávccát#logi%>jde K ;
 +Num+Pl+Loc:i%>X5jn#gávccát#logi%>jn K ;
 +Num+Pl+Com:e%>#gávccát#logi%>jgujn K ;
 +Num+Pl+Loc:e%>#gávccát#logi%>jn K ; !Nickel 91 from here downwards
 +Num+Pl+Attr:i%>X4t#gávccát#lot%> K ;
 +Num+Pl+Attr:i%>X5jd#gávccát#lot%> K ;
 +Num+Pl+Attr:i%>X5jn#gávccát#lot%> K ;
 +Num+Pl+Nom:i%>X4t#gávccát#logi%>t K ;
 +Num+Pl+Acc:i%>X5jd#gávccát#logi%>X5jd K ;
 +Num+Pl+Gen+Use/Sub:i%>X5jd#gávccát#logi%>X5jd K ; ! because of speller
 +Num+Pl+Ill+Use/Sub:i%>X5jd#gávccát#logi%>X5jd K ; ! because of speller
 +Num+Pl+Com+Use/Sub:i%>X5jd#gávccát#logi%>X5jd K ; ! because of speller
 +Num+Pl+Ess:i%>X4t#gávccát#logi%>n K ;
 

LEXICON GUOKTEOVCCATLOHKAI
 +Num+Sg+Nom:e%>#ovccát#lohká%>j K ;
 +Num+Ess:e%>#ovccát#lohki%>n K ;
 +Num+Ess:e%>#ovccát#logi%>n K ;
 +Num+Sg+Acc:e%>#ovccát#lohká%>j K ;
 +Num+Sg+Gen:e%>X4#ovccát#logi%> K ;
 +Num+Sg+Gen:e%>X4#ovccát#logi»# NUMERALCOMPOUNDS ;            ! golmmagielat
 +Num+Sg+Nom+Attr:e%>X4#ovccát#lot»# NUMERALCOMPOUNDS ;            ! golmmagielat
 +Num+Sg+Nom+Attr:e%>X4#ovccát#lot%> K ;
 +Num+Sg+Nom+Attr:e%>#ovccát#lot%> K ;
 +Num+Sg+Nom+Attr:i%>X5jn#ovccát#lot%> K ;
 +Num+Sg+Nom+Attr:i%>n#ovccát#lot%> K ;
 +Num+Sg+Acc+Attr:e%>X4#ovccát#lot%> K ;
 +Num+Sg+Acc+Attr:e%>#ovccát#lot%> K ;
 +Num+Sg+Acc+Attr:i%>X5jn#ovccát#lot%> K ;
 +Num+Sg+Acc+Attr:i%>n#ovccát#lot%> K ;
 +Num+Sg+Loc:e%>X4#ovccát#logi%>s K ;
 +Num+Sg+Loc+Use/Sub:e%>X4#ovccát#logi%>n K ; ! !SOUTH
 +Num+Pl+Nom:e%>#ovccát#logi%>t K ;
 +Num+Sg+Ill:e%>X4#ovccát#lohká%>j K ;
 +Num+Sg+Com:i%>X5jn#ovccát#logi%>jn K ;
 +Num+Pl+Acc:e%>#ovccát#logi%>X5jd K ;
 +Num+Pl+Gen:e%>#ovccát#logi%>X5jd K ;
 +Num+Pl+Ill:e%>#ovccát#logi%>jde K ;
 +Num+Pl+Loc:i%>X5jn#ovccát#logi%>jn K ;
 +Num+Pl+Com:e%>#ovccát#logi%>jgujn K ;
 +Num+Pl+Loc:e%>#ovccát#logi%>jn K ; !Nickel 91 from here downwards
 +Num+Pl+Attr:i%>X4t#ovccát#lot%> K ;
 +Num+Pl+Attr:i%>X5jd#ovccát#lot%> K ;
 +Num+Pl+Attr:i%>X5jn#ovccát#lot%> K ;
 +Num+Pl+Nom:i%>X4t#ovccát#logi%>t K ;
 +Num+Pl+Acc:i%>X5jd#ovccát#logi%>X5jd K ;
 +Num+Pl+Gen+Use/Sub:i%>X5jd#ovccát#logi%>X5jd K ; ! because of speller
 +Num+Pl+Ill+Use/Sub:i%>X5jd#ovccát#logi%>X5jd K ; ! because of speller
 +Num+Pl+Com+Use/Sub:i%>X5jd#ovccát#logi%>X5jd K ; ! because of speller
 +Num+Pl+Ess:i%>X4t#ovccát#logi%>n K ;

LEXICON GUOKTELOGATLOHKAI
 +Num+Sg+Nom:e%>#logát#lohká%>j K ;
 +Num+Ess:e%>#logát#lohki%>n K ;
 +Num+Ess:e%>#logát#logi%>n K ;
 +Num+Sg+Acc:e%>#logát#lohká%>j K ;
 +Num+Sg+Gen:e%>X4#logát#logi%> K ;
 +Num+Sg+Gen:e%>X4#logát#logi»# NUMERALCOMPOUNDS ;            ! golmmagielat
 +Num+Sg+Nom+Attr:e%>X4#logát#lot»# NUMERALCOMPOUNDS ;            ! golmmagielat
 +Num+Sg+Nom+Attr:e%>X4#logát#lot%> K ;
 +Num+Sg+Nom+Attr:e%>#logát#lot%> K ;
 +Num+Sg+Nom+Attr:i%>X5jn#logát#lot%> K ;
 +Num+Sg+Nom+Attr:i%>n#logát#lot%> K ;
 +Num+Sg+Acc+Attr:e%>X4#logát#lot%> K ;
 +Num+Sg+Acc+Attr:e%>#logát#lot%> K ;
 +Num+Sg+Acc+Attr:i%>X5jn#logát#lot%> K ;
 +Num+Sg+Acc+Attr:i%>n#logát#lot%> K ;
 +Num+Sg+Loc:e%>X4#logát#logi%>s K ;
 +Num+Sg+Loc+Use/Sub:e%>X4#logát#logi%>n K ; ! !SOUTH
 +Num+Pl+Nom:e%>#logát#logi%>t K ;
 +Num+Sg+Ill:e%>X4#logát#lohká%>j K ;
 +Num+Sg+Com:i%>X5jn#logát#logi%>jn K ;
 +Num+Pl+Acc:e%>#logát#logi%>X5jd K ;
 +Num+Pl+Gen:e%>#logát#logi%>X5jd K ;
 +Num+Pl+Ill:e%>#logát#logi%>jde K ;
 +Num+Pl+Loc:i%>X5jn#logát#logi%>jn K ;
 +Num+Pl+Com:e%>#logát#logi%>jgujn K ;
 +Num+Pl+Loc:e%>#logát#logi%>jn K ; !Nickel 91 from here downwards
 +Num+Pl+Attr:i%>X4t#logát#lot%> K ;
 +Num+Pl+Attr:i%>X5jd#logát#lot%> K ;
 +Num+Pl+Attr:i%>X5jn#logát#lot%> K ;
 +Num+Pl+Nom:i%>X4t#logát#logi%>t K ;
 +Num+Pl+Acc:i%>X5jd#logát#logi%>X5jd K ;
 +Num+Pl+Gen+Use/Sub:i%>X5jd#logát#logi%>X5jd K ; ! because of speller
 +Num+Pl+Ill+Use/Sub:i%>X5jd#logát#logi%>X5jd K ; ! because of speller
 +Num+Pl+Com+Use/Sub:i%>X5jd#logát#logi%>X5jd K ; ! because of speller
 +Num+Pl+Ess:i%>X4t#logát#logi%>n K ;


LEXICON GUOKTELOGI
 +Num+Sg+Nom:e%>#lohki%> K ;
 +Num+Sg+Nom:e%>#logi%> K ;
 +Num+Ess:i%>n#lohki%>n K ;
 +Num+Ess:i%>n#logi%>n K ;
 +Num+Sg+Acc:e%>#logi%> K ;
 +Num+Sg+Gen:e%>X4#logi%> K ;
 +Num+Sg+Gen:e%>X4#logi»# NUMERALCOMPOUNDS ;            ! golmmagielat
 +Num+Sg+Nom+Attr:e%>X4#lot»# NUMERALCOMPOUNDS ;            ! golmmagielat
 +Num+Sg+Nom+Attr:e%>#lot%> K ;
 +Num+Sg+Nom+Attr:e%>X4#lot%> K ;
 +Num+Sg+Nom+Attr:i%>X5jn#lot%> K ;
 +Num+Sg+Nom+Attr:i%>n#lot%> K ;
 +Num+Sg+Acc+Attr:e%>#lot%> K ;
 +Num+Sg+Acc+Attr:e%>X4#lot%> K ;
 +Num+Sg+Acc+Attr:i%>X5jn#lot%> K ;
 +Num+Sg+Acc+Attr:i%>n#lot%> K ;
 +Num+Sg+Loc:e%>X4#logi%>s K ;
 +Num+Sg+Loc+Use/Sub:e%>X4#logi%>n K ; ! !SOUTH
 +Num+Pl+Nom:i%>X4t#logi%>t K ;
 +Num+Sg+Ill:e%>X4#lohká%>j K ;
 +Num+Sg+Com:i%>X5jn#logi%>jn K ;
 +Num+Pl+Acc:i%>X5jd9#logi%>X5jd K ;
 +Num+Pl+Gen:i%>X5jd9#logi%>X5jd K ;
 +Num+Pl+Ill:i%>X5jde#logi%>jde K ;
 +Num+Pl+Loc:i%>X5jn#logi%>jn K ;
 +Num+Pl+Com:i%>X5jd9#logi%>jgujn K ;
 +Num+Pl+Com:i%>X5jgujn#logi%>jgujn K ;
 +Num+Sg+Nom+Attr:i%>X4t#lot%> K ; !Nickel 91 from here downwards
 +Num+Sg+Nom+Attr:i%>X5jd#lot%> K ;
 +Num+Sg+Acc+Attr:i%>X4t#lot%> K ; !Nickel 91 from here downwards
 +Num+Sg+Acc+Attr:i%>X5jd#lot%> K ;
 +Num+Pl+Nom:e%>#logi%>t K ;
 +Num+Pl+Acc:e%>#logi%>X5jd K ;
 +Num+Pl+Gen+Use/Sub:e%>#logi%>X5jd K ; ! because of speller
 +Num+Pl+Ill+Use/Sub:e%>#logi%>X5jd K ; ! because of speller
 +Num+Pl+Com+Use/Sub:e%>#logi%>X5jd K ; ! because of speller
 +Num+Pl+Loc:e%>#logi%>jn K ;
 +Num+Pl+Ess:e%>#lohki%>n K ;
 +Num+Pl+Nom:i%>X4t#logi%>t K ;
 +Num+Pl+Acc:i%>X5jd#logi%>X5jd K ;
 +Num+Pl+Gen+Use/Sub:i%>X5jd#logi%>X5jd K ; ! because of speller
 +Num+Pl+Ill+Use/Sub:i%>X5jd#logi%>X5jd K ; ! because of speller
 +Num+Pl+Com+Use/Sub:i%>X5jd#logi%>X5jd K ; ! because of speller
 +Num+Pl+Loc:i%>X5jn#logi%>jn K ;
 +Num+Pl+Ess:i%>X4t#logi%>n K ;


LEXICON GOLBMALOGIOKTA
okta+Num+Sg+Nom:%>#logi#okta%> K ;
okta+Num+Ess:%>#logi#okta%>n K ;
okta+Num+Sg+Acc:%>#logi#ovtta%> K ;
okta+Num+Sg+Gen:%>#logi#ovtta%> K ;
okta+Num+Sg+Gen:%>#logi#ovtta»# NUMERALCOMPOUNDS ;
okta+Num+Sg+Loc:%>#logi#ovtta%>s K ;
 okta+Num+Sg+Loc+Use/Sub:%>#logi#ovtta%>n K ;     ! !SOUTH
okta+Num+Sg+Ill:%>#logi#okti%>j K ;
okta+Num+Sg+Com:%>X5jn#logijn#ovtta%>jn K ;
okta+Num+Pl+Nom:%>#logi#ovtta%>t K ;
okta+Num+Pl+Acc:%>#logi#ok'ta%>X5jd K ;
okta+Num+Pl+Gen:%>#logi#ok'ta%>X5jd K ;
okta+Num+Pl+Ill:%>#logi#ovtta%>ide K ;
okta+Num+Pl+Loc:%>X5jn#logijn#ovtta%>jn K ;
okta+Num+Pl+Com:%>#logi#ovtta%>jguin K ;

LEXICON GAVCCILOGIOKTA
okta+Num+Sg+Nom:%>X4#logi#okta%> K ;
okta+Num+Ess:%>#logi#okta%>n K ;
okta+Num+Sg+Acc:%>#logi#ovtta%> K ;
okta+Num+Sg+Gen:%>#logi#ovtta%> K ;
okta+Num+Sg+Gen:%>#logi#ovtta»# NUMERALCOMPOUNDS ;
okta+Num+Sg+Loc:%>#logi#ovtta%>s K ;
 okta+Num+Sg+Loc+Use/Sub:%>#logi#ovtta%>n K ;     ! !SOUTH
okta+Num+Sg+Ill:%>#logi#okti%>j K ;
okta+Num+Sg+Com:%>X5jn#logijn#ovtta%>jn K ;
okta+Num+Pl+Nom:%>#logi#ovtta%>t K ;
okta+Num+Pl+Acc:%>#logi#ok'ta%>X5jd K ;
okta+Num+Pl+Gen:%>#logi#ok'ta%>X5jd K ;
okta+Num+Pl+Ill:%>#logi#ovtta%>ide K ;
okta+Num+Pl+Loc:%>X5jn#logijn#ovtta%>jn K ;
okta+Num+Pl+Com:%>#logi#ovtta%>jguin K ;


LEXICON GUOKTELOGIOKTA
okta+Num+Sg+Nom:e%>#logi#okta%> K ;
okta+Num+Ess:e%>#logi#okta%>n K ;
okta+Num+Sg+Acc:e%>#logi#ovtta%> K ;
okta+Num+Sg+Gen:e%>#logi#ovtta%> K ;
okta+Num+Sg+Gen:e%>#logi#ovtta»# NUMERALCOMPOUNDS ;
okta+Num+Sg+Loc:e%>#logi#ovtta%>s K ;
 okta+Num+Sg+Loc+Use/Sub:e%>#logi#ovtta%>n K ;     ! !SOUTH
okta+Num+Sg+Ill:e%>#logi#okti%>j K ;
okta+Num+Sg+Com:i%>X5jn#logijn#ovtta%>jn K ;
okta+Num+Pl+Nom:e%>#logi#ovtta%>t K ;
okta+Num+Pl+Acc:e%>#logi#ok'ta%>X5jd K ;
okta+Num+Pl+Gen:e%>#logi#ok'ta%>X5jd K ;
okta+Num+Pl+Ill:e%>#logi#ovtta%>ide K ;
okta+Num+Pl+Loc:i%>X5jn#logijn#ovtta%>jn K ;
okta+Num+Pl+Com:e%>#logi#ovtta%>jguin K ;

LEXICON VIHTTALOGIOKTA
okta+Num+Sg+Nom:ihtta%>#logi#okta%> K ;
okta+Num+Ess:htta%>#logi#okta%>n K ;
okta+Num+Sg+Acc:htta%>#logi#ovtta%> K ;
okta+Num+Sg+Gen:htta%>#logi#ovtta%> K ;
okta+Num+Sg+Gen:htta%>#logi#ovtta»# NUMERALCOMPOUNDS ;
okta+Num+Sg+Loc:htta%>#logi#ovtta%>s K ;
 okta+Num+Sg+Loc+Use/Sub:htta%>#logi#ovtta%>n K ;     ! !SOUTH
okta+Num+Sg+Ill:htta%>#logi#okti%>j K ;
okta+Num+Sg+Com:đa%>jn#logijn#ovtta%>jn K ;
okta+Num+Pl+Nom:htta%>#logi#ovtta%>t K ;
okta+Num+Pl+Acc:htta%>#logi#ok'ta%>X5jd K ;
okta+Num+Pl+Gen:htta%>#logi#ok'ta%>X5jd K ;
okta+Num+Pl+Ill:htta%>#logi#ovtta%>ide K ;
okta+Num+Pl+Loc:đa%>jn#logijn#ovtta%>jn K ;
okta+Num+Pl+Com:htta%>#logi#ovtta%>jguin K ;

LEXICON GOLBMALOGIGUOKTE
guokte+Num+Sg+Nom:%>#logi#guokte%> K ;
guokte+Num+Ess:%>#logi#guokti%>n K ;
guokte+Num+Sg+Acc:%>#logi#guokte%> K ;
guokte+Num+Sg+Gen:%>#logi#guovtti%> K ;
guokte+Num+Sg+Gen:%>#logi#guovtte»# NUMERALCOMPOUNDS ;
guokte+Num+Sg+Loc:%>#logi#guovtti%>s K ;
 guokte+Num+Sg+Loc+Use/Sub:%>#logi#guovtti%>n K ;     ! !SOUTH
guokte+Num+Sg+Ill:%>#logi#guoktá%>j K ;
guokte+Num+Sg+Com:%>X5jn#logijn#guvtti%>jn K ;
guokte+Num+Pl+Nom:%>#logi#guovtti%>t K ;
guokte+Num+Pl+Acc:%>#logi#guok'te%>X5jd K ;
guokte+Num+Pl+Gen:%>#logi#guok'te%>X5jd K ;
guokte+Num+Pl+Ill:%>#logi#guvtti%>jde K ;
guokte+Num+Pl+Loc:%>X5jn#logijn#guvtti%>jn K ;
guokte+Num+Pl+Com:%>#logi#guvtti%>jguin K ;

LEXICON GAVCCILOGIGUOKTE
guokte+Num+Sg+Nom:%>X4#logi#guokte%> K ;
guokte+Num+Ess:%>#logi#guokti%>n K ;
guokte+Num+Sg+Acc:%>#logi#guokte%> K ;
guokte+Num+Sg+Gen:%>#logi#guovtti%> K ;
guokte+Num+Sg+Gen:%>#logi#guovtte»# NUMERALCOMPOUNDS ;
guokte+Num+Sg+Loc:%>#logi#guovtti%>s K ;
 guokte+Num+Sg+Loc+Use/Sub:%>#logi#guovtti%>n K ;     ! !SOUTH
guokte+Num+Sg+Ill:%>#logi#guoktá%>j K ;
guokte+Num+Sg+Com:%>X5jn#logijn#guvtti%>jn K ;
guokte+Num+Pl+Nom:%>#logi#guovtti%>t K ;
guokte+Num+Pl+Acc:%>#logi#guok'te%>X5jd K ;
guokte+Num+Pl+Gen:%>#logi#guok'te%>X5jd K ;
guokte+Num+Pl+Ill:%>#logi#guvtti%>jde K ;
guokte+Num+Pl+Loc:%>X5jn#logijn#guvtti%>jn K ;
guokte+Num+Pl+Com:%>#logi#guvtti%>jguin K ;


LEXICON GUOKTELOGIGUOKTE
guokte+Num+Sg+Nom:e%>#logi#guokte%> K ;
guokte+Num+Ess:e%>#logi#guokti%>n K ;
guokte+Num+Sg+Acc:e%>#logi#guokte%> K ;
guokte+Num+Sg+Gen:e%>#logi#guovtti%> K ;
guokte+Num+Sg+Gen:e%>#logi#guovtte»# NUMERALCOMPOUNDS ;
guokte+Num+Sg+Loc:e%>#logi#guovtti%>s K ;
 guokte+Num+Sg+Loc+Use/Sub:e%>#logi#guovtti%>n K ;     ! !SOUTH
guokte+Num+Sg+Ill:e%>#logi#guoktá%>j K ;
guokte+Num+Sg+Com:i%>X5jn#logijn#guvtti%>jn K ;
guokte+Num+Pl+Nom:e%>#logi#guovtti%>t K ;
guokte+Num+Pl+Acc:e%>#logi#guok'te%>X5jd K ;
guokte+Num+Pl+Gen:e%>#logi#guok'te%>X5jd K ;
guokte+Num+Pl+Ill:e%>#logi#guvtti%>jde K ;
guokte+Num+Pl+Loc:i%>X5jn#logijn#guvtti%>jn K ;
guokte+Num+Pl+Com:e%>#logi#guvtti%>jguin K ;

LEXICON VIHTTALOGIGUOKTE
guokte+Num+Sg+Nom:ihtta%>#logi#guokte%> K ;
guokte+Num+Ess:htta%>#logi#guokti%>n K ;
guokte+Num+Sg+Acc:htta%>#logi#guokte%> K ;
guokte+Num+Sg+Gen:htta%>#logi#guovtti%> K ;
guokte+Num+Sg+Gen:htta%>#logi#guovtte»# NUMERALCOMPOUNDS ;
guokte+Num+Sg+Loc:htta%>#logi#guovtti%>s K ;
 guokte+Num+Sg+Loc+Use/Sub:htta%>#logi#guovtti%>n K ;     ! !SOUTH
guokte+Num+Sg+Ill:htta%>#logi#guoktá%>j K ;
guokte+Num+Sg+Com:đa%>jn#logijn#guvtti%>jn K ;
guokte+Num+Pl+Nom:htta%>#logi#guovtti%>t K ;
guokte+Num+Pl+Acc:htta%>#logi#guok'te%>X5jd K ;
guokte+Num+Pl+Gen:htta%>#logi#guok'te%>X5jd K ;
guokte+Num+Pl+Ill:htta%>#logi#guvtti%>jde K ;
guokte+Num+Pl+Loc:đa%>jn#logijn#guvtti%>jn K ;
guokte+Num+Pl+Com:htta%>#logi#guvtti%>jguin K ;

LEXICON GOLBMALOGIGOLBMA
golbma+Num+Sg+Nom:%>#logi#golbma%> K ;
golbma+Num+Ess:%>#logi#golbma%>n K ;
golbma+Num+Sg+Acc:%>#logi#golbma%> K ;
golbma+Num+Sg+Gen:%>#logi#golmma%> K ;
golbma+Num+Sg+Gen:%>#logi#golmma»# NUMERALCOMPOUNDS ;
golbma+Num+Sg+Loc:%>#logi#golmma%>s K ;
 golbma+Num+Sg+Loc+Use/Sub:%>#logi#golmma%>n K ;     ! !SOUTH
golbma+Num+Sg+Ill:%>#logi#golbmi%>j K ;
golbma+Num+Sg+Com:%>X5jn#logijn#golmma%>jn K ;
golbma+Num+Pl+Nom:%>#logi#golmma%>t K ;
golbma+Num+Pl+Acc:%>#logi#golbma%>X5jd K ;
golbma+Num+Pl+Gen:%>#logi#golbma%>X5jd K ;
golbma+Num+Pl+Ill:%>#logi#golmma%>jde K ;
golbma+Num+Pl+Loc:%>X5jn#logijn#golmma%>jn K ;
golbma+Num+Pl+Com:%>#logi#golmma%>jguin K ;

LEXICON GAVCCILOGIGOLBMA
golbma+Num+Sg+Nom:%>X4#logi#golbma%> K ;
golbma+Num+Ess:%>#logi#golbma%>n K ;
golbma+Num+Sg+Acc:%>#logi#golbma%> K ;
golbma+Num+Sg+Gen:%>#logi#golmma%> K ;
golbma+Num+Sg+Gen:%>#logi#golmma»# NUMERALCOMPOUNDS ;
golbma+Num+Sg+Loc:%>#logi#golmma%>s K ;
 golbma+Num+Sg+Loc+Use/Sub:%>#logi#golmma%>n K ;     ! !SOUTH
golbma+Num+Sg+Ill:%>#logi#golbmi%>j K ;
golbma+Num+Sg+Com:%>X5jn#logijn#golmma%>jn K ;
golbma+Num+Pl+Nom:%>#logi#golmma%>t K ;
golbma+Num+Pl+Acc:%>#logi#golbma%>X5jd K ;
golbma+Num+Pl+Gen:%>#logi#golbma%>X5jd K ;
golbma+Num+Pl+Ill:%>#logi#golmma%>jde K ;
golbma+Num+Pl+Loc:%>X5jn#logijn#golmma%>jn K ;
golbma+Num+Pl+Com:%>#logi#golmma%>jguin K ;


LEXICON GUOKTELOGIGOLBMA
golbma+Num+Sg+Nom:e%>#logi#golbma%> K ;
golbma+Num+Ess:e%>#logi#golbma%>n K ;
golbma+Num+Sg+Acc:e%>#logi#golbma%> K ;
golbma+Num+Sg+Gen:e%>#logi#golmma%> K ;
golbma+Num+Sg+Gen:e%>#logi#golmma»# NUMERALCOMPOUNDS ;
golbma+Num+Sg+Loc:e%>#logi#golmma%>s K ;
 golbma+Num+Sg+Loc+Use/Sub:e%>#logi#golmma%>n K ;     ! !SOUTH
golbma+Num+Sg+Ill:e%>#logi#golbmi%>j K ;
golbma+Num+Sg+Com:i%>X5jn#logijn#golmma%>jn K ;
golbma+Num+Pl+Nom:e%>#logi#golmma%>t K ;
golbma+Num+Pl+Acc:e%>#logi#golbma%>X5jd K ;
golbma+Num+Pl+Gen:e%>#logi#golbma%>X5jd K ;
golbma+Num+Pl+Ill:e%>#logi#golmma%>jde K ;
golbma+Num+Pl+Loc:i%>X5jn#logijn#golmma%>jn K ;
golbma+Num+Pl+Com:e%>#logi#guvtti%>jguin K ;

LEXICON VIHTTALOGIGOLBMA
golbma+Num+Sg+Nom:ihtta%>#logi#golbma%> K ;
golbma+Num+Ess:htta%>#logi#golbma%>n K ;
golbma+Num+Sg+Acc:htta%>#logi#golbma%> K ;
golbma+Num+Sg+Gen:htta%>#logi#golmma%> K ;
golbma+Num+Sg+Gen:htta%>#logi#golmma»# NUMERALCOMPOUNDS ;
golbma+Num+Sg+Loc:htta%>#logi#golmma%>s K ;
 golbma+Num+Sg+Loc+Use/Sub:htta%>#logi#golmma%>n K ;     ! !SOUTH
golbma+Num+Sg+Ill:htta%>#logi#golbmi%>j K ;
golbma+Num+Sg+Com:đa%>jn#logijn#golmma%>jn K ;
golbma+Num+Pl+Nom:htta%>#logi#golmma%>t K ;
golbma+Num+Pl+Acc:htta%>#logi#golbma%>X5jd K ;
golbma+Num+Pl+Gen:htta%>#logi#golbma%>X5jd K ;
golbma+Num+Pl+Ill:htta%>#logi#golmma%>jde K ;
golbma+Num+Pl+Loc:đa%>jn#logijn#golmma%>jn K ;
golbma+Num+Pl+Com:htta%>#logi#golmma%>jguin K ;

LEXICON GOLBMALOGINJEALLJE
njeallje+Num+Sg+Nom:%>#logi#njeallje%> K ;
njeallje+Num+Ess:%>#logi#njeallji%>n K ;
njeallje+Num+Sg+Acc:%>#logi#njeallje%> K ;
njeallje+Num+Sg+Gen:%>#logi#njealji%> K ;
njeallje+Num+Sg+Gen:%>#logi#njealje»# NUMERALCOMPOUNDS ;
njeallje+Num+Sg+Loc:%>#logi#njealji%>s K ;
 njeallje+Num+Sg+Loc+Use/Sub:%>#logi#njealji%>n K ;     ! !SOUTH
njeallje+Num+Sg+Ill:%>#logi#njealljá%>j K ;
njeallje+Num+Sg+Com:%>X5jn#logijn#njelji%>jn K ;
njeallje+Num+Pl+Nom:%>#logi#njealji%>t K ;
njeallje+Num+Pl+Acc:%>#logi#njelji%>X5jd K ;
njeallje+Num+Pl+Gen:%>#logi#njelji%>X5jd K ;
njeallje+Num+Pl+Ill:%>#logi#njelji%>jde K ;
njeallje+Num+Pl+Loc:%>X5jn#logijn#njelji%>jn K ;
njeallje+Num+Pl+Com:%>#logi#njelji%>jguin K ;

LEXICON GAVCCILOGINJEALLJE
njeallje+Num+Sg+Nom:%>X4#logi#njeallje%> K ;
njeallje+Num+Ess:%>#logi#njeallji%>n K ;
njeallje+Num+Sg+Acc:%>#logi#njeallje%> K ;
njeallje+Num+Sg+Gen:%>#logi#njealji%> K ;
njeallje+Num+Sg+Gen:%>#logi#njealje»# NUMERALCOMPOUNDS ;
njeallje+Num+Sg+Loc:%>#logi#njealji%>s K ;
 njeallje+Num+Sg+Loc+Use/Sub:%>#logi#njealji%>n K ;     ! !SOUTH
njeallje+Num+Sg+Ill:%>#logi#njealljá%>j K ;
njeallje+Num+Sg+Com:%>X5jn#logijn#njelji%>jn K ;
njeallje+Num+Pl+Nom:%>#logi#njealji%>t K ;
njeallje+Num+Pl+Acc:%>#logi#njelji%>X5jd K ;
njeallje+Num+Pl+Gen:%>#logi#njelji%>X5jd K ;
njeallje+Num+Pl+Ill:%>#logi#njelji%>jde K ;
njeallje+Num+Pl+Loc:%>X5jn#logijn#njelji%>jn K ;
njeallje+Num+Pl+Com:%>#logi#njelji%>jguin K ;


LEXICON GUOKTELOGINJEALLJE
njeallje+Num+Sg+Nom:e%>#logi#njeallje%> K ;
njeallje+Num+Ess:e%>#logi#njeallji%>n K ;
njeallje+Num+Sg+Acc:e%>#logi#njeallje%> K ;
njeallje+Num+Sg+Gen:e%>#logi#njealji%> K ;
njeallje+Num+Sg+Gen:e%>#logi#njealje»# NUMERALCOMPOUNDS ;
njeallje+Num+Sg+Loc:e%>#logi#njealji%>s K ;
 njeallje+Num+Sg+Loc+Use/Sub:e%>#logi#njealji%>n K ;     ! !SOUTH
njeallje+Num+Sg+Ill:e%>#logi#njealljá%>j K ;
njeallje+Num+Sg+Com:i%>X5jn#logijn#njelji%>jn K ;
njeallje+Num+Pl+Nom:e%>#logi#njealji%>t K ;
njeallje+Num+Pl+Acc:e%>#logi#njelji%>X5jd K ;
njeallje+Num+Pl+Gen:e%>#logi#njelji%>X5jd K ;
njeallje+Num+Pl+Ill:e%>#logi#njelji%>jde K ;
njeallje+Num+Pl+Loc:i%>X5jn#logijn#njelji%>jn K ;
njeallje+Num+Pl+Com:e%>#logi#njelji%>guin K ;

LEXICON VIHTTALOGINJEALLJE
njeallje+Num+Sg+Nom:ihtta%>#logi#njeallje%> K ;
njeallje+Num+Ess:htta%>#logi#njeallji%>n K ;
njeallje+Num+Sg+Acc:htta%>#logi#njeallje%> K ;
njeallje+Num+Sg+Gen:htta%>#logi#njealji%> K ;
njeallje+Num+Sg+Gen:htta%>#logi#njealje»# NUMERALCOMPOUNDS ;
njeallje+Num+Sg+Loc:htta%>#logi#njealji%>s K ;
 njeallje+Num+Sg+Loc+Use/Sub:htta%>#logi#njealji%>n K ;     ! !SOUTH
njeallje+Num+Sg+Ill:htta%>#logi#njealljá%>j K ;
njeallje+Num+Sg+Com:đa%>jn#logijn#njelji%>jn K ;
njeallje+Num+Pl+Nom:htta%>#logi#njealji%>t K ;
njeallje+Num+Pl+Acc:htta%>#logi#njelji%>X5jd K ;
njeallje+Num+Pl+Gen:htta%>#logi#njelji%>X5jd K ;
njeallje+Num+Pl+Ill:htta%>#logi#njelji%>jde K ;
njeallje+Num+Pl+Loc:đa%>jn#logijn#njelji%>jn K ;
njeallje+Num+Pl+Com:htta%>#logi#njelji%>jguin K ;

LEXICON GOLBMALOGIVIHTTA
vihtta+Num+Sg+Nom:%>#logi#vihtta%> K ;
vihtta+Num+Ess:%>#logi#vihtta%>n K ;
vihtta+Num+Sg+Acc:%>#logi#vihtta%> K ;
vihtta+Num+Sg+Gen:%>#logi#viđa%>  K ;
vihtta+Num+Sg+Gen:%>#logi#viđa»# NUMERALCOMPOUNDS ;
vihtta+Num+Sg+Loc:%>#logi#viđa%>s K ;
 vihtta+Num+Sg+Loc+Use/Sub:%>#logi#viđa%>n K ;     ! !SOUTH
vihtta+Num+Sg+Ill:%>#logi#vihtti%>j K ;
vihtta+Num+Sg+Com:%>X5jn#logijn#viđa%>jn K ;
vihtta+Num+Pl+Nom:%>#logi#viđa%>t K ;
vihtta+Num+Pl+Acc:%>#logi#viđa%>X5jd K ;
vihtta+Num+Pl+Gen:%>#logi#viđa%>X5jd K ;
vihtta+Num+Pl+Ill:%>#logi#viđa%>jde K ;
vihtta+Num+Pl+Loc:%>X5jn#logijn#viđa%>jn K ;
vihtta+Num+Pl+Com:%>#logi#viđa%>jguin K ;

LEXICON GAVCCILOGIVIHTTA
vihtta+Num+Sg+Nom:%>X4#logi#vihtta%> K ;
vihtta+Num+Ess:%>#logi#vihttan%> K ;
vihtta+Num+Sg+Acc:%>#logi#vihtta%> K ;
vihtta+Num+Sg+Gen:%>#logi#viđa%>  K ;
vihtta+Num+Sg+Gen:%>#logi#viđa»# NUMERALCOMPOUNDS ;
vihtta+Num+Sg+Loc:%>#logi#viđa%>s K ;
 vihtta+Num+Sg+Loc+Use/Sub:%>#logi#viđa%>n K ;     ! !SOUTH
vihtta+Num+Sg+Ill:%>#logi#vihtti%>j K ;
vihtta+Num+Sg+Com:%>X5jn#logijn#viđa%>jn K ;
vihtta+Num+Pl+Nom:%>#logi#viđa%>t K ;
vihtta+Num+Pl+Acc:%>#logi#viđa%>X5jd K ;
vihtta+Num+Pl+Gen:%>#logi#viđa%>X5jd K ;
vihtta+Num+Pl+Ill:%>#logi#viđa%>jde K ;
vihtta+Num+Pl+Loc:%>X5jn#logijn#viđa%>jn K ;
vihtta+Num+Pl+Com:%>#logi#viđa%>jguin K ;


LEXICON GUOKTELOGIVIHTTA
vihtta+Num+Sg+Nom:e%>#logi#vihtta%> K ;
vihtta+Num+Ess:e%>#logi#vihtta%>n K ;
vihtta+Num+Sg+Acc:e%>#logi#vihtta%> K ;
vihtta+Num+Sg+Gen:e%>#logi#viđa%> K ;
vihtta+Num+Sg+Gen:e%>#logi#viđa»# NUMERALCOMPOUNDS ;
vihtta+Num+Sg+Loc:e%>#logi#viđa%>s K ;
 vihtta+Num+Sg+Loc+Use/Sub:e%>#logi#viđa%>n K ;     ! !SOUTH
vihtta+Num+Sg+Ill:e%>#logi#vihtti%>j K ;
vihtta+Num+Sg+Com:i%>X5jn#logijn#viđa%>jn K ;
vihtta+Num+Pl+Nom:e%>#logi#viđa%>t K ;
vihtta+Num+Pl+Acc:e%>#logi#viđa%>X5jd K ;
vihtta+Num+Pl+Gen:e%>#logi#viđa%>X5jd K ;
vihtta+Num+Pl+Ill:e%>#logi#viđa%>jde K ;
vihtta+Num+Pl+Loc:i%>X5jn#logijn#viđa%>jn K ;
vihtta+Num+Pl+Com:e%>#logi#viđa%>guin K ;

LEXICON VIHTTALOGIVIHTTA
vihtta+Num+Sg+Nom:ihtta%>#logi#vihtta%> K ;
vihtta+Num+Ess:htta%>#logi#vihtta%>n K ;
vihtta+Num+Sg+Acc:htta%>#logi#vihtta%> K ;
vihtta+Num+Sg+Gen:htta%>#logi#viđa%> K ;
vihtta+Num+Sg+Gen:htta%>#logi#viđa»# NUMERALCOMPOUNDS ;
vihtta+Num+Sg+Loc:htta%>#logi#viđa%>s K ;
 vihtta+Num+Sg+Loc+Use/Sub:htta%>#logi#viđa%>n K ;     ! !SOUTH
vihtta+Num+Sg+Ill:htta%>#logi#vihtti%>j K ;
vihtta+Num+Sg+Com:đa%>jn#logijn#viđa%>jn K ;
vihtta+Num+Pl+Nom:htta%>#logi#viđa%>t K ;
vihtta+Num+Pl+Acc:htta%>#logi#viđa%>X5jd K ;
vihtta+Num+Pl+Gen:htta%>#logi#viđa%>X5jd K ;
vihtta+Num+Pl+Ill:htta%>#logi#viđa%>jde K ;
vihtta+Num+Pl+Loc:đa%>jn#logijn#viđa%>jn K ;
vihtta+Num+Pl+Com:htta%>#logi#viđa%>jguin K ;

LEXICON GOLBMALOGIGUHTTA
guhtta+Num+Sg+Nom:%>#logi#guhtta%> K ;
guhtta+Num+Ess:%>#logi#guhtta%>n K ;
guhtta+Num+Sg+Acc:%>#logi#guhtta%> K ;
guhtta+Num+Sg+Gen:%>#logi#guđa%>  K ;
guhtta+Num+Sg+Gen:%>#logi#guđa»# NUMERALCOMPOUNDS ;
guhtta+Num+Sg+Loc:%>#logi#guđa%>s K ;
 guhtta+Num+Sg+Loc+Use/Sub:%>#logi#guđa%>n K ;     ! !SOUTH
guhtta+Num+Sg+Ill:%>#logi#guhtti%>j K ;
guhtta+Num+Sg+Com:%>X5jn#logijn#guđa%>jn K ;
guhtta+Num+Pl+Nom:%>#logi#guđa%>t K ;
guhtta+Num+Pl+Acc:%>#logi#guđa%>X5jd K ;
guhtta+Num+Pl+Gen:%>#logi#guđa%>X5jd K ;
guhtta+Num+Pl+Ill:%>#logi#guđa%>jde K ;
guhtta+Num+Pl+Loc:%>X5jn#logijn#guđa%>jn K ;
guhtta+Num+Pl+Com:%>#logi#guđa%>jguin K ;

LEXICON GAVCCILOGIGUHTTA
guhtta+Num+Sg+Nom:%>X4#logi#guhtta%> K ;
guhtta+Num+Ess:%>#logi#guhtta%>n K ;
guhtta+Num+Sg+Acc:%>#logi#guhtta%> K ;
guhtta+Num+Sg+Gen:%>#logi#guđa%>  K ;
guhtta+Num+Sg+Gen:%>#logi#guđa»# NUMERALCOMPOUNDS ;
guhtta+Num+Sg+Loc:%>#logi#guđa%>s K ;
 guhtta+Num+Sg+Loc+Use/Sub:%>#logi#guđa%>n K ;     ! !SOUTH
guhtta+Num+Sg+Ill:%>#logi#guhtti%>j K ;
guhtta+Num+Sg+Com:%>X5jn#logijn#guđa%>jn K ;
guhtta+Num+Pl+Nom:%>#logi#guđa%>t K ;
guhtta+Num+Pl+Acc:%>#logi#guđa%>X5jd K ;
guhtta+Num+Pl+Gen:%>#logi#guđa%>X5jd K ;
guhtta+Num+Pl+Ill:%>#logi#guđa%>jde K ;
guhtta+Num+Pl+Loc:%>X5jn#logijn#guđa%>jn K ;
guhtta+Num+Pl+Com:%>#logi#guđa%>jguin K ;


LEXICON GUOKTELOGIGUHTTA
guhtta+Num+Sg+Nom:e%>#logi#guhtta%> K ;
guhtta+Num+Ess:e%>#logi#guhtta%>n K ;
guhtta+Num+Sg+Acc:e%>#logi#guhtta%> K ;
guhtta+Num+Sg+Gen:e%>#logi#guđa%> K ;
guhtta+Num+Sg+Gen:e%>#logi#guđa»# NUMERALCOMPOUNDS ;
guhtta+Num+Sg+Loc:e%>#logi#guđa%>s K ;
 guhtta+Num+Sg+Loc+Use/Sub:e%>#logi#guđa%>n K ;     ! !SOUTH
guhtta+Num+Sg+Ill:e%>#logi#guhtti%>j K ;
guhtta+Num+Sg+Com:i%>X5jn#logijn#guđa%>jn K ;
guhtta+Num+Pl+Nom:e%>#logi#guđa%>t K ;
guhtta+Num+Pl+Acc:e%>#logi#guđa%>X5jd K ;
guhtta+Num+Pl+Gen:e%>#logi#guđa%>X5jd K ;
guhtta+Num+Pl+Ill:e%>#logi#guđa%>jde K ;
guhtta+Num+Pl+Loc:i%>X5jn#logijn#guđa%>jn K ;
guhtta+Num+Pl+Com:e%>#logi#guđa%>guin K ;

LEXICON VIHTTALOGIGUHTTA
guhtta+Num+Sg+Nom:ihtta%>#logi#guhtta%> K ;
guhtta+Num+Ess:htta%>#logi#guhtta%>n K ;
guhtta+Num+Sg+Acc:htta%>#logi#guhtta%> K ;
guhtta+Num+Sg+Gen:htta%>#logi#guđa%> K ;
guhtta+Num+Sg+Gen:htta%>#logi#guđa»# NUMERALCOMPOUNDS ;
guhtta+Num+Sg+Loc:htta%>#logi#guđa%>s K ;
 guhtta+Num+Sg+Loc+Use/Sub:htta%>#logi#guđa%>n K ;     ! !SOUTH
guhtta+Num+Sg+Ill:htta%>#logi#guhtti%>j K ;
guhtta+Num+Sg+Com:đa%>jn#logijn#guđa%>jn K ;
guhtta+Num+Pl+Nom:htta%>#logi#guđa%>t K ;
guhtta+Num+Pl+Acc:htta%>#logi#guđa%>X5jd K ;
guhtta+Num+Pl+Gen:htta%>#logi#guđa%>X5jd K ;
guhtta+Num+Pl+Ill:htta%>#logi#guđa%>jde K ;
guhtta+Num+Pl+Loc:đa%>jn#logijn#guđa%>jn K ;
guhtta+Num+Pl+Com:htta%>#logi#guđa%>jguin K ;

LEXICON GOLBMALOGICIEZA
čieža+Num+Sg+Nom:%>#logi#čieža%> K ;
čieža+Num+Ess:%>#logi#čieža%>n K ;
čieža+Num+Sg+Acc:%>#logi#čieža%> K ;
čieža+Num+Sg+Gen:%>#logi#čieža%>  K ;
čieža+Num+Sg+Gen:%>#logi#čieža»# NUMERALCOMPOUNDS ;
čieža+Num+Sg+Loc:%>#logi#čieža%>s K ;
 čieža+Num+Sg+Loc+Use/Sub:%>#logi#čieža%>n K ;     ! !SOUTH
čieža+Num+Sg+Ill:%>#logi#čihčči%>j K ;
čieža+Num+Sg+Ill:%>#logi#čihči%>j K ;
čieža+Num+Sg+Ill:%>#logi#čiži%>j K ;
čieža+Num+Sg+Com:%>X5jn#logijn#čieža%>jn K ;
čieža+Num+Pl+Nom:%>#logi#čieža%>t K ;
čieža+Num+Pl+Acc:%>#logi#čieža%>X5jd K ;
čieža+Num+Pl+Gen:%>#logi#čieža%>X5jd K ;
čieža+Num+Pl+Ill:%>#logi#čieža%>jde K ;
čieža+Num+Pl+Loc:%>X5jn#logijn#čieža%>jn K ;
čieža+Num+Pl+Com:%>#logi#čieža%>jguin K ;

LEXICON GAVCCILOGICIEZA
čieža+Num+Sg+Nom:%>X4#logi#čieža%> K ;
čieža+Num+Ess:%>#logi#čieža%>n K ;
čieža+Num+Sg+Acc:%>#logi#čieža%> K ;
čieža+Num+Sg+Gen:%>#logi#čieža%>  K ;
čieža+Num+Sg+Gen:%>#logi#čieža»# NUMERALCOMPOUNDS ;
čieža+Num+Sg+Loc:%>#logi#čieža%>s K ;
 čieža+Num+Sg+Loc+Use/Sub:%>#logi#čieža%>n K ;     ! !SOUTH
čieža+Num+Sg+Ill:%>#logi#čihčči%>j K ;
čieža+Num+Sg+Ill:%>#logi#čihči%>j K ;
čieža+Num+Sg+Ill:%>#logi#čiži%>j K ;
čieža+Num+Sg+Com:%>X5jn#logijn#čieža%>jn K ;
čieža+Num+Pl+Nom:%>#logi#čieža%>t K ;
čieža+Num+Pl+Acc:%>#logi#čieža%>X5jd K ;
čieža+Num+Pl+Gen:%>#logi#čieža%>X5jd K ;
čieža+Num+Pl+Ill:%>#logi#čieža%>jde K ;
čieža+Num+Pl+Loc:%>X5jn#logijn#čieža%>jn K ;
čieža+Num+Pl+Com:%>#logi#čieža%>jguin K ;


LEXICON GUOKTELOGICIEZA
čieža+Num+Sg+Nom:e%>#logi#čieža%> K ;
čieža+Num+Ess:e%>#logi#čieža%>n K ;
čieža+Num+Sg+Acc:e%>#logi#čieža%> K ;
čieža+Num+Sg+Gen:e%>#logi#čieža%> K ;
čieža+Num+Sg+Gen:e%>#logi#čieža»# NUMERALCOMPOUNDS ;
čieža+Num+Sg+Loc:e%>#logi#čieža%>s K ;
 čieža+Num+Sg+Loc+Use/Sub:e%>#logi#čieža%>n K ;     ! !SOUTH
čieža+Num+Sg+Ill:e%>#logi#čihčči%>j K ;
čieža+Num+Sg+Ill:e%>#logi#čihči%>j K ;
čieža+Num+Sg+Ill:e%>#logi#čiži%>j K ;
čieža+Num+Sg+Com:i%>X5jn#logijn#čieža%>jn K ;
čieža+Num+Pl+Nom:e%>#logi#čieža%>t K ;
čieža+Num+Pl+Acc:e%>#logi#čieža%>X5jd K ;
čieža+Num+Pl+Gen:e%>#logi#čieža%>X5jd K ;
čieža+Num+Pl+Ill:e%>#logi#čieža%>jde K ;
čieža+Num+Pl+Loc:i%>X5jn#logijn#čieža%>jn K ;
čieža+Num+Pl+Com:e%>#logi#čieža%>jguin K ;

LEXICON VIHTTALOGICIEZA
čieža+Num+Sg+Nom:ihtta%>#logi#čieža%> K ;
čieža+Num+Ess:htta%>#logi#čieža%>n K ;
čieža+Num+Sg+Acc:htta%>#logi#čieža%> K ;
čieža+Num+Sg+Gen:htta%>#logi#čieža%> K ;
čieža+Num+Sg+Gen:htta%>#logi#čieža»# NUMERALCOMPOUNDS ;
čieža+Num+Sg+Loc:htta%>#logi#čieža%>s K ;
 čieža+Num+Sg+Loc+Use/Sub:htta%>#logi#čieža%>n K ;     ! !SOUTH
čieža+Num+Sg+Ill:htta%>#logi#čihčči%>j K ;
čieža+Num+Sg+Ill:htta%>#logi#čihči%>j K ;
čieža+Num+Sg+Ill:htta%>#logi#čiži%>j K ;
čieža+Num+Sg+Com:đa%>jn#logijn#čieža%>jn K ;
čieža+Num+Pl+Nom:htta%>#logi#čieža%>t K ;
čieža+Num+Pl+Acc:htta%>#logi#čieža%>X5jd K ;
čieža+Num+Pl+Gen:htta%>#logi#čieža%>X5jd K ;
čieža+Num+Pl+Ill:htta%>#logi#čieža%>jde K ;
čieža+Num+Pl+Loc:đa%>jn#logijn#čieža%>jn K ;
čieža+Num+Pl+Com:htta%>#logi#čieža%>jguin K ;

LEXICON GOLBMALOGIGAVCCI
gávcci+Num+Sg+Nom:%>#logi#gávcci%> K ;
gávcci+Num+Ess:%>#logi#gávcci%>n K ;
gávcci+Num+Sg+Acc:%>#logi#gávcci%> K ;
gávcci+Num+Sg+Gen:%>#logi#gávcci%>  K ;
gávcci+Num+Sg+Gen:%>#logi#gávcci»# NUMERALCOMPOUNDS ;
gávcci+Num+Sg+Loc:%>#logi#gávcci%>s K ;
 gávcci+Num+Sg+Loc+Use/Sub:%>#logi#gávcci%>n K ;     ! !SOUTH
gávcci+Num+Sg+Ill:%>#logi#gákcá%>j K ;
gávcci+Num+Sg+Com:%>X5jn#logijn#gávcci%>jn K ;
gávcci+Num+Pl+Nom:%>#logi#gávcci%>t K ;
gávcci+Num+Pl+Acc:%>#logi#gávcci%>X5jd K ;
gávcci+Num+Pl+Gen:%>#logi#gávcci%>X5jd K ;
gávcci+Num+Pl+Ill:%>#logi#gávcci%>jde K ;
gávcci+Num+Pl+Loc:%>X5jn#logijn#gávcci%>jn K ;
gávcci+Num+Pl+Com:%>#logi#gávcci%>jguin K ;

LEXICON GAVCCILOGIGAVCCI
gávcci+Num+Sg+Nom:%>X4#logi#gávcci%> K ;
gávcci+Num+Ess:%>#logi#gávcci%>n K ;
gávcci+Num+Sg+Acc:%>#logi#gávcci%> K ;
gávcci+Num+Sg+Gen:%>#logi#gávcci%>  K ;
gávcci+Num+Sg+Gen:%>#logi#gávcci»# NUMERALCOMPOUNDS ;
gávcci+Num+Sg+Loc:%>#logi#gávcci%>s K ;
 gávcci+Num+Sg+Loc+Use/Sub:%>#logi#gávcci%>n K ;     ! !SOUTH
gávcci+Num+Sg+Ill:%>#logi#gákcá%>j K ;
gávcci+Num+Sg+Com:%>X5jn#logijn#gávcci%>jn K ;
gávcci+Num+Pl+Nom:%>#logi#gávcci%>t K ;
gávcci+Num+Pl+Acc:%>#logi#gávcci%>X5jd K ;
gávcci+Num+Pl+Gen:%>#logi#gávcci%>X5jd K ;
gávcci+Num+Pl+Ill:%>#logi#gávcci%>jde K ;
gávcci+Num+Pl+Loc:%>X5jn#logijn#gávcci%>jn K ;
gávcci+Num+Pl+Com:%>#logi#gávcci%>jguin K ;


LEXICON GUOKTELOGIGAVCCI
gávcci+Num+Sg+Nom:e%>#logi#gávcci%> K ;
gávcci+Num+Ess:e%>#logi#gávcci%>n K ;
gávcci+Num+Sg+Acc:e%>#logi#gávcci%> K ;
gávcci+Num+Sg+Gen:e%>#logi#gávcci%> K ;
gávcci+Num+Sg+Gen:e%>#logi#gávcci»# NUMERALCOMPOUNDS ;
gávcci+Num+Sg+Loc:e%>#logi#gávcci%>s K ;
 gávcci+Num+Sg+Loc+Use/Sub:e%>#logi#gávcci%>n K ;     ! !SOUTH
gávcci+Num+Sg+Ill:e%>#logi#gákcá%>j K ;
gávcci+Num+Sg+Com:i%>X5jn#logijn#gávcci%>jn K ;
gávcci+Num+Pl+Nom:e%>#logi#gávcci%>t K ;
gávcci+Num+Pl+Acc:e%>#logi#gávcci%>X5jd K ;
gávcci+Num+Pl+Gen:e%>#logi#gávcci%>X5jd K ;
gávcci+Num+Pl+Ill:e%>#logi#gávcci%>jde K ;
gávcci+Num+Pl+Loc:i%>X5jn#logijn#gávcci%>jn K ;
gávcci+Num+Pl+Com:e%>#logi#gávcci%>jguin K ;

LEXICON VIHTTALOGIGAVCCI
gávcci+Num+Sg+Nom:ihtta%>#logi#gávcci%> K ;
gávcci+Num+Ess:htta%>#logi#gávcci%>n K ;
gávcci+Num+Sg+Acc:htta%>#logi#gávcci%> K ;
gávcci+Num+Sg+Gen:htta%>#logi#gávcci%> K ;
gávcci+Num+Sg+Gen:htta%>#logi#gávcci»# NUMERALCOMPOUNDS ;
gávcci+Num+Sg+Loc:htta%>#logi#gávcci%>s K ;
 gávcci+Num+Sg+Loc+Use/Sub:htta%>#logi#gávcci%>n K ;     ! !SOUTH
gávcci+Num+Sg+Ill:htta%>#logi#gákcá%>j K ;
gávcci+Num+Sg+Com:đa%>jn#logijn#gávcci%>jn K ;
gávcci+Num+Pl+Nom:htta%>#logi#gávcci%>t K ;
gávcci+Num+Pl+Acc:htta%>#logi#gávcci%>X5jd K ;
gávcci+Num+Pl+Gen:htta%>#logi#gávcci%>X5jd K ;
gávcci+Num+Pl+Ill:htta%>#logi#gávcci%>jde K ;
gávcci+Num+Pl+Loc:đa%>jn#logijn#gávcci%>jn K ;
gávcci+Num+Pl+Com:htta%>#logi#gávcci%>jguin K ;

LEXICON GOLBMALOGIOVCCI
ovcci+Num+Sg+Nom:%>#logi#ovcci%> K ;
ovcci+Num+Ess:%>#logi#ovcci%>n K ;
ovcci+Num+Sg+Acc:%>#logi#ovcci%> K ;
ovcci+Num+Sg+Gen:%>#logi#ovcci%>  K ;
ovcci+Num+Sg+Gen:%>#logi#ovcci»# NUMERALCOMPOUNDS ;
ovcci+Num+Sg+Loc:%>#logi#ovcci%>s K ;
 ovcci+Num+Sg+Loc+Use/Sub:%>#logi#ovcci%>n K ;     ! !SOUTH
ovcci+Num+Sg+Ill:%>#logi#okcá%>j K ;
ovcci+Num+Sg+Com:%>X5jn#logijn#ovcci%>jn K ;
ovcci+Num+Pl+Nom:%>#logi#ovcci%>t K ;
ovcci+Num+Pl+Acc:%>#logi#ovcci%>X5jd K ;
ovcci+Num+Pl+Gen:%>#logi#ovcci%>X5jd K ;
ovcci+Num+Pl+Ill:%>#logi#ovcci%>jde K ;
ovcci+Num+Pl+Loc:%>X5jn#logijn#ovcci%>jn K ;
ovcci+Num+Pl+Com:%>#logi#ovcci%>jguin K ;

LEXICON GAVCCILOGIOVCCI
ovcci+Num+Sg+Nom:%>X4#logi#ovcci%> K ;
ovcci+Num+Ess:%>#logi#ovcci%>n K ;
ovcci+Num+Sg+Acc:%>#logi#ovcci%> K ;
ovcci+Num+Sg+Gen:%>#logi#ovcci%>  K ;
ovcci+Num+Sg+Gen:%>#logi#ovcci»# NUMERALCOMPOUNDS ;
ovcci+Num+Sg+Loc:%>#logi#ovcci%>s K ;
 ovcci+Num+Sg+Loc+Use/Sub:%>#logi#ovcci%>n K ;     ! !SOUTH
ovcci+Num+Sg+Ill:%>#logi#okcá%>j K ;
ovcci+Num+Sg+Com:%>X5jn#logijn#ovcci%>jn K ;
ovcci+Num+Pl+Nom:%>#logi#ovcci%>t K ;
ovcci+Num+Pl+Acc:%>#logi#ovcci%>X5jd K ;
ovcci+Num+Pl+Gen:%>#logi#ovcci%>X5jd K ;
ovcci+Num+Pl+Ill:%>#logi#ovcci%>jde K ;
ovcci+Num+Pl+Loc:%>X5jn#logijn#ovcci%>jn K ;
ovcci+Num+Pl+Com:%>#logi#ovcci%>jguin K ;


LEXICON GUOKTELOGIOVCCI
ovcci+Num+Sg+Nom:e%>#logi#ovcci%> K ;
ovcci+Num+Ess:e%>#logi#ovcci%>n K ;
ovcci+Num+Sg+Acc:e%>#logi#ovcci%> K ;
ovcci+Num+Sg+Gen:e%>#logi#ovcci%> K ;
ovcci+Num+Sg+Gen:e%>#logi#ovcci»# NUMERALCOMPOUNDS ;
ovcci+Num+Sg+Loc:e%>#logi#ovcci%>s K ;
 ovcci+Num+Sg+Loc+Use/Sub:e%>#logi#ovcci%>n K ;     ! !SOUTH
ovcci+Num+Sg+Ill:e%>#logi#okcá%>j K ;
ovcci+Num+Sg+Com:i%>X5jn#logijn#ovcci%>jn K ;
ovcci+Num+Pl+Nom:e%>#logi#ovcci%>t K ;
ovcci+Num+Pl+Acc:e%>#logi#ovcci%>X5jd K ;
ovcci+Num+Pl+Gen:e%>#logi#ovcci%>X5jd K ;
ovcci+Num+Pl+Ill:e%>#logi#ovcci%>jde K ;
ovcci+Num+Pl+Loc:i%>X5jn#logijn#ovcci%>jn K ;
ovcci+Num+Pl+Com:e%>#logi#ovcci%>jguin K ;

LEXICON VIHTTALOGIOVCCI
ovcci+Num+Sg+Nom:ihtta%>#logi#ovcci%> K ;
ovcci+Num+Ess:htta%>#logi#ovcci%>n K ;
ovcci+Num+Sg+Acc:htta%>#logi#ovcci%> K ;
ovcci+Num+Sg+Gen:htta%>#logi#ovcci%> K ;
ovcci+Num+Sg+Gen:htta%>#logi#ovcci»# NUMERALCOMPOUNDS ;
ovcci+Num+Sg+Loc:htta%>#logi#ovcci%>s K ;
 ovcci+Num+Sg+Loc+Use/Sub:htta%>#logi#ovcci%>n K ;     ! !SOUTH
ovcci+Num+Sg+Ill:htta%>#logi#okcá%>j K ;
ovcci+Num+Sg+Com:đa%>jn#logijn#ovcci%>jn K ;
ovcci+Num+Pl+Nom:htta%>#logi#ovcci%>t K ;
ovcci+Num+Pl+Acc:htta%>#logi#ovcci%>X5jd K ;
ovcci+Num+Pl+Gen:htta%>#logi#ovcci%>X5jd K ;
ovcci+Num+Pl+Ill:htta%>#logi#ovcci%>jde K ;
ovcci+Num+Pl+Loc:đa%>jn#logijn#ovcci%>jn K ;
ovcci+Num+Pl+Com:htta%>#logi#ovcci%>jguin K ;


LEXICON NUBBENUPPELOHKAI
 +Num+Sg+Nom:e%>#nuppe#lohká%>j K ;
 +Num+Ess:e%>#nuppe#lohki%>n K ;
 +Num+Ess:e%>#nuppe#logi%>n K ;
 +Num+Sg+Acc:e%>X4#nuppe#lohká%>j K ;
 +Num+Sg+Gen:e%>X4#nuppe#logi%> K ;
 +Num+Sg+Gen:e%>X4#nuppe#logi»# NUMERALCOMPOUNDS ;            ! golmmagielat
 +Num+Sg+Nom+Attr:e%>X4#nuppe#lot»# NUMERALCOMPOUNDS ;            ! golmmagielat
 +Num+Sg+Nom+Attr:e%>X4#nuppe#lot%> K ;
 +Num+Sg+Nom+Attr:e%>#nuppe#lot%> K ;
 +Num+Sg+Nom+Attr:i%>X5jn#nuppe#lot%> K ;
 +Num+Sg+Nom+Attr:i%>n#nuppe#lot%> K ;
 +Num+Sg+Acc+Attr:e%>X4#nuppe#lot%> K ;
 +Num+Sg+Acc+Attr:e%>#nuppe#lot%> K ;
 +Num+Sg+Acc+Attr:i%>X5jn#nuppe#lot%> K ;
 +Num+Sg+Acc+Attr:i%>n#nuppe#lot%> K ;
 +Num+Sg+Loc:e%>X4#nuppe#logi%>s K ;
 +Num+Sg+Loc+Use/Sub:e%>X4#nuppe#logi%>n K ; ! !SOUTH
 +Num+Pl+Nom:e%>#nuppe#logi%>t K ;
 +Num+Sg+Ill:e%>X4#nuppe#lohká%>j K ;
 +Num+Sg+Com:i%>X5jn#nuppe#logi%>jn K ;
 +Num+Pl+Acc:e%>#nuppe#logi%>X5jd K ;
 +Num+Pl+Gen:e%>#nuppe#logi%>X5jd K ;
 +Num+Pl+Ill:e%>#nuppe#logi%>jde K ;
 +Num+Pl+Loc:i%>X5jn#nuppe#logi%>jn K ;
 +Num+Pl+Com:e%>#nuppe#logi%>jgujn K ;
 +Num+Pl+Loc:e%>#nuppe#logi%>jn K ; !Nickel 91 from here downwards
 +Num+Pl+Attr:i%>X4t#nuppe#lot%> K ;
 +Num+Pl+Attr:i%>X5jd#nuppe#lot%> K ;
 +Num+Pl+Attr:i%>X5jn#nuppe#lot%> K ;
 +Num+Pl+Nom:i%>X4t#nuppe#logi%>t K ;
 +Num+Pl+Acc:i%>X5jd#nuppe#logi%>X5jd K ;
 +Num+Pl+Gen+Use/Sub:i%>X5jd#nuppe#logi%>X5jd K ; ! because of speller
 +Num+Pl+Ill+Use/Sub:i%>X5jd#nuppe#logi%>X5jd K ; ! because of speller
 +Num+Pl+Com+Use/Sub:i%>X5jd#nuppe#logi%>X5jd K ; ! because of speller
 +Num+Pl+Ess:i%>X4t#nuppe#logi%>n K ;


LEXICON NUBBEGOALMMATLOHKAI
 +Num+Sg+Nom:e%>#goalmmát#lohká%>j K ;
 +Num+Ess:e%>#goalmmát#lohki%>n K ;
 +Num+Ess:e%>#goalmmát#logi%>n K ;
 +Num+Sg+Acc:e%>X4#goalmmát#lohká%>j K ;
 +Num+Sg+Gen:e%>X4#goalmmát#logi%> K ;
 +Num+Sg+Gen:e%>X4#goalmmát#logi»# NUMERALCOMPOUNDS ;            ! golmmagielat
 +Num+Sg+Nom+Attr:e%>X4#goalmmát#lot»# NUMERALCOMPOUNDS ;            ! golmmagielat
 +Num+Sg+Nom+Attr:e%>X4#goalmmát#lot%> K ;
 +Num+Sg+Nom+Attr:e%>#goalmmát#lot%> K ;
 +Num+Sg+Nom+Attr:i%>X5jn#goalmmát#lot%> K ;
 +Num+Sg+Nom+Attr:i%>n#goalmmát#lot%> K ;
 +Num+Sg+Acc+Attr:e%>X4#goalmmát#lot%> K ;
 +Num+Sg+Acc+Attr:e%>#goalmmát#lot%> K ;
 +Num+Sg+Acc+Attr:i%>X5jn#goalmmát#lot%> K ;
 +Num+Sg+Acc+Attr:i%>n#goalmmát#lot%> K ;
 +Num+Sg+Loc:e%>X4#goalmmát#logi%>s K ;
 +Num+Sg+Loc+Use/Sub:e%>X4#goalmmát#logi%>n K ; ! !SOUTH
 +Num+Pl+Nom:e%>#goalmmát#logi%>t K ;
 +Num+Sg+Ill:e%>X4#goalmmát#lohká%>j K ;
 +Num+Sg+Com:i%>X5jn#goalmmát#logi%>jn K ;
 +Num+Pl+Acc:e%>#goalmmát#logi%>X5jd K ;
 +Num+Pl+Gen:e%>#goalmmát#logi%>X5jd K ;
 +Num+Pl+Ill:e%>#goalmmát#logi%>jde K ;
 +Num+Pl+Loc:i%>X5jn#goalmmát#logi%>jn K ;
 +Num+Pl+Com:e%>#goalmmát#logi%>jgujn K ;
 +Num+Pl+Loc:e%>#goalmmát#logi%>jn K ; !Nickel 91 from here downwards
 +Num+Pl+Attr:i%>X4t#goalmmát#lot%> K ;
 +Num+Pl+Attr:i%>X5jd#goalmmát#lot%> K ;
 +Num+Pl+Attr:i%>X5jn#goalmmát#lot%> K ;
 +Num+Pl+Nom:i%>X4t#goalmmát#logi%>t K ;
 +Num+Pl+Acc:i%>X5jd#goalmmát#logi%>X5jd K ;
 +Num+Pl+Gen+Use/Sub:i%>X5jd#goalmmát#logi%>X5jd K ; ! because of speller
 +Num+Pl+Ill+Use/Sub:i%>X5jd#goalmmát#logi%>X5jd K ; ! because of speller
 +Num+Pl+Com+Use/Sub:i%>X5jd#goalmmát#logi%>X5jd K ; ! because of speller
 +Num+Pl+Ess:i%>X4t#goalmmát#logi%>n K ;


LEXICON NUBBENJEALJATLOHKAI
 +Num+Sg+Nom:e%>#njealját#lohká%>j K ;
 +Num+Ess:e%>#njealját#lohki%>n K ;
 +Num+Ess:e%>#njealját#logi%>n K ;
 +Num+Sg+Acc:e%>X4#njealját#lohká%>j K ;
 +Num+Sg+Gen:e%>X4#njealját#logi%> K ;
 +Num+Sg+Gen:e%>X4#njealját#logi»# NUMERALCOMPOUNDS ;            ! golmmagielat
 +Num+Sg+Nom+Attr:e%>X4#njealját#lot»# NUMERALCOMPOUNDS ;            ! golmmagielat
 +Num+Sg+Nom+Attr:e%>X4#njealját#lot%> K ;
 +Num+Sg+Nom+Attr:e%>#njealját#lot%> K ;
 +Num+Sg+Nom+Attr:i%>X5jn#njealját#lot%> K ;
 +Num+Sg+Nom+Attr:i%>n#njealját#lot%> K ;
 +Num+Sg+Acc+Attr:e%>X4#njealját#lot%> K ;
 +Num+Sg+Acc+Attr:e%>#njealját#lot%> K ;
 +Num+Sg+Acc+Attr:i%>X5jn#njealját#lot%> K ;
 +Num+Sg+Acc+Attr:i%>n#njealját#lot%> K ;
 +Num+Sg+Loc:e%>X4#njealját#logi%>s K ;
 +Num+Sg+Loc+Use/Sub:e%>X4#njealját#logi%>n K ; ! !SOUTH
 +Num+Pl+Nom:e%>#njealját#logi%>t K ;
 +Num+Sg+Ill:e%>X4#njealját#lohká%>j K ;
 +Num+Sg+Com:i%>X5jn#njealját#logi%>jn K ;
 +Num+Pl+Acc:e%>#njealját#logi%>X5jd K ;
 +Num+Pl+Gen:e%>#njealját#logi%>X5jd K ;
 +Num+Pl+Ill:e%>#njealját#logi%>jde K ;
 +Num+Pl+Loc:i%>X5jn#njealját#logi%>jn K ;
 +Num+Pl+Com:e%>#njealját#logi%>jgujn K ;
 +Num+Pl+Loc:e%>#njealját#logi%>jn K ; !Nickel 91 from here downwards
 +Num+Pl+Attr:i%>X4t#njealját#lot%> K ;
 +Num+Pl+Attr:i%>X5jd#njealját#lot%> K ;
 +Num+Pl+Attr:i%>X5jn#njealját#lot%> K ;
 +Num+Pl+Nom:i%>X4t#njealját#logi%>t K ;
 +Num+Pl+Acc:i%>X5jd#njealját#logi%>X5jd K ;
 +Num+Pl+Gen+Use/Sub:i%>X5jd#njealját#logi%>X5jd K ; ! because of speller
 +Num+Pl+Ill+Use/Sub:i%>X5jd#njealját#logi%>X5jd K ; ! because of speller
 +Num+Pl+Com+Use/Sub:i%>X5jd#njealját#logi%>X5jd K ; ! because of speller
 +Num+Pl+Ess:i%>X4t#njealját#logi%>n K ;


LEXICON NUBBEVIDATLOHKAI
 +Num+Sg+Nom:e%>#viđát#lohká%>j K ;
 +Num+Ess:e%>#viđát#lohki%>n K ;
 +Num+Ess:e%>#viđát#logi%>n K ;
 +Num+Sg+Acc:e%>X4#viđát#lohká%>j K ;
 +Num+Sg+Gen:e%>X4#viđát#logi%> K ;
 +Num+Sg+Gen:e%>X4#viđát#logi»# NUMERALCOMPOUNDS ;            ! golmmagielat
 +Num+Sg+Nom+Attr:e%>X4#viđát#lot»# NUMERALCOMPOUNDS ;            ! golmmagielat
 +Num+Sg+Nom+Attr:e%>X4#viđát#lot%> K ;
 +Num+Sg+Nom+Attr:e%>#viđát#lot%> K ;
 +Num+Sg+Nom+Attr:i%>X5jn#viđát#lot%> K ;
 +Num+Sg+Nom+Attr:i%>n#viđát#lot%> K ;
 +Num+Sg+Acc+Attr:e%>X4#viđát#lot%> K ;
 +Num+Sg+Acc+Attr:e%>#viđát#lot%> K ;
 +Num+Sg+Acc+Attr:i%>X5jn#viđát#lot%> K ;
 +Num+Sg+Acc+Attr:i%>n#viđát#lot%> K ;
 +Num+Sg+Loc:e%>X4#viđát#logi%>s K ;
 +Num+Sg+Loc+Use/Sub:e%>X4#viđát#logi%>n K ; ! !SOUTH
 +Num+Pl+Nom:e%>#viđát#logi%>t K ;
 +Num+Sg+Ill:e%>X4#viđát#lohká%>j K ;
 +Num+Sg+Com:i%>X5jn#viđát#logi%>jn K ;
 +Num+Pl+Acc:e%>#viđát#logi%>X5jd K ;
 +Num+Pl+Gen:e%>#viđát#logi%>X5jd K ;
 +Num+Pl+Ill:e%>#viđát#logi%>jde K ;
 +Num+Pl+Loc:i%>X5jn#viđát#logi%>jn K ;
 +Num+Pl+Com:e%>#viđát#logi%>jgujn K ;
 +Num+Pl+Loc:e%>#viđát#logi%>jn K ; !Nickel 91 from here downwards
 +Num+Pl+Attr:i%>X4t#viđát#lot%> K ;
 +Num+Pl+Attr:i%>X5jd#viđát#lot%> K ;
 +Num+Pl+Attr:i%>X5jn#viđát#lot%> K ;
 +Num+Pl+Nom:i%>X4t#viđát#logi%>t K ;
 +Num+Pl+Acc:i%>X5jd#viđát#logi%>X5jd K ;
 +Num+Pl+Gen+Use/Sub:i%>X5jd#viđát#logi%>X5jd K ; ! because of speller
 +Num+Pl+Ill+Use/Sub:i%>X5jd#viđát#logi%>X5jd K ; ! because of speller
 +Num+Pl+Com+Use/Sub:i%>X5jd#viđát#logi%>X5jd K ; ! because of speller
 +Num+Pl+Ess:i%>X4t#viđát#logi%>n K ;


LEXICON NUBBEGUDATLOHKAI
 +Num+Sg+Nom:e%>#guđát#lohká%>j K ;
 +Num+Ess:e%>#guđát#lohki%>n K ;
 +Num+Ess:e%>#guđát#logi%>n K ;
 +Num+Sg+Acc:e%>X4#guđát#lohká%>j K ;
 +Num+Sg+Gen:e%>X4#guđát#logi%> K ;
 +Num+Sg+Gen:e%>X4#guđát#logi»# NUMERALCOMPOUNDS ;            ! golmmagielat
 +Num+Sg+Nom+Attr:e%>X4#guđát#lot»# NUMERALCOMPOUNDS ;            ! golmmagielat
 +Num+Sg+Nom+Attr:e%>X4#guđát#lot%> K ;
 +Num+Sg+Nom+Attr:e%>#guđát#lot%> K ;
 +Num+Sg+Nom+Attr:i%>X5jn#guđát#lot%> K ;
 +Num+Sg+Nom+Attr:i%>n#guđát#lot%> K ;
 +Num+Sg+Acc+Attr:e%>X4#guđát#lot%> K ;
 +Num+Sg+Acc+Attr:e%>#guđát#lot%> K ;
 +Num+Sg+Acc+Attr:i%>X5jn#guđát#lot%> K ;
 +Num+Sg+Acc+Attr:i%>n#guđát#lot%> K ;
 +Num+Sg+Loc:e%>X4#guđát#logi%>s K ;
 +Num+Sg+Loc+Use/Sub:e%>X4#guđát#logi%>n K ; ! !SOUTH
 +Num+Pl+Nom:e%>#guđát#logi%>t K ;
 +Num+Sg+Ill:e%>X4#guđát#lohká%>j K ;
 +Num+Sg+Com:i%>X5jn#guđát#logi%>jn K ;
 +Num+Pl+Acc:e%>#guđát#logi%>X5jd K ;
 +Num+Pl+Gen:e%>#guđát#logi%>X5jd K ;
 +Num+Pl+Ill:e%>#guđát#logi%>jde K ;
 +Num+Pl+Loc:i%>X5jn#guđát#logi%>jn K ;
 +Num+Pl+Com:e%>#guđát#logi%>jgujn K ;
 +Num+Pl+Loc:e%>#guđát#logi%>jn K ; !Nickel 91 from here downwards
 +Num+Pl+Attr:i%>X4t#guđát#lot%> K ;
 +Num+Pl+Attr:i%>X5jd#guđát#lot%> K ;
 +Num+Pl+Attr:i%>X5jn#guđát#lot%> K ;
 +Num+Pl+Nom:i%>X4t#guđát#logi%>t K ;
 +Num+Pl+Acc:i%>X5jd#guđát#logi%>X5jd K ;
 +Num+Pl+Gen+Use/Sub:i%>X5jd#guđát#logi%>X5jd K ; ! because of speller
 +Num+Pl+Ill+Use/Sub:i%>X5jd#guđát#logi%>X5jd K ; ! because of speller
 +Num+Pl+Com+Use/Sub:i%>X5jd#guđát#logi%>X5jd K ; ! because of speller
 +Num+Pl+Ess:i%>X4t#guđát#logi%>n K ;


LEXICON NUBBECIHCCETLOHKAI
 +Num+Sg+Nom:e%>#čihččet#lohká%>j K ;
 +Num+Ess:e%>#čihččet#lohki%>n K ;
 +Num+Ess:e%>#čihččet#logi%>n K ;
 +Num+Sg+Acc:e%>X4#čihččet#lohká%>j K ;
 +Num+Sg+Gen:e%>X4#čihččet#logi%> K ;
 +Num+Sg+Gen:e%>X4#čihččet#logi»# NUMERALCOMPOUNDS ;            ! golmmagielat
 +Num+Sg+Nom+Attr:e%>X4#čihččet#lot»# NUMERALCOMPOUNDS ;            ! golmmagielat
 +Num+Sg+Nom+Attr:e%>X4#čihččet#lot%> K ;
 +Num+Sg+Nom+Attr:e%>#čihččet#lot%> K ;
 +Num+Sg+Nom+Attr:i%>X5jn#čihččet#lot%> K ;
 +Num+Sg+Nom+Attr:i%>n#čihččet#lot%> K ;
 +Num+Sg+Acc+Attr:e%>X4#čihččet#lot%> K ;
 +Num+Sg+Acc+Attr:e%>#čihččet#lot%> K ;
 +Num+Sg+Acc+Attr:i%>X5jn#čihččet#lot%> K ;
 +Num+Sg+Acc+Attr:i%>n#čihččet#lot%> K ;
 +Num+Sg+Loc:e%>X4#čihččet#logi%>s K ;
 +Num+Sg+Loc+Use/Sub:e%>X4#čihččet#logi%>n K ; ! !SOUTH
 +Num+Pl+Nom:e%>#čihččet#logi%>t K ;
 +Num+Sg+Ill:e%>X4#čihččet#lohká%>j K ;
 +Num+Sg+Com:i%>X5jn#čihččet#logi%>jn K ;
 +Num+Pl+Acc:e%>#čihččet#logi%>X5jd K ;
 +Num+Pl+Gen:e%>#čihččet#logi%>X5jd K ;
 +Num+Pl+Ill:e%>#čihččet#logi%>jde K ;
 +Num+Pl+Loc:i%>X5jn#čihččet#logi%>jn K ;
 +Num+Pl+Com:e%>#čihččet#logi%>jgujn K ;
 +Num+Pl+Loc:e%>#čihččet#logi%>jn K ; !Nickel 91 from here downwards
 +Num+Pl+Attr:i%>X4t#čihččet#lot%> K ;
 +Num+Pl+Attr:i%>X5jd#čihččet#lot%> K ;
 +Num+Pl+Attr:i%>X5jn#čihččet#lot%> K ;
 +Num+Pl+Nom:i%>X4t#čihččet#logi%>t K ;
 +Num+Pl+Acc:i%>X5jd#čihččet#logi%>X5jd K ;
 +Num+Pl+Gen+Use/Sub:i%>X5jd#čihččet#logi%>X5jd K ; ! because of speller
 +Num+Pl+Ill+Use/Sub:i%>X5jd#čihččet#logi%>X5jd K ; ! because of speller
 +Num+Pl+Com+Use/Sub:i%>X5jd#čihččet#logi%>X5jd K ; ! because of speller
 +Num+Pl+Ess:i%>X4t#čihččet#logi%>n K ;


LEXICON NUBBEGAVCCATLOHKAI
 +Num+Sg+Nom:e%>#gávccát#lohká%>j K ;
 +Num+Ess:e%>#gávccát#lohki%>n K ;
 +Num+Ess:e%>#gávccát#logi%>n K ;
 +Num+Sg+Acc:e%>X4#gávccát#lohká%>j K ;
 +Num+Sg+Gen:e%>X4#gávccát#logi%> K ;
 +Num+Sg+Gen:e%>X4#gávccát#logi»# NUMERALCOMPOUNDS ;            ! golmmagielat
 +Num+Sg+Nom+Attr:e%>X4#gávccát#lot»# NUMERALCOMPOUNDS ;            ! golmmagielat
 +Num+Sg+Nom+Attr:e%>X4#gávccát#lot%> K ;
 +Num+Sg+Nom+Attr:e%>#gávccát#lot%> K ;
 +Num+Sg+Nom+Attr:i%>X5jn#gávccát#lot%> K ;
 +Num+Sg+Nom+Attr:i%>n#gávccát#lot%> K ;
 +Num+Sg+Acc+Attr:e%>X4#gávccát#lot%> K ;
 +Num+Sg+Acc+Attr:e%>#gávccát#lot%> K ;
 +Num+Sg+Acc+Attr:i%>X5jn#gávccát#lot%> K ;
 +Num+Sg+Acc+Attr:i%>n#gávccát#lot%> K ;
 +Num+Sg+Loc:e%>X4#gávccát#logi%>s K ;
 +Num+Sg+Loc+Use/Sub:e%>X4#gávccát#logi%>n K ; ! !SOUTH
 +Num+Pl+Nom:e%>#gávccát#logi%>t K ;
 +Num+Sg+Ill:e%>X4#gávccát#lohká%>j K ;
 +Num+Sg+Com:i%>X5jn#gávccát#logi%>jn K ;
 +Num+Pl+Acc:e%>#gávccát#logi%>X5jd K ;
 +Num+Pl+Gen:e%>#gávccát#logi%>X5jd K ;
 +Num+Pl+Ill:e%>#gávccát#logi%>jde K ;
 +Num+Pl+Loc:i%>X5jn#gávccát#logi%>jn K ;
 +Num+Pl+Com:e%>#gávccát#logi%>jgujn K ;
 +Num+Pl+Loc:e%>#gávccát#logi%>jn K ; !Nickel 91 from here downwards
 +Num+Pl+Attr:i%>X4t#gávccát#lot%> K ;
 +Num+Pl+Attr:i%>X5jd#gávccát#lot%> K ;
 +Num+Pl+Attr:i%>X5jn#gávccát#lot%> K ;
 +Num+Pl+Nom:i%>X4t#gávccát#logi%>t K ;
 +Num+Pl+Acc:i%>X5jd#gávccát#logi%>X5jd K ;
 +Num+Pl+Gen+Use/Sub:i%>X5jd#gávccát#logi%>X5jd K ; ! because of speller
 +Num+Pl+Ill+Use/Sub:i%>X5jd#gávccát#logi%>X5jd K ; ! because of speller
 +Num+Pl+Com+Use/Sub:i%>X5jd#gávccát#logi%>X5jd K ; ! because of speller
 +Num+Pl+Ess:i%>X4t#gávccát#logi%>n K ;

LEXICON NUBBEOVCCATLOHKAI
 +Num+Sg+Nom:e%>#ovccát#lohká%>j K ;
 +Num+Ess:e%>#ovccát#lohki%>n K ;
 +Num+Ess:e%>#ovccát#logi%>n K ;
 +Num+Sg+Acc:e%>X4#ovccát#lohká%>j K ;
 +Num+Sg+Gen:e%>X4#ovccát#logi%> K ;
 +Num+Sg+Gen:e%>X4#ovccát#logi»# NUMERALCOMPOUNDS ;            ! golmmagielat
 +Num+Sg+Nom+Attr:e%>X4#ovccát#lot»# NUMERALCOMPOUNDS ;            ! golmmagielat
 +Num+Sg+Nom+Attr:e%>X4#ovccát#lot%> K ;
 +Num+Sg+Nom+Attr:e%>#ovccát#lot%> K ;
 +Num+Sg+Nom+Attr:i%>X5jn#ovccát#lot%> K ;
 +Num+Sg+Nom+Attr:i%>n#ovccát#lot%> K ;
 +Num+Sg+Acc+Attr:e%>X4#ovccát#lot%> K ;
 +Num+Sg+Acc+Attr:e%>#ovccát#lot%> K ;
 +Num+Sg+Acc+Attr:i%>X5jn#ovccát#lot%> K ;
 +Num+Sg+Acc+Attr:i%>n#ovccát#lot%> K ;
 +Num+Sg+Loc:e%>X4#ovccát#logi%>s K ;
 +Num+Sg+Loc+Use/Sub:e%>X4#ovccát#logi%>n K ; ! !SOUTH
 +Num+Pl+Nom:e%>#ovccát#logi%>t K ;
 +Num+Sg+Ill:e%>X4#ovccát#lohká%>j K ;
 +Num+Sg+Com:i%>X5jn#ovccát#logi%>jn K ;
 +Num+Pl+Acc:e%>#ovccát#logi%>X5jd K ;
 +Num+Pl+Gen:e%>#ovccát#logi%>X5jd K ;
 +Num+Pl+Ill:e%>#ovccát#logi%>jde K ;
 +Num+Pl+Loc:i%>X5jn#ovccát#logi%>jn K ;
 +Num+Pl+Com:e%>#ovccát#logi%>jgujn K ;
 +Num+Pl+Loc:e%>#ovccát#logi%>jn K ; !Nickel 91 from here downwards
 +Num+Pl+Attr:i%>X4t#ovccát#lot%> K ;
 +Num+Pl+Attr:i%>X5jd#ovccát#lot%> K ;
 +Num+Pl+Attr:i%>X5jn#ovccát#lot%> K ;
 +Num+Pl+Nom:i%>X4t#ovccát#logi%>t K ;
 +Num+Pl+Acc:i%>X5jd#ovccát#logi%>X5jd K ;
 +Num+Pl+Gen+Use/Sub:i%>X5jd#ovccát#logi%>X5jd K ; ! because of speller
 +Num+Pl+Ill+Use/Sub:i%>X5jd#ovccát#logi%>X5jd K ; ! because of speller
 +Num+Pl+Com+Use/Sub:i%>X5jd#ovccát#logi%>X5jd K ; ! because of speller
 +Num+Pl+Ess:i%>X4t#ovccát#logi%>n K ;


LEXICON NUBBELOGATLOHKAI
 +Num+Sg+Nom:e%>#logát#lohká%>j K ;
 +Num+Ess:e%>#logát#lohki%>n K ;
 +Num+Ess:e%>#logát#logi%>n K ;
 +Num+Sg+Acc:e%>X4#logát#lohká%>j K ;
 +Num+Sg+Gen:e%>X4#logát#logi%> K ;
 +Num+Sg+Gen:e%>X4#logát#logi»# NUMERALCOMPOUNDS ;            ! golmmagielat
 +Num+Sg+Nom+Attr:e%>X4#logát#lot»# NUMERALCOMPOUNDS ;            ! golmmagielat
 +Num+Sg+Nom+Attr:e%>X4#logát#lot%> K ;
 +Num+Sg+Nom+Attr:e%>#logát#lot%> K ;
 +Num+Sg+Nom+Attr:i%>X5jn#logát#lot%> K ;
 +Num+Sg+Nom+Attr:%>in#logát#lot%> K ;
 +Num+Sg+Acc+Attr:e%>X4#logát#lot%> K ;
 +Num+Sg+Acc+Attr:e%>#logát#lot%> K ;
 +Num+Sg+Acc+Attr:i%>X5jn#logát#lot%> K ;
 +Num+Sg+Acc+Attr:%>in#logát#lot%> K ;
 +Num+Sg+Loc:e%>X4#logát#logi%>s K ;
 +Num+Sg+Loc+Use/Sub:e%>X4#logát#logi%>n K ; ! !SOUTH
 +Num+Pl+Nom:e%>#logát#logi%>t K ;
 +Num+Sg+Ill:e%>X4#logát#lohká%>j K ;
 +Num+Sg+Com:i%>X5jn#logát#logi%>jn K ;
 +Num+Pl+Acc:e%>#logát#logi%>X5jd K ;
 +Num+Pl+Gen:e%>#logát#logi%>X5jd K ;
 +Num+Pl+Ill:e%>#logát#logi%>jde K ;
 +Num+Pl+Loc:i%>X5jn#logát#logi%>jn K ;
 +Num+Pl+Com:e%>#logát#logi%>jgujn K ;
 +Num+Pl+Loc:e%>#logát#logi%>jn K ; !Nickel 91 from here downwards
 +Num+Pl+Attr:i%>X4t#logát#lot%> K ;
 +Num+Pl+Attr:i%>X5jd#logát#lot%> K ;
 +Num+Pl+Attr:i%>X5jn#logát#lot%> K ;
 +Num+Pl+Nom:i%>X4t#logát#logi%>t K ;
 +Num+Pl+Acc:i%>X5jd#logát#logi%>X5jd K ;
 +Num+Pl+Gen+Use/Sub:i%>X5jd#logát#logi%>X5jd K ; ! because of speller
 +Num+Pl+Ill+Use/Sub:i%>X5jd#logát#logi%>X5jd K ; ! because of speller
 +Num+Pl+Com+Use/Sub:i%>X5jd#logát#logi%>X5jd K ; ! because of speller
 +Num+Pl+Ess:i%>X4t#logát#logi%>n K ;

LEXICON NUBBELOGI
 +Num+Sg+Nom:e%>#lohki%> K ;
 +Num+Ess:i%>n#lohki%>n K ;
 +Num+Ess:i%>n#logi%>n K ;
 +Num+Sg+Acc:e%>X4#logi%> K ;
 +Num+Sg+Gen:e%>X4#logi%> K ;
 +Num+Sg+Gen:e%>X4#logi»# NUMERALCOMPOUNDS ;            ! golmmagielat
 +Num+Sg+Nom+Attr:e%>X4#lot»# NUMERALCOMPOUNDS ;            ! golmmagielat
 +Num+Sg+Nom+Attr:e%>X4#lot%> K ;
 +Num+Sg+Nom+Attr:e%>#lot%> K ;
 +Num+Sg+Nom+Attr:i%>X5jn#lot%> K ;
 +Num+Sg+Nom+Attr:i%>n#lot%> K ;
 +Num+Sg+Acc+Attr:e%>X4#lot%> K ;
 +Num+Sg+Acc+Attr:e%>#lot%> K ;
 +Num+Sg+Acc+Attr:i%>X5jn#lot%> K ;
 +Num+Sg+Acc+Attr:i%>n#lot%> K ;
 +Num+Sg+Loc:e%>X4#logi%>s K ;
 +Num+Sg+Loc+Use/Sub:e%>X4#logi%>n K ; ! !SOUTH
 +Num+Pl+Nom:i%>X4t#logi%>t K ;
 +Num+Sg+Ill:e%>X4#lohká%>j K ;
 +Num+Sg+Com:i%>X5jn#logi%>jn K ;
 +Num+Pl+Acc:i%>X5jd9#logi%>X5jd K ;
 +Num+Pl+Gen:i%>X5jd9#logi%>X5jd K ;
 +Num+Pl+Ill:i%>X5jde#logi%>jde K ;
 +Num+Pl+Loc:i%>X5jn#logi%>jn K ;
 +Num+Pl+Com:i%>X5jd9#logi%>jgujn K ;
 +Num+Pl+Com:i%>X5jgujn#logi%>jgujn K ;


LEXICON GOLBMA
 +Num+Sg+Nom:%> K ;
 +Num+Ess:%>n K ;
 +Num+Sg+Acc:%> K ;
 +Num+Sg+Gen:%>X4 K ;
 +Num+Sg+Gen:%>X4»# NUMERALCOMPOUNDS ;            ! golmmagielat
 +Num+Sg+Loc:%>X4s K ;
 +Num+Sg+Loc+Use/Sub:%>X4n K ; ! !SOUTH
 +Num+Pl+Nom:%>X4t K ;
 +Num+Sg+Ill:%>X3j K ;
 +Num+Sg+Com:%>X5jn K ;
 +Num+Pl+Acc:%>X5jd K ;
 +Num+Pl+Gen:%>X5jd K ;
 +Num+Pl+Ill:%>X5jde K ;
 +Num+Pl+Loc:%>X5jn K ;
 +Num+Pl+Com:%>X5jgujn K ;

LEXICON GOLBMANUPPELOHKAI
 +Num+Sg+Nom:%>#nuppe#lohká%>j K ;
 +Num+Ess:%>#nuppe#lohki%>n K ;
 +Num+Ess:%>#nuppe#logi%>n K ;
 +Num+Sg+Acc:%>#nuppe#lohká%>j K ;
 +Num+Sg+Gen:%>X4#nuppe#logi%> K ;
 +Num+Sg+Gen:%>X4#nuppe#logi»# NUMERALCOMPOUNDS ;            ! golmmagielat
 +Num+Sg+Nom+Attr:%>X4#nuppe#lot»# NUMERALCOMPOUNDS ;            ! golmmagielat
 +Num+Sg+Nom+Attr:%>X4#nuppe#lot%> K ;
 +Num+Sg+Nom+Attr:%>X4#nuppe#lot%> K ;
 +Num+Sg+Nom+Attr:%>n#nuppe#lot%> K ;
 +Num+Sg+Nom+Attr:%>X5jn#nuppe#lot%> K ;
 +Num+Sg+Acc+Attr:%>X4#nuppe#lot%> K ;
 +Num+Sg+Acc+Attr:%>X4#nuppe#lot%> K ;
 +Num+Sg+Acc+Attr:%>n#nuppe#lot%> K ;
 +Num+Sg+Acc+Attr:%>X5jn#nuppe#lot%> K ;
 +Num+Sg+Loc:%>X4#nuppe#logi%>s K ;
 +Num+Sg+Loc+Use/Sub:%>X4#nuppe#logi%>n K ; ! !SOUTH
 +Num+Pl+Nom:%>#nuppe#logi%>t K ;
 +Num+Sg+Ill:%>X4#nuppe#lohká%>j K ;
 +Num+Sg+Com:%>X5jn#nuppe#logi%>jn K ;
 +Num+Pl+Acc:%>#nuppe#logi%>X5jd K ;
 +Num+Pl+Gen:%>#nuppe#logi%>X5jd K ;
 +Num+Pl+Ill:%>#nuppe#logi%>jde K ;
 +Num+Pl+Loc:%>X5jn#nuppe#logi%>jn K ;
 +Num+Pl+Com:%>#nuppe#logi%>jgujn K ;
 +Num+Pl+Loc:%>#nuppe#logi%>jn K ; !Nickel 91 from here downwards
 +Num+Pl+Attr:%>X4t#nuppe#lot%> K ;
 +Num+Pl+Attr:%>X5jd#nuppe#lot%> K ;
 +Num+Pl+Attr:%>X5jn#nuppe#lot%> K ;
 +Num+Pl+Nom:%>X4t#nuppe#logi%>t K ;
 +Num+Pl+Acc:%>X5jd#nuppe#logi%>X5jd K ;
 +Num+Pl+Gen+Use/Sub:%>X5jd#nuppe#logi%>X5jd K ; ! because of speller
 +Num+Pl+Ill+Use/Sub:%>X5jd#nuppe#logi%>X5jd K ; ! because of speller
 +Num+Pl+Com+Use/Sub:%>X5jd#nuppe#logi%>X5jd K ; ! because of speller
 +Num+Pl+Ess:%>X4t#nuppe#logi%>n K ;


LEXICON GOLBMAGOALMMATLOHKAI
 +Num+Sg+Nom:%>#goalmmát#lohká%>j K ;
 +Num+Ess:%>#goalmmát#lohki%>n K ;
 +Num+Ess:%>#goalmmát#logi%>n K ;
 +Num+Sg+Acc:%>#goalmmát#lohká%>j K ;
 +Num+Sg+Gen:%>X4#goalmmát#logi%> K ;
 +Num+Sg+Gen:%>X4#goalmmát#logi»# NUMERALCOMPOUNDS ;            ! golmmagielat
 +Num+Sg+Nom+Attr:%>X4#goalmmát#lot»# NUMERALCOMPOUNDS ;            ! golmmagielat
 +Num+Sg+Nom+Attr:%>X4#goalmmát#lot%> K ;
 +Num+Sg+Nom+Attr:%>#goalmmát#lot%> K ;
 +Num+Sg+Nom+Attr:%>X5jn#goalmmát#lot%> K ;
 +Num+Sg+Nom+Attr:%>n#goalmmát#lot%> K ;
 +Num+Sg+Acc+Attr:%>X4#goalmmát#lot%> K ;
 +Num+Sg+Acc+Attr:%>#goalmmát#lot%> K ;
 +Num+Sg+Acc+Attr:%>X5jn#goalmmát#lot%> K ;
 +Num+Sg+Acc+Attr:%>n#goalmmát#lot%> K ;
 +Num+Sg+Loc:%>X4#goalmmát#logi%>s K ;
 +Num+Sg+Loc+Use/Sub:%>X4#goalmmát#logi%>n K ; ! !SOUTH
 +Num+Pl+Nom:%>#goalmmát#logi%>t K ;
 +Num+Sg+Ill:%>X4#goalmmát#lohká%>j K ;
 +Num+Sg+Com:%>X5jn#goalmmát#logi%>jn K ;
 +Num+Pl+Acc:%>#goalmmát#logi%>X5jd K ;
 +Num+Pl+Gen:%>#goalmmát#logi%>X5jd K ;
 +Num+Pl+Ill:%>#goalmmát#logi%>jde K ;
 +Num+Pl+Loc:%>X5jn#goalmmát#logi%>jn K ;
 +Num+Pl+Com:%>#goalmmát#logi%>jgujn K ;
 +Num+Pl+Loc:%>#goalmmát#logi%>jn K ; !Nickel 91 from here downwards
 +Num+Pl+Attr:%>X4t#goalmmát#lot%> K ;
 +Num+Pl+Attr:%>X5jd#goalmmát#lot%> K ;
 +Num+Pl+Attr:%>X5jn#goalmmát#lot%> K ;
 +Num+Pl+Nom:%>X4t#goalmmát#logi%>t K ;
 +Num+Pl+Acc:%>X5jd#goalmmát#logi%>X5jd K ;
 +Num+Pl+Gen+Use/Sub:%>X5jd#goalmmát#logi%>X5jd K ; ! because of speller
 +Num+Pl+Ill+Use/Sub:%>X5jd#goalmmát#logi%>X5jd K ; ! because of speller
 +Num+Pl+Com+Use/Sub:%>X5jd#goalmmát#logi%>X5jd K ; ! because of speller
 +Num+Pl+Ess:%>X4t#goalmmát#logi%>n K ;

LEXICON GOLBMANJEALJATLOHKAI
 +Num+Sg+Nom:%>#njealját#lohká%>j K ;
 +Num+Ess:%>#njealját#lohki%>n K ;
 +Num+Ess:%>#njealját#logi%>n K ;
 +Num+Sg+Acc:%>#njealját#lohká%>j K ;
 +Num+Sg+Gen:%>X4#njealját#logi%> K ;
 +Num+Sg+Gen:%>X4#njealját#logi»# NUMERALCOMPOUNDS ;            ! golmmagielat
 +Num+Sg+Nom+Attr:%>X4#njealját#lot»# NUMERALCOMPOUNDS ;            ! golmmagielat
 +Num+Sg+Nom+Attr:%>X4#njealját#lot%> K ;
 +Num+Sg+Nom+Attr:%>#njealját#lot%> K ;
 +Num+Sg+Nom+Attr:%>X5jn#njealját#lot%> K ;
 +Num+Sg+Nom+Attr:%>n#njealját#lot%> K ;
 +Num+Sg+Acc+Attr:%>X4#njealját#lot%> K ;
 +Num+Sg+Acc+Attr:%>#njealját#lot%> K ;
 +Num+Sg+Acc+Attr:%>X5jn#njealját#lot%> K ;
 +Num+Sg+Acc+Attr:%>n#njealját#lot%> K ;
 +Num+Sg+Loc:%>X4#njealját#logi%>s K ;
 +Num+Sg+Loc+Use/Sub:%>X4#njealját#logi%>n K ; ! !SOUTH
 +Num+Pl+Nom:%>#njealját#logi%>t K ;
 +Num+Sg+Ill:%>X4#njealját#lohká%>j K ;
 +Num+Sg+Com:%>X5jn#njealját#logi%>jn K ;
 +Num+Pl+Acc:%>#njealját#logi%>X5jd K ;
 +Num+Pl+Gen:%>#njealját#logi%>X5jd K ;
 +Num+Pl+Ill:%>#njealját#logi%>jde K ;
 +Num+Pl+Loc:%>X5jn#njealját#logi%>jn K ;
 +Num+Pl+Com:%>#njealját#logi%>jgujn K ;
 +Num+Pl+Loc:%>#njealját#logi%>jn K ; !Nickel 91 from here downwards
 +Num+Pl+Attr:%>X4t#njealját#lot%> K ;
 +Num+Pl+Attr:%>X5jd#njealját#lot%> K ;
 +Num+Pl+Attr:%>X5jn#njealját#lot%> K ;
 +Num+Pl+Nom:%>X4t#njealját#logi%>t K ;
 +Num+Pl+Acc:%>X5jd#njealját#logi%>X5jd K ;
 +Num+Pl+Gen+Use/Sub:%>X5jd#njealját#logi%>X5jd K ; ! because of speller
 +Num+Pl+Ill+Use/Sub:%>X5jd#njealját#logi%>X5jd K ; ! because of speller
 +Num+Pl+Com+Use/Sub:%>X5jd#njealját#logi%>X5jd K ; ! because of speller
 +Num+Pl+Ess:%>X4t#njealját#logi%>n K ;

LEXICON GOLBMAVIDATLOHKAI
 +Num+Sg+Nom:%>#viđát#lohká%>j K ;
 +Num+Ess:%>#viđát#lohki%>n K ;
 +Num+Ess:%>#viđát#logi%>n K ;
 +Num+Sg+Acc:%>#viđát#lohká%>j K ;
 +Num+Sg+Gen:%>X4#viđát#logi%> K ;
 +Num+Sg+Gen:%>X4#viđát#logi»# NUMERALCOMPOUNDS ;            ! golmmagielat
 +Num+Sg+Nom+Attr:%>X4#viđát#lot»# NUMERALCOMPOUNDS ;            ! golmmagielat
 +Num+Sg+Nom+Attr:%>X4#viđát#lot%> K ;
 +Num+Sg+Nom+Attr:%>#viđát#lot%> K ;
 +Num+Sg+Nom+Attr:%>X5jn#viđát#lot%> K ;
 +Num+Sg+Nom+Attr:%>n#viđát#lot%> K ;
 +Num+Sg+Acc+Attr:%>X4#viđát#lot%> K ;
 +Num+Sg+Acc+Attr:%>#viđát#lot%> K ;
 +Num+Sg+Acc+Attr:%>X5jn#viđát#lot%> K ;
 +Num+Sg+Acc+Attr:%>n#viđát#lot%> K ;
 +Num+Sg+Loc:%>X4#viđát#logi%>s K ;
 +Num+Sg+Loc+Use/Sub:%>X4#viđát#logi%>n K ; ! !SOUTH
 +Num+Pl+Nom:%>#viđát#logi%>t K ;
 +Num+Sg+Ill:%>X4#viđát#lohká%>j K ;
 +Num+Sg+Com:%>X5jn#viđát#logi%>jn K ;
 +Num+Pl+Acc:%>#viđát#logi%>X5jd K ;
 +Num+Pl+Gen:%>#viđát#logi%>X5jd K ;
 +Num+Pl+Ill:%>#viđát#logi%>jde K ;
 +Num+Pl+Loc:%>X5jn#viđát#logi%>jn K ;
 +Num+Pl+Com:%>#viđát#logi%>jgujn K ;
 +Num+Pl+Loc:%>#viđát#logi%>jn K ; !Nickel 91 from here downwards
 +Num+Pl+Attr:%>X4t#viđát#lot%> K ;
 +Num+Pl+Attr:%>X5jd#viđát#lot%> K ;
 +Num+Pl+Attr:%>X5jn#viđát#lot%> K ;
 +Num+Pl+Nom:%>X4t#viđát#logi%>t K ;
 +Num+Pl+Acc:%>X5jd#viđát#logi%>X5jd K ;
 +Num+Pl+Gen+Use/Sub:%>X5jd#viđát#logi%>X5jd K ; ! because of speller
 +Num+Pl+Ill+Use/Sub:%>X5jd#viđát#logi%>X5jd K ; ! because of speller
 +Num+Pl+Com+Use/Sub:%>X5jd#viđát#logi%>X5jd K ; ! because of speller
 +Num+Pl+Ess:%>X4t#viđát#logi%>n K ;

LEXICON GOLBMAGUDATLOHKAI
 +Num+Sg+Nom:%>#guđát#lohká%>j K ;
 +Num+Ess:%>#guđát#lohki%>n K ;
 +Num+Ess:%>#guđát#logi%>n K ;
 +Num+Sg+Acc:%>#guđát#lohká%>j K ;
 +Num+Sg+Gen:%>X4#guđát#logi%> K ;
 +Num+Sg+Gen:%>X4#guđát#logi»# NUMERALCOMPOUNDS ;            ! golmmagielat
 +Num+Sg+Nom+Attr:%>X4#guđát#lot»# NUMERALCOMPOUNDS ;            ! golmmagielat
 +Num+Sg+Nom+Attr:%>X4#guđát#lot%> K ;
 +Num+Sg+Nom+Attr:%>#guđát#lot%> K ;
 +Num+Sg+Nom+Attr:%>X5jn#guđát#lot%> K ;
 +Num+Sg+Nom+Attr:%>n#guđát#lot%> K ;
 +Num+Sg+Acc+Attr:%>X4#guđát#lot%> K ;
 +Num+Sg+Acc+Attr:%>#guđát#lot%> K ;
 +Num+Sg+Acc+Attr:%>X5jn#guđát#lot%> K ;
 +Num+Sg+Acc+Attr:%>n#guđát#lot%> K ;
 +Num+Sg+Loc:%>X4#guđát#logi%>s K ;
 +Num+Sg+Loc+Use/Sub:%>X4#guđát#logi%>n K ; ! !SOUTH
 +Num+Pl+Nom:%>#guđát#logi%>t K ;
 +Num+Sg+Ill:%>X4#guđát#lohká%>j K ;
 +Num+Sg+Com:%>X5jn#guđát#logi%>jn K ;
 +Num+Pl+Acc:%>#guđát#logi%>X5jd K ;
 +Num+Pl+Gen:%>#guđát#logi%>X5jd K ;
 +Num+Pl+Ill:%>#guđát#logi%>jde K ;
 +Num+Pl+Loc:%>X5jn#guđát#logi%>jn K ;
 +Num+Pl+Com:%>#guđát#logi%>jgujn K ;
 +Num+Pl+Loc:%>#guđát#logi%>jn K ; !Nickel 91 from here downwards
 +Num+Pl+Attr:%>X4t#guđát#lot%> K ;
 +Num+Pl+Attr:%>X5jd#guđát#lot%> K ;
 +Num+Pl+Attr:%>X5jn#guđát#lot%> K ;
 +Num+Pl+Nom:%>X4t#guđát#logi%>t K ;
 +Num+Pl+Acc:%>X5jd#guđát#logi%>X5jd K ;
 +Num+Pl+Gen+Use/Sub:%>X5jd#guđát#logi%>X5jd K ; ! because of speller
 +Num+Pl+Ill+Use/Sub:%>X5jd#guđát#logi%>X5jd K ; ! because of speller
 +Num+Pl+Com+Use/Sub:%>X5jd#guđát#logi%>X5jd K ; ! because of speller
 +Num+Pl+Ess:%>X4t#guđát#logi%>n K ;


LEXICON GOLBMACIHCCETLOHKAI
 +Num+Sg+Nom:%>#čihččet#lohká%>j K ;
 +Num+Ess:%>#čihččet#lohki%>n K ;
 +Num+Ess:%>#čihččet#logi%>n K ;
 +Num+Sg+Acc:%>#čihččet#lohká%>j K ;
 +Num+Sg+Gen:%>X4#čihččet#logi%> K ;
 +Num+Sg+Gen:%>X4#čihččet#logi»# NUMERALCOMPOUNDS ;            ! golmmagielat
 +Num+Sg+Nom+Attr:%>X4#čihččet#lot»# NUMERALCOMPOUNDS ;            ! golmmagielat
 +Num+Sg+Nom+Attr:%>X4#čihččet#lot%> K ;
 +Num+Sg+Nom+Attr:%>#čihččet#lot%> K ;
 +Num+Sg+Nom+Attr:%>X5jn#čihččet#lot%> K ;
 +Num+Sg+Nom+Attr:%>n#čihččet#lot%> K ;
 +Num+Sg+Acc+Attr:%>X4#čihččet#lot%> K ;
 +Num+Sg+Acc+Attr:%>#čihččet#lot%> K ;
 +Num+Sg+Acc+Attr:%>X5jn#čihččet#lot%> K ;
 +Num+Sg+Acc+Attr:%>n#čihččet#lot%> K ;
 +Num+Sg+Loc:%>X4#čihččet#logi%>s K ;
 +Num+Sg+Loc+Use/Sub:%>X4#čihččet#logi%>n K ; ! !SOUTH
 +Num+Pl+Nom:%>#čihččet#logi%>t K ;
 +Num+Sg+Ill:%>X4#čihččet#lohká%>j K ;
 +Num+Sg+Com:%>X5jn#čihččet#logi%>jn K ;
 +Num+Pl+Acc:%>#čihččet#logi%>X5jd K ;
 +Num+Pl+Gen:%>#čihččet#logi%>X5jd K ;
 +Num+Pl+Ill:%>#čihččet#logi%>jde K ;
 +Num+Pl+Loc:%>X5jn#čihččet#logi%>jn K ;
 +Num+Pl+Com:%>#čihččet#logi%>jgujn K ;
 +Num+Pl+Loc:%>#čihččet#logi%>jn K ; !Nickel 91 from here downwards
 +Num+Pl+Attr:%>X4t#čihččet#lot%> K ;
 +Num+Pl+Attr:%>X5jd#čihččet#lot%> K ;
 +Num+Pl+Attr:%>X5jn#čihččet#lot%> K ;
 +Num+Pl+Nom:%>X4t#čihččet#logi%>t K ;
 +Num+Pl+Acc:%>X5jd#čihččet#logi%>X5jd K ;
 +Num+Pl+Gen+Use/Sub:%>X5jd#čihččet#logi%>X5jd K ; ! because of speller
 +Num+Pl+Ill+Use/Sub:%>X5jd#čihččet#logi%>X5jd K ; ! because of speller
 +Num+Pl+Com+Use/Sub:%>X5jd#čihččet#logi%>X5jd K ; ! because of speller
 +Num+Pl+Ess:%>X4t#čihččet#logi%>n K ;


LEXICON GOLBMAGAVCCATLOHKAI
 +Num+Sg+Nom:%>#gávccát#lohká%>j K ;
 +Num+Ess:%>#gávccát#lohki%>n K ;
 +Num+Ess:%>#gávccát#logi%>n K ;
 +Num+Sg+Acc:%>#gávccát#lohká%>j K ;
 +Num+Sg+Gen:%>X4#gávccát#logi%> K ;
 +Num+Sg+Gen:%>X4#gávccát#logi»# NUMERALCOMPOUNDS ;            ! golmmagielat
 +Num+Sg+Nom+Attr:%>X4#gávccát#lot»# NUMERALCOMPOUNDS ;            ! golmmagielat
 +Num+Sg+Nom+Attr:%>X4#gávccát#lot%> K ;
 +Num+Sg+Nom+Attr:%>#gávccát#lot%> K ;
 +Num+Sg+Nom+Attr:%>X5jn#gávccát#lot%> K ;
 +Num+Sg+Nom+Attr:%>n#gávccát#lot%> K ;
 +Num+Sg+Acc+Attr:%>X4#gávccát#lot%> K ;
 +Num+Sg+Acc+Attr:%>#gávccát#lot%> K ;
 +Num+Sg+Acc+Attr:%>X5jn#gávccát#lot%> K ;
 +Num+Sg+Acc+Attr:%>n#gávccát#lot%> K ;
 +Num+Sg+Loc:%>X4#gávccát#logi%>s K ;
 +Num+Sg+Loc+Use/Sub:%>X4#gávccát#logi%>n K ; ! !SOUTH
 +Num+Pl+Nom:%>#gávccát#logi%>t K ;
 +Num+Sg+Ill:%>X4#gávccát#lohká%>j K ;
 +Num+Sg+Com:%>X5jn#gávccát#logi%>jn K ;
 +Num+Pl+Acc:%>#gávccát#logi%>X5jd K ;
 +Num+Pl+Gen:%>#gávccát#logi%>X5jd K ;
 +Num+Pl+Ill:%>#gávccát#logi%>jde K ;
 +Num+Pl+Loc:%>X5jn#gávccát#logi%>jn K ;
 +Num+Pl+Com:%>#gávccát#logi%>jgujn K ;
 +Num+Pl+Loc:%>#gávccát#logi%>jn K ; !Nickel 91 from here downwards
 +Num+Pl+Attr:%>X4t#gávccát#lot%> K ;
 +Num+Pl+Attr:%>X5jd#gávccát#lot%> K ;
 +Num+Pl+Attr:%>X5jn#gávccát#lot%> K ;
 +Num+Pl+Nom:%>X4t#gávccát#logi%>t K ;
 +Num+Pl+Acc:%>X5jd#gávccát#logi%>X5jd K ;
 +Num+Pl+Gen+Use/Sub:%>X5jd#gávccát#logi%>X5jd K ; ! because of speller
 +Num+Pl+Ill+Use/Sub:%>X5jd#gávccát#logi%>X5jd K ; ! because of speller
 +Num+Pl+Com+Use/Sub:%>X5jd#gávccát#logi%>X5jd K ; ! because of speller
 +Num+Pl+Ess:%>X4t#gávccát#logi%>n K ;


LEXICON GOLBMAOVCCATLOHKAI
 +Num+Sg+Nom:%>#ovccát#lohká%>j K ;
 +Num+Ess:%>#ovccát#lohki%>n K ;
 +Num+Ess:%>#ovccát#logi%>n K ;
 +Num+Sg+Acc:%>#ovccát#lohká%>j K ;
 +Num+Sg+Gen:%>X4#ovccát#logi%> K ;
 +Num+Sg+Gen:%>X4#ovccát#logi»# NUMERALCOMPOUNDS ;            ! golmmagielat
 +Num+Sg+Nom+Attr:%>X4#ovccát#lot»# NUMERALCOMPOUNDS ;            ! golmmagielat
 +Num+Sg+Nom+Attr:%>X4#ovccát#lot%> K ;
 +Num+Sg+Nom+Attr:%>#ovccát#lot%> K ;
 +Num+Sg+Nom+Attr:%>X5jn#ovccát#lot%> K ;
 +Num+Sg+Nom+Attr:%>n#ovccát#lot%> K ;
 +Num+Sg+Acc+Attr:%>X4#ovccát#lot%> K ;
 +Num+Sg+Acc+Attr:%>#ovccát#lot%> K ;
 +Num+Sg+Acc+Attr:%>X5jn#ovccát#lot%> K ;
 +Num+Sg+Acc+Attr:%>n#ovccát#lot%> K ;
 +Num+Sg+Loc:%>X4#ovccát#logi%>s K ;
 +Num+Sg+Loc+Use/Sub:%>X4#ovccát#logi%>n K ; ! !SOUTH
 +Num+Pl+Nom:%>#ovccát#logi%>t K ;
 +Num+Sg+Ill:%>X4#ovccát#lohká%>j K ;
 +Num+Sg+Com:%>X5jn#ovccát#logi%>jn K ;
 +Num+Pl+Acc:%>#ovccát#logi%>X5jd K ;
 +Num+Pl+Gen:%>#ovccát#logi%>X5jd K ;
 +Num+Pl+Ill:%>#ovccát#logi%>jde K ;
 +Num+Pl+Loc:%>X5jn#ovccát#logi%>jn K ;
 +Num+Pl+Com:%>#ovccát#logi%>jgujn K ;
 +Num+Pl+Loc:%>#ovccát#logi%>jn K ; !Nickel 91 from here downwards
 +Num+Pl+Attr:%>X4t#ovccát#lot%> K ;
 +Num+Pl+Attr:%>X5jd#ovccát#lot%> K ;
 +Num+Pl+Attr:%>X5jn#ovccát#lot%> K ;
 +Num+Pl+Nom:%>X4t#ovccát#logi%>t K ;
 +Num+Pl+Acc:%>X5jd#ovccát#logi%>X5jd K ;
 +Num+Pl+Gen+Use/Sub:%>X5jd#ovccát#logi%>X5jd K ; ! because of speller
 +Num+Pl+Ill+Use/Sub:%>X5jd#ovccát#logi%>X5jd K ; ! because of speller
 +Num+Pl+Com+Use/Sub:%>X5jd#ovccát#logi%>X5jd K ; ! because of speller
 +Num+Pl+Ess:%>X4t#ovccát#logi%>n K ;

LEXICON GOLBMALOGATLOHKAI
 +Num+Sg+Nom:%>#logát#lohká%>j K ;
 +Num+Ess:%>#logát#lohki%>n K ;
 +Num+Ess:%>#logát#logi%>n K ;
 +Num+Sg+Acc:%>#logát#lohká%>j K ;
 +Num+Sg+Gen:%>X4#logát#logi%> K ;
 +Num+Sg+Gen:%>X4#logát#logi»# NUMERALCOMPOUNDS ;            ! golmmagielat
 +Num+Sg+Nom+Attr:%>X4#logát#lot»# NUMERALCOMPOUNDS ;            ! golmmagielat
 +Num+Sg+Nom+Attr:%>X4#logát#lot%> K ;
 +Num+Sg+Nom+Attr:%>#logát#lot%> K ;
 +Num+Sg+Nom+Attr:%>X5jn#logát#lot%> K ;
 +Num+Sg+Nom+Attr:%>n#logát#lot%> K ;
 +Num+Sg+Acc+Attr:%>X4#logát#lot%> K ;
 +Num+Sg+Acc+Attr:%>#logát#lot%> K ;
 +Num+Sg+Acc+Attr:%>X5jn#logát#lot%> K ;
 +Num+Sg+Acc+Attr:%>n#logát#lot%> K ;
 +Num+Sg+Loc:%>X4#logát#logi%>s K ;
 +Num+Sg+Loc+Use/Sub:%>X4#logát#logi%>n K ; ! !SOUTH
 +Num+Pl+Nom:%>#logát#logi%>t K ;
 +Num+Sg+Ill:%>X4#logát#lohká%>j K ;
 +Num+Sg+Com:%>X5jn#logát#logi%>jn K ;
 +Num+Pl+Acc:%>#logát#logi%>X5jd K ;
 +Num+Pl+Gen:%>#logát#logi%>X5jd K ;
 +Num+Pl+Ill:%>#logát#logi%>jde K ;
 +Num+Pl+Loc:%>X5jn#logát#logi%>jn K ;
 +Num+Pl+Com:%>#logát#logi%>jgujn K ;
 +Num+Pl+Loc:%>#logát#logi%>jn K ; !Nickel 91 from here downwards
 +Num+Pl+Attr:%>X4t#logát#lot%> K ;
 +Num+Pl+Attr:%>X5jd#logát#lot%> K ;
 +Num+Pl+Attr:%>X5jn#logát#lot%> K ;
 +Num+Pl+Nom:%>X4t#logát#logi%>t K ;
 +Num+Pl+Acc:%>X5jd#logát#logi%>X5jd K ;
 +Num+Pl+Gen+Use/Sub:%>X5jd#logát#logi%>X5jd K ; ! because of speller
 +Num+Pl+Ill+Use/Sub:%>X5jd#logát#logi%>X5jd K ; ! because of speller
 +Num+Pl+Com+Use/Sub:%>X5jd#logát#logi%>X5jd K ; ! because of speller
 +Num+Pl+Ess:%>X4t#logát#logi%>n K ;


LEXICON GOLBMALOGI
 +Num+Sg+Nom:%>#lohki%> K ;
 +Num+Sg+Nom:%>#logi%> K ;
 +Num+Ess:%>n#lohki%>n K ;
 +Num+Ess:%>n#logi%>n K ;
 +Num+Sg+Acc:%>#logi%> K ;
 +Num+Sg+Gen:%>X4#logi%> K ;
 +Num+Sg+Gen:%>X4#logi»# NUMERALCOMPOUNDS ;            ! golmmagielat
 +Num+Sg+Nom+Attr:%>X4#lot»# NUMERALCOMPOUNDS ;            ! golmmagielat
 +Num+Sg+Nom+Attr:%>X4#lot%> K ;
 +Num+Sg+Nom+Attr:%>#lot%> K ;
 +Num+Sg+Nom+Attr:%>X5jn#lot%> K ;
 +Num+Sg+Nom+Attr:%>n#lot%> K ;
 +Num+Sg+Acc+Attr:%>X4#lot%> K ;
 +Num+Sg+Acc+Attr:%>#lot%> K ;
 +Num+Sg+Acc+Attr:%>X5jn#lot%> K ;
 +Num+Sg+Acc+Attr:%>n#lot%> K ;
 +Num+Sg+Loc+Use/Sub:%>X4#logi%>n K ; ! !SOUTH
 +Num+Pl+Nom:%>X4t#logi%>t K ;
 +Num+Sg+Ill:%>X4#lohká%>j K ;
 +Num+Sg+Com:%>X5jn#logi%>jn K ;
 +Num+Pl+Acc:%>X5jd9#logi%>X5jd K ;
 +Num+Pl+Gen:%>X5jd9#logi%>X5jd K ;
 +Num+Pl+Ill:%>X5jde#logi%>jde K ;
 +Num+Pl+Loc:%>X5jn#logi%>jn K ;
 +Num+Pl+Com:%>X5jd9#logi%>jgujn K ;
 +Num+Pl+Com:%>X5jgujn#logi%>jgujn K ;
 +Num+Sg+Nom+Attr:%>X4t#lot%> K ; !Nickel 91 from here downwards
 +Num+Sg+Nom+Attr:%>X5jd#lot%> K ;
 +Num+Sg+Acc+Attr:%>X4t#lot%> K ; !Nickel 91 from here downwards
 +Num+Sg+Acc+Attr:%>X5jd#lot%> K ;
 +Num+Pl+Nom:%>#logi%>t K ;
 +Num+Pl+Acc:%>#logi%>X5jd K ;
 +Num+Pl+Gen+Use/Sub:%>#logi%>X5jd K ; ! because of speller
 +Num+Pl+Ill+Use/Sub:%>#logi%>X5jd K ; ! because of speller
 +Num+Pl+Com+Use/Sub:%>#logi%>X5jd K ; ! because of speller
 +Num+Pl+Loc:%>#logi%>jn K ;
 +Num+Pl+Ess:%>#lohki%>n K ;
 +Num+Pl+Nom:%>X4t#logi%>t K ;
 +Num+Pl+Acc:%>X5jd#logi%>X5jd K ;
 +Num+Pl+Gen+Use/Sub:%>X5jd#logi%>X5jd K ; ! because of speller
 +Num+Pl+Ill+Use/Sub:%>X5jd#logi%>X5jd K ; ! because of speller
 +Num+Pl+Com+Use/Sub:%>X5jd#logi%>X5jd K ; ! because of speller
 +Num+Pl+Loc:%>X5jn#logi%>jn K ;
 +Num+Pl+Ess:%>X4t#logi%>n K ;


LEXICON VIHTTA
 +Num+Sg+Nom:htta%> K ;
 +Num+Ess:htta%>n K ;
 +Num+Sg+Acc:htta%> K ;
 +Num+Sg+Gen:đa%> K ;
 +Num+Sg+Gen:đa»# NUMERALCOMPOUNDS ;            ! golmmagielat
 +Num+Sg+Loc:đa%>s K ;
 +Num+Sg+Loc+Use/Sub:đa%>n K ; ! !SOUTH
 +Num+Pl+Nom:đa%>t K ;
 +Num+Sg+Ill:htti%>j K ;
 +Num+Sg+Com:đa%>jn K ;
 +Num+Pl+Acc:đa%>X5jd K ;
 +Num+Pl+Gen:đa%>X5jd K ;
 +Num+Pl+Ill:đa%>jde K ;
 +Num+Pl+Loc:đa%>jn K ;
 +Num+Pl+Com:đa%>jgujn K ;

LEXICON VIHTTANUPPELOHKAI
 +Num+Sg+Nom:htta%>#nuppe#lohká%>j K ;
 +Num+Ess:htta%>#nuppe#lohki%>n K ;
 +Num+Ess:htta%>#nuppe#logi%>n K ;
 +Num+Sg+Acc:htta%>#nuppe#lohká%>j K ;
 +Num+Sg+Gen:đa%>#nuppe#logi%> K ;
 +Num+Sg+Gen:đa%>#nuppe#logi»# NUMERALCOMPOUNDS ;            ! golmmagielat
 +Num+Sg+Nom+Attr:đa%>#nuppe#lot»# NUMERALCOMPOUNDS ;            ! golmmagielat
 +Num+Sg+Nom+Attr:đa%>#nuppe#lot%> K ;
 +Num+Sg+Nom+Attr:htta%>#nuppe#lot%> K ;
 +Num+Sg+Nom+Attr:đa%>jn#nuppe#lot%> K ;
 +Num+Sg+Nom+Attr:htta%>n#nuppe#lot%> K ;
 +Num+Sg+Acc+Attr:đa%>#nuppe#lot»# NUMERALCOMPOUNDS ;            ! golmmagielat
 +Num+Sg+Acc+Attr:đa%>#nuppe#lot%> K ;
 +Num+Sg+Acc+Attr:htta%>#nuppe#lot%> K ;
 +Num+Sg+Acc+Attr:đa%>jn#nuppe#lot%> K ;
 +Num+Sg+Acc+Attr:htta%>n#nuppe#lot%> K ;
 +Num+Sg+Loc:đa%>#nuppe#logi%>s K ;
 +Num+Sg+Loc+Use/Sub:đa%>#nuppe#logi%>n K ; ! !SOUTH
 +Num+Pl+Nom:htta%>#nuppe#logi%>t K ;
 +Num+Sg+Ill:đa%>#nuppe#lohká%>j K ;
 +Num+Sg+Com:đa%>jn#nuppe#logi%>jn K ;
 +Num+Pl+Acc:htta%>#nuppe#logi%>X5jd K ;
 +Num+Pl+Gen:htta%>#nuppe#logi%>X5jd K ;
 +Num+Pl+Ill:htta%>#nuppe#logi%>jde K ;
 +Num+Pl+Loc:đa%>jn#nuppe#logi%>jn K ;
 +Num+Pl+Com:htta%>#nuppe#logi%>jgujn K ;
 +Num+Pl+Loc:htta%>#nuppe#logi%>jn K ; !Nickel 91 from here downwards
 +Num+Pl+Attr:đa%>t#nuppe#lot%> K ;
 +Num+Pl+Attr:đa%>jd#nuppe#lot%> K ;
 +Num+Pl+Attr:đa%>jn#nuppe#lot%> K ;
 +Num+Pl+Nom:đa%>t#nuppe#logi%>t K ;
 +Num+Pl+Acc:đa%>jd#nuppe#logi%>X5jd K ;
 +Num+Pl+Gen+Use/Sub:đa%>jd#nuppe#logi%>X5jd K ; ! because of speller
 +Num+Pl+Ill+Use/Sub:đa%>jd#nuppe#logi%>X5jd K ; ! because of speller
 +Num+Pl+Com+Use/Sub:đa%>jd#nuppe#logi%>X5jd K ; ! because of speller
 +Num+Pl+Ess:đa%>t#nuppe#logi%>n K ;


LEXICON VIHTTAGOALMMATLOHKAI
 +Num+Sg+Nom:htta%>#goalmmát#lohká%>j K ;
 +Num+Ess:htta%>#goalmmát#lohki%>n K ;
 +Num+Ess:htta%>#goalmmát#logi%>n K ;
 +Num+Sg+Acc:htta%>#goalmmát#lohká%>j K ;
 +Num+Sg+Gen:đa%>#goalmmát#logi%> K ;
 +Num+Sg+Gen:đa%>#goalmmát#logi»# NUMERALCOMPOUNDS ;            ! golmmagielat
 +Num+Sg+Nom+Attr:đa%>#goalmmát#lot»# NUMERALCOMPOUNDS ;            ! golmmagielat
 +Num+Sg+Nom+Attr:đa%>#goalmmát#lot%> K ;
 +Num+Sg+Nom+Attr:htta%>#goalmmát#lot%> K ;
 +Num+Sg+Nom+Attr:đa%>jn#goalmmát#lot%> K ;
 +Num+Sg+Nom+Attr:htta%>n#goalmmát#lot%> K ;
 +Num+Sg+Acc+Attr:đa%>#goalmmát#lot%> K ;
 +Num+Sg+Acc+Attr:htta%>#goalmmát#lot%> K ;
 +Num+Sg+Acc+Attr:đa%>jn#goalmmát#lot%> K ;
 +Num+Sg+Acc+Attr:htta%>n#goalmmát#lot%> K ;
 +Num+Sg+Loc:đa%>#goalmmát#logi%>s K ;
 +Num+Sg+Loc+Use/Sub:đa%>#goalmmát#logi%>n K ; ! !SOUTH
 +Num+Pl+Nom:htta%>#goalmmát#logi%>t K ;
 +Num+Sg+Ill:đa%>#goalmmát#lohká%>j K ;
 +Num+Sg+Com:đa%>jn#goalmmát#logi%>jn K ;
 +Num+Pl+Acc:htta%>#goalmmát#logi%>X5jd K ;
 +Num+Pl+Gen:htta%>#goalmmát#logi%>X5jd K ;
 +Num+Pl+Ill:htta%>#goalmmát#logi%>jde K ;
 +Num+Pl+Loc:đa%>jn#goalmmát#logi%>jn K ;
 +Num+Pl+Com:htta%>#goalmmát#logi%>jgujn K ;
 +Num+Pl+Loc:htta%>#goalmmát#logi%>jn K ; !Nickel 91 from here downwards
 +Num+Pl+Attr:đa%>t#goalmmát#lot%> K ;
 +Num+Pl+Attr:đa%>jd#goalmmát#lot%> K ;
 +Num+Pl+Attr:đa%>jn#goalmmát#lot%> K ;
 +Num+Pl+Nom:đa%>t#goalmmát#logi%>t K ;
 +Num+Pl+Acc:đa%>jd#goalmmát#logi%>X5jd K ;
 +Num+Pl+Gen+Use/Sub:đa%>jd#goalmmát#logi%>X5jd K ; ! because of speller
 +Num+Pl+Ill+Use/Sub:đa%>jd#goalmmát#logi%>X5jd K ; ! because of speller
 +Num+Pl+Com+Use/Sub:đa%>jd#goalmmát#logi%>X5jd K ; ! because of speller
 +Num+Pl+Ess:đa%>t#goalmmát#logi%>n K ;


 LEXICON VIHTTANJEALJATLOHKAI
 +Num+Sg+Nom:htta%>#njealját#lohká%>j K ;
 +Num+Ess:htta%>#njealját#lohki%>n K ;
 +Num+Ess:htta%>#njealját#logi%>n K ;
 +Num+Sg+Acc:htta%>#njealját#lohká%>j K ;
 +Num+Sg+Gen:đa%>#njealját#logi%> K ;
 +Num+Sg+Gen:đa%>#njealját#logi»# NUMERALCOMPOUNDS ;            ! golmmagielat
 +Num+Sg+Nom+Attr:đa%>#njealját#lot»# NUMERALCOMPOUNDS ;            ! golmmagielat
 +Num+Sg+Nom+Attr:đa%>#njealját#lot%> K ;
 +Num+Sg+Nom+Attr:đa%>jn#njealját#lot%> K ;
 +Num+Sg+Nom+Attr:htta%>#njealját#lot%> K ;
 +Num+Sg+Nom+Attr:htta%>n#njealját#lot%> K ;
 +Num+Sg+Acc+Attr:đa%>#njealját#lot%> K ;
 +Num+Sg+Acc+Attr:đa%>jn#njealját#lot%> K ;
 +Num+Sg+Acc+Attr:htta%>#njealját#lot%> K ;
 +Num+Sg+Acc+Attr:htta%>n#njealját#lot%> K ;
 +Num+Sg+Loc:đa%>#njealját#logi%>s K ;
 +Num+Sg+Loc+Use/Sub:đa%>#njealját#logi%>n K ; ! !SOUTH
 +Num+Pl+Nom:htta%>#njealját#logi%>t K ;
 +Num+Sg+Ill:đa%>#njealját#lohká%>j K ;
 +Num+Sg+Com:đa%>jn#njealját#logi%>jn K ;
 +Num+Pl+Acc:htta%>#njealját#logi%>X5jd K ;
 +Num+Pl+Gen:htta%>#njealját#logi%>X5jd K ;
 +Num+Pl+Ill:htta%>#njealját#logi%>jde K ;
 +Num+Pl+Loc:đa%>jn#njealját#logi%>jn K ;
 +Num+Pl+Com:htta%>#njealját#logi%>jgujn K ;
 +Num+Pl+Loc:htta%>#njealját#logi%>jn K ; !Nickel 91 from here downwards
 +Num+Pl+Attr:đa%>t#njealját#lot%> K ;
 +Num+Pl+Attr:đa%>jd#njealját#lot%> K ;
 +Num+Pl+Attr:đa%>jn#njealját#lot%> K ;
 +Num+Pl+Nom:đa%>t#njealját#logi%>t K ;
 +Num+Pl+Acc:đa%>jd#njealját#logi%>X5jd K ;
 +Num+Pl+Gen+Use/Sub:đa%>jd#njealját#logi%>X5jd K ; ! because of speller
 +Num+Pl+Ill+Use/Sub:đa%>jd#njealját#logi%>X5jd K ; ! because of speller
 +Num+Pl+Com+Use/Sub:đa%>jd#njealját#logi%>X5jd K ; ! because of speller
 +Num+Pl+Ess:đa%>t#njealját#logi%>n K ;

LEXICON VIHTTAVIDATLOHKAI
 +Num+Sg+Nom:htta%>#viđát#lohká%>j K ;
 +Num+Ess:htta%>#viđát#lohki%>n K ;
 +Num+Ess:htta%>#viđát#logi%>n K ;
 +Num+Sg+Acc:htta%>#viđát#lohká%>j K ;
 +Num+Sg+Gen:đa%>#viđát#logi%> K ;
 +Num+Sg+Gen:đa%>#viđát#logi»# NUMERALCOMPOUNDS ;            ! golmmagielat
 +Num+Sg+Nom+Attr:đa%>#viđát#lot»# NUMERALCOMPOUNDS ;            ! golmmagielat
 +Num+Sg+Nom+Attr:đa%>#viđát#lot%> K ;
 +Num+Sg+Nom+Attr:đa%>jn#viđát#lot%> K ;
 +Num+Sg+Nom+Attr:htta%>#viđát#lot%> K ;
 +Num+Sg+Nom+Attr:htta%>n#viđát#lot%> K ;
 +Num+Sg+Acc+Attr:đa%>#viđát#lot%> K ;
 +Num+Sg+Acc+Attr:đa%>jn#viđát#lot%> K ;
 +Num+Sg+Acc+Attr:htta%>#viđát#lot%> K ;
 +Num+Sg+Acc+Attr:htta%>n#viđát#lot%> K ;
 +Num+Sg+Loc:đa%>#viđát#logi%>s K ;
 +Num+Sg+Loc+Use/Sub:đa%>#viđát#logi%>n K ; ! !SOUTH
 +Num+Pl+Nom:htta%>#viđát#logi%>t K ;
 +Num+Sg+Ill:đa%>#viđát#lohká%>j K ;
 +Num+Sg+Com:đa%>jn#viđát#logi%>jn K ;
 +Num+Pl+Acc:htta%>#viđát#logi%>X5jd K ;
 +Num+Pl+Gen:htta%>#viđát#logi%>X5jd K ;
 +Num+Pl+Ill:htta%>#viđát#logi%>jde K ;
 +Num+Pl+Loc:đa%>jn#viđát#logi%>jn K ;
 +Num+Pl+Com:htta%>#viđát#logi%>jgujn K ;
 +Num+Pl+Loc:htta%>#viđát#logi%>jn K ; !Nickel 91 from here downwards
 +Num+Pl+Attr:đa%>t#viđát#lot%> K ;
 +Num+Pl+Attr:đa%>jd#viđát#lot%> K ;
 +Num+Pl+Attr:đa%>jn#viđát#lot%> K ;
 +Num+Pl+Nom:đa%>t#viđát#logi%>t K ;
 +Num+Pl+Acc:đa%>jd#viđát#logi%>X5jd K ;
 +Num+Pl+Gen+Use/Sub:đa%>jd#viđát#logi%>X5jd K ; ! because of speller
 +Num+Pl+Ill+Use/Sub:đa%>jd#viđát#logi%>X5jd K ; ! because of speller
 +Num+Pl+Com+Use/Sub:đa%>jd#viđát#logi%>X5jd K ; ! because of speller
 +Num+Pl+Ess:đa%>t#viđát#logi%>n K ;

 LEXICON VIHTTAGUDATLOHKAI
 +Num+Sg+Nom:htta%>#guđát#lohká%>j K ;
 +Num+Ess:htta%>#guđát#lohki%>n K ;
 +Num+Ess:htta%>#guđát#logi%>n K ;
 +Num+Sg+Acc:htta%>#guđát#lohká%>j K ;
 +Num+Sg+Gen:đa%>#guđát#logi%> K ;
 +Num+Sg+Gen:đa%>#guđát#logi»# NUMERALCOMPOUNDS ;            ! golmmagielat
 +Num+Sg+Nom+Attr:đa%>#guđát#lot»# NUMERALCOMPOUNDS ;            ! golmmagielat
 +Num+Sg+Nom+Attr:đa%>#guđát#lot%> K ;
 +Num+Sg+Nom+Attr:đa%>jn#guđát#lot%> K ;
 +Num+Sg+Nom+Attr:htta%>#guđát#lot%> K ;
 +Num+Sg+Nom+Attr:htta%>n#guđát#lot%> K ;
 +Num+Sg+Acc+Attr:đa%>#guđát#lot%> K ;
 +Num+Sg+Acc+Attr:đa%>jn#guđát#lot%> K ;
 +Num+Sg+Acc+Attr:htta%>#guđát#lot%> K ;
 +Num+Sg+Acc+Attr:htta%>n#guđát#lot%> K ;
 +Num+Sg+Loc:đa%>#guđát#logi%>s K ;
 +Num+Sg+Loc+Use/Sub:đa%>#guđát#logi%>n K ; ! !SOUTH
 +Num+Pl+Nom:htta%>#guđát#logi%>t K ;
 +Num+Sg+Ill:đa%>#guđát#lohká%>j K ;
 +Num+Sg+Com:đa%>jn#guđát#logi%>jn K ;
 +Num+Pl+Acc:htta%>#guđát#logi%>X5jd K ;
 +Num+Pl+Gen:htta%>#guđát#logi%>X5jd K ;
 +Num+Pl+Ill:htta%>#guđát#logi%>jde K ;
 +Num+Pl+Loc:đa%>jn#guđát#logi%>jn K ;
 +Num+Pl+Com:htta%>#guđát#logi%>jgujn K ;
 +Num+Pl+Loc:htta%>#guđát#logi%>jn K ; !Nickel 91 from here downwards
 +Num+Pl+Attr:đa%>t#guđát#lot%> K ;
 +Num+Pl+Attr:đa%>jd#guđát#lot%> K ;
 +Num+Pl+Attr:đa%>jn#guđát#lot%> K ;
 +Num+Pl+Nom:đa%>t#guđát#logi%>t K ;
 +Num+Pl+Acc:đa%>jd#guđát#logi%>X5jd K ;
 +Num+Pl+Gen+Use/Sub:đa%>jd#guđát#logi%>X5jd K ; ! because of speller
 +Num+Pl+Ill+Use/Sub:đa%>jd#guđát#logi%>X5jd K ; ! because of speller
 +Num+Pl+Com+Use/Sub:đa%>jd#guđát#logi%>X5jd K ; ! because of speller
 +Num+Pl+Ess:đa%>t#guđát#logi%>n K ;

LEXICON VIHTTACIHCCETLOHKAI
 +Num+Sg+Nom:htta%>#čihččet#lohká%>j K ;
 +Num+Ess:htta%>#čihččet#lohki%>n K ;
 +Num+Ess:htta%>#čihččet#logi%>n K ;
 +Num+Sg+Acc:htta%>#čihččet#lohká%>j K ;
 +Num+Sg+Gen:đa%>#čihččet#logi%> K ;
 +Num+Sg+Gen:đa%>#čihččet#logi»# NUMERALCOMPOUNDS ;            ! golmmagielat
 +Num+Sg+Nom+Attr:đa%>#čihččet#lot»# NUMERALCOMPOUNDS ;            ! golmmagielat
 +Num+Sg+Nom+Attr:đa%>#čihččet#lot%> K ;
 +Num+Sg+Nom+Attr:đa%>jn#čihččet#lot%> K ;
 +Num+Sg+Nom+Attr:htta%>n#čihččet#lot%> K ;
 +Num+Sg+Nom+Attr:htta%>#čihččet#lot%> K ;
 +Num+Sg+Acc+Attr:đa%>#čihččet#lot%> K ;
 +Num+Sg+Acc+Attr:đa%>jn#čihččet#lot%> K ;
 +Num+Sg+Acc+Attr:htta%>n#čihččet#lot%> K ;
 +Num+Sg+Acc+Attr:htta%>#čihččet#lot%> K ;
 +Num+Sg+Loc:đa%>#čihččet#logi%>s K ;
 +Num+Sg+Loc+Use/Sub:đa%>#čihččet#logi%>n K ; ! !SOUTH
 +Num+Pl+Nom:htta%>#čihččet#logi%>t K ;
 +Num+Sg+Ill:đa%>#čihččet#lohká%>j K ;
 +Num+Sg+Com:đa%>jn#čihččet#logi%>jn K ;
 +Num+Pl+Acc:htta%>#čihččet#logi%>X5jd K ;
 +Num+Pl+Gen:htta%>#čihččet#logi%>X5jd K ;
 +Num+Pl+Ill:htta%>#čihččet#logi%>jde K ;
 +Num+Pl+Loc:đa%>jn#čihččet#logi%>jn K ;
 +Num+Pl+Com:htta%>#čihččet#logi%>jgujn K ;
 +Num+Pl+Loc:htta%>#čihččet#logi%>jn K ; !Nickel 91 from here downwards
 +Num+Pl+Attr:đa%>t#čihččet#lot%> K ;
 +Num+Pl+Attr:đa%>jd#čihččet#lot%> K ;
 +Num+Pl+Attr:đa%>jn#čihččet#lot%> K ;
 +Num+Pl+Nom:đa%>t#čihččet#logi%>t K ;
 +Num+Pl+Acc:đa%>jd#čihččet#logi%>X5jd K ;
 +Num+Pl+Gen+Use/Sub:đa%>jd#čihččet#logi%>X5jd K ; ! because of speller
 +Num+Pl+Ill+Use/Sub:đa%>jd#čihččet#logi%>X5jd K ; ! because of speller
 +Num+Pl+Com+Use/Sub:đa%>jd#čihččet#logi%>X5jd K ; ! because of speller
 +Num+Pl+Ess:đa%>t#čihččet#logi%>n K ;

LEXICON VIHTTAGAVCCATLOHKAI
 +Num+Sg+Nom:htta%>#gávccát#lohká%>j K ;
 +Num+Ess:htta%>#gávccát#lohki%>n K ;
 +Num+Ess:htta%>#gávccát#logi%>n K ;
 +Num+Sg+Acc:htta%>#gávccát#lohká%>j K ;
 +Num+Sg+Gen:đa%>#gávccát#logi%> K ;
 +Num+Sg+Gen:đa%>#gávccát#logi»# NUMERALCOMPOUNDS ;            ! golmmagielat
 +Num+Sg+Nom+Attr:đa%>#gávccát#lot»# NUMERALCOMPOUNDS ;            ! golmmagielat
 +Num+Sg+Nom+Attr:đa%>#gávccát#lot%> K ;
 +Num+Sg+Nom+Attr:đa%>jn#gávccát#lot%> K ;
 +Num+Sg+Nom+Attr:htta%>#gávccát#lot%> K ;
 +Num+Sg+Nom+Attr:htta%>n#gávccát#lot%> K ;
 +Num+Sg+Acc+Attr:đa%>#gávccát#lot%> K ;
 +Num+Sg+Acc+Attr:đa%>jn#gávccát#lot%> K ;
 +Num+Sg+Acc+Attr:htta%>#gávccát#lot%> K ;
 +Num+Sg+Acc+Attr:htta%>n#gávccát#lot%> K ;
 +Num+Sg+Loc:đa%>#gávccát#logi%>s K ;
 +Num+Sg+Loc+Use/Sub:đa%>#gávccát#logi%>n K ; ! !SOUTH
 +Num+Pl+Nom:htta%>#gávccát#logi%>t K ;
 +Num+Sg+Ill:đa%>#gávccát#lohká%>j K ;
 +Num+Sg+Com:đa%>jn#gávccát#logi%>jn K ;
 +Num+Pl+Acc:htta%>#gávccát#logi%>X5jd K ;
 +Num+Pl+Gen:htta%>#gávccát#logi%>X5jd K ;
 +Num+Pl+Ill:htta%>#gávccát#logi%>jde K ;
 +Num+Pl+Loc:đa%>jn#gávccát#logi%>jn K ;
 +Num+Pl+Com:htta%>#gávccát#logi%>jgujn K ;
 +Num+Pl+Loc:htta%>#gávccát#logi%>jn K ; !Nickel 91 from here downwards
 +Num+Pl+Attr:đa%>t#gávccát#lot%> K ;
 +Num+Pl+Attr:đa%>jd#gávccát#lot%> K ;
 +Num+Pl+Attr:đa%>jn#gávccát#lot%> K ;
 +Num+Pl+Nom:đa%>t#gávccát#logi%>t K ;
 +Num+Pl+Acc:đa%>jd#gávccát#logi%>X5jd K ;
 +Num+Pl+Gen+Use/Sub:đa%>jd#gávccát#logi%>X5jd K ; ! because of speller
 +Num+Pl+Ill+Use/Sub:đa%>jd#gávccát#logi%>X5jd K ; ! because of speller
 +Num+Pl+Com+Use/Sub:đa%>jd#gávccát#logi%>X5jd K ; ! because of speller
 +Num+Pl+Ess:đa%>t#gávccát#logi%>n K ;

LEXICON VIHTTAOVCCATLOHKAI
 +Num+Sg+Nom:htta%>#ovccát#lohká%>j K ;
 +Num+Ess:htta%>#ovccát#lohki%>n K ;
 +Num+Ess:htta%>#ovccát#logi%>n K ;
 +Num+Sg+Acc:htta%>#ovccát#lohká%>j K ;
 +Num+Sg+Gen:đa%>#ovccát#logi%> K ;
 +Num+Sg+Gen:đa%>#ovccát#logi»# NUMERALCOMPOUNDS ;            ! golmmagielat
 +Num+Sg+Nom+Attr:đa%>#ovccát#lot»# NUMERALCOMPOUNDS ;            ! golmmagielat
 +Num+Sg+Nom+Attr:đa%>#ovccát#lot%> K ;
 +Num+Sg+Nom+Attr:đa%>jn#ovccát#lot%> K ;
 +Num+Sg+Nom+Attr:htta%>#ovccát#lot%> K ;
 +Num+Sg+Nom+Attr:htta%>n#ovccát#lot%> K ;
 +Num+Sg+Acc+Attr:đa%>#ovccát#lot%> K ;
 +Num+Sg+Acc+Attr:đa%>jn#ovccát#lot%> K ;
 +Num+Sg+Acc+Attr:htta%>#ovccát#lot%> K ;
 +Num+Sg+Acc+Attr:htta%>n#ovccát#lot%> K ;
 +Num+Sg+Loc:đa%>#ovccát#logi%>s K ;
 +Num+Sg+Loc+Use/Sub:đa%>#ovccát#logi%>n K ; ! !SOUTH
 +Num+Pl+Nom:htta%>#ovccát#logi%>t K ;
 +Num+Sg+Ill:đa%>#ovccát#lohká%>j K ;
 +Num+Sg+Com:đa%>jn#ovccát#logi%>jn K ;
 +Num+Pl+Acc:htta%>#ovccát#logi%>X5jd K ;
 +Num+Pl+Gen:htta%>#ovccát#logi%>X5jd K ;
 +Num+Pl+Ill:htta%>#ovccát#logi%>jde K ;
 +Num+Pl+Loc:đa%>jn#ovccát#logi%>jn K ;
 +Num+Pl+Com:htta%>#ovccát#logi%>jgujn K ;
 +Num+Pl+Loc:htta%>#ovccát#logi%>jn K ; !Nickel 91 from here downwards
 +Num+Pl+Attr:đa%>t#ovccát#lot%> K ;
 +Num+Pl+Attr:đa%>jd#ovccát#lot%> K ;
 +Num+Pl+Attr:đa%>jn#ovccát#lot%> K ;
 +Num+Pl+Nom:đa%>t#ovccát#logi%>t K ;
 +Num+Pl+Acc:đa%>jd#ovccát#logi%>X5jd K ;
 +Num+Pl+Gen+Use/Sub:đa%>jd#ovccát#logi%>X5jd K ; ! because of speller
 +Num+Pl+Ill+Use/Sub:đa%>jd#ovccát#logi%>X5jd K ; ! because of speller
 +Num+Pl+Com+Use/Sub:đa%>jd#ovccát#logi%>X5jd K ; ! because of speller
 +Num+Pl+Ess:đa%>t#ovccát#logi%>n K ;

LEXICON VIHTTALOGATLOHKAI
 +Num+Sg+Nom:htta%>#logát#lohká%>j K ;
 +Num+Ess:htta%>#logát#lohki%>n K ;
 +Num+Ess:htta%>#logát#logi%>n K ;
 +Num+Sg+Acc:htta%>#logát#lohká%>j K ;
 +Num+Sg+Gen:đa%>#logát#logi%> K ;
 +Num+Sg+Gen:đa%>#logát#logi»# NUMERALCOMPOUNDS ;            ! golmmagielat
 +Num+Sg+Nom+Attr:đa%>#logát#lot»# NUMERALCOMPOUNDS ;            ! golmmagielat
 +Num+Sg+Nom+Attr:đa%>#logát#lot%> K ;
 +Num+Sg+Nom+Attr:đa%>jn#logát#lot%> K ;
 +Num+Sg+Nom+Attr:htta%>n#logát#lot%> K ;
 +Num+Sg+Nom+Attr:htta%>#logát#lot%> K ;
 +Num+Sg+Acc+Attr:đa%>#logát#lot%> K ;
 +Num+Sg+Acc+Attr:đa%>jn#logát#lot%> K ;
 +Num+Sg+Acc+Attr:htta%>n#logát#lot%> K ;
 +Num+Sg+Acc+Attr:htta%>#logát#lot%> K ;
 +Num+Sg+Loc:đa%>#logát#logi%>s K ;
 +Num+Sg+Loc+Use/Sub:đa%>#logát#logi%>n K ; ! !SOUTH
 +Num+Pl+Nom:htta%>#logát#logi%>t K ;
 +Num+Sg+Ill:đa%>#logát#lohká%>j K ;
 +Num+Sg+Com:đa%>jn#logát#logi%>jn K ;
 +Num+Pl+Acc:htta%>#logát#logi%>X5jd K ;
 +Num+Pl+Gen:htta%>#logát#logi%>X5jd K ;
 +Num+Pl+Ill:htta%>#logát#logi%>jde K ;
 +Num+Pl+Loc:đa%>jn#logát#logi%>jn K ;
 +Num+Pl+Com:htta%>#logát#logi%>jgujn K ;
 +Num+Pl+Loc:htta%>#logát#logi%>jn K ; !Nickel 91 from here downwards
 +Num+Pl+Attr:đa%>t#logát#lot%> K ;
 +Num+Pl+Attr:đa%>jd#logát#lot%> K ;
 +Num+Pl+Attr:đa%>jn#logát#lot%> K ;
 +Num+Pl+Nom:đa%>t#logát#logi%>t K ;
 +Num+Pl+Acc:đa%>jd#logát#logi%>X5jd K ;
 +Num+Pl+Gen+Use/Sub:đa%>jd#logát#logi%>X5jd K ; ! because of speller
 +Num+Pl+Ill+Use/Sub:đa%>jd#logát#logi%>X5jd K ; ! because of speller
 +Num+Pl+Com+Use/Sub:đa%>jd#logát#logi%>X5jd K ; ! because of speller
 +Num+Pl+Ess:đa%>t#logát#logi%>n K ;

LEXICON VIHTTALOGI
 +Num+Sg+Nom:htta%>#lohki%> K ;
 +Num+Sg+Nom:htta%>#logi%> K ;
 +Num+Ess:htta%>n#lohki%>n K ;
 +Num+Ess:htta%>n#logi%>n K ;
 +Num+Sg+Acc:htta%>#logi%> K ;
 +Num+Sg+Gen:đa%>#logi%> K ;
 +Num+Sg+Gen:đa%>#logi»# NUMERALCOMPOUNDS ;            ! golmmagielat
 +Num+Sg+Nom+Attr:đa%>#lot»# NUMERALCOMPOUNDS ;            ! golmmagielat
 +Num+Sg+Nom+Attr:đa%>#lot%> K ;
 +Num+Sg+Nom+Attr:đa%>jn#lot%> K ;
 +Num+Sg+Nom+Attr:htta%>#lot%> K ;
 +Num+Sg+Nom+Attr:htta%>n#lot%> K ;
 +Num+Sg+Acc+Attr:đa%>#lot%> K ;
 +Num+Sg+Acc+Attr:đa%>jn#lot%> K ;
 +Num+Sg+Acc+Attr:htta%>#lot%> K ;
 +Num+Sg+Acc+Attr:htta%>n#lot%> K ;
 +Num+Sg+Loc:đa%>#logi%>s K ;
 +Num+Sg+Loc+Use/Sub:đa%>#logi%>n K ; ! !SOUTH
 +Num+Pl+Nom:đa%>t#logi%>t K ;
 +Num+Sg+Ill:đa%>#lohká%>j K ;
 +Num+Sg+Com:đa%>jn#logi%>jn K ;
 +Num+Pl+Acc:đa%>jd9#logi%>X5jd K ;
 +Num+Pl+Gen:đa%>jd9#logi%>X5jd K ;
 +Num+Pl+Ill:đa%>jde#logi%>jde K ;
 +Num+Pl+Loc:đa%>jn#logi%>jn K ;
 +Num+Pl+Com:đa%>jd9#logi%>jgujn K ;
 +Num+Pl+Com:đa%>jgujn#logi%>jgujn K ;
 +Num+Sg+Nom+Attr:đa%>t#lot%> K ; !Nickel 91 from here downwards
 +Num+Sg+Nom+Attr:đa%>jd#lot%> K ;
 +Num+Sg+Acc+Attr:đa%>t#lot%> K ; !Nickel 91 from here downwards
 +Num+Sg+Acc+Attr:đa%>jd#lot%> K ;
 +Num+Pl+Nom:htta%>#logi%>t K ;
 +Num+Pl+Acc:htta%>#logi%>X5jd K ;
 +Num+Pl+Gen+Use/Sub:htta%>#logi%>X5jd K ; ! because of speller
 +Num+Pl+Ill+Use/Sub:htta%>#logi%>X5jd K ; ! because of speller
 +Num+Pl+Com+Use/Sub:htta%>#logi%>X5jd K ; ! because of speller
 +Num+Pl+Loc:htta%>#logi%>jn K ;
 +Num+Pl+Ess:htta%>#lohki%>n K ;
 +Num+Pl+Nom:đa%>t#logi%>t K ;
 +Num+Pl+Acc:đa%>jd#logi%>X5jd K ;
 +Num+Pl+Gen+Use/Sub:đa%>jd#logi%>X5jd K ; ! because of speller
 +Num+Pl+Ill+Use/Sub:đa%>jd#logi%>X5jd K ; ! because of speller
 +Num+Pl+Com+Use/Sub:đa%>jd#logi%>X5jd K ; ! because of speller
 +Num+Pl+Loc:đa%>jn#logi%>jn K ;
 +Num+Pl+Ess:đa%>t#logi%>n K ;



LEXICON CIEZA
 +Num+Sg+Nom:eža%> K ;
 +Num+Sg+Nom+Use/NG:ehča%> K ; ! 
 +Num+Ess:ehča%>n K ;
 +Num+Sg+Acc:eža%> K ;
 +Num+Sg+Gen:eža%> K ;
 +Num+Sg+Gen:eža»# NUMERALCOMPOUNDS ;            ! golmmagielat
 +Num+Sg+Loc:eža%>s K ;
 +Num+Sg+Loc+Use/Sub:eža%>n K ; ! !SOUTH
 +Num+Pl+Nom:eža%>t K ;
 +Num+Sg+Ill:hčči%>j K ;
 +Num+Sg+Ill:hči%>j K ;
 +Num+Sg+Ill:ži%>j K ;
 +Num+Sg+Com:eža%>jn K ;
 +Num+Pl+Acc:eža%>X5jd K ;
 +Num+Pl+Gen:eža%>X5jd K ;
 +Num+Pl+Ill:eža%>jde K ;
 +Num+Pl+Loc:eža%>jn K ;
 +Num+Pl+Com:eža%>jgujn K ;

LEXICON CIEZANUPPELOHKAI
 +Num+Sg+Nom:eža%>#nuppe#lohká%>j K ;
 +Num+Ess:eža%>#nuppe#lohki%>n K ;
 +Num+Ess:eža%>#nuppe#logi%>n K ;
 +Num+Sg+Acc:eža%>#nuppe#lohká%>j K ;
 +Num+Sg+Gen:eža%>#nuppe#logi%> K ;
 +Num+Sg+Gen:eža%>#nuppe#logi»# NUMERALCOMPOUNDS ;            ! golmmagielat
 +Num+Sg+Nom+Attr:eža%>#nuppe#lot»# NUMERALCOMPOUNDS ;            ! golmmagielat
 +Num+Sg+Nom+Attr:eža%>#nuppe#lot%> K ;
 +Num+Sg+Nom+Attr:eža%>jn#nuppe#lot%> K ;
 +Num+Sg+Nom+Attr:eža%>n#nuppe#lot%> K ;
 +Num+Sg+Acc+Attr:eža%>#nuppe#lot%> K ;
 +Num+Sg+Acc+Attr:eža%>jn#nuppe#lot%> K ;
 +Num+Sg+Acc+Attr:eža%>n#nuppe#lot%> K ;
 +Num+Sg+Loc:eža%>#nuppe#logi%>s K ;
 +Num+Sg+Loc+Use/Sub:eža%>#nuppe#logi%>n K ; ! !SOUTH
 +Num+Pl+Nom:eža%>#nuppe#logi%>t K ;
 +Num+Sg+Ill:eža%>#nuppe#lohká%>j K ;
 +Num+Sg+Com:eža%>jn#nuppe#logi%>jn K ;
 +Num+Pl+Acc:eža%>#nuppe#logi%>X5jd K ;
 +Num+Pl+Gen:eža%>#nuppe#logi%>X5jd K ;
 +Num+Pl+Ill:eža%>#nuppe#logi%>jde K ;
 +Num+Pl+Loc:eža%>jn#nuppe#logi%>jn K ;
 +Num+Pl+Com:eža%>#nuppe#logi%>jgujn K ;
 +Num+Pl+Loc:eža%>#nuppe#logi%>jn K ; !Nickel 91 from here downwards
 +Num+Pl+Attr:eža%>t#nuppe#lot%> K ;
 +Num+Pl+Attr:eža%>jd#nuppe#lot%> K ;
 +Num+Pl+Attr:eža%>jn#nuppe#lot%> K ;
 +Num+Pl+Nom:eža%>t#nuppe#logi%>t K ;
 +Num+Pl+Acc:eža%>jd#nuppe#logi%>X5jd K ;
 +Num+Pl+Gen+Use/Sub:eža%>jd#nuppe#logi%>X5jd K ; ! because of speller
 +Num+Pl+Ill+Use/Sub:eža%>jd#nuppe#logi%>X5jd K ; ! because of speller
 +Num+Pl+Com+Use/Sub:eža%>jd#nuppe#logi%>X5jd K ; ! because of speller
 +Num+Pl+Ess:eža%>t#nuppe#logi%>n K ;

LEXICON CIEZAGOALMMATLOHKAI
 +Num+Sg+Nom:eža%>#goalmmát#lohká%>j K ;
 +Num+Ess:eža%>#goalmmát#lohki%>n K ;
 +Num+Ess:eža%>#goalmmát#logi%>n K ;
 +Num+Sg+Acc:eža%>#goalmmát#lohká%>j K ;
 +Num+Sg+Gen:eža%>#goalmmát#logi%> K ;
 +Num+Sg+Gen:eža%>#goalmmát#logi»# NUMERALCOMPOUNDS ;            ! golmmagielat
 +Num+Sg+Nom+Attr:eža%>#goalmmát#lot»# NUMERALCOMPOUNDS ;            ! golmmagielat
 +Num+Sg+Nom+Attr:eža%>#goalmmát#lot%> K ;
 +Num+Sg+Nom+Attr:eža%>jn#goalmmát#lot%> K ;
 +Num+Sg+Nom+Attr:eža%>n#goalmmát#lot%> K ;
 +Num+Sg+Acc+Attr:eža%>#goalmmát#lot%> K ;
 +Num+Sg+Acc+Attr:eža%>jn#goalmmát#lot%> K ;
 +Num+Sg+Acc+Attr:eža%>n#goalmmát#lot%> K ;
 +Num+Sg+Loc:eža%>#goalmmát#logi%>s K ;
 +Num+Sg+Loc+Use/Sub:eža%>#goalmmát#logi%>n K ; ! !SOUTH
 +Num+Pl+Nom:eža%>#goalmmát#logi%>t K ;
 +Num+Sg+Ill:eža%>#goalmmát#lohká%>j K ;
 +Num+Sg+Com:eža%>jn#goalmmát#logi%>jn K ;
 +Num+Pl+Acc:eža%>#goalmmát#logi%>X5jd K ;
 +Num+Pl+Gen:eža%>#goalmmát#logi%>X5jd K ;
 +Num+Pl+Ill:eža%>#goalmmát#logi%>jde K ;
 +Num+Pl+Loc:eža%>jn#goalmmát#logi%>jn K ;
 +Num+Pl+Com:eža%>#goalmmát#logi%>jgujn K ;
 +Num+Pl+Loc:eža%>#goalmmát#logi%>jn K ; !Nickel 91 from here downwards
 +Num+Pl+Attr:eža%>t#goalmmát#lot%> K ;
 +Num+Pl+Attr:eža%>jd#goalmmát#lot%> K ;
 +Num+Pl+Attr:eža%>jn#goalmmát#lot%> K ;
 +Num+Pl+Nom:eža%>t#goalmmát#logi%>t K ;
 +Num+Pl+Acc:eža%>jd#goalmmát#logi%>X5jd K ;
 +Num+Pl+Gen+Use/Sub:eža%>jd#goalmmát#logi%>X5jd K ; ! because of speller
 +Num+Pl+Ill+Use/Sub:eža%>jd#goalmmát#logi%>X5jd K ; ! because of speller
 +Num+Pl+Com+Use/Sub:eža%>jd#goalmmát#logi%>X5jd K ; ! because of speller
 +Num+Pl+Ess:eža%>t#goalmmát#logi%>n K ;

LEXICON CIEZANJEALJATLOHKAI
 +Num+Sg+Nom:eža%>#njealját#lohká%>j K ;
 +Num+Ess:eža%>#njealját#lohki%>n K ;
 +Num+Ess:eža%>#njealját#logi%>n K ;
 +Num+Sg+Acc:eža%>#njealját#lohká%>j K ;
 +Num+Sg+Gen:eža%>#njealját#logi%> K ;
 +Num+Sg+Gen:eža%>#njealját#logi»# NUMERALCOMPOUNDS ;            ! golmmagielat
 +Num+Sg+Nom+Attr:eža%>#njealját#lot»# NUMERALCOMPOUNDS ;            ! golmmagielat
 +Num+Sg+Nom+Attr:eža%>#njealját#lot%> K ;
 +Num+Sg+Nom+Attr:eža%>jn#njealját#lot%> K ;
 +Num+Sg+Nom+Attr:eža%>n#njealját#lot%> K ;
 +Num+Sg+Acc+Attr:eža%>#njealját#lot%> K ;
 +Num+Sg+Acc+Attr:eža%>jn#njealját#lot%> K ;
 +Num+Sg+Acc+Attr:eža%>n#njealját#lot%> K ;
 +Num+Sg+Loc:eža%>#njealját#logi%>s K ;
 +Num+Sg+Loc+Use/Sub:eža%>#njealját#logi%>n K ; ! !SOUTH
 +Num+Pl+Nom:eža%>#njealját#logi%>t K ;
 +Num+Sg+Ill:eža%>#njealját#lohká%>j K ;
 +Num+Sg+Com:eža%>jn#njealját#logi%>jn K ;
 +Num+Pl+Acc:eža%>#njealját#logi%>X5jd K ;
 +Num+Pl+Gen:eža%>#njealját#logi%>X5jd K ;
 +Num+Pl+Ill:eža%>#njealját#logi%>jde K ;
 +Num+Pl+Loc:eža%>jn#njealját#logi%>jn K ;
 +Num+Pl+Com:eža%>#njealját#logi%>jgujn K ;
 +Num+Pl+Loc:eža%>#njealját#logi%>jn K ; !Nickel 91 from here downwards
 +Num+Pl+Attr:eža%>t#njealját#lot%> K ;
 +Num+Pl+Attr:eža%>jd#njealját#lot%> K ;
 +Num+Pl+Attr:eža%>jn#njealját#lot%> K ;
 +Num+Pl+Nom:eža%>t#njealját#logi%>t K ;
 +Num+Pl+Acc:eža%>jd#njealját#logi%>X5jd K ;
 +Num+Pl+Gen+Use/Sub:eža%>jd#njealját#logi%>X5jd K ; ! because of speller
 +Num+Pl+Ill+Use/Sub:eža%>jd#njealját#logi%>X5jd K ; ! because of speller
 +Num+Pl+Com+Use/Sub:eža%>jd#njealját#logi%>X5jd K ; ! because of speller
 +Num+Pl+Ess:eža%>t#njealját#logi%>n K ;

LEXICON CIEZAVIDATLOHKAI
 +Num+Sg+Nom:eža%>#viđát#lohká%>j K ;
 +Num+Ess:eža%>#viđát#lohki%>n K ;
 +Num+Ess:eža%>#viđát#logi%>n K ;
 +Num+Sg+Acc:eža%>#viđát#lohká%>j K ;
 +Num+Sg+Gen:eža%>#viđát#logi%> K ;
 +Num+Sg+Gen:eža%>#viđát#logi»# NUMERALCOMPOUNDS ;            ! golmmagielat
 +Num+Sg+Nom+Attr:eža%>#viđát#lot»# NUMERALCOMPOUNDS ;            ! golmmagielat
 +Num+Sg+Nom+Attr:eža%>jn#viđát#lot%> K ;
 +Num+Sg+Nom+Attr:eža%>#viđát#lot%> K ;
 +Num+Sg+Nom+Attr:eža%>n#viđát#lot%> K ;
 +Num+Sg+Acc+Attr:eža%>jn#viđát#lot%> K ;
 +Num+Sg+Acc+Attr:eža%>#viđát#lot%> K ;
 +Num+Sg+Acc+Attr:eža%>n#viđát#lot%> K ;
 +Num+Sg+Loc:eža%>#viđát#logi%>s K ;
 +Num+Sg+Loc+Use/Sub:eža%>#viđát#logi%>n K ; ! !SOUTH
 +Num+Pl+Nom:eža%>#viđát#logi%>t K ;
 +Num+Sg+Ill:eža%>#viđát#lohká%>j K ;
 +Num+Sg+Com:eža%>jn#viđát#logi%>jn K ;
 +Num+Pl+Acc:eža%>#viđát#logi%>X5jd K ;
 +Num+Pl+Gen:eža%>#viđát#logi%>X5jd K ;
 +Num+Pl+Ill:eža%>#viđát#logi%>jde K ;
 +Num+Pl+Loc:eža%>jn#viđát#logi%>jn K ;
 +Num+Pl+Com:eža%>#viđát#logi%>jgujn K ;
 +Num+Pl+Loc:eža%>#viđát#logi%>jn K ; !Nickel 91 from here downwards
 +Num+Pl+Attr:eža%>t#viđát#lot%> K ;
 +Num+Pl+Attr:eža%>jd#viđát#lot%> K ;
 +Num+Pl+Attr:eža%>jn#viđát#lot%> K ;
 +Num+Pl+Nom:eža%>t#viđát#logi%>t K ;
 +Num+Pl+Acc:eža%>jd#viđát#logi%>X5jd K ;
 +Num+Pl+Gen+Use/Sub:eža%>jd#viđát#logi%>X5jd K ; ! because of speller
 +Num+Pl+Ill+Use/Sub:eža%>jd#viđát#logi%>X5jd K ; ! because of speller
 +Num+Pl+Com+Use/Sub:eža%>jd#viđát#logi%>X5jd K ; ! because of speller
 +Num+Pl+Ess:eža%>t#viđát#logi%>n K ;

LEXICON CIEZAGUDATLOHKAI
 +Num+Sg+Nom:eža%>#guđát#lohká%>j K ;
 +Num+Ess:eža%>#guđát#lohki%>n K ;
 +Num+Ess:eža%>#guđát#logi%>n K ;
 +Num+Sg+Acc:eža%>#guđát#lohká%>j K ;
 +Num+Sg+Gen:eža%>#guđát#logi%> K ;
 +Num+Sg+Gen:eža%>#guđát#logi»# NUMERALCOMPOUNDS ;            ! golmmagielat
 +Num+Sg+Nom+Attr:eža%>#guđát#lot»# NUMERALCOMPOUNDS ;            ! golmmagielat
 +Num+Sg+Nom+Attr:eža%>jn#guđát#lot%> K ;
 +Num+Sg+Nom+Attr:eža%>n#guđát#lot%> K ;
 +Num+Sg+Nom+Attr:eža%>#guđát#lot%> K ;
 +Num+Sg+Acc+Attr:eža%>jn#guđát#lot%> K ;
 +Num+Sg+Acc+Attr:eža%>n#guđát#lot%> K ;
 +Num+Sg+Acc+Attr:eža%>#guđát#lot%> K ;
 +Num+Sg+Loc:eža%>#guđát#logi%>s K ;
 +Num+Sg+Loc+Use/Sub:eža%>#guđát#logi%>n K ; ! !SOUTH
 +Num+Pl+Nom:eža%>#guđát#logi%>t K ;
 +Num+Sg+Ill:eža%>#guđát#lohká%>j K ;
 +Num+Sg+Com:eža%>jn#guđát#logi%>jn K ;
 +Num+Pl+Acc:eža%>#guđát#logi%>X5jd K ;
 +Num+Pl+Gen:eža%>#guđát#logi%>X5jd K ;
 +Num+Pl+Ill:eža%>#guđát#logi%>jde K ;
 +Num+Pl+Loc:eža%>jn#guđát#logi%>jn K ;
 +Num+Pl+Com:eža%>#guđát#logi%>jgujn K ;
 +Num+Pl+Loc:eža%>#guđát#logi%>jn K ; !Nickel 91 from here downwards
 +Num+Pl+Attr:eža%>t#guđát#lot%> K ;
 +Num+Pl+Attr:eža%>jd#guđát#lot%> K ;
 +Num+Pl+Attr:eža%>jn#guđát#lot%> K ;
 +Num+Pl+Nom:eža%>t#guđát#logi%>t K ;
 +Num+Pl+Acc:eža%>jd#guđát#logi%>X5jd K ;
 +Num+Pl+Gen+Use/Sub:eža%>jd#guđát#logi%>X5jd K ; ! because of speller
 +Num+Pl+Ill+Use/Sub:eža%>jd#guđát#logi%>X5jd K ; ! because of speller
 +Num+Pl+Com+Use/Sub:eža%>jd#guđát#logi%>X5jd K ; ! because of speller
 +Num+Pl+Ess:eža%>t#guđát#logi%>n K ;

LEXICON CIEZACIHCCETLOHKAI
 +Num+Sg+Nom:eža%>#čihččet#lohká%>j K ;
 +Num+Ess:eža%>#čihččet#lohki%>n K ;
 +Num+Ess:eža%>#čihččet#logi%>n K ;
 +Num+Sg+Acc:eža%>#čihččet#lohká%>j K ;
 +Num+Sg+Gen:eža%>#čihččet#logi%> K ;
 +Num+Sg+Gen:eža%>#čihččet#logi»# NUMERALCOMPOUNDS ;            ! golmmagielat
 +Num+Sg+Nom+Attr:eža%>#čihččet#lot»# NUMERALCOMPOUNDS ;            ! golmmagielat
 +Num+Sg+Nom+Attr:eža%>#čihččet#lot%> K ;
 +Num+Sg+Nom+Attr:eža%>jn#čihččet#lot%> K ;
 +Num+Sg+Nom+Attr:eža%>n#čihččet#lot%> K ;
 +Num+Sg+Acc+Attr:eža%>#čihččet#lot%> K ;
 +Num+Sg+Acc+Attr:eža%>jn#čihččet#lot%> K ;
 +Num+Sg+Acc+Attr:eža%>n#čihččet#lot%> K ;
 +Num+Sg+Loc:eža%>#čihččet#logi%>s K ;
 +Num+Sg+Loc+Use/Sub:eža%>#čihččet#logi%>n K ; ! !SOUTH
 +Num+Pl+Nom:eža%>#čihččet#logi%>t K ;
 +Num+Sg+Ill:eža%>#čihččet#lohká%>j K ;
 +Num+Sg+Com:eža%>jn#čihččet#logi%>jn K ;
 +Num+Pl+Acc:eža%>#čihččet#logi%>X5jd K ;
 +Num+Pl+Gen:eža%>#čihččet#logi%>X5jd K ;
 +Num+Pl+Ill:eža%>#čihččet#logi%>jde K ;
 +Num+Pl+Loc:eža%>jn#čihččet#logi%>jn K ;
 +Num+Pl+Com:eža%>#čihččet#logi%>jgujn K ;
 +Num+Pl+Loc:eža%>#čihččet#logi%>jn K ; !Nickel 91 from here downwards
 +Num+Pl+Attr:eža%>t#čihččet#lot%> K ;
 +Num+Pl+Attr:eža%>jd#čihččet#lot%> K ;
 +Num+Pl+Attr:eža%>jn#čihččet#lot%> K ;
 +Num+Pl+Nom:eža%>t#čihččet#logi%>t K ;
 +Num+Pl+Acc:eža%>jd#čihččet#logi%>X5jd K ;
 +Num+Pl+Gen+Use/Sub:eža%>jd#čihččet#logi%>X5jd K ; ! because of speller
 +Num+Pl+Ill+Use/Sub:eža%>jd#čihččet#logi%>X5jd K ; ! because of speller
 +Num+Pl+Com+Use/Sub:eža%>jd#čihččet#logi%>X5jd K ; ! because of speller
 +Num+Pl+Ess:eža%>t#čihččet#logi%>n K ;

LEXICON CIEZAGAVCCATLOHKAI
 +Num+Sg+Nom:eža%>#gávccát#lohká%>j K ;
 +Num+Ess:eža%>#gávccát#lohki%>n K ;
 +Num+Ess:eža%>#gávccát#logi%>n K ;
 +Num+Sg+Acc:eža%>#gávccát#lohká%>j K ;
 +Num+Sg+Gen:eža%>#gávccát#logi%> K ;
 +Num+Sg+Gen:eža%>#gávccát#logi»# NUMERALCOMPOUNDS ;            ! golmmagielat
 +Num+Sg+Nom+Attr:eža%>#gávccát#lot»# NUMERALCOMPOUNDS ;            ! golmmagielat
 +Num+Sg+Nom+Attr:eža%>#gávccát#lot%> K ;
 +Num+Sg+Nom+Attr:eža%>jn#gávccát#lot%> K ;
 +Num+Sg+Nom+Attr:eža%>n#gávccát#lot%> K ;
 +Num+Sg+Acc+Attr:eža%>#gávccát#lot%> K ;
 +Num+Sg+Acc+Attr:eža%>jn#gávccát#lot%> K ;
 +Num+Sg+Acc+Attr:eža%>n#gávccát#lot%> K ;
 +Num+Sg+Loc:eža%>#gávccát#logi%>s K ;
 +Num+Sg+Loc+Use/Sub:eža%>#gávccát#logi%>n K ; ! !SOUTH
 +Num+Pl+Nom:eža%>#gávccát#logi%>t K ;
 +Num+Sg+Ill:eža%>#gávccát#lohká%>j K ;
 +Num+Sg+Com:eža%>jn#gávccát#logi%>jn K ;
 +Num+Pl+Acc:eža%>#gávccát#logi%>X5jd K ;
 +Num+Pl+Gen:eža%>#gávccát#logi%>X5jd K ;
 +Num+Pl+Ill:eža%>#gávccát#logi%>jde K ;
 +Num+Pl+Loc:eža%>jn#gávccát#logi%>jn K ;
 +Num+Pl+Com:eža%>#gávccát#logi%>jgujn K ;
 +Num+Pl+Loc:eža%>#gávccát#logi%>jn K ; !Nickel 91 from here downwards
 +Num+Pl+Attr:eža%>t#gávccát#lot%> K ;
 +Num+Pl+Attr:eža%>jd#gávccát#lot%> K ;
 +Num+Pl+Attr:eža%>jn#gávccát#lot%> K ;
 +Num+Pl+Nom:eža%>t#gávccát#logi%>t K ;
 +Num+Pl+Acc:eža%>jd#gávccát#logi%>X5jd K ;
 +Num+Pl+Gen+Use/Sub:eža%>jd#gávccát#logi%>X5jd K ; ! because of speller
 +Num+Pl+Ill+Use/Sub:eža%>jd#gávccát#logi%>X5jd K ; ! because of speller
 +Num+Pl+Com+Use/Sub:eža%>jd#gávccát#logi%>X5jd K ; ! because of speller
 +Num+Pl+Ess:eža%>t#gávccát#logi%>n K ;

LEXICON CIEZAOVCCATLOHKAI
 +Num+Sg+Nom:eža%>#ovccát#lohká%>j K ;
 +Num+Ess:eža%>#ovccát#lohki%>n K ;
 +Num+Ess:eža%>#ovccát#logi%>n K ;
 +Num+Sg+Acc:eža%>#ovccát#lohká%>j K ;
 +Num+Sg+Gen:eža%>#ovccát#logi%> K ;
 +Num+Sg+Gen:eža%>#ovccát#logi»# NUMERALCOMPOUNDS ;            ! golmmagielat
 +Num+Sg+Nom+Attr:eža%>#ovccát#lot»# NUMERALCOMPOUNDS ;            ! golmmagielat
 +Num+Sg+Nom+Attr:eža%>#ovccát#lot%> K ;
 +Num+Sg+Nom+Attr:eža%>jn#ovccát#lot%> K ;
 +Num+Sg+Nom+Attr:eža%>n#ovccát#lot%> K ;
 +Num+Sg+Acc+Attr:eža%>#ovccát#lot%> K ;
 +Num+Sg+Acc+Attr:eža%>jn#ovccát#lot%> K ;
 +Num+Sg+Acc+Attr:eža%>n#ovccát#lot%> K ;
 +Num+Sg+Loc:eža%>#ovccát#logi%>s K ;
 +Num+Sg+Loc+Use/Sub:eža%>#ovccát#logi%>n K ; ! !SOUTH
 +Num+Pl+Nom:eža%>#ovccát#logi%>t K ;
 +Num+Sg+Ill:eža%>#ovccát#lohká%>j K ;
 +Num+Sg+Com:eža%>jn#ovccát#logi%>jn K ;
 +Num+Pl+Acc:eža%>#ovccát#logi%>X5jd K ;
 +Num+Pl+Gen:eža%>#ovccát#logi%>X5jd K ;
 +Num+Pl+Ill:eža%>#ovccát#logi%>jde K ;
 +Num+Pl+Loc:eža%>jn#ovccát#logi%>jn K ;
 +Num+Pl+Com:eža%>#ovccát#logi%>jgujn K ;
 +Num+Pl+Loc:eža%>#ovccát#logi%>jn K ; !Nickel 91 from here downwards
 +Num+Pl+Attr:eža%>t#ovccát#lot%> K ;
 +Num+Pl+Attr:eža%>jd#ovccát#lot%> K ;
 +Num+Pl+Attr:eža%>jn#ovccát#lot%> K ;
 +Num+Pl+Nom:eža%>t#ovccát#logi%>t K ;
 +Num+Pl+Acc:eža%>jd#ovccát#logi%>X5jd K ;
 +Num+Pl+Gen+Use/Sub:eža%>jd#ovccát#logi%>X5jd K ; ! because of speller
 +Num+Pl+Ill+Use/Sub:eža%>jd#ovccát#logi%>X5jd K ; ! because of speller
 +Num+Pl+Com+Use/Sub:eža%>jd#ovccát#logi%>X5jd K ; ! because of speller
 +Num+Pl+Ess:eža%>t#ovccát#logi%>n K ;

LEXICON CIEZALOGATLOHKAI
 +Num+Sg+Nom:eža%>#logát#lohká%>j K ;
 +Num+Ess:eža%>#logát#lohki%>n K ;
 +Num+Ess:eža%>#logát#logi%>n K ;
 +Num+Sg+Acc:eža%>#logát#lohká%>j K ;
 +Num+Sg+Gen:eža%>#logát#logi%> K ;
 +Num+Sg+Gen:eža%>#logát#logi»# NUMERALCOMPOUNDS ;            ! golmmagielat
 +Num+Sg+Nom+Attr:eža%>#logát#lot»# NUMERALCOMPOUNDS ;            ! golmmagielat
 +Num+Sg+Nom+Attr:eža%>#logát#lot%> K ;
 +Num+Sg+Nom+Attr:eža%>jn#logát#lot%> K ;
 +Num+Sg+Nom+Attr:eža%>n#logát#lot%> K ;
 +Num+Sg+Acc+Attr:eža%>#logát#lot%> K ;
 +Num+Sg+Acc+Attr:eža%>jn#logát#lot%> K ;
 +Num+Sg+Acc+Attr:eža%>n#logát#lot%> K ;
 +Num+Sg+Loc:eža%>#logát#logi%>s K ;
 +Num+Sg+Loc+Use/Sub:eža%>#logát#logi%>n K ; ! !SOUTH
 +Num+Pl+Nom:eža%>#logát#logi%>t K ;
 +Num+Sg+Ill:eža%>#logát#lohká%>j K ;
 +Num+Sg+Com:eža%>jn#logát#logi%>jn K ;
 +Num+Pl+Acc:eža%>#logát#logi%>X5jd K ;
 +Num+Pl+Gen:eža%>#logát#logi%>X5jd K ;
 +Num+Pl+Ill:eža%>#logát#logi%>jde K ;
 +Num+Pl+Loc:eža%>jn#logát#logi%>jn K ;
 +Num+Pl+Com:eža%>#logát#logi%>jgujn K ;
 +Num+Pl+Loc:eža%>#logát#logi%>jn K ; !Nickel 91 from here downwards
 +Num+Pl+Attr:eža%>t#logát#lot%> K ;
 +Num+Pl+Attr:eža%>jd#logát#lot%> K ;
 +Num+Pl+Attr:eža%>jn#logát#lot%> K ;
 +Num+Pl+Nom:eža%>t#logát#logi%>t K ;
 +Num+Pl+Acc:eža%>jd#logát#logi%>X5jd K ;
 +Num+Pl+Gen+Use/Sub:eža%>jd#logát#logi%>X5jd K ; ! because of speller
 +Num+Pl+Ill+Use/Sub:eža%>jd#logát#logi%>X5jd K ; ! because of speller
 +Num+Pl+Com+Use/Sub:eža%>jd#logát#logi%>X5jd K ; ! because of speller
 +Num+Pl+Ess:eža%>t#logát#logi%>n K ;

LEXICON CIEZALOGI
 +Num+Sg+Nom:ehča%>#lohki%> K ;
 +Num+Sg+Nom:eža%>#logi%> K ;
 +Num+Sg+Nom:ehča%>#logi%> K ;
 +Num+Ess:ehča%>n#lohki%>n K ;
 +Num+Ess:ehča%>n#logi%>n K ;
 +Num+Sg+Acc:eža%>#logi%> K ;
 +Num+Sg+Gen:eža%>#logi%> K ;
 +Num+Sg+Gen:eža%>#logi»# NUMERALCOMPOUNDS ;            ! golmmagielat
 +Num+Sg+Nom+Attr:eža%>#lot»# NUMERALCOMPOUNDS ;            ! golmmagielat
 +Num+Sg+Nom+Attr:eža%>#lot%> K ;
 +Num+Sg+Nom+Attr:eža%>jn#lot%> K ;
 +Num+Sg+Nom+Attr:eža%>n#lot%> K ;
 +Num+Sg+Acc+Attr:eža%>#lot%> K ;
 +Num+Sg+Acc+Attr:eža%>jn#lot%> K ;
 +Num+Sg+Acc+Attr:eža%>n#lot%> K ;
 +Num+Sg+Loc:eža%>#logi%>s K ;
 +Num+Sg+Loc+Use/Sub:eža%>#logi%>n K ; ! !SOUTH
 +Num+Pl+Nom:eža%>t#logi%>t K ;
 +Num+Sg+Ill:eža%>#lohká%>j K ;
 +Num+Sg+Com:eža%>jn#logi%>jn K ;
 +Num+Pl+Acc:eža%>jd9#logi%>X5jd K ;
 +Num+Pl+Gen:eža%>jd9#logi%>X5jd K ;
 +Num+Pl+Ill:eža%>jde#logi%>jde K ;
 +Num+Pl+Loc:eža%>jn#logi%>jn K ;
 +Num+Pl+Com:eža%>jd9#logi%>jgujn K ;
 +Num+Pl+Com:eža%>jgujn#logi%>jgujn K ;
 +Num+Sg+Nom+Attr:eža%>t#lot%> K ; !Nickel 91 from here downwards
 +Num+Sg+Nom+Attr:eža%>jd#lot%> K ;
 +Num+Sg+Acc+Attr:eža%>t#lot%> K ; !Nickel 91 from here downwards
 +Num+Sg+Acc+Attr:eža%>jd#lot%> K ;
 +Num+Pl+Nom:eža%>#logi%>t K ;
 +Num+Pl+Acc:eža%>#logi%>X5jd K ;
 +Num+Pl+Gen+Use/Sub:eža%>#logi%>X5jd K ; ! because of speller
 +Num+Pl+Ill+Use/Sub:eža%>#logi%>X5jd K ; ! because of speller
 +Num+Pl+Com+Use/Sub:eža%>#logi%>X5jd K ; ! because of speller
 +Num+Pl+Loc:eža%>#logi%>jn K ;
 +Num+Pl+Ess:eža%>#lohki%>n K ;
 +Num+Pl+Nom:eža%>t#logi%>t K ;
 +Num+Pl+Acc:eža%>jd#logi%>X5jd K ;
 +Num+Pl+Gen+Use/Sub:eža%>jd#logi%>X5jd K ; ! because of speller
 +Num+Pl+Ill+Use/Sub:eža%>jd#logi%>X5jd K ; ! because of speller
 +Num+Pl+Com+Use/Sub:eža%>jd#logi%>X5jd K ; ! because of speller
 +Num+Pl+Loc:eža%>jn#logi%>jn K ;
 +Num+Pl+Ess:eža%>t#logi%>n K ;


LEXICON GAVCCI
 +Num+Sg+Nom+Use/NG:%> K ; ! 
 +Num+Sg+Nom:%>X4 K ;
 +Num+Ess:%>n K ;
 +Num+Sg+Acc:%>X4 K ;
 +Num+Sg+Gen:%>X4 K ;
 +Num+Sg+Gen:»X4# NUMERALCOMPOUNDS ;            ! golmmagielat
 +Num+Sg+Loc:%>X4s K ;
 +Num+Sg+Loc+Use/Sub:%>X4n K ; ! !SOUTH
 +Num+Pl+Nom:%>X4t K ;
 +Num+Sg+Ill:%>X3j K ;
 +Num+Sg+Com:%>X5jn K ;
 +Num+Pl+Acc:%>X5jd K ;
 +Num+Pl+Gen:%>X5jd K ;
 +Num+Pl+Ill:%>X5jde K ;
 +Num+Pl+Loc:%>X5jn K ;
 +Num+Pl+Com:%>X5jgujn K ;

LEXICON GAVCCINUPPELOHKAI
 +Num+Sg+Nom:%>X4#nuppe#lohká%>j K ;
 +Num+Ess:%>X4#nuppe#lohki%>n K ;
 +Num+Ess:%>X4#nuppe#logi%>n K ;
 +Num+Sg+Acc:%>X4#nuppe#lohká%>j K ;
 +Num+Sg+Gen:%>X4#nuppe#logi%> K ;
 +Num+Sg+Gen:%>X4#nuppe#logi»# NUMERALCOMPOUNDS ;            ! golmmagielat
 +Num+Sg+Nom+Attr:%>X4#nuppe#lot»# NUMERALCOMPOUNDS ;            ! golmmagielat
 +Num+Sg+Nom+Attr:%>X4#nuppe#lot%> K ;
 +Num+Sg+Nom+Attr:%>X5jn#nuppe#lot%> K ;
 +Num+Sg+Nom+Attr:%>n#nuppe#lot%> K ;
 +Num+Sg+Acc+Attr:%>X4#nuppe#lot%> K ;
 +Num+Sg+Acc+Attr:%>X5jn#nuppe#lot%> K ;
 +Num+Sg+Acc+Attr:%>n#nuppe#lot%> K ;
 +Num+Sg+Loc:%>X4#nuppe#logivs K ;
 +Num+Sg+Loc+Use/Sub:%>X4#nuppe#logi%>n K ; ! !SOUTH
 +Num+Pl+Nom:%>X4#nuppe#logi%>t K ;
 +Num+Sg+Ill:%>X4#nuppe#lohká%>j K ;
 +Num+Sg+Com:%>X5jn#nuppe#logi%>jn K ;
 +Num+Pl+Acc:%>X4#nuppe#logi%>X5jd K ;
 +Num+Pl+Gen:%>X4#nuppe#logi%>X5jd K ;
 +Num+Pl+Ill:%>X4#nuppe#logi%>jde K ;
 +Num+Pl+Loc:%>X5jn#nuppe#logi%>jn K ;
 +Num+Pl+Com:%>X4#nuppe#logi%>jgujn K ;
 +Num+Pl+Loc:%>X4#nuppe#logi%>jn K ; !Nickel 91 from here downwards
 +Num+Pl+Attr:%>X4t#nuppe#lot%> K ;
 +Num+Pl+Attr:%>X5jd#nuppe#lot%> K ;
 +Num+Pl+Attr:%>X5jn#nuppe#lot%> K ;
 +Num+Pl+Nom:%>X4t#nuppe#logi%>t K ;
 +Num+Pl+Acc:%>X5jd#nuppe#logi%>X5jd K ;
 +Num+Pl+Gen+Use/Sub:%>X5jd#nuppe#logi%>X5jd K ; ! because of speller
 +Num+Pl+Ill+Use/Sub:%>X5jd#nuppe#logi%>X5jd K ; ! because of speller
 +Num+Pl+Com+Use/Sub:%>X5jd#nuppe#logi%>X5jd K ; ! because of speller
 +Num+Pl+Ess:%>X4t#nuppe#logi%>n K ;

LEXICON GAVCCIGOALMMATLOHKAI
 +Num+Sg+Nom:%>X4#goalmmát#lohká%>j K ;
 +Num+Ess:%>X4#goalmmát#lohki%>n K ;
 +Num+Ess:%>X4#goalmmát#logi%>n K ;
 +Num+Sg+Acc:%>X4#goalmmát#lohká%>j K ;
 +Num+Sg+Gen:%>X4#goalmmát#logi%> K ;
 +Num+Sg+Gen:%>X4#goalmmát#logi»# NUMERALCOMPOUNDS ;            ! golmmagielat
 +Num+Sg+Nom+Attr:%>X4#goalmmát#lot»# NUMERALCOMPOUNDS ;            ! golmmagielat
 +Num+Sg+Nom+Attr:%>X4#goalmmát#lot%> K ;
 +Num+Sg+Nom+Attr:%>X5jn#goalmmát#lot%> K ;
 +Num+Sg+Nom+Attr:%>n#goalmmát#lot%> K ;
 +Num+Sg+Acc+Attr:%>X4#goalmmát#lot%> K ;
 +Num+Sg+Acc+Attr:%>X5jn#goalmmát#lot%> K ;
 +Num+Sg+Acc+Attr:%>n#goalmmát#lot%> K ;
 +Num+Sg+Loc:%>X4#goalmmát#logi%>s K ;
 +Num+Sg+Loc+Use/Sub:%>X4#goalmmát#logi%>n K ; ! !SOUTH
 +Num+Pl+Nom:%>X4#goalmmát#logi%>t K ;
 +Num+Sg+Ill:%>X4#goalmmát#lohká%>j K ;
 +Num+Sg+Com:%>X5jn#goalmmát#logi%>jn K ;
 +Num+Pl+Acc:%>X4#goalmmát#logi%>X5jd K ;
 +Num+Pl+Gen:%>X4#goalmmát#logi%>X5jd K ;
 +Num+Pl+Ill:%>X4#goalmmát#logi%>jde K ;
 +Num+Pl+Loc:%>X5jn#goalmmát#logi%>jn K ;
 +Num+Pl+Com:%>X4#goalmmát#logi%>jgujn K ;
 +Num+Pl+Loc:%>X4#goalmmát#logi%>jn K ; !Nickel 91 from here downwards
 +Num+Pl+Attr:%>X4t#goalmmát#lot%> K ;
 +Num+Pl+Attr:%>X5jd#goalmmát#lot%> K ;
 +Num+Pl+Attr:%>X5jn#goalmmát#lot%> K ;
 +Num+Pl+Nom:%>X4t#goalmmát#logi%>t K ;
 +Num+Pl+Acc:%>X5jd#goalmmát#logi%>X5jd K ;
 +Num+Pl+Gen+Use/Sub:%>X5jd#goalmmát#logi%>X5jd K ; ! because of speller
 +Num+Pl+Ill+Use/Sub:%>X5jd#goalmmát#logi%>X5jd K ; ! because of speller
 +Num+Pl+Com+Use/Sub:%>X5jd#goalmmát#logi%>X5jd K ; ! because of speller
 +Num+Pl+Ess:%>X4t#goalmmát#logi%>n K ;

LEXICON GAVCCINJEALJATLOHKAI
 +Num+Sg+Nom:%>X4#njealját#lohká%>j K ;
 +Num+Ess:%>X4#njealját#lohki%>n K ;
 +Num+Ess:%>X4#njealját#logi%>n K ;
 +Num+Sg+Acc:%>X4#njealját#lohká%>j K ;
 +Num+Sg+Gen:%>X4#njealját#logi%> K ;
 +Num+Sg+Gen:%>X4#njealját#logi»# NUMERALCOMPOUNDS ;            ! golmmagielat
 +Num+Sg+Nom+Attr:%>X4#njealját#lot»# NUMERALCOMPOUNDS ;            ! golmmagielat
 +Num+Sg+Nom+Attr:%>X4#njealját#lot%> K ;
 +Num+Sg+Nom+Attr:%>X5jn#njealját#lot%> K ;
 +Num+Sg+Nom+Attr:%>n#njealját#lot%> K ;
 +Num+Sg+Acc+Attr:%>X4#njealját#lot%> K ;
 +Num+Sg+Acc+Attr:%>X5jn#njealját#lot%> K ;
 +Num+Sg+Acc+Attr:%>n#njealját#lot%> K ;
 +Num+Sg+Loc:%>X4#njealját#logi%>s K ;
 +Num+Sg+Loc+Use/Sub:%>X4#njealját#logi%>n K ; ! !SOUTH
 +Num+Pl+Nom:%>X4#njealját#logi%>t K ;
 +Num+Sg+Ill:%>X4#njealját#lohká%>j K ;
 +Num+Sg+Com:%>X5jn#njealját#logi%>jn K ;
 +Num+Pl+Acc:%>X4#njealját#logi%>X5jd K ;
 +Num+Pl+Gen:%>X4#njealját#logi%>X5jd K ;
 +Num+Pl+Ill:%>X4#njealját#logi%>jde K ;
 +Num+Pl+Loc:%>X5jn#njealját#logi%>jn K ;
 +Num+Pl+Com:%>X4#njealját#logi%>jgujn K ;
 +Num+Pl+Loc:%>X4#njealját#logi%>jn K ; !Nickel 91 from here downwards
 +Num+Pl+Attr:%>X4t#njealját#lot%> K ;
 +Num+Pl+Attr:%>X5jd#njealját#lot%> K ;
 +Num+Pl+Attr:%>X5jn#njealját#lot%> K ;
 +Num+Pl+Nom:%>X4t#njealját#logi%>t K ;
 +Num+Pl+Acc:%>X5jd#njealját#logi%>X5jd K ;
 +Num+Pl+Gen+Use/Sub:%>X5jd#njealját#logi%>X5jd K ; ! because of speller
 +Num+Pl+Ill+Use/Sub:%>X5jd#njealját#logi%>X5jd K ; ! because of speller
 +Num+Pl+Com+Use/Sub:%>X5jd#njealját#logi%>X5jd K ; ! because of speller
 +Num+Pl+Ess:%>X4t#njealját#logi%>n K ;

LEXICON GAVCCIVIDATLOHKAI
 +Num+Sg+Nom:%>X4#viđát#lohká%>j K ;
 +Num+Ess:%>X4#viđát#lohki%>n K ;
 +Num+Ess:%>X4#viđát#logi%>n K ;
 +Num+Sg+Acc:%>X4#viđát#lohká%>j K ;
 +Num+Sg+Gen:%>X4#viđát#logi%> K ;
 +Num+Sg+Gen:%>X4#viđát#logi»# NUMERALCOMPOUNDS ;            ! golmmagielat
 +Num+Sg+Nom+Attr:%>X4#viđát#lot»# NUMERALCOMPOUNDS ;            ! golmmagielat
 +Num+Sg+Nom+Attr:%>X4#viđát#lot%> K ;
 +Num+Sg+Nom+Attr:%>X5jn#viđát#lot%> K ;
 +Num+Sg+Nom+Attr:%>n#viđát#lot%> K ;
 +Num+Sg+Acc+Attr:%>X4#viđát#lot%> K ;
 +Num+Sg+Acc+Attr:%>X5jn#viđát#lot%> K ;
 +Num+Sg+Acc+Attr:%>n#viđát#lot%> K ;
 +Num+Sg+Loc:%>X4#viđát#logi%>s K ;
 +Num+Sg+Loc+Use/Sub:%>X4#viđát#logi%>n K ; ! !SOUTH
 +Num+Pl+Nom:%>X4#viđát#logi%>t K ;
 +Num+Sg+Ill:%>X4#viđát#lohká%>j K ;
 +Num+Sg+Com:%>X5jn#viđát#logi%>jn K ;
 +Num+Pl+Acc:%>X4#viđát#logi%>X5jd K ;
 +Num+Pl+Gen:%>X4#viđát#logi%>X5jd K ;
 +Num+Pl+Ill:%>X4#viđát#logi%>jde K ;
 +Num+Pl+Loc:%>X5jn#viđát#logi%>jn K ;
 +Num+Pl+Com:%>X4#viđát#logi%>jgujn K ;
 +Num+Pl+Loc:%>X4#viđát#logi%>jn K ; !Nickel 91 from here downwards
 +Num+Pl+Attr:%>X4t#viđát#lot%> K ;
 +Num+Pl+Attr:%>X5jd#viđát#lot%> K ;
 +Num+Pl+Attr:%>X5jn#viđát#lot%> K ;
 +Num+Pl+Nom:%>X4t#viđát#logi%>t K ;
 +Num+Pl+Acc:%>X5jd#viđát#logi%>X5jd K ;
 +Num+Pl+Gen+Use/Sub:%>X5jd#viđát#logi%>X5jd K ; ! because of speller
 +Num+Pl+Ill+Use/Sub:%>X5jd#viđát#logi%>X5jd K ; ! because of speller
 +Num+Pl+Com+Use/Sub:%>X5jd#viđát#logi%>X5jd K ; ! because of speller
 +Num+Pl+Ess:%>X4t#viđát#logi%>n K ;

LEXICON GAVCCIGUDATLOHKAI
 +Num+Sg+Nom:%>X4#guđát#lohká%>j K ;
 +Num+Ess:%>X4#guđát#lohki%>n K ;
 +Num+Ess:%>X4#guđát#logi%>n K ;
 +Num+Sg+Acc:%>X4#guđát#lohká%>j K ;
 +Num+Sg+Gen:%>X4#guđát#logi%> K ;
 +Num+Sg+Gen:%>X4#guđát#logi»# NUMERALCOMPOUNDS ;            ! golmmagielat
 +Num+Sg+Nom+Attr:%>X4#guđát#lot»# NUMERALCOMPOUNDS ;            ! golmmagielat
 +Num+Sg+Nom+Attr:%>X4#guđát#lot%> K ;
 +Num+Sg+Nom+Attr:%>X5jn#guđát#lot%> K ;
 +Num+Sg+Nom+Attr:%>n#guđát#lot%> K ;
 +Num+Sg+Acc+Attr:%>X4#guđát#lot%> K ;
 +Num+Sg+Acc+Attr:%>X5jn#guđát#lot%> K ;
 +Num+Sg+Acc+Attr:%>n#guđát#lot%> K ;
 +Num+Sg+Loc:%>X4#guđát#logi%>s K ;
 +Num+Sg+Loc+Use/Sub:%>X4#guđát#logi%>n K ; ! !SOUTH
 +Num+Pl+Nom:%>X4#guđát#logi%>t K ;
 +Num+Sg+Ill:%>X4#guđát#lohká%>j K ;
 +Num+Sg+Com:%>X5jn#guđát#logi%>jn K ;
 +Num+Pl+Acc:%>X4#guđát#logi%>X5jd K ;
 +Num+Pl+Gen:%>X4#guđát#logi%>X5jd K ;
 +Num+Pl+Ill:%>X4#guđát#logi%>jde K ;
 +Num+Pl+Loc:%>X5jn#guđát#logi%>jn K ;
 +Num+Pl+Com:%>X4#guđát#logi%>jgujn K ;
 +Num+Pl+Loc:%>X4#guđát#logi%>jn K ; !Nickel 91 from here downwards
 +Num+Pl+Attr:%>X4t#guđát#lot%> K ;
 +Num+Pl+Attr:%>X5jd#guđát#lot%> K ;
 +Num+Pl+Attr:%>X5jn#guđát#lot%> K ;
 +Num+Pl+Nom:%>X4t#guđát#logi%>t K ;
 +Num+Pl+Acc:%>X5jd#guđát#logi%>X5jd K ;
 +Num+Pl+Gen+Use/Sub:%>X5jd#guđát#logi%>X5jd K ; ! because of speller
 +Num+Pl+Ill+Use/Sub:%>X5jd#guđát#logi%>X5jd K ; ! because of speller
 +Num+Pl+Com+Use/Sub:%>X5jd#guđát#logi%>X5jd K ; ! because of speller
 +Num+Pl+Ess:%>X4t#guđát#logi%>n K ;

LEXICON GAVCCICIHCCETLOHKAI
 +Num+Sg+Nom:%>X4#čihččet#lohká%>j K ;
 +Num+Ess:%>X4#čihččet#lohki%>n K ;
 +Num+Ess:%>X4#čihččet#logi%>n K ;
 +Num+Sg+Acc:%>X4#čihččet#lohká%>j K ;
 +Num+Sg+Gen:%>X4#čihččet#logi%> K ;
 +Num+Sg+Gen:%>X4#čihččet#logi»# NUMERALCOMPOUNDS ;            ! golmmagielat
 +Num+Sg+Nom+Attr:%>X4#čihččet#lot»# NUMERALCOMPOUNDS ;            ! golmmagielat
 +Num+Sg+Nom+Attr:%>X4#čihččet#lot%> K ;
 +Num+Sg+Nom+Attr:%>X5jn#čihččet#lot%> K ;
 +Num+Sg+Nom+Attr:%>n#čihččet#lot%> K ;
 +Num+Sg+Acc+Attr:%>X4#čihččet#lot%> K ;
 +Num+Sg+Acc+Attr:%>X5jn#čihččet#lot%> K ;
 +Num+Sg+Acc+Attr:%>n#čihččet#lot%> K ;
 +Num+Sg+Loc:%>X4#čihččet#logi%>s K ;
 +Num+Sg+Loc+Use/Sub:%>X4#čihččet#logi%>n K ; ! !SOUTH
 +Num+Pl+Nom:%>X4#čihččet#logi%>t K ;
 +Num+Sg+Ill:%>X4#čihččet#lohká%>j K ;
 +Num+Sg+Com:%>X5jn#čihččet#logi%>jn K ;
 +Num+Pl+Acc:%>X4#čihččet#logi%>X5jd K ;
 +Num+Pl+Gen:%>X4#čihččet#logi%>X5jd K ;
 +Num+Pl+Ill:%>X4#čihččet#logi%>jde K ;
 +Num+Pl+Loc:%>X5jn#čihččet#logi%>jn K ;
 +Num+Pl+Com:%>X4#čihččet#logi%>jgujn K ;
 +Num+Sg+Nom:%>X4#čihččet#lohká%>j K ;
 +Num+Pl+Loc:%>X4#čihččet#logi%>jn K ; !Nickel 91 from here downwards
 +Num+Pl+Attr:%>X4t#čihččet#lot%> K ;
 +Num+Pl+Attr:%>X5jd#čihččet#lot%> K ;
 +Num+Pl+Attr:%>X5jn#čihččet#lot%> K ;
 +Num+Pl+Nom:%>X4t#čihččet#logi%>t K ;
 +Num+Pl+Acc:%>X5jd#čihččet#logi%>X5jd K ;
 +Num+Pl+Gen+Use/Sub:%>X5jd#čihččet#logi%>X5jd K ; ! because of speller
 +Num+Pl+Ill+Use/Sub:%>X5jd#čihččet#logi%>X5jd K ; ! because of speller
 +Num+Pl+Com+Use/Sub:%>X5jd#čihččet#logi%>X5jd K ; ! because of speller
 +Num+Pl+Ess:%>X4t#čihččet#logi%>n K ;

LEXICON GAVCCIGAVCCATLOHKAI
 +Num+Sg+Nom:%>#gávccát#lohká%>j K ;
 +Num+Ess:%>X4#gávccát#lohki%>n K ;
 +Num+Ess:%>X4#gávccát#logi%>n K ;
 +Num+Sg+Acc:%>X4#gávccát#lohká%>j K ;
 +Num+Sg+Gen:%>X4#gávccát#logi%> K ;
 +Num+Sg+Gen:%>X4#gávccát#logi»# NUMERALCOMPOUNDS ;            ! golmmagielat
 +Num+Sg+Nom+Attr:%>X4#gávccát#lot»# NUMERALCOMPOUNDS ;            ! golmmagielat
 +Num+Sg+Nom+Attr:%>X4#gávccát#lot%> K ;
 +Num+Sg+Nom+Attr:%>X5jn#gávccát#lot%> K ;
 +Num+Sg+Nom+Attr:%>n#gávccát#lot%> K ;
 +Num+Sg+Acc+Attr:%>X4#gávccát#lot%> K ;
 +Num+Sg+Acc+Attr:%>X5jn#gávccát#lot%> K ;
 +Num+Sg+Acc+Attr:%>n#gávccát#lot%> K ;
 +Num+Sg+Loc:%>X4#gávccát#logi%>s K ;
 +Num+Sg+Loc+Use/Sub:%>X4#gávccát#logi%>n K ; ! !SOUTH
 +Num+Pl+Nom:%>X4#gávccát#logi%>t K ;
 +Num+Sg+Ill:%>X4#gávccát#lohká%>j K ;
 +Num+Sg+Com:%>X5jn#gávccát#logi%>jn K ;
 +Num+Pl+Acc:%>X4#gávccát#logi%>X5jd K ;
 +Num+Pl+Gen:%>X4#gávccát#logi%>X5jd K ;
 +Num+Pl+Ill:%>X4#gávccát#logi%>jde K ;
 +Num+Pl+Loc:%>X5jn#gávccát#logi%>jn K ;
 +Num+Pl+Com:%>X4#gávccát#logi%>jgujn K ;
 +Num+Pl+Loc:%>X4#gávccát#logi%>jn K ; !Nickel 91 from here downwards
 +Num+Pl+Attr:%>X4t#gávccát#lot%> K ;
 +Num+Pl+Attr:%>X5jd#gávccát#lot%> K ;
 +Num+Pl+Attr:%>X5jn#gávccát#lot%> K ;
 +Num+Pl+Nom:%>X4t#gávccát#logi%>t K ;
 +Num+Pl+Acc:%>X5jd#gávccát#logi%>X5jd K ;
 +Num+Pl+Gen+Use/Sub:%>X5jd#gávccát#logi%>X5jd K ; ! because of speller
 +Num+Pl+Ill+Use/Sub:%>X5jd#gávccát#logi%>X5jd K ; ! because of speller
 +Num+Pl+Com+Use/Sub:%>X5jd#gávccát#logi%>X5jd K ; ! because of speller
 +Num+Pl+Ess:%>X4t#gávccát#logi%>n K ;

LEXICON GAVCCIOVCCATLOHKAI
 +Num+Sg+Nom:%>X4#ovccát#lohká%>j K ;
 +Num+Ess:%>X4#ovccát#lohki%>n K ;
 +Num+Ess:%>X4#ovccát#logi%>n K ;
 +Num+Sg+Acc:%>X4#ovccát#lohká%>j K ;
 +Num+Sg+Gen:%>X4#ovccát#logi%> K ;
 +Num+Sg+Gen:%>X4#ovccát#logi»# NUMERALCOMPOUNDS ;            ! golmmagielat
 +Num+Sg+Nom+Attr:%>X4#ovccát#lot»# NUMERALCOMPOUNDS ;            ! golmmagielat
 +Num+Sg+Nom+Attr:%>X4#ovccát#lot%> K ;
 +Num+Sg+Nom+Attr:%>X5jn#ovccát#lot%> K ;
 +Num+Sg+Nom+Attr:%>n#ovccát#lot%> K ;
 +Num+Sg+Acc+Attr:%>X4#ovccát#lot%> K ;
 +Num+Sg+Acc+Attr:%>X5jn#ovccát#lot%> K ;
 +Num+Sg+Acc+Attr:%>n#ovccát#lot%> K ;
 +Num+Sg+Loc:%>X4#ovccát#logi%>s K ;
 +Num+Sg+Loc+Use/Sub:%>X4#ovccát#logi%>n K ; ! !SOUTH
 +Num+Pl+Nom:%>X4#ovccát#logi%>t K ;
 +Num+Sg+Ill:%>X4#ovccát#lohká%>j K ;
 +Num+Sg+Com:%>X5jn#ovccát#logi%>jn K ;
 +Num+Pl+Acc:%>X4#ovccát#logi%>X5jd K ;
 +Num+Pl+Gen:%>X4#ovccát#logi%>X5jd K ;
 +Num+Pl+Ill:%>X4#ovccát#logi%>jde K ;
 +Num+Pl+Loc:%>X5jn#ovccát#logi%>jn K ;
 +Num+Pl+Com:%>X4#ovccát#logi%>jgujn K ;
 +Num+Sg+Nom:%>X4#ovccát#lohká%>j K ;
 +Num+Pl+Loc:%>X4#ovccát#logi%>jn K ; !Nickel 91 from here downwards
 +Num+Pl+Attr:%>X4t#ovccát#lot%> K ;
 +Num+Pl+Attr:%>X5jd#ovccát#lot%> K ;
 +Num+Pl+Attr:%>X5jn#ovccát#lot%> K ;
 +Num+Pl+Nom:%>X4t#ovccát#logi%>t K ;
 +Num+Pl+Acc:%>X5jd#ovccát#logi%>X5jd K ;
 +Num+Pl+Gen+Use/Sub:%>X5jd#ovccát#logi%>X5jd K ; ! because of speller
 +Num+Pl+Ill+Use/Sub:%>X5jd#ovccát#logi%>X5jd K ; ! because of speller
 +Num+Pl+Com+Use/Sub:%>X5jd#ovccát#logi%>X5jd K ; ! because of speller
 +Num+Pl+Ess:%>X4t#ovccát#logi%>n K ;

LEXICON GAVCCILOGATLOHKAI
 +Num+Sg+Nom:%>#logát#lohká%>j K ;
 +Num+Ess:%>X4#logát#lohki%>n K ;
 +Num+Ess:%>X4#logát#logi%>n K ;
 +Num+Sg+Acc:%>X4#logát#lohká%>j K ;
 +Num+Sg+Gen:%>X4#logát#logi%> K ;
 +Num+Sg+Gen:%>X4#logát#logi»# NUMERALCOMPOUNDS ;            ! golmmagielat
 +Num+Sg+Nom+Attr:%>X4#logát#lot»# NUMERALCOMPOUNDS ;            ! golmmagielat
 +Num+Sg+Nom+Attr:%>X4#logát#lot%> K ;
 +Num+Sg+Nom+Attr:%>X5jn#logát#lot%> K ;
 +Num+Sg+Nom+Attr:%>n#logát#lot%> K ;
 +Num+Sg+Acc+Attr:%>X4#logát#lot%> K ;
 +Num+Sg+Acc+Attr:%>X5jn#logát#lot%> K ;
 +Num+Sg+Acc+Attr:%>n#logát#lot%> K ;
 +Num+Sg+Loc:%>X4#logát#logi%>s K ;
 +Num+Sg+Loc+Use/Sub:%>X4#logát#logi%>n K ; ! !SOUTH
 +Num+Pl+Nom:%>X4#logát#logi%>t K ;
 +Num+Sg+Ill:%>X4#logát#lohká%>j K ;
 +Num+Sg+Com:%>X5jn#logát#logi%>jn K ;
 +Num+Pl+Acc:%>X4#logát#logi%>X5jd K ;
 +Num+Pl+Gen:%>X4#logát#logi%>X5jd K ;
 +Num+Pl+Ill:%>X4#logát#logi%>jde K ;
 +Num+Pl+Loc:%>X5jn#logát#logi%>jn K ;
 +Num+Pl+Com:%>X4#logát#logi%>jgujn K ;
 +Num+Pl+Loc:%>X4#logát#logi%>jn K ; !Nickel 91 from here downwards
 +Num+Pl+Attr:%>X4t#logát#lot%> K ;
 +Num+Pl+Attr:%>X5jd#logát#lot%> K ;
 +Num+Pl+Attr:%>X5jn#logát#lot%> K ;
 +Num+Pl+Nom:%>X4t#logát#logi%>t K ;
 +Num+Pl+Acc:%>X5jd#logát#logi%>X5jd K ;
 +Num+Pl+Gen+Use/Sub:%>X5jd#logát#logi%>X5jd K ; ! because of speller
 +Num+Pl+Ill+Use/Sub:%>X5jd#logát#logi%>X5jd K ; ! because of speller
 +Num+Pl+Com+Use/Sub:%>X5jd#logát#logi%>X5jd K ; ! because of speller
 +Num+Pl+Ess:%>X4t#logát#logi%>n K ;

LEXICON GAVCCILOGI
 +Num+Sg+Nom:%>#lohki%> K ;
 +Num+Sg+Nom:%>#logi%> K ;
 +Num+Sg+Nom:%>X4#logi%> K ;
 +Num+Ess:%>n#lohki%>n K ;
 +Num+Ess:%>n#logi%>n K ;
 +Num+Sg+Acc:%>X4#logi%> K ;
 +Num+Sg+Gen:%>X4#logi%> K ;
 +Num+Sg+Gen:%>X4#logi»# NUMERALCOMPOUNDS ;            ! golmmagielat
 +Num+Sg+Nom+Attr:%>X4#lot»# NUMERALCOMPOUNDS ;            ! golmmagielat
 +Num+Sg+Nom+Attr:%>X4#lot%> K ;
 +Num+Sg+Nom+Attr:%>X5jn#lot%> K ;
 +Num+Sg+Nom+Attr:%>n#lot%> K ;
 +Num+Sg+Acc+Attr:%>X4#lot%> K ;
 +Num+Sg+Acc+Attr:%>X5jn#lot%> K ;
 +Num+Sg+Acc+Attr:%>n#lot%> K ;
 +Num+Sg+Loc:%>X4#logi%>s K ;
 +Num+Sg+Loc+Use/Sub:%>X4#logi%>n K ; ! !SOUTH
 +Num+Pl+Nom:%>X4t#logi%>t K ;
 +Num+Sg+Ill:%>X4#lohká%>j K ;
 +Num+Sg+Com:%>X5jn#logi%>jn K ;
 +Num+Pl+Acc:%>X5jd9#logi%>X5jd K ;
 +Num+Pl+Gen:%>X5jd9#logi%>X5jd K ;
 +Num+Pl+Ill:%>X5jde#logi%>jde K ;
 +Num+Pl+Loc:%>X5jn#logi%>jn K ;
 +Num+Pl+Com:%>X5jd9#logi%>jgujn K ;
 +Num+Pl+Com:%>X5jgujn#logi%>jgujn K ;
 +Num+Sg+Nom+Attr:%>X4t#lot%> K ; !Nickel 91 from here downwards
 +Num+Sg+Nom+Attr:%>X5jd#lot%> K ;
 +Num+Sg+Acc+Attr:%>X4t#lot%> K ; !Nickel 91 from here downwards
 +Num+Sg+Acc+Attr:%>X5jd#lot%> K ;
 +Num+Pl+Nom:%>X4#logi%>t K ;
 +Num+Pl+Acc:%>X4#logi%>X5jd K ;
 +Num+Pl+Gen+Use/Sub:%>X4#logi%>X5jd K ; ! because of speller
 +Num+Pl+Ill+Use/Sub:%>X4#logi%>X5jd K ; ! because of speller
 +Num+Pl+Com+Use/Sub:%>X4#logi%>X5jd K ; ! because of speller
 +Num+Pl+Loc:%>X4#logi%>jn K ;
 +Num+Pl+Ess:%>X4#lohki%>n K ;
 +Num+Pl+Nom:%>X4t#logi%>t K ;
 +Num+Pl+Acc:%>X5jd#logi%>X5jd K ;
 +Num+Pl+Gen+Use/Sub:%>X5jd#logi%>X5jd K ; ! because of speller
 +Num+Pl+Ill+Use/Sub:%>X5jd#logi%>X5jd K ; ! because of speller
 +Num+Pl+Com+Use/Sub:%>X5jd#logi%>X5jd K ; ! because of speller
 +Num+Pl+Loc:%>X5jn#logi%>jn K ;
 +Num+Pl+Ess:%>X4t#logi%>n K ;



LEXICON LOGI
 +Num+Sg+Nom:logi%> K ;
 +Num+Ess:lohki%>n K ;
 +Num+Ess:logi%>n K ;
 +Num+Sg+Acc:logi%> K ;
 +Num+Sg+Gen:logi%> K ;
 +Num+Sg+Gen:logi»# NUMERALCOMPOUNDS ;            ! golmmagielat
 +Num+Sg+Loc:logi%>s K ;
 +Num+Sg+Loc+Use/Sub:logi%>n K ; ! !SOUTH
 +Num+Pl+Nom:logi%>t K ;
 +Num+Sg+Ill:lohká%>j K ;
 +Num+Sg+Com:logi%>jn K ;
 +Num+Pl+Acc:logi%>X5jd K ;
 +Num+Pl+Gen:logi%>X5jd K ;
 +Num+Pl+Ill:logi%>jde K ;
 +Num+Pl+Loc:logi%>jn K ;
 +Num+Pl+Com:logi%>jgujn K ;
 +Num+Pl+Com:logi%>jgujn K ;

LEXICON CUODICASE
čuođi+Num+Sg+Nom:čuođi%> K ;
čuođi+Num+Sg+Acc:čuođi%> K ;
čuođi+Num+Sg+Gen:čuođi%> K ;
čuođi+Num+Sg+Loc:čuođi%>s K ;
 čuođi+Num+Sg+Loc+Use/Sub:čuođi%>n K ; ! !SOUTH
čuođi+Num+Pl+Nom:čuođi%>t K ;
čuođi+Num+Sg+Ill:čuohtá%>j K ;
čuođi+Num+Sg+Com:čuđi%>jn K ;
čuođi+Num+Pl+Acc:čuđi%>X5jd K ;
čuođi+Num+Pl+Gen:čuđi%>X5jd K ;
čuođi+Num+Pl+Ill:čuđi%>jde K ;
čuođi+Num+Pl+Loc:čuđi%>jn K ;
čuođi+Num+Pl+Com:čuđi%>jgujn K ;
čuohti+Num+Ess:čuohti%>n K ;


LEXICON OKTACUOHTI
 +Num+Sg+Nom:%>#čuohti%> K ;
 +Num+Ess:%>n#čuohti%>n K ;
 +Num+Ess:%>n#čuođi%>n K ;
 +Num+Sg+Acc:%>X4#čuođi%> K ;
 +Num+Sg+Gen:%>X4#čuođi%> K ;
 +Num+Sg+Gen:%>X4#čuođi»# NUMERALCOMPOUNDS ;            ! golmmagielat
 +Num+Sg+Loc:%>X4#čuođi%>s K ;
 +Num+Sg+Loc+Use/Sub:%>X4#čuođi%>n K ; ! !SOUTH
 +Num+Pl+Nom:%>X4t#čuođi%>t K ;
 +Num+Sg+Ill:%>X4#čuohtá%>j K ;
 +Num+Sg+Com:%>X5jn#čuđi%>jn K ;
 +Num+Pl+Acc:%>X5jd9#čuđi%>X5jd K ;
 +Num+Pl+Gen:%>X5jd9#čuđi%>X5jd K ;
 +Num+Pl+Ill:%>X5jde#čuđi%>jde K ;
 +Num+Pl+Loc:%>X5jn#čuđi%>jn K ;
 +Num+Pl+Com:%>X5jd9#čuđi%>jgujn K ;
 +Num+Pl+Com:%>X5jgujn#čuđi%>jgujn K ;


LEXICON GUOKTECUODI
 +Num+Sg+Nom:e%>#čuohti%> K ;
 +Num+Sg+Nom:e%>#čuođi%> K ;
 +Num+Ess:i%>n#čuohti%>n K ;
 +Num+Ess:i%>n#čuođi%>n K ;
 +Num+Sg+Acc:e%>#čuođi%> K ;
 +Num+Sg+Gen:e%>X4#čuođi%> K ;
 +Num+Sg+Gen:e%>X4#čuođi»# NUMERALCOMPOUNDS ;            ! golmmagielat
 +Num+Sg+Loc:e%>X4#čuođi%>s K ;
 +Num+Sg+Loc+Use/Sub:e%>X4#čuođi%>n K ; ! !SOUTH
 +Num+Pl+Nom:i%>X4t#čuođi%>t K ;
 +Num+Sg+Ill:e%>X4#čuohtá%>j K ;
 +Num+Sg+Com:i%>X5jn#čuđi%>jn K ;
 +Num+Pl+Acc:i%>X5jd9#čuđi%>X5jd K ;
 +Num+Pl+Gen:i%>X5jd9#čuđi%>X5jd K ;
 +Num+Pl+Ill:i%>X5jde#čuđi%>jde K ;
 +Num+Pl+Loc:i%>X5jn#čuđi%>jn K ;
 +Num+Pl+Com:i%>X5jd9#čuđi%>jgujn K ;
 +Num+Pl+Com:i%>X5jgujn#čuđi%>jgujn K ;

LEXICON NUBBECUOHTI
 +Num+Sg+Nom:%>e#čuohti%> K ;
 +Num+Ess:i%>n#čuohti%>n K ;
 +Num+Sg+Acc:e%>X4#čuođi%> K ;
 +Num+Sg+Gen:e%>X4#čuođi%> K ;
 +Num+Sg+Gen:e%>X4#čuođi»# NUMERALCOMPOUNDS ;            ! golmmagielat
 +Num+Sg+Loc:e%>X4#čuođi%>s K ;
 +Num+Sg+Loc+Use/Sub:e%>X4#čuođi%>n K ; ! !SOUTH
 +Num+Pl+Nom:i%>X4t#čuođi%>t K ;
 +Num+Sg+Ill:e%>X4#čuohtá%>j K ;
 +Num+Sg+Com:i%>X5jn#čuđi%>jn K ;
 +Num+Pl+Acc:i%>X5jd9#čuđi%>X5jd K ;
 +Num+Pl+Gen:i%>X5jd9#čuđi%>X5jd K ;
 +Num+Pl+Ill:i%>X5jde#čuđi%>jde K ;
 +Num+Pl+Loc:i%>X5jn#čuđi%>jn K ;
 +Num+Pl+Com:i%>X5jd9#čuđi%>jgujn K ;
 +Num+Pl+Com:i%>X5jgujn#čuđi%>jgujn K ;


LEXICON GOLBMACUODI
 +Num+Sg+Nom:%>#čuohti%> K ;
 +Num+Sg+Nom:%>#čuođi%> K ;
 +Num+Ess:%>n#čuohti%>n K ;
 +Num+Ess:%>n#čuođi%>n K ;
 +Num+Sg+Acc:%>#čuođi%> K ;
 +Num+Sg+Gen:%>X4#čuođi%> K ;
 +Num+Sg+Gen:%>X4#čuođi»# NUMERALCOMPOUNDS ;            ! golmmagielat
 +Num+Sg+Loc:%>X4#čuođi%>s K ;
 +Num+Sg+Loc+Use/Sub:%>X4#čuođi%>n K ; ! !SOUTH
 +Num+Pl+Nom:%>X4t#čuođi%>t K ;
 +Num+Sg+Ill:%>X4#čuohtá%>j K ;
 +Num+Sg+Com:%>X5jn#čuđi%>jn K ;
 +Num+Pl+Acc:%>X5jd9#čuđi%>X5jd K ;
 +Num+Pl+Gen:%>X5jd9#čuđi%>X5jd K ;
 +Num+Pl+Ill:%>X5jde#čuđi%>jde K ;
 +Num+Pl+Loc:%>X5jn#čuđi%>jn K ;
 +Num+Pl+Com:%>X5jd9#čuđi%>jgujn K ;
 +Num+Pl+Com:%>X5jgujn#čuđi%>jgujn K ;

LEXICON VIHTTACUODI
 +Num+Sg+Nom:htta%>#čuohti%> K ;
 +Num+Sg+Nom:htta%>#čuođi%> K ;
 +Num+Ess:htta%>n#čuohti%>n K ;
 +Num+Ess:htta%>n#čuođi%>n K ;
 +Num+Sg+Acc:htta%>#čuođi%> K ;
 +Num+Sg+Gen:đa%>#čuođi%> K ;
 +Num+Sg+Gen:đa%>#čuođi»# NUMERALCOMPOUNDS ;            ! golmmagielat
 +Num+Sg+Loc:đa%>#čuođi%>s K ;
 +Num+Sg+Loc+Use/Sub:đa%>#čuođi%>n K ; ! !SOUTH
 +Num+Pl+Nom:đa%>t#čuođi%>t K ;
 +Num+Sg+Ill:đa%>#čuohtá%>j K ;
 +Num+Sg+Com:đa%>jn#čuđi%>jn K ;
 +Num+Pl+Acc:đa%>jd9#čuđi%>X5jd K ;
 +Num+Pl+Gen:đa%>jd9#čuđi%>X5jd K ;
 +Num+Pl+Ill:đa%>jde#čuđi%>jde K ;
 +Num+Pl+Loc:đa%>jn#čuđi%>jn K ;
 +Num+Pl+Com:đa%>jd9#čuđi%>jgujn K ;
 +Num+Pl+Com:đa%>jgujn#čuđi%>jgujn K ;

LEXICON CIEZACUODI
 +Num+Sg+Nom:eža%>#čuohti%> K ;
 +Num+Sg+Nom:eža%>#čuođi%> K ;
 +Num+Sg+Nom:ehča%>#čuođi%> K ;
 +Num+Ess:ehča%>n#čuohti%>n K ;
 +Num+Ess:ehča%>n#čuođi%>n K ;
 +Num+Sg+Acc:eža%>#čuođi%> K ;
 +Num+Sg+Gen:eža%>#čuođi%> K ;
 +Num+Sg+Gen:eža%>#čuođi»# NUMERALCOMPOUNDS ;            ! golmmagielat
 +Num+Sg+Loc:eža%>#čuođi%>s K ;
 +Num+Sg+Loc+Use/Sub:eža%>#čuođi%>n K ; ! !SOUTH
 +Num+Pl+Nom:eža%>t#čuođi%>t K ;
 +Num+Sg+Ill:eža%>#čuohtá%>j K ;
 +Num+Sg+Com:eža%>jn#čuđi%>jn K ;
 +Num+Pl+Acc:eža%>jd9#čuđi%>X5jd K ;
 +Num+Pl+Gen:eža%>jd9#čuđi%>X5jd K ;
 +Num+Pl+Ill:eža%>jde#čuđi%>jde K ;
 +Num+Pl+Loc:eža%>jn#čuđi%>jn K ;
 +Num+Pl+Com:eža%>jd9#čuđi%>jgujn K ;
 +Num+Pl+Com:eža%>jgujn#čuđi%>jgujn K ;

LEXICON GAVCCICUODI
 +Num+Sg+Nom:%>#čuohti%> K ;
 +Num+Sg+Nom:%>#čuođi%> K ;
 +Num+Sg+Nom:%>X4#čuođi%> K ;
 +Num+Ess:%>n#čuohti%>n K ;
 +Num+Ess:%>n#čuođi%>n K ;
 +Num+Sg+Acc:%>X4#čuođi%> K ;
 +Num+Sg+Gen:%>X4#čuođi%> K ;
 +Num+Sg+Gen:%>X4#čuođi»# NUMERALCOMPOUNDS ;            ! golmmagielat
 +Num+Sg+Loc:%>X4#čuođi%>s K ;
 +Num+Sg+Loc+Use/Sub:%>X4#čuođi%>n K ; ! !SOUTH
 +Num+Pl+Nom:%>X4t#čuođi%>t K ;
 +Num+Sg+Ill:%>X4#čuohtá%>j K ;
 +Num+Sg+Com:%>X5jn#čuđi%>jn K ;
 +Num+Pl+Acc:%>X5jd9#čuđi%>X5jd K ;
 +Num+Pl+Gen:%>X5jd9#čuđi%>X5jd K ;
 +Num+Pl+Ill:%>X5jde#čuđi%>jde K ;
 +Num+Pl+Loc:%>X5jn#čuđi%>jn K ;
 +Num+Pl+Com:%>X5jd9#čuđi%>jgujn K ;
 +Num+Pl+Com:%>X5jgujn#čuđi%>jgujn K ;



LEXICON DUHAHAT
 +Sg+Nom:t%> K ;
 +Sg+Gen:tta%> K ;
 +Sg+Acc:tta%> K ;
 +Sg+Ill:ddi%>j K ;
 +Sg+Loc:tta%>s K ;
 +Sg+Com:tta%>jn K ;
 +Ess:dda%>n K ;
 +Pl+Nom:tta%>t K ;
 +Pl+Gen:tta%>id K ;
 +Pl+Acc:tta%>id K ;
 +Pl+Ill:tta%>ide K ;
 +Pl+Loc:tta%>in K ;
 +Pl+Com:tta%>iguin K ;
 +Attr:t%> K ;



LEXICON DUHATCASE
 +Num+Sg+Nom:%> K ;
 +Num+Sg+Acc:%> K ; ! Acc = Nom for duhát
 +Num+Sg+Gen+Use/Sub:%> K ; ! Short genitive.       !
 +Num+Sg+Gen:%>a K ;
 +Num+Sg+Gen:»# NUMERALCOMPOUNDS ;        !duhatjienat
 +Num+Sg+Ill:%>ij K ;
 +Num+Sg+Loc:%>is K ;
 +Num+Sg+Loc+Use/Sub:%>in K ; ! !SOUTH
 +Num+Sg+Com:%>ijn K ;
 +Num+Ess:%>in K ;
 +Num+Pl+Nom:%>at K ;
 +Num+Pl+Gen:%>iX5jd K ;
 +Num+Pl+Acc:%>iX5jd K ;
 +Num+Pl+Ill:%>ijdda K ;
 +Num+Pl+Loc:%>ijn K ;
 +Num+Pl+Com:%>ijgujn K ;


LEXICON OKTADUHAT
 +Num+Sg+Nom:%>#duhát%> K ;
 +Num+Ess:%>n#duháh%>in K ;
 +Num+Sg+Acc:%>X4#duháh%>a K ;
 +Num+Sg+Gen:%>X4#duháh%>a K ;
 +Num+Sg+Acc:%>X4#duhát%> K ;
 +Num+Sg+Gen:%>X4#duhát%> K ;
 +Num+Sg+Gen:%>X4#duhát»# NUMERALCOMPOUNDS ;            ! golmmagielat
 +Num+Sg+Loc:%>X4#duháh%>is K ;
 +Num+Sg+Loc+Use/Sub:%>X4#duháh%>in K ; ! !SOUTH
 +Num+Pl+Nom:%>X4t#duháh%>at K ;
 +Num+Sg+Ill:%>X4#duháh%>ij K ;
 +Num+Sg+Com:%>X5jn#duháh%>ijn K ;
 +Num+Pl+Acc:%>X5jd9#duháh%>iX5jd K ;
 +Num+Pl+Gen:%>X5jd9#duháh%>iX5jd K ;
 +Num+Pl+Ill:%>X5jde#duháh%>ijdda K ;
 +Num+Pl+Loc:%>X5jn#duháh%>ijn K ;
 +Num+Pl+Com:%>X5jd9#duháh%>ijgujn K ;
 +Num+Pl+Com:%>X5jgujn#duháh%>ijgujn K ;


LEXICON GUOKTEDUHAT
 +Num+Sg+Nom:e%>#duhát%> K ;
 +Num+Ess:i%>n#duháh%>in K ;
 +Num+Sg+Acc:e%>#duhát%> K ;
 +Num+Sg+Gen:e%>X4#duhát%> K ;
 +Num+Sg+Acc:e%>#duháh%>a K ;
 +Num+Sg+Gen:e%>X4#duháh%>a K ;
 +Num+Sg+Gen:e%>X4#duhát»# NUMERALCOMPOUNDS ;            ! golmmagielat
 +Num+Sg+Loc:e%>X4#duháh%>is K ;
 +Num+Sg+Loc+Use/Sub:e%>X4#duháh%>in K ; ! !SOUTH
 +Num+Pl+Nom:i%>X4t#duháh%>at K ;
 +Num+Sg+Ill:e%>X4#duháh%>ij K ;
 +Num+Sg+Com:i%>X5jn#duháh%>ijn K ;
 +Num+Pl+Acc:i%>X5jd9#duháh%>iX5jd K ;
 +Num+Pl+Gen:i%>X5jd9#duháh%>iX5jd K ;
 +Num+Pl+Ill:i%>X5jde#duháh%>ijdda K ;
 +Num+Pl+Loc:i%>X5jn#duháh%>ijn K ;
 +Num+Pl+Com:i%>X5jd9#duháh%>ijgujn K ;
 +Num+Pl+Com:i%>X5jgujn#duháh%>ijgujn K ;

LEXICON NUBBEDUHAT
 +Num+Sg+Nom:e%>#duhát%> K ;
 +Num+Ess:i%>n#duháh%>in K ;
 +Num+Sg+Acc:e%>X4#duhát%> K ;
 +Num+Sg+Gen:e%>X4#duháh%>a K ;
 +Num+Sg+Gen:e%>X4#duhát»# NUMERALCOMPOUNDS ;            ! golmmagielat
 +Num+Sg+Loc:e%>X4#duháh%>is K ;
 +Num+Sg+Loc+Use/Sub:e%>X4#duháh%>in K ; ! !SOUTH
 +Num+Pl+Nom:i%>X4t#duháh%>at K ;
 +Num+Sg+Ill:e%>X4#duháh%>ij K ;
 +Num+Sg+Com:i%>X5jn#duháh%>ijn K ;
 +Num+Pl+Acc:i%>X5jd9#duháh%>iX5jd K ;
 +Num+Pl+Gen:i%>X5jd9#duháh%>iX5jd K ;
 +Num+Pl+Ill:i%>X5jde#duháh%>ijdda K ;
 +Num+Pl+Loc:i%>X5jn#duháh%>ijn K ;
 +Num+Pl+Com:i%>X5jd9#duháh%>ijgujn K ;
 +Num+Pl+Com:i%>X5jgujn#duháh%>ijgujn K ;

LEXICON GOLBMADUHAT
 +Num+Sg+Nom:%>#duhát%> K ;
 +Num+Ess:%>n#duháh%>in K ;
 +Num+Sg+Acc:%>#duháh%>a K ;
 +Num+Sg+Gen:%>X4#duháh%>a K ;
 +Num+Sg+Gen:%>X4#duhát%> K ;
 +Num+Sg+Gen:%>X4#duhát»# NUMERALCOMPOUNDS ;            ! golmmagielat
 +Num+Sg+Loc:%>X4#duháh%>is K ;
 +Num+Sg+Loc+Use/Sub:%>X4#duháh%>in K ; ! !SOUTH
 +Num+Pl+Nom:%>X4t#duháh%>at K ;
 +Num+Sg+Ill:%>X4#duháh%>ij K ;
 +Num+Sg+Com:%>X5jn#duháh%>ijn K ;
 +Num+Pl+Acc:%>X5jd9#duháh%>iX5jd K ;
 +Num+Pl+Gen:%>X5jd9#duháh%>iX5jd K ;
 +Num+Pl+Ill:%>X5jde#duháh%>ijdda K ;
 +Num+Pl+Loc:%>X5jn#duháh%>ijn K ;
 +Num+Pl+Com:%>X5jd9#duháh%>ijgujn K ;
 +Num+Pl+Com:%>X5jgujn#duháh%>ijgujn K ;

LEXICON VIHTTADUHAT
 +Num+Sg+Nom:htta%>#duhát%> K ;
 +Num+Ess:htta%>n#duháh%>in K ;
 +Num+Sg+Acc:htta%>#duháh%>a K ;
 +Num+Sg+Gen:đa%>#duháh%>a K ;
 +Num+Sg+Gen:đa%>#duhát%> K ;
 +Num+Sg+Gen:đa%>#duhát»# NUMERALCOMPOUNDS ;            ! golmmagielat
 +Num+Sg+Loc:đa%>#duháh%>is K ;
 +Num+Sg+Loc+Use/Sub:đa%>#duháh%>in K ; ! !SOUTH
 +Num+Pl+Nom:đa%>t#duháh%>at K ;
 +Num+Sg+Ill:đa%>#duháh%>ij K ;
 +Num+Sg+Com:đa%>jn#duháh%>ijn K ;
 +Num+Pl+Acc:đa%>jd9#duháh%>iX5jd K ;
 +Num+Pl+Gen:đa%>jd9#duháh%>iX5jd K ;
 +Num+Pl+Ill:đa%>jde#duháh%>ijdda K ;
 +Num+Pl+Loc:đa%>jn#duháh%>ijn K ;
 +Num+Pl+Com:đa%>jd9#duháh%>ijgujn K ;
 +Num+Pl+Com:đa%>jgujn#duháh%>ijgujn K ;

LEXICON CIEZADUHAT
 +Num+Sg+Nom:eža%>#duhát%> K ;
 +Num+Sg+Nom:ehča%>#duhát%> K ;
 +Num+Ess:ehča%>n#duháh%>in K ;
 +Num+Sg+Acc:eža%>#duháh%>a K ;
 +Num+Sg+Gen:eža%>#duháh%>a K ;
 +Num+Sg+Gen:eža%>#duhát%> K ;
 +Num+Sg+Gen:eža%>#duhát»# NUMERALCOMPOUNDS ;            ! golmmagielat
 +Num+Sg+Loc:eža%>#duháh%>is K ;
 +Num+Sg+Loc+Use/Sub:eža%>#duháh%>in K ; ! !SOUTH
 +Num+Pl+Nom:eža%>t#duháh%>at K ;
 +Num+Sg+Ill:eža%>#duháh%>ij K ;
 +Num+Sg+Com:eža%>jn#duháh%>ijn K ;
 +Num+Pl+Acc:eža%>jd9#duháh%>iX5jd K ;
 +Num+Pl+Gen:eža%>jd9#duháh%>iX5jd K ;
 +Num+Pl+Ill:eža%>jde#duháh%>ijdda K ;
 +Num+Pl+Loc:eža%>jn#duháh%>ijn K ;
 +Num+Pl+Com:eža%>jd9#duháh%>ijgujn K ;
 +Num+Pl+Com:eža%>jgujn#duháh%>ijgujn K ;

LEXICON GAVCCIDUHAT
 +Num+Sg+Nom:%>#duhát%> K ;
 +Num+Sg+Nom:%>X4#duhát%> K ;
 +Num+Ess:%>n#duháh%>in K ;
 +Num+Sg+Acc:%>X4#duháh%>a K ;
 +Num+Sg+Gen:%>X4#duhát%> K ;
 +Num+Sg+Gen:%>X4#duháh%>a K ;
 +Num+Sg+Gen:%>X4#duhát»# NUMERALCOMPOUNDS ;            ! golmmagielat
 +Num+Sg+Loc:%>X4#duháh%>is K ;
 +Num+Sg+Loc+Use/Sub:%>X4#duháh%>in K ; ! !SOUTH
 +Num+Pl+Nom:%>X4t#duháh%>at K ;
 +Num+Sg+Ill:%>X4#duháh%>ij K ;
 +Num+Sg+Com:%>X5jn#duháh%>ijn K ;
 +Num+Pl+Acc:%>X5jd9#duháh%>iX5jd K ;
 +Num+Pl+Gen:%>X5jd9#duháh%>iX5jd K ;
 +Num+Pl+Ill:%>X5jde#duháh%>ijdda K ;
 +Num+Pl+Loc:%>X5jn#duháh%>ijn K ;
 +Num+Pl+Com:%>X5jd9#duháh%>ijgujn K ;
 +Num+Pl+Com:%>X5jgujn#duháh%>ijgujn K ;



LEXICON NUPPELOHKAI
 NUPPELOHKAIGENERATOR ;
! BASICGENERATOR ;

LEXICON NUPPELOHKAIGENERATOR
nuppe#:nuppe# LOHKAI-END ;
goalmmát#:goalmmát# LOHKAI-END ;
njealját#:njealját# LOHKAI-END ;
viđát#:viđát# LOHKAI-END ;
guđát#:guđát# LOHKAI-END ;
čihččet#:čihččet# LOHKAI-END ;
gávccát#:gávccát# LOHKAI-END ;
ovccát#:ovccát# LOHKAI-END ;
logát#:logát# LOHKAI-END ;


LEXICON LOHKAI-END
logis:loh'kis OVCCIS ;
logát+A+Ord:logád VUOSTTAS ;

!LEXICON 111TO119NUPPELOHKAI
!nuppe#:nuppe# 111TO119-END ;
! BASICGENERATOR ;


!LEXICON 111TO119-END
!logis:loh'kis OVCCIS ;
!lohkái:lo NUPPELOHKAICASE ;
!logát+A+Ord:logád VUOSTTAS ;


!LEXICON NUPPELOHKAICASE
! +Num+Sg+Nom:hká%>j K ;
! +Num+Attr:%>t K ;
! +Num+Ess:hki%>n K ;
! +Num+Ess:gi%>n K ;
! +Num+Sg+Acc:hká%>j K ;
! +Num+Sg+Gen:gi%> K ;
! +Num+Sg+Gen:gi»# NUMERALCOMPOUNDS ;            ! golmmagielat
! +Num+Sg+Nom+Attr:t»# NUMERALCOMPOUNDS ;            ! golmmagielat
! +Num+Sg+Loc:gi%>s K ;
! +Num+Sg+Loc:gi%>n K ; !SUB !SOUTH
! +Num+Pl+Nom:gi%>t K ;
! +Num+Sg+Ill:hká%>j K ;
! +Num+Sg+Com:gi%>jn K ;
! +Num+Pl+Acc:gi%>X5jd K ;
! +Num+Pl+Gen:gi%>X5jd K ;
! +Num+Pl+Ill:gi%>jde K ;
! +Num+Pl+Loc:gi%>jn K ;
! +Num+Pl+Com:gi%>jgujn K ;


!LEXICON BASICGENERATOR
! K ;                   ! basic numbers
! This is intermediary, we need a tag moving solution to get
! vihttanuppelohkái    vihttanuppelohkái+Num+Sg+Nom instead of
! vihttanuppelohkái       vihtta+Num+Sg+Nomnuppelohkái as the old soluteion.
! Now we get vihtta+Num+Sg+Nom:vihttanuppelohkái
! the old tags:
! nuppe#lohkái:nuppe#lohkáj K ; ! long -teen
! nuppe#lot+Attr:nuppe#lot K ;  ! short -teen
! Cf relevant chapter in B&K to fix this.


LEXICON NUMERALCOMPOUNDS  ! numeral as first part
 NAMAT ;            ! duhatjienat, logigielat, etc. NAMAT derivs are
                    ! treated as compounds and excluded from the nonrec
                    ! variants, otherwise the PLX lexicon size explodes
 SAS ;
 NounSecond ; ! golmmačiegahas
 +Cmpnd:- # ; ! golmma-
! geardásaš:geardás DABALAS ;
! !duhat#geardásaš
! jahkásaš:jahkás DABALAS ;


! Ordinal numbers
! ---------------


LEXICON num-ordinal
vuosttas+A+Ord:vuosttas VUOSTTAS ;
vuosttaš+A+Ord:vuosttaž VUOSTTAS ;
nubbi+A+Ord:nubbi%> nubbicase ;
goalmmát+A+Ord:goalmmád VUOSTTAS ;
njealját+A+Ord:njealjád VUOSTTAS ;
viđát+A+Ord:viđád VUOSTTAS ;
guđát+A+Ord:guđád VUOSTTAS ;
čihččet+A+Ord:čihččed VUOSTTAS ;
gihččet+A+Ord:gihččed VUOSTTAS ;
gávccát+A+Ord:gávccád VUOSTTAS ;
ovccát+A+Ord:ovccád VUOSTTAS ;
!logát+A+Ord:logád VUOSTTAS ;
!čuođát+A+Ord:čuođád VUOSTTAS ;
!duháhat+A+Ord:duháh VUOSTTAS ;
!millijovnnat+A+Ord:millijovnnag VUOSTTAS ;
!miljonat+A+Ord:miljonag VUOSTTAS ;

LEXICON VUOSTTAS
 :%> GAPPUS0 ;
 :%> GAPPUS- ;
! +A: EABBO/EAMOS ; ! No comparatives here
 +Attr:%> K ;

! Collective numerals
! ---------------

LEXICON num-collective
ovttas:ok'tas OVCCIS ;
guovttis+N+Coll+Sg+Nom:guovttes%> K ;
guovttis:guok'tis GUOVTTIS ;
golmmas:golbmas OVCCIS ;
njealjis:njealljis OVCCIS ;
viđas:vi VIDAS ;
guđas:gu VIDAS ;
čiežas:čiehččas%> CIEZAS ;
čiežas:čieh'čas OVCCIS ;
giežas:gieh'čas OVCCIS ;
gávccis:gák'cis OVCCIS ;
ovccis:ok'cis OVCCIS ;

LEXICON CIEZAS ! Collective numerals
 +N+Coll+Sg+Gen:a K ;
 +N+Coll+Sg+Gen+Use/Sub: K ;  !
 +N+Coll+Sg+Acc:a K ;
 +N+Coll+Sg+Acc+Use/Sub: K ;  !
 +N+Coll+Pl+Nom:at K ;
 +N+Coll+Sg+Ill:ij K ;
 +N+Coll+Sg+Loc:is K ;
 +N+Coll+Sg+Loc+Use/Sub:in K ;  ! !SOUTH
 +N+Coll+Sg+Com:ijn K ;
 +N+Coll+Pl+Gen:iX5jd K ;
 +N+Coll+Pl+Acc:iX5jd K ;
 +N+Coll+Pl+Ill:ijdda K ;
 +N+Coll+Pl+Loc:ijn K ;
 +N+Coll+Pl+Loc+Use/Sub:ijs K ;  ! !SOUTH
 +N+Coll+Pl+Com:ijgujn K ;
 +Sg+Nom: PxC ;
 +SgGenCmp:a R ;  !compound also for these
 +SgGenCmp: R ;  !compound also for these
 +Sg+Gen: PxC ;
 +Sg+Acc: PxC ;
 +Sg+Ill:asa%> PxV ;
 +Pl+Nom:ijddá%> Px1V ;
 +Sg+Loc:istti%> PxV ;
 +Sg+Com:ijnni%> PxV ;
! +Pl+Nom:ijddi%> PxV ;
 +Pl+Gen:ijddi%> PxV ;
 +Pl+Acc:ijddi%> PxV ;
 +Pl+Ill:ijddás%> PxC ;
 +Pl+Loc:ijnni%> PxV ;
 +Pl+Com:ijddi%> PxPlComV1 ;


LEXICON VIDAS ! Collective numerals
 +N+Coll+Sg+Nom:đas%> K ;
 +N+Coll+Ess:đas%>in K ;
 +N+Coll+Sg+Gen:httas%>a K ;
 +N+Coll+Sg+Gen+Use/Sub:httas%> K ;  !
 +N+Coll+Sg+Acc:httas%>a K ;
 +N+Coll+Sg+Acc+Use/Sub:httas%> K ;  !
 +N+Coll+Pl+Nom:httas%>at K ;
 +N+Coll+Sg+Ill:httas%>ij K ;
 +N+Coll+Sg+Loc:httas%>is K ;
 +N+Coll+Sg+Loc+Use/Sub:httas%>in K ;  ! !SOUTH
 +N+Coll+Sg+Com:httas%>ijn K ;
 +N+Coll+Pl+Gen:httas%>iX5jd K ;
 +N+Coll+Pl+Acc:httas%>iX5jd K ;
 +N+Coll+Pl+Ill:httas%>ijdda K ;
 +N+Coll+Pl+Loc:httas%>ijn K ;
 +N+Coll+Pl+Loc+Use/Sub:httas%>ijs K ;  ! !SOUTH
 +N+Coll+Pl+Com:httas%>ijgujn K ;
 +Sg+Nom:httas%> PxC ;
 +SgGenCmp:httas%>a R ;  !compound also for these
 +SgGenCmp:httas%> R ;  !compound also for these
 +Sg+Gen:httas%> PxC ;
 +Sg+Acc:httas%> PxC ;
 +Sg+Ill:httas%>asa PxV ;
 +Pl+Nom:httas%>ijddá%> Px1V ;
 +Sg+Loc:httas%>istti%> PxV ;
 +Sg+Com:httas%>ijnni%> PxV ;
! +Pl+Nom:httas%>ijddi%> PxV ;
 +Pl+Gen:httas%>ijddi%> PxV ;
 +Pl+Acc:httas%>ijddi%> PxV ;
 +Pl+Ill:httas%>ijddás%> PxC ;
 +Pl+Loc:httas%>ijnni%> PxV ;
 +Pl+Com:httas%>ijddi%> PxPlComV1 ;



! Imprecise numbers
! -----------------

LEXICON num-imprecise
gallát+A+Ord:gallád VUOSTTAS ;
máŋ0ga#nuppe#lohkái:máŋ'ga GOLBMANUPPELOHKAI ;
máŋ0ga#logi:máŋ'ga GOLBMALOGI ;
máŋ0ga#čuođi:máŋ'ga GOLBMACUODI ;
máŋ0ga#nuppe#lohkái#:máŋ'ga#nuppe#lohkái# DUHAT ;
máŋ0ga#logi#:máŋ'ga#logi# DUHAT ;
máŋ0ga#duhát:máŋ'ga GOLBMADUHAT ;
máŋ0ga#čuođi#:máŋ'ga#čuođi# DUHAT ;
máŋga#logi#+Num+Sg+Nom+Attr:máŋgga#lot# NUMERALCOMPOUNDS ;
 máŋga#logi#+Num+Sg+Nom+Attr+Use/Sub:máŋggaloht# NUMERALCOMPOUNDS ;          !
máŋga#logi#+Num+Sg+Gen:máŋggalogi# NUMERALCOMPOUNDS ;
moadde#nuppe#lohkái:moadd GUOKTENUPPELOHKAI ;
moadde#logi:moadd GUOKTELOGI ;
moadde#čuođi:moadd GUOKTECUODI ;
moadde#nuppe#lohkái#:moadde#nuppe#lohkái# DUHAT ;
moadde#logi#:moadde#logi# DUHAT ;
moadde#duhát:moadd GUOKTEDUHAT ;
moadde#čuođi#:moadde#čuođi# DUHAT ;
 moadde#logi#+Num+Sg+Nom+Attr+Use/Sub:moatti%>#lot%> K ; ! !Dialect
 moadde#logi#+Num+Sg+Acc+Attr+Use/Sub:moatti%>#lot%> K ; ! !Dialect
 moadde#logi#+Num+Sg+Nom+Attr+Use/Sub:moatti%>#lot»# NUMERALCOMPOUNDS ; ! !Dialect
moadde#logi#+Num+Sg+Nom+Attr:moatte%>#lot»# NUMERALCOMPOUNDS ;
moadde#logi#+Num+Sg+Gen:moatti%>#logi»# NUMERALCOMPOUNDS ;
moadde#logi#+Num+Sg+Gen:moatte%>#logi»# NUMERALCOMPOUNDS ;
galle#nuppe#lohkái:gall GUOKTENUPPELOHKAI ;
galle#logi:gall GUOKTELOGI ;
galle#čuođi:gall GUOKTECUODI ;
galle#nuppe#lohkái#:galle#nuppe#lohkái# DUHAT ;
galle#logi#:galle#logi# DUHAT ;
galle#duhát:gall GUOKTEDUHAT ;
galle#čuođi#:galle#čuođi# DUHAT ;
galle#logi#+Num+Sg+Nom+Attr:galle%>#lot»# NUMERALCOMPOUNDS ;
galle#logi#+Num+Sg+Nom+Attr:galle%>#logi»# NUMERALCOMPOUNDS ;
máŋ0ga:máŋ'ga GOLBMA ;
moadde:moadd GUOKTE ;
gal0le:gal'l GUOKTE ;
 beal-nup+Num+Use/Sub:beal%-nup9%> # ; ! ! ad hoc
beannot+Num+Sg+Nom:beannot%> # ;
beannot+Num+Sg+Gen:beannot%> # ;
beannot+Num+Sg+Acc:beannot%> # ;
beal#nut+Num+Sg+Nom:beal#nut%> # ;
beal#nut+Num+Sg+Gen:beal#nut%> # ;
beal#nut+Num+Sg+Acc:beal#nut%> # ;
beal#goalmmát+A+Ord:beal#goalmmád VUOSTTAS ;
beal#njealját+A+Ord:beal#njealjád VUOSTTAS ;
beal#viđát+A+Ord:beal#viđád VUOSTTAS ;
beal#guđat+A+Ord:beal#guđad VUOSTTAS ;
beal#čihččet+A+Ord:beal#čihččed VUOSTTAS ;
beal#gihččet+A+Ord:beal#gihččed VUOSTTAS ;
beal#gávccát+A+Ord:beal#gávccád VUOSTTAS ;
beal#ovccát+A+Ord:beal#ovccád VUOSTTAS ;
beal#logát+A+Ord:beal#logád VUOSTTAS ;
beannot#+Num+Attr:beannot»# SAS ;
beal#nut#+Num+Attr:beal#nut»# SAS ;
beal#goalmmát#+A+Ord+Attr:beal#goalmmát»# SAS ;
beal#njealját#+A+Ord+Attr:beal#njealját»# SAS ;
beal#viđát#+A+Ord+Attr:beal#viđát»# SAS ;
beal#guđat#+A+Ord+Attr:beal#guđat»# SAS ;
beal#čihččet#+A+Ord+Attr:beal#čihččet»# SAS ;
beal#gihččet#+A+Ord+Attr:beal#gihččet»# SAS ;
beal#gávccát#+A+Ord+Attr:beal#gávccát»# SAS ;
beal#ovccát#+A+Ord+Attr:beal#ovccát»# SAS ;
beal#logát#+A+Ord+Attr:beal#logát»# SAS ;
loge#mat+Num+Attr:loge%>#mat%> K ;





! Arabic numerals
! ---------------


LEXICON NUM-PREFIXES                                        !^C^
 §+Use/Circ:§ ARABIC;   ! §24                                    !
 §§+Use/Circ:§§ ARABIC;  ! §§24                                   !
 §% +Use/Circ:§%  ARABIC; ! § 24                                   !
 §§% +Use/Circ:§§%  ARABIC; ! §§ 24                                  !
 %-+Use/Circ:%- ARABIC;  ! -24                                    !
 %‒+Use/Circ:%‒ ARABIC;  ! -24 U
 %–+Use/Circ:%– ARABIC;  ! -24 U
 %—+Use/Circ:%— ARABIC;  ! -24 U
 %―+Use/Circ:%― ARABIC;  ! -24 U
 %++Use/Circ:%+ ARABIC;  ! <plus>24                                    !
 %-% +Use/Circ:%-%  ARABIC; ! - 24                                  !
 %‒% +Use/Circ:%‒%  ARABIC; ! - 24 2012                             !
 %–% +Use/Circ:%–%  ARABIC; ! - 24 2013                             !
 %—% +Use/Circ:%—%  ARABIC; ! - 24 2014                             !
 %―% +Use/Circ:%―%  ARABIC; ! - 24 2015                             !
 %+% +Use/Circ:%+%  ARABIC; ! <plus> 24                                  !
 %*+Use/Circ:%* ARABIC;  ! *24                                    !
 %$+Use/Circ:%$ ARABIC;  ! $24  ! And the Euro?                   !
 %<+Use/Circ:%< ARABIC;  ! <24                                    !
 %>+Use/Circ:%>7    ARABIC ;  ! >24                                !
 %.+Use/Circ:%. ARABIC;  ! s.24                                  !



LEXICON ARABIC  !^C^
< [%0|1|2|3|4|5|6|7|8|9] >  ARABICLOOP ; !^C^
< [1|2|3|4|5|6|7|8|9|%0] >   ARABICLOOPORD ;	!^C^		
< [1|2|3|4|5|6|7|8|9|%0] >   ARABICLOOPCOLL ;	!^C^		

LEXICON ARABICLOOP      !^C^
 +Use/Circ: ARABIC ;        !
 %-+Use/Sub+Use/Circ:%- ARABIC;          ! 1-2    multipart numbers         	!                 !
 %.%-+Use/Sub+Use/Circ:%.%- ARABIC;          ! 1.-2   multipart numbers           !                 !
 %-% +Use/Sub+Use/Circ:%-%  ARABIC;          ! 1- 2   multipart numbers        	!                 !
 % %-+Use/Sub+Use/Circ:% %- ARABIC;          ! 1 -2   multipart numbers        	!                 !
 % %-% +Use/Sub+Use/Circ:% %-%  ARABIC;          ! 1 - 2  multipart numbers        	!                 !
 % %-%-% +Use/Sub+Use/Circ:% %-%-%  ARABIC;          ! 1 -- 2 multipart numbers       	!                  !
 % %-+Use/Sub+Use/Circ:% %- ARABICDELIMITER; ! 1 -    multipart numbers - "1 - :s"?  !	!
 % %-%-+Use/Sub+Use/Circ:% %-%- ARABICDELIMITER; ! 1 --   multipart numbers        	!                 !
 %.+Use/Sub+Use/Circ:%. ARABIC;                                            	!                 !
 %,+Use/Sub+Use/Circ:%, ARABIC;                                            	!                 !
 %+Use/Sub+Use/Circ:      ARABIC ;                                            	!                 !
 % +Use/Sub+Use/Circ:%  ARABIC;    ! Allowing for "23 500".                	!                 !
 +Use/Circ: ARABIC ;    ! Allowing for "23 500" w/nbsp (init char = alt-space)          !
 %/+Use/Circ:%/ ARABIC;    ! 24/12                                                         !
 %/% +Use/Circ:%/%  ARABIC;    ! 24/ 12                                                        !
 % %/+Use/Circ:% %/ ARABIC;    ! 24 /12                                                        !
 '7+Use/Circ:'7 ARABIC;    ! Since ' denotes cons.grad. This is not optimal either.         !
 +Num+Use/Circ:%-  Rreal_hyph    ; ! Number compounds, with hyphen                            !
 +Num+Use/Circ:%-  Rreal_nonhyph ; ! Hyphen also when other than arabic have not              !
! +A+Ord:%.   # ;                                                                     !^C^
 ,%-+Num+Use/Circ:,%- ARABICCASE ;     ! 10,-                                                 !
 ,%-+Num+Use/Sub+Use/Circ:.%- ARABICCASE ;     ! 10.- It is wrong, but written.                 !  !
 %%+Num+Nom+Use/Circ:%%     ARABICDELIMITER ; ! 50%. It is wrong, but 75 % of us write "75%". !
 % %%+Num+Nom+Use/Circ:% %% ARABICDELIMITER ; ! the correct ones as well... 50 % etc.         !
 +Num+Use/Circ:             ARABICDELIMITER ; ! list of number-case delimiters                !

LEXICON ARABICLOOPORD				!^C^
 +A+Ord+Use/Circ:%. # ;							 !
 +A+Ord+Use/Circ: ARABICDELIMITERORD ;                    !

LEXICON ARABICLOOPCOLL				!^C^
 +N+Coll+Use/Circ: ARABICDELIMITERCOLL ;                 !


LEXICON ARABICDELIMITER ! blank + 3 delim, what does the lg counc prefer? !^C^
 +Use/Sub+Use/Circ: ARABICCASE ; ! This is the 1984s case.     	!                !
 +Use/Circ:%:   ARABICCASE ; ! This is the 1984:s case.                    !
 +Use/Circ:     ARABICCASE0 ; ! This is the 1984 case.                    !
 +Use/Sub+Use/Circ+Use/NG:'7   ARABICCASE ; ! This is the 1984's case.   	!      !           !
 +Use/Sub+Use/Circ+Use/NG:%-   ARABICCASE ; ! This is the 1984-s case.   	!      !           !
 +Use/Sub+Use/Circ+Use/NG:%-   NUMERALCOMPOUNDS ; ! 6-jáhkasaš           	!      !           !

LEXICON ARABICDELIMITERORD                                                      !^C^
 +Use/Sub+Use/Circ: ARABICCASEORD ; ! This is the 1984s case.     	!                !
 +Use/Circ:%:   ARABICCASEORD ; ! This is the 1984:s case.                    !
! :     ARABICCASE0 ; ! This is the 1984 case.                    !^C^
 +Use/Sub+Use/Circ+Use/NG:'7   ARABICCASEORD ; ! This is the 1984's case.   	!      !           !
 +Use/Sub+Use/Circ+Use/NG:%-   ARABICCASEORD ; ! This is the 1984-s case.   	!      !           !

LEXICON ARABICDELIMITERCOLL                                                   !^C^
 +Use/Sub+Use/Circ: ARABICCASECOLL ; ! This is the 1984s case.     	!                !
 +Use/Circ:%:   ARABICCASECOLL ; ! This is the 1984:s case.                    !
! :     ARABICCASE0 ; ! This is the 1984 case.                    !^C^
 +Use/Sub+Use/Circ+Use/NG:'7   ARABICCASECOLL ; ! This is the 1984's case.   	!      !           !
 +Use/Sub+Use/Circ+Use/NG:%-   ARABICCASECOLL ; ! This is the 1984-s case.   	!      !           !

LEXICON ARABICCASE0
 +Sg+Nom+Use/Circ:%> # ;                      	                  !
 +Sg+Gen+Use/Circ:%> # ;                      	                   !
 +Sg+Acc+Use/Circ:%> # ;                                          !


LEXICON ARABICCASE                                    !^C^
 +Nom+Use/Sub+Use/Circ:f # ;     ! s. 123f.          	!                   !
 +Nom+Use/Sub+Use/Circ:ff # ;     ! s. 123ff.        	!                   !
 +Sg+Nom+Use/Sub+Use/Circ:b # ;     ! § 123b         	!                   !
 +Sg+Nom+Use/Sub+Use/Circ:c # ;     ! § 123c         	!                   !
 +Sg+Nom+Use/Sub+Use/Circ:d # ;     ! § 123d         	!                   !
 +Sg+Nom+Use/Sub+Use/Circ:e # ;     ! § 123e         	!                   !
 +Sg+Nom+Use/Sub+Use/Circ: # ;                        	!                  !
 +Sg+Nom+Use/Sub+Use/Circ:š # ;                      	!                  !
 +Sg+Gen+Use/Sub+Use/Circ: # ;                       	!                   !
 +Sg+Acc+Use/Sub+Use/Circ: # ;                       	!                   !
 +Sg+Gen+Use/Sub+Use/Circ+Use/NG:'7 # ;                     	!                    !       E00 = '
 +Sg+Gen+Use/Sub+Use/Circ+Use/NG:’ # ;                     	!                    ! optio-B07 = ’
 +Sg+Gen+Use/Sub+Use/Circ+Use/NG:a # ; ! ! But here 123a 123
 +Sg+Acc+Use/Sub+Use/Circ+Use/NG:a # ; !                                !
 +Sg+Gen+Use/Sub+Use/Circ+Use/NG:ža # ;                  	!                      !
 +Sg+Acc+Use/Sub+Use/Circ+Use/NG:ža # ;                  	!                      !
 +Sg+Ill+Use/Circ:%>i # ;                                         !
 +Sg+Ill+Use/Sub+Use/Circ:ij # ;     !                               !
 +Sg+Ill+Use/Sub+Use/Circ:žij # ;                 	!                      !
 +Sg+Ill+Use/Sub+Use/Circ:áj # ; ! ! Testing over the weekend.       !
 +Sg+Loc+Use/Circ:%>s K ;                                         !
 +Sg+Loc+Use/Sub+Use/Circ:is K ;     !                               !
 +Sg+Loc+Use/Sub+Use/Circ:žis K ;                 	!                      !
 +Sg+Loc+Use/Sub+Use/Circ:as # ;     !                               !
 +Sg+Com+Use/Circ:%>in # ;                                        !
 +Sg+Com+Use/Sub+Use/Circ:žijn # ;                	!                      !
 +Sg+Com+Use/Sub+Use/Circ:ain # ; !                                  !
 +Sg+Ess+Use/Circ:%>n # ;                                         !
 +Sg+Ess+Use/Sub+Use/Circ:žin # ;                	!                       !
 +Sg+Ess+Use/Sub+Use/Circ:an # ; !                                     !
 +Pl+Nom+Use/Circ:%>t       K ; !
 +Pl+Gen+Use/Sub+Use/Circ:ijd9    K ;  ! !
 +Pl+Gen+Use/Circ:%>id9       K ; !
 +Pl+Acc+Use/Sub+Use/Circ:ijd9     K ; ! !
 +Pl+Acc+Use/Circ:%>id9       K ; !
 +Pl+Ill+Use/Sub+Use/Circ:ijde   K ; ! ! ! 100:iide čuđiide
 +Pl+Ill+Use/Sub+Use/Circ:ijdda  K ; ! ! !1000:idda duháhiidda
 +Pl+Ill+Use/Circ:%>ide    K ;  ! ! 100:iide čuđiide
 +Pl+Ill+Use/Sub+Use/Circ:idda   K ;  ! !1000:idda duháhiidda	!
 +Pl+Loc+Use/Circ:%>in       K ; !
 +Pl+Com+Use/Circ:%>igujn  K ; !
 
 LEXICON ARABICCASEORD							!^C^
 +Sg+Gen+Use/Circ:%>da K ;  !
 +Sg+Acc+Use/Circ:%>da K ;  !
 +Sg+Ill+Use/Circ:%>dij K ; !
 +Sg+Loc+Use/Circ:%>dis K ;   !
 +Sg+Com+Use/Circ:%>dijn K ;  !
 +Sg+Ess+Use/Circ:%>din K ;   !
 +Pl+Nom+Use/Circ:%>dat K ; !
 +Pl+Gen+Use/Circ:%>dijd9 K ; !
 +Pl+Acc+Use/Circ:%>dijd9 K ; !
 +Pl+Ill+Use/Circ:%>dijdda K ; !
 +Pl+Loc+Use/Circ:%>dijn       K ; !
 +Pl+Com+Use/Circ:%>digujn  K ; !
 
 LEXICON ARABICCASECOLL							!^C^
 +Sg+Gen+Use/Circ:%>sa K ;  !
 +Sg+Acc+Use/Circ:%>sa K ;  !
 +Sg+Ill+Use/Circ:%>sij K ; !
 +Sg+Loc+Use/Circ:%>sis K ;   !
 +Sg+Com+Use/Circ:%>sijn K ;  !


! The Roman numerals !
! ------------------ !

LEXICON ROMAN                                !^C^
 +Use/Circ: ROM-THOUSAND ;                             !
 +Use/Circ: ROM-HUNDRED ;                             !
 +Use/Circ: ROM-TEN ;                                 !
 +Use/Circ: ROM-ONE ;                                 !

LEXICON ROM-THOUSAND                          !^C^
 M+Use/Circ:M ROM-THOUSAND-TAG;                     !
 MM+Use/Circ:MM ROM-THOUSAND-TAG;                     !
 MMM+Use/Circ:MMM ROM-THOUSAND-TAG;                     !
 MMMM+Use/Circ:MMMM ROM-THOUSAND-TAG;                 !
 MMMMM+Use/Circ:MMMMM ROM-THOUSAND-TAG;                 !

LEXICON ROM-THOUSAND-TAG                    !^C^
 +Use/Circ: ROMNUMTAG ;                             !
 +Use/Circ: ROM-HUNDRED ;                             !
 +Use/Circ: ROM-TEN ;				!
 +Use/Circ: ROM-ONE ;				!
 +Use/Circ: ROM-SPLIT ;                             !

LEXICON ROM-HUNDRED                            !^C^
 C+Use/Circ:C ROM-HUNDRED-TAG;                     !
 CC+Use/Circ:CC ROM-HUNDRED-TAG;                     !
 CCC+Use/Circ:CCC ROM-HUNDRED-TAG;                     !
 CD+Use/Circ:CD ROM-HUNDRED-TAG;                     !
 D+Use/Circ:D ROM-HUNDRED-TAG;                     !
 DC+Use/Circ:DC ROM-HUNDRED-TAG;                     !
 DCC+Use/Circ:DCC ROM-HUNDRED-TAG;                     !
 DCCC+Use/Circ:DCCC ROM-HUNDRED-TAG;                     !
 CM+Use/Circ:CM ROM-HUNDRED-TAG;                     !

LEXICON ROM-HUNDRED-TAG                        !^C^
 +Use/Circ: ROMNUMTAG ;                             !
 +Use/Circ: ROM-TEN ;                                 !
 +Use/Circ: ROM-ONE ;				!
 +Use/Circ: ROM-SPLIT ;                             !

LEXICON ROM-TEN                                !^C^
 X+Use/Circ:X ROM-TEN-TAG;                         !
 XX+Use/Circ:XX ROM-TEN-TAG;                         !
 XXX+Use/Circ:XXX ROM-TEN-TAG;                         !
 XL+Use/Circ:XL ROM-TEN-TAG;                         !
 L+Use/Circ:L ROM-TEN-TAG;                         !
 LX+Use/Circ:LX ROM-TEN-TAG;                         !
 LXX+Use/Circ:LXX ROM-TEN-TAG;                         !
 LXXX+Use/Circ:LXXX ROM-TEN-TAG;                         !
 XC+Use/Circ:XC ROM-TEN-TAG;                         !

LEXICON ROM-TEN-TAG                            !^C^
 +Use/Circ: ROMNUMTAG ;                             !
 +Use/Circ: ROM-ONE ;                                 !
 +Use/Circ: ROM-SPLIT ;                             !

LEXICON ROM-ONE                                !^C^
 I+Use/Circ:I ROM-ONE-TAG;                         !
 II+Use/Circ:II ROM-ONE-TAG;                         !
 III+Use/Circ:III ROM-ONE-TAG;                         !
 IV+Use/Circ:IV ROM-ONE-TAG;                         !
 V+Use/Circ:V ROM-ONE-TAG;                         !
 VI+Use/Circ:VI ROM-ONE-TAG;                         !
 VII+Use/Circ:VII ROM-ONE-TAG;                         !
 VIII+Use/Circ:VIII ROM-ONE-TAG;                         !
 IX+Use/Circ:IX ROM-ONE-TAG;                         !

LEXICON ROM-ONE-TAG                            !^C^
 +Use/Circ: ROMNUMTAG ;                             !
! +N: ROMNUMTAG ;                         !^C^ !The Olav viđeš fix (Roman V now gets A)
 +Use/Circ: ROM-SPLIT ;                             !

! Here, we split the Roman numerals, in order to account for cases like "Kapihtal II-IV".
! We may send this first part directly to ROM-TAG below (and get the +Num tag), or we may
! send them through a second loop, identical to the first one, but marked wit "2" (the lexica
! are called 2ROMAN, etc. We do this instead of making a loop, since we do not want cases
! like "II-IV-VI-VII-IX". If that should turn out to be a good idea, a loop would do the
! trick.

LEXICON ROM-SPLIT                            !^C^
 +Use/Circ:%- 2ROMAN ; ! II-VI, etc.                    !


! Here goes loop 2.

LEXICON 2ROMAN                                !^C^
 +Use/Circ: 2ROM-THOUSAND ;                         !
 +Use/Circ: 2ROM-HUNDRED ;                             !
 +Use/Circ: 2ROM-TEN ;                                  !
 +Use/Circ: 2ROM-ONE ;                                  !

LEXICON 2ROM-THOUSAND                       !^C^
 M+Use/Circ:M 2ROM-THOUSAND-TAG;                     !
 MM+Use/Circ:MM 2ROM-THOUSAND-TAG;                     !
 MMM+Use/Circ:MMM 2ROM-THOUSAND-TAG;                 !
 MMMM+Use/Circ:MMMM 2ROM-THOUSAND-TAG;                 !
 MMMMM+Use/Circ:MMMMM 2ROM-THOUSAND-TAG;                 !

LEXICON 2ROM-THOUSAND-TAG                    !^C^
 +Use/Circ: ROMNUMTAG ;                             !
 +Use/Circ: 2ROM-HUNDRED ;                             !
 +Use/Circ: 2ROM-TEN ;				   !
 +Use/Circ: 2ROM-ONE ;				!

LEXICON 2ROM-HUNDRED                        !^C^
 C+Use/Circ:C 2ROM-HUNDRED-TAG;                     !
 CC+Use/Circ:CC 2ROM-HUNDRED-TAG;                     !
 CCC+Use/Circ:CCC 2ROM-HUNDRED-TAG;                     !
 CD+Use/Circ:CD 2ROM-HUNDRED-TAG;                     !
 D+Use/Circ:D 2ROM-HUNDRED-TAG;                     !
 DC+Use/Circ:DC 2ROM-HUNDRED-TAG;                     !
 DCC+Use/Circ:DCC 2ROM-HUNDRED-TAG;                     !
 DCCC+Use/Circ:DCCC 2ROM-HUNDRED-TAG;                 !
 CM+Use/Circ:CM 2ROM-HUNDRED-TAG;                     !

LEXICON 2ROM-HUNDRED-TAG                    !^C^
 +Use/Circ: ROMNUMTAG ;                             !
 +Use/Circ: 2ROM-TEN ;                                 !
 +Use/Circ: 2ROM-ONE ;				!
LEXICON 2ROM-TEN                               !^C^
 X+Use/Circ:X 2ROM-TEN-TAG;                           !
 XX+Use/Circ:XX 2ROM-TEN-TAG;                          !
 XXX+Use/Circ:XXX 2ROM-TEN-TAG;                         !
 XL+Use/Circ:XL 2ROM-TEN-TAG;                          !
 L+Use/Circ:L 2ROM-TEN-TAG;                           !
 LX+Use/Circ:LX 2ROM-TEN-TAG;                          !
 LXX+Use/Circ:LXX 2ROM-TEN-TAG;                         !
 LXXX+Use/Circ:LXXX 2ROM-TEN-TAG;                        !
 XC+Use/Circ:XC 2ROM-TEN-TAG;                          !

LEXICON 2ROM-TEN-TAG                           !^C^
 +Use/Circ: ROMNUMTAG ;                               !
 +Use/Circ: 2ROM-ONE ;                                 !

LEXICON 2ROM-ONE                               !^C^
 I+Use/Circ:I 2ROM-ONE-TAG;                           !
 II+Use/Circ:II 2ROM-ONE-TAG;                          !
 III+Use/Circ:III 2ROM-ONE-TAG;                         !
 IV+Use/Circ:IV 2ROM-ONE-TAG;                         !
 V+Use/Circ:V 2ROM-ONE-TAG;                           !
 VI+Use/Circ:VI 2ROM-ONE-TAG;                          !
 VII+Use/Circ:VII 2ROM-ONE-TAG;                         !
 VIII+Use/Circ:VIII 2ROM-ONE-TAG;                        !
 IX+Use/Circ:IX 2ROM-ONE-TAG;                          !

LEXICON 2ROM-ONE-TAG                           !^C^
 +Use/Circ: ROMNUMTAG ;                               !

LEXICON ROMNUMTAG                              !^C^
 +Num+Nom+Use/Circ:%> # ;                              !
 +Num+Gen+Use/Circ:%> # ;                              !
 +Num+Acc+Use/Circ:%> # ;                              !
 +A+Ord+Use/Circ:%.%> # ;                              ! !III. as ordinal.
 +A+Ord+Use/Circ:%> # ;                                ! !Looking for trouble...
 +Num+Use/Circ:%: ROMNUMTAGOBL ;                     !
 +Num+Use/Circ:'7 ROMNUMTAGOBL ;                     !
 +Num+Use/Circ:%- ROMNUMTAGOBL ;                     !
 +Num+Use/Circ:%´ ROMNUMTAGOBL ;                     !
! +Num:   ROMNUMTAGOBL ;                     !^C^

LEXICON ROMNUMTAGOBL                           !^C^
 +Gen+Use/Sub+Use/Circ:%>a # ; ! ! But here 123a 123
 +Acc+Use/Sub+Use/Circ:%>a # ; !                                 !
 +Ill+Use/Circ:%>i # ;                                  ! 
 +Ill+Use/Sub+Use/Circ:%>ij # ; !                                !
 +Ill+Use/Sub+Use/Circ:%>áj # ; !                                !
 +Loc+Use/Circ:%>s # ;                                  !
 +Com+Use/Circ:%>in # ;                                 !
 +Ess+Use/Circ:%>n # ;                                  !




! A final section with some isolated numeral expresssions !
! ------------------------------------------------------- !


LEXICON ISOLATED-NUMEXP                        !^C^
 ½+Num+Use/Circ:½ # ;                                 !
 ¹+Num+Use/Circ:¹ # ;                                 !
 ²+Num+Use/Circ:² # ;                                 !
 ³+Num+Use/Circ:³ # ;                                 !
 ¼+Num+Use/Circ:¼ # ;                                 !
¾+Num:¾ # ;
!Distributed under the terms of the GNU General Public License version 2 
! or any later version.

! ============================= !
! File containing abbreviations !
! ============================= !

! Lexica for adding tags and periods
! ----------------------------------

! Splitting in 4 groups, because of the preprocessor
! - - - - - - - - - - - - - - - - - - - - - - - - - 

LEXICON Abbreviation
 ITRAB ; 
 TRNUMAB ;
 TRAB ; 
 NOAB ; 

! Now splitting according to POS, and according to dot or not
! - - - - - - - - - - - - - - - - - - - - - - - - - - - - - -

! First collecting POS info, *-noun, *-adv, etc.
! Also splitting when in doubt: -noun-adj => -noun and -adj
! Then pointing to two contlexes, a dot-one and a non-dot-one.

LEXICON ab ! No POS, don't know what pos
 ab-nodot ;
 ab-dot ;

! Some of these POS
!LEXICON ab-noun-adj
! ab-noun ;
! ab-adj ;

LEXICON ab-dot-noun-adj
 ab-dot-noun ;
 ab-dot-adj ;

LEXICON ab-noun
 ab-nodot-noun ;
 ab-dot-noun ;

LEXICON ab-adj
 ab-nodot-adj ;
 ab-dot-adj ;

LEXICON ab-adv
 ab-nodot-adv ;
 ab-dot-adv ;

LEXICON ab-num
 ab-nodot-num ;
 ab-dot-num;

!still not in use.
!LEXICON ab-cc
!ab-nodot-cc ;
!ab-dot-cc ;


! Here come POS and Case tags, and no period.

LEXICON ab-nodot-noun ! The bulk 
 +N+ABBR+Attr:%> # ; ! no period, that is. 
 +N+ABBR+Nom:%> # ; ! no period, that is.
 +N+ABBR+Acc:%> # ; ! no period, that is.
 +N+ABBR+Gen:%> # ; ! no period, that is.
 +N+ABBR+Ill:%>%:i # ; ! no period, that is.
 +N+ABBR+Loc:%>%:s # ; ! no period, that is.
 +N+ABBR+Com:%>%:in # ; ! no period, that is.
 +N+ABBR+Ess:%>%:n # ; ! no period, that is.
 +N+ABBR+Ill+Use/Sub:%>%:ii # ; ! no period, that is. !
 +N+ABBR+Loc+Use/Sub:%>%:as # ; ! no period, that is. !
 +N+ABBR+Com+Use/Sub:%>%:ain # ;! no period, that is. !
 +N+ABBR+Ess+Use/Sub:%>%:an # ; ! no period, that is. !
 +N+ABBR:%>%- RAbbr ;

LEXICON ab-nodot-adj
!+ABBR:%> # ; ! no period, that is.
 +A+ABBR+Attr:%> # ; ! no period, that is. 
 +A+ABBR+Nom:%> # ; ! no period, that is.
 +A+ABBR+Acc:%> # ; ! no period, that is.
 +A+ABBR+Gen:%> # ; ! no period, that is.
 +A+ABBR:%>%- RAbbr ;

LEXICON ab-nodot-adv
! +ABBR:%> # ; ! no period, that is.
 +Adv+ABBR:%> # ; ! Adv without case, consider this.
! +Adv+ABBR+Attr:%> # ; ! no period, that is. 
! +Adv+ABBR+Nom:%> # ; ! no period, that is.
! +Adv+ABBR+Acc:%> # ; ! no period, that is.
! +Adv+ABBR+Gen:%> # ; ! no period, that is.
! +Adv+ABBR:%>%- RAbbr ;
 
 LEXICON ab-nodot-num
!+ABBR:%> # ; ! no period, that is.
 +Num+ABBR+Nom:%> # ; ! no period, that is.
 +Num+ABBR+Acc:%> # ; ! no period, that is.
 +Num+ABBR+Gen:%> # ; ! no period, that is.
 +Num+ABBR:%>%- RAbbr ;


! Still not in use.
!LEXICON ab-nodot-cc
! +ABBR+CC:%> # ; ! no period, that is. 

LEXICON ab-nodot ! default
!+ABBR:%> # ; ! no period, that is.
 +ABBR+Attr:%> # ; ! no period, that is. 
 +ABBR+Nom:%> # ; ! no period, that is.
 +ABBR+Acc:%> # ; ! no period, that is.
 +ABBR+Gen:%> # ; ! no period, that is.
 +ABBR:%>%- RAbbr ;


! Here come POS and Case tags, with the period added.

LEXICON ab-dot ! Default
 +ABBR+Attr:%.%> # ; 
 +ABBR+Nom:%.%> # ; 
 +ABBR+Acc:%.%> # ; 
 +ABBR+Gen:%.%> # ; 

LEXICON ab-dot-noun ! This is the lexicon for abbrs that must have a period.
 +N+ABBR+Attr:%.%> # ; 
 +N+ABBR+Nom:%.%> # ; 
 +N+ABBR+Acc:%.%> # ; 
 +N+ABBR+Gen:%.%> # ; 
 +N+ABBR+Ill:%.%>%:i # ; 
 +N+ABBR+Loc:%.%>%:s # ; 
 +N+ABBR+Com:%.%>%:in # ; 
 +N+ABBR+Ess:%.%>%:n # ; 
 +N+ABBR+Ill+Use/Sub:%.%>%:ii # ; !
 +N+ABBR+Loc+Use/Sub:%.%>%:as # ; !
 +N+ABBR+Com+Use/Sub:%.%>%:ain # ; !
 +N+ABBR+Ess+Use/Sub:%.%>%:an # ; !
 +N+ABBR:%>%- RAbbr ;

! The idea is that the nominal ones may have case, like e.g. P.E.N. 

LEXICON ab-dot-adj ! This is the lexicon for abbrs that must have a period.
! +ABBR:%.%> # ; 
 +A+ABBR+Attr:%.%> # ; 
 +A+ABBR+Nom:%.%> # ; 
 +A+ABBR+Acc:%.%> # ; 
 +A+ABBR+Gen:%.%> # ; 
 
LEXICON ab-dot-adv ! This is the lexicon for abbrs that must have a period.
 +Adv+ABBR:%.%> # ; ! Adv without case.
 
LEXICON ab-dot-num ! This is the lexicon for abbrs that must have a period.
! +ABBR:%.%> # ; 
 +Num+ABBR+Nom:%.%> # ; 
 +Num+ABBR+Acc:%.%> # ; 
 +Num+ABBR+Gen:%.%> # ; 

LEXICON ab-dot-cc
 +CC+ABBR:%.%> # ; 


! Then, as an afterthought, come our two verbs, gč. and vrd.

LEXICON ab-verb ! A lexicon for "gč." and perhaps also other abbreviated verbs.
 ab-dot-verb ;
 ab-nodot-verb ;
 ab-dot-IVprfprc ;

LEXICON ab-dot-verb
 +V+ABBR+TV+Imprt:%.%> # ; ! Period.

LEXICON ab-nodot-verb 
 +V+ABBR+TV+Imprt:%> # ; ! No period.
! # ;
 
! riegádan:

LEXICON ab-dot-IVprfprc 
 +V+ABBR+IV+PrfPrc:%.%> # ; ! Period.
 
 

 
! The abbreviation lexicon itself
! -------------------------------



! =============================================== !
! Intransitive abbreviations !
! =============================================== !

LEXICON ITRAB

! List the beginning of the alphabet, !
! in order to account for numbering !
! of paragraphs etc. !

!dm2 ab-nodot-noun ;
!du ab ; ! try to get both, failed. !
!du ab-dot ; !
!kg:kg3 ab-nodot-noun ; !
!km2 ab-nodot-noun ; !^C^
!km:km3 ab-nodot-noun ; !
!m2 ab-nodot-noun ; !^C^
!m3 ab-nodot-noun ; !^C^ ! This one should be tested
!mm2 ab-nodot-noun ; !^C^
 1p+Use/Circ:1p ab-noun; ! !
 2p+Use/Circ:2p ab-noun; ! !
 3p+Use/Circ:3p ab-noun; ! !
 a+Use/Circ:a ab; !adjektiiva ! !
 a.-g+Use/Circ:a.-g ab-dot-noun; !
ref ab-dot-noun ;
 a./g+Use/Circ:a./g ab-dot-noun; !
abess:ab^ess9 ab-noun ;
abl ab-noun ;
ab^str ab-adj ;
adess:ad^ess9 ab-noun ;
adj ab-noun ;
adv ab-noun ;
advl ab-noun ;
affekt ab-adj ;
akk ab-noun ;
 akk/gen+Use/Circ:akk/gen ab-noun; !
akt ab ;
all ab-noun ;
 am ab-dot ; !
 anat ab-dot-adj ; !anatomalaš !
att ab-noun ;
attr ab-noun ;
 bearj+Use/Sub:bearj9 ab-dot-noun ; ! !Bearjadat
 bearjad+Use/Sub:bearjad9 ab-dot-noun ; !
 bear ab-nodot-noun ; !Bearjadat
 bfr ab-nodot ; !
 biehttalanh ab-dot-noun ; !
a.D ab-dot-noun ;
at ab-dot-noun ;
can ab-dot-noun ;
kan ab-dot-noun ;
fob:fob9 ab-nodot-noun ;
gl.res ab-dot-noun ;
gt ab-dot-noun ;
ie ab-nodot-noun ;
Jak ab-dot-noun ;
kat ab-dot-noun ;
kl ab-dot-noun ;
korr ab-dot-noun ;
kons ab-dot-noun ;
kto ab-dot-noun ;
lc ab-nodot-noun ;
lab ab-dot-noun ;
vt ab-nodot-noun ;
govvalab ab-dot-noun ;
lat ab-dot-noun ;
doavttirgrádastip ab-dot-noun ;
liks ab-nodot-noun ;
lix ab-nodot-noun ;
lingv ab-dot-noun ;
log ab-dot-noun ;
med ab-dot-noun ;
miner ab-dot-noun ;
mod ab-dot-noun ;
mod ab-nodot-noun ;
mp ab-nodot-noun ;
nd ab-dot ;
neg ab-dot-noun ;
nto ab-dot-noun ;
obsol ab-dot-noun ;
op ab-dot-noun ;
ord ab-dot-noun ;
oss ab-dot-noun ;
pa ab-dot-noun ;
par ab-dot-noun ;
part.prf ab-dot-noun ;
pass ab-dot-noun ;
pm ab-dot-noun ;
pos ab-dot-noun ;
post ab-dot-noun ;
pp ab-dot-noun ;
ps ab-nodot-noun ;
pt ab-dot-noun ;
pts ab-dot-noun ;
pta ab-nodot-noun ;
rbl ab-nodot-noun ;
reg ab-dot-noun ;
rek ab-dot-noun ;
sch ab-nodot-noun ;
sfr ab-nodot-noun ;
sic ab-dot-noun ;
sivil#ing ab-dot-noun ;
st ab-dot-noun ;
st.dieđ ab-dot-noun ;
p.b ab-dot-noun ;
st.prp ab-dot-noun ;
tlg ab-dot-noun ;
vol ab-dot-noun ;
vulg ab-dot-noun ;
yd:yd9 ab-nodot-noun ;
biol ab-dot-adj ; 
bot ab-dot-adj ; 
Eftf ab-nodot-noun ;
Bq ab-nodot-noun ; 
bto ab-dot ; 
ráŋggáštusč ab-dot-noun ;
ráŋggáštč ab-dot-noun ;
 c+Use/Circ:c ab; ! 
 c/o+Use/Circ:c/o ab-nodot; ! 
 ca ab-dot ; !
 cal ab ; !
 can$+Use/Circ:can$ ab-nodot; ! !
 et ab-nodot ; !
alii ab-nodot-noun ;
 cc ab-dot ; !
 cea ab-dot-noun ; !
 cg ab-nodot-noun ; !
 cl ab-nodot-noun ; !
 cm ab-nodot-noun ; !
cm3 ab-nodot-noun ;
 cos ab-nodot-noun ; !
 cot ab-nodot-noun ; !
co2 ab-nodot-noun ;
 C% U% L8R ab-nodot ; !
 d+Use/Circ:d ab; ! !
 daa ab-nodot ; !
!dat ab-dot-noun ; ! more important is dat = this
 dB ab-nodot ; !
dea ab-dot-noun ;
 dearvvašvuođaoss:dearvvašvuođaoss9 ab-dot-noun ; !Dearvvašvuođaossodat
dearvvašvuođaosd ab-dot-noun ;
 ded ab-dot-noun ; !
dem:dem9 ab ;
 dept ab-dot-noun ; !
 dg ab-nodot ; !
 dhj ab-dot ; !
 Dj ab-nodot-noun ; !disc jockey
 dl ab-nodot-noun ; !
 dm:dm9 ab-nodot-noun ; !desimehtar
dm2 ab-nodot-noun ;
dm² ab-nodot-noun ;
dm3 ab-nodot-noun ;
dm³ ab-nodot-noun ;
 do ab-dot ; !
 doaimm:doaimm9 ab-dot-noun ; !
 dual ab-dot-noun ; !dualis
dub ab-dot ;
 duor ab-nodot-noun ; !Duorastat
parl ab-dot-noun ;
 vuos ab-nodot-noun ; !vuosárga
 maŋ ab-nodot-noun ; !máŋŋebárga
 mán ab-nodot-noun ; !mánnodat
 dis ab-nodot-noun ; !disdat
 duorast+Use/Sub:duorast ab-dot-noun; !
!dus ab-dot ; ! loc of pron
 e+Use/Circ:e ab; ! !
 eanadoallolávd ab-dot-noun ; !
eaŋg ab-dot-noun ;
ess:ess9 ab-noun ;
estteg ab-dot-noun ;
 etc ab-dot-adv ; !
 euf ab-dot ; !
 f+Use/Circ:f ab; ! !
 f+Use/Circ:f ab-dot; ! !
 fac ab-dot-noun ; !
 ff ab ; !
 Fim+Use/Sub:Fim ab-nodot-noun; !
fin ab ;
 fol ab-dot ; !
 fr ab ; !
 fuolahus#osd ab-dot-noun ; !
anestesiija#osd ab-dot-noun ;
liike#osd ab-dot-noun ;
sis#dávda#osd ab-dot-noun ;
boras#dávda#osd ab-dot-noun ;
bargiid#osd ab-dot-noun ;
leasme#dávda#osd ab-dot-noun ;
røntgen#osd ab-dot-noun ;
čotta#osd ab-dot-noun ;
fuom:fuom9 ab ;
 g+Use/Circ:g ab; ! !
 gaskkav+Use/Sub:gaskkav ab-dot-noun; ! !gaskkavahkku
 gaskav+Use/Sub:gaskav ab-dot-noun; !
 gask:gask9 ab-nodot-noun ; !gaskavahkku
dii.oahp ab-dot-noun ;
ov.sk.oahp ab-dot-noun ;
gen ab-noun ;
 geogr ab-dot-adj ; !geografiijas !
 geom ab-dot-adj ; !geometrihkala !š
ger ab-dot ;
 ggl ab-dot ; !
ggl.cea ab-dot ;
 gl ab-dot ; !
 gl.rs ab-dot ; !
 goall ab-dot-noun ; !Goallossátni
 Gastro#lab ab-dot-noun ; !Org Gastrolaboratoria
Vahát#lab ab-dot-noun ;
Nagir#lab ab-dot-noun ;
 Geađge#njár ab-nodot-noun ; !Geađgenjárga
 Guovdag ab-dot-noun ; !Plc Guovdageaidnu !
 Guovdg ab-dot-noun ; !Plc Guovdageaidnu !
GWh ab-nodot-noun ;
 guovl ab-dot-noun ; !
 h+Use/Circ:h ab; ! !
ha ab-nodot ;
 Hedm ab-dot-noun ; !Plc Hedmark
 hg ab-nodot-noun ; !
 hl ab-nodot-noun ; !
 hárv ab-dot ; !hárvenaš, hárvenaččat
Hz ab-nodot-noun ;
 i+Use/Circ:i ab; ! !
 ib:ib9 ab-nodot ; !
 ibid:ibid9 ab-nodot ; !
id:id9 ab-nodot-noun ;
P.S ab-dot ;
id ab-dot-noun ;
ID ab-nodot-noun ;
ID ab-dot-noun ;
ill ab-noun ;
imp ab-noun ;
impers ab-dot ;
impf ab ;
imprt ab-noun ;
ind ab-noun ;
indekl ab-dot ;
inf ab ;
info ab-nodot-noun ;
 ing ab-dot-noun ; !
instr ab ;
interr:interr9 ab-dot-adj ;
intr ab-dot-adj ;
ipmilbálv ab-dot-noun ;
 j.d ab-dot ; !
 j.d.s ab-dot ; !
 j.e ab-dot ; !
 j.s ab-dot ; !
j.v ab-dot-adv ;
 jd ab-dot ; !
 jdd ab-dot ; !
 je ab-dot ; !
 jed ab-dot ; !
jk1 ab-nodot ;
jk2 ab-nodot ;
 jna ab-adv ; !ja nu ain !
 jnv ab-adv ; !
journ ab-dot ;
Kp ab-dot ;
 jr ab-dot-noun ; !junior
 js ab-dot ; !
 jur ab-dot-adj ; !juridihkalaš !
 jv ab ; !
 kb/s ab-nodot-noun ; !kilobytes per second
 kb ab-nodot-noun ; !kilobyte
Kbh ab-nodot-noun ;
kg ab-nodot-noun ;
 kHz ab-nodot-noun ; !
km ab-nodot-noun ;
km2 ab-nodot-noun ;
km² ab-nodot-noun ;
km3 ab-nodot-noun ;
km³ ab-nodot-noun ;
wo ab-nodot ;
kom:kom9 ab ;
komp ab-noun ;
kond ab-noun ;
konj ab-noun ;
 konkr ab-dot-adj; !konkrehta
 Kr ab-noun ; !
kV ab-nodot ;
kvm ab-nodot ;
kW ab-nodot-noun ;
kWh ab-nodot-noun ;
 l+Use/Circ:l ab-dot-noun; !
lm ab-nodot ;
Lohk ab-dot ;
 lok ab-dot-noun ; !lokatiiva
 lp ab-dot-noun ; !laktapartihkkal
 lád ab-dot-noun ; !lassiárvodivat
 lávv+Use/Sub:lávv ab-dot-noun; !Lávvardat !
 láv ab-nodot-noun ; !Lávvardat
 lávvord+Use/Sub:lávvord9 ab-dot-noun ; !
 Muf ab-noun ; !Musikk i Finnmark
 m+Use/Circ:m ab-noun; !
m.fl ab-dot-noun ;
 matem ab-dot-adj ; !matematihkalaš
mearrid ab-dot ;
Mellom^vn ab-nodot-noun ;
mg ab-nodot-noun ;
MHz ab-nodot-noun ;
milj ab-num ;
miljo ab-dot-num ;
 mill ab-num ; !This is used also with dot
mKr ab-dot-noun ;
ml ab-noun ;
!mm ab-dot-noun ;
mm ab-nodot-noun ;
mm2 ab-nodot-noun ;
mm² ab-nodot-noun ;
mm3 ab-nodot-noun ;
mm³ ab-nodot-noun ;
mrd ab-num ;
!mus ab-dot-noun ; !musihkka, but Loc of pron
mV ab-nodot-noun ;
mW ab-nodot-noun ;
m2 ab-nodot-noun ;
m² ab-nodot-noun ;
m3 ab-nodot-noun ;
m³ ab-nodot-noun ;
máŋggaidl ab-dot ; 
nom:nom9 ab-noun ;
 NewZ ab-dot-noun ; !New Zealand
 njukč+Use/Sub:njukč ab-noun; ! !njukčamánnu
 o.Kr ab-dot-adv ; !Does this exist?
o.s ab-dot-noun ;
obj ab-noun ;
od.prp ab-dot-noun ;
oss.jođ ab-dot-noun ;
ped.jođ ab-dot-noun ;
oKr ab-dot-adv ;
 ol ab-dot-noun ; !ovttaidlohku
op.cit ab-dot-noun ;
osd ab-dot-noun ;
ovttaidl ab-dot-noun ;
ovttaj ab-dot-adj ;
ovttajie ab-dot-adj ;
ovttajien ab-dot-adj ;
P.E.N ab-dot-noun ;
 part ab-dot-noun ; !partihkkal
 partit ab-dot-noun ; !partitiiva
 pc ab-noun ; !personal computer
perf ab-dot-noun ;
 perš ab-dot-noun ; !peršuvdna
pers ab-dot-noun ;
pf ab-dot-noun ;
pH ab-nodot-noun ;
phil ab-dot-noun ;
philos ab-dot-noun ;
pl ab-dot-noun ;
postp ab-dot-noun ;
pot ab-noun ;
pr ab-dot ;
prep ab-dot-noun ;
pres ab-noun ;
pret ab-noun ;
prf ab-dot-noun ;
prol ab-dot-noun ;
pron ab-dot-noun ;
prot ab-dot-noun ;
prs ab-dot-noun ;
prt ab-noun ;
prv ab-dot-noun ;
pst ab-noun ;
pvc ab-nodot ;
refl ab-adj ;
rel ab-dot-noun ;
 relat ab-dot-adj ; !relatiiva
relig ab-dot-noun ;
res ab-dot ;
rskr ab-dot-noun ;
ru ab-noun ;
ruoŧag ab-dot-noun ;
ry ab-noun ;
s.v ab-dot ;
sek ab-noun ;
sg ab-dot ;
sign ab-noun ;
 skábm+Use/Sub:skábm9 ab-noun ; ! !Skábmamánnu
 skáb:skáb9 ab-nodot-noun ; !Skábmamánnu
sl ab-dot ;
Slalom^vn ab-nodot-noun ;
 sotn ab-nodot-noun ; !Sotnabeaivi
spd ab-dot-noun ;
 Spd ab-dot-noun ; !
stip ab-dot-noun ;
subj ab-noun ;
subst ab-noun ;
 suoi ab-nodot-noun ; !Suoidnemánnu
 suoidn+Use/Sub:suoidn ab-noun; !Suoidnemánnu !
sup ab-dot-noun ;
 sátnečilg ab-dot-noun ; !
tabl ab-dot-noun ;
 tan ab-noun ; !tangeansa
 temp ab-dot-noun ; !temporála
trans ab-dot-noun ;
transl ab-dot-noun ;
uŋgárg ab-dot-noun ;
UiB ab-nodot-noun ;
UiO ab-nodot-noun ;
UiT ab-nodot-noun ;
vk ab-nodot ;
vsu ab-dot-noun ;
 Vuorká#ášše#nr ab-dot-noun ; !
váldolávdeg ab-dot-noun ; 
 á+Use/Circ:á ab; ! !
 áššejođih:áššejođih9 ab-noun ; !
 Áššemeannud ab-dot-noun ; !
 Ášše#nr ab-dot-noun ; !
 č+Use/Circ:č ab; ! !
 č.ortn ab-dot-noun ; !
čilg ab-dot-noun ;
 čs ab-dot ; !
 đ+Use/Circ:đ ab; ! !
 k+Use/Circ:k ab; ! !
 n+Use/Circ:n ab; ! !
 o+Use/Circ:o ab; ! !
 p+Use/Circ:p ab; ! !
 q+Use/Circ:q ab; ! !
 t+Use/Circ:t ab; ! !
 u+Use/Circ:u ab; ! !
 v+Use/Circ:v ab; ! !
 w+Use/Circ:w ab; ! !
 x+Use/Circ:x ab; ! !
 y+Use/Circ:y ab; ! !
 z+Use/Circ:z ab; ! !

! This set has been moved to acr-sme-lex.txt
! under LEXICON smallacro! IK

! Here comes a set of acronyms, but
! since they mix small and capital
! letters, they are listed here, and
! not generated in acr-sme-lex.txt

!Art ab-nodot ;
!Bb:Bb9 ab-nodot ;
!Bbl ab-nodot ; !Bargobirašlávdegoddi
!DnB:DnB9 ab-nodot-noun ;
!Dssn:Dssn9 ab-nodot ;
!FBb ab-nodot-noun ;
!FGb ab-nodot ;
!Flf ab-nodot ;
!FoU ab-nodot ;
!Gb ab-nodot ; !Guovddášbellodat
!Ger ab-dot-noun ;
!ImO ab-nodot-noun ;
!Jd ab-nodot-noun ;
!Ji ab-nodot-noun ;
!K-ent ab-nodot-noun ; !Kåfjord Entertainment
!KBb ab-nodot ; !Kárášjoga Bargiidbellodat
!KoKo ab-nodot ; !Sirkkus KoKo
!KoKS ab-nodot ;
!KrÁ ab-nodot ;
!KáB ab-nodot-noun ;
!LaW ab-nodot ;
!LuW ab-nodot ;
!MiF ab-nodot ; !Musikk i Finnmark
!Med-fak ab-nodot-noun ;
!MuVá ab-nodot-noun ;
!NgL ab-nodot ;
!NoKTuRNL ab-nodot ; 
!Norfu ab-nodot ;
!Or ab-nodot-noun ;
!Rp:Rp9 ab-nodot ;
!Sf ab-nodot-noun ;
!SfB ab-nodot ;
!SfF ab-nodot ;
!Sfruo ab-nodot ;
!SMSAm ab-nodot-noun ;
!StA ab-nodot ;
!SáB ab-nodot-noun ;
!SvJT:SvJT9 ab-nodot ;
!UiB:UiB9 ab-nodot-noun ;
!UiO ab-nodot-noun ;
!UiT ab-nodot-noun ;
!UiTø ab-nodot-noun ;
!Gwh:Gwh9 ab-nodot ;

! ============================================================ !
! Abbreviations that are not treated as abbreviations !
! at the end of the sentence !
! ============================================================ !

LEXICON NOAB
! This class contains homonyms, which are both intransitive 
! abbreviations and normal words. The abbreviation usage
! is less common and thus only the occurences in the middle of
! the sentnece can be considered as true cases.

 du ab-dot-noun ; !dualis


! ============================================================ !
! Abreviations who are transitive in front of numerals !
! ============================================================ !

LEXICON TRNUMAB
! For abbrs for which numerals are complements, but other
! words not necessarily are. This group treats arabic numerals as
! if it were transitive but letters as if it were intransitive.
! TODO: Bug the fact that these abbrs do not distinguish between
! cap and small letters, whereast he ITRAB ones do.



 Apd ab-dot-noun ; !
Aut ab-nodot-noun ;
bie ab-dot-noun ;
 Bnr ab-dot-noun ; !
Dnr ab-noun ;
Enr ab-noun ;
Gielda#nr ab-dot-noun ;
 Gnr ab-noun ; !
 Kilde#gt ab-dot-noun ; !Kildegata
Kommune#nr ab-dot-noun ;
 Pb ab-noun ; ! Postbox 
Poasta#nr ab-dot-noun ;
Post#nr ab-dot-noun ;
Rg ab-nodot-noun ;
 Rt ab-dot-noun ; !
 S.nr ab-noun ; !
Searvg.ped:Searvg.ped9 ab-nodot-noun ;
Suohkan#nr ab-dot-noun ;
Sál ab-noun ;
Kor ab-noun ;
Tess:Tess9 ab-noun ;
 O.nr ab-noun ; !
Ášše#nr ab-dot-noun ;
 alm ab-dot-adj ; !
anr ab-noun ;
bet ab-dot-noun ;
 b.c ab-dot ; !b.c. 18-22
 bc ab-dot ; !bc. 30-42
 bnr ab-noun ; !
 čk ab-dot ; !
djd ab-dot-noun ;
 dmu ab-nodot-noun ; !diibmu
ds ab-dot-noun ;
enr ab-noun ;
fnr ab-noun ;
fáksa#nr ab-dot-noun ;
 gnr ab-dot-noun ; !
 j+Use/Circ:j ab-dot; ! !
 jnr ab-dot-noun ; !
 kap:kap9 ab-nodot-noun ; !
 kap ab-dot-noun ; !
 kr ab-noun ; !
lnr ab-noun ;
mátke#tlf ab-dot-noun ;
njuolggo#tlf ab-dot-noun ;
mk ab-noun ;
mob:mob9 ab-noun ;
nr ab-noun ; 
org.nr ab-dot-noun ;
Pk ab-dot-noun ;
pgf ab-dot-noun ;
 rieg ab-dot-IVprfprc ; !riegádan
rievd ab-dot ;
rskr ab-dot-noun ;
 s+Use/Circ:s ab-noun; ! !
spr ab-dot-noun ;
!su ab-dot-adv ; ! sullii. Gen of "son".
 tab:tab9 ab ; ! or: Add capital Tab. !
 dii ab-dot-noun ; !
tii ab-dot-noun ;
 tlf ab-noun ; !Also used without dot
 vnr ab-dot-noun ; !




! =============================================== !
! Transitive abbreviations !
! =============================================== !
 
LEXICON TRAB 
! For abbrs that always have a constituent following it.
 
 ! from here pointing to two types of TRAB: 
 ! TRAB heads (gč. ...) here called h-ab and h-ab-dot
 ! TRAB attributes (St. ...) here called ab and ab-dot or at-ab?
 
 !
!Od ab-dot ; !
 1.aman+Use/Circ:1.aman ab-dot-noun; ! !1.amanuensis
 Adr ab-dot-noun ; !Adreassa
 Boazod+Use/Sub:Boazod9 ab-dot-noun ; ! !XXX was ist dás?
 aman ab-dot-noun ; !amanuenssa
 anár ab-dot ; !anársámegiella
 art ab-dot-noun ; !artihkkal, artium
 ass:ass9 ab-dot-noun ; !assisteanta, assortemeanta
 adr ab-dot-noun ; !adreassa
 avd ab-dot-noun ; !
 avd.dir ab-dot-noun ; !
 Avd.dir ab-dot ; !Advelingsdirektør
 b ab ; ! trab both in 12. b. 2001 and in "lea miessemánu 30. b. mearidán..."
 b+ABBR+Loc:b. # ; ! Hard-coding miessemánu 1.b. čakčamánu 14. beaivái.
 bd ab-dot-noun ; !
 biht ab-dot-noun ; !
 Bj ab-dot-noun ; !Bjørn, Bjarne
 bbl ab-noun ; !Bargobirašláhka
 borgem+Use/Sub:borgem ab-dot-noun; ! !
borg:borg9 ab-nodot-noun ;
bnr ab-dot-noun ;
 buo ab-dot ; !
 cand.mag ab-dot-noun ; !
 cand.oecon ab-dot-noun ; !
 cand.philol ab-dot-noun ; !
 cand.real ab-dot-noun ; !
 cand.scient ab-dot-noun ; !
 cand.theol ab-dot-noun ; !
 cand:cand ab-dot-noun ; !
 Chr ab-dot ; !Christian
 cuoŋom+Use/Sub:cuoŋom ab-dot-noun; ! !
cuoŋ ab-nodot-noun ;
 d.l ab-dot-noun ; !
d.g ab-dot-noun ;
 darj ab-dot "Ter" ; !
 davvisuopm ab-dot-noun ; !
 dbm ab-dot-noun ; !
 dearvvašv ab-dot ; !
 Dep ab-dot ; !Departemeantta
 dhj ab-dot ; !dahje
 dieđ ab-noun ; ! 30 %dieđ without final dot. !
 dieđ.nr ab-noun ; !
 dipl.ing ab-dot-noun ; !
 dipl.ins ab-dot-noun ; !
 dir ab-dot-noun ; !direktevra
 dr ab-dot-noun ; !doktor
 dr.art ab-dot-noun ; !doktor artium
esc ab-nodot-noun ;
 dr.med ab-dot-noun ; !
 dr.philos ab-dot-noun ; !
dr.poilit ab-dot-noun ;
 dr.theol ab-dot-noun ; !
dáb ab-dot-adv ;
 e.e ab-dot-adj ; !
 ea ab-adj ; !
 ea.ea ab-adj ; ! 15 %ea.ea without final dot.!
 Edv ab-dot-noun ; !Edvard
 ee ab-adv ; !
 Ee ab ; !erret eará
 eksp ab-dot-noun ; !Eksp. áigi
 eksp.hoavd ab-dot-noun ; !
 eksp.sj ab-dot-noun ; !
 eren ab-dot-adj ; !
erenoamášped ab-dot ; 
 evtt ab-dot-noun ; !
 ex ab-noun ; !
ex.fac ab-dot-noun ;
 eŋg ab-dot-noun-adj; !
fax ab-dot-noun ;
 fenr ab-dot-noun ; !
 fig ab-dot-noun ; !
 fil.tri ab-dot-noun ; !
Gnr ab-dot-noun ;
 geassem+Use/Sub:geassem ab-dot-noun; ! !
geas ab-nodot-noun ;
 gen.lt ab-dot-noun ; !
 genr ab-dot-noun ; !
 genr.lt ab-dot-noun ; !
 germ ab-dot-adj ; !
 gield ab-dot-adj "Kildin" ; !
 golggotm+Use/Sub:golggotm ab-dot-noun; ! !
 golg:golg9 ab-nodot-noun ; !
 guovvam+Use/Sub:guovvam ab-dot-noun; !
 guov ab-nodot-noun ; !
 gárj ab-dot-adj ; !
 geahč ab-verb ; !Must accept no-dot
 gč ab-verb ; ! XXX accept no-dot (?) !
 Gč ab-dot-verb ; ! Reintrod. !
 H.K.H ab-dot-adj ; !Hans/hennes kongelige høyhet
 H.M ab-dot-adj ; !Hans/hennes majestet
 h.r.adv ab-dot-noun ; !
 hr ab-dot-noun ; !
 inkl ab-dot-adj ; !
 Innst ab-dot-noun ; !Innstilling
 institušuvn ab-dot-noun ; !
 isl ab-dot-noun ; !
 Joh:Joh9 ab-noun ; !Johannes
 Johs ab-dot-noun ; !Johannes
 juovlam+Use/Sub:juovlam ab-dot-noun; ! !
juov ab-nodot-noun ;
 kapt ab-dot-noun ; !
 kard ab-dot-noun ; !
 koord ab-dot-noun ; !
 korp ab-dot-noun ; !
 korpr ab-dot-noun ; !
 Kr ab-dot-noun ; !Kristian, Kristin, Kristus
 lekt ab-dot-noun ; !
 lic ab-dot-noun ; !
 lnr ab-dot-noun ; !
 ltn ab-dot-noun ; !
 Luk ab-noun ; !Lukas
 lul ab-dot-adj ; !lullisámegiela, lulesamisk
 lullisuopm ab-dot-noun ; !
 lágid ab-dot-noun ; !Could be also verb
m/s ab-nodot-noun ;
 mag ab-dot-noun ; !
 mag.art ab-dot-noun ; !
 merc ab-dot-noun ; !
 Mield ab-dot-noun ; !Mieldde
 miessem+Use/Sub:miessem ab-dot-noun; ! !
 mies ab-nodot-noun ; !
 milj ab-dot-num ; !
Miss:Miss9 ab-nodot-noun ;
 mr ab-dot-noun ; !
 Mr ab-dot-noun ; !
 mrs ab-dot-noun ; !
 Mrs ab-dot-noun ; !
 ms ab-dot-noun ; !
 Ms ab-dot-noun ; !
 mársm ab-dot-noun ; !
 ng ab-dot-noun ; !
 njukčam+Use/Sub:njukčam ab-dot-noun; ! 
 njuk ab-nodot-noun ; !
 nuort ab-dot-adj "Skolt" ; !
 nuortasuopm ab-dot-noun ; !
 o.m.d ab-dot-adv ; !
 oahp ab-dot-noun "teacher" ; !
 oarjesuopm ab-dot-noun ; !
 obl ab-dot-adj ; !
 oblt ab-dot-noun ; !
 Od.dieđ.nr ab-dot-noun ; !Odeldikkedieđahusa nummar
 Od.prop ab-dot-noun ; !Odeldikkeproposišuvdna
 Od.prp ab-dot-noun ; !Odeldikkeproposišuvdna
 Od.prp.nr ab-dot-noun ; !
 Od:Od9 ab-nodot-noun ; !Odelstinget
 odont ab-dot-noun ; !
 oecon ab-dot-noun ; !
 omd ab-dot-adv ; !
 omd:omd9 ab-nodot-adv ; !
 ordf ab-dot-noun ; !ordførar
 ossod.dir ab-dot-noun ; !ossodatdirektevra
 Ot ab-dot-noun ; !
 Ot.prop:Ot.prop9 ab-noun ; !
 Ot.prop.nr ab-noun ; !Odelstingsproposisjon nummer
 Ot.prp ab-noun ; !
 Ot.prp.nr ab-noun ; !Odelstingsproposisjon nummer
 Oth.prop:Oth.prop9 ab-noun ; !h?
 Oth.prp ab-noun ; !
 Oth:Oth9 ab-dot-noun ; !
 ovd+Use/Sub:ovd ab-dot-adv; !
 ovdasu ab-dot ; !
 overs ab-dot-noun ; !oversatt, oversetter
ođđj ab-nodot-noun ;
 ođđaj+Use/Sub:ođđaj ab-dot-noun; !
 ođđajagem+Use/Sub:ođđajagem ab-dot-noun; ! !
 ped ab-dot-adj ; !padagoga, pedagogihkka, pedagogalaš
 pharm ab-dot-adj ; !
 philol ab-dot-noun ; !
 pol ab-dot-adj ; !
 polit ab-dot-adj ; !
 priv ab-dot-adj ; !
 pro ab-noun ; !
 prof ab-dot-noun ; !
Proavássb ab-dot-noun ;
prop ab-dot-noun ;
 prp ab-dot-noun ; !
 prp:prp9 ab-nodot-noun ; !
 psychol ab-dot-noun ; !
 psyk ab-dot-adj ; !
 r+None:r ab-dot-IVprfprc; !
 red ab-dot-noun ; !
 res.kap ab-dot-noun ; !
 resipr ab-dot-adj ; !resiprohka TRAB or ITRAB?
 Rom:Rom9 ab-noun ; !Girje romalaččaide
 Sadj.b ab-dot-noun ; !Sadjebáhppa
 Sadjb ab-dot-noun ; !Sadjebáhppa
 Savkadasv ab-nodot-noun ; !Savkadasveien
sb ab-dot-noun ;
 Sd ab-noun ; !
 Sd.dieđ.nr ab-noun ; !Stuorradikkedieđahus nummer
 Sd.prp ab-noun ; !
 Sd.prp.nr ab-noun ; !
 Seb ab-dot-noun ; !Sebastian, Sebedeus
 skábmam+Use/Sub:skábmam ab-dot-noun; ! !
 sos ab-dot-adj ; !sosiálalaš
 spes.ped ab-dot-noun ; !spesiála
 St ab-noun ; !
 St.d.nr ab-dot-noun; !
 St.died ab-dot-noun ; !
 St.dieđ ab-dot-noun ; !
 St.dieđ.nr ab-dot-noun ; !
 St.meld ab-dot-noun ; !
 St.meld.nr ab-dot-noun ; !
 St.nr ab-dot-noun ; !
 St.prp ab-dot-noun ; !Stortingsproposisjon
 St.prp.nr ab-dot-noun ; !Stortingsproposisjon nummer
 stud ab-dot-noun ; !
 stud.philol ab-dot-noun ; !
 sugr ab-dot-adj ; !suoma-ugralaš
 suoidnem+Use/Sub:suoidnem ab-dot-noun; ! !
 suopm ab-dot-noun ; !
 suorgg ab-dot-noun ; !suorggid/-us/-it/-eapmi
 sá ab-dot-adj ; !
 sásu ab-dot ; !
 tel ab-noun ; !Used also without dots
Th ab-dot-noun ;
tlf ab-dot-noun ;
 tri ab-dot-noun ; !tohtori
 Turnusbálv ab-dot-noun ; !
 ubm ab-dot-adj ; !ubmesámegiella
 urál ab-dot-adj ; !urálalaš
Vik.pr ab-dot-noun ;
 vit.ass ab-dot-noun ; !
 vrd ab-dot-verb ; !
 Vrd ab-dot-verb ; !
 vrd:vrd9 ab-nodot-verb ; !veardit !
 Vrd:Vrd9 ab-nodot-verb ; !
 vs ab-dot-cc ; !
 vsá ab-dot-noun ; !
Vsá ab-dot-noun ;
 čakčam+Use/Sub:čakčam ab-dot-noun; ! !
 čakč ab-nodot-noun ; !
 čuj:čuj9 ab-dot-noun ; !čujuhus
 čuo ab-adj ; !

! Here comes the initials
! They are found in names etc.
 A+Use/Circ:A ab-noun; !
 B+Use/Circ:B ab-noun; !
 C+Use/Circ:C ab-noun; !
 D+Use/Circ:D ab-noun; !
 E+Use/Circ:E ab-noun; !
 F+Use/Circ:F ab-noun; !
 G+Use/Circ:G ab-noun; !
 H+Use/Circ:H ab-noun; !
 I+Use/Circ:I ab-noun; !
 J+Use/Circ:J ab-noun; !
 K+Use/Circ:K ab-noun; !
 L+Use/Circ:L ab-noun; !
 M+Use/Circ:M ab-noun; !
 N+Use/Circ:N ab-noun; !
 O+Use/Circ:O ab-noun; !
 P+Use/Circ:P ab-noun; !
 Q+Use/Circ:Q ab-noun; !
 R+Use/Circ:R ab-noun; !
 S+Use/Circ:S ab-noun; !
 T+Use/Circ:T ab-noun; !
 U+Use/Circ:U ab-noun; !
 V+Use/Circ:V ab-noun; !
 W+Use/Circ:W ab-noun; !
 X+Use/Circ:X ab-noun; !
 Y+Use/Circ:Y ab-noun; !
 Z+Use/Circ:Z ab-noun; !
 Æ+Use/Circ:Æ ab-noun; !
 Ø+Use/Circ:Ø ab-noun; !
 Å+Use/Circ:Å ab-noun; !
 Ä+Use/Circ:Ä ab-noun; !
 Ö+Use/Circ:Ö ab-noun; !
 Č+Use/Circ:Č ab-noun; !
 Š+Use/Circ:Š ab-noun; !

!Distributed under the terms of the GNU General Public License version 2 
! or any later version.

LEXICON Punctuation

! Clause boundary symbols

%,+CLB:%,   # ;
%.+CLB:%.   # ;
%.%.+CLB:%.%.   # ;
%.%.%.+CLB:%.%.%.   # ;
%:+CLB:%:   # ;
%;+CLB:%;	  # ;
 ^excl+CLB+Use/Circ:%!	  # ;	!
 %?+CLB:%?	  # ; !Question mark
…+CLB:…		  # ;
 ¿+CLB:¿		  # ;	! Only seen as noise.
 ¶+CLB:¶		  # ;	! This sign is for titles, it is introduced by the
			! catxml script, and may be changed if it interferes 
			! with real pilcrow signs.
